act (VAct VSim (VPres VInd) Sg P1) : flo
act (VAct VSim (VPres VInd) Sg P2) : flas
act (VAct VSim (VPres VInd) Sg P3) : flat
act (VAct VSim (VPres VInd) Pl P1) : flamus
act (VAct VSim (VPres VInd) Pl P2) : flatis
act (VAct VSim (VPres VInd) Pl P3) : flant
act (VAct VSim (VPres VConj) Sg P1) : flem
act (VAct VSim (VPres VConj) Sg P2) : fles
act (VAct VSim (VPres VConj) Sg P3) : flet
act (VAct VSim (VPres VConj) Pl P1) : flemus
act (VAct VSim (VPres VConj) Pl P2) : fletis
act (VAct VSim (VPres VConj) Pl P3) : flent
act (VAct VSim (VImpf VInd) Sg P1) : flabam
act (VAct VSim (VImpf VInd) Sg P2) : flabas
act (VAct VSim (VImpf VInd) Sg P3) : flabat
act (VAct VSim (VImpf VInd) Pl P1) : flabamus
act (VAct VSim (VImpf VInd) Pl P2) : flabatis
act (VAct VSim (VImpf VInd) Pl P3) : flabant
act (VAct VSim (VImpf VConj) Sg P1) : flarem
act (VAct VSim (VImpf VConj) Sg P2) : flares
act (VAct VSim (VImpf VConj) Sg P3) : flaret
act (VAct VSim (VImpf VConj) Pl P1) : flaremus
act (VAct VSim (VImpf VConj) Pl P2) : flaretis
act (VAct VSim (VImpf VConj) Pl P3) : flarent
act (VAct VSim VFut Sg P1) : flabo
act (VAct VSim VFut Sg P2) : flabis
act (VAct VSim VFut Sg P3) : flabit
act (VAct VSim VFut Pl P1) : flabimus
act (VAct VSim VFut Pl P2) : flabitis
act (VAct VSim VFut Pl P3) : flabunt
act (VAct VAnt (VPres VInd) Sg P1) : flavi
act (VAct VAnt (VPres VInd) Sg P2) : flavisti
act (VAct VAnt (VPres VInd) Sg P3) : flavit
act (VAct VAnt (VPres VInd) Pl P1) : flavimus
act (VAct VAnt (VPres VInd) Pl P2) : flavistis
act (VAct VAnt (VPres VInd) Pl P3) : flaverunt
act (VAct VAnt (VPres VConj) Sg P1) : flaverim
act (VAct VAnt (VPres VConj) Sg P2) : flaveris
act (VAct VAnt (VPres VConj) Sg P3) : flaverit
act (VAct VAnt (VPres VConj) Pl P1) : flaverimus
act (VAct VAnt (VPres VConj) Pl P2) : flaveritis
act (VAct VAnt (VPres VConj) Pl P3) : flaverint
act (VAct VAnt (VImpf VInd) Sg P1) : flaveram
act (VAct VAnt (VImpf VInd) Sg P2) : flaveras
act (VAct VAnt (VImpf VInd) Sg P3) : flaverat
act (VAct VAnt (VImpf VInd) Pl P1) : flaveramus
act (VAct VAnt (VImpf VInd) Pl P2) : flaveratis
act (VAct VAnt (VImpf VInd) Pl P3) : flaverant
act (VAct VAnt (VImpf VConj) Sg P1) : flavissem
act (VAct VAnt (VImpf VConj) Sg P2) : flavisses
act (VAct VAnt (VImpf VConj) Sg P3) : flavisset
act (VAct VAnt (VImpf VConj) Pl P1) : flavissemus
act (VAct VAnt (VImpf VConj) Pl P2) : flavissetis
act (VAct VAnt (VImpf VConj) Pl P3) : flavissent
act (VAct VAnt VFut Sg P1) : flavero
act (VAct VAnt VFut Sg P2) : flaveris
act (VAct VAnt VFut Sg P3) : flaverit
act (VAct VAnt VFut Pl P1) : flaverimus
act (VAct VAnt VFut Pl P2) : flaveritis
act (VAct VAnt VFut Pl P3) : flaverint
ger VGenAcc : flandum
ger VGenGen : flandi
ger VGenDat : flando
ger VGenAbl : flando
geriv Masc Sg Nom : flandus
geriv Masc Sg Acc : flandum
geriv Masc Sg Gen : flandi
geriv Masc Sg Dat : flando
geriv Masc Sg Abl : flando
geriv Masc Sg Voc : flande
geriv Masc Pl Nom : flandi
geriv Masc Pl Acc : flandos
geriv Masc Pl Gen : flandorum
geriv Masc Pl Dat : flandis
geriv Masc Pl Abl : flandis
geriv Masc Pl Voc : flandi
geriv Fem Sg Nom : flanda
geriv Fem Sg Acc : flandam
geriv Fem Sg Gen : flandae
geriv Fem Sg Dat : flandae
geriv Fem Sg Abl : flanda
geriv Fem Sg Voc : flanda
geriv Fem Pl Nom : flandae
geriv Fem Pl Acc : flandas
geriv Fem Pl Gen : flandarum
geriv Fem Pl Dat : flandis
geriv Fem Pl Abl : flandis
geriv Fem Pl Voc : flandae
geriv Neutr Sg Nom : flandum
geriv Neutr Sg Acc : flandum
geriv Neutr Sg Gen : flandi
geriv Neutr Sg Dat : flando
geriv Neutr Sg Abl : flando
geriv Neutr Sg Voc : flandum
geriv Neutr Pl Nom : flanda
geriv Neutr Pl Acc : flanda
geriv Neutr Pl Gen : flandorum
geriv Neutr Pl Dat : flandis
geriv Neutr Pl Abl : flandis
geriv Neutr Pl Voc : flanda
imp (VImp1 Sg) : fla
imp (VImp1 Pl) : flate
imp (VImp2 Sg P1) : No imperative form
imp (VImp2 Sg P2) : flato
imp (VImp2 Sg P3) : flato
imp (VImp2 Pl P1) : No imperative form
imp (VImp2 Pl P2) : flatote
imp (VImp2 Pl P3) : flanto
inf VInfActPres : flare
inf VInfActPerf : flavisse
inf VInfActFut : flaturum
partActFut Masc Sg Nom : flaturus
partActFut Masc Sg Acc : flaturum
partActFut Masc Sg Gen : flaturi
partActFut Masc Sg Dat : flaturo
partActFut Masc Sg Abl : flaturo
partActFut Masc Sg Voc : flature
partActFut Masc Pl Nom : flaturi
partActFut Masc Pl Acc : flaturos
partActFut Masc Pl Gen : flaturorum
partActFut Masc Pl Dat : flaturis
partActFut Masc Pl Abl : flaturis
partActFut Masc Pl Voc : flaturi
partActFut Fem Sg Nom : flatura
partActFut Fem Sg Acc : flaturam
partActFut Fem Sg Gen : flaturae
partActFut Fem Sg Dat : flaturae
partActFut Fem Sg Abl : flatura
partActFut Fem Sg Voc : flatura
partActFut Fem Pl Nom : flaturae
partActFut Fem Pl Acc : flaturas
partActFut Fem Pl Gen : flaturarum
partActFut Fem Pl Dat : flaturis
partActFut Fem Pl Abl : flaturis
partActFut Fem Pl Voc : flaturae
partActFut Neutr Sg Nom : flaturum
partActFut Neutr Sg Acc : flaturum
partActFut Neutr Sg Gen : flaturi
partActFut Neutr Sg Dat : flaturo
partActFut Neutr Sg Abl : flaturo
partActFut Neutr Sg Voc : flaturum
partActFut Neutr Pl Nom : flatura
partActFut Neutr Pl Acc : flatura
partActFut Neutr Pl Gen : flaturorum
partActFut Neutr Pl Dat : flaturis
partActFut Neutr Pl Abl : flaturis
partActFut Neutr Pl Voc : flatura
partActPres Masc Sg Nom : flans
partActPres Masc Sg Acc : flantem
partActPres Masc Sg Gen : flantis
partActPres Masc Sg Dat : flanti
partActPres Masc Sg Abl : flanti
partActPres Masc Sg Voc : flans
partActPres Masc Pl Nom : flantes
partActPres Masc Pl Acc : flantes
partActPres Masc Pl Gen : flantium
partActPres Masc Pl Dat : flantibus
partActPres Masc Pl Abl : flantibus
partActPres Masc Pl Voc : flantes
partActPres Fem Sg Nom : flans
partActPres Fem Sg Acc : flantem
partActPres Fem Sg Gen : flantis
partActPres Fem Sg Dat : flanti
partActPres Fem Sg Abl : flanti
partActPres Fem Sg Voc : flans
partActPres Fem Pl Nom : flantes
partActPres Fem Pl Acc : flantes
partActPres Fem Pl Gen : flantium
partActPres Fem Pl Dat : flantibus
partActPres Fem Pl Abl : flantibus
partActPres Fem Pl Voc : flantes
partActPres Neutr Sg Nom : flans
partActPres Neutr Sg Acc : flans
partActPres Neutr Sg Gen : flantis
partActPres Neutr Sg Dat : flanti
partActPres Neutr Sg Abl : flanti
partActPres Neutr Sg Voc : flans
partActPres Neutr Pl Nom : flantia
partActPres Neutr Pl Acc : flantia
partActPres Neutr Pl Gen : flantium
partActPres Neutr Pl Dat : flantibus
partActPres Neutr Pl Abl : flantibus
partActPres Neutr Pl Voc : flantia
partPassPerf Masc Sg Nom : flatus
partPassPerf Masc Sg Acc : flatum
partPassPerf Masc Sg Gen : flati
partPassPerf Masc Sg Dat : flato
partPassPerf Masc Sg Abl : flato
partPassPerf Masc Sg Voc : flate
partPassPerf Masc Pl Nom : flati
partPassPerf Masc Pl Acc : flatos
partPassPerf Masc Pl Gen : flatorum
partPassPerf Masc Pl Dat : flatis
partPassPerf Masc Pl Abl : flatis
partPassPerf Masc Pl Voc : flati
partPassPerf Fem Sg Nom : flata
partPassPerf Fem Sg Acc : flatam
partPassPerf Fem Sg Gen : flatae
partPassPerf Fem Sg Dat : flatae
partPassPerf Fem Sg Abl : flata
partPassPerf Fem Sg Voc : flata
partPassPerf Fem Pl Nom : flatae
partPassPerf Fem Pl Acc : flatas
partPassPerf Fem Pl Gen : flatarum
partPassPerf Fem Pl Dat : flatis
partPassPerf Fem Pl Abl : flatis
partPassPerf Fem Pl Voc : flatae
partPassPerf Neutr Sg Nom : flatum
partPassPerf Neutr Sg Acc : flatum
partPassPerf Neutr Sg Gen : flati
partPassPerf Neutr Sg Dat : flato
partPassPerf Neutr Sg Abl : flato
partPassPerf Neutr Sg Voc : flatum
partPassPerf Neutr Pl Nom : flata
partPassPerf Neutr Pl Acc : flata
partPassPerf Neutr Pl Gen : flatorum
partPassPerf Neutr Pl Dat : flatis
partPassPerf Neutr Pl Abl : flatis
partPassPerf Neutr Pl Voc : flata
pass (VPass (VPres VInd) Masc Sg P1) : flor
pass (VPass (VPres VInd) Masc Sg P2) : flaris
pass (VPass (VPres VInd) Masc Sg P3) : flatur
pass (VPass (VPres VInd) Masc Pl P1) : flamur
pass (VPass (VPres VInd) Masc Pl P2) : flamini
pass (VPass (VPres VInd) Masc Pl P3) : flamur
pass (VPass (VPres VInd) Fem Sg P1) : flor
pass (VPass (VPres VInd) Fem Sg P2) : flaris
pass (VPass (VPres VInd) Fem Sg P3) : flatur
pass (VPass (VPres VInd) Fem Pl P1) : flamur
pass (VPass (VPres VInd) Fem Pl P2) : flamini
pass (VPass (VPres VInd) Fem Pl P3) : flamur
pass (VPass (VPres VInd) Neutr Sg P1) : flor
pass (VPass (VPres VInd) Neutr Sg P2) : flaris
pass (VPass (VPres VInd) Neutr Sg P3) : flatur
pass (VPass (VPres VInd) Neutr Pl P1) : flamur
pass (VPass (VPres VInd) Neutr Pl P2) : flamini
pass (VPass (VPres VInd) Neutr Pl P3) : flamur
pass (VPass (VPres VConj) Masc Sg P1) : fler
pass (VPass (VPres VConj) Masc Sg P2) : fleris
pass (VPass (VPres VConj) Masc Sg P3) : fletur
pass (VPass (VPres VConj) Masc Pl P1) : flemur
pass (VPass (VPres VConj) Masc Pl P2) : flemini
pass (VPass (VPres VConj) Masc Pl P3) : flemur
pass (VPass (VPres VConj) Fem Sg P1) : fler
pass (VPass (VPres VConj) Fem Sg P2) : fleris
pass (VPass (VPres VConj) Fem Sg P3) : fletur
pass (VPass (VPres VConj) Fem Pl P1) : flemur
pass (VPass (VPres VConj) Fem Pl P2) : flemini
pass (VPass (VPres VConj) Fem Pl P3) : flemur
pass (VPass (VPres VConj) Neutr Sg P1) : fler
pass (VPass (VPres VConj) Neutr Sg P2) : fleris
pass (VPass (VPres VConj) Neutr Sg P3) : fletur
pass (VPass (VPres VConj) Neutr Pl P1) : flemur
pass (VPass (VPres VConj) Neutr Pl P2) : flemini
pass (VPass (VPres VConj) Neutr Pl P3) : flemur
pass (VPass (VImpf VInd) Masc Sg P1) : flar
pass (VPass (VImpf VInd) Masc Sg P2) : flaris
pass (VPass (VImpf VInd) Masc Sg P3) : flatur
pass (VPass (VImpf VInd) Masc Pl P1) : flamur
pass (VPass (VImpf VInd) Masc Pl P2) : flamini
pass (VPass (VImpf VInd) Masc Pl P3) : flamur
pass (VPass (VImpf VInd) Fem Sg P1) : flar
pass (VPass (VImpf VInd) Fem Sg P2) : flaris
pass (VPass (VImpf VInd) Fem Sg P3) : flatur
pass (VPass (VImpf VInd) Fem Pl P1) : flamur
pass (VPass (VImpf VInd) Fem Pl P2) : flamini
pass (VPass (VImpf VInd) Fem Pl P3) : flamur
pass (VPass (VImpf VInd) Neutr Sg P1) : flar
pass (VPass (VImpf VInd) Neutr Sg P2) : flaris
pass (VPass (VImpf VInd) Neutr Sg P3) : flatur
pass (VPass (VImpf VInd) Neutr Pl P1) : flamur
pass (VPass (VImpf VInd) Neutr Pl P2) : flamini
pass (VPass (VImpf VInd) Neutr Pl P3) : flamur
pass (VPass (VImpf VConj) Masc Sg P1) : flarer
pass (VPass (VImpf VConj) Masc Sg P2) : flareris
pass (VPass (VImpf VConj) Masc Sg P3) : flaretur
pass (VPass (VImpf VConj) Masc Pl P1) : flaremur
pass (VPass (VImpf VConj) Masc Pl P2) : flaremini
pass (VPass (VImpf VConj) Masc Pl P3) : flaremur
pass (VPass (VImpf VConj) Fem Sg P1) : flarer
pass (VPass (VImpf VConj) Fem Sg P2) : flareris
pass (VPass (VImpf VConj) Fem Sg P3) : flaretur
pass (VPass (VImpf VConj) Fem Pl P1) : flaremur
pass (VPass (VImpf VConj) Fem Pl P2) : flaremini
pass (VPass (VImpf VConj) Fem Pl P3) : flaremur
pass (VPass (VImpf VConj) Neutr Sg P1) : flarer
pass (VPass (VImpf VConj) Neutr Sg P2) : flareris
pass (VPass (VImpf VConj) Neutr Sg P3) : flaretur
pass (VPass (VImpf VConj) Neutr Pl P1) : flaremur
pass (VPass (VImpf VConj) Neutr Pl P2) : flaremini
pass (VPass (VImpf VConj) Neutr Pl P3) : flaremur
pass (VPass VFut Masc Sg P1) : flabor
pass (VPass VFut Masc Sg P2) : flaberis
pass (VPass VFut Masc Sg P3) : flabitur
pass (VPass VFut Masc Pl P1) : flabimur
pass (VPass VFut Masc Pl P2) : flabimini
pass (VPass VFut Masc Pl P3) : flabumur
pass (VPass VFut Fem Sg P1) : flabor
pass (VPass VFut Fem Sg P2) : flaberis
pass (VPass VFut Fem Sg P3) : flabitur
pass (VPass VFut Fem Pl P1) : flabimur
pass (VPass VFut Fem Pl P2) : flabimini
pass (VPass VFut Fem Pl P3) : flabumur
pass (VPass VFut Neutr Sg P1) : flabor
pass (VPass VFut Neutr Sg P2) : flaberis
pass (VPass VFut Neutr Sg P3) : flabitur
pass (VPass VFut Neutr Pl P1) : flabimur
pass (VPass VFut Neutr Pl P2) : flabimini
pass (VPass VFut Neutr Pl P3) : flabumur
sup VSupAcc : flatum
sup VSupAbl : flatu

 act (VAct VSim (VPres VInd) Sg P1) : spiro
act (VAct VSim (VPres VInd) Sg P2) : spiras
act (VAct VSim (VPres VInd) Sg P3) : spirat
act (VAct VSim (VPres VInd) Pl P1) : spiramus
act (VAct VSim (VPres VInd) Pl P2) : spiratis
act (VAct VSim (VPres VInd) Pl P3) : spirant
act (VAct VSim (VPres VConj) Sg P1) : spirem
act (VAct VSim (VPres VConj) Sg P2) : spires
act (VAct VSim (VPres VConj) Sg P3) : spiret
act (VAct VSim (VPres VConj) Pl P1) : spiremus
act (VAct VSim (VPres VConj) Pl P2) : spiretis
act (VAct VSim (VPres VConj) Pl P3) : spirent
act (VAct VSim (VImpf VInd) Sg P1) : spirabam
act (VAct VSim (VImpf VInd) Sg P2) : spirabas
act (VAct VSim (VImpf VInd) Sg P3) : spirabat
act (VAct VSim (VImpf VInd) Pl P1) : spirabamus
act (VAct VSim (VImpf VInd) Pl P2) : spirabatis
act (VAct VSim (VImpf VInd) Pl P3) : spirabant
act (VAct VSim (VImpf VConj) Sg P1) : spirarem
act (VAct VSim (VImpf VConj) Sg P2) : spirares
act (VAct VSim (VImpf VConj) Sg P3) : spiraret
act (VAct VSim (VImpf VConj) Pl P1) : spiraremus
act (VAct VSim (VImpf VConj) Pl P2) : spiraretis
act (VAct VSim (VImpf VConj) Pl P3) : spirarent
act (VAct VSim VFut Sg P1) : spirabo
act (VAct VSim VFut Sg P2) : spirabis
act (VAct VSim VFut Sg P3) : spirabit
act (VAct VSim VFut Pl P1) : spirabimus
act (VAct VSim VFut Pl P2) : spirabitis
act (VAct VSim VFut Pl P3) : spirabunt
act (VAct VAnt (VPres VInd) Sg P1) : spiravi
act (VAct VAnt (VPres VInd) Sg P2) : spiravisti
act (VAct VAnt (VPres VInd) Sg P3) : spiravit
act (VAct VAnt (VPres VInd) Pl P1) : spiravimus
act (VAct VAnt (VPres VInd) Pl P2) : spiravistis
act (VAct VAnt (VPres VInd) Pl P3) : spiraverunt
act (VAct VAnt (VPres VConj) Sg P1) : spiraverim
act (VAct VAnt (VPres VConj) Sg P2) : spiraveris
act (VAct VAnt (VPres VConj) Sg P3) : spiraverit
act (VAct VAnt (VPres VConj) Pl P1) : spiraverimus
act (VAct VAnt (VPres VConj) Pl P2) : spiraveritis
act (VAct VAnt (VPres VConj) Pl P3) : spiraverint
act (VAct VAnt (VImpf VInd) Sg P1) : spiraveram
act (VAct VAnt (VImpf VInd) Sg P2) : spiraveras
act (VAct VAnt (VImpf VInd) Sg P3) : spiraverat
act (VAct VAnt (VImpf VInd) Pl P1) : spiraveramus
act (VAct VAnt (VImpf VInd) Pl P2) : spiraveratis
act (VAct VAnt (VImpf VInd) Pl P3) : spiraverant
act (VAct VAnt (VImpf VConj) Sg P1) : spiravissem
act (VAct VAnt (VImpf VConj) Sg P2) : spiravisses
act (VAct VAnt (VImpf VConj) Sg P3) : spiravisset
act (VAct VAnt (VImpf VConj) Pl P1) : spiravissemus
act (VAct VAnt (VImpf VConj) Pl P2) : spiravissetis
act (VAct VAnt (VImpf VConj) Pl P3) : spiravissent
act (VAct VAnt VFut Sg P1) : spiravero
act (VAct VAnt VFut Sg P2) : spiraveris
act (VAct VAnt VFut Sg P3) : spiraverit
act (VAct VAnt VFut Pl P1) : spiraverimus
act (VAct VAnt VFut Pl P2) : spiraveritis
act (VAct VAnt VFut Pl P3) : spiraverint
ger VGenAcc : spirandum
ger VGenGen : spirandi
ger VGenDat : spirando
ger VGenAbl : spirando
geriv Masc Sg Nom : spirandus
geriv Masc Sg Acc : spirandum
geriv Masc Sg Gen : spirandi
geriv Masc Sg Dat : spirando
geriv Masc Sg Abl : spirando
geriv Masc Sg Voc : spirande
geriv Masc Pl Nom : spirandi
geriv Masc Pl Acc : spirandos
geriv Masc Pl Gen : spirandorum
geriv Masc Pl Dat : spirandis
geriv Masc Pl Abl : spirandis
geriv Masc Pl Voc : spirandi
geriv Fem Sg Nom : spiranda
geriv Fem Sg Acc : spirandam
geriv Fem Sg Gen : spirandae
geriv Fem Sg Dat : spirandae
geriv Fem Sg Abl : spiranda
geriv Fem Sg Voc : spiranda
geriv Fem Pl Nom : spirandae
geriv Fem Pl Acc : spirandas
geriv Fem Pl Gen : spirandarum
geriv Fem Pl Dat : spirandis
geriv Fem Pl Abl : spirandis
geriv Fem Pl Voc : spirandae
geriv Neutr Sg Nom : spirandum
geriv Neutr Sg Acc : spirandum
geriv Neutr Sg Gen : spirandi
geriv Neutr Sg Dat : spirando
geriv Neutr Sg Abl : spirando
geriv Neutr Sg Voc : spirandum
geriv Neutr Pl Nom : spiranda
geriv Neutr Pl Acc : spiranda
geriv Neutr Pl Gen : spirandorum
geriv Neutr Pl Dat : spirandis
geriv Neutr Pl Abl : spirandis
geriv Neutr Pl Voc : spiranda
imp (VImp1 Sg) : spira
imp (VImp1 Pl) : spirate
imp (VImp2 Sg P1) : No imperative form
imp (VImp2 Sg P2) : spirato
imp (VImp2 Sg P3) : spirato
imp (VImp2 Pl P1) : No imperative form
imp (VImp2 Pl P2) : spiratote
imp (VImp2 Pl P3) : spiranto
inf VInfActPres : spirare
inf VInfActPerf : spiravisse
inf VInfActFut : spiraturum
partActFut Masc Sg Nom : spiraturus
partActFut Masc Sg Acc : spiraturum
partActFut Masc Sg Gen : spiraturi
partActFut Masc Sg Dat : spiraturo
partActFut Masc Sg Abl : spiraturo
partActFut Masc Sg Voc : spirature
partActFut Masc Pl Nom : spiraturi
partActFut Masc Pl Acc : spiraturos
partActFut Masc Pl Gen : spiraturorum
partActFut Masc Pl Dat : spiraturis
partActFut Masc Pl Abl : spiraturis
partActFut Masc Pl Voc : spiraturi
partActFut Fem Sg Nom : spiratura
partActFut Fem Sg Acc : spiraturam
partActFut Fem Sg Gen : spiraturae
partActFut Fem Sg Dat : spiraturae
partActFut Fem Sg Abl : spiratura
partActFut Fem Sg Voc : spiratura
partActFut Fem Pl Nom : spiraturae
partActFut Fem Pl Acc : spiraturas
partActFut Fem Pl Gen : spiraturarum
partActFut Fem Pl Dat : spiraturis
partActFut Fem Pl Abl : spiraturis
partActFut Fem Pl Voc : spiraturae
partActFut Neutr Sg Nom : spiraturum
partActFut Neutr Sg Acc : spiraturum
partActFut Neutr Sg Gen : spiraturi
partActFut Neutr Sg Dat : spiraturo
partActFut Neutr Sg Abl : spiraturo
partActFut Neutr Sg Voc : spiraturum
partActFut Neutr Pl Nom : spiratura
partActFut Neutr Pl Acc : spiratura
partActFut Neutr Pl Gen : spiraturorum
partActFut Neutr Pl Dat : spiraturis
partActFut Neutr Pl Abl : spiraturis
partActFut Neutr Pl Voc : spiratura
partActPres Masc Sg Nom : spirans
partActPres Masc Sg Acc : spirantem
partActPres Masc Sg Gen : spirantis
partActPres Masc Sg Dat : spiranti
partActPres Masc Sg Abl : spiranti
partActPres Masc Sg Voc : spirans
partActPres Masc Pl Nom : spirantes
partActPres Masc Pl Acc : spirantes
partActPres Masc Pl Gen : spirantium
partActPres Masc Pl Dat : spirantibus
partActPres Masc Pl Abl : spirantibus
partActPres Masc Pl Voc : spirantes
partActPres Fem Sg Nom : spirans
partActPres Fem Sg Acc : spirantem
partActPres Fem Sg Gen : spirantis
partActPres Fem Sg Dat : spiranti
partActPres Fem Sg Abl : spiranti
partActPres Fem Sg Voc : spirans
partActPres Fem Pl Nom : spirantes
partActPres Fem Pl Acc : spirantes
partActPres Fem Pl Gen : spirantium
partActPres Fem Pl Dat : spirantibus
partActPres Fem Pl Abl : spirantibus
partActPres Fem Pl Voc : spirantes
partActPres Neutr Sg Nom : spirans
partActPres Neutr Sg Acc : spirans
partActPres Neutr Sg Gen : spirantis
partActPres Neutr Sg Dat : spiranti
partActPres Neutr Sg Abl : spiranti
partActPres Neutr Sg Voc : spirans
partActPres Neutr Pl Nom : spirantia
partActPres Neutr Pl Acc : spirantia
partActPres Neutr Pl Gen : spirantium
partActPres Neutr Pl Dat : spirantibus
partActPres Neutr Pl Abl : spirantibus
partActPres Neutr Pl Voc : spirantia
partPassPerf Masc Sg Nom : spiratus
partPassPerf Masc Sg Acc : spiratum
partPassPerf Masc Sg Gen : spirati
partPassPerf Masc Sg Dat : spirato
partPassPerf Masc Sg Abl : spirato
partPassPerf Masc Sg Voc : spirate
partPassPerf Masc Pl Nom : spirati
partPassPerf Masc Pl Acc : spiratos
partPassPerf Masc Pl Gen : spiratorum
partPassPerf Masc Pl Dat : spiratis
partPassPerf Masc Pl Abl : spiratis
partPassPerf Masc Pl Voc : spirati
partPassPerf Fem Sg Nom : spirata
partPassPerf Fem Sg Acc : spiratam
partPassPerf Fem Sg Gen : spiratae
partPassPerf Fem Sg Dat : spiratae
partPassPerf Fem Sg Abl : spirata
partPassPerf Fem Sg Voc : spirata
partPassPerf Fem Pl Nom : spiratae
partPassPerf Fem Pl Acc : spiratas
partPassPerf Fem Pl Gen : spiratarum
partPassPerf Fem Pl Dat : spiratis
partPassPerf Fem Pl Abl : spiratis
partPassPerf Fem Pl Voc : spiratae
partPassPerf Neutr Sg Nom : spiratum
partPassPerf Neutr Sg Acc : spiratum
partPassPerf Neutr Sg Gen : spirati
partPassPerf Neutr Sg Dat : spirato
partPassPerf Neutr Sg Abl : spirato
partPassPerf Neutr Sg Voc : spiratum
partPassPerf Neutr Pl Nom : spirata
partPassPerf Neutr Pl Acc : spirata
partPassPerf Neutr Pl Gen : spiratorum
partPassPerf Neutr Pl Dat : spiratis
partPassPerf Neutr Pl Abl : spiratis
partPassPerf Neutr Pl Voc : spirata
pass (VPass (VPres VInd) Masc Sg P1) : spiror
pass (VPass (VPres VInd) Masc Sg P2) : spiraris
pass (VPass (VPres VInd) Masc Sg P3) : spiratur
pass (VPass (VPres VInd) Masc Pl P1) : spiramur
pass (VPass (VPres VInd) Masc Pl P2) : spiramini
pass (VPass (VPres VInd) Masc Pl P3) : spiramur
pass (VPass (VPres VInd) Fem Sg P1) : spiror
pass (VPass (VPres VInd) Fem Sg P2) : spiraris
pass (VPass (VPres VInd) Fem Sg P3) : spiratur
pass (VPass (VPres VInd) Fem Pl P1) : spiramur
pass (VPass (VPres VInd) Fem Pl P2) : spiramini
pass (VPass (VPres VInd) Fem Pl P3) : spiramur
pass (VPass (VPres VInd) Neutr Sg P1) : spiror
pass (VPass (VPres VInd) Neutr Sg P2) : spiraris
pass (VPass (VPres VInd) Neutr Sg P3) : spiratur
pass (VPass (VPres VInd) Neutr Pl P1) : spiramur
pass (VPass (VPres VInd) Neutr Pl P2) : spiramini
pass (VPass (VPres VInd) Neutr Pl P3) : spiramur
pass (VPass (VPres VConj) Masc Sg P1) : spirer
pass (VPass (VPres VConj) Masc Sg P2) : spireris
pass (VPass (VPres VConj) Masc Sg P3) : spiretur
pass (VPass (VPres VConj) Masc Pl P1) : spiremur
pass (VPass (VPres VConj) Masc Pl P2) : spiremini
pass (VPass (VPres VConj) Masc Pl P3) : spiremur
pass (VPass (VPres VConj) Fem Sg P1) : spirer
pass (VPass (VPres VConj) Fem Sg P2) : spireris
pass (VPass (VPres VConj) Fem Sg P3) : spiretur
pass (VPass (VPres VConj) Fem Pl P1) : spiremur
pass (VPass (VPres VConj) Fem Pl P2) : spiremini
pass (VPass (VPres VConj) Fem Pl P3) : spiremur
pass (VPass (VPres VConj) Neutr Sg P1) : spirer
pass (VPass (VPres VConj) Neutr Sg P2) : spireris
pass (VPass (VPres VConj) Neutr Sg P3) : spiretur
pass (VPass (VPres VConj) Neutr Pl P1) : spiremur
pass (VPass (VPres VConj) Neutr Pl P2) : spiremini
pass (VPass (VPres VConj) Neutr Pl P3) : spiremur
pass (VPass (VImpf VInd) Masc Sg P1) : spirar
pass (VPass (VImpf VInd) Masc Sg P2) : spiraris
pass (VPass (VImpf VInd) Masc Sg P3) : spiratur
pass (VPass (VImpf VInd) Masc Pl P1) : spiramur
pass (VPass (VImpf VInd) Masc Pl P2) : spiramini
pass (VPass (VImpf VInd) Masc Pl P3) : spiramur
pass (VPass (VImpf VInd) Fem Sg P1) : spirar
pass (VPass (VImpf VInd) Fem Sg P2) : spiraris
pass (VPass (VImpf VInd) Fem Sg P3) : spiratur
pass (VPass (VImpf VInd) Fem Pl P1) : spiramur
pass (VPass (VImpf VInd) Fem Pl P2) : spiramini
pass (VPass (VImpf VInd) Fem Pl P3) : spiramur
pass (VPass (VImpf VInd) Neutr Sg P1) : spirar
pass (VPass (VImpf VInd) Neutr Sg P2) : spiraris
pass (VPass (VImpf VInd) Neutr Sg P3) : spiratur
pass (VPass (VImpf VInd) Neutr Pl P1) : spiramur
pass (VPass (VImpf VInd) Neutr Pl P2) : spiramini
pass (VPass (VImpf VInd) Neutr Pl P3) : spiramur
pass (VPass (VImpf VConj) Masc Sg P1) : spirarer
pass (VPass (VImpf VConj) Masc Sg P2) : spirareris
pass (VPass (VImpf VConj) Masc Sg P3) : spiraretur
pass (VPass (VImpf VConj) Masc Pl P1) : spiraremur
pass (VPass (VImpf VConj) Masc Pl P2) : spiraremini
pass (VPass (VImpf VConj) Masc Pl P3) : spiraremur
pass (VPass (VImpf VConj) Fem Sg P1) : spirarer
pass (VPass (VImpf VConj) Fem Sg P2) : spirareris
pass (VPass (VImpf VConj) Fem Sg P3) : spiraretur
pass (VPass (VImpf VConj) Fem Pl P1) : spiraremur
pass (VPass (VImpf VConj) Fem Pl P2) : spiraremini
pass (VPass (VImpf VConj) Fem Pl P3) : spiraremur
pass (VPass (VImpf VConj) Neutr Sg P1) : spirarer
pass (VPass (VImpf VConj) Neutr Sg P2) : spirareris
pass (VPass (VImpf VConj) Neutr Sg P3) : spiraretur
pass (VPass (VImpf VConj) Neutr Pl P1) : spiraremur
pass (VPass (VImpf VConj) Neutr Pl P2) : spiraremini
pass (VPass (VImpf VConj) Neutr Pl P3) : spiraremur
pass (VPass VFut Masc Sg P1) : spirabor
pass (VPass VFut Masc Sg P2) : spiraberis
pass (VPass VFut Masc Sg P3) : spirabitur
pass (VPass VFut Masc Pl P1) : spirabimur
pass (VPass VFut Masc Pl P2) : spirabimini
pass (VPass VFut Masc Pl P3) : spirabumur
pass (VPass VFut Fem Sg P1) : spirabor
pass (VPass VFut Fem Sg P2) : spiraberis
pass (VPass VFut Fem Sg P3) : spirabitur
pass (VPass VFut Fem Pl P1) : spirabimur
pass (VPass VFut Fem Pl P2) : spirabimini
pass (VPass VFut Fem Pl P3) : spirabumur
pass (VPass VFut Neutr Sg P1) : spirabor
pass (VPass VFut Neutr Sg P2) : spiraberis
pass (VPass VFut Neutr Sg P3) : spirabitur
pass (VPass VFut Neutr Pl P1) : spirabimur
pass (VPass VFut Neutr Pl P2) : spirabimini
pass (VPass VFut Neutr Pl P3) : spirabumur
sup VSupAcc : spiratum
sup VSupAbl : spiratu

 act (VAct VSim (VPres VInd) Sg P1) : ardeo
act (VAct VSim (VPres VInd) Sg P2) : ardes
act (VAct VSim (VPres VInd) Sg P3) : ardet
act (VAct VSim (VPres VInd) Pl P1) : ardemus
act (VAct VSim (VPres VInd) Pl P2) : ardetis
act (VAct VSim (VPres VInd) Pl P3) : ardent
act (VAct VSim (VPres VConj) Sg P1) : ardeam
act (VAct VSim (VPres VConj) Sg P2) : ardeas
act (VAct VSim (VPres VConj) Sg P3) : ardeat
act (VAct VSim (VPres VConj) Pl P1) : ardeamus
act (VAct VSim (VPres VConj) Pl P2) : ardeatis
act (VAct VSim (VPres VConj) Pl P3) : ardeant
act (VAct VSim (VImpf VInd) Sg P1) : ardebam
act (VAct VSim (VImpf VInd) Sg P2) : ardebas
act (VAct VSim (VImpf VInd) Sg P3) : ardebat
act (VAct VSim (VImpf VInd) Pl P1) : ardebamus
act (VAct VSim (VImpf VInd) Pl P2) : ardebatis
act (VAct VSim (VImpf VInd) Pl P3) : ardebant
act (VAct VSim (VImpf VConj) Sg P1) : arderem
act (VAct VSim (VImpf VConj) Sg P2) : arderes
act (VAct VSim (VImpf VConj) Sg P3) : arderet
act (VAct VSim (VImpf VConj) Pl P1) : arderemus
act (VAct VSim (VImpf VConj) Pl P2) : arderetis
act (VAct VSim (VImpf VConj) Pl P3) : arderent
act (VAct VSim VFut Sg P1) : ardebo
act (VAct VSim VFut Sg P2) : ardebis
act (VAct VSim VFut Sg P3) : ardebit
act (VAct VSim VFut Pl P1) : ardebimus
act (VAct VSim VFut Pl P2) : ardebitis
act (VAct VSim VFut Pl P3) : ardebunt
act (VAct VAnt (VPres VInd) Sg P1) : ardui
act (VAct VAnt (VPres VInd) Sg P2) : arduisti
act (VAct VAnt (VPres VInd) Sg P3) : arduit
act (VAct VAnt (VPres VInd) Pl P1) : arduimus
act (VAct VAnt (VPres VInd) Pl P2) : arduistis
act (VAct VAnt (VPres VInd) Pl P3) : arduerunt
act (VAct VAnt (VPres VConj) Sg P1) : arduerim
act (VAct VAnt (VPres VConj) Sg P2) : ardueris
act (VAct VAnt (VPres VConj) Sg P3) : arduerit
act (VAct VAnt (VPres VConj) Pl P1) : arduerimus
act (VAct VAnt (VPres VConj) Pl P2) : ardueritis
act (VAct VAnt (VPres VConj) Pl P3) : arduerint
act (VAct VAnt (VImpf VInd) Sg P1) : ardueram
act (VAct VAnt (VImpf VInd) Sg P2) : ardueras
act (VAct VAnt (VImpf VInd) Sg P3) : arduerat
act (VAct VAnt (VImpf VInd) Pl P1) : ardueramus
act (VAct VAnt (VImpf VInd) Pl P2) : ardueratis
act (VAct VAnt (VImpf VInd) Pl P3) : arduerant
act (VAct VAnt (VImpf VConj) Sg P1) : arduissem
act (VAct VAnt (VImpf VConj) Sg P2) : arduisses
act (VAct VAnt (VImpf VConj) Sg P3) : arduisset
act (VAct VAnt (VImpf VConj) Pl P1) : arduissemus
act (VAct VAnt (VImpf VConj) Pl P2) : arduissetis
act (VAct VAnt (VImpf VConj) Pl P3) : arduissent
act (VAct VAnt VFut Sg P1) : arduero
act (VAct VAnt VFut Sg P2) : ardueris
act (VAct VAnt VFut Sg P3) : arduerit
act (VAct VAnt VFut Pl P1) : arduerimus
act (VAct VAnt VFut Pl P2) : ardueritis
act (VAct VAnt VFut Pl P3) : arduerint
ger VGenAcc : ardendum
ger VGenGen : ardendi
ger VGenDat : ardendo
ger VGenAbl : ardendo
geriv Masc Sg Nom : ardendus
geriv Masc Sg Acc : ardendum
geriv Masc Sg Gen : ardendi
geriv Masc Sg Dat : ardendo
geriv Masc Sg Abl : ardendo
geriv Masc Sg Voc : ardende
geriv Masc Pl Nom : ardendi
geriv Masc Pl Acc : ardendos
geriv Masc Pl Gen : ardendorum
geriv Masc Pl Dat : ardendis
geriv Masc Pl Abl : ardendis
geriv Masc Pl Voc : ardendi
geriv Fem Sg Nom : ardenda
geriv Fem Sg Acc : ardendam
geriv Fem Sg Gen : ardendae
geriv Fem Sg Dat : ardendae
geriv Fem Sg Abl : ardenda
geriv Fem Sg Voc : ardenda
geriv Fem Pl Nom : ardendae
geriv Fem Pl Acc : ardendas
geriv Fem Pl Gen : ardendarum
geriv Fem Pl Dat : ardendis
geriv Fem Pl Abl : ardendis
geriv Fem Pl Voc : ardendae
geriv Neutr Sg Nom : ardendum
geriv Neutr Sg Acc : ardendum
geriv Neutr Sg Gen : ardendi
geriv Neutr Sg Dat : ardendo
geriv Neutr Sg Abl : ardendo
geriv Neutr Sg Voc : ardendum
geriv Neutr Pl Nom : ardenda
geriv Neutr Pl Acc : ardenda
geriv Neutr Pl Gen : ardendorum
geriv Neutr Pl Dat : ardendis
geriv Neutr Pl Abl : ardendis
geriv Neutr Pl Voc : ardenda
imp (VImp1 Sg) : arde
imp (VImp1 Pl) : ardete
imp (VImp2 Sg P1) : No imperative form
imp (VImp2 Sg P2) : ardeto
imp (VImp2 Sg P3) : ardeto
imp (VImp2 Pl P1) : No imperative form
imp (VImp2 Pl P2) : ardetote
imp (VImp2 Pl P3) : ardento
inf VInfActPres : ardere
inf VInfActPerf : arduisse
inf VInfActFut : ardeturum
partActFut Masc Sg Nom : ardeturus
partActFut Masc Sg Acc : ardeturum
partActFut Masc Sg Gen : ardeturi
partActFut Masc Sg Dat : ardeturo
partActFut Masc Sg Abl : ardeturo
partActFut Masc Sg Voc : ardeture
partActFut Masc Pl Nom : ardeturi
partActFut Masc Pl Acc : ardeturos
partActFut Masc Pl Gen : ardeturorum
partActFut Masc Pl Dat : ardeturis
partActFut Masc Pl Abl : ardeturis
partActFut Masc Pl Voc : ardeturi
partActFut Fem Sg Nom : ardetura
partActFut Fem Sg Acc : ardeturam
partActFut Fem Sg Gen : ardeturae
partActFut Fem Sg Dat : ardeturae
partActFut Fem Sg Abl : ardetura
partActFut Fem Sg Voc : ardetura
partActFut Fem Pl Nom : ardeturae
partActFut Fem Pl Acc : ardeturas
partActFut Fem Pl Gen : ardeturarum
partActFut Fem Pl Dat : ardeturis
partActFut Fem Pl Abl : ardeturis
partActFut Fem Pl Voc : ardeturae
partActFut Neutr Sg Nom : ardeturum
partActFut Neutr Sg Acc : ardeturum
partActFut Neutr Sg Gen : ardeturi
partActFut Neutr Sg Dat : ardeturo
partActFut Neutr Sg Abl : ardeturo
partActFut Neutr Sg Voc : ardeturum
partActFut Neutr Pl Nom : ardetura
partActFut Neutr Pl Acc : ardetura
partActFut Neutr Pl Gen : ardeturorum
partActFut Neutr Pl Dat : ardeturis
partActFut Neutr Pl Abl : ardeturis
partActFut Neutr Pl Voc : ardetura
partActPres Masc Sg Nom : ardens
partActPres Masc Sg Acc : ardentem
partActPres Masc Sg Gen : ardentis
partActPres Masc Sg Dat : ardenti
partActPres Masc Sg Abl : ardenti
partActPres Masc Sg Voc : ardens
partActPres Masc Pl Nom : ardentes
partActPres Masc Pl Acc : ardentes
partActPres Masc Pl Gen : ardentium
partActPres Masc Pl Dat : ardentibus
partActPres Masc Pl Abl : ardentibus
partActPres Masc Pl Voc : ardentes
partActPres Fem Sg Nom : ardens
partActPres Fem Sg Acc : ardentem
partActPres Fem Sg Gen : ardentis
partActPres Fem Sg Dat : ardenti
partActPres Fem Sg Abl : ardenti
partActPres Fem Sg Voc : ardens
partActPres Fem Pl Nom : ardentes
partActPres Fem Pl Acc : ardentes
partActPres Fem Pl Gen : ardentium
partActPres Fem Pl Dat : ardentibus
partActPres Fem Pl Abl : ardentibus
partActPres Fem Pl Voc : ardentes
partActPres Neutr Sg Nom : ardens
partActPres Neutr Sg Acc : ardens
partActPres Neutr Sg Gen : ardentis
partActPres Neutr Sg Dat : ardenti
partActPres Neutr Sg Abl : ardenti
partActPres Neutr Sg Voc : ardens
partActPres Neutr Pl Nom : ardentia
partActPres Neutr Pl Acc : ardentia
partActPres Neutr Pl Gen : ardentium
partActPres Neutr Pl Dat : ardentibus
partActPres Neutr Pl Abl : ardentibus
partActPres Neutr Pl Voc : ardentia
partPassPerf Masc Sg Nom : ardetus
partPassPerf Masc Sg Acc : ardetum
partPassPerf Masc Sg Gen : ardeti
partPassPerf Masc Sg Dat : ardeto
partPassPerf Masc Sg Abl : ardeto
partPassPerf Masc Sg Voc : ardete
partPassPerf Masc Pl Nom : ardeti
partPassPerf Masc Pl Acc : ardetos
partPassPerf Masc Pl Gen : ardetorum
partPassPerf Masc Pl Dat : ardetis
partPassPerf Masc Pl Abl : ardetis
partPassPerf Masc Pl Voc : ardeti
partPassPerf Fem Sg Nom : ardeta
partPassPerf Fem Sg Acc : ardetam
partPassPerf Fem Sg Gen : ardetae
partPassPerf Fem Sg Dat : ardetae
partPassPerf Fem Sg Abl : ardeta
partPassPerf Fem Sg Voc : ardeta
partPassPerf Fem Pl Nom : ardetae
partPassPerf Fem Pl Acc : ardetas
partPassPerf Fem Pl Gen : ardetarum
partPassPerf Fem Pl Dat : ardetis
partPassPerf Fem Pl Abl : ardetis
partPassPerf Fem Pl Voc : ardetae
partPassPerf Neutr Sg Nom : ardetum
partPassPerf Neutr Sg Acc : ardetum
partPassPerf Neutr Sg Gen : ardeti
partPassPerf Neutr Sg Dat : ardeto
partPassPerf Neutr Sg Abl : ardeto
partPassPerf Neutr Sg Voc : ardetum
partPassPerf Neutr Pl Nom : ardeta
partPassPerf Neutr Pl Acc : ardeta
partPassPerf Neutr Pl Gen : ardetorum
partPassPerf Neutr Pl Dat : ardetis
partPassPerf Neutr Pl Abl : ardetis
partPassPerf Neutr Pl Voc : ardeta
pass (VPass (VPres VInd) Masc Sg P1) : ardeor
pass (VPass (VPres VInd) Masc Sg P2) : arderis
pass (VPass (VPres VInd) Masc Sg P3) : ardetur
pass (VPass (VPres VInd) Masc Pl P1) : ardemur
pass (VPass (VPres VInd) Masc Pl P2) : ardemini
pass (VPass (VPres VInd) Masc Pl P3) : ardemur
pass (VPass (VPres VInd) Fem Sg P1) : ardeor
pass (VPass (VPres VInd) Fem Sg P2) : arderis
pass (VPass (VPres VInd) Fem Sg P3) : ardetur
pass (VPass (VPres VInd) Fem Pl P1) : ardemur
pass (VPass (VPres VInd) Fem Pl P2) : ardemini
pass (VPass (VPres VInd) Fem Pl P3) : ardemur
pass (VPass (VPres VInd) Neutr Sg P1) : ardeor
pass (VPass (VPres VInd) Neutr Sg P2) : arderis
pass (VPass (VPres VInd) Neutr Sg P3) : ardetur
pass (VPass (VPres VInd) Neutr Pl P1) : ardemur
pass (VPass (VPres VInd) Neutr Pl P2) : ardemini
pass (VPass (VPres VInd) Neutr Pl P3) : ardemur
pass (VPass (VPres VConj) Masc Sg P1) : ardear
pass (VPass (VPres VConj) Masc Sg P2) : ardearis
pass (VPass (VPres VConj) Masc Sg P3) : ardeatur
pass (VPass (VPres VConj) Masc Pl P1) : ardeamur
pass (VPass (VPres VConj) Masc Pl P2) : ardeamini
pass (VPass (VPres VConj) Masc Pl P3) : ardeamur
pass (VPass (VPres VConj) Fem Sg P1) : ardear
pass (VPass (VPres VConj) Fem Sg P2) : ardearis
pass (VPass (VPres VConj) Fem Sg P3) : ardeatur
pass (VPass (VPres VConj) Fem Pl P1) : ardeamur
pass (VPass (VPres VConj) Fem Pl P2) : ardeamini
pass (VPass (VPres VConj) Fem Pl P3) : ardeamur
pass (VPass (VPres VConj) Neutr Sg P1) : ardear
pass (VPass (VPres VConj) Neutr Sg P2) : ardearis
pass (VPass (VPres VConj) Neutr Sg P3) : ardeatur
pass (VPass (VPres VConj) Neutr Pl P1) : ardeamur
pass (VPass (VPres VConj) Neutr Pl P2) : ardeamini
pass (VPass (VPres VConj) Neutr Pl P3) : ardeamur
pass (VPass (VImpf VInd) Masc Sg P1) : arder
pass (VPass (VImpf VInd) Masc Sg P2) : arderis
pass (VPass (VImpf VInd) Masc Sg P3) : ardetur
pass (VPass (VImpf VInd) Masc Pl P1) : ardemur
pass (VPass (VImpf VInd) Masc Pl P2) : ardemini
pass (VPass (VImpf VInd) Masc Pl P3) : ardemur
pass (VPass (VImpf VInd) Fem Sg P1) : arder
pass (VPass (VImpf VInd) Fem Sg P2) : arderis
pass (VPass (VImpf VInd) Fem Sg P3) : ardetur
pass (VPass (VImpf VInd) Fem Pl P1) : ardemur
pass (VPass (VImpf VInd) Fem Pl P2) : ardemini
pass (VPass (VImpf VInd) Fem Pl P3) : ardemur
pass (VPass (VImpf VInd) Neutr Sg P1) : arder
pass (VPass (VImpf VInd) Neutr Sg P2) : arderis
pass (VPass (VImpf VInd) Neutr Sg P3) : ardetur
pass (VPass (VImpf VInd) Neutr Pl P1) : ardemur
pass (VPass (VImpf VInd) Neutr Pl P2) : ardemini
pass (VPass (VImpf VInd) Neutr Pl P3) : ardemur
pass (VPass (VImpf VConj) Masc Sg P1) : arderer
pass (VPass (VImpf VConj) Masc Sg P2) : ardereris
pass (VPass (VImpf VConj) Masc Sg P3) : arderetur
pass (VPass (VImpf VConj) Masc Pl P1) : arderemur
pass (VPass (VImpf VConj) Masc Pl P2) : arderemini
pass (VPass (VImpf VConj) Masc Pl P3) : arderemur
pass (VPass (VImpf VConj) Fem Sg P1) : arderer
pass (VPass (VImpf VConj) Fem Sg P2) : ardereris
pass (VPass (VImpf VConj) Fem Sg P3) : arderetur
pass (VPass (VImpf VConj) Fem Pl P1) : arderemur
pass (VPass (VImpf VConj) Fem Pl P2) : arderemini
pass (VPass (VImpf VConj) Fem Pl P3) : arderemur
pass (VPass (VImpf VConj) Neutr Sg P1) : arderer
pass (VPass (VImpf VConj) Neutr Sg P2) : ardereris
pass (VPass (VImpf VConj) Neutr Sg P3) : arderetur
pass (VPass (VImpf VConj) Neutr Pl P1) : arderemur
pass (VPass (VImpf VConj) Neutr Pl P2) : arderemini
pass (VPass (VImpf VConj) Neutr Pl P3) : arderemur
pass (VPass VFut Masc Sg P1) : ardebor
pass (VPass VFut Masc Sg P2) : ardeberis
pass (VPass VFut Masc Sg P3) : ardebitur
pass (VPass VFut Masc Pl P1) : ardebimur
pass (VPass VFut Masc Pl P2) : ardebimini
pass (VPass VFut Masc Pl P3) : ardebumur
pass (VPass VFut Fem Sg P1) : ardebor
pass (VPass VFut Fem Sg P2) : ardeberis
pass (VPass VFut Fem Sg P3) : ardebitur
pass (VPass VFut Fem Pl P1) : ardebimur
pass (VPass VFut Fem Pl P2) : ardebimini
pass (VPass VFut Fem Pl P3) : ardebumur
pass (VPass VFut Neutr Sg P1) : ardebor
pass (VPass VFut Neutr Sg P2) : ardeberis
pass (VPass VFut Neutr Sg P3) : ardebitur
pass (VPass VFut Neutr Pl P1) : ardebimur
pass (VPass VFut Neutr Pl P2) : ardebimini
pass (VPass VFut Neutr Pl P3) : ardebumur
sup VSupAcc : ardetum
sup VSupAbl : ardetu

 act (VAct VSim (VPres VInd) Sg P1) : venio
act (VAct VSim (VPres VInd) Sg P2) : venis
act (VAct VSim (VPres VInd) Sg P3) : venit
act (VAct VSim (VPres VInd) Pl P1) : venimus
act (VAct VSim (VPres VInd) Pl P2) : venitis
act (VAct VSim (VPres VInd) Pl P3) : veniunt
act (VAct VSim (VPres VConj) Sg P1) : veniam
act (VAct VSim (VPres VConj) Sg P2) : venias
act (VAct VSim (VPres VConj) Sg P3) : veniat
act (VAct VSim (VPres VConj) Pl P1) : veniamus
act (VAct VSim (VPres VConj) Pl P2) : veniatis
act (VAct VSim (VPres VConj) Pl P3) : veniant
act (VAct VSim (VImpf VInd) Sg P1) : veniebam
act (VAct VSim (VImpf VInd) Sg P2) : veniebas
act (VAct VSim (VImpf VInd) Sg P3) : veniebat
act (VAct VSim (VImpf VInd) Pl P1) : veniebamus
act (VAct VSim (VImpf VInd) Pl P2) : veniebatis
act (VAct VSim (VImpf VInd) Pl P3) : veniebant
act (VAct VSim (VImpf VConj) Sg P1) : venirem
act (VAct VSim (VImpf VConj) Sg P2) : venires
act (VAct VSim (VImpf VConj) Sg P3) : veniret
act (VAct VSim (VImpf VConj) Pl P1) : veniremus
act (VAct VSim (VImpf VConj) Pl P2) : veniretis
act (VAct VSim (VImpf VConj) Pl P3) : venirent
act (VAct VSim VFut Sg P1) : veniam
act (VAct VSim VFut Sg P2) : venies
act (VAct VSim VFut Sg P3) : veniet
act (VAct VSim VFut Pl P1) : veniemus
act (VAct VSim VFut Pl P2) : venietis
act (VAct VSim VFut Pl P3) : venient
act (VAct VAnt (VPres VInd) Sg P1) : venivi
act (VAct VAnt (VPres VInd) Sg P2) : venivisti
act (VAct VAnt (VPres VInd) Sg P3) : venivit
act (VAct VAnt (VPres VInd) Pl P1) : venivimus
act (VAct VAnt (VPres VInd) Pl P2) : venivistis
act (VAct VAnt (VPres VInd) Pl P3) : veniverunt
act (VAct VAnt (VPres VConj) Sg P1) : veniverim
act (VAct VAnt (VPres VConj) Sg P2) : veniveris
act (VAct VAnt (VPres VConj) Sg P3) : veniverit
act (VAct VAnt (VPres VConj) Pl P1) : veniverimus
act (VAct VAnt (VPres VConj) Pl P2) : veniveritis
act (VAct VAnt (VPres VConj) Pl P3) : veniverint
act (VAct VAnt (VImpf VInd) Sg P1) : veniveram
act (VAct VAnt (VImpf VInd) Sg P2) : veniveras
act (VAct VAnt (VImpf VInd) Sg P3) : veniverat
act (VAct VAnt (VImpf VInd) Pl P1) : veniveramus
act (VAct VAnt (VImpf VInd) Pl P2) : veniveratis
act (VAct VAnt (VImpf VInd) Pl P3) : veniverant
act (VAct VAnt (VImpf VConj) Sg P1) : venivissem
act (VAct VAnt (VImpf VConj) Sg P2) : venivisses
act (VAct VAnt (VImpf VConj) Sg P3) : venivisset
act (VAct VAnt (VImpf VConj) Pl P1) : venivissemus
act (VAct VAnt (VImpf VConj) Pl P2) : venivissetis
act (VAct VAnt (VImpf VConj) Pl P3) : venivissent
act (VAct VAnt VFut Sg P1) : venivero
act (VAct VAnt VFut Sg P2) : veniveris
act (VAct VAnt VFut Sg P3) : veniverit
act (VAct VAnt VFut Pl P1) : veniverimus
act (VAct VAnt VFut Pl P2) : veniveritis
act (VAct VAnt VFut Pl P3) : veniverint
ger VGenAcc : venindum
ger VGenGen : venindi
ger VGenDat : venindo
ger VGenAbl : venindo
geriv Masc Sg Nom : venindus
geriv Masc Sg Acc : venindum
geriv Masc Sg Gen : venindi
geriv Masc Sg Dat : venindo
geriv Masc Sg Abl : venindo
geriv Masc Sg Voc : veninde
geriv Masc Pl Nom : venindi
geriv Masc Pl Acc : venindos
geriv Masc Pl Gen : venindorum
geriv Masc Pl Dat : venindis
geriv Masc Pl Abl : venindis
geriv Masc Pl Voc : venindi
geriv Fem Sg Nom : veninda
geriv Fem Sg Acc : venindam
geriv Fem Sg Gen : venindae
geriv Fem Sg Dat : venindae
geriv Fem Sg Abl : veninda
geriv Fem Sg Voc : veninda
geriv Fem Pl Nom : venindae
geriv Fem Pl Acc : venindas
geriv Fem Pl Gen : venindarum
geriv Fem Pl Dat : venindis
geriv Fem Pl Abl : venindis
geriv Fem Pl Voc : venindae
geriv Neutr Sg Nom : venindum
geriv Neutr Sg Acc : venindum
geriv Neutr Sg Gen : venindi
geriv Neutr Sg Dat : venindo
geriv Neutr Sg Abl : venindo
geriv Neutr Sg Voc : venindum
geriv Neutr Pl Nom : veninda
geriv Neutr Pl Acc : veninda
geriv Neutr Pl Gen : venindorum
geriv Neutr Pl Dat : venindis
geriv Neutr Pl Abl : venindis
geriv Neutr Pl Voc : veninda
imp (VImp1 Sg) : veni
imp (VImp1 Pl) : venite
imp (VImp2 Sg P1) : No imperative form
imp (VImp2 Sg P2) : venito
imp (VImp2 Sg P3) : venito
imp (VImp2 Pl P1) : No imperative form
imp (VImp2 Pl P2) : venitote
imp (VImp2 Pl P3) : veninto
inf VInfActPres : venire
inf VInfActPerf : venivisse
inf VInfActFut : veniturum
partActFut Masc Sg Nom : veniturus
partActFut Masc Sg Acc : veniturum
partActFut Masc Sg Gen : venituri
partActFut Masc Sg Dat : venituro
partActFut Masc Sg Abl : venituro
partActFut Masc Sg Voc : veniture
partActFut Masc Pl Nom : venituri
partActFut Masc Pl Acc : venituros
partActFut Masc Pl Gen : veniturorum
partActFut Masc Pl Dat : venituris
partActFut Masc Pl Abl : venituris
partActFut Masc Pl Voc : venituri
partActFut Fem Sg Nom : venitura
partActFut Fem Sg Acc : venituram
partActFut Fem Sg Gen : veniturae
partActFut Fem Sg Dat : veniturae
partActFut Fem Sg Abl : venitura
partActFut Fem Sg Voc : venitura
partActFut Fem Pl Nom : veniturae
partActFut Fem Pl Acc : venituras
partActFut Fem Pl Gen : veniturarum
partActFut Fem Pl Dat : venituris
partActFut Fem Pl Abl : venituris
partActFut Fem Pl Voc : veniturae
partActFut Neutr Sg Nom : veniturum
partActFut Neutr Sg Acc : veniturum
partActFut Neutr Sg Gen : venituri
partActFut Neutr Sg Dat : venituro
partActFut Neutr Sg Abl : venituro
partActFut Neutr Sg Voc : veniturum
partActFut Neutr Pl Nom : venitura
partActFut Neutr Pl Acc : venitura
partActFut Neutr Pl Gen : veniturorum
partActFut Neutr Pl Dat : venituris
partActFut Neutr Pl Abl : venituris
partActFut Neutr Pl Voc : venitura
partActPres Masc Sg Nom : venins
partActPres Masc Sg Acc : venintem
partActPres Masc Sg Gen : venintis
partActPres Masc Sg Dat : veninti
partActPres Masc Sg Abl : veninti
partActPres Masc Sg Voc : venins
partActPres Masc Pl Nom : venintes
partActPres Masc Pl Acc : venintes
partActPres Masc Pl Gen : venintium
partActPres Masc Pl Dat : venintibus
partActPres Masc Pl Abl : venintibus
partActPres Masc Pl Voc : venintes
partActPres Fem Sg Nom : venins
partActPres Fem Sg Acc : venintem
partActPres Fem Sg Gen : venintis
partActPres Fem Sg Dat : veninti
partActPres Fem Sg Abl : veninti
partActPres Fem Sg Voc : venins
partActPres Fem Pl Nom : venintes
partActPres Fem Pl Acc : venintes
partActPres Fem Pl Gen : venintium
partActPres Fem Pl Dat : venintibus
partActPres Fem Pl Abl : venintibus
partActPres Fem Pl Voc : venintes
partActPres Neutr Sg Nom : venins
partActPres Neutr Sg Acc : venins
partActPres Neutr Sg Gen : venintis
partActPres Neutr Sg Dat : veninti
partActPres Neutr Sg Abl : veninti
partActPres Neutr Sg Voc : venins
partActPres Neutr Pl Nom : venintia
partActPres Neutr Pl Acc : venintia
partActPres Neutr Pl Gen : venintium
partActPres Neutr Pl Dat : venintibus
partActPres Neutr Pl Abl : venintibus
partActPres Neutr Pl Voc : venintia
partPassPerf Masc Sg Nom : venitus
partPassPerf Masc Sg Acc : venitum
partPassPerf Masc Sg Gen : veniti
partPassPerf Masc Sg Dat : venito
partPassPerf Masc Sg Abl : venito
partPassPerf Masc Sg Voc : venite
partPassPerf Masc Pl Nom : veniti
partPassPerf Masc Pl Acc : venitos
partPassPerf Masc Pl Gen : venitorum
partPassPerf Masc Pl Dat : venitis
partPassPerf Masc Pl Abl : venitis
partPassPerf Masc Pl Voc : veniti
partPassPerf Fem Sg Nom : venita
partPassPerf Fem Sg Acc : venitam
partPassPerf Fem Sg Gen : venitae
partPassPerf Fem Sg Dat : venitae
partPassPerf Fem Sg Abl : venita
partPassPerf Fem Sg Voc : venita
partPassPerf Fem Pl Nom : venitae
partPassPerf Fem Pl Acc : venitas
partPassPerf Fem Pl Gen : venitarum
partPassPerf Fem Pl Dat : venitis
partPassPerf Fem Pl Abl : venitis
partPassPerf Fem Pl Voc : venitae
partPassPerf Neutr Sg Nom : venitum
partPassPerf Neutr Sg Acc : venitum
partPassPerf Neutr Sg Gen : veniti
partPassPerf Neutr Sg Dat : venito
partPassPerf Neutr Sg Abl : venito
partPassPerf Neutr Sg Voc : venitum
partPassPerf Neutr Pl Nom : venita
partPassPerf Neutr Pl Acc : venita
partPassPerf Neutr Pl Gen : venitorum
partPassPerf Neutr Pl Dat : venitis
partPassPerf Neutr Pl Abl : venitis
partPassPerf Neutr Pl Voc : venita
pass (VPass (VPres VInd) Masc Sg P1) : venior
pass (VPass (VPres VInd) Masc Sg P2) : veniris
pass (VPass (VPres VInd) Masc Sg P3) : venitur
pass (VPass (VPres VInd) Masc Pl P1) : venimur
pass (VPass (VPres VInd) Masc Pl P2) : venimini
pass (VPass (VPres VInd) Masc Pl P3) : venimur
pass (VPass (VPres VInd) Fem Sg P1) : venior
pass (VPass (VPres VInd) Fem Sg P2) : veniris
pass (VPass (VPres VInd) Fem Sg P3) : venitur
pass (VPass (VPres VInd) Fem Pl P1) : venimur
pass (VPass (VPres VInd) Fem Pl P2) : venimini
pass (VPass (VPres VInd) Fem Pl P3) : venimur
pass (VPass (VPres VInd) Neutr Sg P1) : venior
pass (VPass (VPres VInd) Neutr Sg P2) : veniris
pass (VPass (VPres VInd) Neutr Sg P3) : venitur
pass (VPass (VPres VInd) Neutr Pl P1) : venimur
pass (VPass (VPres VInd) Neutr Pl P2) : venimini
pass (VPass (VPres VInd) Neutr Pl P3) : venimur
pass (VPass (VPres VConj) Masc Sg P1) : veniar
pass (VPass (VPres VConj) Masc Sg P2) : veniaris
pass (VPass (VPres VConj) Masc Sg P3) : veniatur
pass (VPass (VPres VConj) Masc Pl P1) : veniamur
pass (VPass (VPres VConj) Masc Pl P2) : veniamini
pass (VPass (VPres VConj) Masc Pl P3) : veniamur
pass (VPass (VPres VConj) Fem Sg P1) : veniar
pass (VPass (VPres VConj) Fem Sg P2) : veniaris
pass (VPass (VPres VConj) Fem Sg P3) : veniatur
pass (VPass (VPres VConj) Fem Pl P1) : veniamur
pass (VPass (VPres VConj) Fem Pl P2) : veniamini
pass (VPass (VPres VConj) Fem Pl P3) : veniamur
pass (VPass (VPres VConj) Neutr Sg P1) : veniar
pass (VPass (VPres VConj) Neutr Sg P2) : veniaris
pass (VPass (VPres VConj) Neutr Sg P3) : veniatur
pass (VPass (VPres VConj) Neutr Pl P1) : veniamur
pass (VPass (VPres VConj) Neutr Pl P2) : veniamini
pass (VPass (VPres VConj) Neutr Pl P3) : veniamur
pass (VPass (VImpf VInd) Masc Sg P1) : venir
pass (VPass (VImpf VInd) Masc Sg P2) : veniris
pass (VPass (VImpf VInd) Masc Sg P3) : venitur
pass (VPass (VImpf VInd) Masc Pl P1) : venimur
pass (VPass (VImpf VInd) Masc Pl P2) : venimini
pass (VPass (VImpf VInd) Masc Pl P3) : venimur
pass (VPass (VImpf VInd) Fem Sg P1) : venir
pass (VPass (VImpf VInd) Fem Sg P2) : veniris
pass (VPass (VImpf VInd) Fem Sg P3) : venitur
pass (VPass (VImpf VInd) Fem Pl P1) : venimur
pass (VPass (VImpf VInd) Fem Pl P2) : venimini
pass (VPass (VImpf VInd) Fem Pl P3) : venimur
pass (VPass (VImpf VInd) Neutr Sg P1) : venir
pass (VPass (VImpf VInd) Neutr Sg P2) : veniris
pass (VPass (VImpf VInd) Neutr Sg P3) : venitur
pass (VPass (VImpf VInd) Neutr Pl P1) : venimur
pass (VPass (VImpf VInd) Neutr Pl P2) : venimini
pass (VPass (VImpf VInd) Neutr Pl P3) : venimur
pass (VPass (VImpf VConj) Masc Sg P1) : venirer
pass (VPass (VImpf VConj) Masc Sg P2) : venireris
pass (VPass (VImpf VConj) Masc Sg P3) : veniretur
pass (VPass (VImpf VConj) Masc Pl P1) : veniremur
pass (VPass (VImpf VConj) Masc Pl P2) : veniremini
pass (VPass (VImpf VConj) Masc Pl P3) : veniremur
pass (VPass (VImpf VConj) Fem Sg P1) : venirer
pass (VPass (VImpf VConj) Fem Sg P2) : venireris
pass (VPass (VImpf VConj) Fem Sg P3) : veniretur
pass (VPass (VImpf VConj) Fem Pl P1) : veniremur
pass (VPass (VImpf VConj) Fem Pl P2) : veniremini
pass (VPass (VImpf VConj) Fem Pl P3) : veniremur
pass (VPass (VImpf VConj) Neutr Sg P1) : venirer
pass (VPass (VImpf VConj) Neutr Sg P2) : venireris
pass (VPass (VImpf VConj) Neutr Sg P3) : veniretur
pass (VPass (VImpf VConj) Neutr Pl P1) : veniremur
pass (VPass (VImpf VConj) Neutr Pl P2) : veniremini
pass (VPass (VImpf VConj) Neutr Pl P3) : veniremur
pass (VPass VFut Masc Sg P1) : venibor
pass (VPass VFut Masc Sg P2) : veniberis
pass (VPass VFut Masc Sg P3) : venibitur
pass (VPass VFut Masc Pl P1) : venibimur
pass (VPass VFut Masc Pl P2) : venibimini
pass (VPass VFut Masc Pl P3) : venibumur
pass (VPass VFut Fem Sg P1) : venibor
pass (VPass VFut Fem Sg P2) : veniberis
pass (VPass VFut Fem Sg P3) : venibitur
pass (VPass VFut Fem Pl P1) : venibimur
pass (VPass VFut Fem Pl P2) : venibimini
pass (VPass VFut Fem Pl P3) : venibumur
pass (VPass VFut Neutr Sg P1) : venibor
pass (VPass VFut Neutr Sg P2) : veniberis
pass (VPass VFut Neutr Sg P3) : venibitur
pass (VPass VFut Neutr Pl P1) : venibimur
pass (VPass VFut Neutr Pl P2) : venibimini
pass (VPass VFut Neutr Pl P3) : venibumur
sup VSupAcc : venitum
sup VSupAbl : venitu

 act (VAct VSim (VPres VInd) Sg P1) : fodeo
act (VAct VSim (VPres VInd) Sg P2) : fodes
act (VAct VSim (VPres VInd) Sg P3) : fodet
act (VAct VSim (VPres VInd) Pl P1) : fodemus
act (VAct VSim (VPres VInd) Pl P2) : fodetis
act (VAct VSim (VPres VInd) Pl P3) : fodent
act (VAct VSim (VPres VConj) Sg P1) : fodeam
act (VAct VSim (VPres VConj) Sg P2) : fodeas
act (VAct VSim (VPres VConj) Sg P3) : fodeat
act (VAct VSim (VPres VConj) Pl P1) : fodeamus
act (VAct VSim (VPres VConj) Pl P2) : fodeatis
act (VAct VSim (VPres VConj) Pl P3) : fodeant
act (VAct VSim (VImpf VInd) Sg P1) : fodebam
act (VAct VSim (VImpf VInd) Sg P2) : fodebas
act (VAct VSim (VImpf VInd) Sg P3) : fodebat
act (VAct VSim (VImpf VInd) Pl P1) : fodebamus
act (VAct VSim (VImpf VInd) Pl P2) : fodebatis
act (VAct VSim (VImpf VInd) Pl P3) : fodebant
act (VAct VSim (VImpf VConj) Sg P1) : foderem
act (VAct VSim (VImpf VConj) Sg P2) : foderes
act (VAct VSim (VImpf VConj) Sg P3) : foderet
act (VAct VSim (VImpf VConj) Pl P1) : foderemus
act (VAct VSim (VImpf VConj) Pl P2) : foderetis
act (VAct VSim (VImpf VConj) Pl P3) : foderent
act (VAct VSim VFut Sg P1) : fodebo
act (VAct VSim VFut Sg P2) : fodebis
act (VAct VSim VFut Sg P3) : fodebit
act (VAct VSim VFut Pl P1) : fodebimus
act (VAct VSim VFut Pl P2) : fodebitis
act (VAct VSim VFut Pl P3) : fodebunt
act (VAct VAnt (VPres VInd) Sg P1) : fodui
act (VAct VAnt (VPres VInd) Sg P2) : foduisti
act (VAct VAnt (VPres VInd) Sg P3) : foduit
act (VAct VAnt (VPres VInd) Pl P1) : foduimus
act (VAct VAnt (VPres VInd) Pl P2) : foduistis
act (VAct VAnt (VPres VInd) Pl P3) : foduerunt
act (VAct VAnt (VPres VConj) Sg P1) : foduerim
act (VAct VAnt (VPres VConj) Sg P2) : fodueris
act (VAct VAnt (VPres VConj) Sg P3) : foduerit
act (VAct VAnt (VPres VConj) Pl P1) : foduerimus
act (VAct VAnt (VPres VConj) Pl P2) : fodueritis
act (VAct VAnt (VPres VConj) Pl P3) : foduerint
act (VAct VAnt (VImpf VInd) Sg P1) : fodueram
act (VAct VAnt (VImpf VInd) Sg P2) : fodueras
act (VAct VAnt (VImpf VInd) Sg P3) : foduerat
act (VAct VAnt (VImpf VInd) Pl P1) : fodueramus
act (VAct VAnt (VImpf VInd) Pl P2) : fodueratis
act (VAct VAnt (VImpf VInd) Pl P3) : foduerant
act (VAct VAnt (VImpf VConj) Sg P1) : foduissem
act (VAct VAnt (VImpf VConj) Sg P2) : foduisses
act (VAct VAnt (VImpf VConj) Sg P3) : foduisset
act (VAct VAnt (VImpf VConj) Pl P1) : foduissemus
act (VAct VAnt (VImpf VConj) Pl P2) : foduissetis
act (VAct VAnt (VImpf VConj) Pl P3) : foduissent
act (VAct VAnt VFut Sg P1) : foduero
act (VAct VAnt VFut Sg P2) : fodueris
act (VAct VAnt VFut Sg P3) : foduerit
act (VAct VAnt VFut Pl P1) : foduerimus
act (VAct VAnt VFut Pl P2) : fodueritis
act (VAct VAnt VFut Pl P3) : foduerint
ger VGenAcc : fodendum
ger VGenGen : fodendi
ger VGenDat : fodendo
ger VGenAbl : fodendo
geriv Masc Sg Nom : fodendus
geriv Masc Sg Acc : fodendum
geriv Masc Sg Gen : fodendi
geriv Masc Sg Dat : fodendo
geriv Masc Sg Abl : fodendo
geriv Masc Sg Voc : fodende
geriv Masc Pl Nom : fodendi
geriv Masc Pl Acc : fodendos
geriv Masc Pl Gen : fodendorum
geriv Masc Pl Dat : fodendis
geriv Masc Pl Abl : fodendis
geriv Masc Pl Voc : fodendi
geriv Fem Sg Nom : fodenda
geriv Fem Sg Acc : fodendam
geriv Fem Sg Gen : fodendae
geriv Fem Sg Dat : fodendae
geriv Fem Sg Abl : fodenda
geriv Fem Sg Voc : fodenda
geriv Fem Pl Nom : fodendae
geriv Fem Pl Acc : fodendas
geriv Fem Pl Gen : fodendarum
geriv Fem Pl Dat : fodendis
geriv Fem Pl Abl : fodendis
geriv Fem Pl Voc : fodendae
geriv Neutr Sg Nom : fodendum
geriv Neutr Sg Acc : fodendum
geriv Neutr Sg Gen : fodendi
geriv Neutr Sg Dat : fodendo
geriv Neutr Sg Abl : fodendo
geriv Neutr Sg Voc : fodendum
geriv Neutr Pl Nom : fodenda
geriv Neutr Pl Acc : fodenda
geriv Neutr Pl Gen : fodendorum
geriv Neutr Pl Dat : fodendis
geriv Neutr Pl Abl : fodendis
geriv Neutr Pl Voc : fodenda
imp (VImp1 Sg) : fode
imp (VImp1 Pl) : fodete
imp (VImp2 Sg P1) : No imperative form
imp (VImp2 Sg P2) : fodeto
imp (VImp2 Sg P3) : fodeto
imp (VImp2 Pl P1) : No imperative form
imp (VImp2 Pl P2) : fodetote
imp (VImp2 Pl P3) : fodento
inf VInfActPres : fodere
inf VInfActPerf : foduisse
inf VInfActFut : fodeturum
partActFut Masc Sg Nom : fodeturus
partActFut Masc Sg Acc : fodeturum
partActFut Masc Sg Gen : fodeturi
partActFut Masc Sg Dat : fodeturo
partActFut Masc Sg Abl : fodeturo
partActFut Masc Sg Voc : fodeture
partActFut Masc Pl Nom : fodeturi
partActFut Masc Pl Acc : fodeturos
partActFut Masc Pl Gen : fodeturorum
partActFut Masc Pl Dat : fodeturis
partActFut Masc Pl Abl : fodeturis
partActFut Masc Pl Voc : fodeturi
partActFut Fem Sg Nom : fodetura
partActFut Fem Sg Acc : fodeturam
partActFut Fem Sg Gen : fodeturae
partActFut Fem Sg Dat : fodeturae
partActFut Fem Sg Abl : fodetura
partActFut Fem Sg Voc : fodetura
partActFut Fem Pl Nom : fodeturae
partActFut Fem Pl Acc : fodeturas
partActFut Fem Pl Gen : fodeturarum
partActFut Fem Pl Dat : fodeturis
partActFut Fem Pl Abl : fodeturis
partActFut Fem Pl Voc : fodeturae
partActFut Neutr Sg Nom : fodeturum
partActFut Neutr Sg Acc : fodeturum
partActFut Neutr Sg Gen : fodeturi
partActFut Neutr Sg Dat : fodeturo
partActFut Neutr Sg Abl : fodeturo
partActFut Neutr Sg Voc : fodeturum
partActFut Neutr Pl Nom : fodetura
partActFut Neutr Pl Acc : fodetura
partActFut Neutr Pl Gen : fodeturorum
partActFut Neutr Pl Dat : fodeturis
partActFut Neutr Pl Abl : fodeturis
partActFut Neutr Pl Voc : fodetura
partActPres Masc Sg Nom : fodens
partActPres Masc Sg Acc : fodentem
partActPres Masc Sg Gen : fodentis
partActPres Masc Sg Dat : fodenti
partActPres Masc Sg Abl : fodenti
partActPres Masc Sg Voc : fodens
partActPres Masc Pl Nom : fodentes
partActPres Masc Pl Acc : fodentes
partActPres Masc Pl Gen : fodentium
partActPres Masc Pl Dat : fodentibus
partActPres Masc Pl Abl : fodentibus
partActPres Masc Pl Voc : fodentes
partActPres Fem Sg Nom : fodens
partActPres Fem Sg Acc : fodentem
partActPres Fem Sg Gen : fodentis
partActPres Fem Sg Dat : fodenti
partActPres Fem Sg Abl : fodenti
partActPres Fem Sg Voc : fodens
partActPres Fem Pl Nom : fodentes
partActPres Fem Pl Acc : fodentes
partActPres Fem Pl Gen : fodentium
partActPres Fem Pl Dat : fodentibus
partActPres Fem Pl Abl : fodentibus
partActPres Fem Pl Voc : fodentes
partActPres Neutr Sg Nom : fodens
partActPres Neutr Sg Acc : fodens
partActPres Neutr Sg Gen : fodentis
partActPres Neutr Sg Dat : fodenti
partActPres Neutr Sg Abl : fodenti
partActPres Neutr Sg Voc : fodens
partActPres Neutr Pl Nom : fodentia
partActPres Neutr Pl Acc : fodentia
partActPres Neutr Pl Gen : fodentium
partActPres Neutr Pl Dat : fodentibus
partActPres Neutr Pl Abl : fodentibus
partActPres Neutr Pl Voc : fodentia
partPassPerf Masc Sg Nom : fodetus
partPassPerf Masc Sg Acc : fodetum
partPassPerf Masc Sg Gen : fodeti
partPassPerf Masc Sg Dat : fodeto
partPassPerf Masc Sg Abl : fodeto
partPassPerf Masc Sg Voc : fodete
partPassPerf Masc Pl Nom : fodeti
partPassPerf Masc Pl Acc : fodetos
partPassPerf Masc Pl Gen : fodetorum
partPassPerf Masc Pl Dat : fodetis
partPassPerf Masc Pl Abl : fodetis
partPassPerf Masc Pl Voc : fodeti
partPassPerf Fem Sg Nom : fodeta
partPassPerf Fem Sg Acc : fodetam
partPassPerf Fem Sg Gen : fodetae
partPassPerf Fem Sg Dat : fodetae
partPassPerf Fem Sg Abl : fodeta
partPassPerf Fem Sg Voc : fodeta
partPassPerf Fem Pl Nom : fodetae
partPassPerf Fem Pl Acc : fodetas
partPassPerf Fem Pl Gen : fodetarum
partPassPerf Fem Pl Dat : fodetis
partPassPerf Fem Pl Abl : fodetis
partPassPerf Fem Pl Voc : fodetae
partPassPerf Neutr Sg Nom : fodetum
partPassPerf Neutr Sg Acc : fodetum
partPassPerf Neutr Sg Gen : fodeti
partPassPerf Neutr Sg Dat : fodeto
partPassPerf Neutr Sg Abl : fodeto
partPassPerf Neutr Sg Voc : fodetum
partPassPerf Neutr Pl Nom : fodeta
partPassPerf Neutr Pl Acc : fodeta
partPassPerf Neutr Pl Gen : fodetorum
partPassPerf Neutr Pl Dat : fodetis
partPassPerf Neutr Pl Abl : fodetis
partPassPerf Neutr Pl Voc : fodeta
pass (VPass (VPres VInd) Masc Sg P1) : fodeor
pass (VPass (VPres VInd) Masc Sg P2) : foderis
pass (VPass (VPres VInd) Masc Sg P3) : fodetur
pass (VPass (VPres VInd) Masc Pl P1) : fodemur
pass (VPass (VPres VInd) Masc Pl P2) : fodemini
pass (VPass (VPres VInd) Masc Pl P3) : fodemur
pass (VPass (VPres VInd) Fem Sg P1) : fodeor
pass (VPass (VPres VInd) Fem Sg P2) : foderis
pass (VPass (VPres VInd) Fem Sg P3) : fodetur
pass (VPass (VPres VInd) Fem Pl P1) : fodemur
pass (VPass (VPres VInd) Fem Pl P2) : fodemini
pass (VPass (VPres VInd) Fem Pl P3) : fodemur
pass (VPass (VPres VInd) Neutr Sg P1) : fodeor
pass (VPass (VPres VInd) Neutr Sg P2) : foderis
pass (VPass (VPres VInd) Neutr Sg P3) : fodetur
pass (VPass (VPres VInd) Neutr Pl P1) : fodemur
pass (VPass (VPres VInd) Neutr Pl P2) : fodemini
pass (VPass (VPres VInd) Neutr Pl P3) : fodemur
pass (VPass (VPres VConj) Masc Sg P1) : fodear
pass (VPass (VPres VConj) Masc Sg P2) : fodearis
pass (VPass (VPres VConj) Masc Sg P3) : fodeatur
pass (VPass (VPres VConj) Masc Pl P1) : fodeamur
pass (VPass (VPres VConj) Masc Pl P2) : fodeamini
pass (VPass (VPres VConj) Masc Pl P3) : fodeamur
pass (VPass (VPres VConj) Fem Sg P1) : fodear
pass (VPass (VPres VConj) Fem Sg P2) : fodearis
pass (VPass (VPres VConj) Fem Sg P3) : fodeatur
pass (VPass (VPres VConj) Fem Pl P1) : fodeamur
pass (VPass (VPres VConj) Fem Pl P2) : fodeamini
pass (VPass (VPres VConj) Fem Pl P3) : fodeamur
pass (VPass (VPres VConj) Neutr Sg P1) : fodear
pass (VPass (VPres VConj) Neutr Sg P2) : fodearis
pass (VPass (VPres VConj) Neutr Sg P3) : fodeatur
pass (VPass (VPres VConj) Neutr Pl P1) : fodeamur
pass (VPass (VPres VConj) Neutr Pl P2) : fodeamini
pass (VPass (VPres VConj) Neutr Pl P3) : fodeamur
pass (VPass (VImpf VInd) Masc Sg P1) : foder
pass (VPass (VImpf VInd) Masc Sg P2) : foderis
pass (VPass (VImpf VInd) Masc Sg P3) : fodetur
pass (VPass (VImpf VInd) Masc Pl P1) : fodemur
pass (VPass (VImpf VInd) Masc Pl P2) : fodemini
pass (VPass (VImpf VInd) Masc Pl P3) : fodemur
pass (VPass (VImpf VInd) Fem Sg P1) : foder
pass (VPass (VImpf VInd) Fem Sg P2) : foderis
pass (VPass (VImpf VInd) Fem Sg P3) : fodetur
pass (VPass (VImpf VInd) Fem Pl P1) : fodemur
pass (VPass (VImpf VInd) Fem Pl P2) : fodemini
pass (VPass (VImpf VInd) Fem Pl P3) : fodemur
pass (VPass (VImpf VInd) Neutr Sg P1) : foder
pass (VPass (VImpf VInd) Neutr Sg P2) : foderis
pass (VPass (VImpf VInd) Neutr Sg P3) : fodetur
pass (VPass (VImpf VInd) Neutr Pl P1) : fodemur
pass (VPass (VImpf VInd) Neutr Pl P2) : fodemini
pass (VPass (VImpf VInd) Neutr Pl P3) : fodemur
pass (VPass (VImpf VConj) Masc Sg P1) : foderer
pass (VPass (VImpf VConj) Masc Sg P2) : fodereris
pass (VPass (VImpf VConj) Masc Sg P3) : foderetur
pass (VPass (VImpf VConj) Masc Pl P1) : foderemur
pass (VPass (VImpf VConj) Masc Pl P2) : foderemini
pass (VPass (VImpf VConj) Masc Pl P3) : foderemur
pass (VPass (VImpf VConj) Fem Sg P1) : foderer
pass (VPass (VImpf VConj) Fem Sg P2) : fodereris
pass (VPass (VImpf VConj) Fem Sg P3) : foderetur
pass (VPass (VImpf VConj) Fem Pl P1) : foderemur
pass (VPass (VImpf VConj) Fem Pl P2) : foderemini
pass (VPass (VImpf VConj) Fem Pl P3) : foderemur
pass (VPass (VImpf VConj) Neutr Sg P1) : foderer
pass (VPass (VImpf VConj) Neutr Sg P2) : fodereris
pass (VPass (VImpf VConj) Neutr Sg P3) : foderetur
pass (VPass (VImpf VConj) Neutr Pl P1) : foderemur
pass (VPass (VImpf VConj) Neutr Pl P2) : foderemini
pass (VPass (VImpf VConj) Neutr Pl P3) : foderemur
pass (VPass VFut Masc Sg P1) : fodebor
pass (VPass VFut Masc Sg P2) : fodeberis
pass (VPass VFut Masc Sg P3) : fodebitur
pass (VPass VFut Masc Pl P1) : fodebimur
pass (VPass VFut Masc Pl P2) : fodebimini
pass (VPass VFut Masc Pl P3) : fodebumur
pass (VPass VFut Fem Sg P1) : fodebor
pass (VPass VFut Fem Sg P2) : fodeberis
pass (VPass VFut Fem Sg P3) : fodebitur
pass (VPass VFut Fem Pl P1) : fodebimur
pass (VPass VFut Fem Pl P2) : fodebimini
pass (VPass VFut Fem Pl P3) : fodebumur
pass (VPass VFut Neutr Sg P1) : fodebor
pass (VPass VFut Neutr Sg P2) : fodeberis
pass (VPass VFut Neutr Sg P3) : fodebitur
pass (VPass VFut Neutr Pl P1) : fodebimur
pass (VPass VFut Neutr Pl P2) : fodebimini
pass (VPass VFut Neutr Pl P3) : fodebumur
sup VSupAcc : fodetum
sup VSupAbl : fodetu

 act (VAct VSim (VPres VInd) Sg P1) : caedeo
act (VAct VSim (VPres VInd) Sg P2) : caedes
act (VAct VSim (VPres VInd) Sg P3) : caedet
act (VAct VSim (VPres VInd) Pl P1) : caedemus
act (VAct VSim (VPres VInd) Pl P2) : caedetis
act (VAct VSim (VPres VInd) Pl P3) : caedent
act (VAct VSim (VPres VConj) Sg P1) : caedeam
act (VAct VSim (VPres VConj) Sg P2) : caedeas
act (VAct VSim (VPres VConj) Sg P3) : caedeat
act (VAct VSim (VPres VConj) Pl P1) : caedeamus
act (VAct VSim (VPres VConj) Pl P2) : caedeatis
act (VAct VSim (VPres VConj) Pl P3) : caedeant
act (VAct VSim (VImpf VInd) Sg P1) : caedebam
act (VAct VSim (VImpf VInd) Sg P2) : caedebas
act (VAct VSim (VImpf VInd) Sg P3) : caedebat
act (VAct VSim (VImpf VInd) Pl P1) : caedebamus
act (VAct VSim (VImpf VInd) Pl P2) : caedebatis
act (VAct VSim (VImpf VInd) Pl P3) : caedebant
act (VAct VSim (VImpf VConj) Sg P1) : caederem
act (VAct VSim (VImpf VConj) Sg P2) : caederes
act (VAct VSim (VImpf VConj) Sg P3) : caederet
act (VAct VSim (VImpf VConj) Pl P1) : caederemus
act (VAct VSim (VImpf VConj) Pl P2) : caederetis
act (VAct VSim (VImpf VConj) Pl P3) : caederent
act (VAct VSim VFut Sg P1) : caedebo
act (VAct VSim VFut Sg P2) : caedebis
act (VAct VSim VFut Sg P3) : caedebit
act (VAct VSim VFut Pl P1) : caedebimus
act (VAct VSim VFut Pl P2) : caedebitis
act (VAct VSim VFut Pl P3) : caedebunt
act (VAct VAnt (VPres VInd) Sg P1) : caedui
act (VAct VAnt (VPres VInd) Sg P2) : caeduisti
act (VAct VAnt (VPres VInd) Sg P3) : caeduit
act (VAct VAnt (VPres VInd) Pl P1) : caeduimus
act (VAct VAnt (VPres VInd) Pl P2) : caeduistis
act (VAct VAnt (VPres VInd) Pl P3) : caeduerunt
act (VAct VAnt (VPres VConj) Sg P1) : caeduerim
act (VAct VAnt (VPres VConj) Sg P2) : caedueris
act (VAct VAnt (VPres VConj) Sg P3) : caeduerit
act (VAct VAnt (VPres VConj) Pl P1) : caeduerimus
act (VAct VAnt (VPres VConj) Pl P2) : caedueritis
act (VAct VAnt (VPres VConj) Pl P3) : caeduerint
act (VAct VAnt (VImpf VInd) Sg P1) : caedueram
act (VAct VAnt (VImpf VInd) Sg P2) : caedueras
act (VAct VAnt (VImpf VInd) Sg P3) : caeduerat
act (VAct VAnt (VImpf VInd) Pl P1) : caedueramus
act (VAct VAnt (VImpf VInd) Pl P2) : caedueratis
act (VAct VAnt (VImpf VInd) Pl P3) : caeduerant
act (VAct VAnt (VImpf VConj) Sg P1) : caeduissem
act (VAct VAnt (VImpf VConj) Sg P2) : caeduisses
act (VAct VAnt (VImpf VConj) Sg P3) : caeduisset
act (VAct VAnt (VImpf VConj) Pl P1) : caeduissemus
act (VAct VAnt (VImpf VConj) Pl P2) : caeduissetis
act (VAct VAnt (VImpf VConj) Pl P3) : caeduissent
act (VAct VAnt VFut Sg P1) : caeduero
act (VAct VAnt VFut Sg P2) : caedueris
act (VAct VAnt VFut Sg P3) : caeduerit
act (VAct VAnt VFut Pl P1) : caeduerimus
act (VAct VAnt VFut Pl P2) : caedueritis
act (VAct VAnt VFut Pl P3) : caeduerint
ger VGenAcc : caedendum
ger VGenGen : caedendi
ger VGenDat : caedendo
ger VGenAbl : caedendo
geriv Masc Sg Nom : caedendus
geriv Masc Sg Acc : caedendum
geriv Masc Sg Gen : caedendi
geriv Masc Sg Dat : caedendo
geriv Masc Sg Abl : caedendo
geriv Masc Sg Voc : caedende
geriv Masc Pl Nom : caedendi
geriv Masc Pl Acc : caedendos
geriv Masc Pl Gen : caedendorum
geriv Masc Pl Dat : caedendis
geriv Masc Pl Abl : caedendis
geriv Masc Pl Voc : caedendi
geriv Fem Sg Nom : caedenda
geriv Fem Sg Acc : caedendam
geriv Fem Sg Gen : caedendae
geriv Fem Sg Dat : caedendae
geriv Fem Sg Abl : caedenda
geriv Fem Sg Voc : caedenda
geriv Fem Pl Nom : caedendae
geriv Fem Pl Acc : caedendas
geriv Fem Pl Gen : caedendarum
geriv Fem Pl Dat : caedendis
geriv Fem Pl Abl : caedendis
geriv Fem Pl Voc : caedendae
geriv Neutr Sg Nom : caedendum
geriv Neutr Sg Acc : caedendum
geriv Neutr Sg Gen : caedendi
geriv Neutr Sg Dat : caedendo
geriv Neutr Sg Abl : caedendo
geriv Neutr Sg Voc : caedendum
geriv Neutr Pl Nom : caedenda
geriv Neutr Pl Acc : caedenda
geriv Neutr Pl Gen : caedendorum
geriv Neutr Pl Dat : caedendis
geriv Neutr Pl Abl : caedendis
geriv Neutr Pl Voc : caedenda
imp (VImp1 Sg) : caede
imp (VImp1 Pl) : caedete
imp (VImp2 Sg P1) : No imperative form
imp (VImp2 Sg P2) : caedeto
imp (VImp2 Sg P3) : caedeto
imp (VImp2 Pl P1) : No imperative form
imp (VImp2 Pl P2) : caedetote
imp (VImp2 Pl P3) : caedento
inf VInfActPres : caedere
inf VInfActPerf : caeduisse
inf VInfActFut : caedeturum
partActFut Masc Sg Nom : caedeturus
partActFut Masc Sg Acc : caedeturum
partActFut Masc Sg Gen : caedeturi
partActFut Masc Sg Dat : caedeturo
partActFut Masc Sg Abl : caedeturo
partActFut Masc Sg Voc : caedeture
partActFut Masc Pl Nom : caedeturi
partActFut Masc Pl Acc : caedeturos
partActFut Masc Pl Gen : caedeturorum
partActFut Masc Pl Dat : caedeturis
partActFut Masc Pl Abl : caedeturis
partActFut Masc Pl Voc : caedeturi
partActFut Fem Sg Nom : caedetura
partActFut Fem Sg Acc : caedeturam
partActFut Fem Sg Gen : caedeturae
partActFut Fem Sg Dat : caedeturae
partActFut Fem Sg Abl : caedetura
partActFut Fem Sg Voc : caedetura
partActFut Fem Pl Nom : caedeturae
partActFut Fem Pl Acc : caedeturas
partActFut Fem Pl Gen : caedeturarum
partActFut Fem Pl Dat : caedeturis
partActFut Fem Pl Abl : caedeturis
partActFut Fem Pl Voc : caedeturae
partActFut Neutr Sg Nom : caedeturum
partActFut Neutr Sg Acc : caedeturum
partActFut Neutr Sg Gen : caedeturi
partActFut Neutr Sg Dat : caedeturo
partActFut Neutr Sg Abl : caedeturo
partActFut Neutr Sg Voc : caedeturum
partActFut Neutr Pl Nom : caedetura
partActFut Neutr Pl Acc : caedetura
partActFut Neutr Pl Gen : caedeturorum
partActFut Neutr Pl Dat : caedeturis
partActFut Neutr Pl Abl : caedeturis
partActFut Neutr Pl Voc : caedetura
partActPres Masc Sg Nom : caedens
partActPres Masc Sg Acc : caedentem
partActPres Masc Sg Gen : caedentis
partActPres Masc Sg Dat : caedenti
partActPres Masc Sg Abl : caedenti
partActPres Masc Sg Voc : caedens
partActPres Masc Pl Nom : caedentes
partActPres Masc Pl Acc : caedentes
partActPres Masc Pl Gen : caedentium
partActPres Masc Pl Dat : caedentibus
partActPres Masc Pl Abl : caedentibus
partActPres Masc Pl Voc : caedentes
partActPres Fem Sg Nom : caedens
partActPres Fem Sg Acc : caedentem
partActPres Fem Sg Gen : caedentis
partActPres Fem Sg Dat : caedenti
partActPres Fem Sg Abl : caedenti
partActPres Fem Sg Voc : caedens
partActPres Fem Pl Nom : caedentes
partActPres Fem Pl Acc : caedentes
partActPres Fem Pl Gen : caedentium
partActPres Fem Pl Dat : caedentibus
partActPres Fem Pl Abl : caedentibus
partActPres Fem Pl Voc : caedentes
partActPres Neutr Sg Nom : caedens
partActPres Neutr Sg Acc : caedens
partActPres Neutr Sg Gen : caedentis
partActPres Neutr Sg Dat : caedenti
partActPres Neutr Sg Abl : caedenti
partActPres Neutr Sg Voc : caedens
partActPres Neutr Pl Nom : caedentia
partActPres Neutr Pl Acc : caedentia
partActPres Neutr Pl Gen : caedentium
partActPres Neutr Pl Dat : caedentibus
partActPres Neutr Pl Abl : caedentibus
partActPres Neutr Pl Voc : caedentia
partPassPerf Masc Sg Nom : caedetus
partPassPerf Masc Sg Acc : caedetum
partPassPerf Masc Sg Gen : caedeti
partPassPerf Masc Sg Dat : caedeto
partPassPerf Masc Sg Abl : caedeto
partPassPerf Masc Sg Voc : caedete
partPassPerf Masc Pl Nom : caedeti
partPassPerf Masc Pl Acc : caedetos
partPassPerf Masc Pl Gen : caedetorum
partPassPerf Masc Pl Dat : caedetis
partPassPerf Masc Pl Abl : caedetis
partPassPerf Masc Pl Voc : caedeti
partPassPerf Fem Sg Nom : caedeta
partPassPerf Fem Sg Acc : caedetam
partPassPerf Fem Sg Gen : caedetae
partPassPerf Fem Sg Dat : caedetae
partPassPerf Fem Sg Abl : caedeta
partPassPerf Fem Sg Voc : caedeta
partPassPerf Fem Pl Nom : caedetae
partPassPerf Fem Pl Acc : caedetas
partPassPerf Fem Pl Gen : caedetarum
partPassPerf Fem Pl Dat : caedetis
partPassPerf Fem Pl Abl : caedetis
partPassPerf Fem Pl Voc : caedetae
partPassPerf Neutr Sg Nom : caedetum
partPassPerf Neutr Sg Acc : caedetum
partPassPerf Neutr Sg Gen : caedeti
partPassPerf Neutr Sg Dat : caedeto
partPassPerf Neutr Sg Abl : caedeto
partPassPerf Neutr Sg Voc : caedetum
partPassPerf Neutr Pl Nom : caedeta
partPassPerf Neutr Pl Acc : caedeta
partPassPerf Neutr Pl Gen : caedetorum
partPassPerf Neutr Pl Dat : caedetis
partPassPerf Neutr Pl Abl : caedetis
partPassPerf Neutr Pl Voc : caedeta
pass (VPass (VPres VInd) Masc Sg P1) : caedeor
pass (VPass (VPres VInd) Masc Sg P2) : caederis
pass (VPass (VPres VInd) Masc Sg P3) : caedetur
pass (VPass (VPres VInd) Masc Pl P1) : caedemur
pass (VPass (VPres VInd) Masc Pl P2) : caedemini
pass (VPass (VPres VInd) Masc Pl P3) : caedemur
pass (VPass (VPres VInd) Fem Sg P1) : caedeor
pass (VPass (VPres VInd) Fem Sg P2) : caederis
pass (VPass (VPres VInd) Fem Sg P3) : caedetur
pass (VPass (VPres VInd) Fem Pl P1) : caedemur
pass (VPass (VPres VInd) Fem Pl P2) : caedemini
pass (VPass (VPres VInd) Fem Pl P3) : caedemur
pass (VPass (VPres VInd) Neutr Sg P1) : caedeor
pass (VPass (VPres VInd) Neutr Sg P2) : caederis
pass (VPass (VPres VInd) Neutr Sg P3) : caedetur
pass (VPass (VPres VInd) Neutr Pl P1) : caedemur
pass (VPass (VPres VInd) Neutr Pl P2) : caedemini
pass (VPass (VPres VInd) Neutr Pl P3) : caedemur
pass (VPass (VPres VConj) Masc Sg P1) : caedear
pass (VPass (VPres VConj) Masc Sg P2) : caedearis
pass (VPass (VPres VConj) Masc Sg P3) : caedeatur
pass (VPass (VPres VConj) Masc Pl P1) : caedeamur
pass (VPass (VPres VConj) Masc Pl P2) : caedeamini
pass (VPass (VPres VConj) Masc Pl P3) : caedeamur
pass (VPass (VPres VConj) Fem Sg P1) : caedear
pass (VPass (VPres VConj) Fem Sg P2) : caedearis
pass (VPass (VPres VConj) Fem Sg P3) : caedeatur
pass (VPass (VPres VConj) Fem Pl P1) : caedeamur
pass (VPass (VPres VConj) Fem Pl P2) : caedeamini
pass (VPass (VPres VConj) Fem Pl P3) : caedeamur
pass (VPass (VPres VConj) Neutr Sg P1) : caedear
pass (VPass (VPres VConj) Neutr Sg P2) : caedearis
pass (VPass (VPres VConj) Neutr Sg P3) : caedeatur
pass (VPass (VPres VConj) Neutr Pl P1) : caedeamur
pass (VPass (VPres VConj) Neutr Pl P2) : caedeamini
pass (VPass (VPres VConj) Neutr Pl P3) : caedeamur
pass (VPass (VImpf VInd) Masc Sg P1) : caeder
pass (VPass (VImpf VInd) Masc Sg P2) : caederis
pass (VPass (VImpf VInd) Masc Sg P3) : caedetur
pass (VPass (VImpf VInd) Masc Pl P1) : caedemur
pass (VPass (VImpf VInd) Masc Pl P2) : caedemini
pass (VPass (VImpf VInd) Masc Pl P3) : caedemur
pass (VPass (VImpf VInd) Fem Sg P1) : caeder
pass (VPass (VImpf VInd) Fem Sg P2) : caederis
pass (VPass (VImpf VInd) Fem Sg P3) : caedetur
pass (VPass (VImpf VInd) Fem Pl P1) : caedemur
pass (VPass (VImpf VInd) Fem Pl P2) : caedemini
pass (VPass (VImpf VInd) Fem Pl P3) : caedemur
pass (VPass (VImpf VInd) Neutr Sg P1) : caeder
pass (VPass (VImpf VInd) Neutr Sg P2) : caederis
pass (VPass (VImpf VInd) Neutr Sg P3) : caedetur
pass (VPass (VImpf VInd) Neutr Pl P1) : caedemur
pass (VPass (VImpf VInd) Neutr Pl P2) : caedemini
pass (VPass (VImpf VInd) Neutr Pl P3) : caedemur
pass (VPass (VImpf VConj) Masc Sg P1) : caederer
pass (VPass (VImpf VConj) Masc Sg P2) : caedereris
pass (VPass (VImpf VConj) Masc Sg P3) : caederetur
pass (VPass (VImpf VConj) Masc Pl P1) : caederemur
pass (VPass (VImpf VConj) Masc Pl P2) : caederemini
pass (VPass (VImpf VConj) Masc Pl P3) : caederemur
pass (VPass (VImpf VConj) Fem Sg P1) : caederer
pass (VPass (VImpf VConj) Fem Sg P2) : caedereris
pass (VPass (VImpf VConj) Fem Sg P3) : caederetur
pass (VPass (VImpf VConj) Fem Pl P1) : caederemur
pass (VPass (VImpf VConj) Fem Pl P2) : caederemini
pass (VPass (VImpf VConj) Fem Pl P3) : caederemur
pass (VPass (VImpf VConj) Neutr Sg P1) : caederer
pass (VPass (VImpf VConj) Neutr Sg P2) : caedereris
pass (VPass (VImpf VConj) Neutr Sg P3) : caederetur
pass (VPass (VImpf VConj) Neutr Pl P1) : caederemur
pass (VPass (VImpf VConj) Neutr Pl P2) : caederemini
pass (VPass (VImpf VConj) Neutr Pl P3) : caederemur
pass (VPass VFut Masc Sg P1) : caedebor
pass (VPass VFut Masc Sg P2) : caedeberis
pass (VPass VFut Masc Sg P3) : caedebitur
pass (VPass VFut Masc Pl P1) : caedebimur
pass (VPass VFut Masc Pl P2) : caedebimini
pass (VPass VFut Masc Pl P3) : caedebumur
pass (VPass VFut Fem Sg P1) : caedebor
pass (VPass VFut Fem Sg P2) : caedeberis
pass (VPass VFut Fem Sg P3) : caedebitur
pass (VPass VFut Fem Pl P1) : caedebimur
pass (VPass VFut Fem Pl P2) : caedebimini
pass (VPass VFut Fem Pl P3) : caedebumur
pass (VPass VFut Neutr Sg P1) : caedebor
pass (VPass VFut Neutr Sg P2) : caedeberis
pass (VPass VFut Neutr Sg P3) : caedebitur
pass (VPass VFut Neutr Pl P1) : caedebimur
pass (VPass VFut Neutr Pl P2) : caedebimini
pass (VPass VFut Neutr Pl P3) : caedebumur
sup VSupAcc : caedetum
sup VSupAbl : caedetu

 act (VAct VSim (VPres VInd) Sg P1) : fluiteo
act (VAct VSim (VPres VInd) Sg P2) : fluites
act (VAct VSim (VPres VInd) Sg P3) : fluitet
act (VAct VSim (VPres VInd) Pl P1) : fluitemus
act (VAct VSim (VPres VInd) Pl P2) : fluitetis
act (VAct VSim (VPres VInd) Pl P3) : fluitent
act (VAct VSim (VPres VConj) Sg P1) : fluiteam
act (VAct VSim (VPres VConj) Sg P2) : fluiteas
act (VAct VSim (VPres VConj) Sg P3) : fluiteat
act (VAct VSim (VPres VConj) Pl P1) : fluiteamus
act (VAct VSim (VPres VConj) Pl P2) : fluiteatis
act (VAct VSim (VPres VConj) Pl P3) : fluiteant
act (VAct VSim (VImpf VInd) Sg P1) : fluitebam
act (VAct VSim (VImpf VInd) Sg P2) : fluitebas
act (VAct VSim (VImpf VInd) Sg P3) : fluitebat
act (VAct VSim (VImpf VInd) Pl P1) : fluitebamus
act (VAct VSim (VImpf VInd) Pl P2) : fluitebatis
act (VAct VSim (VImpf VInd) Pl P3) : fluitebant
act (VAct VSim (VImpf VConj) Sg P1) : fluiterem
act (VAct VSim (VImpf VConj) Sg P2) : fluiteres
act (VAct VSim (VImpf VConj) Sg P3) : fluiteret
act (VAct VSim (VImpf VConj) Pl P1) : fluiteremus
act (VAct VSim (VImpf VConj) Pl P2) : fluiteretis
act (VAct VSim (VImpf VConj) Pl P3) : fluiterent
act (VAct VSim VFut Sg P1) : fluitebo
act (VAct VSim VFut Sg P2) : fluitebis
act (VAct VSim VFut Sg P3) : fluitebit
act (VAct VSim VFut Pl P1) : fluitebimus
act (VAct VSim VFut Pl P2) : fluitebitis
act (VAct VSim VFut Pl P3) : fluitebunt
act (VAct VAnt (VPres VInd) Sg P1) : fluitui
act (VAct VAnt (VPres VInd) Sg P2) : fluituisti
act (VAct VAnt (VPres VInd) Sg P3) : fluituit
act (VAct VAnt (VPres VInd) Pl P1) : fluituimus
act (VAct VAnt (VPres VInd) Pl P2) : fluituistis
act (VAct VAnt (VPres VInd) Pl P3) : fluituerunt
act (VAct VAnt (VPres VConj) Sg P1) : fluituerim
act (VAct VAnt (VPres VConj) Sg P2) : fluitueris
act (VAct VAnt (VPres VConj) Sg P3) : fluituerit
act (VAct VAnt (VPres VConj) Pl P1) : fluituerimus
act (VAct VAnt (VPres VConj) Pl P2) : fluitueritis
act (VAct VAnt (VPres VConj) Pl P3) : fluituerint
act (VAct VAnt (VImpf VInd) Sg P1) : fluitueram
act (VAct VAnt (VImpf VInd) Sg P2) : fluitueras
act (VAct VAnt (VImpf VInd) Sg P3) : fluituerat
act (VAct VAnt (VImpf VInd) Pl P1) : fluitueramus
act (VAct VAnt (VImpf VInd) Pl P2) : fluitueratis
act (VAct VAnt (VImpf VInd) Pl P3) : fluituerant
act (VAct VAnt (VImpf VConj) Sg P1) : fluituissem
act (VAct VAnt (VImpf VConj) Sg P2) : fluituisses
act (VAct VAnt (VImpf VConj) Sg P3) : fluituisset
act (VAct VAnt (VImpf VConj) Pl P1) : fluituissemus
act (VAct VAnt (VImpf VConj) Pl P2) : fluituissetis
act (VAct VAnt (VImpf VConj) Pl P3) : fluituissent
act (VAct VAnt VFut Sg P1) : fluituero
act (VAct VAnt VFut Sg P2) : fluitueris
act (VAct VAnt VFut Sg P3) : fluituerit
act (VAct VAnt VFut Pl P1) : fluituerimus
act (VAct VAnt VFut Pl P2) : fluitueritis
act (VAct VAnt VFut Pl P3) : fluituerint
ger VGenAcc : fluitendum
ger VGenGen : fluitendi
ger VGenDat : fluitendo
ger VGenAbl : fluitendo
geriv Masc Sg Nom : fluitendus
geriv Masc Sg Acc : fluitendum
geriv Masc Sg Gen : fluitendi
geriv Masc Sg Dat : fluitendo
geriv Masc Sg Abl : fluitendo
geriv Masc Sg Voc : fluitende
geriv Masc Pl Nom : fluitendi
geriv Masc Pl Acc : fluitendos
geriv Masc Pl Gen : fluitendorum
geriv Masc Pl Dat : fluitendis
geriv Masc Pl Abl : fluitendis
geriv Masc Pl Voc : fluitendi
geriv Fem Sg Nom : fluitenda
geriv Fem Sg Acc : fluitendam
geriv Fem Sg Gen : fluitendae
geriv Fem Sg Dat : fluitendae
geriv Fem Sg Abl : fluitenda
geriv Fem Sg Voc : fluitenda
geriv Fem Pl Nom : fluitendae
geriv Fem Pl Acc : fluitendas
geriv Fem Pl Gen : fluitendarum
geriv Fem Pl Dat : fluitendis
geriv Fem Pl Abl : fluitendis
geriv Fem Pl Voc : fluitendae
geriv Neutr Sg Nom : fluitendum
geriv Neutr Sg Acc : fluitendum
geriv Neutr Sg Gen : fluitendi
geriv Neutr Sg Dat : fluitendo
geriv Neutr Sg Abl : fluitendo
geriv Neutr Sg Voc : fluitendum
geriv Neutr Pl Nom : fluitenda
geriv Neutr Pl Acc : fluitenda
geriv Neutr Pl Gen : fluitendorum
geriv Neutr Pl Dat : fluitendis
geriv Neutr Pl Abl : fluitendis
geriv Neutr Pl Voc : fluitenda
imp (VImp1 Sg) : fluite
imp (VImp1 Pl) : fluitete
imp (VImp2 Sg P1) : No imperative form
imp (VImp2 Sg P2) : fluiteto
imp (VImp2 Sg P3) : fluiteto
imp (VImp2 Pl P1) : No imperative form
imp (VImp2 Pl P2) : fluitetote
imp (VImp2 Pl P3) : fluitento
inf VInfActPres : fluitere
inf VInfActPerf : fluituisse
inf VInfActFut : fluiteturum
partActFut Masc Sg Nom : fluiteturus
partActFut Masc Sg Acc : fluiteturum
partActFut Masc Sg Gen : fluiteturi
partActFut Masc Sg Dat : fluiteturo
partActFut Masc Sg Abl : fluiteturo
partActFut Masc Sg Voc : fluiteture
partActFut Masc Pl Nom : fluiteturi
partActFut Masc Pl Acc : fluiteturos
partActFut Masc Pl Gen : fluiteturorum
partActFut Masc Pl Dat : fluiteturis
partActFut Masc Pl Abl : fluiteturis
partActFut Masc Pl Voc : fluiteturi
partActFut Fem Sg Nom : fluitetura
partActFut Fem Sg Acc : fluiteturam
partActFut Fem Sg Gen : fluiteturae
partActFut Fem Sg Dat : fluiteturae
partActFut Fem Sg Abl : fluitetura
partActFut Fem Sg Voc : fluitetura
partActFut Fem Pl Nom : fluiteturae
partActFut Fem Pl Acc : fluiteturas
partActFut Fem Pl Gen : fluiteturarum
partActFut Fem Pl Dat : fluiteturis
partActFut Fem Pl Abl : fluiteturis
partActFut Fem Pl Voc : fluiteturae
partActFut Neutr Sg Nom : fluiteturum
partActFut Neutr Sg Acc : fluiteturum
partActFut Neutr Sg Gen : fluiteturi
partActFut Neutr Sg Dat : fluiteturo
partActFut Neutr Sg Abl : fluiteturo
partActFut Neutr Sg Voc : fluiteturum
partActFut Neutr Pl Nom : fluitetura
partActFut Neutr Pl Acc : fluitetura
partActFut Neutr Pl Gen : fluiteturorum
partActFut Neutr Pl Dat : fluiteturis
partActFut Neutr Pl Abl : fluiteturis
partActFut Neutr Pl Voc : fluitetura
partActPres Masc Sg Nom : fluitens
partActPres Masc Sg Acc : fluitentem
partActPres Masc Sg Gen : fluitentis
partActPres Masc Sg Dat : fluitenti
partActPres Masc Sg Abl : fluitenti
partActPres Masc Sg Voc : fluitens
partActPres Masc Pl Nom : fluitentes
partActPres Masc Pl Acc : fluitentes
partActPres Masc Pl Gen : fluitentium
partActPres Masc Pl Dat : fluitentibus
partActPres Masc Pl Abl : fluitentibus
partActPres Masc Pl Voc : fluitentes
partActPres Fem Sg Nom : fluitens
partActPres Fem Sg Acc : fluitentem
partActPres Fem Sg Gen : fluitentis
partActPres Fem Sg Dat : fluitenti
partActPres Fem Sg Abl : fluitenti
partActPres Fem Sg Voc : fluitens
partActPres Fem Pl Nom : fluitentes
partActPres Fem Pl Acc : fluitentes
partActPres Fem Pl Gen : fluitentium
partActPres Fem Pl Dat : fluitentibus
partActPres Fem Pl Abl : fluitentibus
partActPres Fem Pl Voc : fluitentes
partActPres Neutr Sg Nom : fluitens
partActPres Neutr Sg Acc : fluitens
partActPres Neutr Sg Gen : fluitentis
partActPres Neutr Sg Dat : fluitenti
partActPres Neutr Sg Abl : fluitenti
partActPres Neutr Sg Voc : fluitens
partActPres Neutr Pl Nom : fluitentia
partActPres Neutr Pl Acc : fluitentia
partActPres Neutr Pl Gen : fluitentium
partActPres Neutr Pl Dat : fluitentibus
partActPres Neutr Pl Abl : fluitentibus
partActPres Neutr Pl Voc : fluitentia
partPassPerf Masc Sg Nom : fluitetus
partPassPerf Masc Sg Acc : fluitetum
partPassPerf Masc Sg Gen : fluiteti
partPassPerf Masc Sg Dat : fluiteto
partPassPerf Masc Sg Abl : fluiteto
partPassPerf Masc Sg Voc : fluitete
partPassPerf Masc Pl Nom : fluiteti
partPassPerf Masc Pl Acc : fluitetos
partPassPerf Masc Pl Gen : fluitetorum
partPassPerf Masc Pl Dat : fluitetis
partPassPerf Masc Pl Abl : fluitetis
partPassPerf Masc Pl Voc : fluiteti
partPassPerf Fem Sg Nom : fluiteta
partPassPerf Fem Sg Acc : fluitetam
partPassPerf Fem Sg Gen : fluitetae
partPassPerf Fem Sg Dat : fluitetae
partPassPerf Fem Sg Abl : fluiteta
partPassPerf Fem Sg Voc : fluiteta
partPassPerf Fem Pl Nom : fluitetae
partPassPerf Fem Pl Acc : fluitetas
partPassPerf Fem Pl Gen : fluitetarum
partPassPerf Fem Pl Dat : fluitetis
partPassPerf Fem Pl Abl : fluitetis
partPassPerf Fem Pl Voc : fluitetae
partPassPerf Neutr Sg Nom : fluitetum
partPassPerf Neutr Sg Acc : fluitetum
partPassPerf Neutr Sg Gen : fluiteti
partPassPerf Neutr Sg Dat : fluiteto
partPassPerf Neutr Sg Abl : fluiteto
partPassPerf Neutr Sg Voc : fluitetum
partPassPerf Neutr Pl Nom : fluiteta
partPassPerf Neutr Pl Acc : fluiteta
partPassPerf Neutr Pl Gen : fluitetorum
partPassPerf Neutr Pl Dat : fluitetis
partPassPerf Neutr Pl Abl : fluitetis
partPassPerf Neutr Pl Voc : fluiteta
pass (VPass (VPres VInd) Masc Sg P1) : fluiteor
pass (VPass (VPres VInd) Masc Sg P2) : fluiteris
pass (VPass (VPres VInd) Masc Sg P3) : fluitetur
pass (VPass (VPres VInd) Masc Pl P1) : fluitemur
pass (VPass (VPres VInd) Masc Pl P2) : fluitemini
pass (VPass (VPres VInd) Masc Pl P3) : fluitemur
pass (VPass (VPres VInd) Fem Sg P1) : fluiteor
pass (VPass (VPres VInd) Fem Sg P2) : fluiteris
pass (VPass (VPres VInd) Fem Sg P3) : fluitetur
pass (VPass (VPres VInd) Fem Pl P1) : fluitemur
pass (VPass (VPres VInd) Fem Pl P2) : fluitemini
pass (VPass (VPres VInd) Fem Pl P3) : fluitemur
pass (VPass (VPres VInd) Neutr Sg P1) : fluiteor
pass (VPass (VPres VInd) Neutr Sg P2) : fluiteris
pass (VPass (VPres VInd) Neutr Sg P3) : fluitetur
pass (VPass (VPres VInd) Neutr Pl P1) : fluitemur
pass (VPass (VPres VInd) Neutr Pl P2) : fluitemini
pass (VPass (VPres VInd) Neutr Pl P3) : fluitemur
pass (VPass (VPres VConj) Masc Sg P1) : fluitear
pass (VPass (VPres VConj) Masc Sg P2) : fluitearis
pass (VPass (VPres VConj) Masc Sg P3) : fluiteatur
pass (VPass (VPres VConj) Masc Pl P1) : fluiteamur
pass (VPass (VPres VConj) Masc Pl P2) : fluiteamini
pass (VPass (VPres VConj) Masc Pl P3) : fluiteamur
pass (VPass (VPres VConj) Fem Sg P1) : fluitear
pass (VPass (VPres VConj) Fem Sg P2) : fluitearis
pass (VPass (VPres VConj) Fem Sg P3) : fluiteatur
pass (VPass (VPres VConj) Fem Pl P1) : fluiteamur
pass (VPass (VPres VConj) Fem Pl P2) : fluiteamini
pass (VPass (VPres VConj) Fem Pl P3) : fluiteamur
pass (VPass (VPres VConj) Neutr Sg P1) : fluitear
pass (VPass (VPres VConj) Neutr Sg P2) : fluitearis
pass (VPass (VPres VConj) Neutr Sg P3) : fluiteatur
pass (VPass (VPres VConj) Neutr Pl P1) : fluiteamur
pass (VPass (VPres VConj) Neutr Pl P2) : fluiteamini
pass (VPass (VPres VConj) Neutr Pl P3) : fluiteamur
pass (VPass (VImpf VInd) Masc Sg P1) : fluiter
pass (VPass (VImpf VInd) Masc Sg P2) : fluiteris
pass (VPass (VImpf VInd) Masc Sg P3) : fluitetur
pass (VPass (VImpf VInd) Masc Pl P1) : fluitemur
pass (VPass (VImpf VInd) Masc Pl P2) : fluitemini
pass (VPass (VImpf VInd) Masc Pl P3) : fluitemur
pass (VPass (VImpf VInd) Fem Sg P1) : fluiter
pass (VPass (VImpf VInd) Fem Sg P2) : fluiteris
pass (VPass (VImpf VInd) Fem Sg P3) : fluitetur
pass (VPass (VImpf VInd) Fem Pl P1) : fluitemur
pass (VPass (VImpf VInd) Fem Pl P2) : fluitemini
pass (VPass (VImpf VInd) Fem Pl P3) : fluitemur
pass (VPass (VImpf VInd) Neutr Sg P1) : fluiter
pass (VPass (VImpf VInd) Neutr Sg P2) : fluiteris
pass (VPass (VImpf VInd) Neutr Sg P3) : fluitetur
pass (VPass (VImpf VInd) Neutr Pl P1) : fluitemur
pass (VPass (VImpf VInd) Neutr Pl P2) : fluitemini
pass (VPass (VImpf VInd) Neutr Pl P3) : fluitemur
pass (VPass (VImpf VConj) Masc Sg P1) : fluiterer
pass (VPass (VImpf VConj) Masc Sg P2) : fluitereris
pass (VPass (VImpf VConj) Masc Sg P3) : fluiteretur
pass (VPass (VImpf VConj) Masc Pl P1) : fluiteremur
pass (VPass (VImpf VConj) Masc Pl P2) : fluiteremini
pass (VPass (VImpf VConj) Masc Pl P3) : fluiteremur
pass (VPass (VImpf VConj) Fem Sg P1) : fluiterer
pass (VPass (VImpf VConj) Fem Sg P2) : fluitereris
pass (VPass (VImpf VConj) Fem Sg P3) : fluiteretur
pass (VPass (VImpf VConj) Fem Pl P1) : fluiteremur
pass (VPass (VImpf VConj) Fem Pl P2) : fluiteremini
pass (VPass (VImpf VConj) Fem Pl P3) : fluiteremur
pass (VPass (VImpf VConj) Neutr Sg P1) : fluiterer
pass (VPass (VImpf VConj) Neutr Sg P2) : fluitereris
pass (VPass (VImpf VConj) Neutr Sg P3) : fluiteretur
pass (VPass (VImpf VConj) Neutr Pl P1) : fluiteremur
pass (VPass (VImpf VConj) Neutr Pl P2) : fluiteremini
pass (VPass (VImpf VConj) Neutr Pl P3) : fluiteremur
pass (VPass VFut Masc Sg P1) : fluitebor
pass (VPass VFut Masc Sg P2) : fluiteberis
pass (VPass VFut Masc Sg P3) : fluitebitur
pass (VPass VFut Masc Pl P1) : fluitebimur
pass (VPass VFut Masc Pl P2) : fluitebimini
pass (VPass VFut Masc Pl P3) : fluitebumur
pass (VPass VFut Fem Sg P1) : fluitebor
pass (VPass VFut Fem Sg P2) : fluiteberis
pass (VPass VFut Fem Sg P3) : fluitebitur
pass (VPass VFut Fem Pl P1) : fluitebimur
pass (VPass VFut Fem Pl P2) : fluitebimini
pass (VPass VFut Fem Pl P3) : fluitebumur
pass (VPass VFut Neutr Sg P1) : fluitebor
pass (VPass VFut Neutr Sg P2) : fluiteberis
pass (VPass VFut Neutr Sg P3) : fluitebitur
pass (VPass VFut Neutr Pl P1) : fluitebimur
pass (VPass VFut Neutr Pl P2) : fluitebimini
pass (VPass VFut Neutr Pl P3) : fluitebumur
sup VSupAcc : fluitetum
sup VSupAbl : fluitetu

 act (VAct VSim (VPres VInd) Sg P1) : flueo
act (VAct VSim (VPres VInd) Sg P2) : flues
act (VAct VSim (VPres VInd) Sg P3) : fluet
act (VAct VSim (VPres VInd) Pl P1) : fluemus
act (VAct VSim (VPres VInd) Pl P2) : fluetis
act (VAct VSim (VPres VInd) Pl P3) : fluent
act (VAct VSim (VPres VConj) Sg P1) : flueam
act (VAct VSim (VPres VConj) Sg P2) : flueas
act (VAct VSim (VPres VConj) Sg P3) : flueat
act (VAct VSim (VPres VConj) Pl P1) : flueamus
act (VAct VSim (VPres VConj) Pl P2) : flueatis
act (VAct VSim (VPres VConj) Pl P3) : flueant
act (VAct VSim (VImpf VInd) Sg P1) : fluebam
act (VAct VSim (VImpf VInd) Sg P2) : fluebas
act (VAct VSim (VImpf VInd) Sg P3) : fluebat
act (VAct VSim (VImpf VInd) Pl P1) : fluebamus
act (VAct VSim (VImpf VInd) Pl P2) : fluebatis
act (VAct VSim (VImpf VInd) Pl P3) : fluebant
act (VAct VSim (VImpf VConj) Sg P1) : fluerem
act (VAct VSim (VImpf VConj) Sg P2) : flueres
act (VAct VSim (VImpf VConj) Sg P3) : flueret
act (VAct VSim (VImpf VConj) Pl P1) : flueremus
act (VAct VSim (VImpf VConj) Pl P2) : flueretis
act (VAct VSim (VImpf VConj) Pl P3) : fluerent
act (VAct VSim VFut Sg P1) : fluebo
act (VAct VSim VFut Sg P2) : fluebis
act (VAct VSim VFut Sg P3) : fluebit
act (VAct VSim VFut Pl P1) : fluebimus
act (VAct VSim VFut Pl P2) : fluebitis
act (VAct VSim VFut Pl P3) : fluebunt
act (VAct VAnt (VPres VInd) Sg P1) : fluui
act (VAct VAnt (VPres VInd) Sg P2) : fluuisti
act (VAct VAnt (VPres VInd) Sg P3) : fluuit
act (VAct VAnt (VPres VInd) Pl P1) : fluuimus
act (VAct VAnt (VPres VInd) Pl P2) : fluuistis
act (VAct VAnt (VPres VInd) Pl P3) : fluuerunt
act (VAct VAnt (VPres VConj) Sg P1) : fluuerim
act (VAct VAnt (VPres VConj) Sg P2) : fluueris
act (VAct VAnt (VPres VConj) Sg P3) : fluuerit
act (VAct VAnt (VPres VConj) Pl P1) : fluuerimus
act (VAct VAnt (VPres VConj) Pl P2) : fluueritis
act (VAct VAnt (VPres VConj) Pl P3) : fluuerint
act (VAct VAnt (VImpf VInd) Sg P1) : fluueram
act (VAct VAnt (VImpf VInd) Sg P2) : fluueras
act (VAct VAnt (VImpf VInd) Sg P3) : fluuerat
act (VAct VAnt (VImpf VInd) Pl P1) : fluueramus
act (VAct VAnt (VImpf VInd) Pl P2) : fluueratis
act (VAct VAnt (VImpf VInd) Pl P3) : fluuerant
act (VAct VAnt (VImpf VConj) Sg P1) : fluuissem
act (VAct VAnt (VImpf VConj) Sg P2) : fluuisses
act (VAct VAnt (VImpf VConj) Sg P3) : fluuisset
act (VAct VAnt (VImpf VConj) Pl P1) : fluuissemus
act (VAct VAnt (VImpf VConj) Pl P2) : fluuissetis
act (VAct VAnt (VImpf VConj) Pl P3) : fluuissent
act (VAct VAnt VFut Sg P1) : fluuero
act (VAct VAnt VFut Sg P2) : fluueris
act (VAct VAnt VFut Sg P3) : fluuerit
act (VAct VAnt VFut Pl P1) : fluuerimus
act (VAct VAnt VFut Pl P2) : fluueritis
act (VAct VAnt VFut Pl P3) : fluuerint
ger VGenAcc : fluendum
ger VGenGen : fluendi
ger VGenDat : fluendo
ger VGenAbl : fluendo
geriv Masc Sg Nom : fluendus
geriv Masc Sg Acc : fluendum
geriv Masc Sg Gen : fluendi
geriv Masc Sg Dat : fluendo
geriv Masc Sg Abl : fluendo
geriv Masc Sg Voc : fluende
geriv Masc Pl Nom : fluendi
geriv Masc Pl Acc : fluendos
geriv Masc Pl Gen : fluendorum
geriv Masc Pl Dat : fluendis
geriv Masc Pl Abl : fluendis
geriv Masc Pl Voc : fluendi
geriv Fem Sg Nom : fluenda
geriv Fem Sg Acc : fluendam
geriv Fem Sg Gen : fluendae
geriv Fem Sg Dat : fluendae
geriv Fem Sg Abl : fluenda
geriv Fem Sg Voc : fluenda
geriv Fem Pl Nom : fluendae
geriv Fem Pl Acc : fluendas
geriv Fem Pl Gen : fluendarum
geriv Fem Pl Dat : fluendis
geriv Fem Pl Abl : fluendis
geriv Fem Pl Voc : fluendae
geriv Neutr Sg Nom : fluendum
geriv Neutr Sg Acc : fluendum
geriv Neutr Sg Gen : fluendi
geriv Neutr Sg Dat : fluendo
geriv Neutr Sg Abl : fluendo
geriv Neutr Sg Voc : fluendum
geriv Neutr Pl Nom : fluenda
geriv Neutr Pl Acc : fluenda
geriv Neutr Pl Gen : fluendorum
geriv Neutr Pl Dat : fluendis
geriv Neutr Pl Abl : fluendis
geriv Neutr Pl Voc : fluenda
imp (VImp1 Sg) : flue
imp (VImp1 Pl) : fluete
imp (VImp2 Sg P1) : No imperative form
imp (VImp2 Sg P2) : flueto
imp (VImp2 Sg P3) : flueto
imp (VImp2 Pl P1) : No imperative form
imp (VImp2 Pl P2) : fluetote
imp (VImp2 Pl P3) : fluento
inf VInfActPres : fluere
inf VInfActPerf : fluuisse
inf VInfActFut : flueturum
partActFut Masc Sg Nom : flueturus
partActFut Masc Sg Acc : flueturum
partActFut Masc Sg Gen : flueturi
partActFut Masc Sg Dat : flueturo
partActFut Masc Sg Abl : flueturo
partActFut Masc Sg Voc : flueture
partActFut Masc Pl Nom : flueturi
partActFut Masc Pl Acc : flueturos
partActFut Masc Pl Gen : flueturorum
partActFut Masc Pl Dat : flueturis
partActFut Masc Pl Abl : flueturis
partActFut Masc Pl Voc : flueturi
partActFut Fem Sg Nom : fluetura
partActFut Fem Sg Acc : flueturam
partActFut Fem Sg Gen : flueturae
partActFut Fem Sg Dat : flueturae
partActFut Fem Sg Abl : fluetura
partActFut Fem Sg Voc : fluetura
partActFut Fem Pl Nom : flueturae
partActFut Fem Pl Acc : flueturas
partActFut Fem Pl Gen : flueturarum
partActFut Fem Pl Dat : flueturis
partActFut Fem Pl Abl : flueturis
partActFut Fem Pl Voc : flueturae
partActFut Neutr Sg Nom : flueturum
partActFut Neutr Sg Acc : flueturum
partActFut Neutr Sg Gen : flueturi
partActFut Neutr Sg Dat : flueturo
partActFut Neutr Sg Abl : flueturo
partActFut Neutr Sg Voc : flueturum
partActFut Neutr Pl Nom : fluetura
partActFut Neutr Pl Acc : fluetura
partActFut Neutr Pl Gen : flueturorum
partActFut Neutr Pl Dat : flueturis
partActFut Neutr Pl Abl : flueturis
partActFut Neutr Pl Voc : fluetura
partActPres Masc Sg Nom : fluens
partActPres Masc Sg Acc : fluentem
partActPres Masc Sg Gen : fluentis
partActPres Masc Sg Dat : fluenti
partActPres Masc Sg Abl : fluenti
partActPres Masc Sg Voc : fluens
partActPres Masc Pl Nom : fluentes
partActPres Masc Pl Acc : fluentes
partActPres Masc Pl Gen : fluentium
partActPres Masc Pl Dat : fluentibus
partActPres Masc Pl Abl : fluentibus
partActPres Masc Pl Voc : fluentes
partActPres Fem Sg Nom : fluens
partActPres Fem Sg Acc : fluentem
partActPres Fem Sg Gen : fluentis
partActPres Fem Sg Dat : fluenti
partActPres Fem Sg Abl : fluenti
partActPres Fem Sg Voc : fluens
partActPres Fem Pl Nom : fluentes
partActPres Fem Pl Acc : fluentes
partActPres Fem Pl Gen : fluentium
partActPres Fem Pl Dat : fluentibus
partActPres Fem Pl Abl : fluentibus
partActPres Fem Pl Voc : fluentes
partActPres Neutr Sg Nom : fluens
partActPres Neutr Sg Acc : fluens
partActPres Neutr Sg Gen : fluentis
partActPres Neutr Sg Dat : fluenti
partActPres Neutr Sg Abl : fluenti
partActPres Neutr Sg Voc : fluens
partActPres Neutr Pl Nom : fluentia
partActPres Neutr Pl Acc : fluentia
partActPres Neutr Pl Gen : fluentium
partActPres Neutr Pl Dat : fluentibus
partActPres Neutr Pl Abl : fluentibus
partActPres Neutr Pl Voc : fluentia
partPassPerf Masc Sg Nom : fluetus
partPassPerf Masc Sg Acc : fluetum
partPassPerf Masc Sg Gen : flueti
partPassPerf Masc Sg Dat : flueto
partPassPerf Masc Sg Abl : flueto
partPassPerf Masc Sg Voc : fluete
partPassPerf Masc Pl Nom : flueti
partPassPerf Masc Pl Acc : fluetos
partPassPerf Masc Pl Gen : fluetorum
partPassPerf Masc Pl Dat : fluetis
partPassPerf Masc Pl Abl : fluetis
partPassPerf Masc Pl Voc : flueti
partPassPerf Fem Sg Nom : flueta
partPassPerf Fem Sg Acc : fluetam
partPassPerf Fem Sg Gen : fluetae
partPassPerf Fem Sg Dat : fluetae
partPassPerf Fem Sg Abl : flueta
partPassPerf Fem Sg Voc : flueta
partPassPerf Fem Pl Nom : fluetae
partPassPerf Fem Pl Acc : fluetas
partPassPerf Fem Pl Gen : fluetarum
partPassPerf Fem Pl Dat : fluetis
partPassPerf Fem Pl Abl : fluetis
partPassPerf Fem Pl Voc : fluetae
partPassPerf Neutr Sg Nom : fluetum
partPassPerf Neutr Sg Acc : fluetum
partPassPerf Neutr Sg Gen : flueti
partPassPerf Neutr Sg Dat : flueto
partPassPerf Neutr Sg Abl : flueto
partPassPerf Neutr Sg Voc : fluetum
partPassPerf Neutr Pl Nom : flueta
partPassPerf Neutr Pl Acc : flueta
partPassPerf Neutr Pl Gen : fluetorum
partPassPerf Neutr Pl Dat : fluetis
partPassPerf Neutr Pl Abl : fluetis
partPassPerf Neutr Pl Voc : flueta
pass (VPass (VPres VInd) Masc Sg P1) : flueor
pass (VPass (VPres VInd) Masc Sg P2) : flueris
pass (VPass (VPres VInd) Masc Sg P3) : fluetur
pass (VPass (VPres VInd) Masc Pl P1) : fluemur
pass (VPass (VPres VInd) Masc Pl P2) : fluemini
pass (VPass (VPres VInd) Masc Pl P3) : fluemur
pass (VPass (VPres VInd) Fem Sg P1) : flueor
pass (VPass (VPres VInd) Fem Sg P2) : flueris
pass (VPass (VPres VInd) Fem Sg P3) : fluetur
pass (VPass (VPres VInd) Fem Pl P1) : fluemur
pass (VPass (VPres VInd) Fem Pl P2) : fluemini
pass (VPass (VPres VInd) Fem Pl P3) : fluemur
pass (VPass (VPres VInd) Neutr Sg P1) : flueor
pass (VPass (VPres VInd) Neutr Sg P2) : flueris
pass (VPass (VPres VInd) Neutr Sg P3) : fluetur
pass (VPass (VPres VInd) Neutr Pl P1) : fluemur
pass (VPass (VPres VInd) Neutr Pl P2) : fluemini
pass (VPass (VPres VInd) Neutr Pl P3) : fluemur
pass (VPass (VPres VConj) Masc Sg P1) : fluear
pass (VPass (VPres VConj) Masc Sg P2) : fluearis
pass (VPass (VPres VConj) Masc Sg P3) : flueatur
pass (VPass (VPres VConj) Masc Pl P1) : flueamur
pass (VPass (VPres VConj) Masc Pl P2) : flueamini
pass (VPass (VPres VConj) Masc Pl P3) : flueamur
pass (VPass (VPres VConj) Fem Sg P1) : fluear
pass (VPass (VPres VConj) Fem Sg P2) : fluearis
pass (VPass (VPres VConj) Fem Sg P3) : flueatur
pass (VPass (VPres VConj) Fem Pl P1) : flueamur
pass (VPass (VPres VConj) Fem Pl P2) : flueamini
pass (VPass (VPres VConj) Fem Pl P3) : flueamur
pass (VPass (VPres VConj) Neutr Sg P1) : fluear
pass (VPass (VPres VConj) Neutr Sg P2) : fluearis
pass (VPass (VPres VConj) Neutr Sg P3) : flueatur
pass (VPass (VPres VConj) Neutr Pl P1) : flueamur
pass (VPass (VPres VConj) Neutr Pl P2) : flueamini
pass (VPass (VPres VConj) Neutr Pl P3) : flueamur
pass (VPass (VImpf VInd) Masc Sg P1) : fluer
pass (VPass (VImpf VInd) Masc Sg P2) : flueris
pass (VPass (VImpf VInd) Masc Sg P3) : fluetur
pass (VPass (VImpf VInd) Masc Pl P1) : fluemur
pass (VPass (VImpf VInd) Masc Pl P2) : fluemini
pass (VPass (VImpf VInd) Masc Pl P3) : fluemur
pass (VPass (VImpf VInd) Fem Sg P1) : fluer
pass (VPass (VImpf VInd) Fem Sg P2) : flueris
pass (VPass (VImpf VInd) Fem Sg P3) : fluetur
pass (VPass (VImpf VInd) Fem Pl P1) : fluemur
pass (VPass (VImpf VInd) Fem Pl P2) : fluemini
pass (VPass (VImpf VInd) Fem Pl P3) : fluemur
pass (VPass (VImpf VInd) Neutr Sg P1) : fluer
pass (VPass (VImpf VInd) Neutr Sg P2) : flueris
pass (VPass (VImpf VInd) Neutr Sg P3) : fluetur
pass (VPass (VImpf VInd) Neutr Pl P1) : fluemur
pass (VPass (VImpf VInd) Neutr Pl P2) : fluemini
pass (VPass (VImpf VInd) Neutr Pl P3) : fluemur
pass (VPass (VImpf VConj) Masc Sg P1) : fluerer
pass (VPass (VImpf VConj) Masc Sg P2) : fluereris
pass (VPass (VImpf VConj) Masc Sg P3) : flueretur
pass (VPass (VImpf VConj) Masc Pl P1) : flueremur
pass (VPass (VImpf VConj) Masc Pl P2) : flueremini
pass (VPass (VImpf VConj) Masc Pl P3) : flueremur
pass (VPass (VImpf VConj) Fem Sg P1) : fluerer
pass (VPass (VImpf VConj) Fem Sg P2) : fluereris
pass (VPass (VImpf VConj) Fem Sg P3) : flueretur
pass (VPass (VImpf VConj) Fem Pl P1) : flueremur
pass (VPass (VImpf VConj) Fem Pl P2) : flueremini
pass (VPass (VImpf VConj) Fem Pl P3) : flueremur
pass (VPass (VImpf VConj) Neutr Sg P1) : fluerer
pass (VPass (VImpf VConj) Neutr Sg P2) : fluereris
pass (VPass (VImpf VConj) Neutr Sg P3) : flueretur
pass (VPass (VImpf VConj) Neutr Pl P1) : flueremur
pass (VPass (VImpf VConj) Neutr Pl P2) : flueremini
pass (VPass (VImpf VConj) Neutr Pl P3) : flueremur
pass (VPass VFut Masc Sg P1) : fluebor
pass (VPass VFut Masc Sg P2) : flueberis
pass (VPass VFut Masc Sg P3) : fluebitur
pass (VPass VFut Masc Pl P1) : fluebimur
pass (VPass VFut Masc Pl P2) : fluebimini
pass (VPass VFut Masc Pl P3) : fluebumur
pass (VPass VFut Fem Sg P1) : fluebor
pass (VPass VFut Fem Sg P2) : flueberis
pass (VPass VFut Fem Sg P3) : fluebitur
pass (VPass VFut Fem Pl P1) : fluebimur
pass (VPass VFut Fem Pl P2) : fluebimini
pass (VPass VFut Fem Pl P3) : fluebumur
pass (VPass VFut Neutr Sg P1) : fluebor
pass (VPass VFut Neutr Sg P2) : flueberis
pass (VPass VFut Neutr Sg P3) : fluebitur
pass (VPass VFut Neutr Pl P1) : fluebimur
pass (VPass VFut Neutr Pl P2) : fluebimini
pass (VPass VFut Neutr Pl P3) : fluebumur
sup VSupAcc : fluetum
sup VSupAbl : fluetu

 act (VAct VSim (VPres VInd) Sg P1) : volo
act (VAct VSim (VPres VInd) Sg P2) : volas
act (VAct VSim (VPres VInd) Sg P3) : volat
act (VAct VSim (VPres VInd) Pl P1) : volamus
act (VAct VSim (VPres VInd) Pl P2) : volatis
act (VAct VSim (VPres VInd) Pl P3) : volant
act (VAct VSim (VPres VConj) Sg P1) : volem
act (VAct VSim (VPres VConj) Sg P2) : voles
act (VAct VSim (VPres VConj) Sg P3) : volet
act (VAct VSim (VPres VConj) Pl P1) : volemus
act (VAct VSim (VPres VConj) Pl P2) : voletis
act (VAct VSim (VPres VConj) Pl P3) : volent
act (VAct VSim (VImpf VInd) Sg P1) : volabam
act (VAct VSim (VImpf VInd) Sg P2) : volabas
act (VAct VSim (VImpf VInd) Sg P3) : volabat
act (VAct VSim (VImpf VInd) Pl P1) : volabamus
act (VAct VSim (VImpf VInd) Pl P2) : volabatis
act (VAct VSim (VImpf VInd) Pl P3) : volabant
act (VAct VSim (VImpf VConj) Sg P1) : volarem
act (VAct VSim (VImpf VConj) Sg P2) : volares
act (VAct VSim (VImpf VConj) Sg P3) : volaret
act (VAct VSim (VImpf VConj) Pl P1) : volaremus
act (VAct VSim (VImpf VConj) Pl P2) : volaretis
act (VAct VSim (VImpf VConj) Pl P3) : volarent
act (VAct VSim VFut Sg P1) : volabo
act (VAct VSim VFut Sg P2) : volabis
act (VAct VSim VFut Sg P3) : volabit
act (VAct VSim VFut Pl P1) : volabimus
act (VAct VSim VFut Pl P2) : volabitis
act (VAct VSim VFut Pl P3) : volabunt
act (VAct VAnt (VPres VInd) Sg P1) : volavi
act (VAct VAnt (VPres VInd) Sg P2) : volavisti
act (VAct VAnt (VPres VInd) Sg P3) : volavit
act (VAct VAnt (VPres VInd) Pl P1) : volavimus
act (VAct VAnt (VPres VInd) Pl P2) : volavistis
act (VAct VAnt (VPres VInd) Pl P3) : volaverunt
act (VAct VAnt (VPres VConj) Sg P1) : volaverim
act (VAct VAnt (VPres VConj) Sg P2) : volaveris
act (VAct VAnt (VPres VConj) Sg P3) : volaverit
act (VAct VAnt (VPres VConj) Pl P1) : volaverimus
act (VAct VAnt (VPres VConj) Pl P2) : volaveritis
act (VAct VAnt (VPres VConj) Pl P3) : volaverint
act (VAct VAnt (VImpf VInd) Sg P1) : volaveram
act (VAct VAnt (VImpf VInd) Sg P2) : volaveras
act (VAct VAnt (VImpf VInd) Sg P3) : volaverat
act (VAct VAnt (VImpf VInd) Pl P1) : volaveramus
act (VAct VAnt (VImpf VInd) Pl P2) : volaveratis
act (VAct VAnt (VImpf VInd) Pl P3) : volaverant
act (VAct VAnt (VImpf VConj) Sg P1) : volavissem
act (VAct VAnt (VImpf VConj) Sg P2) : volavisses
act (VAct VAnt (VImpf VConj) Sg P3) : volavisset
act (VAct VAnt (VImpf VConj) Pl P1) : volavissemus
act (VAct VAnt (VImpf VConj) Pl P2) : volavissetis
act (VAct VAnt (VImpf VConj) Pl P3) : volavissent
act (VAct VAnt VFut Sg P1) : volavero
act (VAct VAnt VFut Sg P2) : volaveris
act (VAct VAnt VFut Sg P3) : volaverit
act (VAct VAnt VFut Pl P1) : volaverimus
act (VAct VAnt VFut Pl P2) : volaveritis
act (VAct VAnt VFut Pl P3) : volaverint
ger VGenAcc : volandum
ger VGenGen : volandi
ger VGenDat : volando
ger VGenAbl : volando
geriv Masc Sg Nom : volandus
geriv Masc Sg Acc : volandum
geriv Masc Sg Gen : volandi
geriv Masc Sg Dat : volando
geriv Masc Sg Abl : volando
geriv Masc Sg Voc : volande
geriv Masc Pl Nom : volandi
geriv Masc Pl Acc : volandos
geriv Masc Pl Gen : volandorum
geriv Masc Pl Dat : volandis
geriv Masc Pl Abl : volandis
geriv Masc Pl Voc : volandi
geriv Fem Sg Nom : volanda
geriv Fem Sg Acc : volandam
geriv Fem Sg Gen : volandae
geriv Fem Sg Dat : volandae
geriv Fem Sg Abl : volanda
geriv Fem Sg Voc : volanda
geriv Fem Pl Nom : volandae
geriv Fem Pl Acc : volandas
geriv Fem Pl Gen : volandarum
geriv Fem Pl Dat : volandis
geriv Fem Pl Abl : volandis
geriv Fem Pl Voc : volandae
geriv Neutr Sg Nom : volandum
geriv Neutr Sg Acc : volandum
geriv Neutr Sg Gen : volandi
geriv Neutr Sg Dat : volando
geriv Neutr Sg Abl : volando
geriv Neutr Sg Voc : volandum
geriv Neutr Pl Nom : volanda
geriv Neutr Pl Acc : volanda
geriv Neutr Pl Gen : volandorum
geriv Neutr Pl Dat : volandis
geriv Neutr Pl Abl : volandis
geriv Neutr Pl Voc : volanda
imp (VImp1 Sg) : vola
imp (VImp1 Pl) : volate
imp (VImp2 Sg P1) : No imperative form
imp (VImp2 Sg P2) : volato
imp (VImp2 Sg P3) : volato
imp (VImp2 Pl P1) : No imperative form
imp (VImp2 Pl P2) : volatote
imp (VImp2 Pl P3) : volanto
inf VInfActPres : volare
inf VInfActPerf : volavisse
inf VInfActFut : volaturum
partActFut Masc Sg Nom : volaturus
partActFut Masc Sg Acc : volaturum
partActFut Masc Sg Gen : volaturi
partActFut Masc Sg Dat : volaturo
partActFut Masc Sg Abl : volaturo
partActFut Masc Sg Voc : volature
partActFut Masc Pl Nom : volaturi
partActFut Masc Pl Acc : volaturos
partActFut Masc Pl Gen : volaturorum
partActFut Masc Pl Dat : volaturis
partActFut Masc Pl Abl : volaturis
partActFut Masc Pl Voc : volaturi
partActFut Fem Sg Nom : volatura
partActFut Fem Sg Acc : volaturam
partActFut Fem Sg Gen : volaturae
partActFut Fem Sg Dat : volaturae
partActFut Fem Sg Abl : volatura
partActFut Fem Sg Voc : volatura
partActFut Fem Pl Nom : volaturae
partActFut Fem Pl Acc : volaturas
partActFut Fem Pl Gen : volaturarum
partActFut Fem Pl Dat : volaturis
partActFut Fem Pl Abl : volaturis
partActFut Fem Pl Voc : volaturae
partActFut Neutr Sg Nom : volaturum
partActFut Neutr Sg Acc : volaturum
partActFut Neutr Sg Gen : volaturi
partActFut Neutr Sg Dat : volaturo
partActFut Neutr Sg Abl : volaturo
partActFut Neutr Sg Voc : volaturum
partActFut Neutr Pl Nom : volatura
partActFut Neutr Pl Acc : volatura
partActFut Neutr Pl Gen : volaturorum
partActFut Neutr Pl Dat : volaturis
partActFut Neutr Pl Abl : volaturis
partActFut Neutr Pl Voc : volatura
partActPres Masc Sg Nom : volans
partActPres Masc Sg Acc : volantem
partActPres Masc Sg Gen : volantis
partActPres Masc Sg Dat : volanti
partActPres Masc Sg Abl : volanti
partActPres Masc Sg Voc : volans
partActPres Masc Pl Nom : volantes
partActPres Masc Pl Acc : volantes
partActPres Masc Pl Gen : volantium
partActPres Masc Pl Dat : volantibus
partActPres Masc Pl Abl : volantibus
partActPres Masc Pl Voc : volantes
partActPres Fem Sg Nom : volans
partActPres Fem Sg Acc : volantem
partActPres Fem Sg Gen : volantis
partActPres Fem Sg Dat : volanti
partActPres Fem Sg Abl : volanti
partActPres Fem Sg Voc : volans
partActPres Fem Pl Nom : volantes
partActPres Fem Pl Acc : volantes
partActPres Fem Pl Gen : volantium
partActPres Fem Pl Dat : volantibus
partActPres Fem Pl Abl : volantibus
partActPres Fem Pl Voc : volantes
partActPres Neutr Sg Nom : volans
partActPres Neutr Sg Acc : volans
partActPres Neutr Sg Gen : volantis
partActPres Neutr Sg Dat : volanti
partActPres Neutr Sg Abl : volanti
partActPres Neutr Sg Voc : volans
partActPres Neutr Pl Nom : volantia
partActPres Neutr Pl Acc : volantia
partActPres Neutr Pl Gen : volantium
partActPres Neutr Pl Dat : volantibus
partActPres Neutr Pl Abl : volantibus
partActPres Neutr Pl Voc : volantia
partPassPerf Masc Sg Nom : volatus
partPassPerf Masc Sg Acc : volatum
partPassPerf Masc Sg Gen : volati
partPassPerf Masc Sg Dat : volato
partPassPerf Masc Sg Abl : volato
partPassPerf Masc Sg Voc : volate
partPassPerf Masc Pl Nom : volati
partPassPerf Masc Pl Acc : volatos
partPassPerf Masc Pl Gen : volatorum
partPassPerf Masc Pl Dat : volatis
partPassPerf Masc Pl Abl : volatis
partPassPerf Masc Pl Voc : volati
partPassPerf Fem Sg Nom : volata
partPassPerf Fem Sg Acc : volatam
partPassPerf Fem Sg Gen : volatae
partPassPerf Fem Sg Dat : volatae
partPassPerf Fem Sg Abl : volata
partPassPerf Fem Sg Voc : volata
partPassPerf Fem Pl Nom : volatae
partPassPerf Fem Pl Acc : volatas
partPassPerf Fem Pl Gen : volatarum
partPassPerf Fem Pl Dat : volatis
partPassPerf Fem Pl Abl : volatis
partPassPerf Fem Pl Voc : volatae
partPassPerf Neutr Sg Nom : volatum
partPassPerf Neutr Sg Acc : volatum
partPassPerf Neutr Sg Gen : volati
partPassPerf Neutr Sg Dat : volato
partPassPerf Neutr Sg Abl : volato
partPassPerf Neutr Sg Voc : volatum
partPassPerf Neutr Pl Nom : volata
partPassPerf Neutr Pl Acc : volata
partPassPerf Neutr Pl Gen : volatorum
partPassPerf Neutr Pl Dat : volatis
partPassPerf Neutr Pl Abl : volatis
partPassPerf Neutr Pl Voc : volata
pass (VPass (VPres VInd) Masc Sg P1) : volor
pass (VPass (VPres VInd) Masc Sg P2) : volaris
pass (VPass (VPres VInd) Masc Sg P3) : volatur
pass (VPass (VPres VInd) Masc Pl P1) : volamur
pass (VPass (VPres VInd) Masc Pl P2) : volamini
pass (VPass (VPres VInd) Masc Pl P3) : volamur
pass (VPass (VPres VInd) Fem Sg P1) : volor
pass (VPass (VPres VInd) Fem Sg P2) : volaris
pass (VPass (VPres VInd) Fem Sg P3) : volatur
pass (VPass (VPres VInd) Fem Pl P1) : volamur
pass (VPass (VPres VInd) Fem Pl P2) : volamini
pass (VPass (VPres VInd) Fem Pl P3) : volamur
pass (VPass (VPres VInd) Neutr Sg P1) : volor
pass (VPass (VPres VInd) Neutr Sg P2) : volaris
pass (VPass (VPres VInd) Neutr Sg P3) : volatur
pass (VPass (VPres VInd) Neutr Pl P1) : volamur
pass (VPass (VPres VInd) Neutr Pl P2) : volamini
pass (VPass (VPres VInd) Neutr Pl P3) : volamur
pass (VPass (VPres VConj) Masc Sg P1) : voler
pass (VPass (VPres VConj) Masc Sg P2) : voleris
pass (VPass (VPres VConj) Masc Sg P3) : voletur
pass (VPass (VPres VConj) Masc Pl P1) : volemur
pass (VPass (VPres VConj) Masc Pl P2) : volemini
pass (VPass (VPres VConj) Masc Pl P3) : volemur
pass (VPass (VPres VConj) Fem Sg P1) : voler
pass (VPass (VPres VConj) Fem Sg P2) : voleris
pass (VPass (VPres VConj) Fem Sg P3) : voletur
pass (VPass (VPres VConj) Fem Pl P1) : volemur
pass (VPass (VPres VConj) Fem Pl P2) : volemini
pass (VPass (VPres VConj) Fem Pl P3) : volemur
pass (VPass (VPres VConj) Neutr Sg P1) : voler
pass (VPass (VPres VConj) Neutr Sg P2) : voleris
pass (VPass (VPres VConj) Neutr Sg P3) : voletur
pass (VPass (VPres VConj) Neutr Pl P1) : volemur
pass (VPass (VPres VConj) Neutr Pl P2) : volemini
pass (VPass (VPres VConj) Neutr Pl P3) : volemur
pass (VPass (VImpf VInd) Masc Sg P1) : volar
pass (VPass (VImpf VInd) Masc Sg P2) : volaris
pass (VPass (VImpf VInd) Masc Sg P3) : volatur
pass (VPass (VImpf VInd) Masc Pl P1) : volamur
pass (VPass (VImpf VInd) Masc Pl P2) : volamini
pass (VPass (VImpf VInd) Masc Pl P3) : volamur
pass (VPass (VImpf VInd) Fem Sg P1) : volar
pass (VPass (VImpf VInd) Fem Sg P2) : volaris
pass (VPass (VImpf VInd) Fem Sg P3) : volatur
pass (VPass (VImpf VInd) Fem Pl P1) : volamur
pass (VPass (VImpf VInd) Fem Pl P2) : volamini
pass (VPass (VImpf VInd) Fem Pl P3) : volamur
pass (VPass (VImpf VInd) Neutr Sg P1) : volar
pass (VPass (VImpf VInd) Neutr Sg P2) : volaris
pass (VPass (VImpf VInd) Neutr Sg P3) : volatur
pass (VPass (VImpf VInd) Neutr Pl P1) : volamur
pass (VPass (VImpf VInd) Neutr Pl P2) : volamini
pass (VPass (VImpf VInd) Neutr Pl P3) : volamur
pass (VPass (VImpf VConj) Masc Sg P1) : volarer
pass (VPass (VImpf VConj) Masc Sg P2) : volareris
pass (VPass (VImpf VConj) Masc Sg P3) : volaretur
pass (VPass (VImpf VConj) Masc Pl P1) : volaremur
pass (VPass (VImpf VConj) Masc Pl P2) : volaremini
pass (VPass (VImpf VConj) Masc Pl P3) : volaremur
pass (VPass (VImpf VConj) Fem Sg P1) : volarer
pass (VPass (VImpf VConj) Fem Sg P2) : volareris
pass (VPass (VImpf VConj) Fem Sg P3) : volaretur
pass (VPass (VImpf VConj) Fem Pl P1) : volaremur
pass (VPass (VImpf VConj) Fem Pl P2) : volaremini
pass (VPass (VImpf VConj) Fem Pl P3) : volaremur
pass (VPass (VImpf VConj) Neutr Sg P1) : volarer
pass (VPass (VImpf VConj) Neutr Sg P2) : volareris
pass (VPass (VImpf VConj) Neutr Sg P3) : volaretur
pass (VPass (VImpf VConj) Neutr Pl P1) : volaremur
pass (VPass (VImpf VConj) Neutr Pl P2) : volaremini
pass (VPass (VImpf VConj) Neutr Pl P3) : volaremur
pass (VPass VFut Masc Sg P1) : volabor
pass (VPass VFut Masc Sg P2) : volaberis
pass (VPass VFut Masc Sg P3) : volabitur
pass (VPass VFut Masc Pl P1) : volabimur
pass (VPass VFut Masc Pl P2) : volabimini
pass (VPass VFut Masc Pl P3) : volabumur
pass (VPass VFut Fem Sg P1) : volabor
pass (VPass VFut Fem Sg P2) : volaberis
pass (VPass VFut Fem Sg P3) : volabitur
pass (VPass VFut Fem Pl P1) : volabimur
pass (VPass VFut Fem Pl P2) : volabimini
pass (VPass VFut Fem Pl P3) : volabumur
pass (VPass VFut Neutr Sg P1) : volabor
pass (VPass VFut Neutr Sg P2) : volaberis
pass (VPass VFut Neutr Sg P3) : volabitur
pass (VPass VFut Neutr Pl P1) : volabimur
pass (VPass VFut Neutr Pl P2) : volabimini
pass (VPass VFut Neutr Pl P3) : volabumur
sup VSupAcc : volatum
sup VSupAbl : volatu

 act (VAct VSim (VPres VInd) Sg P1) : gelo
act (VAct VSim (VPres VInd) Sg P2) : gelas
act (VAct VSim (VPres VInd) Sg P3) : gelat
act (VAct VSim (VPres VInd) Pl P1) : gelamus
act (VAct VSim (VPres VInd) Pl P2) : gelatis
act (VAct VSim (VPres VInd) Pl P3) : gelant
act (VAct VSim (VPres VConj) Sg P1) : gelem
act (VAct VSim (VPres VConj) Sg P2) : geles
act (VAct VSim (VPres VConj) Sg P3) : gelet
act (VAct VSim (VPres VConj) Pl P1) : gelemus
act (VAct VSim (VPres VConj) Pl P2) : geletis
act (VAct VSim (VPres VConj) Pl P3) : gelent
act (VAct VSim (VImpf VInd) Sg P1) : gelabam
act (VAct VSim (VImpf VInd) Sg P2) : gelabas
act (VAct VSim (VImpf VInd) Sg P3) : gelabat
act (VAct VSim (VImpf VInd) Pl P1) : gelabamus
act (VAct VSim (VImpf VInd) Pl P2) : gelabatis
act (VAct VSim (VImpf VInd) Pl P3) : gelabant
act (VAct VSim (VImpf VConj) Sg P1) : gelarem
act (VAct VSim (VImpf VConj) Sg P2) : gelares
act (VAct VSim (VImpf VConj) Sg P3) : gelaret
act (VAct VSim (VImpf VConj) Pl P1) : gelaremus
act (VAct VSim (VImpf VConj) Pl P2) : gelaretis
act (VAct VSim (VImpf VConj) Pl P3) : gelarent
act (VAct VSim VFut Sg P1) : gelabo
act (VAct VSim VFut Sg P2) : gelabis
act (VAct VSim VFut Sg P3) : gelabit
act (VAct VSim VFut Pl P1) : gelabimus
act (VAct VSim VFut Pl P2) : gelabitis
act (VAct VSim VFut Pl P3) : gelabunt
act (VAct VAnt (VPres VInd) Sg P1) : gelavi
act (VAct VAnt (VPres VInd) Sg P2) : gelavisti
act (VAct VAnt (VPres VInd) Sg P3) : gelavit
act (VAct VAnt (VPres VInd) Pl P1) : gelavimus
act (VAct VAnt (VPres VInd) Pl P2) : gelavistis
act (VAct VAnt (VPres VInd) Pl P3) : gelaverunt
act (VAct VAnt (VPres VConj) Sg P1) : gelaverim
act (VAct VAnt (VPres VConj) Sg P2) : gelaveris
act (VAct VAnt (VPres VConj) Sg P3) : gelaverit
act (VAct VAnt (VPres VConj) Pl P1) : gelaverimus
act (VAct VAnt (VPres VConj) Pl P2) : gelaveritis
act (VAct VAnt (VPres VConj) Pl P3) : gelaverint
act (VAct VAnt (VImpf VInd) Sg P1) : gelaveram
act (VAct VAnt (VImpf VInd) Sg P2) : gelaveras
act (VAct VAnt (VImpf VInd) Sg P3) : gelaverat
act (VAct VAnt (VImpf VInd) Pl P1) : gelaveramus
act (VAct VAnt (VImpf VInd) Pl P2) : gelaveratis
act (VAct VAnt (VImpf VInd) Pl P3) : gelaverant
act (VAct VAnt (VImpf VConj) Sg P1) : gelavissem
act (VAct VAnt (VImpf VConj) Sg P2) : gelavisses
act (VAct VAnt (VImpf VConj) Sg P3) : gelavisset
act (VAct VAnt (VImpf VConj) Pl P1) : gelavissemus
act (VAct VAnt (VImpf VConj) Pl P2) : gelavissetis
act (VAct VAnt (VImpf VConj) Pl P3) : gelavissent
act (VAct VAnt VFut Sg P1) : gelavero
act (VAct VAnt VFut Sg P2) : gelaveris
act (VAct VAnt VFut Sg P3) : gelaverit
act (VAct VAnt VFut Pl P1) : gelaverimus
act (VAct VAnt VFut Pl P2) : gelaveritis
act (VAct VAnt VFut Pl P3) : gelaverint
ger VGenAcc : gelandum
ger VGenGen : gelandi
ger VGenDat : gelando
ger VGenAbl : gelando
geriv Masc Sg Nom : gelandus
geriv Masc Sg Acc : gelandum
geriv Masc Sg Gen : gelandi
geriv Masc Sg Dat : gelando
geriv Masc Sg Abl : gelando
geriv Masc Sg Voc : gelande
geriv Masc Pl Nom : gelandi
geriv Masc Pl Acc : gelandos
geriv Masc Pl Gen : gelandorum
geriv Masc Pl Dat : gelandis
geriv Masc Pl Abl : gelandis
geriv Masc Pl Voc : gelandi
geriv Fem Sg Nom : gelanda
geriv Fem Sg Acc : gelandam
geriv Fem Sg Gen : gelandae
geriv Fem Sg Dat : gelandae
geriv Fem Sg Abl : gelanda
geriv Fem Sg Voc : gelanda
geriv Fem Pl Nom : gelandae
geriv Fem Pl Acc : gelandas
geriv Fem Pl Gen : gelandarum
geriv Fem Pl Dat : gelandis
geriv Fem Pl Abl : gelandis
geriv Fem Pl Voc : gelandae
geriv Neutr Sg Nom : gelandum
geriv Neutr Sg Acc : gelandum
geriv Neutr Sg Gen : gelandi
geriv Neutr Sg Dat : gelando
geriv Neutr Sg Abl : gelando
geriv Neutr Sg Voc : gelandum
geriv Neutr Pl Nom : gelanda
geriv Neutr Pl Acc : gelanda
geriv Neutr Pl Gen : gelandorum
geriv Neutr Pl Dat : gelandis
geriv Neutr Pl Abl : gelandis
geriv Neutr Pl Voc : gelanda
imp (VImp1 Sg) : gela
imp (VImp1 Pl) : gelate
imp (VImp2 Sg P1) : No imperative form
imp (VImp2 Sg P2) : gelato
imp (VImp2 Sg P3) : gelato
imp (VImp2 Pl P1) : No imperative form
imp (VImp2 Pl P2) : gelatote
imp (VImp2 Pl P3) : gelanto
inf VInfActPres : gelare
inf VInfActPerf : gelavisse
inf VInfActFut : gelaturum
partActFut Masc Sg Nom : gelaturus
partActFut Masc Sg Acc : gelaturum
partActFut Masc Sg Gen : gelaturi
partActFut Masc Sg Dat : gelaturo
partActFut Masc Sg Abl : gelaturo
partActFut Masc Sg Voc : gelature
partActFut Masc Pl Nom : gelaturi
partActFut Masc Pl Acc : gelaturos
partActFut Masc Pl Gen : gelaturorum
partActFut Masc Pl Dat : gelaturis
partActFut Masc Pl Abl : gelaturis
partActFut Masc Pl Voc : gelaturi
partActFut Fem Sg Nom : gelatura
partActFut Fem Sg Acc : gelaturam
partActFut Fem Sg Gen : gelaturae
partActFut Fem Sg Dat : gelaturae
partActFut Fem Sg Abl : gelatura
partActFut Fem Sg Voc : gelatura
partActFut Fem Pl Nom : gelaturae
partActFut Fem Pl Acc : gelaturas
partActFut Fem Pl Gen : gelaturarum
partActFut Fem Pl Dat : gelaturis
partActFut Fem Pl Abl : gelaturis
partActFut Fem Pl Voc : gelaturae
partActFut Neutr Sg Nom : gelaturum
partActFut Neutr Sg Acc : gelaturum
partActFut Neutr Sg Gen : gelaturi
partActFut Neutr Sg Dat : gelaturo
partActFut Neutr Sg Abl : gelaturo
partActFut Neutr Sg Voc : gelaturum
partActFut Neutr Pl Nom : gelatura
partActFut Neutr Pl Acc : gelatura
partActFut Neutr Pl Gen : gelaturorum
partActFut Neutr Pl Dat : gelaturis
partActFut Neutr Pl Abl : gelaturis
partActFut Neutr Pl Voc : gelatura
partActPres Masc Sg Nom : gelans
partActPres Masc Sg Acc : gelantem
partActPres Masc Sg Gen : gelantis
partActPres Masc Sg Dat : gelanti
partActPres Masc Sg Abl : gelanti
partActPres Masc Sg Voc : gelans
partActPres Masc Pl Nom : gelantes
partActPres Masc Pl Acc : gelantes
partActPres Masc Pl Gen : gelantium
partActPres Masc Pl Dat : gelantibus
partActPres Masc Pl Abl : gelantibus
partActPres Masc Pl Voc : gelantes
partActPres Fem Sg Nom : gelans
partActPres Fem Sg Acc : gelantem
partActPres Fem Sg Gen : gelantis
partActPres Fem Sg Dat : gelanti
partActPres Fem Sg Abl : gelanti
partActPres Fem Sg Voc : gelans
partActPres Fem Pl Nom : gelantes
partActPres Fem Pl Acc : gelantes
partActPres Fem Pl Gen : gelantium
partActPres Fem Pl Dat : gelantibus
partActPres Fem Pl Abl : gelantibus
partActPres Fem Pl Voc : gelantes
partActPres Neutr Sg Nom : gelans
partActPres Neutr Sg Acc : gelans
partActPres Neutr Sg Gen : gelantis
partActPres Neutr Sg Dat : gelanti
partActPres Neutr Sg Abl : gelanti
partActPres Neutr Sg Voc : gelans
partActPres Neutr Pl Nom : gelantia
partActPres Neutr Pl Acc : gelantia
partActPres Neutr Pl Gen : gelantium
partActPres Neutr Pl Dat : gelantibus
partActPres Neutr Pl Abl : gelantibus
partActPres Neutr Pl Voc : gelantia
partPassPerf Masc Sg Nom : gelatus
partPassPerf Masc Sg Acc : gelatum
partPassPerf Masc Sg Gen : gelati
partPassPerf Masc Sg Dat : gelato
partPassPerf Masc Sg Abl : gelato
partPassPerf Masc Sg Voc : gelate
partPassPerf Masc Pl Nom : gelati
partPassPerf Masc Pl Acc : gelatos
partPassPerf Masc Pl Gen : gelatorum
partPassPerf Masc Pl Dat : gelatis
partPassPerf Masc Pl Abl : gelatis
partPassPerf Masc Pl Voc : gelati
partPassPerf Fem Sg Nom : gelata
partPassPerf Fem Sg Acc : gelatam
partPassPerf Fem Sg Gen : gelatae
partPassPerf Fem Sg Dat : gelatae
partPassPerf Fem Sg Abl : gelata
partPassPerf Fem Sg Voc : gelata
partPassPerf Fem Pl Nom : gelatae
partPassPerf Fem Pl Acc : gelatas
partPassPerf Fem Pl Gen : gelatarum
partPassPerf Fem Pl Dat : gelatis
partPassPerf Fem Pl Abl : gelatis
partPassPerf Fem Pl Voc : gelatae
partPassPerf Neutr Sg Nom : gelatum
partPassPerf Neutr Sg Acc : gelatum
partPassPerf Neutr Sg Gen : gelati
partPassPerf Neutr Sg Dat : gelato
partPassPerf Neutr Sg Abl : gelato
partPassPerf Neutr Sg Voc : gelatum
partPassPerf Neutr Pl Nom : gelata
partPassPerf Neutr Pl Acc : gelata
partPassPerf Neutr Pl Gen : gelatorum
partPassPerf Neutr Pl Dat : gelatis
partPassPerf Neutr Pl Abl : gelatis
partPassPerf Neutr Pl Voc : gelata
pass (VPass (VPres VInd) Masc Sg P1) : gelor
pass (VPass (VPres VInd) Masc Sg P2) : gelaris
pass (VPass (VPres VInd) Masc Sg P3) : gelatur
pass (VPass (VPres VInd) Masc Pl P1) : gelamur
pass (VPass (VPres VInd) Masc Pl P2) : gelamini
pass (VPass (VPres VInd) Masc Pl P3) : gelamur
pass (VPass (VPres VInd) Fem Sg P1) : gelor
pass (VPass (VPres VInd) Fem Sg P2) : gelaris
pass (VPass (VPres VInd) Fem Sg P3) : gelatur
pass (VPass (VPres VInd) Fem Pl P1) : gelamur
pass (VPass (VPres VInd) Fem Pl P2) : gelamini
pass (VPass (VPres VInd) Fem Pl P3) : gelamur
pass (VPass (VPres VInd) Neutr Sg P1) : gelor
pass (VPass (VPres VInd) Neutr Sg P2) : gelaris
pass (VPass (VPres VInd) Neutr Sg P3) : gelatur
pass (VPass (VPres VInd) Neutr Pl P1) : gelamur
pass (VPass (VPres VInd) Neutr Pl P2) : gelamini
pass (VPass (VPres VInd) Neutr Pl P3) : gelamur
pass (VPass (VPres VConj) Masc Sg P1) : geler
pass (VPass (VPres VConj) Masc Sg P2) : geleris
pass (VPass (VPres VConj) Masc Sg P3) : geletur
pass (VPass (VPres VConj) Masc Pl P1) : gelemur
pass (VPass (VPres VConj) Masc Pl P2) : gelemini
pass (VPass (VPres VConj) Masc Pl P3) : gelemur
pass (VPass (VPres VConj) Fem Sg P1) : geler
pass (VPass (VPres VConj) Fem Sg P2) : geleris
pass (VPass (VPres VConj) Fem Sg P3) : geletur
pass (VPass (VPres VConj) Fem Pl P1) : gelemur
pass (VPass (VPres VConj) Fem Pl P2) : gelemini
pass (VPass (VPres VConj) Fem Pl P3) : gelemur
pass (VPass (VPres VConj) Neutr Sg P1) : geler
pass (VPass (VPres VConj) Neutr Sg P2) : geleris
pass (VPass (VPres VConj) Neutr Sg P3) : geletur
pass (VPass (VPres VConj) Neutr Pl P1) : gelemur
pass (VPass (VPres VConj) Neutr Pl P2) : gelemini
pass (VPass (VPres VConj) Neutr Pl P3) : gelemur
pass (VPass (VImpf VInd) Masc Sg P1) : gelar
pass (VPass (VImpf VInd) Masc Sg P2) : gelaris
pass (VPass (VImpf VInd) Masc Sg P3) : gelatur
pass (VPass (VImpf VInd) Masc Pl P1) : gelamur
pass (VPass (VImpf VInd) Masc Pl P2) : gelamini
pass (VPass (VImpf VInd) Masc Pl P3) : gelamur
pass (VPass (VImpf VInd) Fem Sg P1) : gelar
pass (VPass (VImpf VInd) Fem Sg P2) : gelaris
pass (VPass (VImpf VInd) Fem Sg P3) : gelatur
pass (VPass (VImpf VInd) Fem Pl P1) : gelamur
pass (VPass (VImpf VInd) Fem Pl P2) : gelamini
pass (VPass (VImpf VInd) Fem Pl P3) : gelamur
pass (VPass (VImpf VInd) Neutr Sg P1) : gelar
pass (VPass (VImpf VInd) Neutr Sg P2) : gelaris
pass (VPass (VImpf VInd) Neutr Sg P3) : gelatur
pass (VPass (VImpf VInd) Neutr Pl P1) : gelamur
pass (VPass (VImpf VInd) Neutr Pl P2) : gelamini
pass (VPass (VImpf VInd) Neutr Pl P3) : gelamur
pass (VPass (VImpf VConj) Masc Sg P1) : gelarer
pass (VPass (VImpf VConj) Masc Sg P2) : gelareris
pass (VPass (VImpf VConj) Masc Sg P3) : gelaretur
pass (VPass (VImpf VConj) Masc Pl P1) : gelaremur
pass (VPass (VImpf VConj) Masc Pl P2) : gelaremini
pass (VPass (VImpf VConj) Masc Pl P3) : gelaremur
pass (VPass (VImpf VConj) Fem Sg P1) : gelarer
pass (VPass (VImpf VConj) Fem Sg P2) : gelareris
pass (VPass (VImpf VConj) Fem Sg P3) : gelaretur
pass (VPass (VImpf VConj) Fem Pl P1) : gelaremur
pass (VPass (VImpf VConj) Fem Pl P2) : gelaremini
pass (VPass (VImpf VConj) Fem Pl P3) : gelaremur
pass (VPass (VImpf VConj) Neutr Sg P1) : gelarer
pass (VPass (VImpf VConj) Neutr Sg P2) : gelareris
pass (VPass (VImpf VConj) Neutr Sg P3) : gelaretur
pass (VPass (VImpf VConj) Neutr Pl P1) : gelaremur
pass (VPass (VImpf VConj) Neutr Pl P2) : gelaremini
pass (VPass (VImpf VConj) Neutr Pl P3) : gelaremur
pass (VPass VFut Masc Sg P1) : gelabor
pass (VPass VFut Masc Sg P2) : gelaberis
pass (VPass VFut Masc Sg P3) : gelabitur
pass (VPass VFut Masc Pl P1) : gelabimur
pass (VPass VFut Masc Pl P2) : gelabimini
pass (VPass VFut Masc Pl P3) : gelabumur
pass (VPass VFut Fem Sg P1) : gelabor
pass (VPass VFut Fem Sg P2) : gelaberis
pass (VPass VFut Fem Sg P3) : gelabitur
pass (VPass VFut Fem Pl P1) : gelabimur
pass (VPass VFut Fem Pl P2) : gelabimini
pass (VPass VFut Fem Pl P3) : gelabumur
pass (VPass VFut Neutr Sg P1) : gelabor
pass (VPass VFut Neutr Sg P2) : gelaberis
pass (VPass VFut Neutr Sg P3) : gelabitur
pass (VPass VFut Neutr Pl P1) : gelabimur
pass (VPass VFut Neutr Pl P2) : gelabimini
pass (VPass VFut Neutr Pl P3) : gelabumur
sup VSupAcc : gelatum
sup VSupAbl : gelatu

 act (VAct VSim (VPres VInd) Sg P1) : io
act (VAct VSim (VPres VInd) Sg P2) : is
act (VAct VSim (VPres VInd) Sg P3) : it
act (VAct VSim (VPres VInd) Pl P1) : imus
act (VAct VSim (VPres VInd) Pl P2) : itis
act (VAct VSim (VPres VInd) Pl P3) : iunt
act (VAct VSim (VPres VConj) Sg P1) : iam
act (VAct VSim (VPres VConj) Sg P2) : ias
act (VAct VSim (VPres VConj) Sg P3) : iat
act (VAct VSim (VPres VConj) Pl P1) : iamus
act (VAct VSim (VPres VConj) Pl P2) : iatis
act (VAct VSim (VPres VConj) Pl P3) : iant
act (VAct VSim (VImpf VInd) Sg P1) : iebam
act (VAct VSim (VImpf VInd) Sg P2) : iebas
act (VAct VSim (VImpf VInd) Sg P3) : iebat
act (VAct VSim (VImpf VInd) Pl P1) : iebamus
act (VAct VSim (VImpf VInd) Pl P2) : iebatis
act (VAct VSim (VImpf VInd) Pl P3) : iebant
act (VAct VSim (VImpf VConj) Sg P1) : irem
act (VAct VSim (VImpf VConj) Sg P2) : ires
act (VAct VSim (VImpf VConj) Sg P3) : iret
act (VAct VSim (VImpf VConj) Pl P1) : iremus
act (VAct VSim (VImpf VConj) Pl P2) : iretis
act (VAct VSim (VImpf VConj) Pl P3) : irent
act (VAct VSim VFut Sg P1) : iam
act (VAct VSim VFut Sg P2) : ies
act (VAct VSim VFut Sg P3) : iet
act (VAct VSim VFut Pl P1) : iemus
act (VAct VSim VFut Pl P2) : ietis
act (VAct VSim VFut Pl P3) : ient
act (VAct VAnt (VPres VInd) Sg P1) : ivi
act (VAct VAnt (VPres VInd) Sg P2) : ivisti
act (VAct VAnt (VPres VInd) Sg P3) : ivit
act (VAct VAnt (VPres VInd) Pl P1) : ivimus
act (VAct VAnt (VPres VInd) Pl P2) : ivistis
act (VAct VAnt (VPres VInd) Pl P3) : iverunt
act (VAct VAnt (VPres VConj) Sg P1) : iverim
act (VAct VAnt (VPres VConj) Sg P2) : iveris
act (VAct VAnt (VPres VConj) Sg P3) : iverit
act (VAct VAnt (VPres VConj) Pl P1) : iverimus
act (VAct VAnt (VPres VConj) Pl P2) : iveritis
act (VAct VAnt (VPres VConj) Pl P3) : iverint
act (VAct VAnt (VImpf VInd) Sg P1) : iveram
act (VAct VAnt (VImpf VInd) Sg P2) : iveras
act (VAct VAnt (VImpf VInd) Sg P3) : iverat
act (VAct VAnt (VImpf VInd) Pl P1) : iveramus
act (VAct VAnt (VImpf VInd) Pl P2) : iveratis
act (VAct VAnt (VImpf VInd) Pl P3) : iverant
act (VAct VAnt (VImpf VConj) Sg P1) : ivissem
act (VAct VAnt (VImpf VConj) Sg P2) : ivisses
act (VAct VAnt (VImpf VConj) Sg P3) : ivisset
act (VAct VAnt (VImpf VConj) Pl P1) : ivissemus
act (VAct VAnt (VImpf VConj) Pl P2) : ivissetis
act (VAct VAnt (VImpf VConj) Pl P3) : ivissent
act (VAct VAnt VFut Sg P1) : ivero
act (VAct VAnt VFut Sg P2) : iveris
act (VAct VAnt VFut Sg P3) : iverit
act (VAct VAnt VFut Pl P1) : iverimus
act (VAct VAnt VFut Pl P2) : iveritis
act (VAct VAnt VFut Pl P3) : iverint
ger VGenAcc : indum
ger VGenGen : indi
ger VGenDat : indo
ger VGenAbl : indo
geriv Masc Sg Nom : indus
geriv Masc Sg Acc : indum
geriv Masc Sg Gen : indi
geriv Masc Sg Dat : indo
geriv Masc Sg Abl : indo
geriv Masc Sg Voc : inde
geriv Masc Pl Nom : indi
geriv Masc Pl Acc : indos
geriv Masc Pl Gen : indorum
geriv Masc Pl Dat : indis
geriv Masc Pl Abl : indis
geriv Masc Pl Voc : indi
geriv Fem Sg Nom : inda
geriv Fem Sg Acc : indam
geriv Fem Sg Gen : indae
geriv Fem Sg Dat : indae
geriv Fem Sg Abl : inda
geriv Fem Sg Voc : inda
geriv Fem Pl Nom : indae
geriv Fem Pl Acc : indas
geriv Fem Pl Gen : indarum
geriv Fem Pl Dat : indis
geriv Fem Pl Abl : indis
geriv Fem Pl Voc : indae
geriv Neutr Sg Nom : indum
geriv Neutr Sg Acc : indum
geriv Neutr Sg Gen : indi
geriv Neutr Sg Dat : indo
geriv Neutr Sg Abl : indo
geriv Neutr Sg Voc : indum
geriv Neutr Pl Nom : inda
geriv Neutr Pl Acc : inda
geriv Neutr Pl Gen : indorum
geriv Neutr Pl Dat : indis
geriv Neutr Pl Abl : indis
geriv Neutr Pl Voc : inda
imp (VImp1 Sg) : i
imp (VImp1 Pl) : ite
imp (VImp2 Sg P1) : No imperative form
imp (VImp2 Sg P2) : ito
imp (VImp2 Sg P3) : ito
imp (VImp2 Pl P1) : No imperative form
imp (VImp2 Pl P2) : itote
imp (VImp2 Pl P3) : into
inf VInfActPres : ire
inf VInfActPerf : ivisse
inf VInfActFut : iturum
partActFut Masc Sg Nom : iturus
partActFut Masc Sg Acc : iturum
partActFut Masc Sg Gen : ituri
partActFut Masc Sg Dat : ituro
partActFut Masc Sg Abl : ituro
partActFut Masc Sg Voc : iture
partActFut Masc Pl Nom : ituri
partActFut Masc Pl Acc : ituros
partActFut Masc Pl Gen : iturorum
partActFut Masc Pl Dat : ituris
partActFut Masc Pl Abl : ituris
partActFut Masc Pl Voc : ituri
partActFut Fem Sg Nom : itura
partActFut Fem Sg Acc : ituram
partActFut Fem Sg Gen : iturae
partActFut Fem Sg Dat : iturae
partActFut Fem Sg Abl : itura
partActFut Fem Sg Voc : itura
partActFut Fem Pl Nom : iturae
partActFut Fem Pl Acc : ituras
partActFut Fem Pl Gen : iturarum
partActFut Fem Pl Dat : ituris
partActFut Fem Pl Abl : ituris
partActFut Fem Pl Voc : iturae
partActFut Neutr Sg Nom : iturum
partActFut Neutr Sg Acc : iturum
partActFut Neutr Sg Gen : ituri
partActFut Neutr Sg Dat : ituro
partActFut Neutr Sg Abl : ituro
partActFut Neutr Sg Voc : iturum
partActFut Neutr Pl Nom : itura
partActFut Neutr Pl Acc : itura
partActFut Neutr Pl Gen : iturorum
partActFut Neutr Pl Dat : ituris
partActFut Neutr Pl Abl : ituris
partActFut Neutr Pl Voc : itura
partActPres Masc Sg Nom : ins
partActPres Masc Sg Acc : intem
partActPres Masc Sg Gen : intis
partActPres Masc Sg Dat : inti
partActPres Masc Sg Abl : inti
partActPres Masc Sg Voc : ins
partActPres Masc Pl Nom : intes
partActPres Masc Pl Acc : intes
partActPres Masc Pl Gen : intium
partActPres Masc Pl Dat : intibus
partActPres Masc Pl Abl : intibus
partActPres Masc Pl Voc : intes
partActPres Fem Sg Nom : ins
partActPres Fem Sg Acc : intem
partActPres Fem Sg Gen : intis
partActPres Fem Sg Dat : inti
partActPres Fem Sg Abl : inti
partActPres Fem Sg Voc : ins
partActPres Fem Pl Nom : intes
partActPres Fem Pl Acc : intes
partActPres Fem Pl Gen : intium
partActPres Fem Pl Dat : intibus
partActPres Fem Pl Abl : intibus
partActPres Fem Pl Voc : intes
partActPres Neutr Sg Nom : ins
partActPres Neutr Sg Acc : ins
partActPres Neutr Sg Gen : intis
partActPres Neutr Sg Dat : inti
partActPres Neutr Sg Abl : inti
partActPres Neutr Sg Voc : ins
partActPres Neutr Pl Nom : intia
partActPres Neutr Pl Acc : intia
partActPres Neutr Pl Gen : intium
partActPres Neutr Pl Dat : intibus
partActPres Neutr Pl Abl : intibus
partActPres Neutr Pl Voc : intia
partPassPerf Masc Sg Nom : itus
partPassPerf Masc Sg Acc : itum
partPassPerf Masc Sg Gen : iti
partPassPerf Masc Sg Dat : ito
partPassPerf Masc Sg Abl : ito
partPassPerf Masc Sg Voc : ite
partPassPerf Masc Pl Nom : iti
partPassPerf Masc Pl Acc : itos
partPassPerf Masc Pl Gen : itorum
partPassPerf Masc Pl Dat : itis
partPassPerf Masc Pl Abl : itis
partPassPerf Masc Pl Voc : iti
partPassPerf Fem Sg Nom : ita
partPassPerf Fem Sg Acc : itam
partPassPerf Fem Sg Gen : itae
partPassPerf Fem Sg Dat : itae
partPassPerf Fem Sg Abl : ita
partPassPerf Fem Sg Voc : ita
partPassPerf Fem Pl Nom : itae
partPassPerf Fem Pl Acc : itas
partPassPerf Fem Pl Gen : itarum
partPassPerf Fem Pl Dat : itis
partPassPerf Fem Pl Abl : itis
partPassPerf Fem Pl Voc : itae
partPassPerf Neutr Sg Nom : itum
partPassPerf Neutr Sg Acc : itum
partPassPerf Neutr Sg Gen : iti
partPassPerf Neutr Sg Dat : ito
partPassPerf Neutr Sg Abl : ito
partPassPerf Neutr Sg Voc : itum
partPassPerf Neutr Pl Nom : ita
partPassPerf Neutr Pl Acc : ita
partPassPerf Neutr Pl Gen : itorum
partPassPerf Neutr Pl Dat : itis
partPassPerf Neutr Pl Abl : itis
partPassPerf Neutr Pl Voc : ita
pass (VPass (VPres VInd) Masc Sg P1) : ior
pass (VPass (VPres VInd) Masc Sg P2) : iris
pass (VPass (VPres VInd) Masc Sg P3) : itur
pass (VPass (VPres VInd) Masc Pl P1) : imur
pass (VPass (VPres VInd) Masc Pl P2) : imini
pass (VPass (VPres VInd) Masc Pl P3) : imur
pass (VPass (VPres VInd) Fem Sg P1) : ior
pass (VPass (VPres VInd) Fem Sg P2) : iris
pass (VPass (VPres VInd) Fem Sg P3) : itur
pass (VPass (VPres VInd) Fem Pl P1) : imur
pass (VPass (VPres VInd) Fem Pl P2) : imini
pass (VPass (VPres VInd) Fem Pl P3) : imur
pass (VPass (VPres VInd) Neutr Sg P1) : ior
pass (VPass (VPres VInd) Neutr Sg P2) : iris
pass (VPass (VPres VInd) Neutr Sg P3) : itur
pass (VPass (VPres VInd) Neutr Pl P1) : imur
pass (VPass (VPres VInd) Neutr Pl P2) : imini
pass (VPass (VPres VInd) Neutr Pl P3) : imur
pass (VPass (VPres VConj) Masc Sg P1) : iar
pass (VPass (VPres VConj) Masc Sg P2) : iaris
pass (VPass (VPres VConj) Masc Sg P3) : iatur
pass (VPass (VPres VConj) Masc Pl P1) : iamur
pass (VPass (VPres VConj) Masc Pl P2) : iamini
pass (VPass (VPres VConj) Masc Pl P3) : iamur
pass (VPass (VPres VConj) Fem Sg P1) : iar
pass (VPass (VPres VConj) Fem Sg P2) : iaris
pass (VPass (VPres VConj) Fem Sg P3) : iatur
pass (VPass (VPres VConj) Fem Pl P1) : iamur
pass (VPass (VPres VConj) Fem Pl P2) : iamini
pass (VPass (VPres VConj) Fem Pl P3) : iamur
pass (VPass (VPres VConj) Neutr Sg P1) : iar
pass (VPass (VPres VConj) Neutr Sg P2) : iaris
pass (VPass (VPres VConj) Neutr Sg P3) : iatur
pass (VPass (VPres VConj) Neutr Pl P1) : iamur
pass (VPass (VPres VConj) Neutr Pl P2) : iamini
pass (VPass (VPres VConj) Neutr Pl P3) : iamur
pass (VPass (VImpf VInd) Masc Sg P1) : ir
pass (VPass (VImpf VInd) Masc Sg P2) : iris
pass (VPass (VImpf VInd) Masc Sg P3) : itur
pass (VPass (VImpf VInd) Masc Pl P1) : imur
pass (VPass (VImpf VInd) Masc Pl P2) : imini
pass (VPass (VImpf VInd) Masc Pl P3) : imur
pass (VPass (VImpf VInd) Fem Sg P1) : ir
pass (VPass (VImpf VInd) Fem Sg P2) : iris
pass (VPass (VImpf VInd) Fem Sg P3) : itur
pass (VPass (VImpf VInd) Fem Pl P1) : imur
pass (VPass (VImpf VInd) Fem Pl P2) : imini
pass (VPass (VImpf VInd) Fem Pl P3) : imur
pass (VPass (VImpf VInd) Neutr Sg P1) : ir
pass (VPass (VImpf VInd) Neutr Sg P2) : iris
pass (VPass (VImpf VInd) Neutr Sg P3) : itur
pass (VPass (VImpf VInd) Neutr Pl P1) : imur
pass (VPass (VImpf VInd) Neutr Pl P2) : imini
pass (VPass (VImpf VInd) Neutr Pl P3) : imur
pass (VPass (VImpf VConj) Masc Sg P1) : irer
pass (VPass (VImpf VConj) Masc Sg P2) : ireris
pass (VPass (VImpf VConj) Masc Sg P3) : iretur
pass (VPass (VImpf VConj) Masc Pl P1) : iremur
pass (VPass (VImpf VConj) Masc Pl P2) : iremini
pass (VPass (VImpf VConj) Masc Pl P3) : iremur
pass (VPass (VImpf VConj) Fem Sg P1) : irer
pass (VPass (VImpf VConj) Fem Sg P2) : ireris
pass (VPass (VImpf VConj) Fem Sg P3) : iretur
pass (VPass (VImpf VConj) Fem Pl P1) : iremur
pass (VPass (VImpf VConj) Fem Pl P2) : iremini
pass (VPass (VImpf VConj) Fem Pl P3) : iremur
pass (VPass (VImpf VConj) Neutr Sg P1) : irer
pass (VPass (VImpf VConj) Neutr Sg P2) : ireris
pass (VPass (VImpf VConj) Neutr Sg P3) : iretur
pass (VPass (VImpf VConj) Neutr Pl P1) : iremur
pass (VPass (VImpf VConj) Neutr Pl P2) : iremini
pass (VPass (VImpf VConj) Neutr Pl P3) : iremur
pass (VPass VFut Masc Sg P1) : ibor
pass (VPass VFut Masc Sg P2) : iberis
pass (VPass VFut Masc Sg P3) : ibitur
pass (VPass VFut Masc Pl P1) : ibimur
pass (VPass VFut Masc Pl P2) : ibimini
pass (VPass VFut Masc Pl P3) : ibumur
pass (VPass VFut Fem Sg P1) : ibor
pass (VPass VFut Fem Sg P2) : iberis
pass (VPass VFut Fem Sg P3) : ibitur
pass (VPass VFut Fem Pl P1) : ibimur
pass (VPass VFut Fem Pl P2) : ibimini
pass (VPass VFut Fem Pl P3) : ibumur
pass (VPass VFut Neutr Sg P1) : ibor
pass (VPass VFut Neutr Sg P2) : iberis
pass (VPass VFut Neutr Sg P3) : ibitur
pass (VPass VFut Neutr Pl P1) : ibimur
pass (VPass VFut Neutr Pl P2) : ibimini
pass (VPass VFut Neutr Pl P3) : ibumur
sup VSupAcc : itum
sup VSupAbl : itu

 act (VAct VSim (VPres VInd) Sg P1) : salto
act (VAct VSim (VPres VInd) Sg P2) : saltas
act (VAct VSim (VPres VInd) Sg P3) : saltat
act (VAct VSim (VPres VInd) Pl P1) : saltamus
act (VAct VSim (VPres VInd) Pl P2) : saltatis
act (VAct VSim (VPres VInd) Pl P3) : saltant
act (VAct VSim (VPres VConj) Sg P1) : saltem
act (VAct VSim (VPres VConj) Sg P2) : saltes
act (VAct VSim (VPres VConj) Sg P3) : saltet
act (VAct VSim (VPres VConj) Pl P1) : saltemus
act (VAct VSim (VPres VConj) Pl P2) : saltetis
act (VAct VSim (VPres VConj) Pl P3) : saltent
act (VAct VSim (VImpf VInd) Sg P1) : saltabam
act (VAct VSim (VImpf VInd) Sg P2) : saltabas
act (VAct VSim (VImpf VInd) Sg P3) : saltabat
act (VAct VSim (VImpf VInd) Pl P1) : saltabamus
act (VAct VSim (VImpf VInd) Pl P2) : saltabatis
act (VAct VSim (VImpf VInd) Pl P3) : saltabant
act (VAct VSim (VImpf VConj) Sg P1) : saltarem
act (VAct VSim (VImpf VConj) Sg P2) : saltares
act (VAct VSim (VImpf VConj) Sg P3) : saltaret
act (VAct VSim (VImpf VConj) Pl P1) : saltaremus
act (VAct VSim (VImpf VConj) Pl P2) : saltaretis
act (VAct VSim (VImpf VConj) Pl P3) : saltarent
act (VAct VSim VFut Sg P1) : saltabo
act (VAct VSim VFut Sg P2) : saltabis
act (VAct VSim VFut Sg P3) : saltabit
act (VAct VSim VFut Pl P1) : saltabimus
act (VAct VSim VFut Pl P2) : saltabitis
act (VAct VSim VFut Pl P3) : saltabunt
act (VAct VAnt (VPres VInd) Sg P1) : saltavi
act (VAct VAnt (VPres VInd) Sg P2) : saltavisti
act (VAct VAnt (VPres VInd) Sg P3) : saltavit
act (VAct VAnt (VPres VInd) Pl P1) : saltavimus
act (VAct VAnt (VPres VInd) Pl P2) : saltavistis
act (VAct VAnt (VPres VInd) Pl P3) : saltaverunt
act (VAct VAnt (VPres VConj) Sg P1) : saltaverim
act (VAct VAnt (VPres VConj) Sg P2) : saltaveris
act (VAct VAnt (VPres VConj) Sg P3) : saltaverit
act (VAct VAnt (VPres VConj) Pl P1) : saltaverimus
act (VAct VAnt (VPres VConj) Pl P2) : saltaveritis
act (VAct VAnt (VPres VConj) Pl P3) : saltaverint
act (VAct VAnt (VImpf VInd) Sg P1) : saltaveram
act (VAct VAnt (VImpf VInd) Sg P2) : saltaveras
act (VAct VAnt (VImpf VInd) Sg P3) : saltaverat
act (VAct VAnt (VImpf VInd) Pl P1) : saltaveramus
act (VAct VAnt (VImpf VInd) Pl P2) : saltaveratis
act (VAct VAnt (VImpf VInd) Pl P3) : saltaverant
act (VAct VAnt (VImpf VConj) Sg P1) : saltavissem
act (VAct VAnt (VImpf VConj) Sg P2) : saltavisses
act (VAct VAnt (VImpf VConj) Sg P3) : saltavisset
act (VAct VAnt (VImpf VConj) Pl P1) : saltavissemus
act (VAct VAnt (VImpf VConj) Pl P2) : saltavissetis
act (VAct VAnt (VImpf VConj) Pl P3) : saltavissent
act (VAct VAnt VFut Sg P1) : saltavero
act (VAct VAnt VFut Sg P2) : saltaveris
act (VAct VAnt VFut Sg P3) : saltaverit
act (VAct VAnt VFut Pl P1) : saltaverimus
act (VAct VAnt VFut Pl P2) : saltaveritis
act (VAct VAnt VFut Pl P3) : saltaverint
ger VGenAcc : saltandum
ger VGenGen : saltandi
ger VGenDat : saltando
ger VGenAbl : saltando
geriv Masc Sg Nom : saltandus
geriv Masc Sg Acc : saltandum
geriv Masc Sg Gen : saltandi
geriv Masc Sg Dat : saltando
geriv Masc Sg Abl : saltando
geriv Masc Sg Voc : saltande
geriv Masc Pl Nom : saltandi
geriv Masc Pl Acc : saltandos
geriv Masc Pl Gen : saltandorum
geriv Masc Pl Dat : saltandis
geriv Masc Pl Abl : saltandis
geriv Masc Pl Voc : saltandi
geriv Fem Sg Nom : saltanda
geriv Fem Sg Acc : saltandam
geriv Fem Sg Gen : saltandae
geriv Fem Sg Dat : saltandae
geriv Fem Sg Abl : saltanda
geriv Fem Sg Voc : saltanda
geriv Fem Pl Nom : saltandae
geriv Fem Pl Acc : saltandas
geriv Fem Pl Gen : saltandarum
geriv Fem Pl Dat : saltandis
geriv Fem Pl Abl : saltandis
geriv Fem Pl Voc : saltandae
geriv Neutr Sg Nom : saltandum
geriv Neutr Sg Acc : saltandum
geriv Neutr Sg Gen : saltandi
geriv Neutr Sg Dat : saltando
geriv Neutr Sg Abl : saltando
geriv Neutr Sg Voc : saltandum
geriv Neutr Pl Nom : saltanda
geriv Neutr Pl Acc : saltanda
geriv Neutr Pl Gen : saltandorum
geriv Neutr Pl Dat : saltandis
geriv Neutr Pl Abl : saltandis
geriv Neutr Pl Voc : saltanda
imp (VImp1 Sg) : salta
imp (VImp1 Pl) : saltate
imp (VImp2 Sg P1) : No imperative form
imp (VImp2 Sg P2) : saltato
imp (VImp2 Sg P3) : saltato
imp (VImp2 Pl P1) : No imperative form
imp (VImp2 Pl P2) : saltatote
imp (VImp2 Pl P3) : saltanto
inf VInfActPres : saltare
inf VInfActPerf : saltavisse
inf VInfActFut : saltaturum
partActFut Masc Sg Nom : saltaturus
partActFut Masc Sg Acc : saltaturum
partActFut Masc Sg Gen : saltaturi
partActFut Masc Sg Dat : saltaturo
partActFut Masc Sg Abl : saltaturo
partActFut Masc Sg Voc : saltature
partActFut Masc Pl Nom : saltaturi
partActFut Masc Pl Acc : saltaturos
partActFut Masc Pl Gen : saltaturorum
partActFut Masc Pl Dat : saltaturis
partActFut Masc Pl Abl : saltaturis
partActFut Masc Pl Voc : saltaturi
partActFut Fem Sg Nom : saltatura
partActFut Fem Sg Acc : saltaturam
partActFut Fem Sg Gen : saltaturae
partActFut Fem Sg Dat : saltaturae
partActFut Fem Sg Abl : saltatura
partActFut Fem Sg Voc : saltatura
partActFut Fem Pl Nom : saltaturae
partActFut Fem Pl Acc : saltaturas
partActFut Fem Pl Gen : saltaturarum
partActFut Fem Pl Dat : saltaturis
partActFut Fem Pl Abl : saltaturis
partActFut Fem Pl Voc : saltaturae
partActFut Neutr Sg Nom : saltaturum
partActFut Neutr Sg Acc : saltaturum
partActFut Neutr Sg Gen : saltaturi
partActFut Neutr Sg Dat : saltaturo
partActFut Neutr Sg Abl : saltaturo
partActFut Neutr Sg Voc : saltaturum
partActFut Neutr Pl Nom : saltatura
partActFut Neutr Pl Acc : saltatura
partActFut Neutr Pl Gen : saltaturorum
partActFut Neutr Pl Dat : saltaturis
partActFut Neutr Pl Abl : saltaturis
partActFut Neutr Pl Voc : saltatura
partActPres Masc Sg Nom : saltans
partActPres Masc Sg Acc : saltantem
partActPres Masc Sg Gen : saltantis
partActPres Masc Sg Dat : saltanti
partActPres Masc Sg Abl : saltanti
partActPres Masc Sg Voc : saltans
partActPres Masc Pl Nom : saltantes
partActPres Masc Pl Acc : saltantes
partActPres Masc Pl Gen : saltantium
partActPres Masc Pl Dat : saltantibus
partActPres Masc Pl Abl : saltantibus
partActPres Masc Pl Voc : saltantes
partActPres Fem Sg Nom : saltans
partActPres Fem Sg Acc : saltantem
partActPres Fem Sg Gen : saltantis
partActPres Fem Sg Dat : saltanti
partActPres Fem Sg Abl : saltanti
partActPres Fem Sg Voc : saltans
partActPres Fem Pl Nom : saltantes
partActPres Fem Pl Acc : saltantes
partActPres Fem Pl Gen : saltantium
partActPres Fem Pl Dat : saltantibus
partActPres Fem Pl Abl : saltantibus
partActPres Fem Pl Voc : saltantes
partActPres Neutr Sg Nom : saltans
partActPres Neutr Sg Acc : saltans
partActPres Neutr Sg Gen : saltantis
partActPres Neutr Sg Dat : saltanti
partActPres Neutr Sg Abl : saltanti
partActPres Neutr Sg Voc : saltans
partActPres Neutr Pl Nom : saltantia
partActPres Neutr Pl Acc : saltantia
partActPres Neutr Pl Gen : saltantium
partActPres Neutr Pl Dat : saltantibus
partActPres Neutr Pl Abl : saltantibus
partActPres Neutr Pl Voc : saltantia
partPassPerf Masc Sg Nom : saltatus
partPassPerf Masc Sg Acc : saltatum
partPassPerf Masc Sg Gen : saltati
partPassPerf Masc Sg Dat : saltato
partPassPerf Masc Sg Abl : saltato
partPassPerf Masc Sg Voc : saltate
partPassPerf Masc Pl Nom : saltati
partPassPerf Masc Pl Acc : saltatos
partPassPerf Masc Pl Gen : saltatorum
partPassPerf Masc Pl Dat : saltatis
partPassPerf Masc Pl Abl : saltatis
partPassPerf Masc Pl Voc : saltati
partPassPerf Fem Sg Nom : saltata
partPassPerf Fem Sg Acc : saltatam
partPassPerf Fem Sg Gen : saltatae
partPassPerf Fem Sg Dat : saltatae
partPassPerf Fem Sg Abl : saltata
partPassPerf Fem Sg Voc : saltata
partPassPerf Fem Pl Nom : saltatae
partPassPerf Fem Pl Acc : saltatas
partPassPerf Fem Pl Gen : saltatarum
partPassPerf Fem Pl Dat : saltatis
partPassPerf Fem Pl Abl : saltatis
partPassPerf Fem Pl Voc : saltatae
partPassPerf Neutr Sg Nom : saltatum
partPassPerf Neutr Sg Acc : saltatum
partPassPerf Neutr Sg Gen : saltati
partPassPerf Neutr Sg Dat : saltato
partPassPerf Neutr Sg Abl : saltato
partPassPerf Neutr Sg Voc : saltatum
partPassPerf Neutr Pl Nom : saltata
partPassPerf Neutr Pl Acc : saltata
partPassPerf Neutr Pl Gen : saltatorum
partPassPerf Neutr Pl Dat : saltatis
partPassPerf Neutr Pl Abl : saltatis
partPassPerf Neutr Pl Voc : saltata
pass (VPass (VPres VInd) Masc Sg P1) : saltor
pass (VPass (VPres VInd) Masc Sg P2) : saltaris
pass (VPass (VPres VInd) Masc Sg P3) : saltatur
pass (VPass (VPres VInd) Masc Pl P1) : saltamur
pass (VPass (VPres VInd) Masc Pl P2) : saltamini
pass (VPass (VPres VInd) Masc Pl P3) : saltamur
pass (VPass (VPres VInd) Fem Sg P1) : saltor
pass (VPass (VPres VInd) Fem Sg P2) : saltaris
pass (VPass (VPres VInd) Fem Sg P3) : saltatur
pass (VPass (VPres VInd) Fem Pl P1) : saltamur
pass (VPass (VPres VInd) Fem Pl P2) : saltamini
pass (VPass (VPres VInd) Fem Pl P3) : saltamur
pass (VPass (VPres VInd) Neutr Sg P1) : saltor
pass (VPass (VPres VInd) Neutr Sg P2) : saltaris
pass (VPass (VPres VInd) Neutr Sg P3) : saltatur
pass (VPass (VPres VInd) Neutr Pl P1) : saltamur
pass (VPass (VPres VInd) Neutr Pl P2) : saltamini
pass (VPass (VPres VInd) Neutr Pl P3) : saltamur
pass (VPass (VPres VConj) Masc Sg P1) : salter
pass (VPass (VPres VConj) Masc Sg P2) : salteris
pass (VPass (VPres VConj) Masc Sg P3) : saltetur
pass (VPass (VPres VConj) Masc Pl P1) : saltemur
pass (VPass (VPres VConj) Masc Pl P2) : saltemini
pass (VPass (VPres VConj) Masc Pl P3) : saltemur
pass (VPass (VPres VConj) Fem Sg P1) : salter
pass (VPass (VPres VConj) Fem Sg P2) : salteris
pass (VPass (VPres VConj) Fem Sg P3) : saltetur
pass (VPass (VPres VConj) Fem Pl P1) : saltemur
pass (VPass (VPres VConj) Fem Pl P2) : saltemini
pass (VPass (VPres VConj) Fem Pl P3) : saltemur
pass (VPass (VPres VConj) Neutr Sg P1) : salter
pass (VPass (VPres VConj) Neutr Sg P2) : salteris
pass (VPass (VPres VConj) Neutr Sg P3) : saltetur
pass (VPass (VPres VConj) Neutr Pl P1) : saltemur
pass (VPass (VPres VConj) Neutr Pl P2) : saltemini
pass (VPass (VPres VConj) Neutr Pl P3) : saltemur
pass (VPass (VImpf VInd) Masc Sg P1) : saltar
pass (VPass (VImpf VInd) Masc Sg P2) : saltaris
pass (VPass (VImpf VInd) Masc Sg P3) : saltatur
pass (VPass (VImpf VInd) Masc Pl P1) : saltamur
pass (VPass (VImpf VInd) Masc Pl P2) : saltamini
pass (VPass (VImpf VInd) Masc Pl P3) : saltamur
pass (VPass (VImpf VInd) Fem Sg P1) : saltar
pass (VPass (VImpf VInd) Fem Sg P2) : saltaris
pass (VPass (VImpf VInd) Fem Sg P3) : saltatur
pass (VPass (VImpf VInd) Fem Pl P1) : saltamur
pass (VPass (VImpf VInd) Fem Pl P2) : saltamini
pass (VPass (VImpf VInd) Fem Pl P3) : saltamur
pass (VPass (VImpf VInd) Neutr Sg P1) : saltar
pass (VPass (VImpf VInd) Neutr Sg P2) : saltaris
pass (VPass (VImpf VInd) Neutr Sg P3) : saltatur
pass (VPass (VImpf VInd) Neutr Pl P1) : saltamur
pass (VPass (VImpf VInd) Neutr Pl P2) : saltamini
pass (VPass (VImpf VInd) Neutr Pl P3) : saltamur
pass (VPass (VImpf VConj) Masc Sg P1) : saltarer
pass (VPass (VImpf VConj) Masc Sg P2) : saltareris
pass (VPass (VImpf VConj) Masc Sg P3) : saltaretur
pass (VPass (VImpf VConj) Masc Pl P1) : saltaremur
pass (VPass (VImpf VConj) Masc Pl P2) : saltaremini
pass (VPass (VImpf VConj) Masc Pl P3) : saltaremur
pass (VPass (VImpf VConj) Fem Sg P1) : saltarer
pass (VPass (VImpf VConj) Fem Sg P2) : saltareris
pass (VPass (VImpf VConj) Fem Sg P3) : saltaretur
pass (VPass (VImpf VConj) Fem Pl P1) : saltaremur
pass (VPass (VImpf VConj) Fem Pl P2) : saltaremini
pass (VPass (VImpf VConj) Fem Pl P3) : saltaremur
pass (VPass (VImpf VConj) Neutr Sg P1) : saltarer
pass (VPass (VImpf VConj) Neutr Sg P2) : saltareris
pass (VPass (VImpf VConj) Neutr Sg P3) : saltaretur
pass (VPass (VImpf VConj) Neutr Pl P1) : saltaremur
pass (VPass (VImpf VConj) Neutr Pl P2) : saltaremini
pass (VPass (VImpf VConj) Neutr Pl P3) : saltaremur
pass (VPass VFut Masc Sg P1) : saltabor
pass (VPass VFut Masc Sg P2) : saltaberis
pass (VPass VFut Masc Sg P3) : saltabitur
pass (VPass VFut Masc Pl P1) : saltabimur
pass (VPass VFut Masc Pl P2) : saltabimini
pass (VPass VFut Masc Pl P3) : saltabumur
pass (VPass VFut Fem Sg P1) : saltabor
pass (VPass VFut Fem Sg P2) : saltaberis
pass (VPass VFut Fem Sg P3) : saltabitur
pass (VPass VFut Fem Pl P1) : saltabimur
pass (VPass VFut Fem Pl P2) : saltabimini
pass (VPass VFut Fem Pl P3) : saltabumur
pass (VPass VFut Neutr Sg P1) : saltabor
pass (VPass VFut Neutr Sg P2) : saltaberis
pass (VPass VFut Neutr Sg P3) : saltabitur
pass (VPass VFut Neutr Pl P1) : saltabimur
pass (VPass VFut Neutr Pl P2) : saltabimini
pass (VPass VFut Neutr Pl P3) : saltabumur
sup VSupAcc : saltatum
sup VSupAbl : saltatu

 act (VAct VSim (VPres VInd) Sg P1) : rideo
act (VAct VSim (VPres VInd) Sg P2) : rides
act (VAct VSim (VPres VInd) Sg P3) : ridet
act (VAct VSim (VPres VInd) Pl P1) : ridemus
act (VAct VSim (VPres VInd) Pl P2) : ridetis
act (VAct VSim (VPres VInd) Pl P3) : rident
act (VAct VSim (VPres VConj) Sg P1) : rideam
act (VAct VSim (VPres VConj) Sg P2) : rideas
act (VAct VSim (VPres VConj) Sg P3) : rideat
act (VAct VSim (VPres VConj) Pl P1) : rideamus
act (VAct VSim (VPres VConj) Pl P2) : rideatis
act (VAct VSim (VPres VConj) Pl P3) : rideant
act (VAct VSim (VImpf VInd) Sg P1) : ridebam
act (VAct VSim (VImpf VInd) Sg P2) : ridebas
act (VAct VSim (VImpf VInd) Sg P3) : ridebat
act (VAct VSim (VImpf VInd) Pl P1) : ridebamus
act (VAct VSim (VImpf VInd) Pl P2) : ridebatis
act (VAct VSim (VImpf VInd) Pl P3) : ridebant
act (VAct VSim (VImpf VConj) Sg P1) : riderem
act (VAct VSim (VImpf VConj) Sg P2) : rideres
act (VAct VSim (VImpf VConj) Sg P3) : rideret
act (VAct VSim (VImpf VConj) Pl P1) : rideremus
act (VAct VSim (VImpf VConj) Pl P2) : rideretis
act (VAct VSim (VImpf VConj) Pl P3) : riderent
act (VAct VSim VFut Sg P1) : ridebo
act (VAct VSim VFut Sg P2) : ridebis
act (VAct VSim VFut Sg P3) : ridebit
act (VAct VSim VFut Pl P1) : ridebimus
act (VAct VSim VFut Pl P2) : ridebitis
act (VAct VSim VFut Pl P3) : ridebunt
act (VAct VAnt (VPres VInd) Sg P1) : ridui
act (VAct VAnt (VPres VInd) Sg P2) : riduisti
act (VAct VAnt (VPres VInd) Sg P3) : riduit
act (VAct VAnt (VPres VInd) Pl P1) : riduimus
act (VAct VAnt (VPres VInd) Pl P2) : riduistis
act (VAct VAnt (VPres VInd) Pl P3) : riduerunt
act (VAct VAnt (VPres VConj) Sg P1) : riduerim
act (VAct VAnt (VPres VConj) Sg P2) : ridueris
act (VAct VAnt (VPres VConj) Sg P3) : riduerit
act (VAct VAnt (VPres VConj) Pl P1) : riduerimus
act (VAct VAnt (VPres VConj) Pl P2) : ridueritis
act (VAct VAnt (VPres VConj) Pl P3) : riduerint
act (VAct VAnt (VImpf VInd) Sg P1) : ridueram
act (VAct VAnt (VImpf VInd) Sg P2) : ridueras
act (VAct VAnt (VImpf VInd) Sg P3) : riduerat
act (VAct VAnt (VImpf VInd) Pl P1) : ridueramus
act (VAct VAnt (VImpf VInd) Pl P2) : ridueratis
act (VAct VAnt (VImpf VInd) Pl P3) : riduerant
act (VAct VAnt (VImpf VConj) Sg P1) : riduissem
act (VAct VAnt (VImpf VConj) Sg P2) : riduisses
act (VAct VAnt (VImpf VConj) Sg P3) : riduisset
act (VAct VAnt (VImpf VConj) Pl P1) : riduissemus
act (VAct VAnt (VImpf VConj) Pl P2) : riduissetis
act (VAct VAnt (VImpf VConj) Pl P3) : riduissent
act (VAct VAnt VFut Sg P1) : riduero
act (VAct VAnt VFut Sg P2) : ridueris
act (VAct VAnt VFut Sg P3) : riduerit
act (VAct VAnt VFut Pl P1) : riduerimus
act (VAct VAnt VFut Pl P2) : ridueritis
act (VAct VAnt VFut Pl P3) : riduerint
ger VGenAcc : ridendum
ger VGenGen : ridendi
ger VGenDat : ridendo
ger VGenAbl : ridendo
geriv Masc Sg Nom : ridendus
geriv Masc Sg Acc : ridendum
geriv Masc Sg Gen : ridendi
geriv Masc Sg Dat : ridendo
geriv Masc Sg Abl : ridendo
geriv Masc Sg Voc : ridende
geriv Masc Pl Nom : ridendi
geriv Masc Pl Acc : ridendos
geriv Masc Pl Gen : ridendorum
geriv Masc Pl Dat : ridendis
geriv Masc Pl Abl : ridendis
geriv Masc Pl Voc : ridendi
geriv Fem Sg Nom : ridenda
geriv Fem Sg Acc : ridendam
geriv Fem Sg Gen : ridendae
geriv Fem Sg Dat : ridendae
geriv Fem Sg Abl : ridenda
geriv Fem Sg Voc : ridenda
geriv Fem Pl Nom : ridendae
geriv Fem Pl Acc : ridendas
geriv Fem Pl Gen : ridendarum
geriv Fem Pl Dat : ridendis
geriv Fem Pl Abl : ridendis
geriv Fem Pl Voc : ridendae
geriv Neutr Sg Nom : ridendum
geriv Neutr Sg Acc : ridendum
geriv Neutr Sg Gen : ridendi
geriv Neutr Sg Dat : ridendo
geriv Neutr Sg Abl : ridendo
geriv Neutr Sg Voc : ridendum
geriv Neutr Pl Nom : ridenda
geriv Neutr Pl Acc : ridenda
geriv Neutr Pl Gen : ridendorum
geriv Neutr Pl Dat : ridendis
geriv Neutr Pl Abl : ridendis
geriv Neutr Pl Voc : ridenda
imp (VImp1 Sg) : ride
imp (VImp1 Pl) : ridete
imp (VImp2 Sg P1) : No imperative form
imp (VImp2 Sg P2) : rideto
imp (VImp2 Sg P3) : rideto
imp (VImp2 Pl P1) : No imperative form
imp (VImp2 Pl P2) : ridetote
imp (VImp2 Pl P3) : ridento
inf VInfActPres : ridere
inf VInfActPerf : riduisse
inf VInfActFut : rideturum
partActFut Masc Sg Nom : rideturus
partActFut Masc Sg Acc : rideturum
partActFut Masc Sg Gen : rideturi
partActFut Masc Sg Dat : rideturo
partActFut Masc Sg Abl : rideturo
partActFut Masc Sg Voc : rideture
partActFut Masc Pl Nom : rideturi
partActFut Masc Pl Acc : rideturos
partActFut Masc Pl Gen : rideturorum
partActFut Masc Pl Dat : rideturis
partActFut Masc Pl Abl : rideturis
partActFut Masc Pl Voc : rideturi
partActFut Fem Sg Nom : ridetura
partActFut Fem Sg Acc : rideturam
partActFut Fem Sg Gen : rideturae
partActFut Fem Sg Dat : rideturae
partActFut Fem Sg Abl : ridetura
partActFut Fem Sg Voc : ridetura
partActFut Fem Pl Nom : rideturae
partActFut Fem Pl Acc : rideturas
partActFut Fem Pl Gen : rideturarum
partActFut Fem Pl Dat : rideturis
partActFut Fem Pl Abl : rideturis
partActFut Fem Pl Voc : rideturae
partActFut Neutr Sg Nom : rideturum
partActFut Neutr Sg Acc : rideturum
partActFut Neutr Sg Gen : rideturi
partActFut Neutr Sg Dat : rideturo
partActFut Neutr Sg Abl : rideturo
partActFut Neutr Sg Voc : rideturum
partActFut Neutr Pl Nom : ridetura
partActFut Neutr Pl Acc : ridetura
partActFut Neutr Pl Gen : rideturorum
partActFut Neutr Pl Dat : rideturis
partActFut Neutr Pl Abl : rideturis
partActFut Neutr Pl Voc : ridetura
partActPres Masc Sg Nom : ridens
partActPres Masc Sg Acc : ridentem
partActPres Masc Sg Gen : ridentis
partActPres Masc Sg Dat : ridenti
partActPres Masc Sg Abl : ridenti
partActPres Masc Sg Voc : ridens
partActPres Masc Pl Nom : ridentes
partActPres Masc Pl Acc : ridentes
partActPres Masc Pl Gen : ridentium
partActPres Masc Pl Dat : ridentibus
partActPres Masc Pl Abl : ridentibus
partActPres Masc Pl Voc : ridentes
partActPres Fem Sg Nom : ridens
partActPres Fem Sg Acc : ridentem
partActPres Fem Sg Gen : ridentis
partActPres Fem Sg Dat : ridenti
partActPres Fem Sg Abl : ridenti
partActPres Fem Sg Voc : ridens
partActPres Fem Pl Nom : ridentes
partActPres Fem Pl Acc : ridentes
partActPres Fem Pl Gen : ridentium
partActPres Fem Pl Dat : ridentibus
partActPres Fem Pl Abl : ridentibus
partActPres Fem Pl Voc : ridentes
partActPres Neutr Sg Nom : ridens
partActPres Neutr Sg Acc : ridens
partActPres Neutr Sg Gen : ridentis
partActPres Neutr Sg Dat : ridenti
partActPres Neutr Sg Abl : ridenti
partActPres Neutr Sg Voc : ridens
partActPres Neutr Pl Nom : ridentia
partActPres Neutr Pl Acc : ridentia
partActPres Neutr Pl Gen : ridentium
partActPres Neutr Pl Dat : ridentibus
partActPres Neutr Pl Abl : ridentibus
partActPres Neutr Pl Voc : ridentia
partPassPerf Masc Sg Nom : ridetus
partPassPerf Masc Sg Acc : ridetum
partPassPerf Masc Sg Gen : rideti
partPassPerf Masc Sg Dat : rideto
partPassPerf Masc Sg Abl : rideto
partPassPerf Masc Sg Voc : ridete
partPassPerf Masc Pl Nom : rideti
partPassPerf Masc Pl Acc : ridetos
partPassPerf Masc Pl Gen : ridetorum
partPassPerf Masc Pl Dat : ridetis
partPassPerf Masc Pl Abl : ridetis
partPassPerf Masc Pl Voc : rideti
partPassPerf Fem Sg Nom : rideta
partPassPerf Fem Sg Acc : ridetam
partPassPerf Fem Sg Gen : ridetae
partPassPerf Fem Sg Dat : ridetae
partPassPerf Fem Sg Abl : rideta
partPassPerf Fem Sg Voc : rideta
partPassPerf Fem Pl Nom : ridetae
partPassPerf Fem Pl Acc : ridetas
partPassPerf Fem Pl Gen : ridetarum
partPassPerf Fem Pl Dat : ridetis
partPassPerf Fem Pl Abl : ridetis
partPassPerf Fem Pl Voc : ridetae
partPassPerf Neutr Sg Nom : ridetum
partPassPerf Neutr Sg Acc : ridetum
partPassPerf Neutr Sg Gen : rideti
partPassPerf Neutr Sg Dat : rideto
partPassPerf Neutr Sg Abl : rideto
partPassPerf Neutr Sg Voc : ridetum
partPassPerf Neutr Pl Nom : rideta
partPassPerf Neutr Pl Acc : rideta
partPassPerf Neutr Pl Gen : ridetorum
partPassPerf Neutr Pl Dat : ridetis
partPassPerf Neutr Pl Abl : ridetis
partPassPerf Neutr Pl Voc : rideta
pass (VPass (VPres VInd) Masc Sg P1) : rideor
pass (VPass (VPres VInd) Masc Sg P2) : rideris
pass (VPass (VPres VInd) Masc Sg P3) : ridetur
pass (VPass (VPres VInd) Masc Pl P1) : ridemur
pass (VPass (VPres VInd) Masc Pl P2) : ridemini
pass (VPass (VPres VInd) Masc Pl P3) : ridemur
pass (VPass (VPres VInd) Fem Sg P1) : rideor
pass (VPass (VPres VInd) Fem Sg P2) : rideris
pass (VPass (VPres VInd) Fem Sg P3) : ridetur
pass (VPass (VPres VInd) Fem Pl P1) : ridemur
pass (VPass (VPres VInd) Fem Pl P2) : ridemini
pass (VPass (VPres VInd) Fem Pl P3) : ridemur
pass (VPass (VPres VInd) Neutr Sg P1) : rideor
pass (VPass (VPres VInd) Neutr Sg P2) : rideris
pass (VPass (VPres VInd) Neutr Sg P3) : ridetur
pass (VPass (VPres VInd) Neutr Pl P1) : ridemur
pass (VPass (VPres VInd) Neutr Pl P2) : ridemini
pass (VPass (VPres VInd) Neutr Pl P3) : ridemur
pass (VPass (VPres VConj) Masc Sg P1) : ridear
pass (VPass (VPres VConj) Masc Sg P2) : ridearis
pass (VPass (VPres VConj) Masc Sg P3) : rideatur
pass (VPass (VPres VConj) Masc Pl P1) : rideamur
pass (VPass (VPres VConj) Masc Pl P2) : rideamini
pass (VPass (VPres VConj) Masc Pl P3) : rideamur
pass (VPass (VPres VConj) Fem Sg P1) : ridear
pass (VPass (VPres VConj) Fem Sg P2) : ridearis
pass (VPass (VPres VConj) Fem Sg P3) : rideatur
pass (VPass (VPres VConj) Fem Pl P1) : rideamur
pass (VPass (VPres VConj) Fem Pl P2) : rideamini
pass (VPass (VPres VConj) Fem Pl P3) : rideamur
pass (VPass (VPres VConj) Neutr Sg P1) : ridear
pass (VPass (VPres VConj) Neutr Sg P2) : ridearis
pass (VPass (VPres VConj) Neutr Sg P3) : rideatur
pass (VPass (VPres VConj) Neutr Pl P1) : rideamur
pass (VPass (VPres VConj) Neutr Pl P2) : rideamini
pass (VPass (VPres VConj) Neutr Pl P3) : rideamur
pass (VPass (VImpf VInd) Masc Sg P1) : rider
pass (VPass (VImpf VInd) Masc Sg P2) : rideris
pass (VPass (VImpf VInd) Masc Sg P3) : ridetur
pass (VPass (VImpf VInd) Masc Pl P1) : ridemur
pass (VPass (VImpf VInd) Masc Pl P2) : ridemini
pass (VPass (VImpf VInd) Masc Pl P3) : ridemur
pass (VPass (VImpf VInd) Fem Sg P1) : rider
pass (VPass (VImpf VInd) Fem Sg P2) : rideris
pass (VPass (VImpf VInd) Fem Sg P3) : ridetur
pass (VPass (VImpf VInd) Fem Pl P1) : ridemur
pass (VPass (VImpf VInd) Fem Pl P2) : ridemini
pass (VPass (VImpf VInd) Fem Pl P3) : ridemur
pass (VPass (VImpf VInd) Neutr Sg P1) : rider
pass (VPass (VImpf VInd) Neutr Sg P2) : rideris
pass (VPass (VImpf VInd) Neutr Sg P3) : ridetur
pass (VPass (VImpf VInd) Neutr Pl P1) : ridemur
pass (VPass (VImpf VInd) Neutr Pl P2) : ridemini
pass (VPass (VImpf VInd) Neutr Pl P3) : ridemur
pass (VPass (VImpf VConj) Masc Sg P1) : riderer
pass (VPass (VImpf VConj) Masc Sg P2) : ridereris
pass (VPass (VImpf VConj) Masc Sg P3) : rideretur
pass (VPass (VImpf VConj) Masc Pl P1) : rideremur
pass (VPass (VImpf VConj) Masc Pl P2) : rideremini
pass (VPass (VImpf VConj) Masc Pl P3) : rideremur
pass (VPass (VImpf VConj) Fem Sg P1) : riderer
pass (VPass (VImpf VConj) Fem Sg P2) : ridereris
pass (VPass (VImpf VConj) Fem Sg P3) : rideretur
pass (VPass (VImpf VConj) Fem Pl P1) : rideremur
pass (VPass (VImpf VConj) Fem Pl P2) : rideremini
pass (VPass (VImpf VConj) Fem Pl P3) : rideremur
pass (VPass (VImpf VConj) Neutr Sg P1) : riderer
pass (VPass (VImpf VConj) Neutr Sg P2) : ridereris
pass (VPass (VImpf VConj) Neutr Sg P3) : rideretur
pass (VPass (VImpf VConj) Neutr Pl P1) : rideremur
pass (VPass (VImpf VConj) Neutr Pl P2) : rideremini
pass (VPass (VImpf VConj) Neutr Pl P3) : rideremur
pass (VPass VFut Masc Sg P1) : ridebor
pass (VPass VFut Masc Sg P2) : rideberis
pass (VPass VFut Masc Sg P3) : ridebitur
pass (VPass VFut Masc Pl P1) : ridebimur
pass (VPass VFut Masc Pl P2) : ridebimini
pass (VPass VFut Masc Pl P3) : ridebumur
pass (VPass VFut Fem Sg P1) : ridebor
pass (VPass VFut Fem Sg P2) : rideberis
pass (VPass VFut Fem Sg P3) : ridebitur
pass (VPass VFut Fem Pl P1) : ridebimur
pass (VPass VFut Fem Pl P2) : ridebimini
pass (VPass VFut Fem Pl P3) : ridebumur
pass (VPass VFut Neutr Sg P1) : ridebor
pass (VPass VFut Neutr Sg P2) : rideberis
pass (VPass VFut Neutr Sg P3) : ridebitur
pass (VPass VFut Neutr Pl P1) : ridebimur
pass (VPass VFut Neutr Pl P2) : ridebimini
pass (VPass VFut Neutr Pl P3) : ridebumur
sup VSupAcc : ridetum
sup VSupAbl : ridetu

 act (VAct VSim (VPres VInd) Sg P1) : iaceo
act (VAct VSim (VPres VInd) Sg P2) : iaces
act (VAct VSim (VPres VInd) Sg P3) : iacet
act (VAct VSim (VPres VInd) Pl P1) : iacemus
act (VAct VSim (VPres VInd) Pl P2) : iacetis
act (VAct VSim (VPres VInd) Pl P3) : iacent
act (VAct VSim (VPres VConj) Sg P1) : iaceam
act (VAct VSim (VPres VConj) Sg P2) : iaceas
act (VAct VSim (VPres VConj) Sg P3) : iaceat
act (VAct VSim (VPres VConj) Pl P1) : iaceamus
act (VAct VSim (VPres VConj) Pl P2) : iaceatis
act (VAct VSim (VPres VConj) Pl P3) : iaceant
act (VAct VSim (VImpf VInd) Sg P1) : iacebam
act (VAct VSim (VImpf VInd) Sg P2) : iacebas
act (VAct VSim (VImpf VInd) Sg P3) : iacebat
act (VAct VSim (VImpf VInd) Pl P1) : iacebamus
act (VAct VSim (VImpf VInd) Pl P2) : iacebatis
act (VAct VSim (VImpf VInd) Pl P3) : iacebant
act (VAct VSim (VImpf VConj) Sg P1) : iacerem
act (VAct VSim (VImpf VConj) Sg P2) : iaceres
act (VAct VSim (VImpf VConj) Sg P3) : iaceret
act (VAct VSim (VImpf VConj) Pl P1) : iaceremus
act (VAct VSim (VImpf VConj) Pl P2) : iaceretis
act (VAct VSim (VImpf VConj) Pl P3) : iacerent
act (VAct VSim VFut Sg P1) : iacebo
act (VAct VSim VFut Sg P2) : iacebis
act (VAct VSim VFut Sg P3) : iacebit
act (VAct VSim VFut Pl P1) : iacebimus
act (VAct VSim VFut Pl P2) : iacebitis
act (VAct VSim VFut Pl P3) : iacebunt
act (VAct VAnt (VPres VInd) Sg P1) : iacui
act (VAct VAnt (VPres VInd) Sg P2) : iacuisti
act (VAct VAnt (VPres VInd) Sg P3) : iacuit
act (VAct VAnt (VPres VInd) Pl P1) : iacuimus
act (VAct VAnt (VPres VInd) Pl P2) : iacuistis
act (VAct VAnt (VPres VInd) Pl P3) : iacuerunt
act (VAct VAnt (VPres VConj) Sg P1) : iacuerim
act (VAct VAnt (VPres VConj) Sg P2) : iacueris
act (VAct VAnt (VPres VConj) Sg P3) : iacuerit
act (VAct VAnt (VPres VConj) Pl P1) : iacuerimus
act (VAct VAnt (VPres VConj) Pl P2) : iacueritis
act (VAct VAnt (VPres VConj) Pl P3) : iacuerint
act (VAct VAnt (VImpf VInd) Sg P1) : iacueram
act (VAct VAnt (VImpf VInd) Sg P2) : iacueras
act (VAct VAnt (VImpf VInd) Sg P3) : iacuerat
act (VAct VAnt (VImpf VInd) Pl P1) : iacueramus
act (VAct VAnt (VImpf VInd) Pl P2) : iacueratis
act (VAct VAnt (VImpf VInd) Pl P3) : iacuerant
act (VAct VAnt (VImpf VConj) Sg P1) : iacuissem
act (VAct VAnt (VImpf VConj) Sg P2) : iacuisses
act (VAct VAnt (VImpf VConj) Sg P3) : iacuisset
act (VAct VAnt (VImpf VConj) Pl P1) : iacuissemus
act (VAct VAnt (VImpf VConj) Pl P2) : iacuissetis
act (VAct VAnt (VImpf VConj) Pl P3) : iacuissent
act (VAct VAnt VFut Sg P1) : iacuero
act (VAct VAnt VFut Sg P2) : iacueris
act (VAct VAnt VFut Sg P3) : iacuerit
act (VAct VAnt VFut Pl P1) : iacuerimus
act (VAct VAnt VFut Pl P2) : iacueritis
act (VAct VAnt VFut Pl P3) : iacuerint
ger VGenAcc : iacendum
ger VGenGen : iacendi
ger VGenDat : iacendo
ger VGenAbl : iacendo
geriv Masc Sg Nom : iacendus
geriv Masc Sg Acc : iacendum
geriv Masc Sg Gen : iacendi
geriv Masc Sg Dat : iacendo
geriv Masc Sg Abl : iacendo
geriv Masc Sg Voc : iacende
geriv Masc Pl Nom : iacendi
geriv Masc Pl Acc : iacendos
geriv Masc Pl Gen : iacendorum
geriv Masc Pl Dat : iacendis
geriv Masc Pl Abl : iacendis
geriv Masc Pl Voc : iacendi
geriv Fem Sg Nom : iacenda
geriv Fem Sg Acc : iacendam
geriv Fem Sg Gen : iacendae
geriv Fem Sg Dat : iacendae
geriv Fem Sg Abl : iacenda
geriv Fem Sg Voc : iacenda
geriv Fem Pl Nom : iacendae
geriv Fem Pl Acc : iacendas
geriv Fem Pl Gen : iacendarum
geriv Fem Pl Dat : iacendis
geriv Fem Pl Abl : iacendis
geriv Fem Pl Voc : iacendae
geriv Neutr Sg Nom : iacendum
geriv Neutr Sg Acc : iacendum
geriv Neutr Sg Gen : iacendi
geriv Neutr Sg Dat : iacendo
geriv Neutr Sg Abl : iacendo
geriv Neutr Sg Voc : iacendum
geriv Neutr Pl Nom : iacenda
geriv Neutr Pl Acc : iacenda
geriv Neutr Pl Gen : iacendorum
geriv Neutr Pl Dat : iacendis
geriv Neutr Pl Abl : iacendis
geriv Neutr Pl Voc : iacenda
imp (VImp1 Sg) : iace
imp (VImp1 Pl) : iacete
imp (VImp2 Sg P1) : No imperative form
imp (VImp2 Sg P2) : iaceto
imp (VImp2 Sg P3) : iaceto
imp (VImp2 Pl P1) : No imperative form
imp (VImp2 Pl P2) : iacetote
imp (VImp2 Pl P3) : iacento
inf VInfActPres : iacere
inf VInfActPerf : iacuisse
inf VInfActFut : iaceturum
partActFut Masc Sg Nom : iaceturus
partActFut Masc Sg Acc : iaceturum
partActFut Masc Sg Gen : iaceturi
partActFut Masc Sg Dat : iaceturo
partActFut Masc Sg Abl : iaceturo
partActFut Masc Sg Voc : iaceture
partActFut Masc Pl Nom : iaceturi
partActFut Masc Pl Acc : iaceturos
partActFut Masc Pl Gen : iaceturorum
partActFut Masc Pl Dat : iaceturis
partActFut Masc Pl Abl : iaceturis
partActFut Masc Pl Voc : iaceturi
partActFut Fem Sg Nom : iacetura
partActFut Fem Sg Acc : iaceturam
partActFut Fem Sg Gen : iaceturae
partActFut Fem Sg Dat : iaceturae
partActFut Fem Sg Abl : iacetura
partActFut Fem Sg Voc : iacetura
partActFut Fem Pl Nom : iaceturae
partActFut Fem Pl Acc : iaceturas
partActFut Fem Pl Gen : iaceturarum
partActFut Fem Pl Dat : iaceturis
partActFut Fem Pl Abl : iaceturis
partActFut Fem Pl Voc : iaceturae
partActFut Neutr Sg Nom : iaceturum
partActFut Neutr Sg Acc : iaceturum
partActFut Neutr Sg Gen : iaceturi
partActFut Neutr Sg Dat : iaceturo
partActFut Neutr Sg Abl : iaceturo
partActFut Neutr Sg Voc : iaceturum
partActFut Neutr Pl Nom : iacetura
partActFut Neutr Pl Acc : iacetura
partActFut Neutr Pl Gen : iaceturorum
partActFut Neutr Pl Dat : iaceturis
partActFut Neutr Pl Abl : iaceturis
partActFut Neutr Pl Voc : iacetura
partActPres Masc Sg Nom : iacens
partActPres Masc Sg Acc : iacentem
partActPres Masc Sg Gen : iacentis
partActPres Masc Sg Dat : iacenti
partActPres Masc Sg Abl : iacenti
partActPres Masc Sg Voc : iacens
partActPres Masc Pl Nom : iacentes
partActPres Masc Pl Acc : iacentes
partActPres Masc Pl Gen : iacentium
partActPres Masc Pl Dat : iacentibus
partActPres Masc Pl Abl : iacentibus
partActPres Masc Pl Voc : iacentes
partActPres Fem Sg Nom : iacens
partActPres Fem Sg Acc : iacentem
partActPres Fem Sg Gen : iacentis
partActPres Fem Sg Dat : iacenti
partActPres Fem Sg Abl : iacenti
partActPres Fem Sg Voc : iacens
partActPres Fem Pl Nom : iacentes
partActPres Fem Pl Acc : iacentes
partActPres Fem Pl Gen : iacentium
partActPres Fem Pl Dat : iacentibus
partActPres Fem Pl Abl : iacentibus
partActPres Fem Pl Voc : iacentes
partActPres Neutr Sg Nom : iacens
partActPres Neutr Sg Acc : iacens
partActPres Neutr Sg Gen : iacentis
partActPres Neutr Sg Dat : iacenti
partActPres Neutr Sg Abl : iacenti
partActPres Neutr Sg Voc : iacens
partActPres Neutr Pl Nom : iacentia
partActPres Neutr Pl Acc : iacentia
partActPres Neutr Pl Gen : iacentium
partActPres Neutr Pl Dat : iacentibus
partActPres Neutr Pl Abl : iacentibus
partActPres Neutr Pl Voc : iacentia
partPassPerf Masc Sg Nom : iacetus
partPassPerf Masc Sg Acc : iacetum
partPassPerf Masc Sg Gen : iaceti
partPassPerf Masc Sg Dat : iaceto
partPassPerf Masc Sg Abl : iaceto
partPassPerf Masc Sg Voc : iacete
partPassPerf Masc Pl Nom : iaceti
partPassPerf Masc Pl Acc : iacetos
partPassPerf Masc Pl Gen : iacetorum
partPassPerf Masc Pl Dat : iacetis
partPassPerf Masc Pl Abl : iacetis
partPassPerf Masc Pl Voc : iaceti
partPassPerf Fem Sg Nom : iaceta
partPassPerf Fem Sg Acc : iacetam
partPassPerf Fem Sg Gen : iacetae
partPassPerf Fem Sg Dat : iacetae
partPassPerf Fem Sg Abl : iaceta
partPassPerf Fem Sg Voc : iaceta
partPassPerf Fem Pl Nom : iacetae
partPassPerf Fem Pl Acc : iacetas
partPassPerf Fem Pl Gen : iacetarum
partPassPerf Fem Pl Dat : iacetis
partPassPerf Fem Pl Abl : iacetis
partPassPerf Fem Pl Voc : iacetae
partPassPerf Neutr Sg Nom : iacetum
partPassPerf Neutr Sg Acc : iacetum
partPassPerf Neutr Sg Gen : iaceti
partPassPerf Neutr Sg Dat : iaceto
partPassPerf Neutr Sg Abl : iaceto
partPassPerf Neutr Sg Voc : iacetum
partPassPerf Neutr Pl Nom : iaceta
partPassPerf Neutr Pl Acc : iaceta
partPassPerf Neutr Pl Gen : iacetorum
partPassPerf Neutr Pl Dat : iacetis
partPassPerf Neutr Pl Abl : iacetis
partPassPerf Neutr Pl Voc : iaceta
pass (VPass (VPres VInd) Masc Sg P1) : iaceor
pass (VPass (VPres VInd) Masc Sg P2) : iaceris
pass (VPass (VPres VInd) Masc Sg P3) : iacetur
pass (VPass (VPres VInd) Masc Pl P1) : iacemur
pass (VPass (VPres VInd) Masc Pl P2) : iacemini
pass (VPass (VPres VInd) Masc Pl P3) : iacemur
pass (VPass (VPres VInd) Fem Sg P1) : iaceor
pass (VPass (VPres VInd) Fem Sg P2) : iaceris
pass (VPass (VPres VInd) Fem Sg P3) : iacetur
pass (VPass (VPres VInd) Fem Pl P1) : iacemur
pass (VPass (VPres VInd) Fem Pl P2) : iacemini
pass (VPass (VPres VInd) Fem Pl P3) : iacemur
pass (VPass (VPres VInd) Neutr Sg P1) : iaceor
pass (VPass (VPres VInd) Neutr Sg P2) : iaceris
pass (VPass (VPres VInd) Neutr Sg P3) : iacetur
pass (VPass (VPres VInd) Neutr Pl P1) : iacemur
pass (VPass (VPres VInd) Neutr Pl P2) : iacemini
pass (VPass (VPres VInd) Neutr Pl P3) : iacemur
pass (VPass (VPres VConj) Masc Sg P1) : iacear
pass (VPass (VPres VConj) Masc Sg P2) : iacearis
pass (VPass (VPres VConj) Masc Sg P3) : iaceatur
pass (VPass (VPres VConj) Masc Pl P1) : iaceamur
pass (VPass (VPres VConj) Masc Pl P2) : iaceamini
pass (VPass (VPres VConj) Masc Pl P3) : iaceamur
pass (VPass (VPres VConj) Fem Sg P1) : iacear
pass (VPass (VPres VConj) Fem Sg P2) : iacearis
pass (VPass (VPres VConj) Fem Sg P3) : iaceatur
pass (VPass (VPres VConj) Fem Pl P1) : iaceamur
pass (VPass (VPres VConj) Fem Pl P2) : iaceamini
pass (VPass (VPres VConj) Fem Pl P3) : iaceamur
pass (VPass (VPres VConj) Neutr Sg P1) : iacear
pass (VPass (VPres VConj) Neutr Sg P2) : iacearis
pass (VPass (VPres VConj) Neutr Sg P3) : iaceatur
pass (VPass (VPres VConj) Neutr Pl P1) : iaceamur
pass (VPass (VPres VConj) Neutr Pl P2) : iaceamini
pass (VPass (VPres VConj) Neutr Pl P3) : iaceamur
pass (VPass (VImpf VInd) Masc Sg P1) : iacer
pass (VPass (VImpf VInd) Masc Sg P2) : iaceris
pass (VPass (VImpf VInd) Masc Sg P3) : iacetur
pass (VPass (VImpf VInd) Masc Pl P1) : iacemur
pass (VPass (VImpf VInd) Masc Pl P2) : iacemini
pass (VPass (VImpf VInd) Masc Pl P3) : iacemur
pass (VPass (VImpf VInd) Fem Sg P1) : iacer
pass (VPass (VImpf VInd) Fem Sg P2) : iaceris
pass (VPass (VImpf VInd) Fem Sg P3) : iacetur
pass (VPass (VImpf VInd) Fem Pl P1) : iacemur
pass (VPass (VImpf VInd) Fem Pl P2) : iacemini
pass (VPass (VImpf VInd) Fem Pl P3) : iacemur
pass (VPass (VImpf VInd) Neutr Sg P1) : iacer
pass (VPass (VImpf VInd) Neutr Sg P2) : iaceris
pass (VPass (VImpf VInd) Neutr Sg P3) : iacetur
pass (VPass (VImpf VInd) Neutr Pl P1) : iacemur
pass (VPass (VImpf VInd) Neutr Pl P2) : iacemini
pass (VPass (VImpf VInd) Neutr Pl P3) : iacemur
pass (VPass (VImpf VConj) Masc Sg P1) : iacerer
pass (VPass (VImpf VConj) Masc Sg P2) : iacereris
pass (VPass (VImpf VConj) Masc Sg P3) : iaceretur
pass (VPass (VImpf VConj) Masc Pl P1) : iaceremur
pass (VPass (VImpf VConj) Masc Pl P2) : iaceremini
pass (VPass (VImpf VConj) Masc Pl P3) : iaceremur
pass (VPass (VImpf VConj) Fem Sg P1) : iacerer
pass (VPass (VImpf VConj) Fem Sg P2) : iacereris
pass (VPass (VImpf VConj) Fem Sg P3) : iaceretur
pass (VPass (VImpf VConj) Fem Pl P1) : iaceremur
pass (VPass (VImpf VConj) Fem Pl P2) : iaceremini
pass (VPass (VImpf VConj) Fem Pl P3) : iaceremur
pass (VPass (VImpf VConj) Neutr Sg P1) : iacerer
pass (VPass (VImpf VConj) Neutr Sg P2) : iacereris
pass (VPass (VImpf VConj) Neutr Sg P3) : iaceretur
pass (VPass (VImpf VConj) Neutr Pl P1) : iaceremur
pass (VPass (VImpf VConj) Neutr Pl P2) : iaceremini
pass (VPass (VImpf VConj) Neutr Pl P3) : iaceremur
pass (VPass VFut Masc Sg P1) : iacebor
pass (VPass VFut Masc Sg P2) : iaceberis
pass (VPass VFut Masc Sg P3) : iacebitur
pass (VPass VFut Masc Pl P1) : iacebimur
pass (VPass VFut Masc Pl P2) : iacebimini
pass (VPass VFut Masc Pl P3) : iacebumur
pass (VPass VFut Fem Sg P1) : iacebor
pass (VPass VFut Fem Sg P2) : iaceberis
pass (VPass VFut Fem Sg P3) : iacebitur
pass (VPass VFut Fem Pl P1) : iacebimur
pass (VPass VFut Fem Pl P2) : iacebimini
pass (VPass VFut Fem Pl P3) : iacebumur
pass (VPass VFut Neutr Sg P1) : iacebor
pass (VPass VFut Neutr Sg P2) : iaceberis
pass (VPass VFut Neutr Sg P3) : iacebitur
pass (VPass VFut Neutr Pl P1) : iacebimur
pass (VPass VFut Neutr Pl P2) : iacebimini
pass (VPass VFut Neutr Pl P3) : iacebumur
sup VSupAcc : iacetum
sup VSupAbl : iacetu

 act (VAct VSim (VPres VInd) Sg P1) : viveo
act (VAct VSim (VPres VInd) Sg P2) : vives
act (VAct VSim (VPres VInd) Sg P3) : vivet
act (VAct VSim (VPres VInd) Pl P1) : vivemus
act (VAct VSim (VPres VInd) Pl P2) : vivetis
act (VAct VSim (VPres VInd) Pl P3) : vivent
act (VAct VSim (VPres VConj) Sg P1) : viveam
act (VAct VSim (VPres VConj) Sg P2) : viveas
act (VAct VSim (VPres VConj) Sg P3) : viveat
act (VAct VSim (VPres VConj) Pl P1) : viveamus
act (VAct VSim (VPres VConj) Pl P2) : viveatis
act (VAct VSim (VPres VConj) Pl P3) : viveant
act (VAct VSim (VImpf VInd) Sg P1) : vivebam
act (VAct VSim (VImpf VInd) Sg P2) : vivebas
act (VAct VSim (VImpf VInd) Sg P3) : vivebat
act (VAct VSim (VImpf VInd) Pl P1) : vivebamus
act (VAct VSim (VImpf VInd) Pl P2) : vivebatis
act (VAct VSim (VImpf VInd) Pl P3) : vivebant
act (VAct VSim (VImpf VConj) Sg P1) : viverem
act (VAct VSim (VImpf VConj) Sg P2) : viveres
act (VAct VSim (VImpf VConj) Sg P3) : viveret
act (VAct VSim (VImpf VConj) Pl P1) : viveremus
act (VAct VSim (VImpf VConj) Pl P2) : viveretis
act (VAct VSim (VImpf VConj) Pl P3) : viverent
act (VAct VSim VFut Sg P1) : vivebo
act (VAct VSim VFut Sg P2) : vivebis
act (VAct VSim VFut Sg P3) : vivebit
act (VAct VSim VFut Pl P1) : vivebimus
act (VAct VSim VFut Pl P2) : vivebitis
act (VAct VSim VFut Pl P3) : vivebunt
act (VAct VAnt (VPres VInd) Sg P1) : vivui
act (VAct VAnt (VPres VInd) Sg P2) : vivuisti
act (VAct VAnt (VPres VInd) Sg P3) : vivuit
act (VAct VAnt (VPres VInd) Pl P1) : vivuimus
act (VAct VAnt (VPres VInd) Pl P2) : vivuistis
act (VAct VAnt (VPres VInd) Pl P3) : vivuerunt
act (VAct VAnt (VPres VConj) Sg P1) : vivuerim
act (VAct VAnt (VPres VConj) Sg P2) : vivueris
act (VAct VAnt (VPres VConj) Sg P3) : vivuerit
act (VAct VAnt (VPres VConj) Pl P1) : vivuerimus
act (VAct VAnt (VPres VConj) Pl P2) : vivueritis
act (VAct VAnt (VPres VConj) Pl P3) : vivuerint
act (VAct VAnt (VImpf VInd) Sg P1) : vivueram
act (VAct VAnt (VImpf VInd) Sg P2) : vivueras
act (VAct VAnt (VImpf VInd) Sg P3) : vivuerat
act (VAct VAnt (VImpf VInd) Pl P1) : vivueramus
act (VAct VAnt (VImpf VInd) Pl P2) : vivueratis
act (VAct VAnt (VImpf VInd) Pl P3) : vivuerant
act (VAct VAnt (VImpf VConj) Sg P1) : vivuissem
act (VAct VAnt (VImpf VConj) Sg P2) : vivuisses
act (VAct VAnt (VImpf VConj) Sg P3) : vivuisset
act (VAct VAnt (VImpf VConj) Pl P1) : vivuissemus
act (VAct VAnt (VImpf VConj) Pl P2) : vivuissetis
act (VAct VAnt (VImpf VConj) Pl P3) : vivuissent
act (VAct VAnt VFut Sg P1) : vivuero
act (VAct VAnt VFut Sg P2) : vivueris
act (VAct VAnt VFut Sg P3) : vivuerit
act (VAct VAnt VFut Pl P1) : vivuerimus
act (VAct VAnt VFut Pl P2) : vivueritis
act (VAct VAnt VFut Pl P3) : vivuerint
ger VGenAcc : vivendum
ger VGenGen : vivendi
ger VGenDat : vivendo
ger VGenAbl : vivendo
geriv Masc Sg Nom : vivendus
geriv Masc Sg Acc : vivendum
geriv Masc Sg Gen : vivendi
geriv Masc Sg Dat : vivendo
geriv Masc Sg Abl : vivendo
geriv Masc Sg Voc : vivende
geriv Masc Pl Nom : vivendi
geriv Masc Pl Acc : vivendos
geriv Masc Pl Gen : vivendorum
geriv Masc Pl Dat : vivendis
geriv Masc Pl Abl : vivendis
geriv Masc Pl Voc : vivendi
geriv Fem Sg Nom : vivenda
geriv Fem Sg Acc : vivendam
geriv Fem Sg Gen : vivendae
geriv Fem Sg Dat : vivendae
geriv Fem Sg Abl : vivenda
geriv Fem Sg Voc : vivenda
geriv Fem Pl Nom : vivendae
geriv Fem Pl Acc : vivendas
geriv Fem Pl Gen : vivendarum
geriv Fem Pl Dat : vivendis
geriv Fem Pl Abl : vivendis
geriv Fem Pl Voc : vivendae
geriv Neutr Sg Nom : vivendum
geriv Neutr Sg Acc : vivendum
geriv Neutr Sg Gen : vivendi
geriv Neutr Sg Dat : vivendo
geriv Neutr Sg Abl : vivendo
geriv Neutr Sg Voc : vivendum
geriv Neutr Pl Nom : vivenda
geriv Neutr Pl Acc : vivenda
geriv Neutr Pl Gen : vivendorum
geriv Neutr Pl Dat : vivendis
geriv Neutr Pl Abl : vivendis
geriv Neutr Pl Voc : vivenda
imp (VImp1 Sg) : vive
imp (VImp1 Pl) : vivete
imp (VImp2 Sg P1) : No imperative form
imp (VImp2 Sg P2) : viveto
imp (VImp2 Sg P3) : viveto
imp (VImp2 Pl P1) : No imperative form
imp (VImp2 Pl P2) : vivetote
imp (VImp2 Pl P3) : vivento
inf VInfActPres : vivere
inf VInfActPerf : vivuisse
inf VInfActFut : viveturum
partActFut Masc Sg Nom : viveturus
partActFut Masc Sg Acc : viveturum
partActFut Masc Sg Gen : viveturi
partActFut Masc Sg Dat : viveturo
partActFut Masc Sg Abl : viveturo
partActFut Masc Sg Voc : viveture
partActFut Masc Pl Nom : viveturi
partActFut Masc Pl Acc : viveturos
partActFut Masc Pl Gen : viveturorum
partActFut Masc Pl Dat : viveturis
partActFut Masc Pl Abl : viveturis
partActFut Masc Pl Voc : viveturi
partActFut Fem Sg Nom : vivetura
partActFut Fem Sg Acc : viveturam
partActFut Fem Sg Gen : viveturae
partActFut Fem Sg Dat : viveturae
partActFut Fem Sg Abl : vivetura
partActFut Fem Sg Voc : vivetura
partActFut Fem Pl Nom : viveturae
partActFut Fem Pl Acc : viveturas
partActFut Fem Pl Gen : viveturarum
partActFut Fem Pl Dat : viveturis
partActFut Fem Pl Abl : viveturis
partActFut Fem Pl Voc : viveturae
partActFut Neutr Sg Nom : viveturum
partActFut Neutr Sg Acc : viveturum
partActFut Neutr Sg Gen : viveturi
partActFut Neutr Sg Dat : viveturo
partActFut Neutr Sg Abl : viveturo
partActFut Neutr Sg Voc : viveturum
partActFut Neutr Pl Nom : vivetura
partActFut Neutr Pl Acc : vivetura
partActFut Neutr Pl Gen : viveturorum
partActFut Neutr Pl Dat : viveturis
partActFut Neutr Pl Abl : viveturis
partActFut Neutr Pl Voc : vivetura
partActPres Masc Sg Nom : vivens
partActPres Masc Sg Acc : viventem
partActPres Masc Sg Gen : viventis
partActPres Masc Sg Dat : viventi
partActPres Masc Sg Abl : viventi
partActPres Masc Sg Voc : vivens
partActPres Masc Pl Nom : viventes
partActPres Masc Pl Acc : viventes
partActPres Masc Pl Gen : viventium
partActPres Masc Pl Dat : viventibus
partActPres Masc Pl Abl : viventibus
partActPres Masc Pl Voc : viventes
partActPres Fem Sg Nom : vivens
partActPres Fem Sg Acc : viventem
partActPres Fem Sg Gen : viventis
partActPres Fem Sg Dat : viventi
partActPres Fem Sg Abl : viventi
partActPres Fem Sg Voc : vivens
partActPres Fem Pl Nom : viventes
partActPres Fem Pl Acc : viventes
partActPres Fem Pl Gen : viventium
partActPres Fem Pl Dat : viventibus
partActPres Fem Pl Abl : viventibus
partActPres Fem Pl Voc : viventes
partActPres Neutr Sg Nom : vivens
partActPres Neutr Sg Acc : vivens
partActPres Neutr Sg Gen : viventis
partActPres Neutr Sg Dat : viventi
partActPres Neutr Sg Abl : viventi
partActPres Neutr Sg Voc : vivens
partActPres Neutr Pl Nom : viventia
partActPres Neutr Pl Acc : viventia
partActPres Neutr Pl Gen : viventium
partActPres Neutr Pl Dat : viventibus
partActPres Neutr Pl Abl : viventibus
partActPres Neutr Pl Voc : viventia
partPassPerf Masc Sg Nom : vivetus
partPassPerf Masc Sg Acc : vivetum
partPassPerf Masc Sg Gen : viveti
partPassPerf Masc Sg Dat : viveto
partPassPerf Masc Sg Abl : viveto
partPassPerf Masc Sg Voc : vivete
partPassPerf Masc Pl Nom : viveti
partPassPerf Masc Pl Acc : vivetos
partPassPerf Masc Pl Gen : vivetorum
partPassPerf Masc Pl Dat : vivetis
partPassPerf Masc Pl Abl : vivetis
partPassPerf Masc Pl Voc : viveti
partPassPerf Fem Sg Nom : viveta
partPassPerf Fem Sg Acc : vivetam
partPassPerf Fem Sg Gen : vivetae
partPassPerf Fem Sg Dat : vivetae
partPassPerf Fem Sg Abl : viveta
partPassPerf Fem Sg Voc : viveta
partPassPerf Fem Pl Nom : vivetae
partPassPerf Fem Pl Acc : vivetas
partPassPerf Fem Pl Gen : vivetarum
partPassPerf Fem Pl Dat : vivetis
partPassPerf Fem Pl Abl : vivetis
partPassPerf Fem Pl Voc : vivetae
partPassPerf Neutr Sg Nom : vivetum
partPassPerf Neutr Sg Acc : vivetum
partPassPerf Neutr Sg Gen : viveti
partPassPerf Neutr Sg Dat : viveto
partPassPerf Neutr Sg Abl : viveto
partPassPerf Neutr Sg Voc : vivetum
partPassPerf Neutr Pl Nom : viveta
partPassPerf Neutr Pl Acc : viveta
partPassPerf Neutr Pl Gen : vivetorum
partPassPerf Neutr Pl Dat : vivetis
partPassPerf Neutr Pl Abl : vivetis
partPassPerf Neutr Pl Voc : viveta
pass (VPass (VPres VInd) Masc Sg P1) : viveor
pass (VPass (VPres VInd) Masc Sg P2) : viveris
pass (VPass (VPres VInd) Masc Sg P3) : vivetur
pass (VPass (VPres VInd) Masc Pl P1) : vivemur
pass (VPass (VPres VInd) Masc Pl P2) : vivemini
pass (VPass (VPres VInd) Masc Pl P3) : vivemur
pass (VPass (VPres VInd) Fem Sg P1) : viveor
pass (VPass (VPres VInd) Fem Sg P2) : viveris
pass (VPass (VPres VInd) Fem Sg P3) : vivetur
pass (VPass (VPres VInd) Fem Pl P1) : vivemur
pass (VPass (VPres VInd) Fem Pl P2) : vivemini
pass (VPass (VPres VInd) Fem Pl P3) : vivemur
pass (VPass (VPres VInd) Neutr Sg P1) : viveor
pass (VPass (VPres VInd) Neutr Sg P2) : viveris
pass (VPass (VPres VInd) Neutr Sg P3) : vivetur
pass (VPass (VPres VInd) Neutr Pl P1) : vivemur
pass (VPass (VPres VInd) Neutr Pl P2) : vivemini
pass (VPass (VPres VInd) Neutr Pl P3) : vivemur
pass (VPass (VPres VConj) Masc Sg P1) : vivear
pass (VPass (VPres VConj) Masc Sg P2) : vivearis
pass (VPass (VPres VConj) Masc Sg P3) : viveatur
pass (VPass (VPres VConj) Masc Pl P1) : viveamur
pass (VPass (VPres VConj) Masc Pl P2) : viveamini
pass (VPass (VPres VConj) Masc Pl P3) : viveamur
pass (VPass (VPres VConj) Fem Sg P1) : vivear
pass (VPass (VPres VConj) Fem Sg P2) : vivearis
pass (VPass (VPres VConj) Fem Sg P3) : viveatur
pass (VPass (VPres VConj) Fem Pl P1) : viveamur
pass (VPass (VPres VConj) Fem Pl P2) : viveamini
pass (VPass (VPres VConj) Fem Pl P3) : viveamur
pass (VPass (VPres VConj) Neutr Sg P1) : vivear
pass (VPass (VPres VConj) Neutr Sg P2) : vivearis
pass (VPass (VPres VConj) Neutr Sg P3) : viveatur
pass (VPass (VPres VConj) Neutr Pl P1) : viveamur
pass (VPass (VPres VConj) Neutr Pl P2) : viveamini
pass (VPass (VPres VConj) Neutr Pl P3) : viveamur
pass (VPass (VImpf VInd) Masc Sg P1) : viver
pass (VPass (VImpf VInd) Masc Sg P2) : viveris
pass (VPass (VImpf VInd) Masc Sg P3) : vivetur
pass (VPass (VImpf VInd) Masc Pl P1) : vivemur
pass (VPass (VImpf VInd) Masc Pl P2) : vivemini
pass (VPass (VImpf VInd) Masc Pl P3) : vivemur
pass (VPass (VImpf VInd) Fem Sg P1) : viver
pass (VPass (VImpf VInd) Fem Sg P2) : viveris
pass (VPass (VImpf VInd) Fem Sg P3) : vivetur
pass (VPass (VImpf VInd) Fem Pl P1) : vivemur
pass (VPass (VImpf VInd) Fem Pl P2) : vivemini
pass (VPass (VImpf VInd) Fem Pl P3) : vivemur
pass (VPass (VImpf VInd) Neutr Sg P1) : viver
pass (VPass (VImpf VInd) Neutr Sg P2) : viveris
pass (VPass (VImpf VInd) Neutr Sg P3) : vivetur
pass (VPass (VImpf VInd) Neutr Pl P1) : vivemur
pass (VPass (VImpf VInd) Neutr Pl P2) : vivemini
pass (VPass (VImpf VInd) Neutr Pl P3) : vivemur
pass (VPass (VImpf VConj) Masc Sg P1) : viverer
pass (VPass (VImpf VConj) Masc Sg P2) : vivereris
pass (VPass (VImpf VConj) Masc Sg P3) : viveretur
pass (VPass (VImpf VConj) Masc Pl P1) : viveremur
pass (VPass (VImpf VConj) Masc Pl P2) : viveremini
pass (VPass (VImpf VConj) Masc Pl P3) : viveremur
pass (VPass (VImpf VConj) Fem Sg P1) : viverer
pass (VPass (VImpf VConj) Fem Sg P2) : vivereris
pass (VPass (VImpf VConj) Fem Sg P3) : viveretur
pass (VPass (VImpf VConj) Fem Pl P1) : viveremur
pass (VPass (VImpf VConj) Fem Pl P2) : viveremini
pass (VPass (VImpf VConj) Fem Pl P3) : viveremur
pass (VPass (VImpf VConj) Neutr Sg P1) : viverer
pass (VPass (VImpf VConj) Neutr Sg P2) : vivereris
pass (VPass (VImpf VConj) Neutr Sg P3) : viveretur
pass (VPass (VImpf VConj) Neutr Pl P1) : viveremur
pass (VPass (VImpf VConj) Neutr Pl P2) : viveremini
pass (VPass (VImpf VConj) Neutr Pl P3) : viveremur
pass (VPass VFut Masc Sg P1) : vivebor
pass (VPass VFut Masc Sg P2) : viveberis
pass (VPass VFut Masc Sg P3) : vivebitur
pass (VPass VFut Masc Pl P1) : vivebimur
pass (VPass VFut Masc Pl P2) : vivebimini
pass (VPass VFut Masc Pl P3) : vivebumur
pass (VPass VFut Fem Sg P1) : vivebor
pass (VPass VFut Fem Sg P2) : viveberis
pass (VPass VFut Fem Sg P3) : vivebitur
pass (VPass VFut Fem Pl P1) : vivebimur
pass (VPass VFut Fem Pl P2) : vivebimini
pass (VPass VFut Fem Pl P3) : vivebumur
pass (VPass VFut Neutr Sg P1) : vivebor
pass (VPass VFut Neutr Sg P2) : viveberis
pass (VPass VFut Neutr Sg P3) : vivebitur
pass (VPass VFut Neutr Pl P1) : vivebimur
pass (VPass VFut Neutr Pl P2) : vivebimini
pass (VPass VFut Neutr Pl P3) : vivebumur
sup VSupAcc : vivetum
sup VSupAbl : vivetu

 act (VAct VSim (VPres VInd) Sg P1) : ludeo
act (VAct VSim (VPres VInd) Sg P2) : ludes
act (VAct VSim (VPres VInd) Sg P3) : ludet
act (VAct VSim (VPres VInd) Pl P1) : ludemus
act (VAct VSim (VPres VInd) Pl P2) : ludetis
act (VAct VSim (VPres VInd) Pl P3) : ludent
act (VAct VSim (VPres VConj) Sg P1) : ludeam
act (VAct VSim (VPres VConj) Sg P2) : ludeas
act (VAct VSim (VPres VConj) Sg P3) : ludeat
act (VAct VSim (VPres VConj) Pl P1) : ludeamus
act (VAct VSim (VPres VConj) Pl P2) : ludeatis
act (VAct VSim (VPres VConj) Pl P3) : ludeant
act (VAct VSim (VImpf VInd) Sg P1) : ludebam
act (VAct VSim (VImpf VInd) Sg P2) : ludebas
act (VAct VSim (VImpf VInd) Sg P3) : ludebat
act (VAct VSim (VImpf VInd) Pl P1) : ludebamus
act (VAct VSim (VImpf VInd) Pl P2) : ludebatis
act (VAct VSim (VImpf VInd) Pl P3) : ludebant
act (VAct VSim (VImpf VConj) Sg P1) : luderem
act (VAct VSim (VImpf VConj) Sg P2) : luderes
act (VAct VSim (VImpf VConj) Sg P3) : luderet
act (VAct VSim (VImpf VConj) Pl P1) : luderemus
act (VAct VSim (VImpf VConj) Pl P2) : luderetis
act (VAct VSim (VImpf VConj) Pl P3) : luderent
act (VAct VSim VFut Sg P1) : ludebo
act (VAct VSim VFut Sg P2) : ludebis
act (VAct VSim VFut Sg P3) : ludebit
act (VAct VSim VFut Pl P1) : ludebimus
act (VAct VSim VFut Pl P2) : ludebitis
act (VAct VSim VFut Pl P3) : ludebunt
act (VAct VAnt (VPres VInd) Sg P1) : ludui
act (VAct VAnt (VPres VInd) Sg P2) : luduisti
act (VAct VAnt (VPres VInd) Sg P3) : luduit
act (VAct VAnt (VPres VInd) Pl P1) : luduimus
act (VAct VAnt (VPres VInd) Pl P2) : luduistis
act (VAct VAnt (VPres VInd) Pl P3) : luduerunt
act (VAct VAnt (VPres VConj) Sg P1) : luduerim
act (VAct VAnt (VPres VConj) Sg P2) : ludueris
act (VAct VAnt (VPres VConj) Sg P3) : luduerit
act (VAct VAnt (VPres VConj) Pl P1) : luduerimus
act (VAct VAnt (VPres VConj) Pl P2) : ludueritis
act (VAct VAnt (VPres VConj) Pl P3) : luduerint
act (VAct VAnt (VImpf VInd) Sg P1) : ludueram
act (VAct VAnt (VImpf VInd) Sg P2) : ludueras
act (VAct VAnt (VImpf VInd) Sg P3) : luduerat
act (VAct VAnt (VImpf VInd) Pl P1) : ludueramus
act (VAct VAnt (VImpf VInd) Pl P2) : ludueratis
act (VAct VAnt (VImpf VInd) Pl P3) : luduerant
act (VAct VAnt (VImpf VConj) Sg P1) : luduissem
act (VAct VAnt (VImpf VConj) Sg P2) : luduisses
act (VAct VAnt (VImpf VConj) Sg P3) : luduisset
act (VAct VAnt (VImpf VConj) Pl P1) : luduissemus
act (VAct VAnt (VImpf VConj) Pl P2) : luduissetis
act (VAct VAnt (VImpf VConj) Pl P3) : luduissent
act (VAct VAnt VFut Sg P1) : luduero
act (VAct VAnt VFut Sg P2) : ludueris
act (VAct VAnt VFut Sg P3) : luduerit
act (VAct VAnt VFut Pl P1) : luduerimus
act (VAct VAnt VFut Pl P2) : ludueritis
act (VAct VAnt VFut Pl P3) : luduerint
ger VGenAcc : ludendum
ger VGenGen : ludendi
ger VGenDat : ludendo
ger VGenAbl : ludendo
geriv Masc Sg Nom : ludendus
geriv Masc Sg Acc : ludendum
geriv Masc Sg Gen : ludendi
geriv Masc Sg Dat : ludendo
geriv Masc Sg Abl : ludendo
geriv Masc Sg Voc : ludende
geriv Masc Pl Nom : ludendi
geriv Masc Pl Acc : ludendos
geriv Masc Pl Gen : ludendorum
geriv Masc Pl Dat : ludendis
geriv Masc Pl Abl : ludendis
geriv Masc Pl Voc : ludendi
geriv Fem Sg Nom : ludenda
geriv Fem Sg Acc : ludendam
geriv Fem Sg Gen : ludendae
geriv Fem Sg Dat : ludendae
geriv Fem Sg Abl : ludenda
geriv Fem Sg Voc : ludenda
geriv Fem Pl Nom : ludendae
geriv Fem Pl Acc : ludendas
geriv Fem Pl Gen : ludendarum
geriv Fem Pl Dat : ludendis
geriv Fem Pl Abl : ludendis
geriv Fem Pl Voc : ludendae
geriv Neutr Sg Nom : ludendum
geriv Neutr Sg Acc : ludendum
geriv Neutr Sg Gen : ludendi
geriv Neutr Sg Dat : ludendo
geriv Neutr Sg Abl : ludendo
geriv Neutr Sg Voc : ludendum
geriv Neutr Pl Nom : ludenda
geriv Neutr Pl Acc : ludenda
geriv Neutr Pl Gen : ludendorum
geriv Neutr Pl Dat : ludendis
geriv Neutr Pl Abl : ludendis
geriv Neutr Pl Voc : ludenda
imp (VImp1 Sg) : lude
imp (VImp1 Pl) : ludete
imp (VImp2 Sg P1) : No imperative form
imp (VImp2 Sg P2) : ludeto
imp (VImp2 Sg P3) : ludeto
imp (VImp2 Pl P1) : No imperative form
imp (VImp2 Pl P2) : ludetote
imp (VImp2 Pl P3) : ludento
inf VInfActPres : ludere
inf VInfActPerf : luduisse
inf VInfActFut : ludeturum
partActFut Masc Sg Nom : ludeturus
partActFut Masc Sg Acc : ludeturum
partActFut Masc Sg Gen : ludeturi
partActFut Masc Sg Dat : ludeturo
partActFut Masc Sg Abl : ludeturo
partActFut Masc Sg Voc : ludeture
partActFut Masc Pl Nom : ludeturi
partActFut Masc Pl Acc : ludeturos
partActFut Masc Pl Gen : ludeturorum
partActFut Masc Pl Dat : ludeturis
partActFut Masc Pl Abl : ludeturis
partActFut Masc Pl Voc : ludeturi
partActFut Fem Sg Nom : ludetura
partActFut Fem Sg Acc : ludeturam
partActFut Fem Sg Gen : ludeturae
partActFut Fem Sg Dat : ludeturae
partActFut Fem Sg Abl : ludetura
partActFut Fem Sg Voc : ludetura
partActFut Fem Pl Nom : ludeturae
partActFut Fem Pl Acc : ludeturas
partActFut Fem Pl Gen : ludeturarum
partActFut Fem Pl Dat : ludeturis
partActFut Fem Pl Abl : ludeturis
partActFut Fem Pl Voc : ludeturae
partActFut Neutr Sg Nom : ludeturum
partActFut Neutr Sg Acc : ludeturum
partActFut Neutr Sg Gen : ludeturi
partActFut Neutr Sg Dat : ludeturo
partActFut Neutr Sg Abl : ludeturo
partActFut Neutr Sg Voc : ludeturum
partActFut Neutr Pl Nom : ludetura
partActFut Neutr Pl Acc : ludetura
partActFut Neutr Pl Gen : ludeturorum
partActFut Neutr Pl Dat : ludeturis
partActFut Neutr Pl Abl : ludeturis
partActFut Neutr Pl Voc : ludetura
partActPres Masc Sg Nom : ludens
partActPres Masc Sg Acc : ludentem
partActPres Masc Sg Gen : ludentis
partActPres Masc Sg Dat : ludenti
partActPres Masc Sg Abl : ludenti
partActPres Masc Sg Voc : ludens
partActPres Masc Pl Nom : ludentes
partActPres Masc Pl Acc : ludentes
partActPres Masc Pl Gen : ludentium
partActPres Masc Pl Dat : ludentibus
partActPres Masc Pl Abl : ludentibus
partActPres Masc Pl Voc : ludentes
partActPres Fem Sg Nom : ludens
partActPres Fem Sg Acc : ludentem
partActPres Fem Sg Gen : ludentis
partActPres Fem Sg Dat : ludenti
partActPres Fem Sg Abl : ludenti
partActPres Fem Sg Voc : ludens
partActPres Fem Pl Nom : ludentes
partActPres Fem Pl Acc : ludentes
partActPres Fem Pl Gen : ludentium
partActPres Fem Pl Dat : ludentibus
partActPres Fem Pl Abl : ludentibus
partActPres Fem Pl Voc : ludentes
partActPres Neutr Sg Nom : ludens
partActPres Neutr Sg Acc : ludens
partActPres Neutr Sg Gen : ludentis
partActPres Neutr Sg Dat : ludenti
partActPres Neutr Sg Abl : ludenti
partActPres Neutr Sg Voc : ludens
partActPres Neutr Pl Nom : ludentia
partActPres Neutr Pl Acc : ludentia
partActPres Neutr Pl Gen : ludentium
partActPres Neutr Pl Dat : ludentibus
partActPres Neutr Pl Abl : ludentibus
partActPres Neutr Pl Voc : ludentia
partPassPerf Masc Sg Nom : ludetus
partPassPerf Masc Sg Acc : ludetum
partPassPerf Masc Sg Gen : ludeti
partPassPerf Masc Sg Dat : ludeto
partPassPerf Masc Sg Abl : ludeto
partPassPerf Masc Sg Voc : ludete
partPassPerf Masc Pl Nom : ludeti
partPassPerf Masc Pl Acc : ludetos
partPassPerf Masc Pl Gen : ludetorum
partPassPerf Masc Pl Dat : ludetis
partPassPerf Masc Pl Abl : ludetis
partPassPerf Masc Pl Voc : ludeti
partPassPerf Fem Sg Nom : ludeta
partPassPerf Fem Sg Acc : ludetam
partPassPerf Fem Sg Gen : ludetae
partPassPerf Fem Sg Dat : ludetae
partPassPerf Fem Sg Abl : ludeta
partPassPerf Fem Sg Voc : ludeta
partPassPerf Fem Pl Nom : ludetae
partPassPerf Fem Pl Acc : ludetas
partPassPerf Fem Pl Gen : ludetarum
partPassPerf Fem Pl Dat : ludetis
partPassPerf Fem Pl Abl : ludetis
partPassPerf Fem Pl Voc : ludetae
partPassPerf Neutr Sg Nom : ludetum
partPassPerf Neutr Sg Acc : ludetum
partPassPerf Neutr Sg Gen : ludeti
partPassPerf Neutr Sg Dat : ludeto
partPassPerf Neutr Sg Abl : ludeto
partPassPerf Neutr Sg Voc : ludetum
partPassPerf Neutr Pl Nom : ludeta
partPassPerf Neutr Pl Acc : ludeta
partPassPerf Neutr Pl Gen : ludetorum
partPassPerf Neutr Pl Dat : ludetis
partPassPerf Neutr Pl Abl : ludetis
partPassPerf Neutr Pl Voc : ludeta
pass (VPass (VPres VInd) Masc Sg P1) : ludeor
pass (VPass (VPres VInd) Masc Sg P2) : luderis
pass (VPass (VPres VInd) Masc Sg P3) : ludetur
pass (VPass (VPres VInd) Masc Pl P1) : ludemur
pass (VPass (VPres VInd) Masc Pl P2) : ludemini
pass (VPass (VPres VInd) Masc Pl P3) : ludemur
pass (VPass (VPres VInd) Fem Sg P1) : ludeor
pass (VPass (VPres VInd) Fem Sg P2) : luderis
pass (VPass (VPres VInd) Fem Sg P3) : ludetur
pass (VPass (VPres VInd) Fem Pl P1) : ludemur
pass (VPass (VPres VInd) Fem Pl P2) : ludemini
pass (VPass (VPres VInd) Fem Pl P3) : ludemur
pass (VPass (VPres VInd) Neutr Sg P1) : ludeor
pass (VPass (VPres VInd) Neutr Sg P2) : luderis
pass (VPass (VPres VInd) Neutr Sg P3) : ludetur
pass (VPass (VPres VInd) Neutr Pl P1) : ludemur
pass (VPass (VPres VInd) Neutr Pl P2) : ludemini
pass (VPass (VPres VInd) Neutr Pl P3) : ludemur
pass (VPass (VPres VConj) Masc Sg P1) : ludear
pass (VPass (VPres VConj) Masc Sg P2) : ludearis
pass (VPass (VPres VConj) Masc Sg P3) : ludeatur
pass (VPass (VPres VConj) Masc Pl P1) : ludeamur
pass (VPass (VPres VConj) Masc Pl P2) : ludeamini
pass (VPass (VPres VConj) Masc Pl P3) : ludeamur
pass (VPass (VPres VConj) Fem Sg P1) : ludear
pass (VPass (VPres VConj) Fem Sg P2) : ludearis
pass (VPass (VPres VConj) Fem Sg P3) : ludeatur
pass (VPass (VPres VConj) Fem Pl P1) : ludeamur
pass (VPass (VPres VConj) Fem Pl P2) : ludeamini
pass (VPass (VPres VConj) Fem Pl P3) : ludeamur
pass (VPass (VPres VConj) Neutr Sg P1) : ludear
pass (VPass (VPres VConj) Neutr Sg P2) : ludearis
pass (VPass (VPres VConj) Neutr Sg P3) : ludeatur
pass (VPass (VPres VConj) Neutr Pl P1) : ludeamur
pass (VPass (VPres VConj) Neutr Pl P2) : ludeamini
pass (VPass (VPres VConj) Neutr Pl P3) : ludeamur
pass (VPass (VImpf VInd) Masc Sg P1) : luder
pass (VPass (VImpf VInd) Masc Sg P2) : luderis
pass (VPass (VImpf VInd) Masc Sg P3) : ludetur
pass (VPass (VImpf VInd) Masc Pl P1) : ludemur
pass (VPass (VImpf VInd) Masc Pl P2) : ludemini
pass (VPass (VImpf VInd) Masc Pl P3) : ludemur
pass (VPass (VImpf VInd) Fem Sg P1) : luder
pass (VPass (VImpf VInd) Fem Sg P2) : luderis
pass (VPass (VImpf VInd) Fem Sg P3) : ludetur
pass (VPass (VImpf VInd) Fem Pl P1) : ludemur
pass (VPass (VImpf VInd) Fem Pl P2) : ludemini
pass (VPass (VImpf VInd) Fem Pl P3) : ludemur
pass (VPass (VImpf VInd) Neutr Sg P1) : luder
pass (VPass (VImpf VInd) Neutr Sg P2) : luderis
pass (VPass (VImpf VInd) Neutr Sg P3) : ludetur
pass (VPass (VImpf VInd) Neutr Pl P1) : ludemur
pass (VPass (VImpf VInd) Neutr Pl P2) : ludemini
pass (VPass (VImpf VInd) Neutr Pl P3) : ludemur
pass (VPass (VImpf VConj) Masc Sg P1) : luderer
pass (VPass (VImpf VConj) Masc Sg P2) : ludereris
pass (VPass (VImpf VConj) Masc Sg P3) : luderetur
pass (VPass (VImpf VConj) Masc Pl P1) : luderemur
pass (VPass (VImpf VConj) Masc Pl P2) : luderemini
pass (VPass (VImpf VConj) Masc Pl P3) : luderemur
pass (VPass (VImpf VConj) Fem Sg P1) : luderer
pass (VPass (VImpf VConj) Fem Sg P2) : ludereris
pass (VPass (VImpf VConj) Fem Sg P3) : luderetur
pass (VPass (VImpf VConj) Fem Pl P1) : luderemur
pass (VPass (VImpf VConj) Fem Pl P2) : luderemini
pass (VPass (VImpf VConj) Fem Pl P3) : luderemur
pass (VPass (VImpf VConj) Neutr Sg P1) : luderer
pass (VPass (VImpf VConj) Neutr Sg P2) : ludereris
pass (VPass (VImpf VConj) Neutr Sg P3) : luderetur
pass (VPass (VImpf VConj) Neutr Pl P1) : luderemur
pass (VPass (VImpf VConj) Neutr Pl P2) : luderemini
pass (VPass (VImpf VConj) Neutr Pl P3) : luderemur
pass (VPass VFut Masc Sg P1) : ludebor
pass (VPass VFut Masc Sg P2) : ludeberis
pass (VPass VFut Masc Sg P3) : ludebitur
pass (VPass VFut Masc Pl P1) : ludebimur
pass (VPass VFut Masc Pl P2) : ludebimini
pass (VPass VFut Masc Pl P3) : ludebumur
pass (VPass VFut Fem Sg P1) : ludebor
pass (VPass VFut Fem Sg P2) : ludeberis
pass (VPass VFut Fem Sg P3) : ludebitur
pass (VPass VFut Fem Pl P1) : ludebimur
pass (VPass VFut Fem Pl P2) : ludebimini
pass (VPass VFut Fem Pl P3) : ludebumur
pass (VPass VFut Neutr Sg P1) : ludebor
pass (VPass VFut Neutr Sg P2) : ludeberis
pass (VPass VFut Neutr Sg P3) : ludebitur
pass (VPass VFut Neutr Pl P1) : ludebimur
pass (VPass VFut Neutr Pl P2) : ludebimini
pass (VPass VFut Neutr Pl P3) : ludebumur
sup VSupAcc : ludetum
sup VSupAbl : ludetu

 act (VAct VSim (VPres VInd) Sg P1) : curreo
act (VAct VSim (VPres VInd) Sg P2) : curres
act (VAct VSim (VPres VInd) Sg P3) : curret
act (VAct VSim (VPres VInd) Pl P1) : curremus
act (VAct VSim (VPres VInd) Pl P2) : curretis
act (VAct VSim (VPres VInd) Pl P3) : current
act (VAct VSim (VPres VConj) Sg P1) : curream
act (VAct VSim (VPres VConj) Sg P2) : curreas
act (VAct VSim (VPres VConj) Sg P3) : curreat
act (VAct VSim (VPres VConj) Pl P1) : curreamus
act (VAct VSim (VPres VConj) Pl P2) : curreatis
act (VAct VSim (VPres VConj) Pl P3) : curreant
act (VAct VSim (VImpf VInd) Sg P1) : currebam
act (VAct VSim (VImpf VInd) Sg P2) : currebas
act (VAct VSim (VImpf VInd) Sg P3) : currebat
act (VAct VSim (VImpf VInd) Pl P1) : currebamus
act (VAct VSim (VImpf VInd) Pl P2) : currebatis
act (VAct VSim (VImpf VInd) Pl P3) : currebant
act (VAct VSim (VImpf VConj) Sg P1) : currerem
act (VAct VSim (VImpf VConj) Sg P2) : curreres
act (VAct VSim (VImpf VConj) Sg P3) : curreret
act (VAct VSim (VImpf VConj) Pl P1) : curreremus
act (VAct VSim (VImpf VConj) Pl P2) : curreretis
act (VAct VSim (VImpf VConj) Pl P3) : currerent
act (VAct VSim VFut Sg P1) : currebo
act (VAct VSim VFut Sg P2) : currebis
act (VAct VSim VFut Sg P3) : currebit
act (VAct VSim VFut Pl P1) : currebimus
act (VAct VSim VFut Pl P2) : currebitis
act (VAct VSim VFut Pl P3) : currebunt
act (VAct VAnt (VPres VInd) Sg P1) : currui
act (VAct VAnt (VPres VInd) Sg P2) : curruisti
act (VAct VAnt (VPres VInd) Sg P3) : curruit
act (VAct VAnt (VPres VInd) Pl P1) : curruimus
act (VAct VAnt (VPres VInd) Pl P2) : curruistis
act (VAct VAnt (VPres VInd) Pl P3) : curruerunt
act (VAct VAnt (VPres VConj) Sg P1) : curruerim
act (VAct VAnt (VPres VConj) Sg P2) : currueris
act (VAct VAnt (VPres VConj) Sg P3) : curruerit
act (VAct VAnt (VPres VConj) Pl P1) : curruerimus
act (VAct VAnt (VPres VConj) Pl P2) : currueritis
act (VAct VAnt (VPres VConj) Pl P3) : curruerint
act (VAct VAnt (VImpf VInd) Sg P1) : currueram
act (VAct VAnt (VImpf VInd) Sg P2) : currueras
act (VAct VAnt (VImpf VInd) Sg P3) : curruerat
act (VAct VAnt (VImpf VInd) Pl P1) : currueramus
act (VAct VAnt (VImpf VInd) Pl P2) : currueratis
act (VAct VAnt (VImpf VInd) Pl P3) : curruerant
act (VAct VAnt (VImpf VConj) Sg P1) : curruissem
act (VAct VAnt (VImpf VConj) Sg P2) : curruisses
act (VAct VAnt (VImpf VConj) Sg P3) : curruisset
act (VAct VAnt (VImpf VConj) Pl P1) : curruissemus
act (VAct VAnt (VImpf VConj) Pl P2) : curruissetis
act (VAct VAnt (VImpf VConj) Pl P3) : curruissent
act (VAct VAnt VFut Sg P1) : curruero
act (VAct VAnt VFut Sg P2) : currueris
act (VAct VAnt VFut Sg P3) : curruerit
act (VAct VAnt VFut Pl P1) : curruerimus
act (VAct VAnt VFut Pl P2) : currueritis
act (VAct VAnt VFut Pl P3) : curruerint
ger VGenAcc : currendum
ger VGenGen : currendi
ger VGenDat : currendo
ger VGenAbl : currendo
geriv Masc Sg Nom : currendus
geriv Masc Sg Acc : currendum
geriv Masc Sg Gen : currendi
geriv Masc Sg Dat : currendo
geriv Masc Sg Abl : currendo
geriv Masc Sg Voc : currende
geriv Masc Pl Nom : currendi
geriv Masc Pl Acc : currendos
geriv Masc Pl Gen : currendorum
geriv Masc Pl Dat : currendis
geriv Masc Pl Abl : currendis
geriv Masc Pl Voc : currendi
geriv Fem Sg Nom : currenda
geriv Fem Sg Acc : currendam
geriv Fem Sg Gen : currendae
geriv Fem Sg Dat : currendae
geriv Fem Sg Abl : currenda
geriv Fem Sg Voc : currenda
geriv Fem Pl Nom : currendae
geriv Fem Pl Acc : currendas
geriv Fem Pl Gen : currendarum
geriv Fem Pl Dat : currendis
geriv Fem Pl Abl : currendis
geriv Fem Pl Voc : currendae
geriv Neutr Sg Nom : currendum
geriv Neutr Sg Acc : currendum
geriv Neutr Sg Gen : currendi
geriv Neutr Sg Dat : currendo
geriv Neutr Sg Abl : currendo
geriv Neutr Sg Voc : currendum
geriv Neutr Pl Nom : currenda
geriv Neutr Pl Acc : currenda
geriv Neutr Pl Gen : currendorum
geriv Neutr Pl Dat : currendis
geriv Neutr Pl Abl : currendis
geriv Neutr Pl Voc : currenda
imp (VImp1 Sg) : curre
imp (VImp1 Pl) : currete
imp (VImp2 Sg P1) : No imperative form
imp (VImp2 Sg P2) : curreto
imp (VImp2 Sg P3) : curreto
imp (VImp2 Pl P1) : No imperative form
imp (VImp2 Pl P2) : curretote
imp (VImp2 Pl P3) : currento
inf VInfActPres : currere
inf VInfActPerf : curruisse
inf VInfActFut : curreturum
partActFut Masc Sg Nom : curreturus
partActFut Masc Sg Acc : curreturum
partActFut Masc Sg Gen : curreturi
partActFut Masc Sg Dat : curreturo
partActFut Masc Sg Abl : curreturo
partActFut Masc Sg Voc : curreture
partActFut Masc Pl Nom : curreturi
partActFut Masc Pl Acc : curreturos
partActFut Masc Pl Gen : curreturorum
partActFut Masc Pl Dat : curreturis
partActFut Masc Pl Abl : curreturis
partActFut Masc Pl Voc : curreturi
partActFut Fem Sg Nom : curretura
partActFut Fem Sg Acc : curreturam
partActFut Fem Sg Gen : curreturae
partActFut Fem Sg Dat : curreturae
partActFut Fem Sg Abl : curretura
partActFut Fem Sg Voc : curretura
partActFut Fem Pl Nom : curreturae
partActFut Fem Pl Acc : curreturas
partActFut Fem Pl Gen : curreturarum
partActFut Fem Pl Dat : curreturis
partActFut Fem Pl Abl : curreturis
partActFut Fem Pl Voc : curreturae
partActFut Neutr Sg Nom : curreturum
partActFut Neutr Sg Acc : curreturum
partActFut Neutr Sg Gen : curreturi
partActFut Neutr Sg Dat : curreturo
partActFut Neutr Sg Abl : curreturo
partActFut Neutr Sg Voc : curreturum
partActFut Neutr Pl Nom : curretura
partActFut Neutr Pl Acc : curretura
partActFut Neutr Pl Gen : curreturorum
partActFut Neutr Pl Dat : curreturis
partActFut Neutr Pl Abl : curreturis
partActFut Neutr Pl Voc : curretura
partActPres Masc Sg Nom : currens
partActPres Masc Sg Acc : currentem
partActPres Masc Sg Gen : currentis
partActPres Masc Sg Dat : currenti
partActPres Masc Sg Abl : currenti
partActPres Masc Sg Voc : currens
partActPres Masc Pl Nom : currentes
partActPres Masc Pl Acc : currentes
partActPres Masc Pl Gen : currentium
partActPres Masc Pl Dat : currentibus
partActPres Masc Pl Abl : currentibus
partActPres Masc Pl Voc : currentes
partActPres Fem Sg Nom : currens
partActPres Fem Sg Acc : currentem
partActPres Fem Sg Gen : currentis
partActPres Fem Sg Dat : currenti
partActPres Fem Sg Abl : currenti
partActPres Fem Sg Voc : currens
partActPres Fem Pl Nom : currentes
partActPres Fem Pl Acc : currentes
partActPres Fem Pl Gen : currentium
partActPres Fem Pl Dat : currentibus
partActPres Fem Pl Abl : currentibus
partActPres Fem Pl Voc : currentes
partActPres Neutr Sg Nom : currens
partActPres Neutr Sg Acc : currens
partActPres Neutr Sg Gen : currentis
partActPres Neutr Sg Dat : currenti
partActPres Neutr Sg Abl : currenti
partActPres Neutr Sg Voc : currens
partActPres Neutr Pl Nom : currentia
partActPres Neutr Pl Acc : currentia
partActPres Neutr Pl Gen : currentium
partActPres Neutr Pl Dat : currentibus
partActPres Neutr Pl Abl : currentibus
partActPres Neutr Pl Voc : currentia
partPassPerf Masc Sg Nom : curretus
partPassPerf Masc Sg Acc : curretum
partPassPerf Masc Sg Gen : curreti
partPassPerf Masc Sg Dat : curreto
partPassPerf Masc Sg Abl : curreto
partPassPerf Masc Sg Voc : currete
partPassPerf Masc Pl Nom : curreti
partPassPerf Masc Pl Acc : curretos
partPassPerf Masc Pl Gen : curretorum
partPassPerf Masc Pl Dat : curretis
partPassPerf Masc Pl Abl : curretis
partPassPerf Masc Pl Voc : curreti
partPassPerf Fem Sg Nom : curreta
partPassPerf Fem Sg Acc : curretam
partPassPerf Fem Sg Gen : curretae
partPassPerf Fem Sg Dat : curretae
partPassPerf Fem Sg Abl : curreta
partPassPerf Fem Sg Voc : curreta
partPassPerf Fem Pl Nom : curretae
partPassPerf Fem Pl Acc : curretas
partPassPerf Fem Pl Gen : curretarum
partPassPerf Fem Pl Dat : curretis
partPassPerf Fem Pl Abl : curretis
partPassPerf Fem Pl Voc : curretae
partPassPerf Neutr Sg Nom : curretum
partPassPerf Neutr Sg Acc : curretum
partPassPerf Neutr Sg Gen : curreti
partPassPerf Neutr Sg Dat : curreto
partPassPerf Neutr Sg Abl : curreto
partPassPerf Neutr Sg Voc : curretum
partPassPerf Neutr Pl Nom : curreta
partPassPerf Neutr Pl Acc : curreta
partPassPerf Neutr Pl Gen : curretorum
partPassPerf Neutr Pl Dat : curretis
partPassPerf Neutr Pl Abl : curretis
partPassPerf Neutr Pl Voc : curreta
pass (VPass (VPres VInd) Masc Sg P1) : curreor
pass (VPass (VPres VInd) Masc Sg P2) : curreris
pass (VPass (VPres VInd) Masc Sg P3) : curretur
pass (VPass (VPres VInd) Masc Pl P1) : curremur
pass (VPass (VPres VInd) Masc Pl P2) : curremini
pass (VPass (VPres VInd) Masc Pl P3) : curremur
pass (VPass (VPres VInd) Fem Sg P1) : curreor
pass (VPass (VPres VInd) Fem Sg P2) : curreris
pass (VPass (VPres VInd) Fem Sg P3) : curretur
pass (VPass (VPres VInd) Fem Pl P1) : curremur
pass (VPass (VPres VInd) Fem Pl P2) : curremini
pass (VPass (VPres VInd) Fem Pl P3) : curremur
pass (VPass (VPres VInd) Neutr Sg P1) : curreor
pass (VPass (VPres VInd) Neutr Sg P2) : curreris
pass (VPass (VPres VInd) Neutr Sg P3) : curretur
pass (VPass (VPres VInd) Neutr Pl P1) : curremur
pass (VPass (VPres VInd) Neutr Pl P2) : curremini
pass (VPass (VPres VInd) Neutr Pl P3) : curremur
pass (VPass (VPres VConj) Masc Sg P1) : currear
pass (VPass (VPres VConj) Masc Sg P2) : currearis
pass (VPass (VPres VConj) Masc Sg P3) : curreatur
pass (VPass (VPres VConj) Masc Pl P1) : curreamur
pass (VPass (VPres VConj) Masc Pl P2) : curreamini
pass (VPass (VPres VConj) Masc Pl P3) : curreamur
pass (VPass (VPres VConj) Fem Sg P1) : currear
pass (VPass (VPres VConj) Fem Sg P2) : currearis
pass (VPass (VPres VConj) Fem Sg P3) : curreatur
pass (VPass (VPres VConj) Fem Pl P1) : curreamur
pass (VPass (VPres VConj) Fem Pl P2) : curreamini
pass (VPass (VPres VConj) Fem Pl P3) : curreamur
pass (VPass (VPres VConj) Neutr Sg P1) : currear
pass (VPass (VPres VConj) Neutr Sg P2) : currearis
pass (VPass (VPres VConj) Neutr Sg P3) : curreatur
pass (VPass (VPres VConj) Neutr Pl P1) : curreamur
pass (VPass (VPres VConj) Neutr Pl P2) : curreamini
pass (VPass (VPres VConj) Neutr Pl P3) : curreamur
pass (VPass (VImpf VInd) Masc Sg P1) : currer
pass (VPass (VImpf VInd) Masc Sg P2) : curreris
pass (VPass (VImpf VInd) Masc Sg P3) : curretur
pass (VPass (VImpf VInd) Masc Pl P1) : curremur
pass (VPass (VImpf VInd) Masc Pl P2) : curremini
pass (VPass (VImpf VInd) Masc Pl P3) : curremur
pass (VPass (VImpf VInd) Fem Sg P1) : currer
pass (VPass (VImpf VInd) Fem Sg P2) : curreris
pass (VPass (VImpf VInd) Fem Sg P3) : curretur
pass (VPass (VImpf VInd) Fem Pl P1) : curremur
pass (VPass (VImpf VInd) Fem Pl P2) : curremini
pass (VPass (VImpf VInd) Fem Pl P3) : curremur
pass (VPass (VImpf VInd) Neutr Sg P1) : currer
pass (VPass (VImpf VInd) Neutr Sg P2) : curreris
pass (VPass (VImpf VInd) Neutr Sg P3) : curretur
pass (VPass (VImpf VInd) Neutr Pl P1) : curremur
pass (VPass (VImpf VInd) Neutr Pl P2) : curremini
pass (VPass (VImpf VInd) Neutr Pl P3) : curremur
pass (VPass (VImpf VConj) Masc Sg P1) : currerer
pass (VPass (VImpf VConj) Masc Sg P2) : currereris
pass (VPass (VImpf VConj) Masc Sg P3) : curreretur
pass (VPass (VImpf VConj) Masc Pl P1) : curreremur
pass (VPass (VImpf VConj) Masc Pl P2) : curreremini
pass (VPass (VImpf VConj) Masc Pl P3) : curreremur
pass (VPass (VImpf VConj) Fem Sg P1) : currerer
pass (VPass (VImpf VConj) Fem Sg P2) : currereris
pass (VPass (VImpf VConj) Fem Sg P3) : curreretur
pass (VPass (VImpf VConj) Fem Pl P1) : curreremur
pass (VPass (VImpf VConj) Fem Pl P2) : curreremini
pass (VPass (VImpf VConj) Fem Pl P3) : curreremur
pass (VPass (VImpf VConj) Neutr Sg P1) : currerer
pass (VPass (VImpf VConj) Neutr Sg P2) : currereris
pass (VPass (VImpf VConj) Neutr Sg P3) : curreretur
pass (VPass (VImpf VConj) Neutr Pl P1) : curreremur
pass (VPass (VImpf VConj) Neutr Pl P2) : curreremini
pass (VPass (VImpf VConj) Neutr Pl P3) : curreremur
pass (VPass VFut Masc Sg P1) : currebor
pass (VPass VFut Masc Sg P2) : curreberis
pass (VPass VFut Masc Sg P3) : currebitur
pass (VPass VFut Masc Pl P1) : currebimur
pass (VPass VFut Masc Pl P2) : currebimini
pass (VPass VFut Masc Pl P3) : currebumur
pass (VPass VFut Fem Sg P1) : currebor
pass (VPass VFut Fem Sg P2) : curreberis
pass (VPass VFut Fem Sg P3) : currebitur
pass (VPass VFut Fem Pl P1) : currebimur
pass (VPass VFut Fem Pl P2) : currebimini
pass (VPass VFut Fem Pl P3) : currebumur
pass (VPass VFut Neutr Sg P1) : currebor
pass (VPass VFut Neutr Sg P2) : curreberis
pass (VPass VFut Neutr Sg P3) : currebitur
pass (VPass VFut Neutr Pl P1) : currebimur
pass (VPass VFut Neutr Pl P2) : currebimini
pass (VPass VFut Neutr Pl P3) : currebumur
sup VSupAcc : curretum
sup VSupAbl : curretu

 act (VAct VSim (VPres VInd) Sg P1) : sereo
act (VAct VSim (VPres VInd) Sg P2) : seres
act (VAct VSim (VPres VInd) Sg P3) : seret
act (VAct VSim (VPres VInd) Pl P1) : seremus
act (VAct VSim (VPres VInd) Pl P2) : seretis
act (VAct VSim (VPres VInd) Pl P3) : serent
act (VAct VSim (VPres VConj) Sg P1) : seream
act (VAct VSim (VPres VConj) Sg P2) : sereas
act (VAct VSim (VPres VConj) Sg P3) : sereat
act (VAct VSim (VPres VConj) Pl P1) : sereamus
act (VAct VSim (VPres VConj) Pl P2) : sereatis
act (VAct VSim (VPres VConj) Pl P3) : sereant
act (VAct VSim (VImpf VInd) Sg P1) : serebam
act (VAct VSim (VImpf VInd) Sg P2) : serebas
act (VAct VSim (VImpf VInd) Sg P3) : serebat
act (VAct VSim (VImpf VInd) Pl P1) : serebamus
act (VAct VSim (VImpf VInd) Pl P2) : serebatis
act (VAct VSim (VImpf VInd) Pl P3) : serebant
act (VAct VSim (VImpf VConj) Sg P1) : sererem
act (VAct VSim (VImpf VConj) Sg P2) : sereres
act (VAct VSim (VImpf VConj) Sg P3) : sereret
act (VAct VSim (VImpf VConj) Pl P1) : sereremus
act (VAct VSim (VImpf VConj) Pl P2) : sereretis
act (VAct VSim (VImpf VConj) Pl P3) : sererent
act (VAct VSim VFut Sg P1) : serebo
act (VAct VSim VFut Sg P2) : serebis
act (VAct VSim VFut Sg P3) : serebit
act (VAct VSim VFut Pl P1) : serebimus
act (VAct VSim VFut Pl P2) : serebitis
act (VAct VSim VFut Pl P3) : serebunt
act (VAct VAnt (VPres VInd) Sg P1) : serui
act (VAct VAnt (VPres VInd) Sg P2) : seruisti
act (VAct VAnt (VPres VInd) Sg P3) : seruit
act (VAct VAnt (VPres VInd) Pl P1) : seruimus
act (VAct VAnt (VPres VInd) Pl P2) : seruistis
act (VAct VAnt (VPres VInd) Pl P3) : seruerunt
act (VAct VAnt (VPres VConj) Sg P1) : seruerim
act (VAct VAnt (VPres VConj) Sg P2) : serueris
act (VAct VAnt (VPres VConj) Sg P3) : seruerit
act (VAct VAnt (VPres VConj) Pl P1) : seruerimus
act (VAct VAnt (VPres VConj) Pl P2) : serueritis
act (VAct VAnt (VPres VConj) Pl P3) : seruerint
act (VAct VAnt (VImpf VInd) Sg P1) : serueram
act (VAct VAnt (VImpf VInd) Sg P2) : serueras
act (VAct VAnt (VImpf VInd) Sg P3) : seruerat
act (VAct VAnt (VImpf VInd) Pl P1) : serueramus
act (VAct VAnt (VImpf VInd) Pl P2) : serueratis
act (VAct VAnt (VImpf VInd) Pl P3) : seruerant
act (VAct VAnt (VImpf VConj) Sg P1) : seruissem
act (VAct VAnt (VImpf VConj) Sg P2) : seruisses
act (VAct VAnt (VImpf VConj) Sg P3) : seruisset
act (VAct VAnt (VImpf VConj) Pl P1) : seruissemus
act (VAct VAnt (VImpf VConj) Pl P2) : seruissetis
act (VAct VAnt (VImpf VConj) Pl P3) : seruissent
act (VAct VAnt VFut Sg P1) : seruero
act (VAct VAnt VFut Sg P2) : serueris
act (VAct VAnt VFut Sg P3) : seruerit
act (VAct VAnt VFut Pl P1) : seruerimus
act (VAct VAnt VFut Pl P2) : serueritis
act (VAct VAnt VFut Pl P3) : seruerint
ger VGenAcc : serendum
ger VGenGen : serendi
ger VGenDat : serendo
ger VGenAbl : serendo
geriv Masc Sg Nom : serendus
geriv Masc Sg Acc : serendum
geriv Masc Sg Gen : serendi
geriv Masc Sg Dat : serendo
geriv Masc Sg Abl : serendo
geriv Masc Sg Voc : serende
geriv Masc Pl Nom : serendi
geriv Masc Pl Acc : serendos
geriv Masc Pl Gen : serendorum
geriv Masc Pl Dat : serendis
geriv Masc Pl Abl : serendis
geriv Masc Pl Voc : serendi
geriv Fem Sg Nom : serenda
geriv Fem Sg Acc : serendam
geriv Fem Sg Gen : serendae
geriv Fem Sg Dat : serendae
geriv Fem Sg Abl : serenda
geriv Fem Sg Voc : serenda
geriv Fem Pl Nom : serendae
geriv Fem Pl Acc : serendas
geriv Fem Pl Gen : serendarum
geriv Fem Pl Dat : serendis
geriv Fem Pl Abl : serendis
geriv Fem Pl Voc : serendae
geriv Neutr Sg Nom : serendum
geriv Neutr Sg Acc : serendum
geriv Neutr Sg Gen : serendi
geriv Neutr Sg Dat : serendo
geriv Neutr Sg Abl : serendo
geriv Neutr Sg Voc : serendum
geriv Neutr Pl Nom : serenda
geriv Neutr Pl Acc : serenda
geriv Neutr Pl Gen : serendorum
geriv Neutr Pl Dat : serendis
geriv Neutr Pl Abl : serendis
geriv Neutr Pl Voc : serenda
imp (VImp1 Sg) : sere
imp (VImp1 Pl) : serete
imp (VImp2 Sg P1) : No imperative form
imp (VImp2 Sg P2) : sereto
imp (VImp2 Sg P3) : sereto
imp (VImp2 Pl P1) : No imperative form
imp (VImp2 Pl P2) : seretote
imp (VImp2 Pl P3) : serento
inf VInfActPres : serere
inf VInfActPerf : seruisse
inf VInfActFut : sereturum
partActFut Masc Sg Nom : sereturus
partActFut Masc Sg Acc : sereturum
partActFut Masc Sg Gen : sereturi
partActFut Masc Sg Dat : sereturo
partActFut Masc Sg Abl : sereturo
partActFut Masc Sg Voc : sereture
partActFut Masc Pl Nom : sereturi
partActFut Masc Pl Acc : sereturos
partActFut Masc Pl Gen : sereturorum
partActFut Masc Pl Dat : sereturis
partActFut Masc Pl Abl : sereturis
partActFut Masc Pl Voc : sereturi
partActFut Fem Sg Nom : seretura
partActFut Fem Sg Acc : sereturam
partActFut Fem Sg Gen : sereturae
partActFut Fem Sg Dat : sereturae
partActFut Fem Sg Abl : seretura
partActFut Fem Sg Voc : seretura
partActFut Fem Pl Nom : sereturae
partActFut Fem Pl Acc : sereturas
partActFut Fem Pl Gen : sereturarum
partActFut Fem Pl Dat : sereturis
partActFut Fem Pl Abl : sereturis
partActFut Fem Pl Voc : sereturae
partActFut Neutr Sg Nom : sereturum
partActFut Neutr Sg Acc : sereturum
partActFut Neutr Sg Gen : sereturi
partActFut Neutr Sg Dat : sereturo
partActFut Neutr Sg Abl : sereturo
partActFut Neutr Sg Voc : sereturum
partActFut Neutr Pl Nom : seretura
partActFut Neutr Pl Acc : seretura
partActFut Neutr Pl Gen : sereturorum
partActFut Neutr Pl Dat : sereturis
partActFut Neutr Pl Abl : sereturis
partActFut Neutr Pl Voc : seretura
partActPres Masc Sg Nom : serens
partActPres Masc Sg Acc : serentem
partActPres Masc Sg Gen : serentis
partActPres Masc Sg Dat : serenti
partActPres Masc Sg Abl : serenti
partActPres Masc Sg Voc : serens
partActPres Masc Pl Nom : serentes
partActPres Masc Pl Acc : serentes
partActPres Masc Pl Gen : serentium
partActPres Masc Pl Dat : serentibus
partActPres Masc Pl Abl : serentibus
partActPres Masc Pl Voc : serentes
partActPres Fem Sg Nom : serens
partActPres Fem Sg Acc : serentem
partActPres Fem Sg Gen : serentis
partActPres Fem Sg Dat : serenti
partActPres Fem Sg Abl : serenti
partActPres Fem Sg Voc : serens
partActPres Fem Pl Nom : serentes
partActPres Fem Pl Acc : serentes
partActPres Fem Pl Gen : serentium
partActPres Fem Pl Dat : serentibus
partActPres Fem Pl Abl : serentibus
partActPres Fem Pl Voc : serentes
partActPres Neutr Sg Nom : serens
partActPres Neutr Sg Acc : serens
partActPres Neutr Sg Gen : serentis
partActPres Neutr Sg Dat : serenti
partActPres Neutr Sg Abl : serenti
partActPres Neutr Sg Voc : serens
partActPres Neutr Pl Nom : serentia
partActPres Neutr Pl Acc : serentia
partActPres Neutr Pl Gen : serentium
partActPres Neutr Pl Dat : serentibus
partActPres Neutr Pl Abl : serentibus
partActPres Neutr Pl Voc : serentia
partPassPerf Masc Sg Nom : seretus
partPassPerf Masc Sg Acc : seretum
partPassPerf Masc Sg Gen : sereti
partPassPerf Masc Sg Dat : sereto
partPassPerf Masc Sg Abl : sereto
partPassPerf Masc Sg Voc : serete
partPassPerf Masc Pl Nom : sereti
partPassPerf Masc Pl Acc : seretos
partPassPerf Masc Pl Gen : seretorum
partPassPerf Masc Pl Dat : seretis
partPassPerf Masc Pl Abl : seretis
partPassPerf Masc Pl Voc : sereti
partPassPerf Fem Sg Nom : sereta
partPassPerf Fem Sg Acc : seretam
partPassPerf Fem Sg Gen : seretae
partPassPerf Fem Sg Dat : seretae
partPassPerf Fem Sg Abl : sereta
partPassPerf Fem Sg Voc : sereta
partPassPerf Fem Pl Nom : seretae
partPassPerf Fem Pl Acc : seretas
partPassPerf Fem Pl Gen : seretarum
partPassPerf Fem Pl Dat : seretis
partPassPerf Fem Pl Abl : seretis
partPassPerf Fem Pl Voc : seretae
partPassPerf Neutr Sg Nom : seretum
partPassPerf Neutr Sg Acc : seretum
partPassPerf Neutr Sg Gen : sereti
partPassPerf Neutr Sg Dat : sereto
partPassPerf Neutr Sg Abl : sereto
partPassPerf Neutr Sg Voc : seretum
partPassPerf Neutr Pl Nom : sereta
partPassPerf Neutr Pl Acc : sereta
partPassPerf Neutr Pl Gen : seretorum
partPassPerf Neutr Pl Dat : seretis
partPassPerf Neutr Pl Abl : seretis
partPassPerf Neutr Pl Voc : sereta
pass (VPass (VPres VInd) Masc Sg P1) : sereor
pass (VPass (VPres VInd) Masc Sg P2) : sereris
pass (VPass (VPres VInd) Masc Sg P3) : seretur
pass (VPass (VPres VInd) Masc Pl P1) : seremur
pass (VPass (VPres VInd) Masc Pl P2) : seremini
pass (VPass (VPres VInd) Masc Pl P3) : seremur
pass (VPass (VPres VInd) Fem Sg P1) : sereor
pass (VPass (VPres VInd) Fem Sg P2) : sereris
pass (VPass (VPres VInd) Fem Sg P3) : seretur
pass (VPass (VPres VInd) Fem Pl P1) : seremur
pass (VPass (VPres VInd) Fem Pl P2) : seremini
pass (VPass (VPres VInd) Fem Pl P3) : seremur
pass (VPass (VPres VInd) Neutr Sg P1) : sereor
pass (VPass (VPres VInd) Neutr Sg P2) : sereris
pass (VPass (VPres VInd) Neutr Sg P3) : seretur
pass (VPass (VPres VInd) Neutr Pl P1) : seremur
pass (VPass (VPres VInd) Neutr Pl P2) : seremini
pass (VPass (VPres VInd) Neutr Pl P3) : seremur
pass (VPass (VPres VConj) Masc Sg P1) : serear
pass (VPass (VPres VConj) Masc Sg P2) : serearis
pass (VPass (VPres VConj) Masc Sg P3) : sereatur
pass (VPass (VPres VConj) Masc Pl P1) : sereamur
pass (VPass (VPres VConj) Masc Pl P2) : sereamini
pass (VPass (VPres VConj) Masc Pl P3) : sereamur
pass (VPass (VPres VConj) Fem Sg P1) : serear
pass (VPass (VPres VConj) Fem Sg P2) : serearis
pass (VPass (VPres VConj) Fem Sg P3) : sereatur
pass (VPass (VPres VConj) Fem Pl P1) : sereamur
pass (VPass (VPres VConj) Fem Pl P2) : sereamini
pass (VPass (VPres VConj) Fem Pl P3) : sereamur
pass (VPass (VPres VConj) Neutr Sg P1) : serear
pass (VPass (VPres VConj) Neutr Sg P2) : serearis
pass (VPass (VPres VConj) Neutr Sg P3) : sereatur
pass (VPass (VPres VConj) Neutr Pl P1) : sereamur
pass (VPass (VPres VConj) Neutr Pl P2) : sereamini
pass (VPass (VPres VConj) Neutr Pl P3) : sereamur
pass (VPass (VImpf VInd) Masc Sg P1) : serer
pass (VPass (VImpf VInd) Masc Sg P2) : sereris
pass (VPass (VImpf VInd) Masc Sg P3) : seretur
pass (VPass (VImpf VInd) Masc Pl P1) : seremur
pass (VPass (VImpf VInd) Masc Pl P2) : seremini
pass (VPass (VImpf VInd) Masc Pl P3) : seremur
pass (VPass (VImpf VInd) Fem Sg P1) : serer
pass (VPass (VImpf VInd) Fem Sg P2) : sereris
pass (VPass (VImpf VInd) Fem Sg P3) : seretur
pass (VPass (VImpf VInd) Fem Pl P1) : seremur
pass (VPass (VImpf VInd) Fem Pl P2) : seremini
pass (VPass (VImpf VInd) Fem Pl P3) : seremur
pass (VPass (VImpf VInd) Neutr Sg P1) : serer
pass (VPass (VImpf VInd) Neutr Sg P2) : sereris
pass (VPass (VImpf VInd) Neutr Sg P3) : seretur
pass (VPass (VImpf VInd) Neutr Pl P1) : seremur
pass (VPass (VImpf VInd) Neutr Pl P2) : seremini
pass (VPass (VImpf VInd) Neutr Pl P3) : seremur
pass (VPass (VImpf VConj) Masc Sg P1) : sererer
pass (VPass (VImpf VConj) Masc Sg P2) : serereris
pass (VPass (VImpf VConj) Masc Sg P3) : sereretur
pass (VPass (VImpf VConj) Masc Pl P1) : sereremur
pass (VPass (VImpf VConj) Masc Pl P2) : sereremini
pass (VPass (VImpf VConj) Masc Pl P3) : sereremur
pass (VPass (VImpf VConj) Fem Sg P1) : sererer
pass (VPass (VImpf VConj) Fem Sg P2) : serereris
pass (VPass (VImpf VConj) Fem Sg P3) : sereretur
pass (VPass (VImpf VConj) Fem Pl P1) : sereremur
pass (VPass (VImpf VConj) Fem Pl P2) : sereremini
pass (VPass (VImpf VConj) Fem Pl P3) : sereremur
pass (VPass (VImpf VConj) Neutr Sg P1) : sererer
pass (VPass (VImpf VConj) Neutr Sg P2) : serereris
pass (VPass (VImpf VConj) Neutr Sg P3) : sereretur
pass (VPass (VImpf VConj) Neutr Pl P1) : sereremur
pass (VPass (VImpf VConj) Neutr Pl P2) : sereremini
pass (VPass (VImpf VConj) Neutr Pl P3) : sereremur
pass (VPass VFut Masc Sg P1) : serebor
pass (VPass VFut Masc Sg P2) : sereberis
pass (VPass VFut Masc Sg P3) : serebitur
pass (VPass VFut Masc Pl P1) : serebimur
pass (VPass VFut Masc Pl P2) : serebimini
pass (VPass VFut Masc Pl P3) : serebumur
pass (VPass VFut Fem Sg P1) : serebor
pass (VPass VFut Fem Sg P2) : sereberis
pass (VPass VFut Fem Sg P3) : serebitur
pass (VPass VFut Fem Pl P1) : serebimur
pass (VPass VFut Fem Pl P2) : serebimini
pass (VPass VFut Fem Pl P3) : serebumur
pass (VPass VFut Neutr Sg P1) : serebor
pass (VPass VFut Neutr Sg P2) : sereberis
pass (VPass VFut Neutr Sg P3) : serebitur
pass (VPass VFut Neutr Pl P1) : serebimur
pass (VPass VFut Neutr Pl P2) : serebimini
pass (VPass VFut Neutr Pl P3) : serebumur
sup VSupAcc : seretum
sup VSupAbl : seretu

 act (VAct VSim (VPres VInd) Sg P1) : canto
act (VAct VSim (VPres VInd) Sg P2) : cantas
act (VAct VSim (VPres VInd) Sg P3) : cantat
act (VAct VSim (VPres VInd) Pl P1) : cantamus
act (VAct VSim (VPres VInd) Pl P2) : cantatis
act (VAct VSim (VPres VInd) Pl P3) : cantant
act (VAct VSim (VPres VConj) Sg P1) : cantem
act (VAct VSim (VPres VConj) Sg P2) : cantes
act (VAct VSim (VPres VConj) Sg P3) : cantet
act (VAct VSim (VPres VConj) Pl P1) : cantemus
act (VAct VSim (VPres VConj) Pl P2) : cantetis
act (VAct VSim (VPres VConj) Pl P3) : cantent
act (VAct VSim (VImpf VInd) Sg P1) : cantabam
act (VAct VSim (VImpf VInd) Sg P2) : cantabas
act (VAct VSim (VImpf VInd) Sg P3) : cantabat
act (VAct VSim (VImpf VInd) Pl P1) : cantabamus
act (VAct VSim (VImpf VInd) Pl P2) : cantabatis
act (VAct VSim (VImpf VInd) Pl P3) : cantabant
act (VAct VSim (VImpf VConj) Sg P1) : cantarem
act (VAct VSim (VImpf VConj) Sg P2) : cantares
act (VAct VSim (VImpf VConj) Sg P3) : cantaret
act (VAct VSim (VImpf VConj) Pl P1) : cantaremus
act (VAct VSim (VImpf VConj) Pl P2) : cantaretis
act (VAct VSim (VImpf VConj) Pl P3) : cantarent
act (VAct VSim VFut Sg P1) : cantabo
act (VAct VSim VFut Sg P2) : cantabis
act (VAct VSim VFut Sg P3) : cantabit
act (VAct VSim VFut Pl P1) : cantabimus
act (VAct VSim VFut Pl P2) : cantabitis
act (VAct VSim VFut Pl P3) : cantabunt
act (VAct VAnt (VPres VInd) Sg P1) : cantavi
act (VAct VAnt (VPres VInd) Sg P2) : cantavisti
act (VAct VAnt (VPres VInd) Sg P3) : cantavit
act (VAct VAnt (VPres VInd) Pl P1) : cantavimus
act (VAct VAnt (VPres VInd) Pl P2) : cantavistis
act (VAct VAnt (VPres VInd) Pl P3) : cantaverunt
act (VAct VAnt (VPres VConj) Sg P1) : cantaverim
act (VAct VAnt (VPres VConj) Sg P2) : cantaveris
act (VAct VAnt (VPres VConj) Sg P3) : cantaverit
act (VAct VAnt (VPres VConj) Pl P1) : cantaverimus
act (VAct VAnt (VPres VConj) Pl P2) : cantaveritis
act (VAct VAnt (VPres VConj) Pl P3) : cantaverint
act (VAct VAnt (VImpf VInd) Sg P1) : cantaveram
act (VAct VAnt (VImpf VInd) Sg P2) : cantaveras
act (VAct VAnt (VImpf VInd) Sg P3) : cantaverat
act (VAct VAnt (VImpf VInd) Pl P1) : cantaveramus
act (VAct VAnt (VImpf VInd) Pl P2) : cantaveratis
act (VAct VAnt (VImpf VInd) Pl P3) : cantaverant
act (VAct VAnt (VImpf VConj) Sg P1) : cantavissem
act (VAct VAnt (VImpf VConj) Sg P2) : cantavisses
act (VAct VAnt (VImpf VConj) Sg P3) : cantavisset
act (VAct VAnt (VImpf VConj) Pl P1) : cantavissemus
act (VAct VAnt (VImpf VConj) Pl P2) : cantavissetis
act (VAct VAnt (VImpf VConj) Pl P3) : cantavissent
act (VAct VAnt VFut Sg P1) : cantavero
act (VAct VAnt VFut Sg P2) : cantaveris
act (VAct VAnt VFut Sg P3) : cantaverit
act (VAct VAnt VFut Pl P1) : cantaverimus
act (VAct VAnt VFut Pl P2) : cantaveritis
act (VAct VAnt VFut Pl P3) : cantaverint
ger VGenAcc : cantandum
ger VGenGen : cantandi
ger VGenDat : cantando
ger VGenAbl : cantando
geriv Masc Sg Nom : cantandus
geriv Masc Sg Acc : cantandum
geriv Masc Sg Gen : cantandi
geriv Masc Sg Dat : cantando
geriv Masc Sg Abl : cantando
geriv Masc Sg Voc : cantande
geriv Masc Pl Nom : cantandi
geriv Masc Pl Acc : cantandos
geriv Masc Pl Gen : cantandorum
geriv Masc Pl Dat : cantandis
geriv Masc Pl Abl : cantandis
geriv Masc Pl Voc : cantandi
geriv Fem Sg Nom : cantanda
geriv Fem Sg Acc : cantandam
geriv Fem Sg Gen : cantandae
geriv Fem Sg Dat : cantandae
geriv Fem Sg Abl : cantanda
geriv Fem Sg Voc : cantanda
geriv Fem Pl Nom : cantandae
geriv Fem Pl Acc : cantandas
geriv Fem Pl Gen : cantandarum
geriv Fem Pl Dat : cantandis
geriv Fem Pl Abl : cantandis
geriv Fem Pl Voc : cantandae
geriv Neutr Sg Nom : cantandum
geriv Neutr Sg Acc : cantandum
geriv Neutr Sg Gen : cantandi
geriv Neutr Sg Dat : cantando
geriv Neutr Sg Abl : cantando
geriv Neutr Sg Voc : cantandum
geriv Neutr Pl Nom : cantanda
geriv Neutr Pl Acc : cantanda
geriv Neutr Pl Gen : cantandorum
geriv Neutr Pl Dat : cantandis
geriv Neutr Pl Abl : cantandis
geriv Neutr Pl Voc : cantanda
imp (VImp1 Sg) : canta
imp (VImp1 Pl) : cantate
imp (VImp2 Sg P1) : No imperative form
imp (VImp2 Sg P2) : cantato
imp (VImp2 Sg P3) : cantato
imp (VImp2 Pl P1) : No imperative form
imp (VImp2 Pl P2) : cantatote
imp (VImp2 Pl P3) : cantanto
inf VInfActPres : cantare
inf VInfActPerf : cantavisse
inf VInfActFut : cantaturum
partActFut Masc Sg Nom : cantaturus
partActFut Masc Sg Acc : cantaturum
partActFut Masc Sg Gen : cantaturi
partActFut Masc Sg Dat : cantaturo
partActFut Masc Sg Abl : cantaturo
partActFut Masc Sg Voc : cantature
partActFut Masc Pl Nom : cantaturi
partActFut Masc Pl Acc : cantaturos
partActFut Masc Pl Gen : cantaturorum
partActFut Masc Pl Dat : cantaturis
partActFut Masc Pl Abl : cantaturis
partActFut Masc Pl Voc : cantaturi
partActFut Fem Sg Nom : cantatura
partActFut Fem Sg Acc : cantaturam
partActFut Fem Sg Gen : cantaturae
partActFut Fem Sg Dat : cantaturae
partActFut Fem Sg Abl : cantatura
partActFut Fem Sg Voc : cantatura
partActFut Fem Pl Nom : cantaturae
partActFut Fem Pl Acc : cantaturas
partActFut Fem Pl Gen : cantaturarum
partActFut Fem Pl Dat : cantaturis
partActFut Fem Pl Abl : cantaturis
partActFut Fem Pl Voc : cantaturae
partActFut Neutr Sg Nom : cantaturum
partActFut Neutr Sg Acc : cantaturum
partActFut Neutr Sg Gen : cantaturi
partActFut Neutr Sg Dat : cantaturo
partActFut Neutr Sg Abl : cantaturo
partActFut Neutr Sg Voc : cantaturum
partActFut Neutr Pl Nom : cantatura
partActFut Neutr Pl Acc : cantatura
partActFut Neutr Pl Gen : cantaturorum
partActFut Neutr Pl Dat : cantaturis
partActFut Neutr Pl Abl : cantaturis
partActFut Neutr Pl Voc : cantatura
partActPres Masc Sg Nom : cantans
partActPres Masc Sg Acc : cantantem
partActPres Masc Sg Gen : cantantis
partActPres Masc Sg Dat : cantanti
partActPres Masc Sg Abl : cantanti
partActPres Masc Sg Voc : cantans
partActPres Masc Pl Nom : cantantes
partActPres Masc Pl Acc : cantantes
partActPres Masc Pl Gen : cantantium
partActPres Masc Pl Dat : cantantibus
partActPres Masc Pl Abl : cantantibus
partActPres Masc Pl Voc : cantantes
partActPres Fem Sg Nom : cantans
partActPres Fem Sg Acc : cantantem
partActPres Fem Sg Gen : cantantis
partActPres Fem Sg Dat : cantanti
partActPres Fem Sg Abl : cantanti
partActPres Fem Sg Voc : cantans
partActPres Fem Pl Nom : cantantes
partActPres Fem Pl Acc : cantantes
partActPres Fem Pl Gen : cantantium
partActPres Fem Pl Dat : cantantibus
partActPres Fem Pl Abl : cantantibus
partActPres Fem Pl Voc : cantantes
partActPres Neutr Sg Nom : cantans
partActPres Neutr Sg Acc : cantans
partActPres Neutr Sg Gen : cantantis
partActPres Neutr Sg Dat : cantanti
partActPres Neutr Sg Abl : cantanti
partActPres Neutr Sg Voc : cantans
partActPres Neutr Pl Nom : cantantia
partActPres Neutr Pl Acc : cantantia
partActPres Neutr Pl Gen : cantantium
partActPres Neutr Pl Dat : cantantibus
partActPres Neutr Pl Abl : cantantibus
partActPres Neutr Pl Voc : cantantia
partPassPerf Masc Sg Nom : cantatus
partPassPerf Masc Sg Acc : cantatum
partPassPerf Masc Sg Gen : cantati
partPassPerf Masc Sg Dat : cantato
partPassPerf Masc Sg Abl : cantato
partPassPerf Masc Sg Voc : cantate
partPassPerf Masc Pl Nom : cantati
partPassPerf Masc Pl Acc : cantatos
partPassPerf Masc Pl Gen : cantatorum
partPassPerf Masc Pl Dat : cantatis
partPassPerf Masc Pl Abl : cantatis
partPassPerf Masc Pl Voc : cantati
partPassPerf Fem Sg Nom : cantata
partPassPerf Fem Sg Acc : cantatam
partPassPerf Fem Sg Gen : cantatae
partPassPerf Fem Sg Dat : cantatae
partPassPerf Fem Sg Abl : cantata
partPassPerf Fem Sg Voc : cantata
partPassPerf Fem Pl Nom : cantatae
partPassPerf Fem Pl Acc : cantatas
partPassPerf Fem Pl Gen : cantatarum
partPassPerf Fem Pl Dat : cantatis
partPassPerf Fem Pl Abl : cantatis
partPassPerf Fem Pl Voc : cantatae
partPassPerf Neutr Sg Nom : cantatum
partPassPerf Neutr Sg Acc : cantatum
partPassPerf Neutr Sg Gen : cantati
partPassPerf Neutr Sg Dat : cantato
partPassPerf Neutr Sg Abl : cantato
partPassPerf Neutr Sg Voc : cantatum
partPassPerf Neutr Pl Nom : cantata
partPassPerf Neutr Pl Acc : cantata
partPassPerf Neutr Pl Gen : cantatorum
partPassPerf Neutr Pl Dat : cantatis
partPassPerf Neutr Pl Abl : cantatis
partPassPerf Neutr Pl Voc : cantata
pass (VPass (VPres VInd) Masc Sg P1) : cantor
pass (VPass (VPres VInd) Masc Sg P2) : cantaris
pass (VPass (VPres VInd) Masc Sg P3) : cantatur
pass (VPass (VPres VInd) Masc Pl P1) : cantamur
pass (VPass (VPres VInd) Masc Pl P2) : cantamini
pass (VPass (VPres VInd) Masc Pl P3) : cantamur
pass (VPass (VPres VInd) Fem Sg P1) : cantor
pass (VPass (VPres VInd) Fem Sg P2) : cantaris
pass (VPass (VPres VInd) Fem Sg P3) : cantatur
pass (VPass (VPres VInd) Fem Pl P1) : cantamur
pass (VPass (VPres VInd) Fem Pl P2) : cantamini
pass (VPass (VPres VInd) Fem Pl P3) : cantamur
pass (VPass (VPres VInd) Neutr Sg P1) : cantor
pass (VPass (VPres VInd) Neutr Sg P2) : cantaris
pass (VPass (VPres VInd) Neutr Sg P3) : cantatur
pass (VPass (VPres VInd) Neutr Pl P1) : cantamur
pass (VPass (VPres VInd) Neutr Pl P2) : cantamini
pass (VPass (VPres VInd) Neutr Pl P3) : cantamur
pass (VPass (VPres VConj) Masc Sg P1) : canter
pass (VPass (VPres VConj) Masc Sg P2) : canteris
pass (VPass (VPres VConj) Masc Sg P3) : cantetur
pass (VPass (VPres VConj) Masc Pl P1) : cantemur
pass (VPass (VPres VConj) Masc Pl P2) : cantemini
pass (VPass (VPres VConj) Masc Pl P3) : cantemur
pass (VPass (VPres VConj) Fem Sg P1) : canter
pass (VPass (VPres VConj) Fem Sg P2) : canteris
pass (VPass (VPres VConj) Fem Sg P3) : cantetur
pass (VPass (VPres VConj) Fem Pl P1) : cantemur
pass (VPass (VPres VConj) Fem Pl P2) : cantemini
pass (VPass (VPres VConj) Fem Pl P3) : cantemur
pass (VPass (VPres VConj) Neutr Sg P1) : canter
pass (VPass (VPres VConj) Neutr Sg P2) : canteris
pass (VPass (VPres VConj) Neutr Sg P3) : cantetur
pass (VPass (VPres VConj) Neutr Pl P1) : cantemur
pass (VPass (VPres VConj) Neutr Pl P2) : cantemini
pass (VPass (VPres VConj) Neutr Pl P3) : cantemur
pass (VPass (VImpf VInd) Masc Sg P1) : cantar
pass (VPass (VImpf VInd) Masc Sg P2) : cantaris
pass (VPass (VImpf VInd) Masc Sg P3) : cantatur
pass (VPass (VImpf VInd) Masc Pl P1) : cantamur
pass (VPass (VImpf VInd) Masc Pl P2) : cantamini
pass (VPass (VImpf VInd) Masc Pl P3) : cantamur
pass (VPass (VImpf VInd) Fem Sg P1) : cantar
pass (VPass (VImpf VInd) Fem Sg P2) : cantaris
pass (VPass (VImpf VInd) Fem Sg P3) : cantatur
pass (VPass (VImpf VInd) Fem Pl P1) : cantamur
pass (VPass (VImpf VInd) Fem Pl P2) : cantamini
pass (VPass (VImpf VInd) Fem Pl P3) : cantamur
pass (VPass (VImpf VInd) Neutr Sg P1) : cantar
pass (VPass (VImpf VInd) Neutr Sg P2) : cantaris
pass (VPass (VImpf VInd) Neutr Sg P3) : cantatur
pass (VPass (VImpf VInd) Neutr Pl P1) : cantamur
pass (VPass (VImpf VInd) Neutr Pl P2) : cantamini
pass (VPass (VImpf VInd) Neutr Pl P3) : cantamur
pass (VPass (VImpf VConj) Masc Sg P1) : cantarer
pass (VPass (VImpf VConj) Masc Sg P2) : cantareris
pass (VPass (VImpf VConj) Masc Sg P3) : cantaretur
pass (VPass (VImpf VConj) Masc Pl P1) : cantaremur
pass (VPass (VImpf VConj) Masc Pl P2) : cantaremini
pass (VPass (VImpf VConj) Masc Pl P3) : cantaremur
pass (VPass (VImpf VConj) Fem Sg P1) : cantarer
pass (VPass (VImpf VConj) Fem Sg P2) : cantareris
pass (VPass (VImpf VConj) Fem Sg P3) : cantaretur
pass (VPass (VImpf VConj) Fem Pl P1) : cantaremur
pass (VPass (VImpf VConj) Fem Pl P2) : cantaremini
pass (VPass (VImpf VConj) Fem Pl P3) : cantaremur
pass (VPass (VImpf VConj) Neutr Sg P1) : cantarer
pass (VPass (VImpf VConj) Neutr Sg P2) : cantareris
pass (VPass (VImpf VConj) Neutr Sg P3) : cantaretur
pass (VPass (VImpf VConj) Neutr Pl P1) : cantaremur
pass (VPass (VImpf VConj) Neutr Pl P2) : cantaremini
pass (VPass (VImpf VConj) Neutr Pl P3) : cantaremur
pass (VPass VFut Masc Sg P1) : cantabor
pass (VPass VFut Masc Sg P2) : cantaberis
pass (VPass VFut Masc Sg P3) : cantabitur
pass (VPass VFut Masc Pl P1) : cantabimur
pass (VPass VFut Masc Pl P2) : cantabimini
pass (VPass VFut Masc Pl P3) : cantabumur
pass (VPass VFut Fem Sg P1) : cantabor
pass (VPass VFut Fem Sg P2) : cantaberis
pass (VPass VFut Fem Sg P3) : cantabitur
pass (VPass VFut Fem Pl P1) : cantabimur
pass (VPass VFut Fem Pl P2) : cantabimini
pass (VPass VFut Fem Pl P3) : cantabumur
pass (VPass VFut Neutr Sg P1) : cantabor
pass (VPass VFut Neutr Sg P2) : cantaberis
pass (VPass VFut Neutr Sg P3) : cantabitur
pass (VPass VFut Neutr Pl P1) : cantabimur
pass (VPass VFut Neutr Pl P2) : cantabimini
pass (VPass VFut Neutr Pl P3) : cantabumur
sup VSupAcc : cantatum
sup VSupAbl : cantatu

 act (VAct VSim (VPres VInd) Sg P1) : sedeo
act (VAct VSim (VPres VInd) Sg P2) : sedes
act (VAct VSim (VPres VInd) Sg P3) : sedet
act (VAct VSim (VPres VInd) Pl P1) : sedemus
act (VAct VSim (VPres VInd) Pl P2) : sedetis
act (VAct VSim (VPres VInd) Pl P3) : sedent
act (VAct VSim (VPres VConj) Sg P1) : sedeam
act (VAct VSim (VPres VConj) Sg P2) : sedeas
act (VAct VSim (VPres VConj) Sg P3) : sedeat
act (VAct VSim (VPres VConj) Pl P1) : sedeamus
act (VAct VSim (VPres VConj) Pl P2) : sedeatis
act (VAct VSim (VPres VConj) Pl P3) : sedeant
act (VAct VSim (VImpf VInd) Sg P1) : sedebam
act (VAct VSim (VImpf VInd) Sg P2) : sedebas
act (VAct VSim (VImpf VInd) Sg P3) : sedebat
act (VAct VSim (VImpf VInd) Pl P1) : sedebamus
act (VAct VSim (VImpf VInd) Pl P2) : sedebatis
act (VAct VSim (VImpf VInd) Pl P3) : sedebant
act (VAct VSim (VImpf VConj) Sg P1) : sederem
act (VAct VSim (VImpf VConj) Sg P2) : sederes
act (VAct VSim (VImpf VConj) Sg P3) : sederet
act (VAct VSim (VImpf VConj) Pl P1) : sederemus
act (VAct VSim (VImpf VConj) Pl P2) : sederetis
act (VAct VSim (VImpf VConj) Pl P3) : sederent
act (VAct VSim VFut Sg P1) : sedebo
act (VAct VSim VFut Sg P2) : sedebis
act (VAct VSim VFut Sg P3) : sedebit
act (VAct VSim VFut Pl P1) : sedebimus
act (VAct VSim VFut Pl P2) : sedebitis
act (VAct VSim VFut Pl P3) : sedebunt
act (VAct VAnt (VPres VInd) Sg P1) : sedui
act (VAct VAnt (VPres VInd) Sg P2) : seduisti
act (VAct VAnt (VPres VInd) Sg P3) : seduit
act (VAct VAnt (VPres VInd) Pl P1) : seduimus
act (VAct VAnt (VPres VInd) Pl P2) : seduistis
act (VAct VAnt (VPres VInd) Pl P3) : seduerunt
act (VAct VAnt (VPres VConj) Sg P1) : seduerim
act (VAct VAnt (VPres VConj) Sg P2) : sedueris
act (VAct VAnt (VPres VConj) Sg P3) : seduerit
act (VAct VAnt (VPres VConj) Pl P1) : seduerimus
act (VAct VAnt (VPres VConj) Pl P2) : sedueritis
act (VAct VAnt (VPres VConj) Pl P3) : seduerint
act (VAct VAnt (VImpf VInd) Sg P1) : sedueram
act (VAct VAnt (VImpf VInd) Sg P2) : sedueras
act (VAct VAnt (VImpf VInd) Sg P3) : seduerat
act (VAct VAnt (VImpf VInd) Pl P1) : sedueramus
act (VAct VAnt (VImpf VInd) Pl P2) : sedueratis
act (VAct VAnt (VImpf VInd) Pl P3) : seduerant
act (VAct VAnt (VImpf VConj) Sg P1) : seduissem
act (VAct VAnt (VImpf VConj) Sg P2) : seduisses
act (VAct VAnt (VImpf VConj) Sg P3) : seduisset
act (VAct VAnt (VImpf VConj) Pl P1) : seduissemus
act (VAct VAnt (VImpf VConj) Pl P2) : seduissetis
act (VAct VAnt (VImpf VConj) Pl P3) : seduissent
act (VAct VAnt VFut Sg P1) : seduero
act (VAct VAnt VFut Sg P2) : sedueris
act (VAct VAnt VFut Sg P3) : seduerit
act (VAct VAnt VFut Pl P1) : seduerimus
act (VAct VAnt VFut Pl P2) : sedueritis
act (VAct VAnt VFut Pl P3) : seduerint
ger VGenAcc : sedendum
ger VGenGen : sedendi
ger VGenDat : sedendo
ger VGenAbl : sedendo
geriv Masc Sg Nom : sedendus
geriv Masc Sg Acc : sedendum
geriv Masc Sg Gen : sedendi
geriv Masc Sg Dat : sedendo
geriv Masc Sg Abl : sedendo
geriv Masc Sg Voc : sedende
geriv Masc Pl Nom : sedendi
geriv Masc Pl Acc : sedendos
geriv Masc Pl Gen : sedendorum
geriv Masc Pl Dat : sedendis
geriv Masc Pl Abl : sedendis
geriv Masc Pl Voc : sedendi
geriv Fem Sg Nom : sedenda
geriv Fem Sg Acc : sedendam
geriv Fem Sg Gen : sedendae
geriv Fem Sg Dat : sedendae
geriv Fem Sg Abl : sedenda
geriv Fem Sg Voc : sedenda
geriv Fem Pl Nom : sedendae
geriv Fem Pl Acc : sedendas
geriv Fem Pl Gen : sedendarum
geriv Fem Pl Dat : sedendis
geriv Fem Pl Abl : sedendis
geriv Fem Pl Voc : sedendae
geriv Neutr Sg Nom : sedendum
geriv Neutr Sg Acc : sedendum
geriv Neutr Sg Gen : sedendi
geriv Neutr Sg Dat : sedendo
geriv Neutr Sg Abl : sedendo
geriv Neutr Sg Voc : sedendum
geriv Neutr Pl Nom : sedenda
geriv Neutr Pl Acc : sedenda
geriv Neutr Pl Gen : sedendorum
geriv Neutr Pl Dat : sedendis
geriv Neutr Pl Abl : sedendis
geriv Neutr Pl Voc : sedenda
imp (VImp1 Sg) : sede
imp (VImp1 Pl) : sedete
imp (VImp2 Sg P1) : No imperative form
imp (VImp2 Sg P2) : sedeto
imp (VImp2 Sg P3) : sedeto
imp (VImp2 Pl P1) : No imperative form
imp (VImp2 Pl P2) : sedetote
imp (VImp2 Pl P3) : sedento
inf VInfActPres : sedere
inf VInfActPerf : seduisse
inf VInfActFut : sedeturum
partActFut Masc Sg Nom : sedeturus
partActFut Masc Sg Acc : sedeturum
partActFut Masc Sg Gen : sedeturi
partActFut Masc Sg Dat : sedeturo
partActFut Masc Sg Abl : sedeturo
partActFut Masc Sg Voc : sedeture
partActFut Masc Pl Nom : sedeturi
partActFut Masc Pl Acc : sedeturos
partActFut Masc Pl Gen : sedeturorum
partActFut Masc Pl Dat : sedeturis
partActFut Masc Pl Abl : sedeturis
partActFut Masc Pl Voc : sedeturi
partActFut Fem Sg Nom : sedetura
partActFut Fem Sg Acc : sedeturam
partActFut Fem Sg Gen : sedeturae
partActFut Fem Sg Dat : sedeturae
partActFut Fem Sg Abl : sedetura
partActFut Fem Sg Voc : sedetura
partActFut Fem Pl Nom : sedeturae
partActFut Fem Pl Acc : sedeturas
partActFut Fem Pl Gen : sedeturarum
partActFut Fem Pl Dat : sedeturis
partActFut Fem Pl Abl : sedeturis
partActFut Fem Pl Voc : sedeturae
partActFut Neutr Sg Nom : sedeturum
partActFut Neutr Sg Acc : sedeturum
partActFut Neutr Sg Gen : sedeturi
partActFut Neutr Sg Dat : sedeturo
partActFut Neutr Sg Abl : sedeturo
partActFut Neutr Sg Voc : sedeturum
partActFut Neutr Pl Nom : sedetura
partActFut Neutr Pl Acc : sedetura
partActFut Neutr Pl Gen : sedeturorum
partActFut Neutr Pl Dat : sedeturis
partActFut Neutr Pl Abl : sedeturis
partActFut Neutr Pl Voc : sedetura
partActPres Masc Sg Nom : sedens
partActPres Masc Sg Acc : sedentem
partActPres Masc Sg Gen : sedentis
partActPres Masc Sg Dat : sedenti
partActPres Masc Sg Abl : sedenti
partActPres Masc Sg Voc : sedens
partActPres Masc Pl Nom : sedentes
partActPres Masc Pl Acc : sedentes
partActPres Masc Pl Gen : sedentium
partActPres Masc Pl Dat : sedentibus
partActPres Masc Pl Abl : sedentibus
partActPres Masc Pl Voc : sedentes
partActPres Fem Sg Nom : sedens
partActPres Fem Sg Acc : sedentem
partActPres Fem Sg Gen : sedentis
partActPres Fem Sg Dat : sedenti
partActPres Fem Sg Abl : sedenti
partActPres Fem Sg Voc : sedens
partActPres Fem Pl Nom : sedentes
partActPres Fem Pl Acc : sedentes
partActPres Fem Pl Gen : sedentium
partActPres Fem Pl Dat : sedentibus
partActPres Fem Pl Abl : sedentibus
partActPres Fem Pl Voc : sedentes
partActPres Neutr Sg Nom : sedens
partActPres Neutr Sg Acc : sedens
partActPres Neutr Sg Gen : sedentis
partActPres Neutr Sg Dat : sedenti
partActPres Neutr Sg Abl : sedenti
partActPres Neutr Sg Voc : sedens
partActPres Neutr Pl Nom : sedentia
partActPres Neutr Pl Acc : sedentia
partActPres Neutr Pl Gen : sedentium
partActPres Neutr Pl Dat : sedentibus
partActPres Neutr Pl Abl : sedentibus
partActPres Neutr Pl Voc : sedentia
partPassPerf Masc Sg Nom : sedetus
partPassPerf Masc Sg Acc : sedetum
partPassPerf Masc Sg Gen : sedeti
partPassPerf Masc Sg Dat : sedeto
partPassPerf Masc Sg Abl : sedeto
partPassPerf Masc Sg Voc : sedete
partPassPerf Masc Pl Nom : sedeti
partPassPerf Masc Pl Acc : sedetos
partPassPerf Masc Pl Gen : sedetorum
partPassPerf Masc Pl Dat : sedetis
partPassPerf Masc Pl Abl : sedetis
partPassPerf Masc Pl Voc : sedeti
partPassPerf Fem Sg Nom : sedeta
partPassPerf Fem Sg Acc : sedetam
partPassPerf Fem Sg Gen : sedetae
partPassPerf Fem Sg Dat : sedetae
partPassPerf Fem Sg Abl : sedeta
partPassPerf Fem Sg Voc : sedeta
partPassPerf Fem Pl Nom : sedetae
partPassPerf Fem Pl Acc : sedetas
partPassPerf Fem Pl Gen : sedetarum
partPassPerf Fem Pl Dat : sedetis
partPassPerf Fem Pl Abl : sedetis
partPassPerf Fem Pl Voc : sedetae
partPassPerf Neutr Sg Nom : sedetum
partPassPerf Neutr Sg Acc : sedetum
partPassPerf Neutr Sg Gen : sedeti
partPassPerf Neutr Sg Dat : sedeto
partPassPerf Neutr Sg Abl : sedeto
partPassPerf Neutr Sg Voc : sedetum
partPassPerf Neutr Pl Nom : sedeta
partPassPerf Neutr Pl Acc : sedeta
partPassPerf Neutr Pl Gen : sedetorum
partPassPerf Neutr Pl Dat : sedetis
partPassPerf Neutr Pl Abl : sedetis
partPassPerf Neutr Pl Voc : sedeta
pass (VPass (VPres VInd) Masc Sg P1) : sedeor
pass (VPass (VPres VInd) Masc Sg P2) : sederis
pass (VPass (VPres VInd) Masc Sg P3) : sedetur
pass (VPass (VPres VInd) Masc Pl P1) : sedemur
pass (VPass (VPres VInd) Masc Pl P2) : sedemini
pass (VPass (VPres VInd) Masc Pl P3) : sedemur
pass (VPass (VPres VInd) Fem Sg P1) : sedeor
pass (VPass (VPres VInd) Fem Sg P2) : sederis
pass (VPass (VPres VInd) Fem Sg P3) : sedetur
pass (VPass (VPres VInd) Fem Pl P1) : sedemur
pass (VPass (VPres VInd) Fem Pl P2) : sedemini
pass (VPass (VPres VInd) Fem Pl P3) : sedemur
pass (VPass (VPres VInd) Neutr Sg P1) : sedeor
pass (VPass (VPres VInd) Neutr Sg P2) : sederis
pass (VPass (VPres VInd) Neutr Sg P3) : sedetur
pass (VPass (VPres VInd) Neutr Pl P1) : sedemur
pass (VPass (VPres VInd) Neutr Pl P2) : sedemini
pass (VPass (VPres VInd) Neutr Pl P3) : sedemur
pass (VPass (VPres VConj) Masc Sg P1) : sedear
pass (VPass (VPres VConj) Masc Sg P2) : sedearis
pass (VPass (VPres VConj) Masc Sg P3) : sedeatur
pass (VPass (VPres VConj) Masc Pl P1) : sedeamur
pass (VPass (VPres VConj) Masc Pl P2) : sedeamini
pass (VPass (VPres VConj) Masc Pl P3) : sedeamur
pass (VPass (VPres VConj) Fem Sg P1) : sedear
pass (VPass (VPres VConj) Fem Sg P2) : sedearis
pass (VPass (VPres VConj) Fem Sg P3) : sedeatur
pass (VPass (VPres VConj) Fem Pl P1) : sedeamur
pass (VPass (VPres VConj) Fem Pl P2) : sedeamini
pass (VPass (VPres VConj) Fem Pl P3) : sedeamur
pass (VPass (VPres VConj) Neutr Sg P1) : sedear
pass (VPass (VPres VConj) Neutr Sg P2) : sedearis
pass (VPass (VPres VConj) Neutr Sg P3) : sedeatur
pass (VPass (VPres VConj) Neutr Pl P1) : sedeamur
pass (VPass (VPres VConj) Neutr Pl P2) : sedeamini
pass (VPass (VPres VConj) Neutr Pl P3) : sedeamur
pass (VPass (VImpf VInd) Masc Sg P1) : seder
pass (VPass (VImpf VInd) Masc Sg P2) : sederis
pass (VPass (VImpf VInd) Masc Sg P3) : sedetur
pass (VPass (VImpf VInd) Masc Pl P1) : sedemur
pass (VPass (VImpf VInd) Masc Pl P2) : sedemini
pass (VPass (VImpf VInd) Masc Pl P3) : sedemur
pass (VPass (VImpf VInd) Fem Sg P1) : seder
pass (VPass (VImpf VInd) Fem Sg P2) : sederis
pass (VPass (VImpf VInd) Fem Sg P3) : sedetur
pass (VPass (VImpf VInd) Fem Pl P1) : sedemur
pass (VPass (VImpf VInd) Fem Pl P2) : sedemini
pass (VPass (VImpf VInd) Fem Pl P3) : sedemur
pass (VPass (VImpf VInd) Neutr Sg P1) : seder
pass (VPass (VImpf VInd) Neutr Sg P2) : sederis
pass (VPass (VImpf VInd) Neutr Sg P3) : sedetur
pass (VPass (VImpf VInd) Neutr Pl P1) : sedemur
pass (VPass (VImpf VInd) Neutr Pl P2) : sedemini
pass (VPass (VImpf VInd) Neutr Pl P3) : sedemur
pass (VPass (VImpf VConj) Masc Sg P1) : sederer
pass (VPass (VImpf VConj) Masc Sg P2) : sedereris
pass (VPass (VImpf VConj) Masc Sg P3) : sederetur
pass (VPass (VImpf VConj) Masc Pl P1) : sederemur
pass (VPass (VImpf VConj) Masc Pl P2) : sederemini
pass (VPass (VImpf VConj) Masc Pl P3) : sederemur
pass (VPass (VImpf VConj) Fem Sg P1) : sederer
pass (VPass (VImpf VConj) Fem Sg P2) : sedereris
pass (VPass (VImpf VConj) Fem Sg P3) : sederetur
pass (VPass (VImpf VConj) Fem Pl P1) : sederemur
pass (VPass (VImpf VConj) Fem Pl P2) : sederemini
pass (VPass (VImpf VConj) Fem Pl P3) : sederemur
pass (VPass (VImpf VConj) Neutr Sg P1) : sederer
pass (VPass (VImpf VConj) Neutr Sg P2) : sedereris
pass (VPass (VImpf VConj) Neutr Sg P3) : sederetur
pass (VPass (VImpf VConj) Neutr Pl P1) : sederemur
pass (VPass (VImpf VConj) Neutr Pl P2) : sederemini
pass (VPass (VImpf VConj) Neutr Pl P3) : sederemur
pass (VPass VFut Masc Sg P1) : sedebor
pass (VPass VFut Masc Sg P2) : sedeberis
pass (VPass VFut Masc Sg P3) : sedebitur
pass (VPass VFut Masc Pl P1) : sedebimur
pass (VPass VFut Masc Pl P2) : sedebimini
pass (VPass VFut Masc Pl P3) : sedebumur
pass (VPass VFut Fem Sg P1) : sedebor
pass (VPass VFut Fem Sg P2) : sedeberis
pass (VPass VFut Fem Sg P3) : sedebitur
pass (VPass VFut Fem Pl P1) : sedebimur
pass (VPass VFut Fem Pl P2) : sedebimini
pass (VPass VFut Fem Pl P3) : sedebumur
pass (VPass VFut Neutr Sg P1) : sedebor
pass (VPass VFut Neutr Sg P2) : sedeberis
pass (VPass VFut Neutr Sg P3) : sedebitur
pass (VPass VFut Neutr Pl P1) : sedebimur
pass (VPass VFut Neutr Pl P2) : sedebimini
pass (VPass VFut Neutr Pl P3) : sedebumur
sup VSupAcc : sedetum
sup VSupAbl : sedetu

 act (VAct VSim (VPres VInd) Sg P1) : dormio
act (VAct VSim (VPres VInd) Sg P2) : dormis
act (VAct VSim (VPres VInd) Sg P3) : dormit
act (VAct VSim (VPres VInd) Pl P1) : dormimus
act (VAct VSim (VPres VInd) Pl P2) : dormitis
act (VAct VSim (VPres VInd) Pl P3) : dormiunt
act (VAct VSim (VPres VConj) Sg P1) : dormiam
act (VAct VSim (VPres VConj) Sg P2) : dormias
act (VAct VSim (VPres VConj) Sg P3) : dormiat
act (VAct VSim (VPres VConj) Pl P1) : dormiamus
act (VAct VSim (VPres VConj) Pl P2) : dormiatis
act (VAct VSim (VPres VConj) Pl P3) : dormiant
act (VAct VSim (VImpf VInd) Sg P1) : dormiebam
act (VAct VSim (VImpf VInd) Sg P2) : dormiebas
act (VAct VSim (VImpf VInd) Sg P3) : dormiebat
act (VAct VSim (VImpf VInd) Pl P1) : dormiebamus
act (VAct VSim (VImpf VInd) Pl P2) : dormiebatis
act (VAct VSim (VImpf VInd) Pl P3) : dormiebant
act (VAct VSim (VImpf VConj) Sg P1) : dormirem
act (VAct VSim (VImpf VConj) Sg P2) : dormires
act (VAct VSim (VImpf VConj) Sg P3) : dormiret
act (VAct VSim (VImpf VConj) Pl P1) : dormiremus
act (VAct VSim (VImpf VConj) Pl P2) : dormiretis
act (VAct VSim (VImpf VConj) Pl P3) : dormirent
act (VAct VSim VFut Sg P1) : dormiam
act (VAct VSim VFut Sg P2) : dormies
act (VAct VSim VFut Sg P3) : dormiet
act (VAct VSim VFut Pl P1) : dormiemus
act (VAct VSim VFut Pl P2) : dormietis
act (VAct VSim VFut Pl P3) : dormient
act (VAct VAnt (VPres VInd) Sg P1) : dormivi
act (VAct VAnt (VPres VInd) Sg P2) : dormivisti
act (VAct VAnt (VPres VInd) Sg P3) : dormivit
act (VAct VAnt (VPres VInd) Pl P1) : dormivimus
act (VAct VAnt (VPres VInd) Pl P2) : dormivistis
act (VAct VAnt (VPres VInd) Pl P3) : dormiverunt
act (VAct VAnt (VPres VConj) Sg P1) : dormiverim
act (VAct VAnt (VPres VConj) Sg P2) : dormiveris
act (VAct VAnt (VPres VConj) Sg P3) : dormiverit
act (VAct VAnt (VPres VConj) Pl P1) : dormiverimus
act (VAct VAnt (VPres VConj) Pl P2) : dormiveritis
act (VAct VAnt (VPres VConj) Pl P3) : dormiverint
act (VAct VAnt (VImpf VInd) Sg P1) : dormiveram
act (VAct VAnt (VImpf VInd) Sg P2) : dormiveras
act (VAct VAnt (VImpf VInd) Sg P3) : dormiverat
act (VAct VAnt (VImpf VInd) Pl P1) : dormiveramus
act (VAct VAnt (VImpf VInd) Pl P2) : dormiveratis
act (VAct VAnt (VImpf VInd) Pl P3) : dormiverant
act (VAct VAnt (VImpf VConj) Sg P1) : dormivissem
act (VAct VAnt (VImpf VConj) Sg P2) : dormivisses
act (VAct VAnt (VImpf VConj) Sg P3) : dormivisset
act (VAct VAnt (VImpf VConj) Pl P1) : dormivissemus
act (VAct VAnt (VImpf VConj) Pl P2) : dormivissetis
act (VAct VAnt (VImpf VConj) Pl P3) : dormivissent
act (VAct VAnt VFut Sg P1) : dormivero
act (VAct VAnt VFut Sg P2) : dormiveris
act (VAct VAnt VFut Sg P3) : dormiverit
act (VAct VAnt VFut Pl P1) : dormiverimus
act (VAct VAnt VFut Pl P2) : dormiveritis
act (VAct VAnt VFut Pl P3) : dormiverint
ger VGenAcc : dormindum
ger VGenGen : dormindi
ger VGenDat : dormindo
ger VGenAbl : dormindo
geriv Masc Sg Nom : dormindus
geriv Masc Sg Acc : dormindum
geriv Masc Sg Gen : dormindi
geriv Masc Sg Dat : dormindo
geriv Masc Sg Abl : dormindo
geriv Masc Sg Voc : dorminde
geriv Masc Pl Nom : dormindi
geriv Masc Pl Acc : dormindos
geriv Masc Pl Gen : dormindorum
geriv Masc Pl Dat : dormindis
geriv Masc Pl Abl : dormindis
geriv Masc Pl Voc : dormindi
geriv Fem Sg Nom : dorminda
geriv Fem Sg Acc : dormindam
geriv Fem Sg Gen : dormindae
geriv Fem Sg Dat : dormindae
geriv Fem Sg Abl : dorminda
geriv Fem Sg Voc : dorminda
geriv Fem Pl Nom : dormindae
geriv Fem Pl Acc : dormindas
geriv Fem Pl Gen : dormindarum
geriv Fem Pl Dat : dormindis
geriv Fem Pl Abl : dormindis
geriv Fem Pl Voc : dormindae
geriv Neutr Sg Nom : dormindum
geriv Neutr Sg Acc : dormindum
geriv Neutr Sg Gen : dormindi
geriv Neutr Sg Dat : dormindo
geriv Neutr Sg Abl : dormindo
geriv Neutr Sg Voc : dormindum
geriv Neutr Pl Nom : dorminda
geriv Neutr Pl Acc : dorminda
geriv Neutr Pl Gen : dormindorum
geriv Neutr Pl Dat : dormindis
geriv Neutr Pl Abl : dormindis
geriv Neutr Pl Voc : dorminda
imp (VImp1 Sg) : dormi
imp (VImp1 Pl) : dormite
imp (VImp2 Sg P1) : No imperative form
imp (VImp2 Sg P2) : dormito
imp (VImp2 Sg P3) : dormito
imp (VImp2 Pl P1) : No imperative form
imp (VImp2 Pl P2) : dormitote
imp (VImp2 Pl P3) : dorminto
inf VInfActPres : dormire
inf VInfActPerf : dormivisse
inf VInfActFut : dormiturum
partActFut Masc Sg Nom : dormiturus
partActFut Masc Sg Acc : dormiturum
partActFut Masc Sg Gen : dormituri
partActFut Masc Sg Dat : dormituro
partActFut Masc Sg Abl : dormituro
partActFut Masc Sg Voc : dormiture
partActFut Masc Pl Nom : dormituri
partActFut Masc Pl Acc : dormituros
partActFut Masc Pl Gen : dormiturorum
partActFut Masc Pl Dat : dormituris
partActFut Masc Pl Abl : dormituris
partActFut Masc Pl Voc : dormituri
partActFut Fem Sg Nom : dormitura
partActFut Fem Sg Acc : dormituram
partActFut Fem Sg Gen : dormiturae
partActFut Fem Sg Dat : dormiturae
partActFut Fem Sg Abl : dormitura
partActFut Fem Sg Voc : dormitura
partActFut Fem Pl Nom : dormiturae
partActFut Fem Pl Acc : dormituras
partActFut Fem Pl Gen : dormiturarum
partActFut Fem Pl Dat : dormituris
partActFut Fem Pl Abl : dormituris
partActFut Fem Pl Voc : dormiturae
partActFut Neutr Sg Nom : dormiturum
partActFut Neutr Sg Acc : dormiturum
partActFut Neutr Sg Gen : dormituri
partActFut Neutr Sg Dat : dormituro
partActFut Neutr Sg Abl : dormituro
partActFut Neutr Sg Voc : dormiturum
partActFut Neutr Pl Nom : dormitura
partActFut Neutr Pl Acc : dormitura
partActFut Neutr Pl Gen : dormiturorum
partActFut Neutr Pl Dat : dormituris
partActFut Neutr Pl Abl : dormituris
partActFut Neutr Pl Voc : dormitura
partActPres Masc Sg Nom : dormins
partActPres Masc Sg Acc : dormintem
partActPres Masc Sg Gen : dormintis
partActPres Masc Sg Dat : dorminti
partActPres Masc Sg Abl : dorminti
partActPres Masc Sg Voc : dormins
partActPres Masc Pl Nom : dormintes
partActPres Masc Pl Acc : dormintes
partActPres Masc Pl Gen : dormintium
partActPres Masc Pl Dat : dormintibus
partActPres Masc Pl Abl : dormintibus
partActPres Masc Pl Voc : dormintes
partActPres Fem Sg Nom : dormins
partActPres Fem Sg Acc : dormintem
partActPres Fem Sg Gen : dormintis
partActPres Fem Sg Dat : dorminti
partActPres Fem Sg Abl : dorminti
partActPres Fem Sg Voc : dormins
partActPres Fem Pl Nom : dormintes
partActPres Fem Pl Acc : dormintes
partActPres Fem Pl Gen : dormintium
partActPres Fem Pl Dat : dormintibus
partActPres Fem Pl Abl : dormintibus
partActPres Fem Pl Voc : dormintes
partActPres Neutr Sg Nom : dormins
partActPres Neutr Sg Acc : dormins
partActPres Neutr Sg Gen : dormintis
partActPres Neutr Sg Dat : dorminti
partActPres Neutr Sg Abl : dorminti
partActPres Neutr Sg Voc : dormins
partActPres Neutr Pl Nom : dormintia
partActPres Neutr Pl Acc : dormintia
partActPres Neutr Pl Gen : dormintium
partActPres Neutr Pl Dat : dormintibus
partActPres Neutr Pl Abl : dormintibus
partActPres Neutr Pl Voc : dormintia
partPassPerf Masc Sg Nom : dormitus
partPassPerf Masc Sg Acc : dormitum
partPassPerf Masc Sg Gen : dormiti
partPassPerf Masc Sg Dat : dormito
partPassPerf Masc Sg Abl : dormito
partPassPerf Masc Sg Voc : dormite
partPassPerf Masc Pl Nom : dormiti
partPassPerf Masc Pl Acc : dormitos
partPassPerf Masc Pl Gen : dormitorum
partPassPerf Masc Pl Dat : dormitis
partPassPerf Masc Pl Abl : dormitis
partPassPerf Masc Pl Voc : dormiti
partPassPerf Fem Sg Nom : dormita
partPassPerf Fem Sg Acc : dormitam
partPassPerf Fem Sg Gen : dormitae
partPassPerf Fem Sg Dat : dormitae
partPassPerf Fem Sg Abl : dormita
partPassPerf Fem Sg Voc : dormita
partPassPerf Fem Pl Nom : dormitae
partPassPerf Fem Pl Acc : dormitas
partPassPerf Fem Pl Gen : dormitarum
partPassPerf Fem Pl Dat : dormitis
partPassPerf Fem Pl Abl : dormitis
partPassPerf Fem Pl Voc : dormitae
partPassPerf Neutr Sg Nom : dormitum
partPassPerf Neutr Sg Acc : dormitum
partPassPerf Neutr Sg Gen : dormiti
partPassPerf Neutr Sg Dat : dormito
partPassPerf Neutr Sg Abl : dormito
partPassPerf Neutr Sg Voc : dormitum
partPassPerf Neutr Pl Nom : dormita
partPassPerf Neutr Pl Acc : dormita
partPassPerf Neutr Pl Gen : dormitorum
partPassPerf Neutr Pl Dat : dormitis
partPassPerf Neutr Pl Abl : dormitis
partPassPerf Neutr Pl Voc : dormita
pass (VPass (VPres VInd) Masc Sg P1) : dormior
pass (VPass (VPres VInd) Masc Sg P2) : dormiris
pass (VPass (VPres VInd) Masc Sg P3) : dormitur
pass (VPass (VPres VInd) Masc Pl P1) : dormimur
pass (VPass (VPres VInd) Masc Pl P2) : dormimini
pass (VPass (VPres VInd) Masc Pl P3) : dormimur
pass (VPass (VPres VInd) Fem Sg P1) : dormior
pass (VPass (VPres VInd) Fem Sg P2) : dormiris
pass (VPass (VPres VInd) Fem Sg P3) : dormitur
pass (VPass (VPres VInd) Fem Pl P1) : dormimur
pass (VPass (VPres VInd) Fem Pl P2) : dormimini
pass (VPass (VPres VInd) Fem Pl P3) : dormimur
pass (VPass (VPres VInd) Neutr Sg P1) : dormior
pass (VPass (VPres VInd) Neutr Sg P2) : dormiris
pass (VPass (VPres VInd) Neutr Sg P3) : dormitur
pass (VPass (VPres VInd) Neutr Pl P1) : dormimur
pass (VPass (VPres VInd) Neutr Pl P2) : dormimini
pass (VPass (VPres VInd) Neutr Pl P3) : dormimur
pass (VPass (VPres VConj) Masc Sg P1) : dormiar
pass (VPass (VPres VConj) Masc Sg P2) : dormiaris
pass (VPass (VPres VConj) Masc Sg P3) : dormiatur
pass (VPass (VPres VConj) Masc Pl P1) : dormiamur
pass (VPass (VPres VConj) Masc Pl P2) : dormiamini
pass (VPass (VPres VConj) Masc Pl P3) : dormiamur
pass (VPass (VPres VConj) Fem Sg P1) : dormiar
pass (VPass (VPres VConj) Fem Sg P2) : dormiaris
pass (VPass (VPres VConj) Fem Sg P3) : dormiatur
pass (VPass (VPres VConj) Fem Pl P1) : dormiamur
pass (VPass (VPres VConj) Fem Pl P2) : dormiamini
pass (VPass (VPres VConj) Fem Pl P3) : dormiamur
pass (VPass (VPres VConj) Neutr Sg P1) : dormiar
pass (VPass (VPres VConj) Neutr Sg P2) : dormiaris
pass (VPass (VPres VConj) Neutr Sg P3) : dormiatur
pass (VPass (VPres VConj) Neutr Pl P1) : dormiamur
pass (VPass (VPres VConj) Neutr Pl P2) : dormiamini
pass (VPass (VPres VConj) Neutr Pl P3) : dormiamur
pass (VPass (VImpf VInd) Masc Sg P1) : dormir
pass (VPass (VImpf VInd) Masc Sg P2) : dormiris
pass (VPass (VImpf VInd) Masc Sg P3) : dormitur
pass (VPass (VImpf VInd) Masc Pl P1) : dormimur
pass (VPass (VImpf VInd) Masc Pl P2) : dormimini
pass (VPass (VImpf VInd) Masc Pl P3) : dormimur
pass (VPass (VImpf VInd) Fem Sg P1) : dormir
pass (VPass (VImpf VInd) Fem Sg P2) : dormiris
pass (VPass (VImpf VInd) Fem Sg P3) : dormitur
pass (VPass (VImpf VInd) Fem Pl P1) : dormimur
pass (VPass (VImpf VInd) Fem Pl P2) : dormimini
pass (VPass (VImpf VInd) Fem Pl P3) : dormimur
pass (VPass (VImpf VInd) Neutr Sg P1) : dormir
pass (VPass (VImpf VInd) Neutr Sg P2) : dormiris
pass (VPass (VImpf VInd) Neutr Sg P3) : dormitur
pass (VPass (VImpf VInd) Neutr Pl P1) : dormimur
pass (VPass (VImpf VInd) Neutr Pl P2) : dormimini
pass (VPass (VImpf VInd) Neutr Pl P3) : dormimur
pass (VPass (VImpf VConj) Masc Sg P1) : dormirer
pass (VPass (VImpf VConj) Masc Sg P2) : dormireris
pass (VPass (VImpf VConj) Masc Sg P3) : dormiretur
pass (VPass (VImpf VConj) Masc Pl P1) : dormiremur
pass (VPass (VImpf VConj) Masc Pl P2) : dormiremini
pass (VPass (VImpf VConj) Masc Pl P3) : dormiremur
pass (VPass (VImpf VConj) Fem Sg P1) : dormirer
pass (VPass (VImpf VConj) Fem Sg P2) : dormireris
pass (VPass (VImpf VConj) Fem Sg P3) : dormiretur
pass (VPass (VImpf VConj) Fem Pl P1) : dormiremur
pass (VPass (VImpf VConj) Fem Pl P2) : dormiremini
pass (VPass (VImpf VConj) Fem Pl P3) : dormiremur
pass (VPass (VImpf VConj) Neutr Sg P1) : dormirer
pass (VPass (VImpf VConj) Neutr Sg P2) : dormireris
pass (VPass (VImpf VConj) Neutr Sg P3) : dormiretur
pass (VPass (VImpf VConj) Neutr Pl P1) : dormiremur
pass (VPass (VImpf VConj) Neutr Pl P2) : dormiremini
pass (VPass (VImpf VConj) Neutr Pl P3) : dormiremur
pass (VPass VFut Masc Sg P1) : dormibor
pass (VPass VFut Masc Sg P2) : dormiberis
pass (VPass VFut Masc Sg P3) : dormibitur
pass (VPass VFut Masc Pl P1) : dormibimur
pass (VPass VFut Masc Pl P2) : dormibimini
pass (VPass VFut Masc Pl P3) : dormibumur
pass (VPass VFut Fem Sg P1) : dormibor
pass (VPass VFut Fem Sg P2) : dormiberis
pass (VPass VFut Fem Sg P3) : dormibitur
pass (VPass VFut Fem Pl P1) : dormibimur
pass (VPass VFut Fem Pl P2) : dormibimini
pass (VPass VFut Fem Pl P3) : dormibumur
pass (VPass VFut Neutr Sg P1) : dormibor
pass (VPass VFut Neutr Sg P2) : dormiberis
pass (VPass VFut Neutr Sg P3) : dormibitur
pass (VPass VFut Neutr Pl P1) : dormibimur
pass (VPass VFut Neutr Pl P2) : dormibimini
pass (VPass VFut Neutr Pl P3) : dormibumur
sup VSupAcc : dormitum
sup VSupAbl : dormitu

 act (VAct VSim (VPres VInd) Sg P1) : oleo
act (VAct VSim (VPres VInd) Sg P2) : oles
act (VAct VSim (VPres VInd) Sg P3) : olet
act (VAct VSim (VPres VInd) Pl P1) : olemus
act (VAct VSim (VPres VInd) Pl P2) : oletis
act (VAct VSim (VPres VInd) Pl P3) : olent
act (VAct VSim (VPres VConj) Sg P1) : oleam
act (VAct VSim (VPres VConj) Sg P2) : oleas
act (VAct VSim (VPres VConj) Sg P3) : oleat
act (VAct VSim (VPres VConj) Pl P1) : oleamus
act (VAct VSim (VPres VConj) Pl P2) : oleatis
act (VAct VSim (VPres VConj) Pl P3) : oleant
act (VAct VSim (VImpf VInd) Sg P1) : olebam
act (VAct VSim (VImpf VInd) Sg P2) : olebas
act (VAct VSim (VImpf VInd) Sg P3) : olebat
act (VAct VSim (VImpf VInd) Pl P1) : olebamus
act (VAct VSim (VImpf VInd) Pl P2) : olebatis
act (VAct VSim (VImpf VInd) Pl P3) : olebant
act (VAct VSim (VImpf VConj) Sg P1) : olerem
act (VAct VSim (VImpf VConj) Sg P2) : oleres
act (VAct VSim (VImpf VConj) Sg P3) : oleret
act (VAct VSim (VImpf VConj) Pl P1) : oleremus
act (VAct VSim (VImpf VConj) Pl P2) : oleretis
act (VAct VSim (VImpf VConj) Pl P3) : olerent
act (VAct VSim VFut Sg P1) : olebo
act (VAct VSim VFut Sg P2) : olebis
act (VAct VSim VFut Sg P3) : olebit
act (VAct VSim VFut Pl P1) : olebimus
act (VAct VSim VFut Pl P2) : olebitis
act (VAct VSim VFut Pl P3) : olebunt
act (VAct VAnt (VPres VInd) Sg P1) : olui
act (VAct VAnt (VPres VInd) Sg P2) : oluisti
act (VAct VAnt (VPres VInd) Sg P3) : oluit
act (VAct VAnt (VPres VInd) Pl P1) : oluimus
act (VAct VAnt (VPres VInd) Pl P2) : oluistis
act (VAct VAnt (VPres VInd) Pl P3) : oluerunt
act (VAct VAnt (VPres VConj) Sg P1) : oluerim
act (VAct VAnt (VPres VConj) Sg P2) : olueris
act (VAct VAnt (VPres VConj) Sg P3) : oluerit
act (VAct VAnt (VPres VConj) Pl P1) : oluerimus
act (VAct VAnt (VPres VConj) Pl P2) : olueritis
act (VAct VAnt (VPres VConj) Pl P3) : oluerint
act (VAct VAnt (VImpf VInd) Sg P1) : olueram
act (VAct VAnt (VImpf VInd) Sg P2) : olueras
act (VAct VAnt (VImpf VInd) Sg P3) : oluerat
act (VAct VAnt (VImpf VInd) Pl P1) : olueramus
act (VAct VAnt (VImpf VInd) Pl P2) : olueratis
act (VAct VAnt (VImpf VInd) Pl P3) : oluerant
act (VAct VAnt (VImpf VConj) Sg P1) : oluissem
act (VAct VAnt (VImpf VConj) Sg P2) : oluisses
act (VAct VAnt (VImpf VConj) Sg P3) : oluisset
act (VAct VAnt (VImpf VConj) Pl P1) : oluissemus
act (VAct VAnt (VImpf VConj) Pl P2) : oluissetis
act (VAct VAnt (VImpf VConj) Pl P3) : oluissent
act (VAct VAnt VFut Sg P1) : oluero
act (VAct VAnt VFut Sg P2) : olueris
act (VAct VAnt VFut Sg P3) : oluerit
act (VAct VAnt VFut Pl P1) : oluerimus
act (VAct VAnt VFut Pl P2) : olueritis
act (VAct VAnt VFut Pl P3) : oluerint
ger VGenAcc : olendum
ger VGenGen : olendi
ger VGenDat : olendo
ger VGenAbl : olendo
geriv Masc Sg Nom : olendus
geriv Masc Sg Acc : olendum
geriv Masc Sg Gen : olendi
geriv Masc Sg Dat : olendo
geriv Masc Sg Abl : olendo
geriv Masc Sg Voc : olende
geriv Masc Pl Nom : olendi
geriv Masc Pl Acc : olendos
geriv Masc Pl Gen : olendorum
geriv Masc Pl Dat : olendis
geriv Masc Pl Abl : olendis
geriv Masc Pl Voc : olendi
geriv Fem Sg Nom : olenda
geriv Fem Sg Acc : olendam
geriv Fem Sg Gen : olendae
geriv Fem Sg Dat : olendae
geriv Fem Sg Abl : olenda
geriv Fem Sg Voc : olenda
geriv Fem Pl Nom : olendae
geriv Fem Pl Acc : olendas
geriv Fem Pl Gen : olendarum
geriv Fem Pl Dat : olendis
geriv Fem Pl Abl : olendis
geriv Fem Pl Voc : olendae
geriv Neutr Sg Nom : olendum
geriv Neutr Sg Acc : olendum
geriv Neutr Sg Gen : olendi
geriv Neutr Sg Dat : olendo
geriv Neutr Sg Abl : olendo
geriv Neutr Sg Voc : olendum
geriv Neutr Pl Nom : olenda
geriv Neutr Pl Acc : olenda
geriv Neutr Pl Gen : olendorum
geriv Neutr Pl Dat : olendis
geriv Neutr Pl Abl : olendis
geriv Neutr Pl Voc : olenda
imp (VImp1 Sg) : ole
imp (VImp1 Pl) : olete
imp (VImp2 Sg P1) : No imperative form
imp (VImp2 Sg P2) : oleto
imp (VImp2 Sg P3) : oleto
imp (VImp2 Pl P1) : No imperative form
imp (VImp2 Pl P2) : oletote
imp (VImp2 Pl P3) : olento
inf VInfActPres : olere
inf VInfActPerf : oluisse
inf VInfActFut : oleturum
partActFut Masc Sg Nom : oleturus
partActFut Masc Sg Acc : oleturum
partActFut Masc Sg Gen : oleturi
partActFut Masc Sg Dat : oleturo
partActFut Masc Sg Abl : oleturo
partActFut Masc Sg Voc : oleture
partActFut Masc Pl Nom : oleturi
partActFut Masc Pl Acc : oleturos
partActFut Masc Pl Gen : oleturorum
partActFut Masc Pl Dat : oleturis
partActFut Masc Pl Abl : oleturis
partActFut Masc Pl Voc : oleturi
partActFut Fem Sg Nom : oletura
partActFut Fem Sg Acc : oleturam
partActFut Fem Sg Gen : oleturae
partActFut Fem Sg Dat : oleturae
partActFut Fem Sg Abl : oletura
partActFut Fem Sg Voc : oletura
partActFut Fem Pl Nom : oleturae
partActFut Fem Pl Acc : oleturas
partActFut Fem Pl Gen : oleturarum
partActFut Fem Pl Dat : oleturis
partActFut Fem Pl Abl : oleturis
partActFut Fem Pl Voc : oleturae
partActFut Neutr Sg Nom : oleturum
partActFut Neutr Sg Acc : oleturum
partActFut Neutr Sg Gen : oleturi
partActFut Neutr Sg Dat : oleturo
partActFut Neutr Sg Abl : oleturo
partActFut Neutr Sg Voc : oleturum
partActFut Neutr Pl Nom : oletura
partActFut Neutr Pl Acc : oletura
partActFut Neutr Pl Gen : oleturorum
partActFut Neutr Pl Dat : oleturis
partActFut Neutr Pl Abl : oleturis
partActFut Neutr Pl Voc : oletura
partActPres Masc Sg Nom : olens
partActPres Masc Sg Acc : olentem
partActPres Masc Sg Gen : olentis
partActPres Masc Sg Dat : olenti
partActPres Masc Sg Abl : olenti
partActPres Masc Sg Voc : olens
partActPres Masc Pl Nom : olentes
partActPres Masc Pl Acc : olentes
partActPres Masc Pl Gen : olentium
partActPres Masc Pl Dat : olentibus
partActPres Masc Pl Abl : olentibus
partActPres Masc Pl Voc : olentes
partActPres Fem Sg Nom : olens
partActPres Fem Sg Acc : olentem
partActPres Fem Sg Gen : olentis
partActPres Fem Sg Dat : olenti
partActPres Fem Sg Abl : olenti
partActPres Fem Sg Voc : olens
partActPres Fem Pl Nom : olentes
partActPres Fem Pl Acc : olentes
partActPres Fem Pl Gen : olentium
partActPres Fem Pl Dat : olentibus
partActPres Fem Pl Abl : olentibus
partActPres Fem Pl Voc : olentes
partActPres Neutr Sg Nom : olens
partActPres Neutr Sg Acc : olens
partActPres Neutr Sg Gen : olentis
partActPres Neutr Sg Dat : olenti
partActPres Neutr Sg Abl : olenti
partActPres Neutr Sg Voc : olens
partActPres Neutr Pl Nom : olentia
partActPres Neutr Pl Acc : olentia
partActPres Neutr Pl Gen : olentium
partActPres Neutr Pl Dat : olentibus
partActPres Neutr Pl Abl : olentibus
partActPres Neutr Pl Voc : olentia
partPassPerf Masc Sg Nom : oletus
partPassPerf Masc Sg Acc : oletum
partPassPerf Masc Sg Gen : oleti
partPassPerf Masc Sg Dat : oleto
partPassPerf Masc Sg Abl : oleto
partPassPerf Masc Sg Voc : olete
partPassPerf Masc Pl Nom : oleti
partPassPerf Masc Pl Acc : oletos
partPassPerf Masc Pl Gen : oletorum
partPassPerf Masc Pl Dat : oletis
partPassPerf Masc Pl Abl : oletis
partPassPerf Masc Pl Voc : oleti
partPassPerf Fem Sg Nom : oleta
partPassPerf Fem Sg Acc : oletam
partPassPerf Fem Sg Gen : oletae
partPassPerf Fem Sg Dat : oletae
partPassPerf Fem Sg Abl : oleta
partPassPerf Fem Sg Voc : oleta
partPassPerf Fem Pl Nom : oletae
partPassPerf Fem Pl Acc : oletas
partPassPerf Fem Pl Gen : oletarum
partPassPerf Fem Pl Dat : oletis
partPassPerf Fem Pl Abl : oletis
partPassPerf Fem Pl Voc : oletae
partPassPerf Neutr Sg Nom : oletum
partPassPerf Neutr Sg Acc : oletum
partPassPerf Neutr Sg Gen : oleti
partPassPerf Neutr Sg Dat : oleto
partPassPerf Neutr Sg Abl : oleto
partPassPerf Neutr Sg Voc : oletum
partPassPerf Neutr Pl Nom : oleta
partPassPerf Neutr Pl Acc : oleta
partPassPerf Neutr Pl Gen : oletorum
partPassPerf Neutr Pl Dat : oletis
partPassPerf Neutr Pl Abl : oletis
partPassPerf Neutr Pl Voc : oleta
pass (VPass (VPres VInd) Masc Sg P1) : oleor
pass (VPass (VPres VInd) Masc Sg P2) : oleris
pass (VPass (VPres VInd) Masc Sg P3) : oletur
pass (VPass (VPres VInd) Masc Pl P1) : olemur
pass (VPass (VPres VInd) Masc Pl P2) : olemini
pass (VPass (VPres VInd) Masc Pl P3) : olemur
pass (VPass (VPres VInd) Fem Sg P1) : oleor
pass (VPass (VPres VInd) Fem Sg P2) : oleris
pass (VPass (VPres VInd) Fem Sg P3) : oletur
pass (VPass (VPres VInd) Fem Pl P1) : olemur
pass (VPass (VPres VInd) Fem Pl P2) : olemini
pass (VPass (VPres VInd) Fem Pl P3) : olemur
pass (VPass (VPres VInd) Neutr Sg P1) : oleor
pass (VPass (VPres VInd) Neutr Sg P2) : oleris
pass (VPass (VPres VInd) Neutr Sg P3) : oletur
pass (VPass (VPres VInd) Neutr Pl P1) : olemur
pass (VPass (VPres VInd) Neutr Pl P2) : olemini
pass (VPass (VPres VInd) Neutr Pl P3) : olemur
pass (VPass (VPres VConj) Masc Sg P1) : olear
pass (VPass (VPres VConj) Masc Sg P2) : olearis
pass (VPass (VPres VConj) Masc Sg P3) : oleatur
pass (VPass (VPres VConj) Masc Pl P1) : oleamur
pass (VPass (VPres VConj) Masc Pl P2) : oleamini
pass (VPass (VPres VConj) Masc Pl P3) : oleamur
pass (VPass (VPres VConj) Fem Sg P1) : olear
pass (VPass (VPres VConj) Fem Sg P2) : olearis
pass (VPass (VPres VConj) Fem Sg P3) : oleatur
pass (VPass (VPres VConj) Fem Pl P1) : oleamur
pass (VPass (VPres VConj) Fem Pl P2) : oleamini
pass (VPass (VPres VConj) Fem Pl P3) : oleamur
pass (VPass (VPres VConj) Neutr Sg P1) : olear
pass (VPass (VPres VConj) Neutr Sg P2) : olearis
pass (VPass (VPres VConj) Neutr Sg P3) : oleatur
pass (VPass (VPres VConj) Neutr Pl P1) : oleamur
pass (VPass (VPres VConj) Neutr Pl P2) : oleamini
pass (VPass (VPres VConj) Neutr Pl P3) : oleamur
pass (VPass (VImpf VInd) Masc Sg P1) : oler
pass (VPass (VImpf VInd) Masc Sg P2) : oleris
pass (VPass (VImpf VInd) Masc Sg P3) : oletur
pass (VPass (VImpf VInd) Masc Pl P1) : olemur
pass (VPass (VImpf VInd) Masc Pl P2) : olemini
pass (VPass (VImpf VInd) Masc Pl P3) : olemur
pass (VPass (VImpf VInd) Fem Sg P1) : oler
pass (VPass (VImpf VInd) Fem Sg P2) : oleris
pass (VPass (VImpf VInd) Fem Sg P3) : oletur
pass (VPass (VImpf VInd) Fem Pl P1) : olemur
pass (VPass (VImpf VInd) Fem Pl P2) : olemini
pass (VPass (VImpf VInd) Fem Pl P3) : olemur
pass (VPass (VImpf VInd) Neutr Sg P1) : oler
pass (VPass (VImpf VInd) Neutr Sg P2) : oleris
pass (VPass (VImpf VInd) Neutr Sg P3) : oletur
pass (VPass (VImpf VInd) Neutr Pl P1) : olemur
pass (VPass (VImpf VInd) Neutr Pl P2) : olemini
pass (VPass (VImpf VInd) Neutr Pl P3) : olemur
pass (VPass (VImpf VConj) Masc Sg P1) : olerer
pass (VPass (VImpf VConj) Masc Sg P2) : olereris
pass (VPass (VImpf VConj) Masc Sg P3) : oleretur
pass (VPass (VImpf VConj) Masc Pl P1) : oleremur
pass (VPass (VImpf VConj) Masc Pl P2) : oleremini
pass (VPass (VImpf VConj) Masc Pl P3) : oleremur
pass (VPass (VImpf VConj) Fem Sg P1) : olerer
pass (VPass (VImpf VConj) Fem Sg P2) : olereris
pass (VPass (VImpf VConj) Fem Sg P3) : oleretur
pass (VPass (VImpf VConj) Fem Pl P1) : oleremur
pass (VPass (VImpf VConj) Fem Pl P2) : oleremini
pass (VPass (VImpf VConj) Fem Pl P3) : oleremur
pass (VPass (VImpf VConj) Neutr Sg P1) : olerer
pass (VPass (VImpf VConj) Neutr Sg P2) : olereris
pass (VPass (VImpf VConj) Neutr Sg P3) : oleretur
pass (VPass (VImpf VConj) Neutr Pl P1) : oleremur
pass (VPass (VImpf VConj) Neutr Pl P2) : oleremini
pass (VPass (VImpf VConj) Neutr Pl P3) : oleremur
pass (VPass VFut Masc Sg P1) : olebor
pass (VPass VFut Masc Sg P2) : oleberis
pass (VPass VFut Masc Sg P3) : olebitur
pass (VPass VFut Masc Pl P1) : olebimur
pass (VPass VFut Masc Pl P2) : olebimini
pass (VPass VFut Masc Pl P3) : olebumur
pass (VPass VFut Fem Sg P1) : olebor
pass (VPass VFut Fem Sg P2) : oleberis
pass (VPass VFut Fem Sg P3) : olebitur
pass (VPass VFut Fem Pl P1) : olebimur
pass (VPass VFut Fem Pl P2) : olebimini
pass (VPass VFut Fem Pl P3) : olebumur
pass (VPass VFut Neutr Sg P1) : olebor
pass (VPass VFut Neutr Sg P2) : oleberis
pass (VPass VFut Neutr Sg P3) : olebitur
pass (VPass VFut Neutr Pl P1) : olebimur
pass (VPass VFut Neutr Pl P2) : olebimini
pass (VPass VFut Neutr Pl P3) : olebumur
sup VSupAcc : oletum
sup VSupAbl : oletu

 act (VAct VSim (VPres VInd) Sg P1) : spueo
act (VAct VSim (VPres VInd) Sg P2) : spues
act (VAct VSim (VPres VInd) Sg P3) : spuet
act (VAct VSim (VPres VInd) Pl P1) : spuemus
act (VAct VSim (VPres VInd) Pl P2) : spuetis
act (VAct VSim (VPres VInd) Pl P3) : spuent
act (VAct VSim (VPres VConj) Sg P1) : spueam
act (VAct VSim (VPres VConj) Sg P2) : spueas
act (VAct VSim (VPres VConj) Sg P3) : spueat
act (VAct VSim (VPres VConj) Pl P1) : spueamus
act (VAct VSim (VPres VConj) Pl P2) : spueatis
act (VAct VSim (VPres VConj) Pl P3) : spueant
act (VAct VSim (VImpf VInd) Sg P1) : spuebam
act (VAct VSim (VImpf VInd) Sg P2) : spuebas
act (VAct VSim (VImpf VInd) Sg P3) : spuebat
act (VAct VSim (VImpf VInd) Pl P1) : spuebamus
act (VAct VSim (VImpf VInd) Pl P2) : spuebatis
act (VAct VSim (VImpf VInd) Pl P3) : spuebant
act (VAct VSim (VImpf VConj) Sg P1) : spuerem
act (VAct VSim (VImpf VConj) Sg P2) : spueres
act (VAct VSim (VImpf VConj) Sg P3) : spueret
act (VAct VSim (VImpf VConj) Pl P1) : spueremus
act (VAct VSim (VImpf VConj) Pl P2) : spueretis
act (VAct VSim (VImpf VConj) Pl P3) : spuerent
act (VAct VSim VFut Sg P1) : spuebo
act (VAct VSim VFut Sg P2) : spuebis
act (VAct VSim VFut Sg P3) : spuebit
act (VAct VSim VFut Pl P1) : spuebimus
act (VAct VSim VFut Pl P2) : spuebitis
act (VAct VSim VFut Pl P3) : spuebunt
act (VAct VAnt (VPres VInd) Sg P1) : spuui
act (VAct VAnt (VPres VInd) Sg P2) : spuuisti
act (VAct VAnt (VPres VInd) Sg P3) : spuuit
act (VAct VAnt (VPres VInd) Pl P1) : spuuimus
act (VAct VAnt (VPres VInd) Pl P2) : spuuistis
act (VAct VAnt (VPres VInd) Pl P3) : spuuerunt
act (VAct VAnt (VPres VConj) Sg P1) : spuuerim
act (VAct VAnt (VPres VConj) Sg P2) : spuueris
act (VAct VAnt (VPres VConj) Sg P3) : spuuerit
act (VAct VAnt (VPres VConj) Pl P1) : spuuerimus
act (VAct VAnt (VPres VConj) Pl P2) : spuueritis
act (VAct VAnt (VPres VConj) Pl P3) : spuuerint
act (VAct VAnt (VImpf VInd) Sg P1) : spuueram
act (VAct VAnt (VImpf VInd) Sg P2) : spuueras
act (VAct VAnt (VImpf VInd) Sg P3) : spuuerat
act (VAct VAnt (VImpf VInd) Pl P1) : spuueramus
act (VAct VAnt (VImpf VInd) Pl P2) : spuueratis
act (VAct VAnt (VImpf VInd) Pl P3) : spuuerant
act (VAct VAnt (VImpf VConj) Sg P1) : spuuissem
act (VAct VAnt (VImpf VConj) Sg P2) : spuuisses
act (VAct VAnt (VImpf VConj) Sg P3) : spuuisset
act (VAct VAnt (VImpf VConj) Pl P1) : spuuissemus
act (VAct VAnt (VImpf VConj) Pl P2) : spuuissetis
act (VAct VAnt (VImpf VConj) Pl P3) : spuuissent
act (VAct VAnt VFut Sg P1) : spuuero
act (VAct VAnt VFut Sg P2) : spuueris
act (VAct VAnt VFut Sg P3) : spuuerit
act (VAct VAnt VFut Pl P1) : spuuerimus
act (VAct VAnt VFut Pl P2) : spuueritis
act (VAct VAnt VFut Pl P3) : spuuerint
ger VGenAcc : spuendum
ger VGenGen : spuendi
ger VGenDat : spuendo
ger VGenAbl : spuendo
geriv Masc Sg Nom : spuendus
geriv Masc Sg Acc : spuendum
geriv Masc Sg Gen : spuendi
geriv Masc Sg Dat : spuendo
geriv Masc Sg Abl : spuendo
geriv Masc Sg Voc : spuende
geriv Masc Pl Nom : spuendi
geriv Masc Pl Acc : spuendos
geriv Masc Pl Gen : spuendorum
geriv Masc Pl Dat : spuendis
geriv Masc Pl Abl : spuendis
geriv Masc Pl Voc : spuendi
geriv Fem Sg Nom : spuenda
geriv Fem Sg Acc : spuendam
geriv Fem Sg Gen : spuendae
geriv Fem Sg Dat : spuendae
geriv Fem Sg Abl : spuenda
geriv Fem Sg Voc : spuenda
geriv Fem Pl Nom : spuendae
geriv Fem Pl Acc : spuendas
geriv Fem Pl Gen : spuendarum
geriv Fem Pl Dat : spuendis
geriv Fem Pl Abl : spuendis
geriv Fem Pl Voc : spuendae
geriv Neutr Sg Nom : spuendum
geriv Neutr Sg Acc : spuendum
geriv Neutr Sg Gen : spuendi
geriv Neutr Sg Dat : spuendo
geriv Neutr Sg Abl : spuendo
geriv Neutr Sg Voc : spuendum
geriv Neutr Pl Nom : spuenda
geriv Neutr Pl Acc : spuenda
geriv Neutr Pl Gen : spuendorum
geriv Neutr Pl Dat : spuendis
geriv Neutr Pl Abl : spuendis
geriv Neutr Pl Voc : spuenda
imp (VImp1 Sg) : spue
imp (VImp1 Pl) : spuete
imp (VImp2 Sg P1) : No imperative form
imp (VImp2 Sg P2) : spueto
imp (VImp2 Sg P3) : spueto
imp (VImp2 Pl P1) : No imperative form
imp (VImp2 Pl P2) : spuetote
imp (VImp2 Pl P3) : spuento
inf VInfActPres : spuere
inf VInfActPerf : spuuisse
inf VInfActFut : spueturum
partActFut Masc Sg Nom : spueturus
partActFut Masc Sg Acc : spueturum
partActFut Masc Sg Gen : spueturi
partActFut Masc Sg Dat : spueturo
partActFut Masc Sg Abl : spueturo
partActFut Masc Sg Voc : spueture
partActFut Masc Pl Nom : spueturi
partActFut Masc Pl Acc : spueturos
partActFut Masc Pl Gen : spueturorum
partActFut Masc Pl Dat : spueturis
partActFut Masc Pl Abl : spueturis
partActFut Masc Pl Voc : spueturi
partActFut Fem Sg Nom : spuetura
partActFut Fem Sg Acc : spueturam
partActFut Fem Sg Gen : spueturae
partActFut Fem Sg Dat : spueturae
partActFut Fem Sg Abl : spuetura
partActFut Fem Sg Voc : spuetura
partActFut Fem Pl Nom : spueturae
partActFut Fem Pl Acc : spueturas
partActFut Fem Pl Gen : spueturarum
partActFut Fem Pl Dat : spueturis
partActFut Fem Pl Abl : spueturis
partActFut Fem Pl Voc : spueturae
partActFut Neutr Sg Nom : spueturum
partActFut Neutr Sg Acc : spueturum
partActFut Neutr Sg Gen : spueturi
partActFut Neutr Sg Dat : spueturo
partActFut Neutr Sg Abl : spueturo
partActFut Neutr Sg Voc : spueturum
partActFut Neutr Pl Nom : spuetura
partActFut Neutr Pl Acc : spuetura
partActFut Neutr Pl Gen : spueturorum
partActFut Neutr Pl Dat : spueturis
partActFut Neutr Pl Abl : spueturis
partActFut Neutr Pl Voc : spuetura
partActPres Masc Sg Nom : spuens
partActPres Masc Sg Acc : spuentem
partActPres Masc Sg Gen : spuentis
partActPres Masc Sg Dat : spuenti
partActPres Masc Sg Abl : spuenti
partActPres Masc Sg Voc : spuens
partActPres Masc Pl Nom : spuentes
partActPres Masc Pl Acc : spuentes
partActPres Masc Pl Gen : spuentium
partActPres Masc Pl Dat : spuentibus
partActPres Masc Pl Abl : spuentibus
partActPres Masc Pl Voc : spuentes
partActPres Fem Sg Nom : spuens
partActPres Fem Sg Acc : spuentem
partActPres Fem Sg Gen : spuentis
partActPres Fem Sg Dat : spuenti
partActPres Fem Sg Abl : spuenti
partActPres Fem Sg Voc : spuens
partActPres Fem Pl Nom : spuentes
partActPres Fem Pl Acc : spuentes
partActPres Fem Pl Gen : spuentium
partActPres Fem Pl Dat : spuentibus
partActPres Fem Pl Abl : spuentibus
partActPres Fem Pl Voc : spuentes
partActPres Neutr Sg Nom : spuens
partActPres Neutr Sg Acc : spuens
partActPres Neutr Sg Gen : spuentis
partActPres Neutr Sg Dat : spuenti
partActPres Neutr Sg Abl : spuenti
partActPres Neutr Sg Voc : spuens
partActPres Neutr Pl Nom : spuentia
partActPres Neutr Pl Acc : spuentia
partActPres Neutr Pl Gen : spuentium
partActPres Neutr Pl Dat : spuentibus
partActPres Neutr Pl Abl : spuentibus
partActPres Neutr Pl Voc : spuentia
partPassPerf Masc Sg Nom : spuetus
partPassPerf Masc Sg Acc : spuetum
partPassPerf Masc Sg Gen : spueti
partPassPerf Masc Sg Dat : spueto
partPassPerf Masc Sg Abl : spueto
partPassPerf Masc Sg Voc : spuete
partPassPerf Masc Pl Nom : spueti
partPassPerf Masc Pl Acc : spuetos
partPassPerf Masc Pl Gen : spuetorum
partPassPerf Masc Pl Dat : spuetis
partPassPerf Masc Pl Abl : spuetis
partPassPerf Masc Pl Voc : spueti
partPassPerf Fem Sg Nom : spueta
partPassPerf Fem Sg Acc : spuetam
partPassPerf Fem Sg Gen : spuetae
partPassPerf Fem Sg Dat : spuetae
partPassPerf Fem Sg Abl : spueta
partPassPerf Fem Sg Voc : spueta
partPassPerf Fem Pl Nom : spuetae
partPassPerf Fem Pl Acc : spuetas
partPassPerf Fem Pl Gen : spuetarum
partPassPerf Fem Pl Dat : spuetis
partPassPerf Fem Pl Abl : spuetis
partPassPerf Fem Pl Voc : spuetae
partPassPerf Neutr Sg Nom : spuetum
partPassPerf Neutr Sg Acc : spuetum
partPassPerf Neutr Sg Gen : spueti
partPassPerf Neutr Sg Dat : spueto
partPassPerf Neutr Sg Abl : spueto
partPassPerf Neutr Sg Voc : spuetum
partPassPerf Neutr Pl Nom : spueta
partPassPerf Neutr Pl Acc : spueta
partPassPerf Neutr Pl Gen : spuetorum
partPassPerf Neutr Pl Dat : spuetis
partPassPerf Neutr Pl Abl : spuetis
partPassPerf Neutr Pl Voc : spueta
pass (VPass (VPres VInd) Masc Sg P1) : spueor
pass (VPass (VPres VInd) Masc Sg P2) : spueris
pass (VPass (VPres VInd) Masc Sg P3) : spuetur
pass (VPass (VPres VInd) Masc Pl P1) : spuemur
pass (VPass (VPres VInd) Masc Pl P2) : spuemini
pass (VPass (VPres VInd) Masc Pl P3) : spuemur
pass (VPass (VPres VInd) Fem Sg P1) : spueor
pass (VPass (VPres VInd) Fem Sg P2) : spueris
pass (VPass (VPres VInd) Fem Sg P3) : spuetur
pass (VPass (VPres VInd) Fem Pl P1) : spuemur
pass (VPass (VPres VInd) Fem Pl P2) : spuemini
pass (VPass (VPres VInd) Fem Pl P3) : spuemur
pass (VPass (VPres VInd) Neutr Sg P1) : spueor
pass (VPass (VPres VInd) Neutr Sg P2) : spueris
pass (VPass (VPres VInd) Neutr Sg P3) : spuetur
pass (VPass (VPres VInd) Neutr Pl P1) : spuemur
pass (VPass (VPres VInd) Neutr Pl P2) : spuemini
pass (VPass (VPres VInd) Neutr Pl P3) : spuemur
pass (VPass (VPres VConj) Masc Sg P1) : spuear
pass (VPass (VPres VConj) Masc Sg P2) : spuearis
pass (VPass (VPres VConj) Masc Sg P3) : spueatur
pass (VPass (VPres VConj) Masc Pl P1) : spueamur
pass (VPass (VPres VConj) Masc Pl P2) : spueamini
pass (VPass (VPres VConj) Masc Pl P3) : spueamur
pass (VPass (VPres VConj) Fem Sg P1) : spuear
pass (VPass (VPres VConj) Fem Sg P2) : spuearis
pass (VPass (VPres VConj) Fem Sg P3) : spueatur
pass (VPass (VPres VConj) Fem Pl P1) : spueamur
pass (VPass (VPres VConj) Fem Pl P2) : spueamini
pass (VPass (VPres VConj) Fem Pl P3) : spueamur
pass (VPass (VPres VConj) Neutr Sg P1) : spuear
pass (VPass (VPres VConj) Neutr Sg P2) : spuearis
pass (VPass (VPres VConj) Neutr Sg P3) : spueatur
pass (VPass (VPres VConj) Neutr Pl P1) : spueamur
pass (VPass (VPres VConj) Neutr Pl P2) : spueamini
pass (VPass (VPres VConj) Neutr Pl P3) : spueamur
pass (VPass (VImpf VInd) Masc Sg P1) : spuer
pass (VPass (VImpf VInd) Masc Sg P2) : spueris
pass (VPass (VImpf VInd) Masc Sg P3) : spuetur
pass (VPass (VImpf VInd) Masc Pl P1) : spuemur
pass (VPass (VImpf VInd) Masc Pl P2) : spuemini
pass (VPass (VImpf VInd) Masc Pl P3) : spuemur
pass (VPass (VImpf VInd) Fem Sg P1) : spuer
pass (VPass (VImpf VInd) Fem Sg P2) : spueris
pass (VPass (VImpf VInd) Fem Sg P3) : spuetur
pass (VPass (VImpf VInd) Fem Pl P1) : spuemur
pass (VPass (VImpf VInd) Fem Pl P2) : spuemini
pass (VPass (VImpf VInd) Fem Pl P3) : spuemur
pass (VPass (VImpf VInd) Neutr Sg P1) : spuer
pass (VPass (VImpf VInd) Neutr Sg P2) : spueris
pass (VPass (VImpf VInd) Neutr Sg P3) : spuetur
pass (VPass (VImpf VInd) Neutr Pl P1) : spuemur
pass (VPass (VImpf VInd) Neutr Pl P2) : spuemini
pass (VPass (VImpf VInd) Neutr Pl P3) : spuemur
pass (VPass (VImpf VConj) Masc Sg P1) : spuerer
pass (VPass (VImpf VConj) Masc Sg P2) : spuereris
pass (VPass (VImpf VConj) Masc Sg P3) : spueretur
pass (VPass (VImpf VConj) Masc Pl P1) : spueremur
pass (VPass (VImpf VConj) Masc Pl P2) : spueremini
pass (VPass (VImpf VConj) Masc Pl P3) : spueremur
pass (VPass (VImpf VConj) Fem Sg P1) : spuerer
pass (VPass (VImpf VConj) Fem Sg P2) : spuereris
pass (VPass (VImpf VConj) Fem Sg P3) : spueretur
pass (VPass (VImpf VConj) Fem Pl P1) : spueremur
pass (VPass (VImpf VConj) Fem Pl P2) : spueremini
pass (VPass (VImpf VConj) Fem Pl P3) : spueremur
pass (VPass (VImpf VConj) Neutr Sg P1) : spuerer
pass (VPass (VImpf VConj) Neutr Sg P2) : spuereris
pass (VPass (VImpf VConj) Neutr Sg P3) : spueretur
pass (VPass (VImpf VConj) Neutr Pl P1) : spueremur
pass (VPass (VImpf VConj) Neutr Pl P2) : spueremini
pass (VPass (VImpf VConj) Neutr Pl P3) : spueremur
pass (VPass VFut Masc Sg P1) : spuebor
pass (VPass VFut Masc Sg P2) : spueberis
pass (VPass VFut Masc Sg P3) : spuebitur
pass (VPass VFut Masc Pl P1) : spuebimur
pass (VPass VFut Masc Pl P2) : spuebimini
pass (VPass VFut Masc Pl P3) : spuebumur
pass (VPass VFut Fem Sg P1) : spuebor
pass (VPass VFut Fem Sg P2) : spueberis
pass (VPass VFut Fem Sg P3) : spuebitur
pass (VPass VFut Fem Pl P1) : spuebimur
pass (VPass VFut Fem Pl P2) : spuebimini
pass (VPass VFut Fem Pl P3) : spuebumur
pass (VPass VFut Neutr Sg P1) : spuebor
pass (VPass VFut Neutr Sg P2) : spueberis
pass (VPass VFut Neutr Sg P3) : spuebitur
pass (VPass VFut Neutr Pl P1) : spuebimur
pass (VPass VFut Neutr Pl P2) : spuebimini
pass (VPass VFut Neutr Pl P3) : spuebumur
sup VSupAcc : spuetum
sup VSupAbl : spuetu

 act (VAct VSim (VPres VInd) Sg P1) : sto
act (VAct VSim (VPres VInd) Sg P2) : stas
act (VAct VSim (VPres VInd) Sg P3) : stat
act (VAct VSim (VPres VInd) Pl P1) : stamus
act (VAct VSim (VPres VInd) Pl P2) : statis
act (VAct VSim (VPres VInd) Pl P3) : stant
act (VAct VSim (VPres VConj) Sg P1) : stem
act (VAct VSim (VPres VConj) Sg P2) : stes
act (VAct VSim (VPres VConj) Sg P3) : stet
act (VAct VSim (VPres VConj) Pl P1) : stemus
act (VAct VSim (VPres VConj) Pl P2) : stetis
act (VAct VSim (VPres VConj) Pl P3) : stent
act (VAct VSim (VImpf VInd) Sg P1) : stabam
act (VAct VSim (VImpf VInd) Sg P2) : stabas
act (VAct VSim (VImpf VInd) Sg P3) : stabat
act (VAct VSim (VImpf VInd) Pl P1) : stabamus
act (VAct VSim (VImpf VInd) Pl P2) : stabatis
act (VAct VSim (VImpf VInd) Pl P3) : stabant
act (VAct VSim (VImpf VConj) Sg P1) : starem
act (VAct VSim (VImpf VConj) Sg P2) : stares
act (VAct VSim (VImpf VConj) Sg P3) : staret
act (VAct VSim (VImpf VConj) Pl P1) : staremus
act (VAct VSim (VImpf VConj) Pl P2) : staretis
act (VAct VSim (VImpf VConj) Pl P3) : starent
act (VAct VSim VFut Sg P1) : stabo
act (VAct VSim VFut Sg P2) : stabis
act (VAct VSim VFut Sg P3) : stabit
act (VAct VSim VFut Pl P1) : stabimus
act (VAct VSim VFut Pl P2) : stabitis
act (VAct VSim VFut Pl P3) : stabunt
act (VAct VAnt (VPres VInd) Sg P1) : stavi
act (VAct VAnt (VPres VInd) Sg P2) : stavisti
act (VAct VAnt (VPres VInd) Sg P3) : stavit
act (VAct VAnt (VPres VInd) Pl P1) : stavimus
act (VAct VAnt (VPres VInd) Pl P2) : stavistis
act (VAct VAnt (VPres VInd) Pl P3) : staverunt
act (VAct VAnt (VPres VConj) Sg P1) : staverim
act (VAct VAnt (VPres VConj) Sg P2) : staveris
act (VAct VAnt (VPres VConj) Sg P3) : staverit
act (VAct VAnt (VPres VConj) Pl P1) : staverimus
act (VAct VAnt (VPres VConj) Pl P2) : staveritis
act (VAct VAnt (VPres VConj) Pl P3) : staverint
act (VAct VAnt (VImpf VInd) Sg P1) : staveram
act (VAct VAnt (VImpf VInd) Sg P2) : staveras
act (VAct VAnt (VImpf VInd) Sg P3) : staverat
act (VAct VAnt (VImpf VInd) Pl P1) : staveramus
act (VAct VAnt (VImpf VInd) Pl P2) : staveratis
act (VAct VAnt (VImpf VInd) Pl P3) : staverant
act (VAct VAnt (VImpf VConj) Sg P1) : stavissem
act (VAct VAnt (VImpf VConj) Sg P2) : stavisses
act (VAct VAnt (VImpf VConj) Sg P3) : stavisset
act (VAct VAnt (VImpf VConj) Pl P1) : stavissemus
act (VAct VAnt (VImpf VConj) Pl P2) : stavissetis
act (VAct VAnt (VImpf VConj) Pl P3) : stavissent
act (VAct VAnt VFut Sg P1) : stavero
act (VAct VAnt VFut Sg P2) : staveris
act (VAct VAnt VFut Sg P3) : staverit
act (VAct VAnt VFut Pl P1) : staverimus
act (VAct VAnt VFut Pl P2) : staveritis
act (VAct VAnt VFut Pl P3) : staverint
ger VGenAcc : standum
ger VGenGen : standi
ger VGenDat : stando
ger VGenAbl : stando
geriv Masc Sg Nom : standus
geriv Masc Sg Acc : standum
geriv Masc Sg Gen : standi
geriv Masc Sg Dat : stando
geriv Masc Sg Abl : stando
geriv Masc Sg Voc : stande
geriv Masc Pl Nom : standi
geriv Masc Pl Acc : standos
geriv Masc Pl Gen : standorum
geriv Masc Pl Dat : standis
geriv Masc Pl Abl : standis
geriv Masc Pl Voc : standi
geriv Fem Sg Nom : standa
geriv Fem Sg Acc : standam
geriv Fem Sg Gen : standae
geriv Fem Sg Dat : standae
geriv Fem Sg Abl : standa
geriv Fem Sg Voc : standa
geriv Fem Pl Nom : standae
geriv Fem Pl Acc : standas
geriv Fem Pl Gen : standarum
geriv Fem Pl Dat : standis
geriv Fem Pl Abl : standis
geriv Fem Pl Voc : standae
geriv Neutr Sg Nom : standum
geriv Neutr Sg Acc : standum
geriv Neutr Sg Gen : standi
geriv Neutr Sg Dat : stando
geriv Neutr Sg Abl : stando
geriv Neutr Sg Voc : standum
geriv Neutr Pl Nom : standa
geriv Neutr Pl Acc : standa
geriv Neutr Pl Gen : standorum
geriv Neutr Pl Dat : standis
geriv Neutr Pl Abl : standis
geriv Neutr Pl Voc : standa
imp (VImp1 Sg) : sta
imp (VImp1 Pl) : state
imp (VImp2 Sg P1) : No imperative form
imp (VImp2 Sg P2) : stato
imp (VImp2 Sg P3) : stato
imp (VImp2 Pl P1) : No imperative form
imp (VImp2 Pl P2) : statote
imp (VImp2 Pl P3) : stanto
inf VInfActPres : stare
inf VInfActPerf : stavisse
inf VInfActFut : staturum
partActFut Masc Sg Nom : staturus
partActFut Masc Sg Acc : staturum
partActFut Masc Sg Gen : staturi
partActFut Masc Sg Dat : staturo
partActFut Masc Sg Abl : staturo
partActFut Masc Sg Voc : stature
partActFut Masc Pl Nom : staturi
partActFut Masc Pl Acc : staturos
partActFut Masc Pl Gen : staturorum
partActFut Masc Pl Dat : staturis
partActFut Masc Pl Abl : staturis
partActFut Masc Pl Voc : staturi
partActFut Fem Sg Nom : statura
partActFut Fem Sg Acc : staturam
partActFut Fem Sg Gen : staturae
partActFut Fem Sg Dat : staturae
partActFut Fem Sg Abl : statura
partActFut Fem Sg Voc : statura
partActFut Fem Pl Nom : staturae
partActFut Fem Pl Acc : staturas
partActFut Fem Pl Gen : staturarum
partActFut Fem Pl Dat : staturis
partActFut Fem Pl Abl : staturis
partActFut Fem Pl Voc : staturae
partActFut Neutr Sg Nom : staturum
partActFut Neutr Sg Acc : staturum
partActFut Neutr Sg Gen : staturi
partActFut Neutr Sg Dat : staturo
partActFut Neutr Sg Abl : staturo
partActFut Neutr Sg Voc : staturum
partActFut Neutr Pl Nom : statura
partActFut Neutr Pl Acc : statura
partActFut Neutr Pl Gen : staturorum
partActFut Neutr Pl Dat : staturis
partActFut Neutr Pl Abl : staturis
partActFut Neutr Pl Voc : statura
partActPres Masc Sg Nom : stans
partActPres Masc Sg Acc : stantem
partActPres Masc Sg Gen : stantis
partActPres Masc Sg Dat : stanti
partActPres Masc Sg Abl : stanti
partActPres Masc Sg Voc : stans
partActPres Masc Pl Nom : stantes
partActPres Masc Pl Acc : stantes
partActPres Masc Pl Gen : stantium
partActPres Masc Pl Dat : stantibus
partActPres Masc Pl Abl : stantibus
partActPres Masc Pl Voc : stantes
partActPres Fem Sg Nom : stans
partActPres Fem Sg Acc : stantem
partActPres Fem Sg Gen : stantis
partActPres Fem Sg Dat : stanti
partActPres Fem Sg Abl : stanti
partActPres Fem Sg Voc : stans
partActPres Fem Pl Nom : stantes
partActPres Fem Pl Acc : stantes
partActPres Fem Pl Gen : stantium
partActPres Fem Pl Dat : stantibus
partActPres Fem Pl Abl : stantibus
partActPres Fem Pl Voc : stantes
partActPres Neutr Sg Nom : stans
partActPres Neutr Sg Acc : stans
partActPres Neutr Sg Gen : stantis
partActPres Neutr Sg Dat : stanti
partActPres Neutr Sg Abl : stanti
partActPres Neutr Sg Voc : stans
partActPres Neutr Pl Nom : stantia
partActPres Neutr Pl Acc : stantia
partActPres Neutr Pl Gen : stantium
partActPres Neutr Pl Dat : stantibus
partActPres Neutr Pl Abl : stantibus
partActPres Neutr Pl Voc : stantia
partPassPerf Masc Sg Nom : status
partPassPerf Masc Sg Acc : statum
partPassPerf Masc Sg Gen : stati
partPassPerf Masc Sg Dat : stato
partPassPerf Masc Sg Abl : stato
partPassPerf Masc Sg Voc : state
partPassPerf Masc Pl Nom : stati
partPassPerf Masc Pl Acc : statos
partPassPerf Masc Pl Gen : statorum
partPassPerf Masc Pl Dat : statis
partPassPerf Masc Pl Abl : statis
partPassPerf Masc Pl Voc : stati
partPassPerf Fem Sg Nom : stata
partPassPerf Fem Sg Acc : statam
partPassPerf Fem Sg Gen : statae
partPassPerf Fem Sg Dat : statae
partPassPerf Fem Sg Abl : stata
partPassPerf Fem Sg Voc : stata
partPassPerf Fem Pl Nom : statae
partPassPerf Fem Pl Acc : statas
partPassPerf Fem Pl Gen : statarum
partPassPerf Fem Pl Dat : statis
partPassPerf Fem Pl Abl : statis
partPassPerf Fem Pl Voc : statae
partPassPerf Neutr Sg Nom : statum
partPassPerf Neutr Sg Acc : statum
partPassPerf Neutr Sg Gen : stati
partPassPerf Neutr Sg Dat : stato
partPassPerf Neutr Sg Abl : stato
partPassPerf Neutr Sg Voc : statum
partPassPerf Neutr Pl Nom : stata
partPassPerf Neutr Pl Acc : stata
partPassPerf Neutr Pl Gen : statorum
partPassPerf Neutr Pl Dat : statis
partPassPerf Neutr Pl Abl : statis
partPassPerf Neutr Pl Voc : stata
pass (VPass (VPres VInd) Masc Sg P1) : stor
pass (VPass (VPres VInd) Masc Sg P2) : staris
pass (VPass (VPres VInd) Masc Sg P3) : statur
pass (VPass (VPres VInd) Masc Pl P1) : stamur
pass (VPass (VPres VInd) Masc Pl P2) : stamini
pass (VPass (VPres VInd) Masc Pl P3) : stamur
pass (VPass (VPres VInd) Fem Sg P1) : stor
pass (VPass (VPres VInd) Fem Sg P2) : staris
pass (VPass (VPres VInd) Fem Sg P3) : statur
pass (VPass (VPres VInd) Fem Pl P1) : stamur
pass (VPass (VPres VInd) Fem Pl P2) : stamini
pass (VPass (VPres VInd) Fem Pl P3) : stamur
pass (VPass (VPres VInd) Neutr Sg P1) : stor
pass (VPass (VPres VInd) Neutr Sg P2) : staris
pass (VPass (VPres VInd) Neutr Sg P3) : statur
pass (VPass (VPres VInd) Neutr Pl P1) : stamur
pass (VPass (VPres VInd) Neutr Pl P2) : stamini
pass (VPass (VPres VInd) Neutr Pl P3) : stamur
pass (VPass (VPres VConj) Masc Sg P1) : ster
pass (VPass (VPres VConj) Masc Sg P2) : steris
pass (VPass (VPres VConj) Masc Sg P3) : stetur
pass (VPass (VPres VConj) Masc Pl P1) : stemur
pass (VPass (VPres VConj) Masc Pl P2) : stemini
pass (VPass (VPres VConj) Masc Pl P3) : stemur
pass (VPass (VPres VConj) Fem Sg P1) : ster
pass (VPass (VPres VConj) Fem Sg P2) : steris
pass (VPass (VPres VConj) Fem Sg P3) : stetur
pass (VPass (VPres VConj) Fem Pl P1) : stemur
pass (VPass (VPres VConj) Fem Pl P2) : stemini
pass (VPass (VPres VConj) Fem Pl P3) : stemur
pass (VPass (VPres VConj) Neutr Sg P1) : ster
pass (VPass (VPres VConj) Neutr Sg P2) : steris
pass (VPass (VPres VConj) Neutr Sg P3) : stetur
pass (VPass (VPres VConj) Neutr Pl P1) : stemur
pass (VPass (VPres VConj) Neutr Pl P2) : stemini
pass (VPass (VPres VConj) Neutr Pl P3) : stemur
pass (VPass (VImpf VInd) Masc Sg P1) : star
pass (VPass (VImpf VInd) Masc Sg P2) : staris
pass (VPass (VImpf VInd) Masc Sg P3) : statur
pass (VPass (VImpf VInd) Masc Pl P1) : stamur
pass (VPass (VImpf VInd) Masc Pl P2) : stamini
pass (VPass (VImpf VInd) Masc Pl P3) : stamur
pass (VPass (VImpf VInd) Fem Sg P1) : star
pass (VPass (VImpf VInd) Fem Sg P2) : staris
pass (VPass (VImpf VInd) Fem Sg P3) : statur
pass (VPass (VImpf VInd) Fem Pl P1) : stamur
pass (VPass (VImpf VInd) Fem Pl P2) : stamini
pass (VPass (VImpf VInd) Fem Pl P3) : stamur
pass (VPass (VImpf VInd) Neutr Sg P1) : star
pass (VPass (VImpf VInd) Neutr Sg P2) : staris
pass (VPass (VImpf VInd) Neutr Sg P3) : statur
pass (VPass (VImpf VInd) Neutr Pl P1) : stamur
pass (VPass (VImpf VInd) Neutr Pl P2) : stamini
pass (VPass (VImpf VInd) Neutr Pl P3) : stamur
pass (VPass (VImpf VConj) Masc Sg P1) : starer
pass (VPass (VImpf VConj) Masc Sg P2) : stareris
pass (VPass (VImpf VConj) Masc Sg P3) : staretur
pass (VPass (VImpf VConj) Masc Pl P1) : staremur
pass (VPass (VImpf VConj) Masc Pl P2) : staremini
pass (VPass (VImpf VConj) Masc Pl P3) : staremur
pass (VPass (VImpf VConj) Fem Sg P1) : starer
pass (VPass (VImpf VConj) Fem Sg P2) : stareris
pass (VPass (VImpf VConj) Fem Sg P3) : staretur
pass (VPass (VImpf VConj) Fem Pl P1) : staremur
pass (VPass (VImpf VConj) Fem Pl P2) : staremini
pass (VPass (VImpf VConj) Fem Pl P3) : staremur
pass (VPass (VImpf VConj) Neutr Sg P1) : starer
pass (VPass (VImpf VConj) Neutr Sg P2) : stareris
pass (VPass (VImpf VConj) Neutr Sg P3) : staretur
pass (VPass (VImpf VConj) Neutr Pl P1) : staremur
pass (VPass (VImpf VConj) Neutr Pl P2) : staremini
pass (VPass (VImpf VConj) Neutr Pl P3) : staremur
pass (VPass VFut Masc Sg P1) : stabor
pass (VPass VFut Masc Sg P2) : staberis
pass (VPass VFut Masc Sg P3) : stabitur
pass (VPass VFut Masc Pl P1) : stabimur
pass (VPass VFut Masc Pl P2) : stabimini
pass (VPass VFut Masc Pl P3) : stabumur
pass (VPass VFut Fem Sg P1) : stabor
pass (VPass VFut Fem Sg P2) : staberis
pass (VPass VFut Fem Sg P3) : stabitur
pass (VPass VFut Fem Pl P1) : stabimur
pass (VPass VFut Fem Pl P2) : stabimini
pass (VPass VFut Fem Pl P3) : stabumur
pass (VPass VFut Neutr Sg P1) : stabor
pass (VPass VFut Neutr Sg P2) : staberis
pass (VPass VFut Neutr Sg P3) : stabitur
pass (VPass VFut Neutr Pl P1) : stabimur
pass (VPass VFut Neutr Pl P2) : stabimini
pass (VPass VFut Neutr Pl P3) : stabumur
sup VSupAcc : statum
sup VSupAbl : statu

 act (VAct VSim (VPres VInd) Sg P1) : sisteo
act (VAct VSim (VPres VInd) Sg P2) : sistes
act (VAct VSim (VPres VInd) Sg P3) : sistet
act (VAct VSim (VPres VInd) Pl P1) : sistemus
act (VAct VSim (VPres VInd) Pl P2) : sistetis
act (VAct VSim (VPres VInd) Pl P3) : sistent
act (VAct VSim (VPres VConj) Sg P1) : sisteam
act (VAct VSim (VPres VConj) Sg P2) : sisteas
act (VAct VSim (VPres VConj) Sg P3) : sisteat
act (VAct VSim (VPres VConj) Pl P1) : sisteamus
act (VAct VSim (VPres VConj) Pl P2) : sisteatis
act (VAct VSim (VPres VConj) Pl P3) : sisteant
act (VAct VSim (VImpf VInd) Sg P1) : sistebam
act (VAct VSim (VImpf VInd) Sg P2) : sistebas
act (VAct VSim (VImpf VInd) Sg P3) : sistebat
act (VAct VSim (VImpf VInd) Pl P1) : sistebamus
act (VAct VSim (VImpf VInd) Pl P2) : sistebatis
act (VAct VSim (VImpf VInd) Pl P3) : sistebant
act (VAct VSim (VImpf VConj) Sg P1) : sisterem
act (VAct VSim (VImpf VConj) Sg P2) : sisteres
act (VAct VSim (VImpf VConj) Sg P3) : sisteret
act (VAct VSim (VImpf VConj) Pl P1) : sisteremus
act (VAct VSim (VImpf VConj) Pl P2) : sisteretis
act (VAct VSim (VImpf VConj) Pl P3) : sisterent
act (VAct VSim VFut Sg P1) : sistebo
act (VAct VSim VFut Sg P2) : sistebis
act (VAct VSim VFut Sg P3) : sistebit
act (VAct VSim VFut Pl P1) : sistebimus
act (VAct VSim VFut Pl P2) : sistebitis
act (VAct VSim VFut Pl P3) : sistebunt
act (VAct VAnt (VPres VInd) Sg P1) : sistui
act (VAct VAnt (VPres VInd) Sg P2) : sistuisti
act (VAct VAnt (VPres VInd) Sg P3) : sistuit
act (VAct VAnt (VPres VInd) Pl P1) : sistuimus
act (VAct VAnt (VPres VInd) Pl P2) : sistuistis
act (VAct VAnt (VPres VInd) Pl P3) : sistuerunt
act (VAct VAnt (VPres VConj) Sg P1) : sistuerim
act (VAct VAnt (VPres VConj) Sg P2) : sistueris
act (VAct VAnt (VPres VConj) Sg P3) : sistuerit
act (VAct VAnt (VPres VConj) Pl P1) : sistuerimus
act (VAct VAnt (VPres VConj) Pl P2) : sistueritis
act (VAct VAnt (VPres VConj) Pl P3) : sistuerint
act (VAct VAnt (VImpf VInd) Sg P1) : sistueram
act (VAct VAnt (VImpf VInd) Sg P2) : sistueras
act (VAct VAnt (VImpf VInd) Sg P3) : sistuerat
act (VAct VAnt (VImpf VInd) Pl P1) : sistueramus
act (VAct VAnt (VImpf VInd) Pl P2) : sistueratis
act (VAct VAnt (VImpf VInd) Pl P3) : sistuerant
act (VAct VAnt (VImpf VConj) Sg P1) : sistuissem
act (VAct VAnt (VImpf VConj) Sg P2) : sistuisses
act (VAct VAnt (VImpf VConj) Sg P3) : sistuisset
act (VAct VAnt (VImpf VConj) Pl P1) : sistuissemus
act (VAct VAnt (VImpf VConj) Pl P2) : sistuissetis
act (VAct VAnt (VImpf VConj) Pl P3) : sistuissent
act (VAct VAnt VFut Sg P1) : sistuero
act (VAct VAnt VFut Sg P2) : sistueris
act (VAct VAnt VFut Sg P3) : sistuerit
act (VAct VAnt VFut Pl P1) : sistuerimus
act (VAct VAnt VFut Pl P2) : sistueritis
act (VAct VAnt VFut Pl P3) : sistuerint
ger VGenAcc : sistendum
ger VGenGen : sistendi
ger VGenDat : sistendo
ger VGenAbl : sistendo
geriv Masc Sg Nom : sistendus
geriv Masc Sg Acc : sistendum
geriv Masc Sg Gen : sistendi
geriv Masc Sg Dat : sistendo
geriv Masc Sg Abl : sistendo
geriv Masc Sg Voc : sistende
geriv Masc Pl Nom : sistendi
geriv Masc Pl Acc : sistendos
geriv Masc Pl Gen : sistendorum
geriv Masc Pl Dat : sistendis
geriv Masc Pl Abl : sistendis
geriv Masc Pl Voc : sistendi
geriv Fem Sg Nom : sistenda
geriv Fem Sg Acc : sistendam
geriv Fem Sg Gen : sistendae
geriv Fem Sg Dat : sistendae
geriv Fem Sg Abl : sistenda
geriv Fem Sg Voc : sistenda
geriv Fem Pl Nom : sistendae
geriv Fem Pl Acc : sistendas
geriv Fem Pl Gen : sistendarum
geriv Fem Pl Dat : sistendis
geriv Fem Pl Abl : sistendis
geriv Fem Pl Voc : sistendae
geriv Neutr Sg Nom : sistendum
geriv Neutr Sg Acc : sistendum
geriv Neutr Sg Gen : sistendi
geriv Neutr Sg Dat : sistendo
geriv Neutr Sg Abl : sistendo
geriv Neutr Sg Voc : sistendum
geriv Neutr Pl Nom : sistenda
geriv Neutr Pl Acc : sistenda
geriv Neutr Pl Gen : sistendorum
geriv Neutr Pl Dat : sistendis
geriv Neutr Pl Abl : sistendis
geriv Neutr Pl Voc : sistenda
imp (VImp1 Sg) : siste
imp (VImp1 Pl) : sistete
imp (VImp2 Sg P1) : No imperative form
imp (VImp2 Sg P2) : sisteto
imp (VImp2 Sg P3) : sisteto
imp (VImp2 Pl P1) : No imperative form
imp (VImp2 Pl P2) : sistetote
imp (VImp2 Pl P3) : sistento
inf VInfActPres : sistere
inf VInfActPerf : sistuisse
inf VInfActFut : sisteturum
partActFut Masc Sg Nom : sisteturus
partActFut Masc Sg Acc : sisteturum
partActFut Masc Sg Gen : sisteturi
partActFut Masc Sg Dat : sisteturo
partActFut Masc Sg Abl : sisteturo
partActFut Masc Sg Voc : sisteture
partActFut Masc Pl Nom : sisteturi
partActFut Masc Pl Acc : sisteturos
partActFut Masc Pl Gen : sisteturorum
partActFut Masc Pl Dat : sisteturis
partActFut Masc Pl Abl : sisteturis
partActFut Masc Pl Voc : sisteturi
partActFut Fem Sg Nom : sistetura
partActFut Fem Sg Acc : sisteturam
partActFut Fem Sg Gen : sisteturae
partActFut Fem Sg Dat : sisteturae
partActFut Fem Sg Abl : sistetura
partActFut Fem Sg Voc : sistetura
partActFut Fem Pl Nom : sisteturae
partActFut Fem Pl Acc : sisteturas
partActFut Fem Pl Gen : sisteturarum
partActFut Fem Pl Dat : sisteturis
partActFut Fem Pl Abl : sisteturis
partActFut Fem Pl Voc : sisteturae
partActFut Neutr Sg Nom : sisteturum
partActFut Neutr Sg Acc : sisteturum
partActFut Neutr Sg Gen : sisteturi
partActFut Neutr Sg Dat : sisteturo
partActFut Neutr Sg Abl : sisteturo
partActFut Neutr Sg Voc : sisteturum
partActFut Neutr Pl Nom : sistetura
partActFut Neutr Pl Acc : sistetura
partActFut Neutr Pl Gen : sisteturorum
partActFut Neutr Pl Dat : sisteturis
partActFut Neutr Pl Abl : sisteturis
partActFut Neutr Pl Voc : sistetura
partActPres Masc Sg Nom : sistens
partActPres Masc Sg Acc : sistentem
partActPres Masc Sg Gen : sistentis
partActPres Masc Sg Dat : sistenti
partActPres Masc Sg Abl : sistenti
partActPres Masc Sg Voc : sistens
partActPres Masc Pl Nom : sistentes
partActPres Masc Pl Acc : sistentes
partActPres Masc Pl Gen : sistentium
partActPres Masc Pl Dat : sistentibus
partActPres Masc Pl Abl : sistentibus
partActPres Masc Pl Voc : sistentes
partActPres Fem Sg Nom : sistens
partActPres Fem Sg Acc : sistentem
partActPres Fem Sg Gen : sistentis
partActPres Fem Sg Dat : sistenti
partActPres Fem Sg Abl : sistenti
partActPres Fem Sg Voc : sistens
partActPres Fem Pl Nom : sistentes
partActPres Fem Pl Acc : sistentes
partActPres Fem Pl Gen : sistentium
partActPres Fem Pl Dat : sistentibus
partActPres Fem Pl Abl : sistentibus
partActPres Fem Pl Voc : sistentes
partActPres Neutr Sg Nom : sistens
partActPres Neutr Sg Acc : sistens
partActPres Neutr Sg Gen : sistentis
partActPres Neutr Sg Dat : sistenti
partActPres Neutr Sg Abl : sistenti
partActPres Neutr Sg Voc : sistens
partActPres Neutr Pl Nom : sistentia
partActPres Neutr Pl Acc : sistentia
partActPres Neutr Pl Gen : sistentium
partActPres Neutr Pl Dat : sistentibus
partActPres Neutr Pl Abl : sistentibus
partActPres Neutr Pl Voc : sistentia
partPassPerf Masc Sg Nom : sistetus
partPassPerf Masc Sg Acc : sistetum
partPassPerf Masc Sg Gen : sisteti
partPassPerf Masc Sg Dat : sisteto
partPassPerf Masc Sg Abl : sisteto
partPassPerf Masc Sg Voc : sistete
partPassPerf Masc Pl Nom : sisteti
partPassPerf Masc Pl Acc : sistetos
partPassPerf Masc Pl Gen : sistetorum
partPassPerf Masc Pl Dat : sistetis
partPassPerf Masc Pl Abl : sistetis
partPassPerf Masc Pl Voc : sisteti
partPassPerf Fem Sg Nom : sisteta
partPassPerf Fem Sg Acc : sistetam
partPassPerf Fem Sg Gen : sistetae
partPassPerf Fem Sg Dat : sistetae
partPassPerf Fem Sg Abl : sisteta
partPassPerf Fem Sg Voc : sisteta
partPassPerf Fem Pl Nom : sistetae
partPassPerf Fem Pl Acc : sistetas
partPassPerf Fem Pl Gen : sistetarum
partPassPerf Fem Pl Dat : sistetis
partPassPerf Fem Pl Abl : sistetis
partPassPerf Fem Pl Voc : sistetae
partPassPerf Neutr Sg Nom : sistetum
partPassPerf Neutr Sg Acc : sistetum
partPassPerf Neutr Sg Gen : sisteti
partPassPerf Neutr Sg Dat : sisteto
partPassPerf Neutr Sg Abl : sisteto
partPassPerf Neutr Sg Voc : sistetum
partPassPerf Neutr Pl Nom : sisteta
partPassPerf Neutr Pl Acc : sisteta
partPassPerf Neutr Pl Gen : sistetorum
partPassPerf Neutr Pl Dat : sistetis
partPassPerf Neutr Pl Abl : sistetis
partPassPerf Neutr Pl Voc : sisteta
pass (VPass (VPres VInd) Masc Sg P1) : sisteor
pass (VPass (VPres VInd) Masc Sg P2) : sisteris
pass (VPass (VPres VInd) Masc Sg P3) : sistetur
pass (VPass (VPres VInd) Masc Pl P1) : sistemur
pass (VPass (VPres VInd) Masc Pl P2) : sistemini
pass (VPass (VPres VInd) Masc Pl P3) : sistemur
pass (VPass (VPres VInd) Fem Sg P1) : sisteor
pass (VPass (VPres VInd) Fem Sg P2) : sisteris
pass (VPass (VPres VInd) Fem Sg P3) : sistetur
pass (VPass (VPres VInd) Fem Pl P1) : sistemur
pass (VPass (VPres VInd) Fem Pl P2) : sistemini
pass (VPass (VPres VInd) Fem Pl P3) : sistemur
pass (VPass (VPres VInd) Neutr Sg P1) : sisteor
pass (VPass (VPres VInd) Neutr Sg P2) : sisteris
pass (VPass (VPres VInd) Neutr Sg P3) : sistetur
pass (VPass (VPres VInd) Neutr Pl P1) : sistemur
pass (VPass (VPres VInd) Neutr Pl P2) : sistemini
pass (VPass (VPres VInd) Neutr Pl P3) : sistemur
pass (VPass (VPres VConj) Masc Sg P1) : sistear
pass (VPass (VPres VConj) Masc Sg P2) : sistearis
pass (VPass (VPres VConj) Masc Sg P3) : sisteatur
pass (VPass (VPres VConj) Masc Pl P1) : sisteamur
pass (VPass (VPres VConj) Masc Pl P2) : sisteamini
pass (VPass (VPres VConj) Masc Pl P3) : sisteamur
pass (VPass (VPres VConj) Fem Sg P1) : sistear
pass (VPass (VPres VConj) Fem Sg P2) : sistearis
pass (VPass (VPres VConj) Fem Sg P3) : sisteatur
pass (VPass (VPres VConj) Fem Pl P1) : sisteamur
pass (VPass (VPres VConj) Fem Pl P2) : sisteamini
pass (VPass (VPres VConj) Fem Pl P3) : sisteamur
pass (VPass (VPres VConj) Neutr Sg P1) : sistear
pass (VPass (VPres VConj) Neutr Sg P2) : sistearis
pass (VPass (VPres VConj) Neutr Sg P3) : sisteatur
pass (VPass (VPres VConj) Neutr Pl P1) : sisteamur
pass (VPass (VPres VConj) Neutr Pl P2) : sisteamini
pass (VPass (VPres VConj) Neutr Pl P3) : sisteamur
pass (VPass (VImpf VInd) Masc Sg P1) : sister
pass (VPass (VImpf VInd) Masc Sg P2) : sisteris
pass (VPass (VImpf VInd) Masc Sg P3) : sistetur
pass (VPass (VImpf VInd) Masc Pl P1) : sistemur
pass (VPass (VImpf VInd) Masc Pl P2) : sistemini
pass (VPass (VImpf VInd) Masc Pl P3) : sistemur
pass (VPass (VImpf VInd) Fem Sg P1) : sister
pass (VPass (VImpf VInd) Fem Sg P2) : sisteris
pass (VPass (VImpf VInd) Fem Sg P3) : sistetur
pass (VPass (VImpf VInd) Fem Pl P1) : sistemur
pass (VPass (VImpf VInd) Fem Pl P2) : sistemini
pass (VPass (VImpf VInd) Fem Pl P3) : sistemur
pass (VPass (VImpf VInd) Neutr Sg P1) : sister
pass (VPass (VImpf VInd) Neutr Sg P2) : sisteris
pass (VPass (VImpf VInd) Neutr Sg P3) : sistetur
pass (VPass (VImpf VInd) Neutr Pl P1) : sistemur
pass (VPass (VImpf VInd) Neutr Pl P2) : sistemini
pass (VPass (VImpf VInd) Neutr Pl P3) : sistemur
pass (VPass (VImpf VConj) Masc Sg P1) : sisterer
pass (VPass (VImpf VConj) Masc Sg P2) : sistereris
pass (VPass (VImpf VConj) Masc Sg P3) : sisteretur
pass (VPass (VImpf VConj) Masc Pl P1) : sisteremur
pass (VPass (VImpf VConj) Masc Pl P2) : sisteremini
pass (VPass (VImpf VConj) Masc Pl P3) : sisteremur
pass (VPass (VImpf VConj) Fem Sg P1) : sisterer
pass (VPass (VImpf VConj) Fem Sg P2) : sistereris
pass (VPass (VImpf VConj) Fem Sg P3) : sisteretur
pass (VPass (VImpf VConj) Fem Pl P1) : sisteremur
pass (VPass (VImpf VConj) Fem Pl P2) : sisteremini
pass (VPass (VImpf VConj) Fem Pl P3) : sisteremur
pass (VPass (VImpf VConj) Neutr Sg P1) : sisterer
pass (VPass (VImpf VConj) Neutr Sg P2) : sistereris
pass (VPass (VImpf VConj) Neutr Sg P3) : sisteretur
pass (VPass (VImpf VConj) Neutr Pl P1) : sisteremur
pass (VPass (VImpf VConj) Neutr Pl P2) : sisteremini
pass (VPass (VImpf VConj) Neutr Pl P3) : sisteremur
pass (VPass VFut Masc Sg P1) : sistebor
pass (VPass VFut Masc Sg P2) : sisteberis
pass (VPass VFut Masc Sg P3) : sistebitur
pass (VPass VFut Masc Pl P1) : sistebimur
pass (VPass VFut Masc Pl P2) : sistebimini
pass (VPass VFut Masc Pl P3) : sistebumur
pass (VPass VFut Fem Sg P1) : sistebor
pass (VPass VFut Fem Sg P2) : sisteberis
pass (VPass VFut Fem Sg P3) : sistebitur
pass (VPass VFut Fem Pl P1) : sistebimur
pass (VPass VFut Fem Pl P2) : sistebimini
pass (VPass VFut Fem Pl P3) : sistebumur
pass (VPass VFut Neutr Sg P1) : sistebor
pass (VPass VFut Neutr Sg P2) : sisteberis
pass (VPass VFut Neutr Sg P3) : sistebitur
pass (VPass VFut Neutr Pl P1) : sistebimur
pass (VPass VFut Neutr Pl P2) : sistebimini
pass (VPass VFut Neutr Pl P3) : sistebumur
sup VSupAcc : sistetum
sup VSupAbl : sistetu

 act (VAct VSim (VPres VInd) Sg P1) : intumesceo
act (VAct VSim (VPres VInd) Sg P2) : intumesces
act (VAct VSim (VPres VInd) Sg P3) : intumescet
act (VAct VSim (VPres VInd) Pl P1) : intumescemus
act (VAct VSim (VPres VInd) Pl P2) : intumescetis
act (VAct VSim (VPres VInd) Pl P3) : intumescent
act (VAct VSim (VPres VConj) Sg P1) : intumesceam
act (VAct VSim (VPres VConj) Sg P2) : intumesceas
act (VAct VSim (VPres VConj) Sg P3) : intumesceat
act (VAct VSim (VPres VConj) Pl P1) : intumesceamus
act (VAct VSim (VPres VConj) Pl P2) : intumesceatis
act (VAct VSim (VPres VConj) Pl P3) : intumesceant
act (VAct VSim (VImpf VInd) Sg P1) : intumescebam
act (VAct VSim (VImpf VInd) Sg P2) : intumescebas
act (VAct VSim (VImpf VInd) Sg P3) : intumescebat
act (VAct VSim (VImpf VInd) Pl P1) : intumescebamus
act (VAct VSim (VImpf VInd) Pl P2) : intumescebatis
act (VAct VSim (VImpf VInd) Pl P3) : intumescebant
act (VAct VSim (VImpf VConj) Sg P1) : intumescerem
act (VAct VSim (VImpf VConj) Sg P2) : intumesceres
act (VAct VSim (VImpf VConj) Sg P3) : intumesceret
act (VAct VSim (VImpf VConj) Pl P1) : intumesceremus
act (VAct VSim (VImpf VConj) Pl P2) : intumesceretis
act (VAct VSim (VImpf VConj) Pl P3) : intumescerent
act (VAct VSim VFut Sg P1) : intumescebo
act (VAct VSim VFut Sg P2) : intumescebis
act (VAct VSim VFut Sg P3) : intumescebit
act (VAct VSim VFut Pl P1) : intumescebimus
act (VAct VSim VFut Pl P2) : intumescebitis
act (VAct VSim VFut Pl P3) : intumescebunt
act (VAct VAnt (VPres VInd) Sg P1) : intumescui
act (VAct VAnt (VPres VInd) Sg P2) : intumescuisti
act (VAct VAnt (VPres VInd) Sg P3) : intumescuit
act (VAct VAnt (VPres VInd) Pl P1) : intumescuimus
act (VAct VAnt (VPres VInd) Pl P2) : intumescuistis
act (VAct VAnt (VPres VInd) Pl P3) : intumescuerunt
act (VAct VAnt (VPres VConj) Sg P1) : intumescuerim
act (VAct VAnt (VPres VConj) Sg P2) : intumescueris
act (VAct VAnt (VPres VConj) Sg P3) : intumescuerit
act (VAct VAnt (VPres VConj) Pl P1) : intumescuerimus
act (VAct VAnt (VPres VConj) Pl P2) : intumescueritis
act (VAct VAnt (VPres VConj) Pl P3) : intumescuerint
act (VAct VAnt (VImpf VInd) Sg P1) : intumescueram
act (VAct VAnt (VImpf VInd) Sg P2) : intumescueras
act (VAct VAnt (VImpf VInd) Sg P3) : intumescuerat
act (VAct VAnt (VImpf VInd) Pl P1) : intumescueramus
act (VAct VAnt (VImpf VInd) Pl P2) : intumescueratis
act (VAct VAnt (VImpf VInd) Pl P3) : intumescuerant
act (VAct VAnt (VImpf VConj) Sg P1) : intumescuissem
act (VAct VAnt (VImpf VConj) Sg P2) : intumescuisses
act (VAct VAnt (VImpf VConj) Sg P3) : intumescuisset
act (VAct VAnt (VImpf VConj) Pl P1) : intumescuissemus
act (VAct VAnt (VImpf VConj) Pl P2) : intumescuissetis
act (VAct VAnt (VImpf VConj) Pl P3) : intumescuissent
act (VAct VAnt VFut Sg P1) : intumescuero
act (VAct VAnt VFut Sg P2) : intumescueris
act (VAct VAnt VFut Sg P3) : intumescuerit
act (VAct VAnt VFut Pl P1) : intumescuerimus
act (VAct VAnt VFut Pl P2) : intumescueritis
act (VAct VAnt VFut Pl P3) : intumescuerint
ger VGenAcc : intumescendum
ger VGenGen : intumescendi
ger VGenDat : intumescendo
ger VGenAbl : intumescendo
geriv Masc Sg Nom : intumescendus
geriv Masc Sg Acc : intumescendum
geriv Masc Sg Gen : intumescendi
geriv Masc Sg Dat : intumescendo
geriv Masc Sg Abl : intumescendo
geriv Masc Sg Voc : intumescende
geriv Masc Pl Nom : intumescendi
geriv Masc Pl Acc : intumescendos
geriv Masc Pl Gen : intumescendorum
geriv Masc Pl Dat : intumescendis
geriv Masc Pl Abl : intumescendis
geriv Masc Pl Voc : intumescendi
geriv Fem Sg Nom : intumescenda
geriv Fem Sg Acc : intumescendam
geriv Fem Sg Gen : intumescendae
geriv Fem Sg Dat : intumescendae
geriv Fem Sg Abl : intumescenda
geriv Fem Sg Voc : intumescenda
geriv Fem Pl Nom : intumescendae
geriv Fem Pl Acc : intumescendas
geriv Fem Pl Gen : intumescendarum
geriv Fem Pl Dat : intumescendis
geriv Fem Pl Abl : intumescendis
geriv Fem Pl Voc : intumescendae
geriv Neutr Sg Nom : intumescendum
geriv Neutr Sg Acc : intumescendum
geriv Neutr Sg Gen : intumescendi
geriv Neutr Sg Dat : intumescendo
geriv Neutr Sg Abl : intumescendo
geriv Neutr Sg Voc : intumescendum
geriv Neutr Pl Nom : intumescenda
geriv Neutr Pl Acc : intumescenda
geriv Neutr Pl Gen : intumescendorum
geriv Neutr Pl Dat : intumescendis
geriv Neutr Pl Abl : intumescendis
geriv Neutr Pl Voc : intumescenda
imp (VImp1 Sg) : intumesce
imp (VImp1 Pl) : intumescete
imp (VImp2 Sg P1) : No imperative form
imp (VImp2 Sg P2) : intumesceto
imp (VImp2 Sg P3) : intumesceto
imp (VImp2 Pl P1) : No imperative form
imp (VImp2 Pl P2) : intumescetote
imp (VImp2 Pl P3) : intumescento
inf VInfActPres : intumescere
inf VInfActPerf : intumescuisse
inf VInfActFut : intumesceturum
partActFut Masc Sg Nom : intumesceturus
partActFut Masc Sg Acc : intumesceturum
partActFut Masc Sg Gen : intumesceturi
partActFut Masc Sg Dat : intumesceturo
partActFut Masc Sg Abl : intumesceturo
partActFut Masc Sg Voc : intumesceture
partActFut Masc Pl Nom : intumesceturi
partActFut Masc Pl Acc : intumesceturos
partActFut Masc Pl Gen : intumesceturorum
partActFut Masc Pl Dat : intumesceturis
partActFut Masc Pl Abl : intumesceturis
partActFut Masc Pl Voc : intumesceturi
partActFut Fem Sg Nom : intumescetura
partActFut Fem Sg Acc : intumesceturam
partActFut Fem Sg Gen : intumesceturae
partActFut Fem Sg Dat : intumesceturae
partActFut Fem Sg Abl : intumescetura
partActFut Fem Sg Voc : intumescetura
partActFut Fem Pl Nom : intumesceturae
partActFut Fem Pl Acc : intumesceturas
partActFut Fem Pl Gen : intumesceturarum
partActFut Fem Pl Dat : intumesceturis
partActFut Fem Pl Abl : intumesceturis
partActFut Fem Pl Voc : intumesceturae
partActFut Neutr Sg Nom : intumesceturum
partActFut Neutr Sg Acc : intumesceturum
partActFut Neutr Sg Gen : intumesceturi
partActFut Neutr Sg Dat : intumesceturo
partActFut Neutr Sg Abl : intumesceturo
partActFut Neutr Sg Voc : intumesceturum
partActFut Neutr Pl Nom : intumescetura
partActFut Neutr Pl Acc : intumescetura
partActFut Neutr Pl Gen : intumesceturorum
partActFut Neutr Pl Dat : intumesceturis
partActFut Neutr Pl Abl : intumesceturis
partActFut Neutr Pl Voc : intumescetura
partActPres Masc Sg Nom : intumescens
partActPres Masc Sg Acc : intumescentem
partActPres Masc Sg Gen : intumescentis
partActPres Masc Sg Dat : intumescenti
partActPres Masc Sg Abl : intumescenti
partActPres Masc Sg Voc : intumescens
partActPres Masc Pl Nom : intumescentes
partActPres Masc Pl Acc : intumescentes
partActPres Masc Pl Gen : intumescentium
partActPres Masc Pl Dat : intumescentibus
partActPres Masc Pl Abl : intumescentibus
partActPres Masc Pl Voc : intumescentes
partActPres Fem Sg Nom : intumescens
partActPres Fem Sg Acc : intumescentem
partActPres Fem Sg Gen : intumescentis
partActPres Fem Sg Dat : intumescenti
partActPres Fem Sg Abl : intumescenti
partActPres Fem Sg Voc : intumescens
partActPres Fem Pl Nom : intumescentes
partActPres Fem Pl Acc : intumescentes
partActPres Fem Pl Gen : intumescentium
partActPres Fem Pl Dat : intumescentibus
partActPres Fem Pl Abl : intumescentibus
partActPres Fem Pl Voc : intumescentes
partActPres Neutr Sg Nom : intumescens
partActPres Neutr Sg Acc : intumescens
partActPres Neutr Sg Gen : intumescentis
partActPres Neutr Sg Dat : intumescenti
partActPres Neutr Sg Abl : intumescenti
partActPres Neutr Sg Voc : intumescens
partActPres Neutr Pl Nom : intumescentia
partActPres Neutr Pl Acc : intumescentia
partActPres Neutr Pl Gen : intumescentium
partActPres Neutr Pl Dat : intumescentibus
partActPres Neutr Pl Abl : intumescentibus
partActPres Neutr Pl Voc : intumescentia
partPassPerf Masc Sg Nom : intumescetus
partPassPerf Masc Sg Acc : intumescetum
partPassPerf Masc Sg Gen : intumesceti
partPassPerf Masc Sg Dat : intumesceto
partPassPerf Masc Sg Abl : intumesceto
partPassPerf Masc Sg Voc : intumescete
partPassPerf Masc Pl Nom : intumesceti
partPassPerf Masc Pl Acc : intumescetos
partPassPerf Masc Pl Gen : intumescetorum
partPassPerf Masc Pl Dat : intumescetis
partPassPerf Masc Pl Abl : intumescetis
partPassPerf Masc Pl Voc : intumesceti
partPassPerf Fem Sg Nom : intumesceta
partPassPerf Fem Sg Acc : intumescetam
partPassPerf Fem Sg Gen : intumescetae
partPassPerf Fem Sg Dat : intumescetae
partPassPerf Fem Sg Abl : intumesceta
partPassPerf Fem Sg Voc : intumesceta
partPassPerf Fem Pl Nom : intumescetae
partPassPerf Fem Pl Acc : intumescetas
partPassPerf Fem Pl Gen : intumescetarum
partPassPerf Fem Pl Dat : intumescetis
partPassPerf Fem Pl Abl : intumescetis
partPassPerf Fem Pl Voc : intumescetae
partPassPerf Neutr Sg Nom : intumescetum
partPassPerf Neutr Sg Acc : intumescetum
partPassPerf Neutr Sg Gen : intumesceti
partPassPerf Neutr Sg Dat : intumesceto
partPassPerf Neutr Sg Abl : intumesceto
partPassPerf Neutr Sg Voc : intumescetum
partPassPerf Neutr Pl Nom : intumesceta
partPassPerf Neutr Pl Acc : intumesceta
partPassPerf Neutr Pl Gen : intumescetorum
partPassPerf Neutr Pl Dat : intumescetis
partPassPerf Neutr Pl Abl : intumescetis
partPassPerf Neutr Pl Voc : intumesceta
pass (VPass (VPres VInd) Masc Sg P1) : intumesceor
pass (VPass (VPres VInd) Masc Sg P2) : intumesceris
pass (VPass (VPres VInd) Masc Sg P3) : intumescetur
pass (VPass (VPres VInd) Masc Pl P1) : intumescemur
pass (VPass (VPres VInd) Masc Pl P2) : intumescemini
pass (VPass (VPres VInd) Masc Pl P3) : intumescemur
pass (VPass (VPres VInd) Fem Sg P1) : intumesceor
pass (VPass (VPres VInd) Fem Sg P2) : intumesceris
pass (VPass (VPres VInd) Fem Sg P3) : intumescetur
pass (VPass (VPres VInd) Fem Pl P1) : intumescemur
pass (VPass (VPres VInd) Fem Pl P2) : intumescemini
pass (VPass (VPres VInd) Fem Pl P3) : intumescemur
pass (VPass (VPres VInd) Neutr Sg P1) : intumesceor
pass (VPass (VPres VInd) Neutr Sg P2) : intumesceris
pass (VPass (VPres VInd) Neutr Sg P3) : intumescetur
pass (VPass (VPres VInd) Neutr Pl P1) : intumescemur
pass (VPass (VPres VInd) Neutr Pl P2) : intumescemini
pass (VPass (VPres VInd) Neutr Pl P3) : intumescemur
pass (VPass (VPres VConj) Masc Sg P1) : intumescear
pass (VPass (VPres VConj) Masc Sg P2) : intumescearis
pass (VPass (VPres VConj) Masc Sg P3) : intumesceatur
pass (VPass (VPres VConj) Masc Pl P1) : intumesceamur
pass (VPass (VPres VConj) Masc Pl P2) : intumesceamini
pass (VPass (VPres VConj) Masc Pl P3) : intumesceamur
pass (VPass (VPres VConj) Fem Sg P1) : intumescear
pass (VPass (VPres VConj) Fem Sg P2) : intumescearis
pass (VPass (VPres VConj) Fem Sg P3) : intumesceatur
pass (VPass (VPres VConj) Fem Pl P1) : intumesceamur
pass (VPass (VPres VConj) Fem Pl P2) : intumesceamini
pass (VPass (VPres VConj) Fem Pl P3) : intumesceamur
pass (VPass (VPres VConj) Neutr Sg P1) : intumescear
pass (VPass (VPres VConj) Neutr Sg P2) : intumescearis
pass (VPass (VPres VConj) Neutr Sg P3) : intumesceatur
pass (VPass (VPres VConj) Neutr Pl P1) : intumesceamur
pass (VPass (VPres VConj) Neutr Pl P2) : intumesceamini
pass (VPass (VPres VConj) Neutr Pl P3) : intumesceamur
pass (VPass (VImpf VInd) Masc Sg P1) : intumescer
pass (VPass (VImpf VInd) Masc Sg P2) : intumesceris
pass (VPass (VImpf VInd) Masc Sg P3) : intumescetur
pass (VPass (VImpf VInd) Masc Pl P1) : intumescemur
pass (VPass (VImpf VInd) Masc Pl P2) : intumescemini
pass (VPass (VImpf VInd) Masc Pl P3) : intumescemur
pass (VPass (VImpf VInd) Fem Sg P1) : intumescer
pass (VPass (VImpf VInd) Fem Sg P2) : intumesceris
pass (VPass (VImpf VInd) Fem Sg P3) : intumescetur
pass (VPass (VImpf VInd) Fem Pl P1) : intumescemur
pass (VPass (VImpf VInd) Fem Pl P2) : intumescemini
pass (VPass (VImpf VInd) Fem Pl P3) : intumescemur
pass (VPass (VImpf VInd) Neutr Sg P1) : intumescer
pass (VPass (VImpf VInd) Neutr Sg P2) : intumesceris
pass (VPass (VImpf VInd) Neutr Sg P3) : intumescetur
pass (VPass (VImpf VInd) Neutr Pl P1) : intumescemur
pass (VPass (VImpf VInd) Neutr Pl P2) : intumescemini
pass (VPass (VImpf VInd) Neutr Pl P3) : intumescemur
pass (VPass (VImpf VConj) Masc Sg P1) : intumescerer
pass (VPass (VImpf VConj) Masc Sg P2) : intumescereris
pass (VPass (VImpf VConj) Masc Sg P3) : intumesceretur
pass (VPass (VImpf VConj) Masc Pl P1) : intumesceremur
pass (VPass (VImpf VConj) Masc Pl P2) : intumesceremini
pass (VPass (VImpf VConj) Masc Pl P3) : intumesceremur
pass (VPass (VImpf VConj) Fem Sg P1) : intumescerer
pass (VPass (VImpf VConj) Fem Sg P2) : intumescereris
pass (VPass (VImpf VConj) Fem Sg P3) : intumesceretur
pass (VPass (VImpf VConj) Fem Pl P1) : intumesceremur
pass (VPass (VImpf VConj) Fem Pl P2) : intumesceremini
pass (VPass (VImpf VConj) Fem Pl P3) : intumesceremur
pass (VPass (VImpf VConj) Neutr Sg P1) : intumescerer
pass (VPass (VImpf VConj) Neutr Sg P2) : intumescereris
pass (VPass (VImpf VConj) Neutr Sg P3) : intumesceretur
pass (VPass (VImpf VConj) Neutr Pl P1) : intumesceremur
pass (VPass (VImpf VConj) Neutr Pl P2) : intumesceremini
pass (VPass (VImpf VConj) Neutr Pl P3) : intumesceremur
pass (VPass VFut Masc Sg P1) : intumescebor
pass (VPass VFut Masc Sg P2) : intumesceberis
pass (VPass VFut Masc Sg P3) : intumescebitur
pass (VPass VFut Masc Pl P1) : intumescebimur
pass (VPass VFut Masc Pl P2) : intumescebimini
pass (VPass VFut Masc Pl P3) : intumescebumur
pass (VPass VFut Fem Sg P1) : intumescebor
pass (VPass VFut Fem Sg P2) : intumesceberis
pass (VPass VFut Fem Sg P3) : intumescebitur
pass (VPass VFut Fem Pl P1) : intumescebimur
pass (VPass VFut Fem Pl P2) : intumescebimini
pass (VPass VFut Fem Pl P3) : intumescebumur
pass (VPass VFut Neutr Sg P1) : intumescebor
pass (VPass VFut Neutr Sg P2) : intumesceberis
pass (VPass VFut Neutr Sg P3) : intumescebitur
pass (VPass VFut Neutr Pl P1) : intumescebimur
pass (VPass VFut Neutr Pl P2) : intumescebimini
pass (VPass VFut Neutr Pl P3) : intumescebumur
sup VSupAcc : intumescetum
sup VSupAbl : intumescetu

 act (VAct VSim (VPres VInd) Sg P1) : nato
act (VAct VSim (VPres VInd) Sg P2) : natas
act (VAct VSim (VPres VInd) Sg P3) : natat
act (VAct VSim (VPres VInd) Pl P1) : natamus
act (VAct VSim (VPres VInd) Pl P2) : natatis
act (VAct VSim (VPres VInd) Pl P3) : natant
act (VAct VSim (VPres VConj) Sg P1) : natem
act (VAct VSim (VPres VConj) Sg P2) : nates
act (VAct VSim (VPres VConj) Sg P3) : natet
act (VAct VSim (VPres VConj) Pl P1) : natemus
act (VAct VSim (VPres VConj) Pl P2) : natetis
act (VAct VSim (VPres VConj) Pl P3) : natent
act (VAct VSim (VImpf VInd) Sg P1) : natabam
act (VAct VSim (VImpf VInd) Sg P2) : natabas
act (VAct VSim (VImpf VInd) Sg P3) : natabat
act (VAct VSim (VImpf VInd) Pl P1) : natabamus
act (VAct VSim (VImpf VInd) Pl P2) : natabatis
act (VAct VSim (VImpf VInd) Pl P3) : natabant
act (VAct VSim (VImpf VConj) Sg P1) : natarem
act (VAct VSim (VImpf VConj) Sg P2) : natares
act (VAct VSim (VImpf VConj) Sg P3) : nataret
act (VAct VSim (VImpf VConj) Pl P1) : nataremus
act (VAct VSim (VImpf VConj) Pl P2) : nataretis
act (VAct VSim (VImpf VConj) Pl P3) : natarent
act (VAct VSim VFut Sg P1) : natabo
act (VAct VSim VFut Sg P2) : natabis
act (VAct VSim VFut Sg P3) : natabit
act (VAct VSim VFut Pl P1) : natabimus
act (VAct VSim VFut Pl P2) : natabitis
act (VAct VSim VFut Pl P3) : natabunt
act (VAct VAnt (VPres VInd) Sg P1) : natavi
act (VAct VAnt (VPres VInd) Sg P2) : natavisti
act (VAct VAnt (VPres VInd) Sg P3) : natavit
act (VAct VAnt (VPres VInd) Pl P1) : natavimus
act (VAct VAnt (VPres VInd) Pl P2) : natavistis
act (VAct VAnt (VPres VInd) Pl P3) : nataverunt
act (VAct VAnt (VPres VConj) Sg P1) : nataverim
act (VAct VAnt (VPres VConj) Sg P2) : nataveris
act (VAct VAnt (VPres VConj) Sg P3) : nataverit
act (VAct VAnt (VPres VConj) Pl P1) : nataverimus
act (VAct VAnt (VPres VConj) Pl P2) : nataveritis
act (VAct VAnt (VPres VConj) Pl P3) : nataverint
act (VAct VAnt (VImpf VInd) Sg P1) : nataveram
act (VAct VAnt (VImpf VInd) Sg P2) : nataveras
act (VAct VAnt (VImpf VInd) Sg P3) : nataverat
act (VAct VAnt (VImpf VInd) Pl P1) : nataveramus
act (VAct VAnt (VImpf VInd) Pl P2) : nataveratis
act (VAct VAnt (VImpf VInd) Pl P3) : nataverant
act (VAct VAnt (VImpf VConj) Sg P1) : natavissem
act (VAct VAnt (VImpf VConj) Sg P2) : natavisses
act (VAct VAnt (VImpf VConj) Sg P3) : natavisset
act (VAct VAnt (VImpf VConj) Pl P1) : natavissemus
act (VAct VAnt (VImpf VConj) Pl P2) : natavissetis
act (VAct VAnt (VImpf VConj) Pl P3) : natavissent
act (VAct VAnt VFut Sg P1) : natavero
act (VAct VAnt VFut Sg P2) : nataveris
act (VAct VAnt VFut Sg P3) : nataverit
act (VAct VAnt VFut Pl P1) : nataverimus
act (VAct VAnt VFut Pl P2) : nataveritis
act (VAct VAnt VFut Pl P3) : nataverint
ger VGenAcc : natandum
ger VGenGen : natandi
ger VGenDat : natando
ger VGenAbl : natando
geriv Masc Sg Nom : natandus
geriv Masc Sg Acc : natandum
geriv Masc Sg Gen : natandi
geriv Masc Sg Dat : natando
geriv Masc Sg Abl : natando
geriv Masc Sg Voc : natande
geriv Masc Pl Nom : natandi
geriv Masc Pl Acc : natandos
geriv Masc Pl Gen : natandorum
geriv Masc Pl Dat : natandis
geriv Masc Pl Abl : natandis
geriv Masc Pl Voc : natandi
geriv Fem Sg Nom : natanda
geriv Fem Sg Acc : natandam
geriv Fem Sg Gen : natandae
geriv Fem Sg Dat : natandae
geriv Fem Sg Abl : natanda
geriv Fem Sg Voc : natanda
geriv Fem Pl Nom : natandae
geriv Fem Pl Acc : natandas
geriv Fem Pl Gen : natandarum
geriv Fem Pl Dat : natandis
geriv Fem Pl Abl : natandis
geriv Fem Pl Voc : natandae
geriv Neutr Sg Nom : natandum
geriv Neutr Sg Acc : natandum
geriv Neutr Sg Gen : natandi
geriv Neutr Sg Dat : natando
geriv Neutr Sg Abl : natando
geriv Neutr Sg Voc : natandum
geriv Neutr Pl Nom : natanda
geriv Neutr Pl Acc : natanda
geriv Neutr Pl Gen : natandorum
geriv Neutr Pl Dat : natandis
geriv Neutr Pl Abl : natandis
geriv Neutr Pl Voc : natanda
imp (VImp1 Sg) : nata
imp (VImp1 Pl) : natate
imp (VImp2 Sg P1) : No imperative form
imp (VImp2 Sg P2) : natato
imp (VImp2 Sg P3) : natato
imp (VImp2 Pl P1) : No imperative form
imp (VImp2 Pl P2) : natatote
imp (VImp2 Pl P3) : natanto
inf VInfActPres : natare
inf VInfActPerf : natavisse
inf VInfActFut : nataturum
partActFut Masc Sg Nom : nataturus
partActFut Masc Sg Acc : nataturum
partActFut Masc Sg Gen : nataturi
partActFut Masc Sg Dat : nataturo
partActFut Masc Sg Abl : nataturo
partActFut Masc Sg Voc : natature
partActFut Masc Pl Nom : nataturi
partActFut Masc Pl Acc : nataturos
partActFut Masc Pl Gen : nataturorum
partActFut Masc Pl Dat : nataturis
partActFut Masc Pl Abl : nataturis
partActFut Masc Pl Voc : nataturi
partActFut Fem Sg Nom : natatura
partActFut Fem Sg Acc : nataturam
partActFut Fem Sg Gen : nataturae
partActFut Fem Sg Dat : nataturae
partActFut Fem Sg Abl : natatura
partActFut Fem Sg Voc : natatura
partActFut Fem Pl Nom : nataturae
partActFut Fem Pl Acc : nataturas
partActFut Fem Pl Gen : nataturarum
partActFut Fem Pl Dat : nataturis
partActFut Fem Pl Abl : nataturis
partActFut Fem Pl Voc : nataturae
partActFut Neutr Sg Nom : nataturum
partActFut Neutr Sg Acc : nataturum
partActFut Neutr Sg Gen : nataturi
partActFut Neutr Sg Dat : nataturo
partActFut Neutr Sg Abl : nataturo
partActFut Neutr Sg Voc : nataturum
partActFut Neutr Pl Nom : natatura
partActFut Neutr Pl Acc : natatura
partActFut Neutr Pl Gen : nataturorum
partActFut Neutr Pl Dat : nataturis
partActFut Neutr Pl Abl : nataturis
partActFut Neutr Pl Voc : natatura
partActPres Masc Sg Nom : natans
partActPres Masc Sg Acc : natantem
partActPres Masc Sg Gen : natantis
partActPres Masc Sg Dat : natanti
partActPres Masc Sg Abl : natanti
partActPres Masc Sg Voc : natans
partActPres Masc Pl Nom : natantes
partActPres Masc Pl Acc : natantes
partActPres Masc Pl Gen : natantium
partActPres Masc Pl Dat : natantibus
partActPres Masc Pl Abl : natantibus
partActPres Masc Pl Voc : natantes
partActPres Fem Sg Nom : natans
partActPres Fem Sg Acc : natantem
partActPres Fem Sg Gen : natantis
partActPres Fem Sg Dat : natanti
partActPres Fem Sg Abl : natanti
partActPres Fem Sg Voc : natans
partActPres Fem Pl Nom : natantes
partActPres Fem Pl Acc : natantes
partActPres Fem Pl Gen : natantium
partActPres Fem Pl Dat : natantibus
partActPres Fem Pl Abl : natantibus
partActPres Fem Pl Voc : natantes
partActPres Neutr Sg Nom : natans
partActPres Neutr Sg Acc : natans
partActPres Neutr Sg Gen : natantis
partActPres Neutr Sg Dat : natanti
partActPres Neutr Sg Abl : natanti
partActPres Neutr Sg Voc : natans
partActPres Neutr Pl Nom : natantia
partActPres Neutr Pl Acc : natantia
partActPres Neutr Pl Gen : natantium
partActPres Neutr Pl Dat : natantibus
partActPres Neutr Pl Abl : natantibus
partActPres Neutr Pl Voc : natantia
partPassPerf Masc Sg Nom : natatus
partPassPerf Masc Sg Acc : natatum
partPassPerf Masc Sg Gen : natati
partPassPerf Masc Sg Dat : natato
partPassPerf Masc Sg Abl : natato
partPassPerf Masc Sg Voc : natate
partPassPerf Masc Pl Nom : natati
partPassPerf Masc Pl Acc : natatos
partPassPerf Masc Pl Gen : natatorum
partPassPerf Masc Pl Dat : natatis
partPassPerf Masc Pl Abl : natatis
partPassPerf Masc Pl Voc : natati
partPassPerf Fem Sg Nom : natata
partPassPerf Fem Sg Acc : natatam
partPassPerf Fem Sg Gen : natatae
partPassPerf Fem Sg Dat : natatae
partPassPerf Fem Sg Abl : natata
partPassPerf Fem Sg Voc : natata
partPassPerf Fem Pl Nom : natatae
partPassPerf Fem Pl Acc : natatas
partPassPerf Fem Pl Gen : natatarum
partPassPerf Fem Pl Dat : natatis
partPassPerf Fem Pl Abl : natatis
partPassPerf Fem Pl Voc : natatae
partPassPerf Neutr Sg Nom : natatum
partPassPerf Neutr Sg Acc : natatum
partPassPerf Neutr Sg Gen : natati
partPassPerf Neutr Sg Dat : natato
partPassPerf Neutr Sg Abl : natato
partPassPerf Neutr Sg Voc : natatum
partPassPerf Neutr Pl Nom : natata
partPassPerf Neutr Pl Acc : natata
partPassPerf Neutr Pl Gen : natatorum
partPassPerf Neutr Pl Dat : natatis
partPassPerf Neutr Pl Abl : natatis
partPassPerf Neutr Pl Voc : natata
pass (VPass (VPres VInd) Masc Sg P1) : nator
pass (VPass (VPres VInd) Masc Sg P2) : nataris
pass (VPass (VPres VInd) Masc Sg P3) : natatur
pass (VPass (VPres VInd) Masc Pl P1) : natamur
pass (VPass (VPres VInd) Masc Pl P2) : natamini
pass (VPass (VPres VInd) Masc Pl P3) : natamur
pass (VPass (VPres VInd) Fem Sg P1) : nator
pass (VPass (VPres VInd) Fem Sg P2) : nataris
pass (VPass (VPres VInd) Fem Sg P3) : natatur
pass (VPass (VPres VInd) Fem Pl P1) : natamur
pass (VPass (VPres VInd) Fem Pl P2) : natamini
pass (VPass (VPres VInd) Fem Pl P3) : natamur
pass (VPass (VPres VInd) Neutr Sg P1) : nator
pass (VPass (VPres VInd) Neutr Sg P2) : nataris
pass (VPass (VPres VInd) Neutr Sg P3) : natatur
pass (VPass (VPres VInd) Neutr Pl P1) : natamur
pass (VPass (VPres VInd) Neutr Pl P2) : natamini
pass (VPass (VPres VInd) Neutr Pl P3) : natamur
pass (VPass (VPres VConj) Masc Sg P1) : nater
pass (VPass (VPres VConj) Masc Sg P2) : nateris
pass (VPass (VPres VConj) Masc Sg P3) : natetur
pass (VPass (VPres VConj) Masc Pl P1) : natemur
pass (VPass (VPres VConj) Masc Pl P2) : natemini
pass (VPass (VPres VConj) Masc Pl P3) : natemur
pass (VPass (VPres VConj) Fem Sg P1) : nater
pass (VPass (VPres VConj) Fem Sg P2) : nateris
pass (VPass (VPres VConj) Fem Sg P3) : natetur
pass (VPass (VPres VConj) Fem Pl P1) : natemur
pass (VPass (VPres VConj) Fem Pl P2) : natemini
pass (VPass (VPres VConj) Fem Pl P3) : natemur
pass (VPass (VPres VConj) Neutr Sg P1) : nater
pass (VPass (VPres VConj) Neutr Sg P2) : nateris
pass (VPass (VPres VConj) Neutr Sg P3) : natetur
pass (VPass (VPres VConj) Neutr Pl P1) : natemur
pass (VPass (VPres VConj) Neutr Pl P2) : natemini
pass (VPass (VPres VConj) Neutr Pl P3) : natemur
pass (VPass (VImpf VInd) Masc Sg P1) : natar
pass (VPass (VImpf VInd) Masc Sg P2) : nataris
pass (VPass (VImpf VInd) Masc Sg P3) : natatur
pass (VPass (VImpf VInd) Masc Pl P1) : natamur
pass (VPass (VImpf VInd) Masc Pl P2) : natamini
pass (VPass (VImpf VInd) Masc Pl P3) : natamur
pass (VPass (VImpf VInd) Fem Sg P1) : natar
pass (VPass (VImpf VInd) Fem Sg P2) : nataris
pass (VPass (VImpf VInd) Fem Sg P3) : natatur
pass (VPass (VImpf VInd) Fem Pl P1) : natamur
pass (VPass (VImpf VInd) Fem Pl P2) : natamini
pass (VPass (VImpf VInd) Fem Pl P3) : natamur
pass (VPass (VImpf VInd) Neutr Sg P1) : natar
pass (VPass (VImpf VInd) Neutr Sg P2) : nataris
pass (VPass (VImpf VInd) Neutr Sg P3) : natatur
pass (VPass (VImpf VInd) Neutr Pl P1) : natamur
pass (VPass (VImpf VInd) Neutr Pl P2) : natamini
pass (VPass (VImpf VInd) Neutr Pl P3) : natamur
pass (VPass (VImpf VConj) Masc Sg P1) : natarer
pass (VPass (VImpf VConj) Masc Sg P2) : natareris
pass (VPass (VImpf VConj) Masc Sg P3) : nataretur
pass (VPass (VImpf VConj) Masc Pl P1) : nataremur
pass (VPass (VImpf VConj) Masc Pl P2) : nataremini
pass (VPass (VImpf VConj) Masc Pl P3) : nataremur
pass (VPass (VImpf VConj) Fem Sg P1) : natarer
pass (VPass (VImpf VConj) Fem Sg P2) : natareris
pass (VPass (VImpf VConj) Fem Sg P3) : nataretur
pass (VPass (VImpf VConj) Fem Pl P1) : nataremur
pass (VPass (VImpf VConj) Fem Pl P2) : nataremini
pass (VPass (VImpf VConj) Fem Pl P3) : nataremur
pass (VPass (VImpf VConj) Neutr Sg P1) : natarer
pass (VPass (VImpf VConj) Neutr Sg P2) : natareris
pass (VPass (VImpf VConj) Neutr Sg P3) : nataretur
pass (VPass (VImpf VConj) Neutr Pl P1) : nataremur
pass (VPass (VImpf VConj) Neutr Pl P2) : nataremini
pass (VPass (VImpf VConj) Neutr Pl P3) : nataremur
pass (VPass VFut Masc Sg P1) : natabor
pass (VPass VFut Masc Sg P2) : nataberis
pass (VPass VFut Masc Sg P3) : natabitur
pass (VPass VFut Masc Pl P1) : natabimur
pass (VPass VFut Masc Pl P2) : natabimini
pass (VPass VFut Masc Pl P3) : natabumur
pass (VPass VFut Fem Sg P1) : natabor
pass (VPass VFut Fem Sg P2) : nataberis
pass (VPass VFut Fem Sg P3) : natabitur
pass (VPass VFut Fem Pl P1) : natabimur
pass (VPass VFut Fem Pl P2) : natabimini
pass (VPass VFut Fem Pl P3) : natabumur
pass (VPass VFut Neutr Sg P1) : natabor
pass (VPass VFut Neutr Sg P2) : nataberis
pass (VPass VFut Neutr Sg P3) : natabitur
pass (VPass VFut Neutr Pl P1) : natabimur
pass (VPass VFut Neutr Pl P2) : natabimini
pass (VPass VFut Neutr Pl P3) : natabumur
sup VSupAcc : natatum
sup VSupAbl : natatu

 act (VAct VSim (VPres VInd) Sg P1) : cogito
act (VAct VSim (VPres VInd) Sg P2) : cogitas
act (VAct VSim (VPres VInd) Sg P3) : cogitat
act (VAct VSim (VPres VInd) Pl P1) : cogitamus
act (VAct VSim (VPres VInd) Pl P2) : cogitatis
act (VAct VSim (VPres VInd) Pl P3) : cogitant
act (VAct VSim (VPres VConj) Sg P1) : cogitem
act (VAct VSim (VPres VConj) Sg P2) : cogites
act (VAct VSim (VPres VConj) Sg P3) : cogitet
act (VAct VSim (VPres VConj) Pl P1) : cogitemus
act (VAct VSim (VPres VConj) Pl P2) : cogitetis
act (VAct VSim (VPres VConj) Pl P3) : cogitent
act (VAct VSim (VImpf VInd) Sg P1) : cogitabam
act (VAct VSim (VImpf VInd) Sg P2) : cogitabas
act (VAct VSim (VImpf VInd) Sg P3) : cogitabat
act (VAct VSim (VImpf VInd) Pl P1) : cogitabamus
act (VAct VSim (VImpf VInd) Pl P2) : cogitabatis
act (VAct VSim (VImpf VInd) Pl P3) : cogitabant
act (VAct VSim (VImpf VConj) Sg P1) : cogitarem
act (VAct VSim (VImpf VConj) Sg P2) : cogitares
act (VAct VSim (VImpf VConj) Sg P3) : cogitaret
act (VAct VSim (VImpf VConj) Pl P1) : cogitaremus
act (VAct VSim (VImpf VConj) Pl P2) : cogitaretis
act (VAct VSim (VImpf VConj) Pl P3) : cogitarent
act (VAct VSim VFut Sg P1) : cogitabo
act (VAct VSim VFut Sg P2) : cogitabis
act (VAct VSim VFut Sg P3) : cogitabit
act (VAct VSim VFut Pl P1) : cogitabimus
act (VAct VSim VFut Pl P2) : cogitabitis
act (VAct VSim VFut Pl P3) : cogitabunt
act (VAct VAnt (VPres VInd) Sg P1) : cogitavi
act (VAct VAnt (VPres VInd) Sg P2) : cogitavisti
act (VAct VAnt (VPres VInd) Sg P3) : cogitavit
act (VAct VAnt (VPres VInd) Pl P1) : cogitavimus
act (VAct VAnt (VPres VInd) Pl P2) : cogitavistis
act (VAct VAnt (VPres VInd) Pl P3) : cogitaverunt
act (VAct VAnt (VPres VConj) Sg P1) : cogitaverim
act (VAct VAnt (VPres VConj) Sg P2) : cogitaveris
act (VAct VAnt (VPres VConj) Sg P3) : cogitaverit
act (VAct VAnt (VPres VConj) Pl P1) : cogitaverimus
act (VAct VAnt (VPres VConj) Pl P2) : cogitaveritis
act (VAct VAnt (VPres VConj) Pl P3) : cogitaverint
act (VAct VAnt (VImpf VInd) Sg P1) : cogitaveram
act (VAct VAnt (VImpf VInd) Sg P2) : cogitaveras
act (VAct VAnt (VImpf VInd) Sg P3) : cogitaverat
act (VAct VAnt (VImpf VInd) Pl P1) : cogitaveramus
act (VAct VAnt (VImpf VInd) Pl P2) : cogitaveratis
act (VAct VAnt (VImpf VInd) Pl P3) : cogitaverant
act (VAct VAnt (VImpf VConj) Sg P1) : cogitavissem
act (VAct VAnt (VImpf VConj) Sg P2) : cogitavisses
act (VAct VAnt (VImpf VConj) Sg P3) : cogitavisset
act (VAct VAnt (VImpf VConj) Pl P1) : cogitavissemus
act (VAct VAnt (VImpf VConj) Pl P2) : cogitavissetis
act (VAct VAnt (VImpf VConj) Pl P3) : cogitavissent
act (VAct VAnt VFut Sg P1) : cogitavero
act (VAct VAnt VFut Sg P2) : cogitaveris
act (VAct VAnt VFut Sg P3) : cogitaverit
act (VAct VAnt VFut Pl P1) : cogitaverimus
act (VAct VAnt VFut Pl P2) : cogitaveritis
act (VAct VAnt VFut Pl P3) : cogitaverint
ger VGenAcc : cogitandum
ger VGenGen : cogitandi
ger VGenDat : cogitando
ger VGenAbl : cogitando
geriv Masc Sg Nom : cogitandus
geriv Masc Sg Acc : cogitandum
geriv Masc Sg Gen : cogitandi
geriv Masc Sg Dat : cogitando
geriv Masc Sg Abl : cogitando
geriv Masc Sg Voc : cogitande
geriv Masc Pl Nom : cogitandi
geriv Masc Pl Acc : cogitandos
geriv Masc Pl Gen : cogitandorum
geriv Masc Pl Dat : cogitandis
geriv Masc Pl Abl : cogitandis
geriv Masc Pl Voc : cogitandi
geriv Fem Sg Nom : cogitanda
geriv Fem Sg Acc : cogitandam
geriv Fem Sg Gen : cogitandae
geriv Fem Sg Dat : cogitandae
geriv Fem Sg Abl : cogitanda
geriv Fem Sg Voc : cogitanda
geriv Fem Pl Nom : cogitandae
geriv Fem Pl Acc : cogitandas
geriv Fem Pl Gen : cogitandarum
geriv Fem Pl Dat : cogitandis
geriv Fem Pl Abl : cogitandis
geriv Fem Pl Voc : cogitandae
geriv Neutr Sg Nom : cogitandum
geriv Neutr Sg Acc : cogitandum
geriv Neutr Sg Gen : cogitandi
geriv Neutr Sg Dat : cogitando
geriv Neutr Sg Abl : cogitando
geriv Neutr Sg Voc : cogitandum
geriv Neutr Pl Nom : cogitanda
geriv Neutr Pl Acc : cogitanda
geriv Neutr Pl Gen : cogitandorum
geriv Neutr Pl Dat : cogitandis
geriv Neutr Pl Abl : cogitandis
geriv Neutr Pl Voc : cogitanda
imp (VImp1 Sg) : cogita
imp (VImp1 Pl) : cogitate
imp (VImp2 Sg P1) : No imperative form
imp (VImp2 Sg P2) : cogitato
imp (VImp2 Sg P3) : cogitato
imp (VImp2 Pl P1) : No imperative form
imp (VImp2 Pl P2) : cogitatote
imp (VImp2 Pl P3) : cogitanto
inf VInfActPres : cogitare
inf VInfActPerf : cogitavisse
inf VInfActFut : cogitaturum
partActFut Masc Sg Nom : cogitaturus
partActFut Masc Sg Acc : cogitaturum
partActFut Masc Sg Gen : cogitaturi
partActFut Masc Sg Dat : cogitaturo
partActFut Masc Sg Abl : cogitaturo
partActFut Masc Sg Voc : cogitature
partActFut Masc Pl Nom : cogitaturi
partActFut Masc Pl Acc : cogitaturos
partActFut Masc Pl Gen : cogitaturorum
partActFut Masc Pl Dat : cogitaturis
partActFut Masc Pl Abl : cogitaturis
partActFut Masc Pl Voc : cogitaturi
partActFut Fem Sg Nom : cogitatura
partActFut Fem Sg Acc : cogitaturam
partActFut Fem Sg Gen : cogitaturae
partActFut Fem Sg Dat : cogitaturae
partActFut Fem Sg Abl : cogitatura
partActFut Fem Sg Voc : cogitatura
partActFut Fem Pl Nom : cogitaturae
partActFut Fem Pl Acc : cogitaturas
partActFut Fem Pl Gen : cogitaturarum
partActFut Fem Pl Dat : cogitaturis
partActFut Fem Pl Abl : cogitaturis
partActFut Fem Pl Voc : cogitaturae
partActFut Neutr Sg Nom : cogitaturum
partActFut Neutr Sg Acc : cogitaturum
partActFut Neutr Sg Gen : cogitaturi
partActFut Neutr Sg Dat : cogitaturo
partActFut Neutr Sg Abl : cogitaturo
partActFut Neutr Sg Voc : cogitaturum
partActFut Neutr Pl Nom : cogitatura
partActFut Neutr Pl Acc : cogitatura
partActFut Neutr Pl Gen : cogitaturorum
partActFut Neutr Pl Dat : cogitaturis
partActFut Neutr Pl Abl : cogitaturis
partActFut Neutr Pl Voc : cogitatura
partActPres Masc Sg Nom : cogitans
partActPres Masc Sg Acc : cogitantem
partActPres Masc Sg Gen : cogitantis
partActPres Masc Sg Dat : cogitanti
partActPres Masc Sg Abl : cogitanti
partActPres Masc Sg Voc : cogitans
partActPres Masc Pl Nom : cogitantes
partActPres Masc Pl Acc : cogitantes
partActPres Masc Pl Gen : cogitantium
partActPres Masc Pl Dat : cogitantibus
partActPres Masc Pl Abl : cogitantibus
partActPres Masc Pl Voc : cogitantes
partActPres Fem Sg Nom : cogitans
partActPres Fem Sg Acc : cogitantem
partActPres Fem Sg Gen : cogitantis
partActPres Fem Sg Dat : cogitanti
partActPres Fem Sg Abl : cogitanti
partActPres Fem Sg Voc : cogitans
partActPres Fem Pl Nom : cogitantes
partActPres Fem Pl Acc : cogitantes
partActPres Fem Pl Gen : cogitantium
partActPres Fem Pl Dat : cogitantibus
partActPres Fem Pl Abl : cogitantibus
partActPres Fem Pl Voc : cogitantes
partActPres Neutr Sg Nom : cogitans
partActPres Neutr Sg Acc : cogitans
partActPres Neutr Sg Gen : cogitantis
partActPres Neutr Sg Dat : cogitanti
partActPres Neutr Sg Abl : cogitanti
partActPres Neutr Sg Voc : cogitans
partActPres Neutr Pl Nom : cogitantia
partActPres Neutr Pl Acc : cogitantia
partActPres Neutr Pl Gen : cogitantium
partActPres Neutr Pl Dat : cogitantibus
partActPres Neutr Pl Abl : cogitantibus
partActPres Neutr Pl Voc : cogitantia
partPassPerf Masc Sg Nom : cogitatus
partPassPerf Masc Sg Acc : cogitatum
partPassPerf Masc Sg Gen : cogitati
partPassPerf Masc Sg Dat : cogitato
partPassPerf Masc Sg Abl : cogitato
partPassPerf Masc Sg Voc : cogitate
partPassPerf Masc Pl Nom : cogitati
partPassPerf Masc Pl Acc : cogitatos
partPassPerf Masc Pl Gen : cogitatorum
partPassPerf Masc Pl Dat : cogitatis
partPassPerf Masc Pl Abl : cogitatis
partPassPerf Masc Pl Voc : cogitati
partPassPerf Fem Sg Nom : cogitata
partPassPerf Fem Sg Acc : cogitatam
partPassPerf Fem Sg Gen : cogitatae
partPassPerf Fem Sg Dat : cogitatae
partPassPerf Fem Sg Abl : cogitata
partPassPerf Fem Sg Voc : cogitata
partPassPerf Fem Pl Nom : cogitatae
partPassPerf Fem Pl Acc : cogitatas
partPassPerf Fem Pl Gen : cogitatarum
partPassPerf Fem Pl Dat : cogitatis
partPassPerf Fem Pl Abl : cogitatis
partPassPerf Fem Pl Voc : cogitatae
partPassPerf Neutr Sg Nom : cogitatum
partPassPerf Neutr Sg Acc : cogitatum
partPassPerf Neutr Sg Gen : cogitati
partPassPerf Neutr Sg Dat : cogitato
partPassPerf Neutr Sg Abl : cogitato
partPassPerf Neutr Sg Voc : cogitatum
partPassPerf Neutr Pl Nom : cogitata
partPassPerf Neutr Pl Acc : cogitata
partPassPerf Neutr Pl Gen : cogitatorum
partPassPerf Neutr Pl Dat : cogitatis
partPassPerf Neutr Pl Abl : cogitatis
partPassPerf Neutr Pl Voc : cogitata
pass (VPass (VPres VInd) Masc Sg P1) : cogitor
pass (VPass (VPres VInd) Masc Sg P2) : cogitaris
pass (VPass (VPres VInd) Masc Sg P3) : cogitatur
pass (VPass (VPres VInd) Masc Pl P1) : cogitamur
pass (VPass (VPres VInd) Masc Pl P2) : cogitamini
pass (VPass (VPres VInd) Masc Pl P3) : cogitamur
pass (VPass (VPres VInd) Fem Sg P1) : cogitor
pass (VPass (VPres VInd) Fem Sg P2) : cogitaris
pass (VPass (VPres VInd) Fem Sg P3) : cogitatur
pass (VPass (VPres VInd) Fem Pl P1) : cogitamur
pass (VPass (VPres VInd) Fem Pl P2) : cogitamini
pass (VPass (VPres VInd) Fem Pl P3) : cogitamur
pass (VPass (VPres VInd) Neutr Sg P1) : cogitor
pass (VPass (VPres VInd) Neutr Sg P2) : cogitaris
pass (VPass (VPres VInd) Neutr Sg P3) : cogitatur
pass (VPass (VPres VInd) Neutr Pl P1) : cogitamur
pass (VPass (VPres VInd) Neutr Pl P2) : cogitamini
pass (VPass (VPres VInd) Neutr Pl P3) : cogitamur
pass (VPass (VPres VConj) Masc Sg P1) : cogiter
pass (VPass (VPres VConj) Masc Sg P2) : cogiteris
pass (VPass (VPres VConj) Masc Sg P3) : cogitetur
pass (VPass (VPres VConj) Masc Pl P1) : cogitemur
pass (VPass (VPres VConj) Masc Pl P2) : cogitemini
pass (VPass (VPres VConj) Masc Pl P3) : cogitemur
pass (VPass (VPres VConj) Fem Sg P1) : cogiter
pass (VPass (VPres VConj) Fem Sg P2) : cogiteris
pass (VPass (VPres VConj) Fem Sg P3) : cogitetur
pass (VPass (VPres VConj) Fem Pl P1) : cogitemur
pass (VPass (VPres VConj) Fem Pl P2) : cogitemini
pass (VPass (VPres VConj) Fem Pl P3) : cogitemur
pass (VPass (VPres VConj) Neutr Sg P1) : cogiter
pass (VPass (VPres VConj) Neutr Sg P2) : cogiteris
pass (VPass (VPres VConj) Neutr Sg P3) : cogitetur
pass (VPass (VPres VConj) Neutr Pl P1) : cogitemur
pass (VPass (VPres VConj) Neutr Pl P2) : cogitemini
pass (VPass (VPres VConj) Neutr Pl P3) : cogitemur
pass (VPass (VImpf VInd) Masc Sg P1) : cogitar
pass (VPass (VImpf VInd) Masc Sg P2) : cogitaris
pass (VPass (VImpf VInd) Masc Sg P3) : cogitatur
pass (VPass (VImpf VInd) Masc Pl P1) : cogitamur
pass (VPass (VImpf VInd) Masc Pl P2) : cogitamini
pass (VPass (VImpf VInd) Masc Pl P3) : cogitamur
pass (VPass (VImpf VInd) Fem Sg P1) : cogitar
pass (VPass (VImpf VInd) Fem Sg P2) : cogitaris
pass (VPass (VImpf VInd) Fem Sg P3) : cogitatur
pass (VPass (VImpf VInd) Fem Pl P1) : cogitamur
pass (VPass (VImpf VInd) Fem Pl P2) : cogitamini
pass (VPass (VImpf VInd) Fem Pl P3) : cogitamur
pass (VPass (VImpf VInd) Neutr Sg P1) : cogitar
pass (VPass (VImpf VInd) Neutr Sg P2) : cogitaris
pass (VPass (VImpf VInd) Neutr Sg P3) : cogitatur
pass (VPass (VImpf VInd) Neutr Pl P1) : cogitamur
pass (VPass (VImpf VInd) Neutr Pl P2) : cogitamini
pass (VPass (VImpf VInd) Neutr Pl P3) : cogitamur
pass (VPass (VImpf VConj) Masc Sg P1) : cogitarer
pass (VPass (VImpf VConj) Masc Sg P2) : cogitareris
pass (VPass (VImpf VConj) Masc Sg P3) : cogitaretur
pass (VPass (VImpf VConj) Masc Pl P1) : cogitaremur
pass (VPass (VImpf VConj) Masc Pl P2) : cogitaremini
pass (VPass (VImpf VConj) Masc Pl P3) : cogitaremur
pass (VPass (VImpf VConj) Fem Sg P1) : cogitarer
pass (VPass (VImpf VConj) Fem Sg P2) : cogitareris
pass (VPass (VImpf VConj) Fem Sg P3) : cogitaretur
pass (VPass (VImpf VConj) Fem Pl P1) : cogitaremur
pass (VPass (VImpf VConj) Fem Pl P2) : cogitaremini
pass (VPass (VImpf VConj) Fem Pl P3) : cogitaremur
pass (VPass (VImpf VConj) Neutr Sg P1) : cogitarer
pass (VPass (VImpf VConj) Neutr Sg P2) : cogitareris
pass (VPass (VImpf VConj) Neutr Sg P3) : cogitaretur
pass (VPass (VImpf VConj) Neutr Pl P1) : cogitaremur
pass (VPass (VImpf VConj) Neutr Pl P2) : cogitaremini
pass (VPass (VImpf VConj) Neutr Pl P3) : cogitaremur
pass (VPass VFut Masc Sg P1) : cogitabor
pass (VPass VFut Masc Sg P2) : cogitaberis
pass (VPass VFut Masc Sg P3) : cogitabitur
pass (VPass VFut Masc Pl P1) : cogitabimur
pass (VPass VFut Masc Pl P2) : cogitabimini
pass (VPass VFut Masc Pl P3) : cogitabumur
pass (VPass VFut Fem Sg P1) : cogitabor
pass (VPass VFut Fem Sg P2) : cogitaberis
pass (VPass VFut Fem Sg P3) : cogitabitur
pass (VPass VFut Fem Pl P1) : cogitabimur
pass (VPass VFut Fem Pl P2) : cogitabimini
pass (VPass VFut Fem Pl P3) : cogitabumur
pass (VPass VFut Neutr Sg P1) : cogitabor
pass (VPass VFut Neutr Sg P2) : cogitaberis
pass (VPass VFut Neutr Sg P3) : cogitabitur
pass (VPass VFut Neutr Pl P1) : cogitabimur
pass (VPass VFut Neutr Pl P2) : cogitabimini
pass (VPass VFut Neutr Pl P3) : cogitabumur
sup VSupAcc : cogitatum
sup VSupAbl : cogitatu

 act (VAct VSim (VPres VInd) Sg P1) : verteo
act (VAct VSim (VPres VInd) Sg P2) : vertes
act (VAct VSim (VPres VInd) Sg P3) : vertet
act (VAct VSim (VPres VInd) Pl P1) : vertemus
act (VAct VSim (VPres VInd) Pl P2) : vertetis
act (VAct VSim (VPres VInd) Pl P3) : vertent
act (VAct VSim (VPres VConj) Sg P1) : verteam
act (VAct VSim (VPres VConj) Sg P2) : verteas
act (VAct VSim (VPres VConj) Sg P3) : verteat
act (VAct VSim (VPres VConj) Pl P1) : verteamus
act (VAct VSim (VPres VConj) Pl P2) : verteatis
act (VAct VSim (VPres VConj) Pl P3) : verteant
act (VAct VSim (VImpf VInd) Sg P1) : vertebam
act (VAct VSim (VImpf VInd) Sg P2) : vertebas
act (VAct VSim (VImpf VInd) Sg P3) : vertebat
act (VAct VSim (VImpf VInd) Pl P1) : vertebamus
act (VAct VSim (VImpf VInd) Pl P2) : vertebatis
act (VAct VSim (VImpf VInd) Pl P3) : vertebant
act (VAct VSim (VImpf VConj) Sg P1) : verterem
act (VAct VSim (VImpf VConj) Sg P2) : verteres
act (VAct VSim (VImpf VConj) Sg P3) : verteret
act (VAct VSim (VImpf VConj) Pl P1) : verteremus
act (VAct VSim (VImpf VConj) Pl P2) : verteretis
act (VAct VSim (VImpf VConj) Pl P3) : verterent
act (VAct VSim VFut Sg P1) : vertebo
act (VAct VSim VFut Sg P2) : vertebis
act (VAct VSim VFut Sg P3) : vertebit
act (VAct VSim VFut Pl P1) : vertebimus
act (VAct VSim VFut Pl P2) : vertebitis
act (VAct VSim VFut Pl P3) : vertebunt
act (VAct VAnt (VPres VInd) Sg P1) : vertui
act (VAct VAnt (VPres VInd) Sg P2) : vertuisti
act (VAct VAnt (VPres VInd) Sg P3) : vertuit
act (VAct VAnt (VPres VInd) Pl P1) : vertuimus
act (VAct VAnt (VPres VInd) Pl P2) : vertuistis
act (VAct VAnt (VPres VInd) Pl P3) : vertuerunt
act (VAct VAnt (VPres VConj) Sg P1) : vertuerim
act (VAct VAnt (VPres VConj) Sg P2) : vertueris
act (VAct VAnt (VPres VConj) Sg P3) : vertuerit
act (VAct VAnt (VPres VConj) Pl P1) : vertuerimus
act (VAct VAnt (VPres VConj) Pl P2) : vertueritis
act (VAct VAnt (VPres VConj) Pl P3) : vertuerint
act (VAct VAnt (VImpf VInd) Sg P1) : vertueram
act (VAct VAnt (VImpf VInd) Sg P2) : vertueras
act (VAct VAnt (VImpf VInd) Sg P3) : vertuerat
act (VAct VAnt (VImpf VInd) Pl P1) : vertueramus
act (VAct VAnt (VImpf VInd) Pl P2) : vertueratis
act (VAct VAnt (VImpf VInd) Pl P3) : vertuerant
act (VAct VAnt (VImpf VConj) Sg P1) : vertuissem
act (VAct VAnt (VImpf VConj) Sg P2) : vertuisses
act (VAct VAnt (VImpf VConj) Sg P3) : vertuisset
act (VAct VAnt (VImpf VConj) Pl P1) : vertuissemus
act (VAct VAnt (VImpf VConj) Pl P2) : vertuissetis
act (VAct VAnt (VImpf VConj) Pl P3) : vertuissent
act (VAct VAnt VFut Sg P1) : vertuero
act (VAct VAnt VFut Sg P2) : vertueris
act (VAct VAnt VFut Sg P3) : vertuerit
act (VAct VAnt VFut Pl P1) : vertuerimus
act (VAct VAnt VFut Pl P2) : vertueritis
act (VAct VAnt VFut Pl P3) : vertuerint
ger VGenAcc : vertendum
ger VGenGen : vertendi
ger VGenDat : vertendo
ger VGenAbl : vertendo
geriv Masc Sg Nom : vertendus
geriv Masc Sg Acc : vertendum
geriv Masc Sg Gen : vertendi
geriv Masc Sg Dat : vertendo
geriv Masc Sg Abl : vertendo
geriv Masc Sg Voc : vertende
geriv Masc Pl Nom : vertendi
geriv Masc Pl Acc : vertendos
geriv Masc Pl Gen : vertendorum
geriv Masc Pl Dat : vertendis
geriv Masc Pl Abl : vertendis
geriv Masc Pl Voc : vertendi
geriv Fem Sg Nom : vertenda
geriv Fem Sg Acc : vertendam
geriv Fem Sg Gen : vertendae
geriv Fem Sg Dat : vertendae
geriv Fem Sg Abl : vertenda
geriv Fem Sg Voc : vertenda
geriv Fem Pl Nom : vertendae
geriv Fem Pl Acc : vertendas
geriv Fem Pl Gen : vertendarum
geriv Fem Pl Dat : vertendis
geriv Fem Pl Abl : vertendis
geriv Fem Pl Voc : vertendae
geriv Neutr Sg Nom : vertendum
geriv Neutr Sg Acc : vertendum
geriv Neutr Sg Gen : vertendi
geriv Neutr Sg Dat : vertendo
geriv Neutr Sg Abl : vertendo
geriv Neutr Sg Voc : vertendum
geriv Neutr Pl Nom : vertenda
geriv Neutr Pl Acc : vertenda
geriv Neutr Pl Gen : vertendorum
geriv Neutr Pl Dat : vertendis
geriv Neutr Pl Abl : vertendis
geriv Neutr Pl Voc : vertenda
imp (VImp1 Sg) : verte
imp (VImp1 Pl) : vertete
imp (VImp2 Sg P1) : No imperative form
imp (VImp2 Sg P2) : verteto
imp (VImp2 Sg P3) : verteto
imp (VImp2 Pl P1) : No imperative form
imp (VImp2 Pl P2) : vertetote
imp (VImp2 Pl P3) : vertento
inf VInfActPres : vertere
inf VInfActPerf : vertuisse
inf VInfActFut : verteturum
partActFut Masc Sg Nom : verteturus
partActFut Masc Sg Acc : verteturum
partActFut Masc Sg Gen : verteturi
partActFut Masc Sg Dat : verteturo
partActFut Masc Sg Abl : verteturo
partActFut Masc Sg Voc : verteture
partActFut Masc Pl Nom : verteturi
partActFut Masc Pl Acc : verteturos
partActFut Masc Pl Gen : verteturorum
partActFut Masc Pl Dat : verteturis
partActFut Masc Pl Abl : verteturis
partActFut Masc Pl Voc : verteturi
partActFut Fem Sg Nom : vertetura
partActFut Fem Sg Acc : verteturam
partActFut Fem Sg Gen : verteturae
partActFut Fem Sg Dat : verteturae
partActFut Fem Sg Abl : vertetura
partActFut Fem Sg Voc : vertetura
partActFut Fem Pl Nom : verteturae
partActFut Fem Pl Acc : verteturas
partActFut Fem Pl Gen : verteturarum
partActFut Fem Pl Dat : verteturis
partActFut Fem Pl Abl : verteturis
partActFut Fem Pl Voc : verteturae
partActFut Neutr Sg Nom : verteturum
partActFut Neutr Sg Acc : verteturum
partActFut Neutr Sg Gen : verteturi
partActFut Neutr Sg Dat : verteturo
partActFut Neutr Sg Abl : verteturo
partActFut Neutr Sg Voc : verteturum
partActFut Neutr Pl Nom : vertetura
partActFut Neutr Pl Acc : vertetura
partActFut Neutr Pl Gen : verteturorum
partActFut Neutr Pl Dat : verteturis
partActFut Neutr Pl Abl : verteturis
partActFut Neutr Pl Voc : vertetura
partActPres Masc Sg Nom : vertens
partActPres Masc Sg Acc : vertentem
partActPres Masc Sg Gen : vertentis
partActPres Masc Sg Dat : vertenti
partActPres Masc Sg Abl : vertenti
partActPres Masc Sg Voc : vertens
partActPres Masc Pl Nom : vertentes
partActPres Masc Pl Acc : vertentes
partActPres Masc Pl Gen : vertentium
partActPres Masc Pl Dat : vertentibus
partActPres Masc Pl Abl : vertentibus
partActPres Masc Pl Voc : vertentes
partActPres Fem Sg Nom : vertens
partActPres Fem Sg Acc : vertentem
partActPres Fem Sg Gen : vertentis
partActPres Fem Sg Dat : vertenti
partActPres Fem Sg Abl : vertenti
partActPres Fem Sg Voc : vertens
partActPres Fem Pl Nom : vertentes
partActPres Fem Pl Acc : vertentes
partActPres Fem Pl Gen : vertentium
partActPres Fem Pl Dat : vertentibus
partActPres Fem Pl Abl : vertentibus
partActPres Fem Pl Voc : vertentes
partActPres Neutr Sg Nom : vertens
partActPres Neutr Sg Acc : vertens
partActPres Neutr Sg Gen : vertentis
partActPres Neutr Sg Dat : vertenti
partActPres Neutr Sg Abl : vertenti
partActPres Neutr Sg Voc : vertens
partActPres Neutr Pl Nom : vertentia
partActPres Neutr Pl Acc : vertentia
partActPres Neutr Pl Gen : vertentium
partActPres Neutr Pl Dat : vertentibus
partActPres Neutr Pl Abl : vertentibus
partActPres Neutr Pl Voc : vertentia
partPassPerf Masc Sg Nom : vertetus
partPassPerf Masc Sg Acc : vertetum
partPassPerf Masc Sg Gen : verteti
partPassPerf Masc Sg Dat : verteto
partPassPerf Masc Sg Abl : verteto
partPassPerf Masc Sg Voc : vertete
partPassPerf Masc Pl Nom : verteti
partPassPerf Masc Pl Acc : vertetos
partPassPerf Masc Pl Gen : vertetorum
partPassPerf Masc Pl Dat : vertetis
partPassPerf Masc Pl Abl : vertetis
partPassPerf Masc Pl Voc : verteti
partPassPerf Fem Sg Nom : verteta
partPassPerf Fem Sg Acc : vertetam
partPassPerf Fem Sg Gen : vertetae
partPassPerf Fem Sg Dat : vertetae
partPassPerf Fem Sg Abl : verteta
partPassPerf Fem Sg Voc : verteta
partPassPerf Fem Pl Nom : vertetae
partPassPerf Fem Pl Acc : vertetas
partPassPerf Fem Pl Gen : vertetarum
partPassPerf Fem Pl Dat : vertetis
partPassPerf Fem Pl Abl : vertetis
partPassPerf Fem Pl Voc : vertetae
partPassPerf Neutr Sg Nom : vertetum
partPassPerf Neutr Sg Acc : vertetum
partPassPerf Neutr Sg Gen : verteti
partPassPerf Neutr Sg Dat : verteto
partPassPerf Neutr Sg Abl : verteto
partPassPerf Neutr Sg Voc : vertetum
partPassPerf Neutr Pl Nom : verteta
partPassPerf Neutr Pl Acc : verteta
partPassPerf Neutr Pl Gen : vertetorum
partPassPerf Neutr Pl Dat : vertetis
partPassPerf Neutr Pl Abl : vertetis
partPassPerf Neutr Pl Voc : verteta
pass (VPass (VPres VInd) Masc Sg P1) : verteor
pass (VPass (VPres VInd) Masc Sg P2) : verteris
pass (VPass (VPres VInd) Masc Sg P3) : vertetur
pass (VPass (VPres VInd) Masc Pl P1) : vertemur
pass (VPass (VPres VInd) Masc Pl P2) : vertemini
pass (VPass (VPres VInd) Masc Pl P3) : vertemur
pass (VPass (VPres VInd) Fem Sg P1) : verteor
pass (VPass (VPres VInd) Fem Sg P2) : verteris
pass (VPass (VPres VInd) Fem Sg P3) : vertetur
pass (VPass (VPres VInd) Fem Pl P1) : vertemur
pass (VPass (VPres VInd) Fem Pl P2) : vertemini
pass (VPass (VPres VInd) Fem Pl P3) : vertemur
pass (VPass (VPres VInd) Neutr Sg P1) : verteor
pass (VPass (VPres VInd) Neutr Sg P2) : verteris
pass (VPass (VPres VInd) Neutr Sg P3) : vertetur
pass (VPass (VPres VInd) Neutr Pl P1) : vertemur
pass (VPass (VPres VInd) Neutr Pl P2) : vertemini
pass (VPass (VPres VInd) Neutr Pl P3) : vertemur
pass (VPass (VPres VConj) Masc Sg P1) : vertear
pass (VPass (VPres VConj) Masc Sg P2) : vertearis
pass (VPass (VPres VConj) Masc Sg P3) : verteatur
pass (VPass (VPres VConj) Masc Pl P1) : verteamur
pass (VPass (VPres VConj) Masc Pl P2) : verteamini
pass (VPass (VPres VConj) Masc Pl P3) : verteamur
pass (VPass (VPres VConj) Fem Sg P1) : vertear
pass (VPass (VPres VConj) Fem Sg P2) : vertearis
pass (VPass (VPres VConj) Fem Sg P3) : verteatur
pass (VPass (VPres VConj) Fem Pl P1) : verteamur
pass (VPass (VPres VConj) Fem Pl P2) : verteamini
pass (VPass (VPres VConj) Fem Pl P3) : verteamur
pass (VPass (VPres VConj) Neutr Sg P1) : vertear
pass (VPass (VPres VConj) Neutr Sg P2) : vertearis
pass (VPass (VPres VConj) Neutr Sg P3) : verteatur
pass (VPass (VPres VConj) Neutr Pl P1) : verteamur
pass (VPass (VPres VConj) Neutr Pl P2) : verteamini
pass (VPass (VPres VConj) Neutr Pl P3) : verteamur
pass (VPass (VImpf VInd) Masc Sg P1) : verter
pass (VPass (VImpf VInd) Masc Sg P2) : verteris
pass (VPass (VImpf VInd) Masc Sg P3) : vertetur
pass (VPass (VImpf VInd) Masc Pl P1) : vertemur
pass (VPass (VImpf VInd) Masc Pl P2) : vertemini
pass (VPass (VImpf VInd) Masc Pl P3) : vertemur
pass (VPass (VImpf VInd) Fem Sg P1) : verter
pass (VPass (VImpf VInd) Fem Sg P2) : verteris
pass (VPass (VImpf VInd) Fem Sg P3) : vertetur
pass (VPass (VImpf VInd) Fem Pl P1) : vertemur
pass (VPass (VImpf VInd) Fem Pl P2) : vertemini
pass (VPass (VImpf VInd) Fem Pl P3) : vertemur
pass (VPass (VImpf VInd) Neutr Sg P1) : verter
pass (VPass (VImpf VInd) Neutr Sg P2) : verteris
pass (VPass (VImpf VInd) Neutr Sg P3) : vertetur
pass (VPass (VImpf VInd) Neutr Pl P1) : vertemur
pass (VPass (VImpf VInd) Neutr Pl P2) : vertemini
pass (VPass (VImpf VInd) Neutr Pl P3) : vertemur
pass (VPass (VImpf VConj) Masc Sg P1) : verterer
pass (VPass (VImpf VConj) Masc Sg P2) : vertereris
pass (VPass (VImpf VConj) Masc Sg P3) : verteretur
pass (VPass (VImpf VConj) Masc Pl P1) : verteremur
pass (VPass (VImpf VConj) Masc Pl P2) : verteremini
pass (VPass (VImpf VConj) Masc Pl P3) : verteremur
pass (VPass (VImpf VConj) Fem Sg P1) : verterer
pass (VPass (VImpf VConj) Fem Sg P2) : vertereris
pass (VPass (VImpf VConj) Fem Sg P3) : verteretur
pass (VPass (VImpf VConj) Fem Pl P1) : verteremur
pass (VPass (VImpf VConj) Fem Pl P2) : verteremini
pass (VPass (VImpf VConj) Fem Pl P3) : verteremur
pass (VPass (VImpf VConj) Neutr Sg P1) : verterer
pass (VPass (VImpf VConj) Neutr Sg P2) : vertereris
pass (VPass (VImpf VConj) Neutr Sg P3) : verteretur
pass (VPass (VImpf VConj) Neutr Pl P1) : verteremur
pass (VPass (VImpf VConj) Neutr Pl P2) : verteremini
pass (VPass (VImpf VConj) Neutr Pl P3) : verteremur
pass (VPass VFut Masc Sg P1) : vertebor
pass (VPass VFut Masc Sg P2) : verteberis
pass (VPass VFut Masc Sg P3) : vertebitur
pass (VPass VFut Masc Pl P1) : vertebimur
pass (VPass VFut Masc Pl P2) : vertebimini
pass (VPass VFut Masc Pl P3) : vertebumur
pass (VPass VFut Fem Sg P1) : vertebor
pass (VPass VFut Fem Sg P2) : verteberis
pass (VPass VFut Fem Sg P3) : vertebitur
pass (VPass VFut Fem Pl P1) : vertebimur
pass (VPass VFut Fem Pl P2) : vertebimini
pass (VPass VFut Fem Pl P3) : vertebumur
pass (VPass VFut Neutr Sg P1) : vertebor
pass (VPass VFut Neutr Sg P2) : verteberis
pass (VPass VFut Neutr Sg P3) : vertebitur
pass (VPass VFut Neutr Pl P1) : vertebimur
pass (VPass VFut Neutr Pl P2) : vertebimini
pass (VPass VFut Neutr Pl P3) : vertebumur
sup VSupAcc : vertetum
sup VSupAbl : vertetu

 act (VAct VSim (VPres VInd) Sg P1) : vomeo
act (VAct VSim (VPres VInd) Sg P2) : vomes
act (VAct VSim (VPres VInd) Sg P3) : vomet
act (VAct VSim (VPres VInd) Pl P1) : vomemus
act (VAct VSim (VPres VInd) Pl P2) : vometis
act (VAct VSim (VPres VInd) Pl P3) : voment
act (VAct VSim (VPres VConj) Sg P1) : vomeam
act (VAct VSim (VPres VConj) Sg P2) : vomeas
act (VAct VSim (VPres VConj) Sg P3) : vomeat
act (VAct VSim (VPres VConj) Pl P1) : vomeamus
act (VAct VSim (VPres VConj) Pl P2) : vomeatis
act (VAct VSim (VPres VConj) Pl P3) : vomeant
act (VAct VSim (VImpf VInd) Sg P1) : vomebam
act (VAct VSim (VImpf VInd) Sg P2) : vomebas
act (VAct VSim (VImpf VInd) Sg P3) : vomebat
act (VAct VSim (VImpf VInd) Pl P1) : vomebamus
act (VAct VSim (VImpf VInd) Pl P2) : vomebatis
act (VAct VSim (VImpf VInd) Pl P3) : vomebant
act (VAct VSim (VImpf VConj) Sg P1) : vomerem
act (VAct VSim (VImpf VConj) Sg P2) : vomeres
act (VAct VSim (VImpf VConj) Sg P3) : vomeret
act (VAct VSim (VImpf VConj) Pl P1) : vomeremus
act (VAct VSim (VImpf VConj) Pl P2) : vomeretis
act (VAct VSim (VImpf VConj) Pl P3) : vomerent
act (VAct VSim VFut Sg P1) : vomebo
act (VAct VSim VFut Sg P2) : vomebis
act (VAct VSim VFut Sg P3) : vomebit
act (VAct VSim VFut Pl P1) : vomebimus
act (VAct VSim VFut Pl P2) : vomebitis
act (VAct VSim VFut Pl P3) : vomebunt
act (VAct VAnt (VPres VInd) Sg P1) : vomui
act (VAct VAnt (VPres VInd) Sg P2) : vomuisti
act (VAct VAnt (VPres VInd) Sg P3) : vomuit
act (VAct VAnt (VPres VInd) Pl P1) : vomuimus
act (VAct VAnt (VPres VInd) Pl P2) : vomuistis
act (VAct VAnt (VPres VInd) Pl P3) : vomuerunt
act (VAct VAnt (VPres VConj) Sg P1) : vomuerim
act (VAct VAnt (VPres VConj) Sg P2) : vomueris
act (VAct VAnt (VPres VConj) Sg P3) : vomuerit
act (VAct VAnt (VPres VConj) Pl P1) : vomuerimus
act (VAct VAnt (VPres VConj) Pl P2) : vomueritis
act (VAct VAnt (VPres VConj) Pl P3) : vomuerint
act (VAct VAnt (VImpf VInd) Sg P1) : vomueram
act (VAct VAnt (VImpf VInd) Sg P2) : vomueras
act (VAct VAnt (VImpf VInd) Sg P3) : vomuerat
act (VAct VAnt (VImpf VInd) Pl P1) : vomueramus
act (VAct VAnt (VImpf VInd) Pl P2) : vomueratis
act (VAct VAnt (VImpf VInd) Pl P3) : vomuerant
act (VAct VAnt (VImpf VConj) Sg P1) : vomuissem
act (VAct VAnt (VImpf VConj) Sg P2) : vomuisses
act (VAct VAnt (VImpf VConj) Sg P3) : vomuisset
act (VAct VAnt (VImpf VConj) Pl P1) : vomuissemus
act (VAct VAnt (VImpf VConj) Pl P2) : vomuissetis
act (VAct VAnt (VImpf VConj) Pl P3) : vomuissent
act (VAct VAnt VFut Sg P1) : vomuero
act (VAct VAnt VFut Sg P2) : vomueris
act (VAct VAnt VFut Sg P3) : vomuerit
act (VAct VAnt VFut Pl P1) : vomuerimus
act (VAct VAnt VFut Pl P2) : vomueritis
act (VAct VAnt VFut Pl P3) : vomuerint
ger VGenAcc : vomendum
ger VGenGen : vomendi
ger VGenDat : vomendo
ger VGenAbl : vomendo
geriv Masc Sg Nom : vomendus
geriv Masc Sg Acc : vomendum
geriv Masc Sg Gen : vomendi
geriv Masc Sg Dat : vomendo
geriv Masc Sg Abl : vomendo
geriv Masc Sg Voc : vomende
geriv Masc Pl Nom : vomendi
geriv Masc Pl Acc : vomendos
geriv Masc Pl Gen : vomendorum
geriv Masc Pl Dat : vomendis
geriv Masc Pl Abl : vomendis
geriv Masc Pl Voc : vomendi
geriv Fem Sg Nom : vomenda
geriv Fem Sg Acc : vomendam
geriv Fem Sg Gen : vomendae
geriv Fem Sg Dat : vomendae
geriv Fem Sg Abl : vomenda
geriv Fem Sg Voc : vomenda
geriv Fem Pl Nom : vomendae
geriv Fem Pl Acc : vomendas
geriv Fem Pl Gen : vomendarum
geriv Fem Pl Dat : vomendis
geriv Fem Pl Abl : vomendis
geriv Fem Pl Voc : vomendae
geriv Neutr Sg Nom : vomendum
geriv Neutr Sg Acc : vomendum
geriv Neutr Sg Gen : vomendi
geriv Neutr Sg Dat : vomendo
geriv Neutr Sg Abl : vomendo
geriv Neutr Sg Voc : vomendum
geriv Neutr Pl Nom : vomenda
geriv Neutr Pl Acc : vomenda
geriv Neutr Pl Gen : vomendorum
geriv Neutr Pl Dat : vomendis
geriv Neutr Pl Abl : vomendis
geriv Neutr Pl Voc : vomenda
imp (VImp1 Sg) : vome
imp (VImp1 Pl) : vomete
imp (VImp2 Sg P1) : No imperative form
imp (VImp2 Sg P2) : vometo
imp (VImp2 Sg P3) : vometo
imp (VImp2 Pl P1) : No imperative form
imp (VImp2 Pl P2) : vometote
imp (VImp2 Pl P3) : vomento
inf VInfActPres : vomere
inf VInfActPerf : vomuisse
inf VInfActFut : vometurum
partActFut Masc Sg Nom : vometurus
partActFut Masc Sg Acc : vometurum
partActFut Masc Sg Gen : vometuri
partActFut Masc Sg Dat : vometuro
partActFut Masc Sg Abl : vometuro
partActFut Masc Sg Voc : vometure
partActFut Masc Pl Nom : vometuri
partActFut Masc Pl Acc : vometuros
partActFut Masc Pl Gen : vometurorum
partActFut Masc Pl Dat : vometuris
partActFut Masc Pl Abl : vometuris
partActFut Masc Pl Voc : vometuri
partActFut Fem Sg Nom : vometura
partActFut Fem Sg Acc : vometuram
partActFut Fem Sg Gen : vometurae
partActFut Fem Sg Dat : vometurae
partActFut Fem Sg Abl : vometura
partActFut Fem Sg Voc : vometura
partActFut Fem Pl Nom : vometurae
partActFut Fem Pl Acc : vometuras
partActFut Fem Pl Gen : vometurarum
partActFut Fem Pl Dat : vometuris
partActFut Fem Pl Abl : vometuris
partActFut Fem Pl Voc : vometurae
partActFut Neutr Sg Nom : vometurum
partActFut Neutr Sg Acc : vometurum
partActFut Neutr Sg Gen : vometuri
partActFut Neutr Sg Dat : vometuro
partActFut Neutr Sg Abl : vometuro
partActFut Neutr Sg Voc : vometurum
partActFut Neutr Pl Nom : vometura
partActFut Neutr Pl Acc : vometura
partActFut Neutr Pl Gen : vometurorum
partActFut Neutr Pl Dat : vometuris
partActFut Neutr Pl Abl : vometuris
partActFut Neutr Pl Voc : vometura
partActPres Masc Sg Nom : vomens
partActPres Masc Sg Acc : vomentem
partActPres Masc Sg Gen : vomentis
partActPres Masc Sg Dat : vomenti
partActPres Masc Sg Abl : vomenti
partActPres Masc Sg Voc : vomens
partActPres Masc Pl Nom : vomentes
partActPres Masc Pl Acc : vomentes
partActPres Masc Pl Gen : vomentium
partActPres Masc Pl Dat : vomentibus
partActPres Masc Pl Abl : vomentibus
partActPres Masc Pl Voc : vomentes
partActPres Fem Sg Nom : vomens
partActPres Fem Sg Acc : vomentem
partActPres Fem Sg Gen : vomentis
partActPres Fem Sg Dat : vomenti
partActPres Fem Sg Abl : vomenti
partActPres Fem Sg Voc : vomens
partActPres Fem Pl Nom : vomentes
partActPres Fem Pl Acc : vomentes
partActPres Fem Pl Gen : vomentium
partActPres Fem Pl Dat : vomentibus
partActPres Fem Pl Abl : vomentibus
partActPres Fem Pl Voc : vomentes
partActPres Neutr Sg Nom : vomens
partActPres Neutr Sg Acc : vomens
partActPres Neutr Sg Gen : vomentis
partActPres Neutr Sg Dat : vomenti
partActPres Neutr Sg Abl : vomenti
partActPres Neutr Sg Voc : vomens
partActPres Neutr Pl Nom : vomentia
partActPres Neutr Pl Acc : vomentia
partActPres Neutr Pl Gen : vomentium
partActPres Neutr Pl Dat : vomentibus
partActPres Neutr Pl Abl : vomentibus
partActPres Neutr Pl Voc : vomentia
partPassPerf Masc Sg Nom : vometus
partPassPerf Masc Sg Acc : vometum
partPassPerf Masc Sg Gen : vometi
partPassPerf Masc Sg Dat : vometo
partPassPerf Masc Sg Abl : vometo
partPassPerf Masc Sg Voc : vomete
partPassPerf Masc Pl Nom : vometi
partPassPerf Masc Pl Acc : vometos
partPassPerf Masc Pl Gen : vometorum
partPassPerf Masc Pl Dat : vometis
partPassPerf Masc Pl Abl : vometis
partPassPerf Masc Pl Voc : vometi
partPassPerf Fem Sg Nom : vometa
partPassPerf Fem Sg Acc : vometam
partPassPerf Fem Sg Gen : vometae
partPassPerf Fem Sg Dat : vometae
partPassPerf Fem Sg Abl : vometa
partPassPerf Fem Sg Voc : vometa
partPassPerf Fem Pl Nom : vometae
partPassPerf Fem Pl Acc : vometas
partPassPerf Fem Pl Gen : vometarum
partPassPerf Fem Pl Dat : vometis
partPassPerf Fem Pl Abl : vometis
partPassPerf Fem Pl Voc : vometae
partPassPerf Neutr Sg Nom : vometum
partPassPerf Neutr Sg Acc : vometum
partPassPerf Neutr Sg Gen : vometi
partPassPerf Neutr Sg Dat : vometo
partPassPerf Neutr Sg Abl : vometo
partPassPerf Neutr Sg Voc : vometum
partPassPerf Neutr Pl Nom : vometa
partPassPerf Neutr Pl Acc : vometa
partPassPerf Neutr Pl Gen : vometorum
partPassPerf Neutr Pl Dat : vometis
partPassPerf Neutr Pl Abl : vometis
partPassPerf Neutr Pl Voc : vometa
pass (VPass (VPres VInd) Masc Sg P1) : vomeor
pass (VPass (VPres VInd) Masc Sg P2) : vomeris
pass (VPass (VPres VInd) Masc Sg P3) : vometur
pass (VPass (VPres VInd) Masc Pl P1) : vomemur
pass (VPass (VPres VInd) Masc Pl P2) : vomemini
pass (VPass (VPres VInd) Masc Pl P3) : vomemur
pass (VPass (VPres VInd) Fem Sg P1) : vomeor
pass (VPass (VPres VInd) Fem Sg P2) : vomeris
pass (VPass (VPres VInd) Fem Sg P3) : vometur
pass (VPass (VPres VInd) Fem Pl P1) : vomemur
pass (VPass (VPres VInd) Fem Pl P2) : vomemini
pass (VPass (VPres VInd) Fem Pl P3) : vomemur
pass (VPass (VPres VInd) Neutr Sg P1) : vomeor
pass (VPass (VPres VInd) Neutr Sg P2) : vomeris
pass (VPass (VPres VInd) Neutr Sg P3) : vometur
pass (VPass (VPres VInd) Neutr Pl P1) : vomemur
pass (VPass (VPres VInd) Neutr Pl P2) : vomemini
pass (VPass (VPres VInd) Neutr Pl P3) : vomemur
pass (VPass (VPres VConj) Masc Sg P1) : vomear
pass (VPass (VPres VConj) Masc Sg P2) : vomearis
pass (VPass (VPres VConj) Masc Sg P3) : vomeatur
pass (VPass (VPres VConj) Masc Pl P1) : vomeamur
pass (VPass (VPres VConj) Masc Pl P2) : vomeamini
pass (VPass (VPres VConj) Masc Pl P3) : vomeamur
pass (VPass (VPres VConj) Fem Sg P1) : vomear
pass (VPass (VPres VConj) Fem Sg P2) : vomearis
pass (VPass (VPres VConj) Fem Sg P3) : vomeatur
pass (VPass (VPres VConj) Fem Pl P1) : vomeamur
pass (VPass (VPres VConj) Fem Pl P2) : vomeamini
pass (VPass (VPres VConj) Fem Pl P3) : vomeamur
pass (VPass (VPres VConj) Neutr Sg P1) : vomear
pass (VPass (VPres VConj) Neutr Sg P2) : vomearis
pass (VPass (VPres VConj) Neutr Sg P3) : vomeatur
pass (VPass (VPres VConj) Neutr Pl P1) : vomeamur
pass (VPass (VPres VConj) Neutr Pl P2) : vomeamini
pass (VPass (VPres VConj) Neutr Pl P3) : vomeamur
pass (VPass (VImpf VInd) Masc Sg P1) : vomer
pass (VPass (VImpf VInd) Masc Sg P2) : vomeris
pass (VPass (VImpf VInd) Masc Sg P3) : vometur
pass (VPass (VImpf VInd) Masc Pl P1) : vomemur
pass (VPass (VImpf VInd) Masc Pl P2) : vomemini
pass (VPass (VImpf VInd) Masc Pl P3) : vomemur
pass (VPass (VImpf VInd) Fem Sg P1) : vomer
pass (VPass (VImpf VInd) Fem Sg P2) : vomeris
pass (VPass (VImpf VInd) Fem Sg P3) : vometur
pass (VPass (VImpf VInd) Fem Pl P1) : vomemur
pass (VPass (VImpf VInd) Fem Pl P2) : vomemini
pass (VPass (VImpf VInd) Fem Pl P3) : vomemur
pass (VPass (VImpf VInd) Neutr Sg P1) : vomer
pass (VPass (VImpf VInd) Neutr Sg P2) : vomeris
pass (VPass (VImpf VInd) Neutr Sg P3) : vometur
pass (VPass (VImpf VInd) Neutr Pl P1) : vomemur
pass (VPass (VImpf VInd) Neutr Pl P2) : vomemini
pass (VPass (VImpf VInd) Neutr Pl P3) : vomemur
pass (VPass (VImpf VConj) Masc Sg P1) : vomerer
pass (VPass (VImpf VConj) Masc Sg P2) : vomereris
pass (VPass (VImpf VConj) Masc Sg P3) : vomeretur
pass (VPass (VImpf VConj) Masc Pl P1) : vomeremur
pass (VPass (VImpf VConj) Masc Pl P2) : vomeremini
pass (VPass (VImpf VConj) Masc Pl P3) : vomeremur
pass (VPass (VImpf VConj) Fem Sg P1) : vomerer
pass (VPass (VImpf VConj) Fem Sg P2) : vomereris
pass (VPass (VImpf VConj) Fem Sg P3) : vomeretur
pass (VPass (VImpf VConj) Fem Pl P1) : vomeremur
pass (VPass (VImpf VConj) Fem Pl P2) : vomeremini
pass (VPass (VImpf VConj) Fem Pl P3) : vomeremur
pass (VPass (VImpf VConj) Neutr Sg P1) : vomerer
pass (VPass (VImpf VConj) Neutr Sg P2) : vomereris
pass (VPass (VImpf VConj) Neutr Sg P3) : vomeretur
pass (VPass (VImpf VConj) Neutr Pl P1) : vomeremur
pass (VPass (VImpf VConj) Neutr Pl P2) : vomeremini
pass (VPass (VImpf VConj) Neutr Pl P3) : vomeremur
pass (VPass VFut Masc Sg P1) : vomebor
pass (VPass VFut Masc Sg P2) : vomeberis
pass (VPass VFut Masc Sg P3) : vomebitur
pass (VPass VFut Masc Pl P1) : vomebimur
pass (VPass VFut Masc Pl P2) : vomebimini
pass (VPass VFut Masc Pl P3) : vomebumur
pass (VPass VFut Fem Sg P1) : vomebor
pass (VPass VFut Fem Sg P2) : vomeberis
pass (VPass VFut Fem Sg P3) : vomebitur
pass (VPass VFut Fem Pl P1) : vomebimur
pass (VPass VFut Fem Pl P2) : vomebimini
pass (VPass VFut Fem Pl P3) : vomebumur
pass (VPass VFut Neutr Sg P1) : vomebor
pass (VPass VFut Neutr Sg P2) : vomeberis
pass (VPass VFut Neutr Sg P3) : vomebitur
pass (VPass VFut Neutr Pl P1) : vomebimur
pass (VPass VFut Neutr Pl P2) : vomebimini
pass (VPass VFut Neutr Pl P3) : vomebumur
sup VSupAcc : vometum
sup VSupAbl : vometu

 act (VAct VSim (VPres VInd) Sg P1) : vadeo
act (VAct VSim (VPres VInd) Sg P2) : vades
act (VAct VSim (VPres VInd) Sg P3) : vadet
act (VAct VSim (VPres VInd) Pl P1) : vademus
act (VAct VSim (VPres VInd) Pl P2) : vadetis
act (VAct VSim (VPres VInd) Pl P3) : vadent
act (VAct VSim (VPres VConj) Sg P1) : vadeam
act (VAct VSim (VPres VConj) Sg P2) : vadeas
act (VAct VSim (VPres VConj) Sg P3) : vadeat
act (VAct VSim (VPres VConj) Pl P1) : vadeamus
act (VAct VSim (VPres VConj) Pl P2) : vadeatis
act (VAct VSim (VPres VConj) Pl P3) : vadeant
act (VAct VSim (VImpf VInd) Sg P1) : vadebam
act (VAct VSim (VImpf VInd) Sg P2) : vadebas
act (VAct VSim (VImpf VInd) Sg P3) : vadebat
act (VAct VSim (VImpf VInd) Pl P1) : vadebamus
act (VAct VSim (VImpf VInd) Pl P2) : vadebatis
act (VAct VSim (VImpf VInd) Pl P3) : vadebant
act (VAct VSim (VImpf VConj) Sg P1) : vaderem
act (VAct VSim (VImpf VConj) Sg P2) : vaderes
act (VAct VSim (VImpf VConj) Sg P3) : vaderet
act (VAct VSim (VImpf VConj) Pl P1) : vaderemus
act (VAct VSim (VImpf VConj) Pl P2) : vaderetis
act (VAct VSim (VImpf VConj) Pl P3) : vaderent
act (VAct VSim VFut Sg P1) : vadebo
act (VAct VSim VFut Sg P2) : vadebis
act (VAct VSim VFut Sg P3) : vadebit
act (VAct VSim VFut Pl P1) : vadebimus
act (VAct VSim VFut Pl P2) : vadebitis
act (VAct VSim VFut Pl P3) : vadebunt
act (VAct VAnt (VPres VInd) Sg P1) : vadui
act (VAct VAnt (VPres VInd) Sg P2) : vaduisti
act (VAct VAnt (VPres VInd) Sg P3) : vaduit
act (VAct VAnt (VPres VInd) Pl P1) : vaduimus
act (VAct VAnt (VPres VInd) Pl P2) : vaduistis
act (VAct VAnt (VPres VInd) Pl P3) : vaduerunt
act (VAct VAnt (VPres VConj) Sg P1) : vaduerim
act (VAct VAnt (VPres VConj) Sg P2) : vadueris
act (VAct VAnt (VPres VConj) Sg P3) : vaduerit
act (VAct VAnt (VPres VConj) Pl P1) : vaduerimus
act (VAct VAnt (VPres VConj) Pl P2) : vadueritis
act (VAct VAnt (VPres VConj) Pl P3) : vaduerint
act (VAct VAnt (VImpf VInd) Sg P1) : vadueram
act (VAct VAnt (VImpf VInd) Sg P2) : vadueras
act (VAct VAnt (VImpf VInd) Sg P3) : vaduerat
act (VAct VAnt (VImpf VInd) Pl P1) : vadueramus
act (VAct VAnt (VImpf VInd) Pl P2) : vadueratis
act (VAct VAnt (VImpf VInd) Pl P3) : vaduerant
act (VAct VAnt (VImpf VConj) Sg P1) : vaduissem
act (VAct VAnt (VImpf VConj) Sg P2) : vaduisses
act (VAct VAnt (VImpf VConj) Sg P3) : vaduisset
act (VAct VAnt (VImpf VConj) Pl P1) : vaduissemus
act (VAct VAnt (VImpf VConj) Pl P2) : vaduissetis
act (VAct VAnt (VImpf VConj) Pl P3) : vaduissent
act (VAct VAnt VFut Sg P1) : vaduero
act (VAct VAnt VFut Sg P2) : vadueris
act (VAct VAnt VFut Sg P3) : vaduerit
act (VAct VAnt VFut Pl P1) : vaduerimus
act (VAct VAnt VFut Pl P2) : vadueritis
act (VAct VAnt VFut Pl P3) : vaduerint
ger VGenAcc : vadendum
ger VGenGen : vadendi
ger VGenDat : vadendo
ger VGenAbl : vadendo
geriv Masc Sg Nom : vadendus
geriv Masc Sg Acc : vadendum
geriv Masc Sg Gen : vadendi
geriv Masc Sg Dat : vadendo
geriv Masc Sg Abl : vadendo
geriv Masc Sg Voc : vadende
geriv Masc Pl Nom : vadendi
geriv Masc Pl Acc : vadendos
geriv Masc Pl Gen : vadendorum
geriv Masc Pl Dat : vadendis
geriv Masc Pl Abl : vadendis
geriv Masc Pl Voc : vadendi
geriv Fem Sg Nom : vadenda
geriv Fem Sg Acc : vadendam
geriv Fem Sg Gen : vadendae
geriv Fem Sg Dat : vadendae
geriv Fem Sg Abl : vadenda
geriv Fem Sg Voc : vadenda
geriv Fem Pl Nom : vadendae
geriv Fem Pl Acc : vadendas
geriv Fem Pl Gen : vadendarum
geriv Fem Pl Dat : vadendis
geriv Fem Pl Abl : vadendis
geriv Fem Pl Voc : vadendae
geriv Neutr Sg Nom : vadendum
geriv Neutr Sg Acc : vadendum
geriv Neutr Sg Gen : vadendi
geriv Neutr Sg Dat : vadendo
geriv Neutr Sg Abl : vadendo
geriv Neutr Sg Voc : vadendum
geriv Neutr Pl Nom : vadenda
geriv Neutr Pl Acc : vadenda
geriv Neutr Pl Gen : vadendorum
geriv Neutr Pl Dat : vadendis
geriv Neutr Pl Abl : vadendis
geriv Neutr Pl Voc : vadenda
imp (VImp1 Sg) : vade
imp (VImp1 Pl) : vadete
imp (VImp2 Sg P1) : No imperative form
imp (VImp2 Sg P2) : vadeto
imp (VImp2 Sg P3) : vadeto
imp (VImp2 Pl P1) : No imperative form
imp (VImp2 Pl P2) : vadetote
imp (VImp2 Pl P3) : vadento
inf VInfActPres : vadere
inf VInfActPerf : vaduisse
inf VInfActFut : vadeturum
partActFut Masc Sg Nom : vadeturus
partActFut Masc Sg Acc : vadeturum
partActFut Masc Sg Gen : vadeturi
partActFut Masc Sg Dat : vadeturo
partActFut Masc Sg Abl : vadeturo
partActFut Masc Sg Voc : vadeture
partActFut Masc Pl Nom : vadeturi
partActFut Masc Pl Acc : vadeturos
partActFut Masc Pl Gen : vadeturorum
partActFut Masc Pl Dat : vadeturis
partActFut Masc Pl Abl : vadeturis
partActFut Masc Pl Voc : vadeturi
partActFut Fem Sg Nom : vadetura
partActFut Fem Sg Acc : vadeturam
partActFut Fem Sg Gen : vadeturae
partActFut Fem Sg Dat : vadeturae
partActFut Fem Sg Abl : vadetura
partActFut Fem Sg Voc : vadetura
partActFut Fem Pl Nom : vadeturae
partActFut Fem Pl Acc : vadeturas
partActFut Fem Pl Gen : vadeturarum
partActFut Fem Pl Dat : vadeturis
partActFut Fem Pl Abl : vadeturis
partActFut Fem Pl Voc : vadeturae
partActFut Neutr Sg Nom : vadeturum
partActFut Neutr Sg Acc : vadeturum
partActFut Neutr Sg Gen : vadeturi
partActFut Neutr Sg Dat : vadeturo
partActFut Neutr Sg Abl : vadeturo
partActFut Neutr Sg Voc : vadeturum
partActFut Neutr Pl Nom : vadetura
partActFut Neutr Pl Acc : vadetura
partActFut Neutr Pl Gen : vadeturorum
partActFut Neutr Pl Dat : vadeturis
partActFut Neutr Pl Abl : vadeturis
partActFut Neutr Pl Voc : vadetura
partActPres Masc Sg Nom : vadens
partActPres Masc Sg Acc : vadentem
partActPres Masc Sg Gen : vadentis
partActPres Masc Sg Dat : vadenti
partActPres Masc Sg Abl : vadenti
partActPres Masc Sg Voc : vadens
partActPres Masc Pl Nom : vadentes
partActPres Masc Pl Acc : vadentes
partActPres Masc Pl Gen : vadentium
partActPres Masc Pl Dat : vadentibus
partActPres Masc Pl Abl : vadentibus
partActPres Masc Pl Voc : vadentes
partActPres Fem Sg Nom : vadens
partActPres Fem Sg Acc : vadentem
partActPres Fem Sg Gen : vadentis
partActPres Fem Sg Dat : vadenti
partActPres Fem Sg Abl : vadenti
partActPres Fem Sg Voc : vadens
partActPres Fem Pl Nom : vadentes
partActPres Fem Pl Acc : vadentes
partActPres Fem Pl Gen : vadentium
partActPres Fem Pl Dat : vadentibus
partActPres Fem Pl Abl : vadentibus
partActPres Fem Pl Voc : vadentes
partActPres Neutr Sg Nom : vadens
partActPres Neutr Sg Acc : vadens
partActPres Neutr Sg Gen : vadentis
partActPres Neutr Sg Dat : vadenti
partActPres Neutr Sg Abl : vadenti
partActPres Neutr Sg Voc : vadens
partActPres Neutr Pl Nom : vadentia
partActPres Neutr Pl Acc : vadentia
partActPres Neutr Pl Gen : vadentium
partActPres Neutr Pl Dat : vadentibus
partActPres Neutr Pl Abl : vadentibus
partActPres Neutr Pl Voc : vadentia
partPassPerf Masc Sg Nom : vadetus
partPassPerf Masc Sg Acc : vadetum
partPassPerf Masc Sg Gen : vadeti
partPassPerf Masc Sg Dat : vadeto
partPassPerf Masc Sg Abl : vadeto
partPassPerf Masc Sg Voc : vadete
partPassPerf Masc Pl Nom : vadeti
partPassPerf Masc Pl Acc : vadetos
partPassPerf Masc Pl Gen : vadetorum
partPassPerf Masc Pl Dat : vadetis
partPassPerf Masc Pl Abl : vadetis
partPassPerf Masc Pl Voc : vadeti
partPassPerf Fem Sg Nom : vadeta
partPassPerf Fem Sg Acc : vadetam
partPassPerf Fem Sg Gen : vadetae
partPassPerf Fem Sg Dat : vadetae
partPassPerf Fem Sg Abl : vadeta
partPassPerf Fem Sg Voc : vadeta
partPassPerf Fem Pl Nom : vadetae
partPassPerf Fem Pl Acc : vadetas
partPassPerf Fem Pl Gen : vadetarum
partPassPerf Fem Pl Dat : vadetis
partPassPerf Fem Pl Abl : vadetis
partPassPerf Fem Pl Voc : vadetae
partPassPerf Neutr Sg Nom : vadetum
partPassPerf Neutr Sg Acc : vadetum
partPassPerf Neutr Sg Gen : vadeti
partPassPerf Neutr Sg Dat : vadeto
partPassPerf Neutr Sg Abl : vadeto
partPassPerf Neutr Sg Voc : vadetum
partPassPerf Neutr Pl Nom : vadeta
partPassPerf Neutr Pl Acc : vadeta
partPassPerf Neutr Pl Gen : vadetorum
partPassPerf Neutr Pl Dat : vadetis
partPassPerf Neutr Pl Abl : vadetis
partPassPerf Neutr Pl Voc : vadeta
pass (VPass (VPres VInd) Masc Sg P1) : vadeor
pass (VPass (VPres VInd) Masc Sg P2) : vaderis
pass (VPass (VPres VInd) Masc Sg P3) : vadetur
pass (VPass (VPres VInd) Masc Pl P1) : vademur
pass (VPass (VPres VInd) Masc Pl P2) : vademini
pass (VPass (VPres VInd) Masc Pl P3) : vademur
pass (VPass (VPres VInd) Fem Sg P1) : vadeor
pass (VPass (VPres VInd) Fem Sg P2) : vaderis
pass (VPass (VPres VInd) Fem Sg P3) : vadetur
pass (VPass (VPres VInd) Fem Pl P1) : vademur
pass (VPass (VPres VInd) Fem Pl P2) : vademini
pass (VPass (VPres VInd) Fem Pl P3) : vademur
pass (VPass (VPres VInd) Neutr Sg P1) : vadeor
pass (VPass (VPres VInd) Neutr Sg P2) : vaderis
pass (VPass (VPres VInd) Neutr Sg P3) : vadetur
pass (VPass (VPres VInd) Neutr Pl P1) : vademur
pass (VPass (VPres VInd) Neutr Pl P2) : vademini
pass (VPass (VPres VInd) Neutr Pl P3) : vademur
pass (VPass (VPres VConj) Masc Sg P1) : vadear
pass (VPass (VPres VConj) Masc Sg P2) : vadearis
pass (VPass (VPres VConj) Masc Sg P3) : vadeatur
pass (VPass (VPres VConj) Masc Pl P1) : vadeamur
pass (VPass (VPres VConj) Masc Pl P2) : vadeamini
pass (VPass (VPres VConj) Masc Pl P3) : vadeamur
pass (VPass (VPres VConj) Fem Sg P1) : vadear
pass (VPass (VPres VConj) Fem Sg P2) : vadearis
pass (VPass (VPres VConj) Fem Sg P3) : vadeatur
pass (VPass (VPres VConj) Fem Pl P1) : vadeamur
pass (VPass (VPres VConj) Fem Pl P2) : vadeamini
pass (VPass (VPres VConj) Fem Pl P3) : vadeamur
pass (VPass (VPres VConj) Neutr Sg P1) : vadear
pass (VPass (VPres VConj) Neutr Sg P2) : vadearis
pass (VPass (VPres VConj) Neutr Sg P3) : vadeatur
pass (VPass (VPres VConj) Neutr Pl P1) : vadeamur
pass (VPass (VPres VConj) Neutr Pl P2) : vadeamini
pass (VPass (VPres VConj) Neutr Pl P3) : vadeamur
pass (VPass (VImpf VInd) Masc Sg P1) : vader
pass (VPass (VImpf VInd) Masc Sg P2) : vaderis
pass (VPass (VImpf VInd) Masc Sg P3) : vadetur
pass (VPass (VImpf VInd) Masc Pl P1) : vademur
pass (VPass (VImpf VInd) Masc Pl P2) : vademini
pass (VPass (VImpf VInd) Masc Pl P3) : vademur
pass (VPass (VImpf VInd) Fem Sg P1) : vader
pass (VPass (VImpf VInd) Fem Sg P2) : vaderis
pass (VPass (VImpf VInd) Fem Sg P3) : vadetur
pass (VPass (VImpf VInd) Fem Pl P1) : vademur
pass (VPass (VImpf VInd) Fem Pl P2) : vademini
pass (VPass (VImpf VInd) Fem Pl P3) : vademur
pass (VPass (VImpf VInd) Neutr Sg P1) : vader
pass (VPass (VImpf VInd) Neutr Sg P2) : vaderis
pass (VPass (VImpf VInd) Neutr Sg P3) : vadetur
pass (VPass (VImpf VInd) Neutr Pl P1) : vademur
pass (VPass (VImpf VInd) Neutr Pl P2) : vademini
pass (VPass (VImpf VInd) Neutr Pl P3) : vademur
pass (VPass (VImpf VConj) Masc Sg P1) : vaderer
pass (VPass (VImpf VConj) Masc Sg P2) : vadereris
pass (VPass (VImpf VConj) Masc Sg P3) : vaderetur
pass (VPass (VImpf VConj) Masc Pl P1) : vaderemur
pass (VPass (VImpf VConj) Masc Pl P2) : vaderemini
pass (VPass (VImpf VConj) Masc Pl P3) : vaderemur
pass (VPass (VImpf VConj) Fem Sg P1) : vaderer
pass (VPass (VImpf VConj) Fem Sg P2) : vadereris
pass (VPass (VImpf VConj) Fem Sg P3) : vaderetur
pass (VPass (VImpf VConj) Fem Pl P1) : vaderemur
pass (VPass (VImpf VConj) Fem Pl P2) : vaderemini
pass (VPass (VImpf VConj) Fem Pl P3) : vaderemur
pass (VPass (VImpf VConj) Neutr Sg P1) : vaderer
pass (VPass (VImpf VConj) Neutr Sg P2) : vadereris
pass (VPass (VImpf VConj) Neutr Sg P3) : vaderetur
pass (VPass (VImpf VConj) Neutr Pl P1) : vaderemur
pass (VPass (VImpf VConj) Neutr Pl P2) : vaderemini
pass (VPass (VImpf VConj) Neutr Pl P3) : vaderemur
pass (VPass VFut Masc Sg P1) : vadebor
pass (VPass VFut Masc Sg P2) : vadeberis
pass (VPass VFut Masc Sg P3) : vadebitur
pass (VPass VFut Masc Pl P1) : vadebimur
pass (VPass VFut Masc Pl P2) : vadebimini
pass (VPass VFut Masc Pl P3) : vadebumur
pass (VPass VFut Fem Sg P1) : vadebor
pass (VPass VFut Fem Sg P2) : vadeberis
pass (VPass VFut Fem Sg P3) : vadebitur
pass (VPass VFut Fem Pl P1) : vadebimur
pass (VPass VFut Fem Pl P2) : vadebimini
pass (VPass VFut Fem Pl P3) : vadebumur
pass (VPass VFut Neutr Sg P1) : vadebor
pass (VPass VFut Neutr Sg P2) : vadeberis
pass (VPass VFut Neutr Sg P3) : vadebitur
pass (VPass VFut Neutr Pl P1) : vadebimur
pass (VPass VFut Neutr Pl P2) : vadebimini
pass (VPass VFut Neutr Pl P3) : vadebumur
sup VSupAcc : vadetum
sup VSupAbl : vadetu

act (VAct VSim (VPres VInd) Sg P1) : mordeo
act (VAct VSim (VPres VInd) Sg P2) : mordes
act (VAct VSim (VPres VInd) Sg P3) : mordet
act (VAct VSim (VPres VInd) Pl P1) : mordemus
act (VAct VSim (VPres VInd) Pl P2) : mordetis
act (VAct VSim (VPres VInd) Pl P3) : mordent
act (VAct VSim (VPres VConj) Sg P1) : mordeam
act (VAct VSim (VPres VConj) Sg P2) : mordeas
act (VAct VSim (VPres VConj) Sg P3) : mordeat
act (VAct VSim (VPres VConj) Pl P1) : mordeamus
act (VAct VSim (VPres VConj) Pl P2) : mordeatis
act (VAct VSim (VPres VConj) Pl P3) : mordeant
act (VAct VSim (VImpf VInd) Sg P1) : mordebam
act (VAct VSim (VImpf VInd) Sg P2) : mordebas
act (VAct VSim (VImpf VInd) Sg P3) : mordebat
act (VAct VSim (VImpf VInd) Pl P1) : mordebamus
act (VAct VSim (VImpf VInd) Pl P2) : mordebatis
act (VAct VSim (VImpf VInd) Pl P3) : mordebant
act (VAct VSim (VImpf VConj) Sg P1) : morderem
act (VAct VSim (VImpf VConj) Sg P2) : morderes
act (VAct VSim (VImpf VConj) Sg P3) : morderet
act (VAct VSim (VImpf VConj) Pl P1) : morderemus
act (VAct VSim (VImpf VConj) Pl P2) : morderetis
act (VAct VSim (VImpf VConj) Pl P3) : morderent
act (VAct VSim VFut Sg P1) : mordebo
act (VAct VSim VFut Sg P2) : mordebis
act (VAct VSim VFut Sg P3) : mordebit
act (VAct VSim VFut Pl P1) : mordebimus
act (VAct VSim VFut Pl P2) : mordebitis
act (VAct VSim VFut Pl P3) : mordebunt
act (VAct VAnt (VPres VInd) Sg P1) : mordui
act (VAct VAnt (VPres VInd) Sg P2) : morduisti
act (VAct VAnt (VPres VInd) Sg P3) : morduit
act (VAct VAnt (VPres VInd) Pl P1) : morduimus
act (VAct VAnt (VPres VInd) Pl P2) : morduistis
act (VAct VAnt (VPres VInd) Pl P3) : morduerunt
act (VAct VAnt (VPres VConj) Sg P1) : morduerim
act (VAct VAnt (VPres VConj) Sg P2) : mordueris
act (VAct VAnt (VPres VConj) Sg P3) : morduerit
act (VAct VAnt (VPres VConj) Pl P1) : morduerimus
act (VAct VAnt (VPres VConj) Pl P2) : mordueritis
act (VAct VAnt (VPres VConj) Pl P3) : morduerint
act (VAct VAnt (VImpf VInd) Sg P1) : mordueram
act (VAct VAnt (VImpf VInd) Sg P2) : mordueras
act (VAct VAnt (VImpf VInd) Sg P3) : morduerat
act (VAct VAnt (VImpf VInd) Pl P1) : mordueramus
act (VAct VAnt (VImpf VInd) Pl P2) : mordueratis
act (VAct VAnt (VImpf VInd) Pl P3) : morduerant
act (VAct VAnt (VImpf VConj) Sg P1) : morduissem
act (VAct VAnt (VImpf VConj) Sg P2) : morduisses
act (VAct VAnt (VImpf VConj) Sg P3) : morduisset
act (VAct VAnt (VImpf VConj) Pl P1) : morduissemus
act (VAct VAnt (VImpf VConj) Pl P2) : morduissetis
act (VAct VAnt (VImpf VConj) Pl P3) : morduissent
act (VAct VAnt VFut Sg P1) : morduero
act (VAct VAnt VFut Sg P2) : mordueris
act (VAct VAnt VFut Sg P3) : morduerit
act (VAct VAnt VFut Pl P1) : morduerimus
act (VAct VAnt VFut Pl P2) : mordueritis
act (VAct VAnt VFut Pl P3) : morduerint
c s : 
ger VGenAcc : mordendum
ger VGenGen : mordendi
ger VGenDat : mordendo
ger VGenAbl : mordendo
geriv Masc Sg Nom : mordendus
geriv Masc Sg Acc : mordendum
geriv Masc Sg Gen : mordendi
geriv Masc Sg Dat : mordendo
geriv Masc Sg Abl : mordendo
geriv Masc Sg Voc : mordende
geriv Masc Pl Nom : mordendi
geriv Masc Pl Acc : mordendos
geriv Masc Pl Gen : mordendorum
geriv Masc Pl Dat : mordendis
geriv Masc Pl Abl : mordendis
geriv Masc Pl Voc : mordendi
geriv Fem Sg Nom : mordenda
geriv Fem Sg Acc : mordendam
geriv Fem Sg Gen : mordendae
geriv Fem Sg Dat : mordendae
geriv Fem Sg Abl : mordenda
geriv Fem Sg Voc : mordenda
geriv Fem Pl Nom : mordendae
geriv Fem Pl Acc : mordendas
geriv Fem Pl Gen : mordendarum
geriv Fem Pl Dat : mordendis
geriv Fem Pl Abl : mordendis
geriv Fem Pl Voc : mordendae
geriv Neutr Sg Nom : mordendum
geriv Neutr Sg Acc : mordendum
geriv Neutr Sg Gen : mordendi
geriv Neutr Sg Dat : mordendo
geriv Neutr Sg Abl : mordendo
geriv Neutr Sg Voc : mordendum
geriv Neutr Pl Nom : mordenda
geriv Neutr Pl Acc : mordenda
geriv Neutr Pl Gen : mordendorum
geriv Neutr Pl Dat : mordendis
geriv Neutr Pl Abl : mordendis
geriv Neutr Pl Voc : mordenda
imp (VImp1 Sg) : morde
imp (VImp1 Pl) : mordete
imp (VImp2 Sg P1) : No imperative form
imp (VImp2 Sg P2) : mordeto
imp (VImp2 Sg P3) : mordeto
imp (VImp2 Pl P1) : No imperative form
imp (VImp2 Pl P2) : mordetote
imp (VImp2 Pl P3) : mordento
inf VInfActPres : mordere
inf VInfActPerf : morduisse
inf VInfActFut : mordeturum
partActFut Masc Sg Nom : mordeturus
partActFut Masc Sg Acc : mordeturum
partActFut Masc Sg Gen : mordeturi
partActFut Masc Sg Dat : mordeturo
partActFut Masc Sg Abl : mordeturo
partActFut Masc Sg Voc : mordeture
partActFut Masc Pl Nom : mordeturi
partActFut Masc Pl Acc : mordeturos
partActFut Masc Pl Gen : mordeturorum
partActFut Masc Pl Dat : mordeturis
partActFut Masc Pl Abl : mordeturis
partActFut Masc Pl Voc : mordeturi
partActFut Fem Sg Nom : mordetura
partActFut Fem Sg Acc : mordeturam
partActFut Fem Sg Gen : mordeturae
partActFut Fem Sg Dat : mordeturae
partActFut Fem Sg Abl : mordetura
partActFut Fem Sg Voc : mordetura
partActFut Fem Pl Nom : mordeturae
partActFut Fem Pl Acc : mordeturas
partActFut Fem Pl Gen : mordeturarum
partActFut Fem Pl Dat : mordeturis
partActFut Fem Pl Abl : mordeturis
partActFut Fem Pl Voc : mordeturae
partActFut Neutr Sg Nom : mordeturum
partActFut Neutr Sg Acc : mordeturum
partActFut Neutr Sg Gen : mordeturi
partActFut Neutr Sg Dat : mordeturo
partActFut Neutr Sg Abl : mordeturo
partActFut Neutr Sg Voc : mordeturum
partActFut Neutr Pl Nom : mordetura
partActFut Neutr Pl Acc : mordetura
partActFut Neutr Pl Gen : mordeturorum
partActFut Neutr Pl Dat : mordeturis
partActFut Neutr Pl Abl : mordeturis
partActFut Neutr Pl Voc : mordetura
partActPres Masc Sg Nom : mordens
partActPres Masc Sg Acc : mordentem
partActPres Masc Sg Gen : mordentis
partActPres Masc Sg Dat : mordenti
partActPres Masc Sg Abl : mordenti
partActPres Masc Sg Voc : mordens
partActPres Masc Pl Nom : mordentes
partActPres Masc Pl Acc : mordentes
partActPres Masc Pl Gen : mordentium
partActPres Masc Pl Dat : mordentibus
partActPres Masc Pl Abl : mordentibus
partActPres Masc Pl Voc : mordentes
partActPres Fem Sg Nom : mordens
partActPres Fem Sg Acc : mordentem
partActPres Fem Sg Gen : mordentis
partActPres Fem Sg Dat : mordenti
partActPres Fem Sg Abl : mordenti
partActPres Fem Sg Voc : mordens
partActPres Fem Pl Nom : mordentes
partActPres Fem Pl Acc : mordentes
partActPres Fem Pl Gen : mordentium
partActPres Fem Pl Dat : mordentibus
partActPres Fem Pl Abl : mordentibus
partActPres Fem Pl Voc : mordentes
partActPres Neutr Sg Nom : mordens
partActPres Neutr Sg Acc : mordens
partActPres Neutr Sg Gen : mordentis
partActPres Neutr Sg Dat : mordenti
partActPres Neutr Sg Abl : mordenti
partActPres Neutr Sg Voc : mordens
partActPres Neutr Pl Nom : mordentia
partActPres Neutr Pl Acc : mordentia
partActPres Neutr Pl Gen : mordentium
partActPres Neutr Pl Dat : mordentibus
partActPres Neutr Pl Abl : mordentibus
partActPres Neutr Pl Voc : mordentia
partPassPerf Masc Sg Nom : mordetus
partPassPerf Masc Sg Acc : mordetum
partPassPerf Masc Sg Gen : mordeti
partPassPerf Masc Sg Dat : mordeto
partPassPerf Masc Sg Abl : mordeto
partPassPerf Masc Sg Voc : mordete
partPassPerf Masc Pl Nom : mordeti
partPassPerf Masc Pl Acc : mordetos
partPassPerf Masc Pl Gen : mordetorum
partPassPerf Masc Pl Dat : mordetis
partPassPerf Masc Pl Abl : mordetis
partPassPerf Masc Pl Voc : mordeti
partPassPerf Fem Sg Nom : mordeta
partPassPerf Fem Sg Acc : mordetam
partPassPerf Fem Sg Gen : mordetae
partPassPerf Fem Sg Dat : mordetae
partPassPerf Fem Sg Abl : mordeta
partPassPerf Fem Sg Voc : mordeta
partPassPerf Fem Pl Nom : mordetae
partPassPerf Fem Pl Acc : mordetas
partPassPerf Fem Pl Gen : mordetarum
partPassPerf Fem Pl Dat : mordetis
partPassPerf Fem Pl Abl : mordetis
partPassPerf Fem Pl Voc : mordetae
partPassPerf Neutr Sg Nom : mordetum
partPassPerf Neutr Sg Acc : mordetum
partPassPerf Neutr Sg Gen : mordeti
partPassPerf Neutr Sg Dat : mordeto
partPassPerf Neutr Sg Abl : mordeto
partPassPerf Neutr Sg Voc : mordetum
partPassPerf Neutr Pl Nom : mordeta
partPassPerf Neutr Pl Acc : mordeta
partPassPerf Neutr Pl Gen : mordetorum
partPassPerf Neutr Pl Dat : mordetis
partPassPerf Neutr Pl Abl : mordetis
partPassPerf Neutr Pl Voc : mordeta
pass (VPass (VPres VInd) Masc Sg P1) : mordeor
pass (VPass (VPres VInd) Masc Sg P2) : morderis
pass (VPass (VPres VInd) Masc Sg P3) : mordetur
pass (VPass (VPres VInd) Masc Pl P1) : mordemur
pass (VPass (VPres VInd) Masc Pl P2) : mordemini
pass (VPass (VPres VInd) Masc Pl P3) : mordemur
pass (VPass (VPres VInd) Fem Sg P1) : mordeor
pass (VPass (VPres VInd) Fem Sg P2) : morderis
pass (VPass (VPres VInd) Fem Sg P3) : mordetur
pass (VPass (VPres VInd) Fem Pl P1) : mordemur
pass (VPass (VPres VInd) Fem Pl P2) : mordemini
pass (VPass (VPres VInd) Fem Pl P3) : mordemur
pass (VPass (VPres VInd) Neutr Sg P1) : mordeor
pass (VPass (VPres VInd) Neutr Sg P2) : morderis
pass (VPass (VPres VInd) Neutr Sg P3) : mordetur
pass (VPass (VPres VInd) Neutr Pl P1) : mordemur
pass (VPass (VPres VInd) Neutr Pl P2) : mordemini
pass (VPass (VPres VInd) Neutr Pl P3) : mordemur
pass (VPass (VPres VConj) Masc Sg P1) : mordear
pass (VPass (VPres VConj) Masc Sg P2) : mordearis
pass (VPass (VPres VConj) Masc Sg P3) : mordeatur
pass (VPass (VPres VConj) Masc Pl P1) : mordeamur
pass (VPass (VPres VConj) Masc Pl P2) : mordeamini
pass (VPass (VPres VConj) Masc Pl P3) : mordeamur
pass (VPass (VPres VConj) Fem Sg P1) : mordear
pass (VPass (VPres VConj) Fem Sg P2) : mordearis
pass (VPass (VPres VConj) Fem Sg P3) : mordeatur
pass (VPass (VPres VConj) Fem Pl P1) : mordeamur
pass (VPass (VPres VConj) Fem Pl P2) : mordeamini
pass (VPass (VPres VConj) Fem Pl P3) : mordeamur
pass (VPass (VPres VConj) Neutr Sg P1) : mordear
pass (VPass (VPres VConj) Neutr Sg P2) : mordearis
pass (VPass (VPres VConj) Neutr Sg P3) : mordeatur
pass (VPass (VPres VConj) Neutr Pl P1) : mordeamur
pass (VPass (VPres VConj) Neutr Pl P2) : mordeamini
pass (VPass (VPres VConj) Neutr Pl P3) : mordeamur
pass (VPass (VImpf VInd) Masc Sg P1) : morder
pass (VPass (VImpf VInd) Masc Sg P2) : morderis
pass (VPass (VImpf VInd) Masc Sg P3) : mordetur
pass (VPass (VImpf VInd) Masc Pl P1) : mordemur
pass (VPass (VImpf VInd) Masc Pl P2) : mordemini
pass (VPass (VImpf VInd) Masc Pl P3) : mordemur
pass (VPass (VImpf VInd) Fem Sg P1) : morder
pass (VPass (VImpf VInd) Fem Sg P2) : morderis
pass (VPass (VImpf VInd) Fem Sg P3) : mordetur
pass (VPass (VImpf VInd) Fem Pl P1) : mordemur
pass (VPass (VImpf VInd) Fem Pl P2) : mordemini
pass (VPass (VImpf VInd) Fem Pl P3) : mordemur
pass (VPass (VImpf VInd) Neutr Sg P1) : morder
pass (VPass (VImpf VInd) Neutr Sg P2) : morderis
pass (VPass (VImpf VInd) Neutr Sg P3) : mordetur
pass (VPass (VImpf VInd) Neutr Pl P1) : mordemur
pass (VPass (VImpf VInd) Neutr Pl P2) : mordemini
pass (VPass (VImpf VInd) Neutr Pl P3) : mordemur
pass (VPass (VImpf VConj) Masc Sg P1) : morderer
pass (VPass (VImpf VConj) Masc Sg P2) : mordereris
pass (VPass (VImpf VConj) Masc Sg P3) : morderetur
pass (VPass (VImpf VConj) Masc Pl P1) : morderemur
pass (VPass (VImpf VConj) Masc Pl P2) : morderemini
pass (VPass (VImpf VConj) Masc Pl P3) : morderemur
pass (VPass (VImpf VConj) Fem Sg P1) : morderer
pass (VPass (VImpf VConj) Fem Sg P2) : mordereris
pass (VPass (VImpf VConj) Fem Sg P3) : morderetur
pass (VPass (VImpf VConj) Fem Pl P1) : morderemur
pass (VPass (VImpf VConj) Fem Pl P2) : morderemini
pass (VPass (VImpf VConj) Fem Pl P3) : morderemur
pass (VPass (VImpf VConj) Neutr Sg P1) : morderer
pass (VPass (VImpf VConj) Neutr Sg P2) : mordereris
pass (VPass (VImpf VConj) Neutr Sg P3) : morderetur
pass (VPass (VImpf VConj) Neutr Pl P1) : morderemur
pass (VPass (VImpf VConj) Neutr Pl P2) : morderemini
pass (VPass (VImpf VConj) Neutr Pl P3) : morderemur
pass (VPass VFut Masc Sg P1) : mordebor
pass (VPass VFut Masc Sg P2) : mordeberis
pass (VPass VFut Masc Sg P3) : mordebitur
pass (VPass VFut Masc Pl P1) : mordebimur
pass (VPass VFut Masc Pl P2) : mordebimini
pass (VPass VFut Masc Pl P3) : mordebumur
pass (VPass VFut Fem Sg P1) : mordebor
pass (VPass VFut Fem Sg P2) : mordeberis
pass (VPass VFut Fem Sg P3) : mordebitur
pass (VPass VFut Fem Pl P1) : mordebimur
pass (VPass VFut Fem Pl P2) : mordebimini
pass (VPass VFut Fem Pl P3) : mordebumur
pass (VPass VFut Neutr Sg P1) : mordebor
pass (VPass VFut Neutr Sg P2) : mordeberis
pass (VPass VFut Neutr Sg P3) : mordebitur
pass (VPass VFut Neutr Pl P1) : mordebimur
pass (VPass VFut Neutr Pl P2) : mordebimini
pass (VPass VFut Neutr Pl P3) : mordebumur
sup VSupAcc : mordetum
sup VSupAbl : mordetu

 act (VAct VSim (VPres VInd) Sg P1) : rumpo
act (VAct VSim (VPres VInd) Sg P2) : rumpis
act (VAct VSim (VPres VInd) Sg P3) : rumpit
act (VAct VSim (VPres VInd) Pl P1) : rumpimus
act (VAct VSim (VPres VInd) Pl P2) : rumpitis
act (VAct VSim (VPres VInd) Pl P3) : rumpunt
act (VAct VSim (VPres VConj) Sg P1) : rumpam
act (VAct VSim (VPres VConj) Sg P2) : rumpas
act (VAct VSim (VPres VConj) Sg P3) : rumpat
act (VAct VSim (VPres VConj) Pl P1) : rumpamus
act (VAct VSim (VPres VConj) Pl P2) : rumpatis
act (VAct VSim (VPres VConj) Pl P3) : rumpant
act (VAct VSim (VImpf VInd) Sg P1) : rumpebam
act (VAct VSim (VImpf VInd) Sg P2) : rumpebas
act (VAct VSim (VImpf VInd) Sg P3) : rumpebat
act (VAct VSim (VImpf VInd) Pl P1) : rumpebamus
act (VAct VSim (VImpf VInd) Pl P2) : rumpebatis
act (VAct VSim (VImpf VInd) Pl P3) : rumpebant
act (VAct VSim (VImpf VConj) Sg P1) : rumperem
act (VAct VSim (VImpf VConj) Sg P2) : rumperes
act (VAct VSim (VImpf VConj) Sg P3) : rumperet
act (VAct VSim (VImpf VConj) Pl P1) : rumperemus
act (VAct VSim (VImpf VConj) Pl P2) : rumperetis
act (VAct VSim (VImpf VConj) Pl P3) : rumperent
act (VAct VSim VFut Sg P1) : rumpam
act (VAct VSim VFut Sg P2) : rumpes
act (VAct VSim VFut Sg P3) : rumpet
act (VAct VSim VFut Pl P1) : rumpemus
act (VAct VSim VFut Pl P2) : rumpetis
act (VAct VSim VFut Pl P3) : rumpent
act (VAct VAnt (VPres VInd) Sg P1) : rupi
act (VAct VAnt (VPres VInd) Sg P2) : rupisti
act (VAct VAnt (VPres VInd) Sg P3) : rupit
act (VAct VAnt (VPres VInd) Pl P1) : rupimus
act (VAct VAnt (VPres VInd) Pl P2) : rupistis
act (VAct VAnt (VPres VInd) Pl P3) : ruperunt
act (VAct VAnt (VPres VConj) Sg P1) : ruperim
act (VAct VAnt (VPres VConj) Sg P2) : ruperis
act (VAct VAnt (VPres VConj) Sg P3) : ruperit
act (VAct VAnt (VPres VConj) Pl P1) : ruperimus
act (VAct VAnt (VPres VConj) Pl P2) : ruperitis
act (VAct VAnt (VPres VConj) Pl P3) : ruperint
act (VAct VAnt (VImpf VInd) Sg P1) : ruperam
act (VAct VAnt (VImpf VInd) Sg P2) : ruperas
act (VAct VAnt (VImpf VInd) Sg P3) : ruperat
act (VAct VAnt (VImpf VInd) Pl P1) : ruperamus
act (VAct VAnt (VImpf VInd) Pl P2) : ruperatis
act (VAct VAnt (VImpf VInd) Pl P3) : ruperant
act (VAct VAnt (VImpf VConj) Sg P1) : rupissem
act (VAct VAnt (VImpf VConj) Sg P2) : rupisses
act (VAct VAnt (VImpf VConj) Sg P3) : rupisset
act (VAct VAnt (VImpf VConj) Pl P1) : rupissemus
act (VAct VAnt (VImpf VConj) Pl P2) : rupissetis
act (VAct VAnt (VImpf VConj) Pl P3) : rupissent
act (VAct VAnt VFut Sg P1) : rupero
act (VAct VAnt VFut Sg P2) : ruperis
act (VAct VAnt VFut Sg P3) : ruperit
act (VAct VAnt VFut Pl P1) : ruperimus
act (VAct VAnt VFut Pl P2) : ruperitis
act (VAct VAnt VFut Pl P3) : ruperint
c s : 
ger VGenAcc : rumpindum
ger VGenGen : rumpindi
ger VGenDat : rumpindo
ger VGenAbl : rumpindo
geriv Masc Sg Nom : rumpindus
geriv Masc Sg Acc : rumpindum
geriv Masc Sg Gen : rumpindi
geriv Masc Sg Dat : rumpindo
geriv Masc Sg Abl : rumpindo
geriv Masc Sg Voc : rumpinde
geriv Masc Pl Nom : rumpindi
geriv Masc Pl Acc : rumpindos
geriv Masc Pl Gen : rumpindorum
geriv Masc Pl Dat : rumpindis
geriv Masc Pl Abl : rumpindis
geriv Masc Pl Voc : rumpindi
geriv Fem Sg Nom : rumpinda
geriv Fem Sg Acc : rumpindam
geriv Fem Sg Gen : rumpindae
geriv Fem Sg Dat : rumpindae
geriv Fem Sg Abl : rumpinda
geriv Fem Sg Voc : rumpinda
geriv Fem Pl Nom : rumpindae
geriv Fem Pl Acc : rumpindas
geriv Fem Pl Gen : rumpindarum
geriv Fem Pl Dat : rumpindis
geriv Fem Pl Abl : rumpindis
geriv Fem Pl Voc : rumpindae
geriv Neutr Sg Nom : rumpindum
geriv Neutr Sg Acc : rumpindum
geriv Neutr Sg Gen : rumpindi
geriv Neutr Sg Dat : rumpindo
geriv Neutr Sg Abl : rumpindo
geriv Neutr Sg Voc : rumpindum
geriv Neutr Pl Nom : rumpinda
geriv Neutr Pl Acc : rumpinda
geriv Neutr Pl Gen : rumpindorum
geriv Neutr Pl Dat : rumpindis
geriv Neutr Pl Abl : rumpindis
geriv Neutr Pl Voc : rumpinda
imp (VImp1 Sg) : rumpi
imp (VImp1 Pl) : rumpite
imp (VImp2 Sg P1) : No imperative form
imp (VImp2 Sg P2) : rumpito
imp (VImp2 Sg P3) : rumpito
imp (VImp2 Pl P1) : No imperative form
imp (VImp2 Pl P2) : rumpitote
imp (VImp2 Pl P3) : rumpinto
inf VInfActPres : rumpere
inf VInfActPerf : rupisse
inf VInfActFut : rumpiturum
partActFut Masc Sg Nom : rumpiturus
partActFut Masc Sg Acc : rumpiturum
partActFut Masc Sg Gen : rumpituri
partActFut Masc Sg Dat : rumpituro
partActFut Masc Sg Abl : rumpituro
partActFut Masc Sg Voc : rumpiture
partActFut Masc Pl Nom : rumpituri
partActFut Masc Pl Acc : rumpituros
partActFut Masc Pl Gen : rumpiturorum
partActFut Masc Pl Dat : rumpituris
partActFut Masc Pl Abl : rumpituris
partActFut Masc Pl Voc : rumpituri
partActFut Fem Sg Nom : rumpitura
partActFut Fem Sg Acc : rumpituram
partActFut Fem Sg Gen : rumpiturae
partActFut Fem Sg Dat : rumpiturae
partActFut Fem Sg Abl : rumpitura
partActFut Fem Sg Voc : rumpitura
partActFut Fem Pl Nom : rumpiturae
partActFut Fem Pl Acc : rumpituras
partActFut Fem Pl Gen : rumpiturarum
partActFut Fem Pl Dat : rumpituris
partActFut Fem Pl Abl : rumpituris
partActFut Fem Pl Voc : rumpiturae
partActFut Neutr Sg Nom : rumpiturum
partActFut Neutr Sg Acc : rumpiturum
partActFut Neutr Sg Gen : rumpituri
partActFut Neutr Sg Dat : rumpituro
partActFut Neutr Sg Abl : rumpituro
partActFut Neutr Sg Voc : rumpiturum
partActFut Neutr Pl Nom : rumpitura
partActFut Neutr Pl Acc : rumpitura
partActFut Neutr Pl Gen : rumpiturorum
partActFut Neutr Pl Dat : rumpituris
partActFut Neutr Pl Abl : rumpituris
partActFut Neutr Pl Voc : rumpitura
partActPres Masc Sg Nom : rumpins
partActPres Masc Sg Acc : rumpintem
partActPres Masc Sg Gen : rumpintis
partActPres Masc Sg Dat : rumpinti
partActPres Masc Sg Abl : rumpinti
partActPres Masc Sg Voc : rumpins
partActPres Masc Pl Nom : rumpintes
partActPres Masc Pl Acc : rumpintes
partActPres Masc Pl Gen : rumpintium
partActPres Masc Pl Dat : rumpintibus
partActPres Masc Pl Abl : rumpintibus
partActPres Masc Pl Voc : rumpintes
partActPres Fem Sg Nom : rumpins
partActPres Fem Sg Acc : rumpintem
partActPres Fem Sg Gen : rumpintis
partActPres Fem Sg Dat : rumpinti
partActPres Fem Sg Abl : rumpinti
partActPres Fem Sg Voc : rumpins
partActPres Fem Pl Nom : rumpintes
partActPres Fem Pl Acc : rumpintes
partActPres Fem Pl Gen : rumpintium
partActPres Fem Pl Dat : rumpintibus
partActPres Fem Pl Abl : rumpintibus
partActPres Fem Pl Voc : rumpintes
partActPres Neutr Sg Nom : rumpins
partActPres Neutr Sg Acc : rumpins
partActPres Neutr Sg Gen : rumpintis
partActPres Neutr Sg Dat : rumpinti
partActPres Neutr Sg Abl : rumpinti
partActPres Neutr Sg Voc : rumpins
partActPres Neutr Pl Nom : rumpintia
partActPres Neutr Pl Acc : rumpintia
partActPres Neutr Pl Gen : rumpintium
partActPres Neutr Pl Dat : rumpintibus
partActPres Neutr Pl Abl : rumpintibus
partActPres Neutr Pl Voc : rumpintia
partPassPerf Masc Sg Nom : rumpitus
partPassPerf Masc Sg Acc : rumpitum
partPassPerf Masc Sg Gen : rumpiti
partPassPerf Masc Sg Dat : rumpito
partPassPerf Masc Sg Abl : rumpito
partPassPerf Masc Sg Voc : rumpite
partPassPerf Masc Pl Nom : rumpiti
partPassPerf Masc Pl Acc : rumpitos
partPassPerf Masc Pl Gen : rumpitorum
partPassPerf Masc Pl Dat : rumpitis
partPassPerf Masc Pl Abl : rumpitis
partPassPerf Masc Pl Voc : rumpiti
partPassPerf Fem Sg Nom : rumpita
partPassPerf Fem Sg Acc : rumpitam
partPassPerf Fem Sg Gen : rumpitae
partPassPerf Fem Sg Dat : rumpitae
partPassPerf Fem Sg Abl : rumpita
partPassPerf Fem Sg Voc : rumpita
partPassPerf Fem Pl Nom : rumpitae
partPassPerf Fem Pl Acc : rumpitas
partPassPerf Fem Pl Gen : rumpitarum
partPassPerf Fem Pl Dat : rumpitis
partPassPerf Fem Pl Abl : rumpitis
partPassPerf Fem Pl Voc : rumpitae
partPassPerf Neutr Sg Nom : rumpitum
partPassPerf Neutr Sg Acc : rumpitum
partPassPerf Neutr Sg Gen : rumpiti
partPassPerf Neutr Sg Dat : rumpito
partPassPerf Neutr Sg Abl : rumpito
partPassPerf Neutr Sg Voc : rumpitum
partPassPerf Neutr Pl Nom : rumpita
partPassPerf Neutr Pl Acc : rumpita
partPassPerf Neutr Pl Gen : rumpitorum
partPassPerf Neutr Pl Dat : rumpitis
partPassPerf Neutr Pl Abl : rumpitis
partPassPerf Neutr Pl Voc : rumpita
pass (VPass (VPres VInd) Masc Sg P1) : rumpor
pass (VPass (VPres VInd) Masc Sg P2) : rumpiris
pass (VPass (VPres VInd) Masc Sg P3) : rumpitur
pass (VPass (VPres VInd) Masc Pl P1) : rumpimur
pass (VPass (VPres VInd) Masc Pl P2) : rumpimini
pass (VPass (VPres VInd) Masc Pl P3) : rumpimur
pass (VPass (VPres VInd) Fem Sg P1) : rumpor
pass (VPass (VPres VInd) Fem Sg P2) : rumpiris
pass (VPass (VPres VInd) Fem Sg P3) : rumpitur
pass (VPass (VPres VInd) Fem Pl P1) : rumpimur
pass (VPass (VPres VInd) Fem Pl P2) : rumpimini
pass (VPass (VPres VInd) Fem Pl P3) : rumpimur
pass (VPass (VPres VInd) Neutr Sg P1) : rumpor
pass (VPass (VPres VInd) Neutr Sg P2) : rumpiris
pass (VPass (VPres VInd) Neutr Sg P3) : rumpitur
pass (VPass (VPres VInd) Neutr Pl P1) : rumpimur
pass (VPass (VPres VInd) Neutr Pl P2) : rumpimini
pass (VPass (VPres VInd) Neutr Pl P3) : rumpimur
pass (VPass (VPres VConj) Masc Sg P1) : rumpar
pass (VPass (VPres VConj) Masc Sg P2) : rumparis
pass (VPass (VPres VConj) Masc Sg P3) : rumpatur
pass (VPass (VPres VConj) Masc Pl P1) : rumpamur
pass (VPass (VPres VConj) Masc Pl P2) : rumpamini
pass (VPass (VPres VConj) Masc Pl P3) : rumpamur
pass (VPass (VPres VConj) Fem Sg P1) : rumpar
pass (VPass (VPres VConj) Fem Sg P2) : rumparis
pass (VPass (VPres VConj) Fem Sg P3) : rumpatur
pass (VPass (VPres VConj) Fem Pl P1) : rumpamur
pass (VPass (VPres VConj) Fem Pl P2) : rumpamini
pass (VPass (VPres VConj) Fem Pl P3) : rumpamur
pass (VPass (VPres VConj) Neutr Sg P1) : rumpar
pass (VPass (VPres VConj) Neutr Sg P2) : rumparis
pass (VPass (VPres VConj) Neutr Sg P3) : rumpatur
pass (VPass (VPres VConj) Neutr Pl P1) : rumpamur
pass (VPass (VPres VConj) Neutr Pl P2) : rumpamini
pass (VPass (VPres VConj) Neutr Pl P3) : rumpamur
pass (VPass (VImpf VInd) Masc Sg P1) : rumpir
pass (VPass (VImpf VInd) Masc Sg P2) : rumpiris
pass (VPass (VImpf VInd) Masc Sg P3) : rumpitur
pass (VPass (VImpf VInd) Masc Pl P1) : rumpimur
pass (VPass (VImpf VInd) Masc Pl P2) : rumpimini
pass (VPass (VImpf VInd) Masc Pl P3) : rumpimur
pass (VPass (VImpf VInd) Fem Sg P1) : rumpir
pass (VPass (VImpf VInd) Fem Sg P2) : rumpiris
pass (VPass (VImpf VInd) Fem Sg P3) : rumpitur
pass (VPass (VImpf VInd) Fem Pl P1) : rumpimur
pass (VPass (VImpf VInd) Fem Pl P2) : rumpimini
pass (VPass (VImpf VInd) Fem Pl P3) : rumpimur
pass (VPass (VImpf VInd) Neutr Sg P1) : rumpir
pass (VPass (VImpf VInd) Neutr Sg P2) : rumpiris
pass (VPass (VImpf VInd) Neutr Sg P3) : rumpitur
pass (VPass (VImpf VInd) Neutr Pl P1) : rumpimur
pass (VPass (VImpf VInd) Neutr Pl P2) : rumpimini
pass (VPass (VImpf VInd) Neutr Pl P3) : rumpimur
pass (VPass (VImpf VConj) Masc Sg P1) : rumpirer
pass (VPass (VImpf VConj) Masc Sg P2) : rumpireris
pass (VPass (VImpf VConj) Masc Sg P3) : rumpiretur
pass (VPass (VImpf VConj) Masc Pl P1) : rumpiremur
pass (VPass (VImpf VConj) Masc Pl P2) : rumpiremini
pass (VPass (VImpf VConj) Masc Pl P3) : rumpiremur
pass (VPass (VImpf VConj) Fem Sg P1) : rumpirer
pass (VPass (VImpf VConj) Fem Sg P2) : rumpireris
pass (VPass (VImpf VConj) Fem Sg P3) : rumpiretur
pass (VPass (VImpf VConj) Fem Pl P1) : rumpiremur
pass (VPass (VImpf VConj) Fem Pl P2) : rumpiremini
pass (VPass (VImpf VConj) Fem Pl P3) : rumpiremur
pass (VPass (VImpf VConj) Neutr Sg P1) : rumpirer
pass (VPass (VImpf VConj) Neutr Sg P2) : rumpireris
pass (VPass (VImpf VConj) Neutr Sg P3) : rumpiretur
pass (VPass (VImpf VConj) Neutr Pl P1) : rumpiremur
pass (VPass (VImpf VConj) Neutr Pl P2) : rumpiremini
pass (VPass (VImpf VConj) Neutr Pl P3) : rumpiremur
pass (VPass VFut Masc Sg P1) : rumpibor
pass (VPass VFut Masc Sg P2) : rumpiberis
pass (VPass VFut Masc Sg P3) : rumpibitur
pass (VPass VFut Masc Pl P1) : rumpibimur
pass (VPass VFut Masc Pl P2) : rumpibimini
pass (VPass VFut Masc Pl P3) : rumpibumur
pass (VPass VFut Fem Sg P1) : rumpibor
pass (VPass VFut Fem Sg P2) : rumpiberis
pass (VPass VFut Fem Sg P3) : rumpibitur
pass (VPass VFut Fem Pl P1) : rumpibimur
pass (VPass VFut Fem Pl P2) : rumpibimini
pass (VPass VFut Fem Pl P3) : rumpibumur
pass (VPass VFut Neutr Sg P1) : rumpibor
pass (VPass VFut Neutr Sg P2) : rumpiberis
pass (VPass VFut Neutr Sg P3) : rumpibitur
pass (VPass VFut Neutr Pl P1) : rumpibimur
pass (VPass VFut Neutr Pl P2) : rumpibimini
pass (VPass VFut Neutr Pl P3) : rumpibumur
sup VSupAcc : rumpitum
sup VSupAbl : rumpitu

 act (VAct VSim (VPres VInd) Sg P1) : emeo
act (VAct VSim (VPres VInd) Sg P2) : emes
act (VAct VSim (VPres VInd) Sg P3) : emet
act (VAct VSim (VPres VInd) Pl P1) : ememus
act (VAct VSim (VPres VInd) Pl P2) : emetis
act (VAct VSim (VPres VInd) Pl P3) : ement
act (VAct VSim (VPres VConj) Sg P1) : emeam
act (VAct VSim (VPres VConj) Sg P2) : emeas
act (VAct VSim (VPres VConj) Sg P3) : emeat
act (VAct VSim (VPres VConj) Pl P1) : emeamus
act (VAct VSim (VPres VConj) Pl P2) : emeatis
act (VAct VSim (VPres VConj) Pl P3) : emeant
act (VAct VSim (VImpf VInd) Sg P1) : emebam
act (VAct VSim (VImpf VInd) Sg P2) : emebas
act (VAct VSim (VImpf VInd) Sg P3) : emebat
act (VAct VSim (VImpf VInd) Pl P1) : emebamus
act (VAct VSim (VImpf VInd) Pl P2) : emebatis
act (VAct VSim (VImpf VInd) Pl P3) : emebant
act (VAct VSim (VImpf VConj) Sg P1) : emerem
act (VAct VSim (VImpf VConj) Sg P2) : emeres
act (VAct VSim (VImpf VConj) Sg P3) : emeret
act (VAct VSim (VImpf VConj) Pl P1) : emeremus
act (VAct VSim (VImpf VConj) Pl P2) : emeretis
act (VAct VSim (VImpf VConj) Pl P3) : emerent
act (VAct VSim VFut Sg P1) : emebo
act (VAct VSim VFut Sg P2) : emebis
act (VAct VSim VFut Sg P3) : emebit
act (VAct VSim VFut Pl P1) : emebimus
act (VAct VSim VFut Pl P2) : emebitis
act (VAct VSim VFut Pl P3) : emebunt
act (VAct VAnt (VPres VInd) Sg P1) : emui
act (VAct VAnt (VPres VInd) Sg P2) : emuisti
act (VAct VAnt (VPres VInd) Sg P3) : emuit
act (VAct VAnt (VPres VInd) Pl P1) : emuimus
act (VAct VAnt (VPres VInd) Pl P2) : emuistis
act (VAct VAnt (VPres VInd) Pl P3) : emuerunt
act (VAct VAnt (VPres VConj) Sg P1) : emuerim
act (VAct VAnt (VPres VConj) Sg P2) : emueris
act (VAct VAnt (VPres VConj) Sg P3) : emuerit
act (VAct VAnt (VPres VConj) Pl P1) : emuerimus
act (VAct VAnt (VPres VConj) Pl P2) : emueritis
act (VAct VAnt (VPres VConj) Pl P3) : emuerint
act (VAct VAnt (VImpf VInd) Sg P1) : emueram
act (VAct VAnt (VImpf VInd) Sg P2) : emueras
act (VAct VAnt (VImpf VInd) Sg P3) : emuerat
act (VAct VAnt (VImpf VInd) Pl P1) : emueramus
act (VAct VAnt (VImpf VInd) Pl P2) : emueratis
act (VAct VAnt (VImpf VInd) Pl P3) : emuerant
act (VAct VAnt (VImpf VConj) Sg P1) : emuissem
act (VAct VAnt (VImpf VConj) Sg P2) : emuisses
act (VAct VAnt (VImpf VConj) Sg P3) : emuisset
act (VAct VAnt (VImpf VConj) Pl P1) : emuissemus
act (VAct VAnt (VImpf VConj) Pl P2) : emuissetis
act (VAct VAnt (VImpf VConj) Pl P3) : emuissent
act (VAct VAnt VFut Sg P1) : emuero
act (VAct VAnt VFut Sg P2) : emueris
act (VAct VAnt VFut Sg P3) : emuerit
act (VAct VAnt VFut Pl P1) : emuerimus
act (VAct VAnt VFut Pl P2) : emueritis
act (VAct VAnt VFut Pl P3) : emuerint
c s : 
ger VGenAcc : emendum
ger VGenGen : emendi
ger VGenDat : emendo
ger VGenAbl : emendo
geriv Masc Sg Nom : emendus
geriv Masc Sg Acc : emendum
geriv Masc Sg Gen : emendi
geriv Masc Sg Dat : emendo
geriv Masc Sg Abl : emendo
geriv Masc Sg Voc : emende
geriv Masc Pl Nom : emendi
geriv Masc Pl Acc : emendos
geriv Masc Pl Gen : emendorum
geriv Masc Pl Dat : emendis
geriv Masc Pl Abl : emendis
geriv Masc Pl Voc : emendi
geriv Fem Sg Nom : emenda
geriv Fem Sg Acc : emendam
geriv Fem Sg Gen : emendae
geriv Fem Sg Dat : emendae
geriv Fem Sg Abl : emenda
geriv Fem Sg Voc : emenda
geriv Fem Pl Nom : emendae
geriv Fem Pl Acc : emendas
geriv Fem Pl Gen : emendarum
geriv Fem Pl Dat : emendis
geriv Fem Pl Abl : emendis
geriv Fem Pl Voc : emendae
geriv Neutr Sg Nom : emendum
geriv Neutr Sg Acc : emendum
geriv Neutr Sg Gen : emendi
geriv Neutr Sg Dat : emendo
geriv Neutr Sg Abl : emendo
geriv Neutr Sg Voc : emendum
geriv Neutr Pl Nom : emenda
geriv Neutr Pl Acc : emenda
geriv Neutr Pl Gen : emendorum
geriv Neutr Pl Dat : emendis
geriv Neutr Pl Abl : emendis
geriv Neutr Pl Voc : emenda
imp (VImp1 Sg) : eme
imp (VImp1 Pl) : emete
imp (VImp2 Sg P1) : No imperative form
imp (VImp2 Sg P2) : emeto
imp (VImp2 Sg P3) : emeto
imp (VImp2 Pl P1) : No imperative form
imp (VImp2 Pl P2) : emetote
imp (VImp2 Pl P3) : emento
inf VInfActPres : emere
inf VInfActPerf : emuisse
inf VInfActFut : emeturum
partActFut Masc Sg Nom : emeturus
partActFut Masc Sg Acc : emeturum
partActFut Masc Sg Gen : emeturi
partActFut Masc Sg Dat : emeturo
partActFut Masc Sg Abl : emeturo
partActFut Masc Sg Voc : emeture
partActFut Masc Pl Nom : emeturi
partActFut Masc Pl Acc : emeturos
partActFut Masc Pl Gen : emeturorum
partActFut Masc Pl Dat : emeturis
partActFut Masc Pl Abl : emeturis
partActFut Masc Pl Voc : emeturi
partActFut Fem Sg Nom : emetura
partActFut Fem Sg Acc : emeturam
partActFut Fem Sg Gen : emeturae
partActFut Fem Sg Dat : emeturae
partActFut Fem Sg Abl : emetura
partActFut Fem Sg Voc : emetura
partActFut Fem Pl Nom : emeturae
partActFut Fem Pl Acc : emeturas
partActFut Fem Pl Gen : emeturarum
partActFut Fem Pl Dat : emeturis
partActFut Fem Pl Abl : emeturis
partActFut Fem Pl Voc : emeturae
partActFut Neutr Sg Nom : emeturum
partActFut Neutr Sg Acc : emeturum
partActFut Neutr Sg Gen : emeturi
partActFut Neutr Sg Dat : emeturo
partActFut Neutr Sg Abl : emeturo
partActFut Neutr Sg Voc : emeturum
partActFut Neutr Pl Nom : emetura
partActFut Neutr Pl Acc : emetura
partActFut Neutr Pl Gen : emeturorum
partActFut Neutr Pl Dat : emeturis
partActFut Neutr Pl Abl : emeturis
partActFut Neutr Pl Voc : emetura
partActPres Masc Sg Nom : emens
partActPres Masc Sg Acc : ementem
partActPres Masc Sg Gen : ementis
partActPres Masc Sg Dat : ementi
partActPres Masc Sg Abl : ementi
partActPres Masc Sg Voc : emens
partActPres Masc Pl Nom : ementes
partActPres Masc Pl Acc : ementes
partActPres Masc Pl Gen : ementium
partActPres Masc Pl Dat : ementibus
partActPres Masc Pl Abl : ementibus
partActPres Masc Pl Voc : ementes
partActPres Fem Sg Nom : emens
partActPres Fem Sg Acc : ementem
partActPres Fem Sg Gen : ementis
partActPres Fem Sg Dat : ementi
partActPres Fem Sg Abl : ementi
partActPres Fem Sg Voc : emens
partActPres Fem Pl Nom : ementes
partActPres Fem Pl Acc : ementes
partActPres Fem Pl Gen : ementium
partActPres Fem Pl Dat : ementibus
partActPres Fem Pl Abl : ementibus
partActPres Fem Pl Voc : ementes
partActPres Neutr Sg Nom : emens
partActPres Neutr Sg Acc : emens
partActPres Neutr Sg Gen : ementis
partActPres Neutr Sg Dat : ementi
partActPres Neutr Sg Abl : ementi
partActPres Neutr Sg Voc : emens
partActPres Neutr Pl Nom : ementia
partActPres Neutr Pl Acc : ementia
partActPres Neutr Pl Gen : ementium
partActPres Neutr Pl Dat : ementibus
partActPres Neutr Pl Abl : ementibus
partActPres Neutr Pl Voc : ementia
partPassPerf Masc Sg Nom : emetus
partPassPerf Masc Sg Acc : emetum
partPassPerf Masc Sg Gen : emeti
partPassPerf Masc Sg Dat : emeto
partPassPerf Masc Sg Abl : emeto
partPassPerf Masc Sg Voc : emete
partPassPerf Masc Pl Nom : emeti
partPassPerf Masc Pl Acc : emetos
partPassPerf Masc Pl Gen : emetorum
partPassPerf Masc Pl Dat : emetis
partPassPerf Masc Pl Abl : emetis
partPassPerf Masc Pl Voc : emeti
partPassPerf Fem Sg Nom : emeta
partPassPerf Fem Sg Acc : emetam
partPassPerf Fem Sg Gen : emetae
partPassPerf Fem Sg Dat : emetae
partPassPerf Fem Sg Abl : emeta
partPassPerf Fem Sg Voc : emeta
partPassPerf Fem Pl Nom : emetae
partPassPerf Fem Pl Acc : emetas
partPassPerf Fem Pl Gen : emetarum
partPassPerf Fem Pl Dat : emetis
partPassPerf Fem Pl Abl : emetis
partPassPerf Fem Pl Voc : emetae
partPassPerf Neutr Sg Nom : emetum
partPassPerf Neutr Sg Acc : emetum
partPassPerf Neutr Sg Gen : emeti
partPassPerf Neutr Sg Dat : emeto
partPassPerf Neutr Sg Abl : emeto
partPassPerf Neutr Sg Voc : emetum
partPassPerf Neutr Pl Nom : emeta
partPassPerf Neutr Pl Acc : emeta
partPassPerf Neutr Pl Gen : emetorum
partPassPerf Neutr Pl Dat : emetis
partPassPerf Neutr Pl Abl : emetis
partPassPerf Neutr Pl Voc : emeta
pass (VPass (VPres VInd) Masc Sg P1) : emeor
pass (VPass (VPres VInd) Masc Sg P2) : emeris
pass (VPass (VPres VInd) Masc Sg P3) : emetur
pass (VPass (VPres VInd) Masc Pl P1) : ememur
pass (VPass (VPres VInd) Masc Pl P2) : ememini
pass (VPass (VPres VInd) Masc Pl P3) : ememur
pass (VPass (VPres VInd) Fem Sg P1) : emeor
pass (VPass (VPres VInd) Fem Sg P2) : emeris
pass (VPass (VPres VInd) Fem Sg P3) : emetur
pass (VPass (VPres VInd) Fem Pl P1) : ememur
pass (VPass (VPres VInd) Fem Pl P2) : ememini
pass (VPass (VPres VInd) Fem Pl P3) : ememur
pass (VPass (VPres VInd) Neutr Sg P1) : emeor
pass (VPass (VPres VInd) Neutr Sg P2) : emeris
pass (VPass (VPres VInd) Neutr Sg P3) : emetur
pass (VPass (VPres VInd) Neutr Pl P1) : ememur
pass (VPass (VPres VInd) Neutr Pl P2) : ememini
pass (VPass (VPres VInd) Neutr Pl P3) : ememur
pass (VPass (VPres VConj) Masc Sg P1) : emear
pass (VPass (VPres VConj) Masc Sg P2) : emearis
pass (VPass (VPres VConj) Masc Sg P3) : emeatur
pass (VPass (VPres VConj) Masc Pl P1) : emeamur
pass (VPass (VPres VConj) Masc Pl P2) : emeamini
pass (VPass (VPres VConj) Masc Pl P3) : emeamur
pass (VPass (VPres VConj) Fem Sg P1) : emear
pass (VPass (VPres VConj) Fem Sg P2) : emearis
pass (VPass (VPres VConj) Fem Sg P3) : emeatur
pass (VPass (VPres VConj) Fem Pl P1) : emeamur
pass (VPass (VPres VConj) Fem Pl P2) : emeamini
pass (VPass (VPres VConj) Fem Pl P3) : emeamur
pass (VPass (VPres VConj) Neutr Sg P1) : emear
pass (VPass (VPres VConj) Neutr Sg P2) : emearis
pass (VPass (VPres VConj) Neutr Sg P3) : emeatur
pass (VPass (VPres VConj) Neutr Pl P1) : emeamur
pass (VPass (VPres VConj) Neutr Pl P2) : emeamini
pass (VPass (VPres VConj) Neutr Pl P3) : emeamur
pass (VPass (VImpf VInd) Masc Sg P1) : emer
pass (VPass (VImpf VInd) Masc Sg P2) : emeris
pass (VPass (VImpf VInd) Masc Sg P3) : emetur
pass (VPass (VImpf VInd) Masc Pl P1) : ememur
pass (VPass (VImpf VInd) Masc Pl P2) : ememini
pass (VPass (VImpf VInd) Masc Pl P3) : ememur
pass (VPass (VImpf VInd) Fem Sg P1) : emer
pass (VPass (VImpf VInd) Fem Sg P2) : emeris
pass (VPass (VImpf VInd) Fem Sg P3) : emetur
pass (VPass (VImpf VInd) Fem Pl P1) : ememur
pass (VPass (VImpf VInd) Fem Pl P2) : ememini
pass (VPass (VImpf VInd) Fem Pl P3) : ememur
pass (VPass (VImpf VInd) Neutr Sg P1) : emer
pass (VPass (VImpf VInd) Neutr Sg P2) : emeris
pass (VPass (VImpf VInd) Neutr Sg P3) : emetur
pass (VPass (VImpf VInd) Neutr Pl P1) : ememur
pass (VPass (VImpf VInd) Neutr Pl P2) : ememini
pass (VPass (VImpf VInd) Neutr Pl P3) : ememur
pass (VPass (VImpf VConj) Masc Sg P1) : emerer
pass (VPass (VImpf VConj) Masc Sg P2) : emereris
pass (VPass (VImpf VConj) Masc Sg P3) : emeretur
pass (VPass (VImpf VConj) Masc Pl P1) : emeremur
pass (VPass (VImpf VConj) Masc Pl P2) : emeremini
pass (VPass (VImpf VConj) Masc Pl P3) : emeremur
pass (VPass (VImpf VConj) Fem Sg P1) : emerer
pass (VPass (VImpf VConj) Fem Sg P2) : emereris
pass (VPass (VImpf VConj) Fem Sg P3) : emeretur
pass (VPass (VImpf VConj) Fem Pl P1) : emeremur
pass (VPass (VImpf VConj) Fem Pl P2) : emeremini
pass (VPass (VImpf VConj) Fem Pl P3) : emeremur
pass (VPass (VImpf VConj) Neutr Sg P1) : emerer
pass (VPass (VImpf VConj) Neutr Sg P2) : emereris
pass (VPass (VImpf VConj) Neutr Sg P3) : emeretur
pass (VPass (VImpf VConj) Neutr Pl P1) : emeremur
pass (VPass (VImpf VConj) Neutr Pl P2) : emeremini
pass (VPass (VImpf VConj) Neutr Pl P3) : emeremur
pass (VPass VFut Masc Sg P1) : emebor
pass (VPass VFut Masc Sg P2) : emeberis
pass (VPass VFut Masc Sg P3) : emebitur
pass (VPass VFut Masc Pl P1) : emebimur
pass (VPass VFut Masc Pl P2) : emebimini
pass (VPass VFut Masc Pl P3) : emebumur
pass (VPass VFut Fem Sg P1) : emebor
pass (VPass VFut Fem Sg P2) : emeberis
pass (VPass VFut Fem Sg P3) : emebitur
pass (VPass VFut Fem Pl P1) : emebimur
pass (VPass VFut Fem Pl P2) : emebimini
pass (VPass VFut Fem Pl P3) : emebumur
pass (VPass VFut Neutr Sg P1) : emebor
pass (VPass VFut Neutr Sg P2) : emeberis
pass (VPass VFut Neutr Sg P3) : emebitur
pass (VPass VFut Neutr Pl P1) : emebimur
pass (VPass VFut Neutr Pl P2) : emebimini
pass (VPass VFut Neutr Pl P3) : emebumur
sup VSupAcc : emetum
sup VSupAbl : emetu

 act (VAct VSim (VPres VInd) Sg P1) : claudeo
act (VAct VSim (VPres VInd) Sg P2) : claudes
act (VAct VSim (VPres VInd) Sg P3) : claudet
act (VAct VSim (VPres VInd) Pl P1) : claudemus
act (VAct VSim (VPres VInd) Pl P2) : claudetis
act (VAct VSim (VPres VInd) Pl P3) : claudent
act (VAct VSim (VPres VConj) Sg P1) : claudeam
act (VAct VSim (VPres VConj) Sg P2) : claudeas
act (VAct VSim (VPres VConj) Sg P3) : claudeat
act (VAct VSim (VPres VConj) Pl P1) : claudeamus
act (VAct VSim (VPres VConj) Pl P2) : claudeatis
act (VAct VSim (VPres VConj) Pl P3) : claudeant
act (VAct VSim (VImpf VInd) Sg P1) : claudebam
act (VAct VSim (VImpf VInd) Sg P2) : claudebas
act (VAct VSim (VImpf VInd) Sg P3) : claudebat
act (VAct VSim (VImpf VInd) Pl P1) : claudebamus
act (VAct VSim (VImpf VInd) Pl P2) : claudebatis
act (VAct VSim (VImpf VInd) Pl P3) : claudebant
act (VAct VSim (VImpf VConj) Sg P1) : clauderem
act (VAct VSim (VImpf VConj) Sg P2) : clauderes
act (VAct VSim (VImpf VConj) Sg P3) : clauderet
act (VAct VSim (VImpf VConj) Pl P1) : clauderemus
act (VAct VSim (VImpf VConj) Pl P2) : clauderetis
act (VAct VSim (VImpf VConj) Pl P3) : clauderent
act (VAct VSim VFut Sg P1) : claudebo
act (VAct VSim VFut Sg P2) : claudebis
act (VAct VSim VFut Sg P3) : claudebit
act (VAct VSim VFut Pl P1) : claudebimus
act (VAct VSim VFut Pl P2) : claudebitis
act (VAct VSim VFut Pl P3) : claudebunt
act (VAct VAnt (VPres VInd) Sg P1) : claudui
act (VAct VAnt (VPres VInd) Sg P2) : clauduisti
act (VAct VAnt (VPres VInd) Sg P3) : clauduit
act (VAct VAnt (VPres VInd) Pl P1) : clauduimus
act (VAct VAnt (VPres VInd) Pl P2) : clauduistis
act (VAct VAnt (VPres VInd) Pl P3) : clauduerunt
act (VAct VAnt (VPres VConj) Sg P1) : clauduerim
act (VAct VAnt (VPres VConj) Sg P2) : claudueris
act (VAct VAnt (VPres VConj) Sg P3) : clauduerit
act (VAct VAnt (VPres VConj) Pl P1) : clauduerimus
act (VAct VAnt (VPres VConj) Pl P2) : claudueritis
act (VAct VAnt (VPres VConj) Pl P3) : clauduerint
act (VAct VAnt (VImpf VInd) Sg P1) : claudueram
act (VAct VAnt (VImpf VInd) Sg P2) : claudueras
act (VAct VAnt (VImpf VInd) Sg P3) : clauduerat
act (VAct VAnt (VImpf VInd) Pl P1) : claudueramus
act (VAct VAnt (VImpf VInd) Pl P2) : claudueratis
act (VAct VAnt (VImpf VInd) Pl P3) : clauduerant
act (VAct VAnt (VImpf VConj) Sg P1) : clauduissem
act (VAct VAnt (VImpf VConj) Sg P2) : clauduisses
act (VAct VAnt (VImpf VConj) Sg P3) : clauduisset
act (VAct VAnt (VImpf VConj) Pl P1) : clauduissemus
act (VAct VAnt (VImpf VConj) Pl P2) : clauduissetis
act (VAct VAnt (VImpf VConj) Pl P3) : clauduissent
act (VAct VAnt VFut Sg P1) : clauduero
act (VAct VAnt VFut Sg P2) : claudueris
act (VAct VAnt VFut Sg P3) : clauduerit
act (VAct VAnt VFut Pl P1) : clauduerimus
act (VAct VAnt VFut Pl P2) : claudueritis
act (VAct VAnt VFut Pl P3) : clauduerint
c s : 
ger VGenAcc : claudendum
ger VGenGen : claudendi
ger VGenDat : claudendo
ger VGenAbl : claudendo
geriv Masc Sg Nom : claudendus
geriv Masc Sg Acc : claudendum
geriv Masc Sg Gen : claudendi
geriv Masc Sg Dat : claudendo
geriv Masc Sg Abl : claudendo
geriv Masc Sg Voc : claudende
geriv Masc Pl Nom : claudendi
geriv Masc Pl Acc : claudendos
geriv Masc Pl Gen : claudendorum
geriv Masc Pl Dat : claudendis
geriv Masc Pl Abl : claudendis
geriv Masc Pl Voc : claudendi
geriv Fem Sg Nom : claudenda
geriv Fem Sg Acc : claudendam
geriv Fem Sg Gen : claudendae
geriv Fem Sg Dat : claudendae
geriv Fem Sg Abl : claudenda
geriv Fem Sg Voc : claudenda
geriv Fem Pl Nom : claudendae
geriv Fem Pl Acc : claudendas
geriv Fem Pl Gen : claudendarum
geriv Fem Pl Dat : claudendis
geriv Fem Pl Abl : claudendis
geriv Fem Pl Voc : claudendae
geriv Neutr Sg Nom : claudendum
geriv Neutr Sg Acc : claudendum
geriv Neutr Sg Gen : claudendi
geriv Neutr Sg Dat : claudendo
geriv Neutr Sg Abl : claudendo
geriv Neutr Sg Voc : claudendum
geriv Neutr Pl Nom : claudenda
geriv Neutr Pl Acc : claudenda
geriv Neutr Pl Gen : claudendorum
geriv Neutr Pl Dat : claudendis
geriv Neutr Pl Abl : claudendis
geriv Neutr Pl Voc : claudenda
imp (VImp1 Sg) : claude
imp (VImp1 Pl) : claudete
imp (VImp2 Sg P1) : No imperative form
imp (VImp2 Sg P2) : claudeto
imp (VImp2 Sg P3) : claudeto
imp (VImp2 Pl P1) : No imperative form
imp (VImp2 Pl P2) : claudetote
imp (VImp2 Pl P3) : claudento
inf VInfActPres : claudere
inf VInfActPerf : clauduisse
inf VInfActFut : claudeturum
partActFut Masc Sg Nom : claudeturus
partActFut Masc Sg Acc : claudeturum
partActFut Masc Sg Gen : claudeturi
partActFut Masc Sg Dat : claudeturo
partActFut Masc Sg Abl : claudeturo
partActFut Masc Sg Voc : claudeture
partActFut Masc Pl Nom : claudeturi
partActFut Masc Pl Acc : claudeturos
partActFut Masc Pl Gen : claudeturorum
partActFut Masc Pl Dat : claudeturis
partActFut Masc Pl Abl : claudeturis
partActFut Masc Pl Voc : claudeturi
partActFut Fem Sg Nom : claudetura
partActFut Fem Sg Acc : claudeturam
partActFut Fem Sg Gen : claudeturae
partActFut Fem Sg Dat : claudeturae
partActFut Fem Sg Abl : claudetura
partActFut Fem Sg Voc : claudetura
partActFut Fem Pl Nom : claudeturae
partActFut Fem Pl Acc : claudeturas
partActFut Fem Pl Gen : claudeturarum
partActFut Fem Pl Dat : claudeturis
partActFut Fem Pl Abl : claudeturis
partActFut Fem Pl Voc : claudeturae
partActFut Neutr Sg Nom : claudeturum
partActFut Neutr Sg Acc : claudeturum
partActFut Neutr Sg Gen : claudeturi
partActFut Neutr Sg Dat : claudeturo
partActFut Neutr Sg Abl : claudeturo
partActFut Neutr Sg Voc : claudeturum
partActFut Neutr Pl Nom : claudetura
partActFut Neutr Pl Acc : claudetura
partActFut Neutr Pl Gen : claudeturorum
partActFut Neutr Pl Dat : claudeturis
partActFut Neutr Pl Abl : claudeturis
partActFut Neutr Pl Voc : claudetura
partActPres Masc Sg Nom : claudens
partActPres Masc Sg Acc : claudentem
partActPres Masc Sg Gen : claudentis
partActPres Masc Sg Dat : claudenti
partActPres Masc Sg Abl : claudenti
partActPres Masc Sg Voc : claudens
partActPres Masc Pl Nom : claudentes
partActPres Masc Pl Acc : claudentes
partActPres Masc Pl Gen : claudentium
partActPres Masc Pl Dat : claudentibus
partActPres Masc Pl Abl : claudentibus
partActPres Masc Pl Voc : claudentes
partActPres Fem Sg Nom : claudens
partActPres Fem Sg Acc : claudentem
partActPres Fem Sg Gen : claudentis
partActPres Fem Sg Dat : claudenti
partActPres Fem Sg Abl : claudenti
partActPres Fem Sg Voc : claudens
partActPres Fem Pl Nom : claudentes
partActPres Fem Pl Acc : claudentes
partActPres Fem Pl Gen : claudentium
partActPres Fem Pl Dat : claudentibus
partActPres Fem Pl Abl : claudentibus
partActPres Fem Pl Voc : claudentes
partActPres Neutr Sg Nom : claudens
partActPres Neutr Sg Acc : claudens
partActPres Neutr Sg Gen : claudentis
partActPres Neutr Sg Dat : claudenti
partActPres Neutr Sg Abl : claudenti
partActPres Neutr Sg Voc : claudens
partActPres Neutr Pl Nom : claudentia
partActPres Neutr Pl Acc : claudentia
partActPres Neutr Pl Gen : claudentium
partActPres Neutr Pl Dat : claudentibus
partActPres Neutr Pl Abl : claudentibus
partActPres Neutr Pl Voc : claudentia
partPassPerf Masc Sg Nom : claudetus
partPassPerf Masc Sg Acc : claudetum
partPassPerf Masc Sg Gen : claudeti
partPassPerf Masc Sg Dat : claudeto
partPassPerf Masc Sg Abl : claudeto
partPassPerf Masc Sg Voc : claudete
partPassPerf Masc Pl Nom : claudeti
partPassPerf Masc Pl Acc : claudetos
partPassPerf Masc Pl Gen : claudetorum
partPassPerf Masc Pl Dat : claudetis
partPassPerf Masc Pl Abl : claudetis
partPassPerf Masc Pl Voc : claudeti
partPassPerf Fem Sg Nom : claudeta
partPassPerf Fem Sg Acc : claudetam
partPassPerf Fem Sg Gen : claudetae
partPassPerf Fem Sg Dat : claudetae
partPassPerf Fem Sg Abl : claudeta
partPassPerf Fem Sg Voc : claudeta
partPassPerf Fem Pl Nom : claudetae
partPassPerf Fem Pl Acc : claudetas
partPassPerf Fem Pl Gen : claudetarum
partPassPerf Fem Pl Dat : claudetis
partPassPerf Fem Pl Abl : claudetis
partPassPerf Fem Pl Voc : claudetae
partPassPerf Neutr Sg Nom : claudetum
partPassPerf Neutr Sg Acc : claudetum
partPassPerf Neutr Sg Gen : claudeti
partPassPerf Neutr Sg Dat : claudeto
partPassPerf Neutr Sg Abl : claudeto
partPassPerf Neutr Sg Voc : claudetum
partPassPerf Neutr Pl Nom : claudeta
partPassPerf Neutr Pl Acc : claudeta
partPassPerf Neutr Pl Gen : claudetorum
partPassPerf Neutr Pl Dat : claudetis
partPassPerf Neutr Pl Abl : claudetis
partPassPerf Neutr Pl Voc : claudeta
pass (VPass (VPres VInd) Masc Sg P1) : claudeor
pass (VPass (VPres VInd) Masc Sg P2) : clauderis
pass (VPass (VPres VInd) Masc Sg P3) : claudetur
pass (VPass (VPres VInd) Masc Pl P1) : claudemur
pass (VPass (VPres VInd) Masc Pl P2) : claudemini
pass (VPass (VPres VInd) Masc Pl P3) : claudemur
pass (VPass (VPres VInd) Fem Sg P1) : claudeor
pass (VPass (VPres VInd) Fem Sg P2) : clauderis
pass (VPass (VPres VInd) Fem Sg P3) : claudetur
pass (VPass (VPres VInd) Fem Pl P1) : claudemur
pass (VPass (VPres VInd) Fem Pl P2) : claudemini
pass (VPass (VPres VInd) Fem Pl P3) : claudemur
pass (VPass (VPres VInd) Neutr Sg P1) : claudeor
pass (VPass (VPres VInd) Neutr Sg P2) : clauderis
pass (VPass (VPres VInd) Neutr Sg P3) : claudetur
pass (VPass (VPres VInd) Neutr Pl P1) : claudemur
pass (VPass (VPres VInd) Neutr Pl P2) : claudemini
pass (VPass (VPres VInd) Neutr Pl P3) : claudemur
pass (VPass (VPres VConj) Masc Sg P1) : claudear
pass (VPass (VPres VConj) Masc Sg P2) : claudearis
pass (VPass (VPres VConj) Masc Sg P3) : claudeatur
pass (VPass (VPres VConj) Masc Pl P1) : claudeamur
pass (VPass (VPres VConj) Masc Pl P2) : claudeamini
pass (VPass (VPres VConj) Masc Pl P3) : claudeamur
pass (VPass (VPres VConj) Fem Sg P1) : claudear
pass (VPass (VPres VConj) Fem Sg P2) : claudearis
pass (VPass (VPres VConj) Fem Sg P3) : claudeatur
pass (VPass (VPres VConj) Fem Pl P1) : claudeamur
pass (VPass (VPres VConj) Fem Pl P2) : claudeamini
pass (VPass (VPres VConj) Fem Pl P3) : claudeamur
pass (VPass (VPres VConj) Neutr Sg P1) : claudear
pass (VPass (VPres VConj) Neutr Sg P2) : claudearis
pass (VPass (VPres VConj) Neutr Sg P3) : claudeatur
pass (VPass (VPres VConj) Neutr Pl P1) : claudeamur
pass (VPass (VPres VConj) Neutr Pl P2) : claudeamini
pass (VPass (VPres VConj) Neutr Pl P3) : claudeamur
pass (VPass (VImpf VInd) Masc Sg P1) : clauder
pass (VPass (VImpf VInd) Masc Sg P2) : clauderis
pass (VPass (VImpf VInd) Masc Sg P3) : claudetur
pass (VPass (VImpf VInd) Masc Pl P1) : claudemur
pass (VPass (VImpf VInd) Masc Pl P2) : claudemini
pass (VPass (VImpf VInd) Masc Pl P3) : claudemur
pass (VPass (VImpf VInd) Fem Sg P1) : clauder
pass (VPass (VImpf VInd) Fem Sg P2) : clauderis
pass (VPass (VImpf VInd) Fem Sg P3) : claudetur
pass (VPass (VImpf VInd) Fem Pl P1) : claudemur
pass (VPass (VImpf VInd) Fem Pl P2) : claudemini
pass (VPass (VImpf VInd) Fem Pl P3) : claudemur
pass (VPass (VImpf VInd) Neutr Sg P1) : clauder
pass (VPass (VImpf VInd) Neutr Sg P2) : clauderis
pass (VPass (VImpf VInd) Neutr Sg P3) : claudetur
pass (VPass (VImpf VInd) Neutr Pl P1) : claudemur
pass (VPass (VImpf VInd) Neutr Pl P2) : claudemini
pass (VPass (VImpf VInd) Neutr Pl P3) : claudemur
pass (VPass (VImpf VConj) Masc Sg P1) : clauderer
pass (VPass (VImpf VConj) Masc Sg P2) : claudereris
pass (VPass (VImpf VConj) Masc Sg P3) : clauderetur
pass (VPass (VImpf VConj) Masc Pl P1) : clauderemur
pass (VPass (VImpf VConj) Masc Pl P2) : clauderemini
pass (VPass (VImpf VConj) Masc Pl P3) : clauderemur
pass (VPass (VImpf VConj) Fem Sg P1) : clauderer
pass (VPass (VImpf VConj) Fem Sg P2) : claudereris
pass (VPass (VImpf VConj) Fem Sg P3) : clauderetur
pass (VPass (VImpf VConj) Fem Pl P1) : clauderemur
pass (VPass (VImpf VConj) Fem Pl P2) : clauderemini
pass (VPass (VImpf VConj) Fem Pl P3) : clauderemur
pass (VPass (VImpf VConj) Neutr Sg P1) : clauderer
pass (VPass (VImpf VConj) Neutr Sg P2) : claudereris
pass (VPass (VImpf VConj) Neutr Sg P3) : clauderetur
pass (VPass (VImpf VConj) Neutr Pl P1) : clauderemur
pass (VPass (VImpf VConj) Neutr Pl P2) : clauderemini
pass (VPass (VImpf VConj) Neutr Pl P3) : clauderemur
pass (VPass VFut Masc Sg P1) : claudebor
pass (VPass VFut Masc Sg P2) : claudeberis
pass (VPass VFut Masc Sg P3) : claudebitur
pass (VPass VFut Masc Pl P1) : claudebimur
pass (VPass VFut Masc Pl P2) : claudebimini
pass (VPass VFut Masc Pl P3) : claudebumur
pass (VPass VFut Fem Sg P1) : claudebor
pass (VPass VFut Fem Sg P2) : claudeberis
pass (VPass VFut Fem Sg P3) : claudebitur
pass (VPass VFut Fem Pl P1) : claudebimur
pass (VPass VFut Fem Pl P2) : claudebimini
pass (VPass VFut Fem Pl P3) : claudebumur
pass (VPass VFut Neutr Sg P1) : claudebor
pass (VPass VFut Neutr Sg P2) : claudeberis
pass (VPass VFut Neutr Sg P3) : claudebitur
pass (VPass VFut Neutr Pl P1) : claudebimur
pass (VPass VFut Neutr Pl P2) : claudebimini
pass (VPass VFut Neutr Pl P3) : claudebumur
sup VSupAcc : claudetum
sup VSupAbl : claudetu

 act (VAct VSim (VPres VInd) Sg P1) : numero
act (VAct VSim (VPres VInd) Sg P2) : numeras
act (VAct VSim (VPres VInd) Sg P3) : numerat
act (VAct VSim (VPres VInd) Pl P1) : numeramus
act (VAct VSim (VPres VInd) Pl P2) : numeratis
act (VAct VSim (VPres VInd) Pl P3) : numerant
act (VAct VSim (VPres VConj) Sg P1) : numerem
act (VAct VSim (VPres VConj) Sg P2) : numeres
act (VAct VSim (VPres VConj) Sg P3) : numeret
act (VAct VSim (VPres VConj) Pl P1) : numeremus
act (VAct VSim (VPres VConj) Pl P2) : numeretis
act (VAct VSim (VPres VConj) Pl P3) : numerent
act (VAct VSim (VImpf VInd) Sg P1) : numerabam
act (VAct VSim (VImpf VInd) Sg P2) : numerabas
act (VAct VSim (VImpf VInd) Sg P3) : numerabat
act (VAct VSim (VImpf VInd) Pl P1) : numerabamus
act (VAct VSim (VImpf VInd) Pl P2) : numerabatis
act (VAct VSim (VImpf VInd) Pl P3) : numerabant
act (VAct VSim (VImpf VConj) Sg P1) : numerarem
act (VAct VSim (VImpf VConj) Sg P2) : numerares
act (VAct VSim (VImpf VConj) Sg P3) : numeraret
act (VAct VSim (VImpf VConj) Pl P1) : numeraremus
act (VAct VSim (VImpf VConj) Pl P2) : numeraretis
act (VAct VSim (VImpf VConj) Pl P3) : numerarent
act (VAct VSim VFut Sg P1) : numerabo
act (VAct VSim VFut Sg P2) : numerabis
act (VAct VSim VFut Sg P3) : numerabit
act (VAct VSim VFut Pl P1) : numerabimus
act (VAct VSim VFut Pl P2) : numerabitis
act (VAct VSim VFut Pl P3) : numerabunt
act (VAct VAnt (VPres VInd) Sg P1) : numeravi
act (VAct VAnt (VPres VInd) Sg P2) : numeravisti
act (VAct VAnt (VPres VInd) Sg P3) : numeravit
act (VAct VAnt (VPres VInd) Pl P1) : numeravimus
act (VAct VAnt (VPres VInd) Pl P2) : numeravistis
act (VAct VAnt (VPres VInd) Pl P3) : numeraverunt
act (VAct VAnt (VPres VConj) Sg P1) : numeraverim
act (VAct VAnt (VPres VConj) Sg P2) : numeraveris
act (VAct VAnt (VPres VConj) Sg P3) : numeraverit
act (VAct VAnt (VPres VConj) Pl P1) : numeraverimus
act (VAct VAnt (VPres VConj) Pl P2) : numeraveritis
act (VAct VAnt (VPres VConj) Pl P3) : numeraverint
act (VAct VAnt (VImpf VInd) Sg P1) : numeraveram
act (VAct VAnt (VImpf VInd) Sg P2) : numeraveras
act (VAct VAnt (VImpf VInd) Sg P3) : numeraverat
act (VAct VAnt (VImpf VInd) Pl P1) : numeraveramus
act (VAct VAnt (VImpf VInd) Pl P2) : numeraveratis
act (VAct VAnt (VImpf VInd) Pl P3) : numeraverant
act (VAct VAnt (VImpf VConj) Sg P1) : numeravissem
act (VAct VAnt (VImpf VConj) Sg P2) : numeravisses
act (VAct VAnt (VImpf VConj) Sg P3) : numeravisset
act (VAct VAnt (VImpf VConj) Pl P1) : numeravissemus
act (VAct VAnt (VImpf VConj) Pl P2) : numeravissetis
act (VAct VAnt (VImpf VConj) Pl P3) : numeravissent
act (VAct VAnt VFut Sg P1) : numeravero
act (VAct VAnt VFut Sg P2) : numeraveris
act (VAct VAnt VFut Sg P3) : numeraverit
act (VAct VAnt VFut Pl P1) : numeraverimus
act (VAct VAnt VFut Pl P2) : numeraveritis
act (VAct VAnt VFut Pl P3) : numeraverint
c s : 
ger VGenAcc : numerandum
ger VGenGen : numerandi
ger VGenDat : numerando
ger VGenAbl : numerando
geriv Masc Sg Nom : numerandus
geriv Masc Sg Acc : numerandum
geriv Masc Sg Gen : numerandi
geriv Masc Sg Dat : numerando
geriv Masc Sg Abl : numerando
geriv Masc Sg Voc : numerande
geriv Masc Pl Nom : numerandi
geriv Masc Pl Acc : numerandos
geriv Masc Pl Gen : numerandorum
geriv Masc Pl Dat : numerandis
geriv Masc Pl Abl : numerandis
geriv Masc Pl Voc : numerandi
geriv Fem Sg Nom : numeranda
geriv Fem Sg Acc : numerandam
geriv Fem Sg Gen : numerandae
geriv Fem Sg Dat : numerandae
geriv Fem Sg Abl : numeranda
geriv Fem Sg Voc : numeranda
geriv Fem Pl Nom : numerandae
geriv Fem Pl Acc : numerandas
geriv Fem Pl Gen : numerandarum
geriv Fem Pl Dat : numerandis
geriv Fem Pl Abl : numerandis
geriv Fem Pl Voc : numerandae
geriv Neutr Sg Nom : numerandum
geriv Neutr Sg Acc : numerandum
geriv Neutr Sg Gen : numerandi
geriv Neutr Sg Dat : numerando
geriv Neutr Sg Abl : numerando
geriv Neutr Sg Voc : numerandum
geriv Neutr Pl Nom : numeranda
geriv Neutr Pl Acc : numeranda
geriv Neutr Pl Gen : numerandorum
geriv Neutr Pl Dat : numerandis
geriv Neutr Pl Abl : numerandis
geriv Neutr Pl Voc : numeranda
imp (VImp1 Sg) : numera
imp (VImp1 Pl) : numerate
imp (VImp2 Sg P1) : No imperative form
imp (VImp2 Sg P2) : numerato
imp (VImp2 Sg P3) : numerato
imp (VImp2 Pl P1) : No imperative form
imp (VImp2 Pl P2) : numeratote
imp (VImp2 Pl P3) : numeranto
inf VInfActPres : numerare
inf VInfActPerf : numeravisse
inf VInfActFut : numeraturum
partActFut Masc Sg Nom : numeraturus
partActFut Masc Sg Acc : numeraturum
partActFut Masc Sg Gen : numeraturi
partActFut Masc Sg Dat : numeraturo
partActFut Masc Sg Abl : numeraturo
partActFut Masc Sg Voc : numerature
partActFut Masc Pl Nom : numeraturi
partActFut Masc Pl Acc : numeraturos
partActFut Masc Pl Gen : numeraturorum
partActFut Masc Pl Dat : numeraturis
partActFut Masc Pl Abl : numeraturis
partActFut Masc Pl Voc : numeraturi
partActFut Fem Sg Nom : numeratura
partActFut Fem Sg Acc : numeraturam
partActFut Fem Sg Gen : numeraturae
partActFut Fem Sg Dat : numeraturae
partActFut Fem Sg Abl : numeratura
partActFut Fem Sg Voc : numeratura
partActFut Fem Pl Nom : numeraturae
partActFut Fem Pl Acc : numeraturas
partActFut Fem Pl Gen : numeraturarum
partActFut Fem Pl Dat : numeraturis
partActFut Fem Pl Abl : numeraturis
partActFut Fem Pl Voc : numeraturae
partActFut Neutr Sg Nom : numeraturum
partActFut Neutr Sg Acc : numeraturum
partActFut Neutr Sg Gen : numeraturi
partActFut Neutr Sg Dat : numeraturo
partActFut Neutr Sg Abl : numeraturo
partActFut Neutr Sg Voc : numeraturum
partActFut Neutr Pl Nom : numeratura
partActFut Neutr Pl Acc : numeratura
partActFut Neutr Pl Gen : numeraturorum
partActFut Neutr Pl Dat : numeraturis
partActFut Neutr Pl Abl : numeraturis
partActFut Neutr Pl Voc : numeratura
partActPres Masc Sg Nom : numerans
partActPres Masc Sg Acc : numerantem
partActPres Masc Sg Gen : numerantis
partActPres Masc Sg Dat : numeranti
partActPres Masc Sg Abl : numeranti
partActPres Masc Sg Voc : numerans
partActPres Masc Pl Nom : numerantes
partActPres Masc Pl Acc : numerantes
partActPres Masc Pl Gen : numerantium
partActPres Masc Pl Dat : numerantibus
partActPres Masc Pl Abl : numerantibus
partActPres Masc Pl Voc : numerantes
partActPres Fem Sg Nom : numerans
partActPres Fem Sg Acc : numerantem
partActPres Fem Sg Gen : numerantis
partActPres Fem Sg Dat : numeranti
partActPres Fem Sg Abl : numeranti
partActPres Fem Sg Voc : numerans
partActPres Fem Pl Nom : numerantes
partActPres Fem Pl Acc : numerantes
partActPres Fem Pl Gen : numerantium
partActPres Fem Pl Dat : numerantibus
partActPres Fem Pl Abl : numerantibus
partActPres Fem Pl Voc : numerantes
partActPres Neutr Sg Nom : numerans
partActPres Neutr Sg Acc : numerans
partActPres Neutr Sg Gen : numerantis
partActPres Neutr Sg Dat : numeranti
partActPres Neutr Sg Abl : numeranti
partActPres Neutr Sg Voc : numerans
partActPres Neutr Pl Nom : numerantia
partActPres Neutr Pl Acc : numerantia
partActPres Neutr Pl Gen : numerantium
partActPres Neutr Pl Dat : numerantibus
partActPres Neutr Pl Abl : numerantibus
partActPres Neutr Pl Voc : numerantia
partPassPerf Masc Sg Nom : numeratus
partPassPerf Masc Sg Acc : numeratum
partPassPerf Masc Sg Gen : numerati
partPassPerf Masc Sg Dat : numerato
partPassPerf Masc Sg Abl : numerato
partPassPerf Masc Sg Voc : numerate
partPassPerf Masc Pl Nom : numerati
partPassPerf Masc Pl Acc : numeratos
partPassPerf Masc Pl Gen : numeratorum
partPassPerf Masc Pl Dat : numeratis
partPassPerf Masc Pl Abl : numeratis
partPassPerf Masc Pl Voc : numerati
partPassPerf Fem Sg Nom : numerata
partPassPerf Fem Sg Acc : numeratam
partPassPerf Fem Sg Gen : numeratae
partPassPerf Fem Sg Dat : numeratae
partPassPerf Fem Sg Abl : numerata
partPassPerf Fem Sg Voc : numerata
partPassPerf Fem Pl Nom : numeratae
partPassPerf Fem Pl Acc : numeratas
partPassPerf Fem Pl Gen : numeratarum
partPassPerf Fem Pl Dat : numeratis
partPassPerf Fem Pl Abl : numeratis
partPassPerf Fem Pl Voc : numeratae
partPassPerf Neutr Sg Nom : numeratum
partPassPerf Neutr Sg Acc : numeratum
partPassPerf Neutr Sg Gen : numerati
partPassPerf Neutr Sg Dat : numerato
partPassPerf Neutr Sg Abl : numerato
partPassPerf Neutr Sg Voc : numeratum
partPassPerf Neutr Pl Nom : numerata
partPassPerf Neutr Pl Acc : numerata
partPassPerf Neutr Pl Gen : numeratorum
partPassPerf Neutr Pl Dat : numeratis
partPassPerf Neutr Pl Abl : numeratis
partPassPerf Neutr Pl Voc : numerata
pass (VPass (VPres VInd) Masc Sg P1) : numeror
pass (VPass (VPres VInd) Masc Sg P2) : numeraris
pass (VPass (VPres VInd) Masc Sg P3) : numeratur
pass (VPass (VPres VInd) Masc Pl P1) : numeramur
pass (VPass (VPres VInd) Masc Pl P2) : numeramini
pass (VPass (VPres VInd) Masc Pl P3) : numeramur
pass (VPass (VPres VInd) Fem Sg P1) : numeror
pass (VPass (VPres VInd) Fem Sg P2) : numeraris
pass (VPass (VPres VInd) Fem Sg P3) : numeratur
pass (VPass (VPres VInd) Fem Pl P1) : numeramur
pass (VPass (VPres VInd) Fem Pl P2) : numeramini
pass (VPass (VPres VInd) Fem Pl P3) : numeramur
pass (VPass (VPres VInd) Neutr Sg P1) : numeror
pass (VPass (VPres VInd) Neutr Sg P2) : numeraris
pass (VPass (VPres VInd) Neutr Sg P3) : numeratur
pass (VPass (VPres VInd) Neutr Pl P1) : numeramur
pass (VPass (VPres VInd) Neutr Pl P2) : numeramini
pass (VPass (VPres VInd) Neutr Pl P3) : numeramur
pass (VPass (VPres VConj) Masc Sg P1) : numerer
pass (VPass (VPres VConj) Masc Sg P2) : numereris
pass (VPass (VPres VConj) Masc Sg P3) : numeretur
pass (VPass (VPres VConj) Masc Pl P1) : numeremur
pass (VPass (VPres VConj) Masc Pl P2) : numeremini
pass (VPass (VPres VConj) Masc Pl P3) : numeremur
pass (VPass (VPres VConj) Fem Sg P1) : numerer
pass (VPass (VPres VConj) Fem Sg P2) : numereris
pass (VPass (VPres VConj) Fem Sg P3) : numeretur
pass (VPass (VPres VConj) Fem Pl P1) : numeremur
pass (VPass (VPres VConj) Fem Pl P2) : numeremini
pass (VPass (VPres VConj) Fem Pl P3) : numeremur
pass (VPass (VPres VConj) Neutr Sg P1) : numerer
pass (VPass (VPres VConj) Neutr Sg P2) : numereris
pass (VPass (VPres VConj) Neutr Sg P3) : numeretur
pass (VPass (VPres VConj) Neutr Pl P1) : numeremur
pass (VPass (VPres VConj) Neutr Pl P2) : numeremini
pass (VPass (VPres VConj) Neutr Pl P3) : numeremur
pass (VPass (VImpf VInd) Masc Sg P1) : numerar
pass (VPass (VImpf VInd) Masc Sg P2) : numeraris
pass (VPass (VImpf VInd) Masc Sg P3) : numeratur
pass (VPass (VImpf VInd) Masc Pl P1) : numeramur
pass (VPass (VImpf VInd) Masc Pl P2) : numeramini
pass (VPass (VImpf VInd) Masc Pl P3) : numeramur
pass (VPass (VImpf VInd) Fem Sg P1) : numerar
pass (VPass (VImpf VInd) Fem Sg P2) : numeraris
pass (VPass (VImpf VInd) Fem Sg P3) : numeratur
pass (VPass (VImpf VInd) Fem Pl P1) : numeramur
pass (VPass (VImpf VInd) Fem Pl P2) : numeramini
pass (VPass (VImpf VInd) Fem Pl P3) : numeramur
pass (VPass (VImpf VInd) Neutr Sg P1) : numerar
pass (VPass (VImpf VInd) Neutr Sg P2) : numeraris
pass (VPass (VImpf VInd) Neutr Sg P3) : numeratur
pass (VPass (VImpf VInd) Neutr Pl P1) : numeramur
pass (VPass (VImpf VInd) Neutr Pl P2) : numeramini
pass (VPass (VImpf VInd) Neutr Pl P3) : numeramur
pass (VPass (VImpf VConj) Masc Sg P1) : numerarer
pass (VPass (VImpf VConj) Masc Sg P2) : numerareris
pass (VPass (VImpf VConj) Masc Sg P3) : numeraretur
pass (VPass (VImpf VConj) Masc Pl P1) : numeraremur
pass (VPass (VImpf VConj) Masc Pl P2) : numeraremini
pass (VPass (VImpf VConj) Masc Pl P3) : numeraremur
pass (VPass (VImpf VConj) Fem Sg P1) : numerarer
pass (VPass (VImpf VConj) Fem Sg P2) : numerareris
pass (VPass (VImpf VConj) Fem Sg P3) : numeraretur
pass (VPass (VImpf VConj) Fem Pl P1) : numeraremur
pass (VPass (VImpf VConj) Fem Pl P2) : numeraremini
pass (VPass (VImpf VConj) Fem Pl P3) : numeraremur
pass (VPass (VImpf VConj) Neutr Sg P1) : numerarer
pass (VPass (VImpf VConj) Neutr Sg P2) : numerareris
pass (VPass (VImpf VConj) Neutr Sg P3) : numeraretur
pass (VPass (VImpf VConj) Neutr Pl P1) : numeraremur
pass (VPass (VImpf VConj) Neutr Pl P2) : numeraremini
pass (VPass (VImpf VConj) Neutr Pl P3) : numeraremur
pass (VPass VFut Masc Sg P1) : numerabor
pass (VPass VFut Masc Sg P2) : numeraberis
pass (VPass VFut Masc Sg P3) : numerabitur
pass (VPass VFut Masc Pl P1) : numerabimur
pass (VPass VFut Masc Pl P2) : numerabimini
pass (VPass VFut Masc Pl P3) : numerabumur
pass (VPass VFut Fem Sg P1) : numerabor
pass (VPass VFut Fem Sg P2) : numeraberis
pass (VPass VFut Fem Sg P3) : numerabitur
pass (VPass VFut Fem Pl P1) : numerabimur
pass (VPass VFut Fem Pl P2) : numerabimini
pass (VPass VFut Fem Pl P3) : numerabumur
pass (VPass VFut Neutr Sg P1) : numerabor
pass (VPass VFut Neutr Sg P2) : numeraberis
pass (VPass VFut Neutr Sg P3) : numerabitur
pass (VPass VFut Neutr Pl P1) : numerabimur
pass (VPass VFut Neutr Pl P2) : numerabimini
pass (VPass VFut Neutr Pl P3) : numerabumur
sup VSupAcc : numeratum
sup VSupAbl : numeratu

 act (VAct VSim (VPres VInd) Sg P1) : seco
act (VAct VSim (VPres VInd) Sg P2) : secas
act (VAct VSim (VPres VInd) Sg P3) : secat
act (VAct VSim (VPres VInd) Pl P1) : secamus
act (VAct VSim (VPres VInd) Pl P2) : secatis
act (VAct VSim (VPres VInd) Pl P3) : secant
act (VAct VSim (VPres VConj) Sg P1) : secem
act (VAct VSim (VPres VConj) Sg P2) : seces
act (VAct VSim (VPres VConj) Sg P3) : secet
act (VAct VSim (VPres VConj) Pl P1) : secemus
act (VAct VSim (VPres VConj) Pl P2) : secetis
act (VAct VSim (VPres VConj) Pl P3) : secent
act (VAct VSim (VImpf VInd) Sg P1) : secabam
act (VAct VSim (VImpf VInd) Sg P2) : secabas
act (VAct VSim (VImpf VInd) Sg P3) : secabat
act (VAct VSim (VImpf VInd) Pl P1) : secabamus
act (VAct VSim (VImpf VInd) Pl P2) : secabatis
act (VAct VSim (VImpf VInd) Pl P3) : secabant
act (VAct VSim (VImpf VConj) Sg P1) : secarem
act (VAct VSim (VImpf VConj) Sg P2) : secares
act (VAct VSim (VImpf VConj) Sg P3) : secaret
act (VAct VSim (VImpf VConj) Pl P1) : secaremus
act (VAct VSim (VImpf VConj) Pl P2) : secaretis
act (VAct VSim (VImpf VConj) Pl P3) : secarent
act (VAct VSim VFut Sg P1) : secabo
act (VAct VSim VFut Sg P2) : secabis
act (VAct VSim VFut Sg P3) : secabit
act (VAct VSim VFut Pl P1) : secabimus
act (VAct VSim VFut Pl P2) : secabitis
act (VAct VSim VFut Pl P3) : secabunt
act (VAct VAnt (VPres VInd) Sg P1) : secavi
act (VAct VAnt (VPres VInd) Sg P2) : secavisti
act (VAct VAnt (VPres VInd) Sg P3) : secavit
act (VAct VAnt (VPres VInd) Pl P1) : secavimus
act (VAct VAnt (VPres VInd) Pl P2) : secavistis
act (VAct VAnt (VPres VInd) Pl P3) : secaverunt
act (VAct VAnt (VPres VConj) Sg P1) : secaverim
act (VAct VAnt (VPres VConj) Sg P2) : secaveris
act (VAct VAnt (VPres VConj) Sg P3) : secaverit
act (VAct VAnt (VPres VConj) Pl P1) : secaverimus
act (VAct VAnt (VPres VConj) Pl P2) : secaveritis
act (VAct VAnt (VPres VConj) Pl P3) : secaverint
act (VAct VAnt (VImpf VInd) Sg P1) : secaveram
act (VAct VAnt (VImpf VInd) Sg P2) : secaveras
act (VAct VAnt (VImpf VInd) Sg P3) : secaverat
act (VAct VAnt (VImpf VInd) Pl P1) : secaveramus
act (VAct VAnt (VImpf VInd) Pl P2) : secaveratis
act (VAct VAnt (VImpf VInd) Pl P3) : secaverant
act (VAct VAnt (VImpf VConj) Sg P1) : secavissem
act (VAct VAnt (VImpf VConj) Sg P2) : secavisses
act (VAct VAnt (VImpf VConj) Sg P3) : secavisset
act (VAct VAnt (VImpf VConj) Pl P1) : secavissemus
act (VAct VAnt (VImpf VConj) Pl P2) : secavissetis
act (VAct VAnt (VImpf VConj) Pl P3) : secavissent
act (VAct VAnt VFut Sg P1) : secavero
act (VAct VAnt VFut Sg P2) : secaveris
act (VAct VAnt VFut Sg P3) : secaverit
act (VAct VAnt VFut Pl P1) : secaverimus
act (VAct VAnt VFut Pl P2) : secaveritis
act (VAct VAnt VFut Pl P3) : secaverint
c s : 
ger VGenAcc : secandum
ger VGenGen : secandi
ger VGenDat : secando
ger VGenAbl : secando
geriv Masc Sg Nom : secandus
geriv Masc Sg Acc : secandum
geriv Masc Sg Gen : secandi
geriv Masc Sg Dat : secando
geriv Masc Sg Abl : secando
geriv Masc Sg Voc : secande
geriv Masc Pl Nom : secandi
geriv Masc Pl Acc : secandos
geriv Masc Pl Gen : secandorum
geriv Masc Pl Dat : secandis
geriv Masc Pl Abl : secandis
geriv Masc Pl Voc : secandi
geriv Fem Sg Nom : secanda
geriv Fem Sg Acc : secandam
geriv Fem Sg Gen : secandae
geriv Fem Sg Dat : secandae
geriv Fem Sg Abl : secanda
geriv Fem Sg Voc : secanda
geriv Fem Pl Nom : secandae
geriv Fem Pl Acc : secandas
geriv Fem Pl Gen : secandarum
geriv Fem Pl Dat : secandis
geriv Fem Pl Abl : secandis
geriv Fem Pl Voc : secandae
geriv Neutr Sg Nom : secandum
geriv Neutr Sg Acc : secandum
geriv Neutr Sg Gen : secandi
geriv Neutr Sg Dat : secando
geriv Neutr Sg Abl : secando
geriv Neutr Sg Voc : secandum
geriv Neutr Pl Nom : secanda
geriv Neutr Pl Acc : secanda
geriv Neutr Pl Gen : secandorum
geriv Neutr Pl Dat : secandis
geriv Neutr Pl Abl : secandis
geriv Neutr Pl Voc : secanda
imp (VImp1 Sg) : seca
imp (VImp1 Pl) : secate
imp (VImp2 Sg P1) : No imperative form
imp (VImp2 Sg P2) : secato
imp (VImp2 Sg P3) : secato
imp (VImp2 Pl P1) : No imperative form
imp (VImp2 Pl P2) : secatote
imp (VImp2 Pl P3) : secanto
inf VInfActPres : secare
inf VInfActPerf : secavisse
inf VInfActFut : secaturum
partActFut Masc Sg Nom : secaturus
partActFut Masc Sg Acc : secaturum
partActFut Masc Sg Gen : secaturi
partActFut Masc Sg Dat : secaturo
partActFut Masc Sg Abl : secaturo
partActFut Masc Sg Voc : secature
partActFut Masc Pl Nom : secaturi
partActFut Masc Pl Acc : secaturos
partActFut Masc Pl Gen : secaturorum
partActFut Masc Pl Dat : secaturis
partActFut Masc Pl Abl : secaturis
partActFut Masc Pl Voc : secaturi
partActFut Fem Sg Nom : secatura
partActFut Fem Sg Acc : secaturam
partActFut Fem Sg Gen : secaturae
partActFut Fem Sg Dat : secaturae
partActFut Fem Sg Abl : secatura
partActFut Fem Sg Voc : secatura
partActFut Fem Pl Nom : secaturae
partActFut Fem Pl Acc : secaturas
partActFut Fem Pl Gen : secaturarum
partActFut Fem Pl Dat : secaturis
partActFut Fem Pl Abl : secaturis
partActFut Fem Pl Voc : secaturae
partActFut Neutr Sg Nom : secaturum
partActFut Neutr Sg Acc : secaturum
partActFut Neutr Sg Gen : secaturi
partActFut Neutr Sg Dat : secaturo
partActFut Neutr Sg Abl : secaturo
partActFut Neutr Sg Voc : secaturum
partActFut Neutr Pl Nom : secatura
partActFut Neutr Pl Acc : secatura
partActFut Neutr Pl Gen : secaturorum
partActFut Neutr Pl Dat : secaturis
partActFut Neutr Pl Abl : secaturis
partActFut Neutr Pl Voc : secatura
partActPres Masc Sg Nom : secans
partActPres Masc Sg Acc : secantem
partActPres Masc Sg Gen : secantis
partActPres Masc Sg Dat : secanti
partActPres Masc Sg Abl : secanti
partActPres Masc Sg Voc : secans
partActPres Masc Pl Nom : secantes
partActPres Masc Pl Acc : secantes
partActPres Masc Pl Gen : secantium
partActPres Masc Pl Dat : secantibus
partActPres Masc Pl Abl : secantibus
partActPres Masc Pl Voc : secantes
partActPres Fem Sg Nom : secans
partActPres Fem Sg Acc : secantem
partActPres Fem Sg Gen : secantis
partActPres Fem Sg Dat : secanti
partActPres Fem Sg Abl : secanti
partActPres Fem Sg Voc : secans
partActPres Fem Pl Nom : secantes
partActPres Fem Pl Acc : secantes
partActPres Fem Pl Gen : secantium
partActPres Fem Pl Dat : secantibus
partActPres Fem Pl Abl : secantibus
partActPres Fem Pl Voc : secantes
partActPres Neutr Sg Nom : secans
partActPres Neutr Sg Acc : secans
partActPres Neutr Sg Gen : secantis
partActPres Neutr Sg Dat : secanti
partActPres Neutr Sg Abl : secanti
partActPres Neutr Sg Voc : secans
partActPres Neutr Pl Nom : secantia
partActPres Neutr Pl Acc : secantia
partActPres Neutr Pl Gen : secantium
partActPres Neutr Pl Dat : secantibus
partActPres Neutr Pl Abl : secantibus
partActPres Neutr Pl Voc : secantia
partPassPerf Masc Sg Nom : secatus
partPassPerf Masc Sg Acc : secatum
partPassPerf Masc Sg Gen : secati
partPassPerf Masc Sg Dat : secato
partPassPerf Masc Sg Abl : secato
partPassPerf Masc Sg Voc : secate
partPassPerf Masc Pl Nom : secati
partPassPerf Masc Pl Acc : secatos
partPassPerf Masc Pl Gen : secatorum
partPassPerf Masc Pl Dat : secatis
partPassPerf Masc Pl Abl : secatis
partPassPerf Masc Pl Voc : secati
partPassPerf Fem Sg Nom : secata
partPassPerf Fem Sg Acc : secatam
partPassPerf Fem Sg Gen : secatae
partPassPerf Fem Sg Dat : secatae
partPassPerf Fem Sg Abl : secata
partPassPerf Fem Sg Voc : secata
partPassPerf Fem Pl Nom : secatae
partPassPerf Fem Pl Acc : secatas
partPassPerf Fem Pl Gen : secatarum
partPassPerf Fem Pl Dat : secatis
partPassPerf Fem Pl Abl : secatis
partPassPerf Fem Pl Voc : secatae
partPassPerf Neutr Sg Nom : secatum
partPassPerf Neutr Sg Acc : secatum
partPassPerf Neutr Sg Gen : secati
partPassPerf Neutr Sg Dat : secato
partPassPerf Neutr Sg Abl : secato
partPassPerf Neutr Sg Voc : secatum
partPassPerf Neutr Pl Nom : secata
partPassPerf Neutr Pl Acc : secata
partPassPerf Neutr Pl Gen : secatorum
partPassPerf Neutr Pl Dat : secatis
partPassPerf Neutr Pl Abl : secatis
partPassPerf Neutr Pl Voc : secata
pass (VPass (VPres VInd) Masc Sg P1) : secor
pass (VPass (VPres VInd) Masc Sg P2) : secaris
pass (VPass (VPres VInd) Masc Sg P3) : secatur
pass (VPass (VPres VInd) Masc Pl P1) : secamur
pass (VPass (VPres VInd) Masc Pl P2) : secamini
pass (VPass (VPres VInd) Masc Pl P3) : secamur
pass (VPass (VPres VInd) Fem Sg P1) : secor
pass (VPass (VPres VInd) Fem Sg P2) : secaris
pass (VPass (VPres VInd) Fem Sg P3) : secatur
pass (VPass (VPres VInd) Fem Pl P1) : secamur
pass (VPass (VPres VInd) Fem Pl P2) : secamini
pass (VPass (VPres VInd) Fem Pl P3) : secamur
pass (VPass (VPres VInd) Neutr Sg P1) : secor
pass (VPass (VPres VInd) Neutr Sg P2) : secaris
pass (VPass (VPres VInd) Neutr Sg P3) : secatur
pass (VPass (VPres VInd) Neutr Pl P1) : secamur
pass (VPass (VPres VInd) Neutr Pl P2) : secamini
pass (VPass (VPres VInd) Neutr Pl P3) : secamur
pass (VPass (VPres VConj) Masc Sg P1) : secer
pass (VPass (VPres VConj) Masc Sg P2) : seceris
pass (VPass (VPres VConj) Masc Sg P3) : secetur
pass (VPass (VPres VConj) Masc Pl P1) : secemur
pass (VPass (VPres VConj) Masc Pl P2) : secemini
pass (VPass (VPres VConj) Masc Pl P3) : secemur
pass (VPass (VPres VConj) Fem Sg P1) : secer
pass (VPass (VPres VConj) Fem Sg P2) : seceris
pass (VPass (VPres VConj) Fem Sg P3) : secetur
pass (VPass (VPres VConj) Fem Pl P1) : secemur
pass (VPass (VPres VConj) Fem Pl P2) : secemini
pass (VPass (VPres VConj) Fem Pl P3) : secemur
pass (VPass (VPres VConj) Neutr Sg P1) : secer
pass (VPass (VPres VConj) Neutr Sg P2) : seceris
pass (VPass (VPres VConj) Neutr Sg P3) : secetur
pass (VPass (VPres VConj) Neutr Pl P1) : secemur
pass (VPass (VPres VConj) Neutr Pl P2) : secemini
pass (VPass (VPres VConj) Neutr Pl P3) : secemur
pass (VPass (VImpf VInd) Masc Sg P1) : secar
pass (VPass (VImpf VInd) Masc Sg P2) : secaris
pass (VPass (VImpf VInd) Masc Sg P3) : secatur
pass (VPass (VImpf VInd) Masc Pl P1) : secamur
pass (VPass (VImpf VInd) Masc Pl P2) : secamini
pass (VPass (VImpf VInd) Masc Pl P3) : secamur
pass (VPass (VImpf VInd) Fem Sg P1) : secar
pass (VPass (VImpf VInd) Fem Sg P2) : secaris
pass (VPass (VImpf VInd) Fem Sg P3) : secatur
pass (VPass (VImpf VInd) Fem Pl P1) : secamur
pass (VPass (VImpf VInd) Fem Pl P2) : secamini
pass (VPass (VImpf VInd) Fem Pl P3) : secamur
pass (VPass (VImpf VInd) Neutr Sg P1) : secar
pass (VPass (VImpf VInd) Neutr Sg P2) : secaris
pass (VPass (VImpf VInd) Neutr Sg P3) : secatur
pass (VPass (VImpf VInd) Neutr Pl P1) : secamur
pass (VPass (VImpf VInd) Neutr Pl P2) : secamini
pass (VPass (VImpf VInd) Neutr Pl P3) : secamur
pass (VPass (VImpf VConj) Masc Sg P1) : secarer
pass (VPass (VImpf VConj) Masc Sg P2) : secareris
pass (VPass (VImpf VConj) Masc Sg P3) : secaretur
pass (VPass (VImpf VConj) Masc Pl P1) : secaremur
pass (VPass (VImpf VConj) Masc Pl P2) : secaremini
pass (VPass (VImpf VConj) Masc Pl P3) : secaremur
pass (VPass (VImpf VConj) Fem Sg P1) : secarer
pass (VPass (VImpf VConj) Fem Sg P2) : secareris
pass (VPass (VImpf VConj) Fem Sg P3) : secaretur
pass (VPass (VImpf VConj) Fem Pl P1) : secaremur
pass (VPass (VImpf VConj) Fem Pl P2) : secaremini
pass (VPass (VImpf VConj) Fem Pl P3) : secaremur
pass (VPass (VImpf VConj) Neutr Sg P1) : secarer
pass (VPass (VImpf VConj) Neutr Sg P2) : secareris
pass (VPass (VImpf VConj) Neutr Sg P3) : secaretur
pass (VPass (VImpf VConj) Neutr Pl P1) : secaremur
pass (VPass (VImpf VConj) Neutr Pl P2) : secaremini
pass (VPass (VImpf VConj) Neutr Pl P3) : secaremur
pass (VPass VFut Masc Sg P1) : secabor
pass (VPass VFut Masc Sg P2) : secaberis
pass (VPass VFut Masc Sg P3) : secabitur
pass (VPass VFut Masc Pl P1) : secabimur
pass (VPass VFut Masc Pl P2) : secabimini
pass (VPass VFut Masc Pl P3) : secabumur
pass (VPass VFut Fem Sg P1) : secabor
pass (VPass VFut Fem Sg P2) : secaberis
pass (VPass VFut Fem Sg P3) : secabitur
pass (VPass VFut Fem Pl P1) : secabimur
pass (VPass VFut Fem Pl P2) : secabimini
pass (VPass VFut Fem Pl P3) : secabumur
pass (VPass VFut Neutr Sg P1) : secabor
pass (VPass VFut Neutr Sg P2) : secaberis
pass (VPass VFut Neutr Sg P3) : secabitur
pass (VPass VFut Neutr Pl P1) : secabimur
pass (VPass VFut Neutr Pl P2) : secabimini
pass (VPass VFut Neutr Pl P3) : secabumur
sup VSupAcc : secatum
sup VSupAbl : secatu

 act (VAct VSim (VPres VInd) Sg P1) : ageo
act (VAct VSim (VPres VInd) Sg P2) : ages
act (VAct VSim (VPres VInd) Sg P3) : aget
act (VAct VSim (VPres VInd) Pl P1) : agemus
act (VAct VSim (VPres VInd) Pl P2) : agetis
act (VAct VSim (VPres VInd) Pl P3) : agent
act (VAct VSim (VPres VConj) Sg P1) : ageam
act (VAct VSim (VPres VConj) Sg P2) : ageas
act (VAct VSim (VPres VConj) Sg P3) : ageat
act (VAct VSim (VPres VConj) Pl P1) : ageamus
act (VAct VSim (VPres VConj) Pl P2) : ageatis
act (VAct VSim (VPres VConj) Pl P3) : ageant
act (VAct VSim (VImpf VInd) Sg P1) : agebam
act (VAct VSim (VImpf VInd) Sg P2) : agebas
act (VAct VSim (VImpf VInd) Sg P3) : agebat
act (VAct VSim (VImpf VInd) Pl P1) : agebamus
act (VAct VSim (VImpf VInd) Pl P2) : agebatis
act (VAct VSim (VImpf VInd) Pl P3) : agebant
act (VAct VSim (VImpf VConj) Sg P1) : agerem
act (VAct VSim (VImpf VConj) Sg P2) : ageres
act (VAct VSim (VImpf VConj) Sg P3) : ageret
act (VAct VSim (VImpf VConj) Pl P1) : ageremus
act (VAct VSim (VImpf VConj) Pl P2) : ageretis
act (VAct VSim (VImpf VConj) Pl P3) : agerent
act (VAct VSim VFut Sg P1) : agebo
act (VAct VSim VFut Sg P2) : agebis
act (VAct VSim VFut Sg P3) : agebit
act (VAct VSim VFut Pl P1) : agebimus
act (VAct VSim VFut Pl P2) : agebitis
act (VAct VSim VFut Pl P3) : agebunt
act (VAct VAnt (VPres VInd) Sg P1) : agui
act (VAct VAnt (VPres VInd) Sg P2) : aguisti
act (VAct VAnt (VPres VInd) Sg P3) : aguit
act (VAct VAnt (VPres VInd) Pl P1) : aguimus
act (VAct VAnt (VPres VInd) Pl P2) : aguistis
act (VAct VAnt (VPres VInd) Pl P3) : aguerunt
act (VAct VAnt (VPres VConj) Sg P1) : aguerim
act (VAct VAnt (VPres VConj) Sg P2) : agueris
act (VAct VAnt (VPres VConj) Sg P3) : aguerit
act (VAct VAnt (VPres VConj) Pl P1) : aguerimus
act (VAct VAnt (VPres VConj) Pl P2) : agueritis
act (VAct VAnt (VPres VConj) Pl P3) : aguerint
act (VAct VAnt (VImpf VInd) Sg P1) : agueram
act (VAct VAnt (VImpf VInd) Sg P2) : agueras
act (VAct VAnt (VImpf VInd) Sg P3) : aguerat
act (VAct VAnt (VImpf VInd) Pl P1) : agueramus
act (VAct VAnt (VImpf VInd) Pl P2) : agueratis
act (VAct VAnt (VImpf VInd) Pl P3) : aguerant
act (VAct VAnt (VImpf VConj) Sg P1) : aguissem
act (VAct VAnt (VImpf VConj) Sg P2) : aguisses
act (VAct VAnt (VImpf VConj) Sg P3) : aguisset
act (VAct VAnt (VImpf VConj) Pl P1) : aguissemus
act (VAct VAnt (VImpf VConj) Pl P2) : aguissetis
act (VAct VAnt (VImpf VConj) Pl P3) : aguissent
act (VAct VAnt VFut Sg P1) : aguero
act (VAct VAnt VFut Sg P2) : agueris
act (VAct VAnt VFut Sg P3) : aguerit
act (VAct VAnt VFut Pl P1) : aguerimus
act (VAct VAnt VFut Pl P2) : agueritis
act (VAct VAnt VFut Pl P3) : aguerint
c s : 
ger VGenAcc : agendum
ger VGenGen : agendi
ger VGenDat : agendo
ger VGenAbl : agendo
geriv Masc Sg Nom : agendus
geriv Masc Sg Acc : agendum
geriv Masc Sg Gen : agendi
geriv Masc Sg Dat : agendo
geriv Masc Sg Abl : agendo
geriv Masc Sg Voc : agende
geriv Masc Pl Nom : agendi
geriv Masc Pl Acc : agendos
geriv Masc Pl Gen : agendorum
geriv Masc Pl Dat : agendis
geriv Masc Pl Abl : agendis
geriv Masc Pl Voc : agendi
geriv Fem Sg Nom : agenda
geriv Fem Sg Acc : agendam
geriv Fem Sg Gen : agendae
geriv Fem Sg Dat : agendae
geriv Fem Sg Abl : agenda
geriv Fem Sg Voc : agenda
geriv Fem Pl Nom : agendae
geriv Fem Pl Acc : agendas
geriv Fem Pl Gen : agendarum
geriv Fem Pl Dat : agendis
geriv Fem Pl Abl : agendis
geriv Fem Pl Voc : agendae
geriv Neutr Sg Nom : agendum
geriv Neutr Sg Acc : agendum
geriv Neutr Sg Gen : agendi
geriv Neutr Sg Dat : agendo
geriv Neutr Sg Abl : agendo
geriv Neutr Sg Voc : agendum
geriv Neutr Pl Nom : agenda
geriv Neutr Pl Acc : agenda
geriv Neutr Pl Gen : agendorum
geriv Neutr Pl Dat : agendis
geriv Neutr Pl Abl : agendis
geriv Neutr Pl Voc : agenda
imp (VImp1 Sg) : age
imp (VImp1 Pl) : agete
imp (VImp2 Sg P1) : No imperative form
imp (VImp2 Sg P2) : ageto
imp (VImp2 Sg P3) : ageto
imp (VImp2 Pl P1) : No imperative form
imp (VImp2 Pl P2) : agetote
imp (VImp2 Pl P3) : agento
inf VInfActPres : agere
inf VInfActPerf : aguisse
inf VInfActFut : ageturum
partActFut Masc Sg Nom : ageturus
partActFut Masc Sg Acc : ageturum
partActFut Masc Sg Gen : ageturi
partActFut Masc Sg Dat : ageturo
partActFut Masc Sg Abl : ageturo
partActFut Masc Sg Voc : ageture
partActFut Masc Pl Nom : ageturi
partActFut Masc Pl Acc : ageturos
partActFut Masc Pl Gen : ageturorum
partActFut Masc Pl Dat : ageturis
partActFut Masc Pl Abl : ageturis
partActFut Masc Pl Voc : ageturi
partActFut Fem Sg Nom : agetura
partActFut Fem Sg Acc : ageturam
partActFut Fem Sg Gen : ageturae
partActFut Fem Sg Dat : ageturae
partActFut Fem Sg Abl : agetura
partActFut Fem Sg Voc : agetura
partActFut Fem Pl Nom : ageturae
partActFut Fem Pl Acc : ageturas
partActFut Fem Pl Gen : ageturarum
partActFut Fem Pl Dat : ageturis
partActFut Fem Pl Abl : ageturis
partActFut Fem Pl Voc : ageturae
partActFut Neutr Sg Nom : ageturum
partActFut Neutr Sg Acc : ageturum
partActFut Neutr Sg Gen : ageturi
partActFut Neutr Sg Dat : ageturo
partActFut Neutr Sg Abl : ageturo
partActFut Neutr Sg Voc : ageturum
partActFut Neutr Pl Nom : agetura
partActFut Neutr Pl Acc : agetura
partActFut Neutr Pl Gen : ageturorum
partActFut Neutr Pl Dat : ageturis
partActFut Neutr Pl Abl : ageturis
partActFut Neutr Pl Voc : agetura
partActPres Masc Sg Nom : agens
partActPres Masc Sg Acc : agentem
partActPres Masc Sg Gen : agentis
partActPres Masc Sg Dat : agenti
partActPres Masc Sg Abl : agenti
partActPres Masc Sg Voc : agens
partActPres Masc Pl Nom : agentes
partActPres Masc Pl Acc : agentes
partActPres Masc Pl Gen : agentium
partActPres Masc Pl Dat : agentibus
partActPres Masc Pl Abl : agentibus
partActPres Masc Pl Voc : agentes
partActPres Fem Sg Nom : agens
partActPres Fem Sg Acc : agentem
partActPres Fem Sg Gen : agentis
partActPres Fem Sg Dat : agenti
partActPres Fem Sg Abl : agenti
partActPres Fem Sg Voc : agens
partActPres Fem Pl Nom : agentes
partActPres Fem Pl Acc : agentes
partActPres Fem Pl Gen : agentium
partActPres Fem Pl Dat : agentibus
partActPres Fem Pl Abl : agentibus
partActPres Fem Pl Voc : agentes
partActPres Neutr Sg Nom : agens
partActPres Neutr Sg Acc : agens
partActPres Neutr Sg Gen : agentis
partActPres Neutr Sg Dat : agenti
partActPres Neutr Sg Abl : agenti
partActPres Neutr Sg Voc : agens
partActPres Neutr Pl Nom : agentia
partActPres Neutr Pl Acc : agentia
partActPres Neutr Pl Gen : agentium
partActPres Neutr Pl Dat : agentibus
partActPres Neutr Pl Abl : agentibus
partActPres Neutr Pl Voc : agentia
partPassPerf Masc Sg Nom : agetus
partPassPerf Masc Sg Acc : agetum
partPassPerf Masc Sg Gen : ageti
partPassPerf Masc Sg Dat : ageto
partPassPerf Masc Sg Abl : ageto
partPassPerf Masc Sg Voc : agete
partPassPerf Masc Pl Nom : ageti
partPassPerf Masc Pl Acc : agetos
partPassPerf Masc Pl Gen : agetorum
partPassPerf Masc Pl Dat : agetis
partPassPerf Masc Pl Abl : agetis
partPassPerf Masc Pl Voc : ageti
partPassPerf Fem Sg Nom : ageta
partPassPerf Fem Sg Acc : agetam
partPassPerf Fem Sg Gen : agetae
partPassPerf Fem Sg Dat : agetae
partPassPerf Fem Sg Abl : ageta
partPassPerf Fem Sg Voc : ageta
partPassPerf Fem Pl Nom : agetae
partPassPerf Fem Pl Acc : agetas
partPassPerf Fem Pl Gen : agetarum
partPassPerf Fem Pl Dat : agetis
partPassPerf Fem Pl Abl : agetis
partPassPerf Fem Pl Voc : agetae
partPassPerf Neutr Sg Nom : agetum
partPassPerf Neutr Sg Acc : agetum
partPassPerf Neutr Sg Gen : ageti
partPassPerf Neutr Sg Dat : ageto
partPassPerf Neutr Sg Abl : ageto
partPassPerf Neutr Sg Voc : agetum
partPassPerf Neutr Pl Nom : ageta
partPassPerf Neutr Pl Acc : ageta
partPassPerf Neutr Pl Gen : agetorum
partPassPerf Neutr Pl Dat : agetis
partPassPerf Neutr Pl Abl : agetis
partPassPerf Neutr Pl Voc : ageta
pass (VPass (VPres VInd) Masc Sg P1) : ageor
pass (VPass (VPres VInd) Masc Sg P2) : ageris
pass (VPass (VPres VInd) Masc Sg P3) : agetur
pass (VPass (VPres VInd) Masc Pl P1) : agemur
pass (VPass (VPres VInd) Masc Pl P2) : agemini
pass (VPass (VPres VInd) Masc Pl P3) : agemur
pass (VPass (VPres VInd) Fem Sg P1) : ageor
pass (VPass (VPres VInd) Fem Sg P2) : ageris
pass (VPass (VPres VInd) Fem Sg P3) : agetur
pass (VPass (VPres VInd) Fem Pl P1) : agemur
pass (VPass (VPres VInd) Fem Pl P2) : agemini
pass (VPass (VPres VInd) Fem Pl P3) : agemur
pass (VPass (VPres VInd) Neutr Sg P1) : ageor
pass (VPass (VPres VInd) Neutr Sg P2) : ageris
pass (VPass (VPres VInd) Neutr Sg P3) : agetur
pass (VPass (VPres VInd) Neutr Pl P1) : agemur
pass (VPass (VPres VInd) Neutr Pl P2) : agemini
pass (VPass (VPres VInd) Neutr Pl P3) : agemur
pass (VPass (VPres VConj) Masc Sg P1) : agear
pass (VPass (VPres VConj) Masc Sg P2) : agearis
pass (VPass (VPres VConj) Masc Sg P3) : ageatur
pass (VPass (VPres VConj) Masc Pl P1) : ageamur
pass (VPass (VPres VConj) Masc Pl P2) : ageamini
pass (VPass (VPres VConj) Masc Pl P3) : ageamur
pass (VPass (VPres VConj) Fem Sg P1) : agear
pass (VPass (VPres VConj) Fem Sg P2) : agearis
pass (VPass (VPres VConj) Fem Sg P3) : ageatur
pass (VPass (VPres VConj) Fem Pl P1) : ageamur
pass (VPass (VPres VConj) Fem Pl P2) : ageamini
pass (VPass (VPres VConj) Fem Pl P3) : ageamur
pass (VPass (VPres VConj) Neutr Sg P1) : agear
pass (VPass (VPres VConj) Neutr Sg P2) : agearis
pass (VPass (VPres VConj) Neutr Sg P3) : ageatur
pass (VPass (VPres VConj) Neutr Pl P1) : ageamur
pass (VPass (VPres VConj) Neutr Pl P2) : ageamini
pass (VPass (VPres VConj) Neutr Pl P3) : ageamur
pass (VPass (VImpf VInd) Masc Sg P1) : ager
pass (VPass (VImpf VInd) Masc Sg P2) : ageris
pass (VPass (VImpf VInd) Masc Sg P3) : agetur
pass (VPass (VImpf VInd) Masc Pl P1) : agemur
pass (VPass (VImpf VInd) Masc Pl P2) : agemini
pass (VPass (VImpf VInd) Masc Pl P3) : agemur
pass (VPass (VImpf VInd) Fem Sg P1) : ager
pass (VPass (VImpf VInd) Fem Sg P2) : ageris
pass (VPass (VImpf VInd) Fem Sg P3) : agetur
pass (VPass (VImpf VInd) Fem Pl P1) : agemur
pass (VPass (VImpf VInd) Fem Pl P2) : agemini
pass (VPass (VImpf VInd) Fem Pl P3) : agemur
pass (VPass (VImpf VInd) Neutr Sg P1) : ager
pass (VPass (VImpf VInd) Neutr Sg P2) : ageris
pass (VPass (VImpf VInd) Neutr Sg P3) : agetur
pass (VPass (VImpf VInd) Neutr Pl P1) : agemur
pass (VPass (VImpf VInd) Neutr Pl P2) : agemini
pass (VPass (VImpf VInd) Neutr Pl P3) : agemur
pass (VPass (VImpf VConj) Masc Sg P1) : agerer
pass (VPass (VImpf VConj) Masc Sg P2) : agereris
pass (VPass (VImpf VConj) Masc Sg P3) : ageretur
pass (VPass (VImpf VConj) Masc Pl P1) : ageremur
pass (VPass (VImpf VConj) Masc Pl P2) : ageremini
pass (VPass (VImpf VConj) Masc Pl P3) : ageremur
pass (VPass (VImpf VConj) Fem Sg P1) : agerer
pass (VPass (VImpf VConj) Fem Sg P2) : agereris
pass (VPass (VImpf VConj) Fem Sg P3) : ageretur
pass (VPass (VImpf VConj) Fem Pl P1) : ageremur
pass (VPass (VImpf VConj) Fem Pl P2) : ageremini
pass (VPass (VImpf VConj) Fem Pl P3) : ageremur
pass (VPass (VImpf VConj) Neutr Sg P1) : agerer
pass (VPass (VImpf VConj) Neutr Sg P2) : agereris
pass (VPass (VImpf VConj) Neutr Sg P3) : ageretur
pass (VPass (VImpf VConj) Neutr Pl P1) : ageremur
pass (VPass (VImpf VConj) Neutr Pl P2) : ageremini
pass (VPass (VImpf VConj) Neutr Pl P3) : ageremur
pass (VPass VFut Masc Sg P1) : agebor
pass (VPass VFut Masc Sg P2) : ageberis
pass (VPass VFut Masc Sg P3) : agebitur
pass (VPass VFut Masc Pl P1) : agebimur
pass (VPass VFut Masc Pl P2) : agebimini
pass (VPass VFut Masc Pl P3) : agebumur
pass (VPass VFut Fem Sg P1) : agebor
pass (VPass VFut Fem Sg P2) : ageberis
pass (VPass VFut Fem Sg P3) : agebitur
pass (VPass VFut Fem Pl P1) : agebimur
pass (VPass VFut Fem Pl P2) : agebimini
pass (VPass VFut Fem Pl P3) : agebumur
pass (VPass VFut Neutr Sg P1) : agebor
pass (VPass VFut Neutr Sg P2) : ageberis
pass (VPass VFut Neutr Sg P3) : agebitur
pass (VPass VFut Neutr Pl P1) : agebimur
pass (VPass VFut Neutr Pl P2) : agebimini
pass (VPass VFut Neutr Pl P3) : agebumur
sup VSupAcc : agetum
sup VSupAbl : agetu

 act (VAct VSim (VPres VInd) Sg P1) : bibeo
act (VAct VSim (VPres VInd) Sg P2) : bibes
act (VAct VSim (VPres VInd) Sg P3) : bibet
act (VAct VSim (VPres VInd) Pl P1) : bibemus
act (VAct VSim (VPres VInd) Pl P2) : bibetis
act (VAct VSim (VPres VInd) Pl P3) : bibent
act (VAct VSim (VPres VConj) Sg P1) : bibeam
act (VAct VSim (VPres VConj) Sg P2) : bibeas
act (VAct VSim (VPres VConj) Sg P3) : bibeat
act (VAct VSim (VPres VConj) Pl P1) : bibeamus
act (VAct VSim (VPres VConj) Pl P2) : bibeatis
act (VAct VSim (VPres VConj) Pl P3) : bibeant
act (VAct VSim (VImpf VInd) Sg P1) : bibebam
act (VAct VSim (VImpf VInd) Sg P2) : bibebas
act (VAct VSim (VImpf VInd) Sg P3) : bibebat
act (VAct VSim (VImpf VInd) Pl P1) : bibebamus
act (VAct VSim (VImpf VInd) Pl P2) : bibebatis
act (VAct VSim (VImpf VInd) Pl P3) : bibebant
act (VAct VSim (VImpf VConj) Sg P1) : biberem
act (VAct VSim (VImpf VConj) Sg P2) : biberes
act (VAct VSim (VImpf VConj) Sg P3) : biberet
act (VAct VSim (VImpf VConj) Pl P1) : biberemus
act (VAct VSim (VImpf VConj) Pl P2) : biberetis
act (VAct VSim (VImpf VConj) Pl P3) : biberent
act (VAct VSim VFut Sg P1) : bibebo
act (VAct VSim VFut Sg P2) : bibebis
act (VAct VSim VFut Sg P3) : bibebit
act (VAct VSim VFut Pl P1) : bibebimus
act (VAct VSim VFut Pl P2) : bibebitis
act (VAct VSim VFut Pl P3) : bibebunt
act (VAct VAnt (VPres VInd) Sg P1) : bibui
act (VAct VAnt (VPres VInd) Sg P2) : bibuisti
act (VAct VAnt (VPres VInd) Sg P3) : bibuit
act (VAct VAnt (VPres VInd) Pl P1) : bibuimus
act (VAct VAnt (VPres VInd) Pl P2) : bibuistis
act (VAct VAnt (VPres VInd) Pl P3) : bibuerunt
act (VAct VAnt (VPres VConj) Sg P1) : bibuerim
act (VAct VAnt (VPres VConj) Sg P2) : bibueris
act (VAct VAnt (VPres VConj) Sg P3) : bibuerit
act (VAct VAnt (VPres VConj) Pl P1) : bibuerimus
act (VAct VAnt (VPres VConj) Pl P2) : bibueritis
act (VAct VAnt (VPres VConj) Pl P3) : bibuerint
act (VAct VAnt (VImpf VInd) Sg P1) : bibueram
act (VAct VAnt (VImpf VInd) Sg P2) : bibueras
act (VAct VAnt (VImpf VInd) Sg P3) : bibuerat
act (VAct VAnt (VImpf VInd) Pl P1) : bibueramus
act (VAct VAnt (VImpf VInd) Pl P2) : bibueratis
act (VAct VAnt (VImpf VInd) Pl P3) : bibuerant
act (VAct VAnt (VImpf VConj) Sg P1) : bibuissem
act (VAct VAnt (VImpf VConj) Sg P2) : bibuisses
act (VAct VAnt (VImpf VConj) Sg P3) : bibuisset
act (VAct VAnt (VImpf VConj) Pl P1) : bibuissemus
act (VAct VAnt (VImpf VConj) Pl P2) : bibuissetis
act (VAct VAnt (VImpf VConj) Pl P3) : bibuissent
act (VAct VAnt VFut Sg P1) : bibuero
act (VAct VAnt VFut Sg P2) : bibueris
act (VAct VAnt VFut Sg P3) : bibuerit
act (VAct VAnt VFut Pl P1) : bibuerimus
act (VAct VAnt VFut Pl P2) : bibueritis
act (VAct VAnt VFut Pl P3) : bibuerint
c s : 
ger VGenAcc : bibendum
ger VGenGen : bibendi
ger VGenDat : bibendo
ger VGenAbl : bibendo
geriv Masc Sg Nom : bibendus
geriv Masc Sg Acc : bibendum
geriv Masc Sg Gen : bibendi
geriv Masc Sg Dat : bibendo
geriv Masc Sg Abl : bibendo
geriv Masc Sg Voc : bibende
geriv Masc Pl Nom : bibendi
geriv Masc Pl Acc : bibendos
geriv Masc Pl Gen : bibendorum
geriv Masc Pl Dat : bibendis
geriv Masc Pl Abl : bibendis
geriv Masc Pl Voc : bibendi
geriv Fem Sg Nom : bibenda
geriv Fem Sg Acc : bibendam
geriv Fem Sg Gen : bibendae
geriv Fem Sg Dat : bibendae
geriv Fem Sg Abl : bibenda
geriv Fem Sg Voc : bibenda
geriv Fem Pl Nom : bibendae
geriv Fem Pl Acc : bibendas
geriv Fem Pl Gen : bibendarum
geriv Fem Pl Dat : bibendis
geriv Fem Pl Abl : bibendis
geriv Fem Pl Voc : bibendae
geriv Neutr Sg Nom : bibendum
geriv Neutr Sg Acc : bibendum
geriv Neutr Sg Gen : bibendi
geriv Neutr Sg Dat : bibendo
geriv Neutr Sg Abl : bibendo
geriv Neutr Sg Voc : bibendum
geriv Neutr Pl Nom : bibenda
geriv Neutr Pl Acc : bibenda
geriv Neutr Pl Gen : bibendorum
geriv Neutr Pl Dat : bibendis
geriv Neutr Pl Abl : bibendis
geriv Neutr Pl Voc : bibenda
imp (VImp1 Sg) : bibe
imp (VImp1 Pl) : bibete
imp (VImp2 Sg P1) : No imperative form
imp (VImp2 Sg P2) : bibeto
imp (VImp2 Sg P3) : bibeto
imp (VImp2 Pl P1) : No imperative form
imp (VImp2 Pl P2) : bibetote
imp (VImp2 Pl P3) : bibento
inf VInfActPres : bibere
inf VInfActPerf : bibuisse
inf VInfActFut : bibeturum
partActFut Masc Sg Nom : bibeturus
partActFut Masc Sg Acc : bibeturum
partActFut Masc Sg Gen : bibeturi
partActFut Masc Sg Dat : bibeturo
partActFut Masc Sg Abl : bibeturo
partActFut Masc Sg Voc : bibeture
partActFut Masc Pl Nom : bibeturi
partActFut Masc Pl Acc : bibeturos
partActFut Masc Pl Gen : bibeturorum
partActFut Masc Pl Dat : bibeturis
partActFut Masc Pl Abl : bibeturis
partActFut Masc Pl Voc : bibeturi
partActFut Fem Sg Nom : bibetura
partActFut Fem Sg Acc : bibeturam
partActFut Fem Sg Gen : bibeturae
partActFut Fem Sg Dat : bibeturae
partActFut Fem Sg Abl : bibetura
partActFut Fem Sg Voc : bibetura
partActFut Fem Pl Nom : bibeturae
partActFut Fem Pl Acc : bibeturas
partActFut Fem Pl Gen : bibeturarum
partActFut Fem Pl Dat : bibeturis
partActFut Fem Pl Abl : bibeturis
partActFut Fem Pl Voc : bibeturae
partActFut Neutr Sg Nom : bibeturum
partActFut Neutr Sg Acc : bibeturum
partActFut Neutr Sg Gen : bibeturi
partActFut Neutr Sg Dat : bibeturo
partActFut Neutr Sg Abl : bibeturo
partActFut Neutr Sg Voc : bibeturum
partActFut Neutr Pl Nom : bibetura
partActFut Neutr Pl Acc : bibetura
partActFut Neutr Pl Gen : bibeturorum
partActFut Neutr Pl Dat : bibeturis
partActFut Neutr Pl Abl : bibeturis
partActFut Neutr Pl Voc : bibetura
partActPres Masc Sg Nom : bibens
partActPres Masc Sg Acc : bibentem
partActPres Masc Sg Gen : bibentis
partActPres Masc Sg Dat : bibenti
partActPres Masc Sg Abl : bibenti
partActPres Masc Sg Voc : bibens
partActPres Masc Pl Nom : bibentes
partActPres Masc Pl Acc : bibentes
partActPres Masc Pl Gen : bibentium
partActPres Masc Pl Dat : bibentibus
partActPres Masc Pl Abl : bibentibus
partActPres Masc Pl Voc : bibentes
partActPres Fem Sg Nom : bibens
partActPres Fem Sg Acc : bibentem
partActPres Fem Sg Gen : bibentis
partActPres Fem Sg Dat : bibenti
partActPres Fem Sg Abl : bibenti
partActPres Fem Sg Voc : bibens
partActPres Fem Pl Nom : bibentes
partActPres Fem Pl Acc : bibentes
partActPres Fem Pl Gen : bibentium
partActPres Fem Pl Dat : bibentibus
partActPres Fem Pl Abl : bibentibus
partActPres Fem Pl Voc : bibentes
partActPres Neutr Sg Nom : bibens
partActPres Neutr Sg Acc : bibens
partActPres Neutr Sg Gen : bibentis
partActPres Neutr Sg Dat : bibenti
partActPres Neutr Sg Abl : bibenti
partActPres Neutr Sg Voc : bibens
partActPres Neutr Pl Nom : bibentia
partActPres Neutr Pl Acc : bibentia
partActPres Neutr Pl Gen : bibentium
partActPres Neutr Pl Dat : bibentibus
partActPres Neutr Pl Abl : bibentibus
partActPres Neutr Pl Voc : bibentia
partPassPerf Masc Sg Nom : bibetus
partPassPerf Masc Sg Acc : bibetum
partPassPerf Masc Sg Gen : bibeti
partPassPerf Masc Sg Dat : bibeto
partPassPerf Masc Sg Abl : bibeto
partPassPerf Masc Sg Voc : bibete
partPassPerf Masc Pl Nom : bibeti
partPassPerf Masc Pl Acc : bibetos
partPassPerf Masc Pl Gen : bibetorum
partPassPerf Masc Pl Dat : bibetis
partPassPerf Masc Pl Abl : bibetis
partPassPerf Masc Pl Voc : bibeti
partPassPerf Fem Sg Nom : bibeta
partPassPerf Fem Sg Acc : bibetam
partPassPerf Fem Sg Gen : bibetae
partPassPerf Fem Sg Dat : bibetae
partPassPerf Fem Sg Abl : bibeta
partPassPerf Fem Sg Voc : bibeta
partPassPerf Fem Pl Nom : bibetae
partPassPerf Fem Pl Acc : bibetas
partPassPerf Fem Pl Gen : bibetarum
partPassPerf Fem Pl Dat : bibetis
partPassPerf Fem Pl Abl : bibetis
partPassPerf Fem Pl Voc : bibetae
partPassPerf Neutr Sg Nom : bibetum
partPassPerf Neutr Sg Acc : bibetum
partPassPerf Neutr Sg Gen : bibeti
partPassPerf Neutr Sg Dat : bibeto
partPassPerf Neutr Sg Abl : bibeto
partPassPerf Neutr Sg Voc : bibetum
partPassPerf Neutr Pl Nom : bibeta
partPassPerf Neutr Pl Acc : bibeta
partPassPerf Neutr Pl Gen : bibetorum
partPassPerf Neutr Pl Dat : bibetis
partPassPerf Neutr Pl Abl : bibetis
partPassPerf Neutr Pl Voc : bibeta
pass (VPass (VPres VInd) Masc Sg P1) : bibeor
pass (VPass (VPres VInd) Masc Sg P2) : biberis
pass (VPass (VPres VInd) Masc Sg P3) : bibetur
pass (VPass (VPres VInd) Masc Pl P1) : bibemur
pass (VPass (VPres VInd) Masc Pl P2) : bibemini
pass (VPass (VPres VInd) Masc Pl P3) : bibemur
pass (VPass (VPres VInd) Fem Sg P1) : bibeor
pass (VPass (VPres VInd) Fem Sg P2) : biberis
pass (VPass (VPres VInd) Fem Sg P3) : bibetur
pass (VPass (VPres VInd) Fem Pl P1) : bibemur
pass (VPass (VPres VInd) Fem Pl P2) : bibemini
pass (VPass (VPres VInd) Fem Pl P3) : bibemur
pass (VPass (VPres VInd) Neutr Sg P1) : bibeor
pass (VPass (VPres VInd) Neutr Sg P2) : biberis
pass (VPass (VPres VInd) Neutr Sg P3) : bibetur
pass (VPass (VPres VInd) Neutr Pl P1) : bibemur
pass (VPass (VPres VInd) Neutr Pl P2) : bibemini
pass (VPass (VPres VInd) Neutr Pl P3) : bibemur
pass (VPass (VPres VConj) Masc Sg P1) : bibear
pass (VPass (VPres VConj) Masc Sg P2) : bibearis
pass (VPass (VPres VConj) Masc Sg P3) : bibeatur
pass (VPass (VPres VConj) Masc Pl P1) : bibeamur
pass (VPass (VPres VConj) Masc Pl P2) : bibeamini
pass (VPass (VPres VConj) Masc Pl P3) : bibeamur
pass (VPass (VPres VConj) Fem Sg P1) : bibear
pass (VPass (VPres VConj) Fem Sg P2) : bibearis
pass (VPass (VPres VConj) Fem Sg P3) : bibeatur
pass (VPass (VPres VConj) Fem Pl P1) : bibeamur
pass (VPass (VPres VConj) Fem Pl P2) : bibeamini
pass (VPass (VPres VConj) Fem Pl P3) : bibeamur
pass (VPass (VPres VConj) Neutr Sg P1) : bibear
pass (VPass (VPres VConj) Neutr Sg P2) : bibearis
pass (VPass (VPres VConj) Neutr Sg P3) : bibeatur
pass (VPass (VPres VConj) Neutr Pl P1) : bibeamur
pass (VPass (VPres VConj) Neutr Pl P2) : bibeamini
pass (VPass (VPres VConj) Neutr Pl P3) : bibeamur
pass (VPass (VImpf VInd) Masc Sg P1) : biber
pass (VPass (VImpf VInd) Masc Sg P2) : biberis
pass (VPass (VImpf VInd) Masc Sg P3) : bibetur
pass (VPass (VImpf VInd) Masc Pl P1) : bibemur
pass (VPass (VImpf VInd) Masc Pl P2) : bibemini
pass (VPass (VImpf VInd) Masc Pl P3) : bibemur
pass (VPass (VImpf VInd) Fem Sg P1) : biber
pass (VPass (VImpf VInd) Fem Sg P2) : biberis
pass (VPass (VImpf VInd) Fem Sg P3) : bibetur
pass (VPass (VImpf VInd) Fem Pl P1) : bibemur
pass (VPass (VImpf VInd) Fem Pl P2) : bibemini
pass (VPass (VImpf VInd) Fem Pl P3) : bibemur
pass (VPass (VImpf VInd) Neutr Sg P1) : biber
pass (VPass (VImpf VInd) Neutr Sg P2) : biberis
pass (VPass (VImpf VInd) Neutr Sg P3) : bibetur
pass (VPass (VImpf VInd) Neutr Pl P1) : bibemur
pass (VPass (VImpf VInd) Neutr Pl P2) : bibemini
pass (VPass (VImpf VInd) Neutr Pl P3) : bibemur
pass (VPass (VImpf VConj) Masc Sg P1) : biberer
pass (VPass (VImpf VConj) Masc Sg P2) : bibereris
pass (VPass (VImpf VConj) Masc Sg P3) : biberetur
pass (VPass (VImpf VConj) Masc Pl P1) : biberemur
pass (VPass (VImpf VConj) Masc Pl P2) : biberemini
pass (VPass (VImpf VConj) Masc Pl P3) : biberemur
pass (VPass (VImpf VConj) Fem Sg P1) : biberer
pass (VPass (VImpf VConj) Fem Sg P2) : bibereris
pass (VPass (VImpf VConj) Fem Sg P3) : biberetur
pass (VPass (VImpf VConj) Fem Pl P1) : biberemur
pass (VPass (VImpf VConj) Fem Pl P2) : biberemini
pass (VPass (VImpf VConj) Fem Pl P3) : biberemur
pass (VPass (VImpf VConj) Neutr Sg P1) : biberer
pass (VPass (VImpf VConj) Neutr Sg P2) : bibereris
pass (VPass (VImpf VConj) Neutr Sg P3) : biberetur
pass (VPass (VImpf VConj) Neutr Pl P1) : biberemur
pass (VPass (VImpf VConj) Neutr Pl P2) : biberemini
pass (VPass (VImpf VConj) Neutr Pl P3) : biberemur
pass (VPass VFut Masc Sg P1) : bibebor
pass (VPass VFut Masc Sg P2) : bibeberis
pass (VPass VFut Masc Sg P3) : bibebitur
pass (VPass VFut Masc Pl P1) : bibebimur
pass (VPass VFut Masc Pl P2) : bibebimini
pass (VPass VFut Masc Pl P3) : bibebumur
pass (VPass VFut Fem Sg P1) : bibebor
pass (VPass VFut Fem Sg P2) : bibeberis
pass (VPass VFut Fem Sg P3) : bibebitur
pass (VPass VFut Fem Pl P1) : bibebimur
pass (VPass VFut Fem Pl P2) : bibebimini
pass (VPass VFut Fem Pl P3) : bibebumur
pass (VPass VFut Neutr Sg P1) : bibebor
pass (VPass VFut Neutr Sg P2) : bibeberis
pass (VPass VFut Neutr Sg P3) : bibebitur
pass (VPass VFut Neutr Pl P1) : bibebimur
pass (VPass VFut Neutr Pl P2) : bibebimini
pass (VPass VFut Neutr Pl P3) : bibebumur
sup VSupAcc : bibetum
sup VSupAbl : bibetu

 act (VAct VSim (VPres VInd) Sg P1) : ceno
act (VAct VSim (VPres VInd) Sg P2) : cenas
act (VAct VSim (VPres VInd) Sg P3) : cenat
act (VAct VSim (VPres VInd) Pl P1) : cenamus
act (VAct VSim (VPres VInd) Pl P2) : cenatis
act (VAct VSim (VPres VInd) Pl P3) : cenant
act (VAct VSim (VPres VConj) Sg P1) : cenem
act (VAct VSim (VPres VConj) Sg P2) : cenes
act (VAct VSim (VPres VConj) Sg P3) : cenet
act (VAct VSim (VPres VConj) Pl P1) : cenemus
act (VAct VSim (VPres VConj) Pl P2) : cenetis
act (VAct VSim (VPres VConj) Pl P3) : cenent
act (VAct VSim (VImpf VInd) Sg P1) : cenabam
act (VAct VSim (VImpf VInd) Sg P2) : cenabas
act (VAct VSim (VImpf VInd) Sg P3) : cenabat
act (VAct VSim (VImpf VInd) Pl P1) : cenabamus
act (VAct VSim (VImpf VInd) Pl P2) : cenabatis
act (VAct VSim (VImpf VInd) Pl P3) : cenabant
act (VAct VSim (VImpf VConj) Sg P1) : cenarem
act (VAct VSim (VImpf VConj) Sg P2) : cenares
act (VAct VSim (VImpf VConj) Sg P3) : cenaret
act (VAct VSim (VImpf VConj) Pl P1) : cenaremus
act (VAct VSim (VImpf VConj) Pl P2) : cenaretis
act (VAct VSim (VImpf VConj) Pl P3) : cenarent
act (VAct VSim VFut Sg P1) : cenabo
act (VAct VSim VFut Sg P2) : cenabis
act (VAct VSim VFut Sg P3) : cenabit
act (VAct VSim VFut Pl P1) : cenabimus
act (VAct VSim VFut Pl P2) : cenabitis
act (VAct VSim VFut Pl P3) : cenabunt
act (VAct VAnt (VPres VInd) Sg P1) : cenavi
act (VAct VAnt (VPres VInd) Sg P2) : cenavisti
act (VAct VAnt (VPres VInd) Sg P3) : cenavit
act (VAct VAnt (VPres VInd) Pl P1) : cenavimus
act (VAct VAnt (VPres VInd) Pl P2) : cenavistis
act (VAct VAnt (VPres VInd) Pl P3) : cenaverunt
act (VAct VAnt (VPres VConj) Sg P1) : cenaverim
act (VAct VAnt (VPres VConj) Sg P2) : cenaveris
act (VAct VAnt (VPres VConj) Sg P3) : cenaverit
act (VAct VAnt (VPres VConj) Pl P1) : cenaverimus
act (VAct VAnt (VPres VConj) Pl P2) : cenaveritis
act (VAct VAnt (VPres VConj) Pl P3) : cenaverint
act (VAct VAnt (VImpf VInd) Sg P1) : cenaveram
act (VAct VAnt (VImpf VInd) Sg P2) : cenaveras
act (VAct VAnt (VImpf VInd) Sg P3) : cenaverat
act (VAct VAnt (VImpf VInd) Pl P1) : cenaveramus
act (VAct VAnt (VImpf VInd) Pl P2) : cenaveratis
act (VAct VAnt (VImpf VInd) Pl P3) : cenaverant
act (VAct VAnt (VImpf VConj) Sg P1) : cenavissem
act (VAct VAnt (VImpf VConj) Sg P2) : cenavisses
act (VAct VAnt (VImpf VConj) Sg P3) : cenavisset
act (VAct VAnt (VImpf VConj) Pl P1) : cenavissemus
act (VAct VAnt (VImpf VConj) Pl P2) : cenavissetis
act (VAct VAnt (VImpf VConj) Pl P3) : cenavissent
act (VAct VAnt VFut Sg P1) : cenavero
act (VAct VAnt VFut Sg P2) : cenaveris
act (VAct VAnt VFut Sg P3) : cenaverit
act (VAct VAnt VFut Pl P1) : cenaverimus
act (VAct VAnt VFut Pl P2) : cenaveritis
act (VAct VAnt VFut Pl P3) : cenaverint
c s : 
ger VGenAcc : cenandum
ger VGenGen : cenandi
ger VGenDat : cenando
ger VGenAbl : cenando
geriv Masc Sg Nom : cenandus
geriv Masc Sg Acc : cenandum
geriv Masc Sg Gen : cenandi
geriv Masc Sg Dat : cenando
geriv Masc Sg Abl : cenando
geriv Masc Sg Voc : cenande
geriv Masc Pl Nom : cenandi
geriv Masc Pl Acc : cenandos
geriv Masc Pl Gen : cenandorum
geriv Masc Pl Dat : cenandis
geriv Masc Pl Abl : cenandis
geriv Masc Pl Voc : cenandi
geriv Fem Sg Nom : cenanda
geriv Fem Sg Acc : cenandam
geriv Fem Sg Gen : cenandae
geriv Fem Sg Dat : cenandae
geriv Fem Sg Abl : cenanda
geriv Fem Sg Voc : cenanda
geriv Fem Pl Nom : cenandae
geriv Fem Pl Acc : cenandas
geriv Fem Pl Gen : cenandarum
geriv Fem Pl Dat : cenandis
geriv Fem Pl Abl : cenandis
geriv Fem Pl Voc : cenandae
geriv Neutr Sg Nom : cenandum
geriv Neutr Sg Acc : cenandum
geriv Neutr Sg Gen : cenandi
geriv Neutr Sg Dat : cenando
geriv Neutr Sg Abl : cenando
geriv Neutr Sg Voc : cenandum
geriv Neutr Pl Nom : cenanda
geriv Neutr Pl Acc : cenanda
geriv Neutr Pl Gen : cenandorum
geriv Neutr Pl Dat : cenandis
geriv Neutr Pl Abl : cenandis
geriv Neutr Pl Voc : cenanda
imp (VImp1 Sg) : cena
imp (VImp1 Pl) : cenate
imp (VImp2 Sg P1) : No imperative form
imp (VImp2 Sg P2) : cenato
imp (VImp2 Sg P3) : cenato
imp (VImp2 Pl P1) : No imperative form
imp (VImp2 Pl P2) : cenatote
imp (VImp2 Pl P3) : cenanto
inf VInfActPres : cenare
inf VInfActPerf : cenavisse
inf VInfActFut : cenaturum
partActFut Masc Sg Nom : cenaturus
partActFut Masc Sg Acc : cenaturum
partActFut Masc Sg Gen : cenaturi
partActFut Masc Sg Dat : cenaturo
partActFut Masc Sg Abl : cenaturo
partActFut Masc Sg Voc : cenature
partActFut Masc Pl Nom : cenaturi
partActFut Masc Pl Acc : cenaturos
partActFut Masc Pl Gen : cenaturorum
partActFut Masc Pl Dat : cenaturis
partActFut Masc Pl Abl : cenaturis
partActFut Masc Pl Voc : cenaturi
partActFut Fem Sg Nom : cenatura
partActFut Fem Sg Acc : cenaturam
partActFut Fem Sg Gen : cenaturae
partActFut Fem Sg Dat : cenaturae
partActFut Fem Sg Abl : cenatura
partActFut Fem Sg Voc : cenatura
partActFut Fem Pl Nom : cenaturae
partActFut Fem Pl Acc : cenaturas
partActFut Fem Pl Gen : cenaturarum
partActFut Fem Pl Dat : cenaturis
partActFut Fem Pl Abl : cenaturis
partActFut Fem Pl Voc : cenaturae
partActFut Neutr Sg Nom : cenaturum
partActFut Neutr Sg Acc : cenaturum
partActFut Neutr Sg Gen : cenaturi
partActFut Neutr Sg Dat : cenaturo
partActFut Neutr Sg Abl : cenaturo
partActFut Neutr Sg Voc : cenaturum
partActFut Neutr Pl Nom : cenatura
partActFut Neutr Pl Acc : cenatura
partActFut Neutr Pl Gen : cenaturorum
partActFut Neutr Pl Dat : cenaturis
partActFut Neutr Pl Abl : cenaturis
partActFut Neutr Pl Voc : cenatura
partActPres Masc Sg Nom : cenans
partActPres Masc Sg Acc : cenantem
partActPres Masc Sg Gen : cenantis
partActPres Masc Sg Dat : cenanti
partActPres Masc Sg Abl : cenanti
partActPres Masc Sg Voc : cenans
partActPres Masc Pl Nom : cenantes
partActPres Masc Pl Acc : cenantes
partActPres Masc Pl Gen : cenantium
partActPres Masc Pl Dat : cenantibus
partActPres Masc Pl Abl : cenantibus
partActPres Masc Pl Voc : cenantes
partActPres Fem Sg Nom : cenans
partActPres Fem Sg Acc : cenantem
partActPres Fem Sg Gen : cenantis
partActPres Fem Sg Dat : cenanti
partActPres Fem Sg Abl : cenanti
partActPres Fem Sg Voc : cenans
partActPres Fem Pl Nom : cenantes
partActPres Fem Pl Acc : cenantes
partActPres Fem Pl Gen : cenantium
partActPres Fem Pl Dat : cenantibus
partActPres Fem Pl Abl : cenantibus
partActPres Fem Pl Voc : cenantes
partActPres Neutr Sg Nom : cenans
partActPres Neutr Sg Acc : cenans
partActPres Neutr Sg Gen : cenantis
partActPres Neutr Sg Dat : cenanti
partActPres Neutr Sg Abl : cenanti
partActPres Neutr Sg Voc : cenans
partActPres Neutr Pl Nom : cenantia
partActPres Neutr Pl Acc : cenantia
partActPres Neutr Pl Gen : cenantium
partActPres Neutr Pl Dat : cenantibus
partActPres Neutr Pl Abl : cenantibus
partActPres Neutr Pl Voc : cenantia
partPassPerf Masc Sg Nom : cenatus
partPassPerf Masc Sg Acc : cenatum
partPassPerf Masc Sg Gen : cenati
partPassPerf Masc Sg Dat : cenato
partPassPerf Masc Sg Abl : cenato
partPassPerf Masc Sg Voc : cenate
partPassPerf Masc Pl Nom : cenati
partPassPerf Masc Pl Acc : cenatos
partPassPerf Masc Pl Gen : cenatorum
partPassPerf Masc Pl Dat : cenatis
partPassPerf Masc Pl Abl : cenatis
partPassPerf Masc Pl Voc : cenati
partPassPerf Fem Sg Nom : cenata
partPassPerf Fem Sg Acc : cenatam
partPassPerf Fem Sg Gen : cenatae
partPassPerf Fem Sg Dat : cenatae
partPassPerf Fem Sg Abl : cenata
partPassPerf Fem Sg Voc : cenata
partPassPerf Fem Pl Nom : cenatae
partPassPerf Fem Pl Acc : cenatas
partPassPerf Fem Pl Gen : cenatarum
partPassPerf Fem Pl Dat : cenatis
partPassPerf Fem Pl Abl : cenatis
partPassPerf Fem Pl Voc : cenatae
partPassPerf Neutr Sg Nom : cenatum
partPassPerf Neutr Sg Acc : cenatum
partPassPerf Neutr Sg Gen : cenati
partPassPerf Neutr Sg Dat : cenato
partPassPerf Neutr Sg Abl : cenato
partPassPerf Neutr Sg Voc : cenatum
partPassPerf Neutr Pl Nom : cenata
partPassPerf Neutr Pl Acc : cenata
partPassPerf Neutr Pl Gen : cenatorum
partPassPerf Neutr Pl Dat : cenatis
partPassPerf Neutr Pl Abl : cenatis
partPassPerf Neutr Pl Voc : cenata
pass (VPass (VPres VInd) Masc Sg P1) : cenor
pass (VPass (VPres VInd) Masc Sg P2) : cenaris
pass (VPass (VPres VInd) Masc Sg P3) : cenatur
pass (VPass (VPres VInd) Masc Pl P1) : cenamur
pass (VPass (VPres VInd) Masc Pl P2) : cenamini
pass (VPass (VPres VInd) Masc Pl P3) : cenamur
pass (VPass (VPres VInd) Fem Sg P1) : cenor
pass (VPass (VPres VInd) Fem Sg P2) : cenaris
pass (VPass (VPres VInd) Fem Sg P3) : cenatur
pass (VPass (VPres VInd) Fem Pl P1) : cenamur
pass (VPass (VPres VInd) Fem Pl P2) : cenamini
pass (VPass (VPres VInd) Fem Pl P3) : cenamur
pass (VPass (VPres VInd) Neutr Sg P1) : cenor
pass (VPass (VPres VInd) Neutr Sg P2) : cenaris
pass (VPass (VPres VInd) Neutr Sg P3) : cenatur
pass (VPass (VPres VInd) Neutr Pl P1) : cenamur
pass (VPass (VPres VInd) Neutr Pl P2) : cenamini
pass (VPass (VPres VInd) Neutr Pl P3) : cenamur
pass (VPass (VPres VConj) Masc Sg P1) : cener
pass (VPass (VPres VConj) Masc Sg P2) : ceneris
pass (VPass (VPres VConj) Masc Sg P3) : cenetur
pass (VPass (VPres VConj) Masc Pl P1) : cenemur
pass (VPass (VPres VConj) Masc Pl P2) : cenemini
pass (VPass (VPres VConj) Masc Pl P3) : cenemur
pass (VPass (VPres VConj) Fem Sg P1) : cener
pass (VPass (VPres VConj) Fem Sg P2) : ceneris
pass (VPass (VPres VConj) Fem Sg P3) : cenetur
pass (VPass (VPres VConj) Fem Pl P1) : cenemur
pass (VPass (VPres VConj) Fem Pl P2) : cenemini
pass (VPass (VPres VConj) Fem Pl P3) : cenemur
pass (VPass (VPres VConj) Neutr Sg P1) : cener
pass (VPass (VPres VConj) Neutr Sg P2) : ceneris
pass (VPass (VPres VConj) Neutr Sg P3) : cenetur
pass (VPass (VPres VConj) Neutr Pl P1) : cenemur
pass (VPass (VPres VConj) Neutr Pl P2) : cenemini
pass (VPass (VPres VConj) Neutr Pl P3) : cenemur
pass (VPass (VImpf VInd) Masc Sg P1) : cenar
pass (VPass (VImpf VInd) Masc Sg P2) : cenaris
pass (VPass (VImpf VInd) Masc Sg P3) : cenatur
pass (VPass (VImpf VInd) Masc Pl P1) : cenamur
pass (VPass (VImpf VInd) Masc Pl P2) : cenamini
pass (VPass (VImpf VInd) Masc Pl P3) : cenamur
pass (VPass (VImpf VInd) Fem Sg P1) : cenar
pass (VPass (VImpf VInd) Fem Sg P2) : cenaris
pass (VPass (VImpf VInd) Fem Sg P3) : cenatur
pass (VPass (VImpf VInd) Fem Pl P1) : cenamur
pass (VPass (VImpf VInd) Fem Pl P2) : cenamini
pass (VPass (VImpf VInd) Fem Pl P3) : cenamur
pass (VPass (VImpf VInd) Neutr Sg P1) : cenar
pass (VPass (VImpf VInd) Neutr Sg P2) : cenaris
pass (VPass (VImpf VInd) Neutr Sg P3) : cenatur
pass (VPass (VImpf VInd) Neutr Pl P1) : cenamur
pass (VPass (VImpf VInd) Neutr Pl P2) : cenamini
pass (VPass (VImpf VInd) Neutr Pl P3) : cenamur
pass (VPass (VImpf VConj) Masc Sg P1) : cenarer
pass (VPass (VImpf VConj) Masc Sg P2) : cenareris
pass (VPass (VImpf VConj) Masc Sg P3) : cenaretur
pass (VPass (VImpf VConj) Masc Pl P1) : cenaremur
pass (VPass (VImpf VConj) Masc Pl P2) : cenaremini
pass (VPass (VImpf VConj) Masc Pl P3) : cenaremur
pass (VPass (VImpf VConj) Fem Sg P1) : cenarer
pass (VPass (VImpf VConj) Fem Sg P2) : cenareris
pass (VPass (VImpf VConj) Fem Sg P3) : cenaretur
pass (VPass (VImpf VConj) Fem Pl P1) : cenaremur
pass (VPass (VImpf VConj) Fem Pl P2) : cenaremini
pass (VPass (VImpf VConj) Fem Pl P3) : cenaremur
pass (VPass (VImpf VConj) Neutr Sg P1) : cenarer
pass (VPass (VImpf VConj) Neutr Sg P2) : cenareris
pass (VPass (VImpf VConj) Neutr Sg P3) : cenaretur
pass (VPass (VImpf VConj) Neutr Pl P1) : cenaremur
pass (VPass (VImpf VConj) Neutr Pl P2) : cenaremini
pass (VPass (VImpf VConj) Neutr Pl P3) : cenaremur
pass (VPass VFut Masc Sg P1) : cenabor
pass (VPass VFut Masc Sg P2) : cenaberis
pass (VPass VFut Masc Sg P3) : cenabitur
pass (VPass VFut Masc Pl P1) : cenabimur
pass (VPass VFut Masc Pl P2) : cenabimini
pass (VPass VFut Masc Pl P3) : cenabumur
pass (VPass VFut Fem Sg P1) : cenabor
pass (VPass VFut Fem Sg P2) : cenaberis
pass (VPass VFut Fem Sg P3) : cenabitur
pass (VPass VFut Fem Pl P1) : cenabimur
pass (VPass VFut Fem Pl P2) : cenabimini
pass (VPass VFut Fem Pl P3) : cenabumur
pass (VPass VFut Neutr Sg P1) : cenabor
pass (VPass VFut Neutr Sg P2) : cenaberis
pass (VPass VFut Neutr Sg P3) : cenabitur
pass (VPass VFut Neutr Pl P1) : cenabimur
pass (VPass VFut Neutr Pl P2) : cenabimini
pass (VPass VFut Neutr Pl P3) : cenabumur
sup VSupAcc : cenatum
sup VSupAbl : cenatu

 act (VAct VSim (VPres VInd) Sg P1) : timeo
act (VAct VSim (VPres VInd) Sg P2) : times
act (VAct VSim (VPres VInd) Sg P3) : timet
act (VAct VSim (VPres VInd) Pl P1) : timemus
act (VAct VSim (VPres VInd) Pl P2) : timetis
act (VAct VSim (VPres VInd) Pl P3) : timent
act (VAct VSim (VPres VConj) Sg P1) : timeam
act (VAct VSim (VPres VConj) Sg P2) : timeas
act (VAct VSim (VPres VConj) Sg P3) : timeat
act (VAct VSim (VPres VConj) Pl P1) : timeamus
act (VAct VSim (VPres VConj) Pl P2) : timeatis
act (VAct VSim (VPres VConj) Pl P3) : timeant
act (VAct VSim (VImpf VInd) Sg P1) : timebam
act (VAct VSim (VImpf VInd) Sg P2) : timebas
act (VAct VSim (VImpf VInd) Sg P3) : timebat
act (VAct VSim (VImpf VInd) Pl P1) : timebamus
act (VAct VSim (VImpf VInd) Pl P2) : timebatis
act (VAct VSim (VImpf VInd) Pl P3) : timebant
act (VAct VSim (VImpf VConj) Sg P1) : timerem
act (VAct VSim (VImpf VConj) Sg P2) : timeres
act (VAct VSim (VImpf VConj) Sg P3) : timeret
act (VAct VSim (VImpf VConj) Pl P1) : timeremus
act (VAct VSim (VImpf VConj) Pl P2) : timeretis
act (VAct VSim (VImpf VConj) Pl P3) : timerent
act (VAct VSim VFut Sg P1) : timebo
act (VAct VSim VFut Sg P2) : timebis
act (VAct VSim VFut Sg P3) : timebit
act (VAct VSim VFut Pl P1) : timebimus
act (VAct VSim VFut Pl P2) : timebitis
act (VAct VSim VFut Pl P3) : timebunt
act (VAct VAnt (VPres VInd) Sg P1) : timui
act (VAct VAnt (VPres VInd) Sg P2) : timuisti
act (VAct VAnt (VPres VInd) Sg P3) : timuit
act (VAct VAnt (VPres VInd) Pl P1) : timuimus
act (VAct VAnt (VPres VInd) Pl P2) : timuistis
act (VAct VAnt (VPres VInd) Pl P3) : timuerunt
act (VAct VAnt (VPres VConj) Sg P1) : timuerim
act (VAct VAnt (VPres VConj) Sg P2) : timueris
act (VAct VAnt (VPres VConj) Sg P3) : timuerit
act (VAct VAnt (VPres VConj) Pl P1) : timuerimus
act (VAct VAnt (VPres VConj) Pl P2) : timueritis
act (VAct VAnt (VPres VConj) Pl P3) : timuerint
act (VAct VAnt (VImpf VInd) Sg P1) : timueram
act (VAct VAnt (VImpf VInd) Sg P2) : timueras
act (VAct VAnt (VImpf VInd) Sg P3) : timuerat
act (VAct VAnt (VImpf VInd) Pl P1) : timueramus
act (VAct VAnt (VImpf VInd) Pl P2) : timueratis
act (VAct VAnt (VImpf VInd) Pl P3) : timuerant
act (VAct VAnt (VImpf VConj) Sg P1) : timuissem
act (VAct VAnt (VImpf VConj) Sg P2) : timuisses
act (VAct VAnt (VImpf VConj) Sg P3) : timuisset
act (VAct VAnt (VImpf VConj) Pl P1) : timuissemus
act (VAct VAnt (VImpf VConj) Pl P2) : timuissetis
act (VAct VAnt (VImpf VConj) Pl P3) : timuissent
act (VAct VAnt VFut Sg P1) : timuero
act (VAct VAnt VFut Sg P2) : timueris
act (VAct VAnt VFut Sg P3) : timuerit
act (VAct VAnt VFut Pl P1) : timuerimus
act (VAct VAnt VFut Pl P2) : timueritis
act (VAct VAnt VFut Pl P3) : timuerint
c s : 
ger VGenAcc : timendum
ger VGenGen : timendi
ger VGenDat : timendo
ger VGenAbl : timendo
geriv Masc Sg Nom : timendus
geriv Masc Sg Acc : timendum
geriv Masc Sg Gen : timendi
geriv Masc Sg Dat : timendo
geriv Masc Sg Abl : timendo
geriv Masc Sg Voc : timende
geriv Masc Pl Nom : timendi
geriv Masc Pl Acc : timendos
geriv Masc Pl Gen : timendorum
geriv Masc Pl Dat : timendis
geriv Masc Pl Abl : timendis
geriv Masc Pl Voc : timendi
geriv Fem Sg Nom : timenda
geriv Fem Sg Acc : timendam
geriv Fem Sg Gen : timendae
geriv Fem Sg Dat : timendae
geriv Fem Sg Abl : timenda
geriv Fem Sg Voc : timenda
geriv Fem Pl Nom : timendae
geriv Fem Pl Acc : timendas
geriv Fem Pl Gen : timendarum
geriv Fem Pl Dat : timendis
geriv Fem Pl Abl : timendis
geriv Fem Pl Voc : timendae
geriv Neutr Sg Nom : timendum
geriv Neutr Sg Acc : timendum
geriv Neutr Sg Gen : timendi
geriv Neutr Sg Dat : timendo
geriv Neutr Sg Abl : timendo
geriv Neutr Sg Voc : timendum
geriv Neutr Pl Nom : timenda
geriv Neutr Pl Acc : timenda
geriv Neutr Pl Gen : timendorum
geriv Neutr Pl Dat : timendis
geriv Neutr Pl Abl : timendis
geriv Neutr Pl Voc : timenda
imp (VImp1 Sg) : time
imp (VImp1 Pl) : timete
imp (VImp2 Sg P1) : No imperative form
imp (VImp2 Sg P2) : timeto
imp (VImp2 Sg P3) : timeto
imp (VImp2 Pl P1) : No imperative form
imp (VImp2 Pl P2) : timetote
imp (VImp2 Pl P3) : timento
inf VInfActPres : timere
inf VInfActPerf : timuisse
inf VInfActFut : timeturum
partActFut Masc Sg Nom : timeturus
partActFut Masc Sg Acc : timeturum
partActFut Masc Sg Gen : timeturi
partActFut Masc Sg Dat : timeturo
partActFut Masc Sg Abl : timeturo
partActFut Masc Sg Voc : timeture
partActFut Masc Pl Nom : timeturi
partActFut Masc Pl Acc : timeturos
partActFut Masc Pl Gen : timeturorum
partActFut Masc Pl Dat : timeturis
partActFut Masc Pl Abl : timeturis
partActFut Masc Pl Voc : timeturi
partActFut Fem Sg Nom : timetura
partActFut Fem Sg Acc : timeturam
partActFut Fem Sg Gen : timeturae
partActFut Fem Sg Dat : timeturae
partActFut Fem Sg Abl : timetura
partActFut Fem Sg Voc : timetura
partActFut Fem Pl Nom : timeturae
partActFut Fem Pl Acc : timeturas
partActFut Fem Pl Gen : timeturarum
partActFut Fem Pl Dat : timeturis
partActFut Fem Pl Abl : timeturis
partActFut Fem Pl Voc : timeturae
partActFut Neutr Sg Nom : timeturum
partActFut Neutr Sg Acc : timeturum
partActFut Neutr Sg Gen : timeturi
partActFut Neutr Sg Dat : timeturo
partActFut Neutr Sg Abl : timeturo
partActFut Neutr Sg Voc : timeturum
partActFut Neutr Pl Nom : timetura
partActFut Neutr Pl Acc : timetura
partActFut Neutr Pl Gen : timeturorum
partActFut Neutr Pl Dat : timeturis
partActFut Neutr Pl Abl : timeturis
partActFut Neutr Pl Voc : timetura
partActPres Masc Sg Nom : timens
partActPres Masc Sg Acc : timentem
partActPres Masc Sg Gen : timentis
partActPres Masc Sg Dat : timenti
partActPres Masc Sg Abl : timenti
partActPres Masc Sg Voc : timens
partActPres Masc Pl Nom : timentes
partActPres Masc Pl Acc : timentes
partActPres Masc Pl Gen : timentium
partActPres Masc Pl Dat : timentibus
partActPres Masc Pl Abl : timentibus
partActPres Masc Pl Voc : timentes
partActPres Fem Sg Nom : timens
partActPres Fem Sg Acc : timentem
partActPres Fem Sg Gen : timentis
partActPres Fem Sg Dat : timenti
partActPres Fem Sg Abl : timenti
partActPres Fem Sg Voc : timens
partActPres Fem Pl Nom : timentes
partActPres Fem Pl Acc : timentes
partActPres Fem Pl Gen : timentium
partActPres Fem Pl Dat : timentibus
partActPres Fem Pl Abl : timentibus
partActPres Fem Pl Voc : timentes
partActPres Neutr Sg Nom : timens
partActPres Neutr Sg Acc : timens
partActPres Neutr Sg Gen : timentis
partActPres Neutr Sg Dat : timenti
partActPres Neutr Sg Abl : timenti
partActPres Neutr Sg Voc : timens
partActPres Neutr Pl Nom : timentia
partActPres Neutr Pl Acc : timentia
partActPres Neutr Pl Gen : timentium
partActPres Neutr Pl Dat : timentibus
partActPres Neutr Pl Abl : timentibus
partActPres Neutr Pl Voc : timentia
partPassPerf Masc Sg Nom : timetus
partPassPerf Masc Sg Acc : timetum
partPassPerf Masc Sg Gen : timeti
partPassPerf Masc Sg Dat : timeto
partPassPerf Masc Sg Abl : timeto
partPassPerf Masc Sg Voc : timete
partPassPerf Masc Pl Nom : timeti
partPassPerf Masc Pl Acc : timetos
partPassPerf Masc Pl Gen : timetorum
partPassPerf Masc Pl Dat : timetis
partPassPerf Masc Pl Abl : timetis
partPassPerf Masc Pl Voc : timeti
partPassPerf Fem Sg Nom : timeta
partPassPerf Fem Sg Acc : timetam
partPassPerf Fem Sg Gen : timetae
partPassPerf Fem Sg Dat : timetae
partPassPerf Fem Sg Abl : timeta
partPassPerf Fem Sg Voc : timeta
partPassPerf Fem Pl Nom : timetae
partPassPerf Fem Pl Acc : timetas
partPassPerf Fem Pl Gen : timetarum
partPassPerf Fem Pl Dat : timetis
partPassPerf Fem Pl Abl : timetis
partPassPerf Fem Pl Voc : timetae
partPassPerf Neutr Sg Nom : timetum
partPassPerf Neutr Sg Acc : timetum
partPassPerf Neutr Sg Gen : timeti
partPassPerf Neutr Sg Dat : timeto
partPassPerf Neutr Sg Abl : timeto
partPassPerf Neutr Sg Voc : timetum
partPassPerf Neutr Pl Nom : timeta
partPassPerf Neutr Pl Acc : timeta
partPassPerf Neutr Pl Gen : timetorum
partPassPerf Neutr Pl Dat : timetis
partPassPerf Neutr Pl Abl : timetis
partPassPerf Neutr Pl Voc : timeta
pass (VPass (VPres VInd) Masc Sg P1) : timeor
pass (VPass (VPres VInd) Masc Sg P2) : timeris
pass (VPass (VPres VInd) Masc Sg P3) : timetur
pass (VPass (VPres VInd) Masc Pl P1) : timemur
pass (VPass (VPres VInd) Masc Pl P2) : timemini
pass (VPass (VPres VInd) Masc Pl P3) : timemur
pass (VPass (VPres VInd) Fem Sg P1) : timeor
pass (VPass (VPres VInd) Fem Sg P2) : timeris
pass (VPass (VPres VInd) Fem Sg P3) : timetur
pass (VPass (VPres VInd) Fem Pl P1) : timemur
pass (VPass (VPres VInd) Fem Pl P2) : timemini
pass (VPass (VPres VInd) Fem Pl P3) : timemur
pass (VPass (VPres VInd) Neutr Sg P1) : timeor
pass (VPass (VPres VInd) Neutr Sg P2) : timeris
pass (VPass (VPres VInd) Neutr Sg P3) : timetur
pass (VPass (VPres VInd) Neutr Pl P1) : timemur
pass (VPass (VPres VInd) Neutr Pl P2) : timemini
pass (VPass (VPres VInd) Neutr Pl P3) : timemur
pass (VPass (VPres VConj) Masc Sg P1) : timear
pass (VPass (VPres VConj) Masc Sg P2) : timearis
pass (VPass (VPres VConj) Masc Sg P3) : timeatur
pass (VPass (VPres VConj) Masc Pl P1) : timeamur
pass (VPass (VPres VConj) Masc Pl P2) : timeamini
pass (VPass (VPres VConj) Masc Pl P3) : timeamur
pass (VPass (VPres VConj) Fem Sg P1) : timear
pass (VPass (VPres VConj) Fem Sg P2) : timearis
pass (VPass (VPres VConj) Fem Sg P3) : timeatur
pass (VPass (VPres VConj) Fem Pl P1) : timeamur
pass (VPass (VPres VConj) Fem Pl P2) : timeamini
pass (VPass (VPres VConj) Fem Pl P3) : timeamur
pass (VPass (VPres VConj) Neutr Sg P1) : timear
pass (VPass (VPres VConj) Neutr Sg P2) : timearis
pass (VPass (VPres VConj) Neutr Sg P3) : timeatur
pass (VPass (VPres VConj) Neutr Pl P1) : timeamur
pass (VPass (VPres VConj) Neutr Pl P2) : timeamini
pass (VPass (VPres VConj) Neutr Pl P3) : timeamur
pass (VPass (VImpf VInd) Masc Sg P1) : timer
pass (VPass (VImpf VInd) Masc Sg P2) : timeris
pass (VPass (VImpf VInd) Masc Sg P3) : timetur
pass (VPass (VImpf VInd) Masc Pl P1) : timemur
pass (VPass (VImpf VInd) Masc Pl P2) : timemini
pass (VPass (VImpf VInd) Masc Pl P3) : timemur
pass (VPass (VImpf VInd) Fem Sg P1) : timer
pass (VPass (VImpf VInd) Fem Sg P2) : timeris
pass (VPass (VImpf VInd) Fem Sg P3) : timetur
pass (VPass (VImpf VInd) Fem Pl P1) : timemur
pass (VPass (VImpf VInd) Fem Pl P2) : timemini
pass (VPass (VImpf VInd) Fem Pl P3) : timemur
pass (VPass (VImpf VInd) Neutr Sg P1) : timer
pass (VPass (VImpf VInd) Neutr Sg P2) : timeris
pass (VPass (VImpf VInd) Neutr Sg P3) : timetur
pass (VPass (VImpf VInd) Neutr Pl P1) : timemur
pass (VPass (VImpf VInd) Neutr Pl P2) : timemini
pass (VPass (VImpf VInd) Neutr Pl P3) : timemur
pass (VPass (VImpf VConj) Masc Sg P1) : timerer
pass (VPass (VImpf VConj) Masc Sg P2) : timereris
pass (VPass (VImpf VConj) Masc Sg P3) : timeretur
pass (VPass (VImpf VConj) Masc Pl P1) : timeremur
pass (VPass (VImpf VConj) Masc Pl P2) : timeremini
pass (VPass (VImpf VConj) Masc Pl P3) : timeremur
pass (VPass (VImpf VConj) Fem Sg P1) : timerer
pass (VPass (VImpf VConj) Fem Sg P2) : timereris
pass (VPass (VImpf VConj) Fem Sg P3) : timeretur
pass (VPass (VImpf VConj) Fem Pl P1) : timeremur
pass (VPass (VImpf VConj) Fem Pl P2) : timeremini
pass (VPass (VImpf VConj) Fem Pl P3) : timeremur
pass (VPass (VImpf VConj) Neutr Sg P1) : timerer
pass (VPass (VImpf VConj) Neutr Sg P2) : timereris
pass (VPass (VImpf VConj) Neutr Sg P3) : timeretur
pass (VPass (VImpf VConj) Neutr Pl P1) : timeremur
pass (VPass (VImpf VConj) Neutr Pl P2) : timeremini
pass (VPass (VImpf VConj) Neutr Pl P3) : timeremur
pass (VPass VFut Masc Sg P1) : timebor
pass (VPass VFut Masc Sg P2) : timeberis
pass (VPass VFut Masc Sg P3) : timebitur
pass (VPass VFut Masc Pl P1) : timebimur
pass (VPass VFut Masc Pl P2) : timebimini
pass (VPass VFut Masc Pl P3) : timebumur
pass (VPass VFut Fem Sg P1) : timebor
pass (VPass VFut Fem Sg P2) : timeberis
pass (VPass VFut Fem Sg P3) : timebitur
pass (VPass VFut Fem Pl P1) : timebimur
pass (VPass VFut Fem Pl P2) : timebimini
pass (VPass VFut Fem Pl P3) : timebumur
pass (VPass VFut Neutr Sg P1) : timebor
pass (VPass VFut Neutr Sg P2) : timeberis
pass (VPass VFut Neutr Sg P3) : timebitur
pass (VPass VFut Neutr Pl P1) : timebimur
pass (VPass VFut Neutr Pl P2) : timebimini
pass (VPass VFut Neutr Pl P3) : timebumur
sup VSupAcc : timetum
sup VSupAbl : timetu

 act (VAct VSim (VPres VInd) Sg P1) : pugno
act (VAct VSim (VPres VInd) Sg P2) : pugnas
act (VAct VSim (VPres VInd) Sg P3) : pugnat
act (VAct VSim (VPres VInd) Pl P1) : pugnamus
act (VAct VSim (VPres VInd) Pl P2) : pugnatis
act (VAct VSim (VPres VInd) Pl P3) : pugnant
act (VAct VSim (VPres VConj) Sg P1) : pugnem
act (VAct VSim (VPres VConj) Sg P2) : pugnes
act (VAct VSim (VPres VConj) Sg P3) : pugnet
act (VAct VSim (VPres VConj) Pl P1) : pugnemus
act (VAct VSim (VPres VConj) Pl P2) : pugnetis
act (VAct VSim (VPres VConj) Pl P3) : pugnent
act (VAct VSim (VImpf VInd) Sg P1) : pugnabam
act (VAct VSim (VImpf VInd) Sg P2) : pugnabas
act (VAct VSim (VImpf VInd) Sg P3) : pugnabat
act (VAct VSim (VImpf VInd) Pl P1) : pugnabamus
act (VAct VSim (VImpf VInd) Pl P2) : pugnabatis
act (VAct VSim (VImpf VInd) Pl P3) : pugnabant
act (VAct VSim (VImpf VConj) Sg P1) : pugnarem
act (VAct VSim (VImpf VConj) Sg P2) : pugnares
act (VAct VSim (VImpf VConj) Sg P3) : pugnaret
act (VAct VSim (VImpf VConj) Pl P1) : pugnaremus
act (VAct VSim (VImpf VConj) Pl P2) : pugnaretis
act (VAct VSim (VImpf VConj) Pl P3) : pugnarent
act (VAct VSim VFut Sg P1) : pugnabo
act (VAct VSim VFut Sg P2) : pugnabis
act (VAct VSim VFut Sg P3) : pugnabit
act (VAct VSim VFut Pl P1) : pugnabimus
act (VAct VSim VFut Pl P2) : pugnabitis
act (VAct VSim VFut Pl P3) : pugnabunt
act (VAct VAnt (VPres VInd) Sg P1) : pugnavi
act (VAct VAnt (VPres VInd) Sg P2) : pugnavisti
act (VAct VAnt (VPres VInd) Sg P3) : pugnavit
act (VAct VAnt (VPres VInd) Pl P1) : pugnavimus
act (VAct VAnt (VPres VInd) Pl P2) : pugnavistis
act (VAct VAnt (VPres VInd) Pl P3) : pugnaverunt
act (VAct VAnt (VPres VConj) Sg P1) : pugnaverim
act (VAct VAnt (VPres VConj) Sg P2) : pugnaveris
act (VAct VAnt (VPres VConj) Sg P3) : pugnaverit
act (VAct VAnt (VPres VConj) Pl P1) : pugnaverimus
act (VAct VAnt (VPres VConj) Pl P2) : pugnaveritis
act (VAct VAnt (VPres VConj) Pl P3) : pugnaverint
act (VAct VAnt (VImpf VInd) Sg P1) : pugnaveram
act (VAct VAnt (VImpf VInd) Sg P2) : pugnaveras
act (VAct VAnt (VImpf VInd) Sg P3) : pugnaverat
act (VAct VAnt (VImpf VInd) Pl P1) : pugnaveramus
act (VAct VAnt (VImpf VInd) Pl P2) : pugnaveratis
act (VAct VAnt (VImpf VInd) Pl P3) : pugnaverant
act (VAct VAnt (VImpf VConj) Sg P1) : pugnavissem
act (VAct VAnt (VImpf VConj) Sg P2) : pugnavisses
act (VAct VAnt (VImpf VConj) Sg P3) : pugnavisset
act (VAct VAnt (VImpf VConj) Pl P1) : pugnavissemus
act (VAct VAnt (VImpf VConj) Pl P2) : pugnavissetis
act (VAct VAnt (VImpf VConj) Pl P3) : pugnavissent
act (VAct VAnt VFut Sg P1) : pugnavero
act (VAct VAnt VFut Sg P2) : pugnaveris
act (VAct VAnt VFut Sg P3) : pugnaverit
act (VAct VAnt VFut Pl P1) : pugnaverimus
act (VAct VAnt VFut Pl P2) : pugnaveritis
act (VAct VAnt VFut Pl P3) : pugnaverint
c s : 
ger VGenAcc : pugnandum
ger VGenGen : pugnandi
ger VGenDat : pugnando
ger VGenAbl : pugnando
geriv Masc Sg Nom : pugnandus
geriv Masc Sg Acc : pugnandum
geriv Masc Sg Gen : pugnandi
geriv Masc Sg Dat : pugnando
geriv Masc Sg Abl : pugnando
geriv Masc Sg Voc : pugnande
geriv Masc Pl Nom : pugnandi
geriv Masc Pl Acc : pugnandos
geriv Masc Pl Gen : pugnandorum
geriv Masc Pl Dat : pugnandis
geriv Masc Pl Abl : pugnandis
geriv Masc Pl Voc : pugnandi
geriv Fem Sg Nom : pugnanda
geriv Fem Sg Acc : pugnandam
geriv Fem Sg Gen : pugnandae
geriv Fem Sg Dat : pugnandae
geriv Fem Sg Abl : pugnanda
geriv Fem Sg Voc : pugnanda
geriv Fem Pl Nom : pugnandae
geriv Fem Pl Acc : pugnandas
geriv Fem Pl Gen : pugnandarum
geriv Fem Pl Dat : pugnandis
geriv Fem Pl Abl : pugnandis
geriv Fem Pl Voc : pugnandae
geriv Neutr Sg Nom : pugnandum
geriv Neutr Sg Acc : pugnandum
geriv Neutr Sg Gen : pugnandi
geriv Neutr Sg Dat : pugnando
geriv Neutr Sg Abl : pugnando
geriv Neutr Sg Voc : pugnandum
geriv Neutr Pl Nom : pugnanda
geriv Neutr Pl Acc : pugnanda
geriv Neutr Pl Gen : pugnandorum
geriv Neutr Pl Dat : pugnandis
geriv Neutr Pl Abl : pugnandis
geriv Neutr Pl Voc : pugnanda
imp (VImp1 Sg) : pugna
imp (VImp1 Pl) : pugnate
imp (VImp2 Sg P1) : No imperative form
imp (VImp2 Sg P2) : pugnato
imp (VImp2 Sg P3) : pugnato
imp (VImp2 Pl P1) : No imperative form
imp (VImp2 Pl P2) : pugnatote
imp (VImp2 Pl P3) : pugnanto
inf VInfActPres : pugnare
inf VInfActPerf : pugnavisse
inf VInfActFut : pugnaturum
partActFut Masc Sg Nom : pugnaturus
partActFut Masc Sg Acc : pugnaturum
partActFut Masc Sg Gen : pugnaturi
partActFut Masc Sg Dat : pugnaturo
partActFut Masc Sg Abl : pugnaturo
partActFut Masc Sg Voc : pugnature
partActFut Masc Pl Nom : pugnaturi
partActFut Masc Pl Acc : pugnaturos
partActFut Masc Pl Gen : pugnaturorum
partActFut Masc Pl Dat : pugnaturis
partActFut Masc Pl Abl : pugnaturis
partActFut Masc Pl Voc : pugnaturi
partActFut Fem Sg Nom : pugnatura
partActFut Fem Sg Acc : pugnaturam
partActFut Fem Sg Gen : pugnaturae
partActFut Fem Sg Dat : pugnaturae
partActFut Fem Sg Abl : pugnatura
partActFut Fem Sg Voc : pugnatura
partActFut Fem Pl Nom : pugnaturae
partActFut Fem Pl Acc : pugnaturas
partActFut Fem Pl Gen : pugnaturarum
partActFut Fem Pl Dat : pugnaturis
partActFut Fem Pl Abl : pugnaturis
partActFut Fem Pl Voc : pugnaturae
partActFut Neutr Sg Nom : pugnaturum
partActFut Neutr Sg Acc : pugnaturum
partActFut Neutr Sg Gen : pugnaturi
partActFut Neutr Sg Dat : pugnaturo
partActFut Neutr Sg Abl : pugnaturo
partActFut Neutr Sg Voc : pugnaturum
partActFut Neutr Pl Nom : pugnatura
partActFut Neutr Pl Acc : pugnatura
partActFut Neutr Pl Gen : pugnaturorum
partActFut Neutr Pl Dat : pugnaturis
partActFut Neutr Pl Abl : pugnaturis
partActFut Neutr Pl Voc : pugnatura
partActPres Masc Sg Nom : pugnans
partActPres Masc Sg Acc : pugnantem
partActPres Masc Sg Gen : pugnantis
partActPres Masc Sg Dat : pugnanti
partActPres Masc Sg Abl : pugnanti
partActPres Masc Sg Voc : pugnans
partActPres Masc Pl Nom : pugnantes
partActPres Masc Pl Acc : pugnantes
partActPres Masc Pl Gen : pugnantium
partActPres Masc Pl Dat : pugnantibus
partActPres Masc Pl Abl : pugnantibus
partActPres Masc Pl Voc : pugnantes
partActPres Fem Sg Nom : pugnans
partActPres Fem Sg Acc : pugnantem
partActPres Fem Sg Gen : pugnantis
partActPres Fem Sg Dat : pugnanti
partActPres Fem Sg Abl : pugnanti
partActPres Fem Sg Voc : pugnans
partActPres Fem Pl Nom : pugnantes
partActPres Fem Pl Acc : pugnantes
partActPres Fem Pl Gen : pugnantium
partActPres Fem Pl Dat : pugnantibus
partActPres Fem Pl Abl : pugnantibus
partActPres Fem Pl Voc : pugnantes
partActPres Neutr Sg Nom : pugnans
partActPres Neutr Sg Acc : pugnans
partActPres Neutr Sg Gen : pugnantis
partActPres Neutr Sg Dat : pugnanti
partActPres Neutr Sg Abl : pugnanti
partActPres Neutr Sg Voc : pugnans
partActPres Neutr Pl Nom : pugnantia
partActPres Neutr Pl Acc : pugnantia
partActPres Neutr Pl Gen : pugnantium
partActPres Neutr Pl Dat : pugnantibus
partActPres Neutr Pl Abl : pugnantibus
partActPres Neutr Pl Voc : pugnantia
partPassPerf Masc Sg Nom : pugnatus
partPassPerf Masc Sg Acc : pugnatum
partPassPerf Masc Sg Gen : pugnati
partPassPerf Masc Sg Dat : pugnato
partPassPerf Masc Sg Abl : pugnato
partPassPerf Masc Sg Voc : pugnate
partPassPerf Masc Pl Nom : pugnati
partPassPerf Masc Pl Acc : pugnatos
partPassPerf Masc Pl Gen : pugnatorum
partPassPerf Masc Pl Dat : pugnatis
partPassPerf Masc Pl Abl : pugnatis
partPassPerf Masc Pl Voc : pugnati
partPassPerf Fem Sg Nom : pugnata
partPassPerf Fem Sg Acc : pugnatam
partPassPerf Fem Sg Gen : pugnatae
partPassPerf Fem Sg Dat : pugnatae
partPassPerf Fem Sg Abl : pugnata
partPassPerf Fem Sg Voc : pugnata
partPassPerf Fem Pl Nom : pugnatae
partPassPerf Fem Pl Acc : pugnatas
partPassPerf Fem Pl Gen : pugnatarum
partPassPerf Fem Pl Dat : pugnatis
partPassPerf Fem Pl Abl : pugnatis
partPassPerf Fem Pl Voc : pugnatae
partPassPerf Neutr Sg Nom : pugnatum
partPassPerf Neutr Sg Acc : pugnatum
partPassPerf Neutr Sg Gen : pugnati
partPassPerf Neutr Sg Dat : pugnato
partPassPerf Neutr Sg Abl : pugnato
partPassPerf Neutr Sg Voc : pugnatum
partPassPerf Neutr Pl Nom : pugnata
partPassPerf Neutr Pl Acc : pugnata
partPassPerf Neutr Pl Gen : pugnatorum
partPassPerf Neutr Pl Dat : pugnatis
partPassPerf Neutr Pl Abl : pugnatis
partPassPerf Neutr Pl Voc : pugnata
pass (VPass (VPres VInd) Masc Sg P1) : pugnor
pass (VPass (VPres VInd) Masc Sg P2) : pugnaris
pass (VPass (VPres VInd) Masc Sg P3) : pugnatur
pass (VPass (VPres VInd) Masc Pl P1) : pugnamur
pass (VPass (VPres VInd) Masc Pl P2) : pugnamini
pass (VPass (VPres VInd) Masc Pl P3) : pugnamur
pass (VPass (VPres VInd) Fem Sg P1) : pugnor
pass (VPass (VPres VInd) Fem Sg P2) : pugnaris
pass (VPass (VPres VInd) Fem Sg P3) : pugnatur
pass (VPass (VPres VInd) Fem Pl P1) : pugnamur
pass (VPass (VPres VInd) Fem Pl P2) : pugnamini
pass (VPass (VPres VInd) Fem Pl P3) : pugnamur
pass (VPass (VPres VInd) Neutr Sg P1) : pugnor
pass (VPass (VPres VInd) Neutr Sg P2) : pugnaris
pass (VPass (VPres VInd) Neutr Sg P3) : pugnatur
pass (VPass (VPres VInd) Neutr Pl P1) : pugnamur
pass (VPass (VPres VInd) Neutr Pl P2) : pugnamini
pass (VPass (VPres VInd) Neutr Pl P3) : pugnamur
pass (VPass (VPres VConj) Masc Sg P1) : pugner
pass (VPass (VPres VConj) Masc Sg P2) : pugneris
pass (VPass (VPres VConj) Masc Sg P3) : pugnetur
pass (VPass (VPres VConj) Masc Pl P1) : pugnemur
pass (VPass (VPres VConj) Masc Pl P2) : pugnemini
pass (VPass (VPres VConj) Masc Pl P3) : pugnemur
pass (VPass (VPres VConj) Fem Sg P1) : pugner
pass (VPass (VPres VConj) Fem Sg P2) : pugneris
pass (VPass (VPres VConj) Fem Sg P3) : pugnetur
pass (VPass (VPres VConj) Fem Pl P1) : pugnemur
pass (VPass (VPres VConj) Fem Pl P2) : pugnemini
pass (VPass (VPres VConj) Fem Pl P3) : pugnemur
pass (VPass (VPres VConj) Neutr Sg P1) : pugner
pass (VPass (VPres VConj) Neutr Sg P2) : pugneris
pass (VPass (VPres VConj) Neutr Sg P3) : pugnetur
pass (VPass (VPres VConj) Neutr Pl P1) : pugnemur
pass (VPass (VPres VConj) Neutr Pl P2) : pugnemini
pass (VPass (VPres VConj) Neutr Pl P3) : pugnemur
pass (VPass (VImpf VInd) Masc Sg P1) : pugnar
pass (VPass (VImpf VInd) Masc Sg P2) : pugnaris
pass (VPass (VImpf VInd) Masc Sg P3) : pugnatur
pass (VPass (VImpf VInd) Masc Pl P1) : pugnamur
pass (VPass (VImpf VInd) Masc Pl P2) : pugnamini
pass (VPass (VImpf VInd) Masc Pl P3) : pugnamur
pass (VPass (VImpf VInd) Fem Sg P1) : pugnar
pass (VPass (VImpf VInd) Fem Sg P2) : pugnaris
pass (VPass (VImpf VInd) Fem Sg P3) : pugnatur
pass (VPass (VImpf VInd) Fem Pl P1) : pugnamur
pass (VPass (VImpf VInd) Fem Pl P2) : pugnamini
pass (VPass (VImpf VInd) Fem Pl P3) : pugnamur
pass (VPass (VImpf VInd) Neutr Sg P1) : pugnar
pass (VPass (VImpf VInd) Neutr Sg P2) : pugnaris
pass (VPass (VImpf VInd) Neutr Sg P3) : pugnatur
pass (VPass (VImpf VInd) Neutr Pl P1) : pugnamur
pass (VPass (VImpf VInd) Neutr Pl P2) : pugnamini
pass (VPass (VImpf VInd) Neutr Pl P3) : pugnamur
pass (VPass (VImpf VConj) Masc Sg P1) : pugnarer
pass (VPass (VImpf VConj) Masc Sg P2) : pugnareris
pass (VPass (VImpf VConj) Masc Sg P3) : pugnaretur
pass (VPass (VImpf VConj) Masc Pl P1) : pugnaremur
pass (VPass (VImpf VConj) Masc Pl P2) : pugnaremini
pass (VPass (VImpf VConj) Masc Pl P3) : pugnaremur
pass (VPass (VImpf VConj) Fem Sg P1) : pugnarer
pass (VPass (VImpf VConj) Fem Sg P2) : pugnareris
pass (VPass (VImpf VConj) Fem Sg P3) : pugnaretur
pass (VPass (VImpf VConj) Fem Pl P1) : pugnaremur
pass (VPass (VImpf VConj) Fem Pl P2) : pugnaremini
pass (VPass (VImpf VConj) Fem Pl P3) : pugnaremur
pass (VPass (VImpf VConj) Neutr Sg P1) : pugnarer
pass (VPass (VImpf VConj) Neutr Sg P2) : pugnareris
pass (VPass (VImpf VConj) Neutr Sg P3) : pugnaretur
pass (VPass (VImpf VConj) Neutr Pl P1) : pugnaremur
pass (VPass (VImpf VConj) Neutr Pl P2) : pugnaremini
pass (VPass (VImpf VConj) Neutr Pl P3) : pugnaremur
pass (VPass VFut Masc Sg P1) : pugnabor
pass (VPass VFut Masc Sg P2) : pugnaberis
pass (VPass VFut Masc Sg P3) : pugnabitur
pass (VPass VFut Masc Pl P1) : pugnabimur
pass (VPass VFut Masc Pl P2) : pugnabimini
pass (VPass VFut Masc Pl P3) : pugnabumur
pass (VPass VFut Fem Sg P1) : pugnabor
pass (VPass VFut Fem Sg P2) : pugnaberis
pass (VPass VFut Fem Sg P3) : pugnabitur
pass (VPass VFut Fem Pl P1) : pugnabimur
pass (VPass VFut Fem Pl P2) : pugnabimini
pass (VPass VFut Fem Pl P3) : pugnabumur
pass (VPass VFut Neutr Sg P1) : pugnabor
pass (VPass VFut Neutr Sg P2) : pugnaberis
pass (VPass VFut Neutr Sg P3) : pugnabitur
pass (VPass VFut Neutr Pl P1) : pugnabimur
pass (VPass VFut Neutr Pl P2) : pugnabimini
pass (VPass VFut Neutr Pl P3) : pugnabumur
sup VSupAcc : pugnatum
sup VSupAbl : pugnatu

 act (VAct VSim (VPres VInd) Sg P1) : reperio
act (VAct VSim (VPres VInd) Sg P2) : reperis
act (VAct VSim (VPres VInd) Sg P3) : reperit
act (VAct VSim (VPres VInd) Pl P1) : reperimus
act (VAct VSim (VPres VInd) Pl P2) : reperitis
act (VAct VSim (VPres VInd) Pl P3) : reperiunt
act (VAct VSim (VPres VConj) Sg P1) : reperiam
act (VAct VSim (VPres VConj) Sg P2) : reperias
act (VAct VSim (VPres VConj) Sg P3) : reperiat
act (VAct VSim (VPres VConj) Pl P1) : reperiamus
act (VAct VSim (VPres VConj) Pl P2) : reperiatis
act (VAct VSim (VPres VConj) Pl P3) : reperiant
act (VAct VSim (VImpf VInd) Sg P1) : reperiebam
act (VAct VSim (VImpf VInd) Sg P2) : reperiebas
act (VAct VSim (VImpf VInd) Sg P3) : reperiebat
act (VAct VSim (VImpf VInd) Pl P1) : reperiebamus
act (VAct VSim (VImpf VInd) Pl P2) : reperiebatis
act (VAct VSim (VImpf VInd) Pl P3) : reperiebant
act (VAct VSim (VImpf VConj) Sg P1) : reperirem
act (VAct VSim (VImpf VConj) Sg P2) : reperires
act (VAct VSim (VImpf VConj) Sg P3) : reperiret
act (VAct VSim (VImpf VConj) Pl P1) : reperiremus
act (VAct VSim (VImpf VConj) Pl P2) : reperiretis
act (VAct VSim (VImpf VConj) Pl P3) : reperirent
act (VAct VSim VFut Sg P1) : reperiam
act (VAct VSim VFut Sg P2) : reperies
act (VAct VSim VFut Sg P3) : reperiet
act (VAct VSim VFut Pl P1) : reperiemus
act (VAct VSim VFut Pl P2) : reperietis
act (VAct VSim VFut Pl P3) : reperient
act (VAct VAnt (VPres VInd) Sg P1) : reperivi
act (VAct VAnt (VPres VInd) Sg P2) : reperivisti
act (VAct VAnt (VPres VInd) Sg P3) : reperivit
act (VAct VAnt (VPres VInd) Pl P1) : reperivimus
act (VAct VAnt (VPres VInd) Pl P2) : reperivistis
act (VAct VAnt (VPres VInd) Pl P3) : reperiverunt
act (VAct VAnt (VPres VConj) Sg P1) : reperiverim
act (VAct VAnt (VPres VConj) Sg P2) : reperiveris
act (VAct VAnt (VPres VConj) Sg P3) : reperiverit
act (VAct VAnt (VPres VConj) Pl P1) : reperiverimus
act (VAct VAnt (VPres VConj) Pl P2) : reperiveritis
act (VAct VAnt (VPres VConj) Pl P3) : reperiverint
act (VAct VAnt (VImpf VInd) Sg P1) : reperiveram
act (VAct VAnt (VImpf VInd) Sg P2) : reperiveras
act (VAct VAnt (VImpf VInd) Sg P3) : reperiverat
act (VAct VAnt (VImpf VInd) Pl P1) : reperiveramus
act (VAct VAnt (VImpf VInd) Pl P2) : reperiveratis
act (VAct VAnt (VImpf VInd) Pl P3) : reperiverant
act (VAct VAnt (VImpf VConj) Sg P1) : reperivissem
act (VAct VAnt (VImpf VConj) Sg P2) : reperivisses
act (VAct VAnt (VImpf VConj) Sg P3) : reperivisset
act (VAct VAnt (VImpf VConj) Pl P1) : reperivissemus
act (VAct VAnt (VImpf VConj) Pl P2) : reperivissetis
act (VAct VAnt (VImpf VConj) Pl P3) : reperivissent
act (VAct VAnt VFut Sg P1) : reperivero
act (VAct VAnt VFut Sg P2) : reperiveris
act (VAct VAnt VFut Sg P3) : reperiverit
act (VAct VAnt VFut Pl P1) : reperiverimus
act (VAct VAnt VFut Pl P2) : reperiveritis
act (VAct VAnt VFut Pl P3) : reperiverint
c s : 
ger VGenAcc : reperindum
ger VGenGen : reperindi
ger VGenDat : reperindo
ger VGenAbl : reperindo
geriv Masc Sg Nom : reperindus
geriv Masc Sg Acc : reperindum
geriv Masc Sg Gen : reperindi
geriv Masc Sg Dat : reperindo
geriv Masc Sg Abl : reperindo
geriv Masc Sg Voc : reperinde
geriv Masc Pl Nom : reperindi
geriv Masc Pl Acc : reperindos
geriv Masc Pl Gen : reperindorum
geriv Masc Pl Dat : reperindis
geriv Masc Pl Abl : reperindis
geriv Masc Pl Voc : reperindi
geriv Fem Sg Nom : reperinda
geriv Fem Sg Acc : reperindam
geriv Fem Sg Gen : reperindae
geriv Fem Sg Dat : reperindae
geriv Fem Sg Abl : reperinda
geriv Fem Sg Voc : reperinda
geriv Fem Pl Nom : reperindae
geriv Fem Pl Acc : reperindas
geriv Fem Pl Gen : reperindarum
geriv Fem Pl Dat : reperindis
geriv Fem Pl Abl : reperindis
geriv Fem Pl Voc : reperindae
geriv Neutr Sg Nom : reperindum
geriv Neutr Sg Acc : reperindum
geriv Neutr Sg Gen : reperindi
geriv Neutr Sg Dat : reperindo
geriv Neutr Sg Abl : reperindo
geriv Neutr Sg Voc : reperindum
geriv Neutr Pl Nom : reperinda
geriv Neutr Pl Acc : reperinda
geriv Neutr Pl Gen : reperindorum
geriv Neutr Pl Dat : reperindis
geriv Neutr Pl Abl : reperindis
geriv Neutr Pl Voc : reperinda
imp (VImp1 Sg) : reperi
imp (VImp1 Pl) : reperite
imp (VImp2 Sg P1) : No imperative form
imp (VImp2 Sg P2) : reperito
imp (VImp2 Sg P3) : reperito
imp (VImp2 Pl P1) : No imperative form
imp (VImp2 Pl P2) : reperitote
imp (VImp2 Pl P3) : reperinto
inf VInfActPres : reperire
inf VInfActPerf : reperivisse
inf VInfActFut : reperiturum
partActFut Masc Sg Nom : reperiturus
partActFut Masc Sg Acc : reperiturum
partActFut Masc Sg Gen : reperituri
partActFut Masc Sg Dat : reperituro
partActFut Masc Sg Abl : reperituro
partActFut Masc Sg Voc : reperiture
partActFut Masc Pl Nom : reperituri
partActFut Masc Pl Acc : reperituros
partActFut Masc Pl Gen : reperiturorum
partActFut Masc Pl Dat : reperituris
partActFut Masc Pl Abl : reperituris
partActFut Masc Pl Voc : reperituri
partActFut Fem Sg Nom : reperitura
partActFut Fem Sg Acc : reperituram
partActFut Fem Sg Gen : reperiturae
partActFut Fem Sg Dat : reperiturae
partActFut Fem Sg Abl : reperitura
partActFut Fem Sg Voc : reperitura
partActFut Fem Pl Nom : reperiturae
partActFut Fem Pl Acc : reperituras
partActFut Fem Pl Gen : reperiturarum
partActFut Fem Pl Dat : reperituris
partActFut Fem Pl Abl : reperituris
partActFut Fem Pl Voc : reperiturae
partActFut Neutr Sg Nom : reperiturum
partActFut Neutr Sg Acc : reperiturum
partActFut Neutr Sg Gen : reperituri
partActFut Neutr Sg Dat : reperituro
partActFut Neutr Sg Abl : reperituro
partActFut Neutr Sg Voc : reperiturum
partActFut Neutr Pl Nom : reperitura
partActFut Neutr Pl Acc : reperitura
partActFut Neutr Pl Gen : reperiturorum
partActFut Neutr Pl Dat : reperituris
partActFut Neutr Pl Abl : reperituris
partActFut Neutr Pl Voc : reperitura
partActPres Masc Sg Nom : reperins
partActPres Masc Sg Acc : reperintem
partActPres Masc Sg Gen : reperintis
partActPres Masc Sg Dat : reperinti
partActPres Masc Sg Abl : reperinti
partActPres Masc Sg Voc : reperins
partActPres Masc Pl Nom : reperintes
partActPres Masc Pl Acc : reperintes
partActPres Masc Pl Gen : reperintium
partActPres Masc Pl Dat : reperintibus
partActPres Masc Pl Abl : reperintibus
partActPres Masc Pl Voc : reperintes
partActPres Fem Sg Nom : reperins
partActPres Fem Sg Acc : reperintem
partActPres Fem Sg Gen : reperintis
partActPres Fem Sg Dat : reperinti
partActPres Fem Sg Abl : reperinti
partActPres Fem Sg Voc : reperins
partActPres Fem Pl Nom : reperintes
partActPres Fem Pl Acc : reperintes
partActPres Fem Pl Gen : reperintium
partActPres Fem Pl Dat : reperintibus
partActPres Fem Pl Abl : reperintibus
partActPres Fem Pl Voc : reperintes
partActPres Neutr Sg Nom : reperins
partActPres Neutr Sg Acc : reperins
partActPres Neutr Sg Gen : reperintis
partActPres Neutr Sg Dat : reperinti
partActPres Neutr Sg Abl : reperinti
partActPres Neutr Sg Voc : reperins
partActPres Neutr Pl Nom : reperintia
partActPres Neutr Pl Acc : reperintia
partActPres Neutr Pl Gen : reperintium
partActPres Neutr Pl Dat : reperintibus
partActPres Neutr Pl Abl : reperintibus
partActPres Neutr Pl Voc : reperintia
partPassPerf Masc Sg Nom : reperitus
partPassPerf Masc Sg Acc : reperitum
partPassPerf Masc Sg Gen : reperiti
partPassPerf Masc Sg Dat : reperito
partPassPerf Masc Sg Abl : reperito
partPassPerf Masc Sg Voc : reperite
partPassPerf Masc Pl Nom : reperiti
partPassPerf Masc Pl Acc : reperitos
partPassPerf Masc Pl Gen : reperitorum
partPassPerf Masc Pl Dat : reperitis
partPassPerf Masc Pl Abl : reperitis
partPassPerf Masc Pl Voc : reperiti
partPassPerf Fem Sg Nom : reperita
partPassPerf Fem Sg Acc : reperitam
partPassPerf Fem Sg Gen : reperitae
partPassPerf Fem Sg Dat : reperitae
partPassPerf Fem Sg Abl : reperita
partPassPerf Fem Sg Voc : reperita
partPassPerf Fem Pl Nom : reperitae
partPassPerf Fem Pl Acc : reperitas
partPassPerf Fem Pl Gen : reperitarum
partPassPerf Fem Pl Dat : reperitis
partPassPerf Fem Pl Abl : reperitis
partPassPerf Fem Pl Voc : reperitae
partPassPerf Neutr Sg Nom : reperitum
partPassPerf Neutr Sg Acc : reperitum
partPassPerf Neutr Sg Gen : reperiti
partPassPerf Neutr Sg Dat : reperito
partPassPerf Neutr Sg Abl : reperito
partPassPerf Neutr Sg Voc : reperitum
partPassPerf Neutr Pl Nom : reperita
partPassPerf Neutr Pl Acc : reperita
partPassPerf Neutr Pl Gen : reperitorum
partPassPerf Neutr Pl Dat : reperitis
partPassPerf Neutr Pl Abl : reperitis
partPassPerf Neutr Pl Voc : reperita
pass (VPass (VPres VInd) Masc Sg P1) : reperior
pass (VPass (VPres VInd) Masc Sg P2) : reperiris
pass (VPass (VPres VInd) Masc Sg P3) : reperitur
pass (VPass (VPres VInd) Masc Pl P1) : reperimur
pass (VPass (VPres VInd) Masc Pl P2) : reperimini
pass (VPass (VPres VInd) Masc Pl P3) : reperimur
pass (VPass (VPres VInd) Fem Sg P1) : reperior
pass (VPass (VPres VInd) Fem Sg P2) : reperiris
pass (VPass (VPres VInd) Fem Sg P3) : reperitur
pass (VPass (VPres VInd) Fem Pl P1) : reperimur
pass (VPass (VPres VInd) Fem Pl P2) : reperimini
pass (VPass (VPres VInd) Fem Pl P3) : reperimur
pass (VPass (VPres VInd) Neutr Sg P1) : reperior
pass (VPass (VPres VInd) Neutr Sg P2) : reperiris
pass (VPass (VPres VInd) Neutr Sg P3) : reperitur
pass (VPass (VPres VInd) Neutr Pl P1) : reperimur
pass (VPass (VPres VInd) Neutr Pl P2) : reperimini
pass (VPass (VPres VInd) Neutr Pl P3) : reperimur
pass (VPass (VPres VConj) Masc Sg P1) : reperiar
pass (VPass (VPres VConj) Masc Sg P2) : reperiaris
pass (VPass (VPres VConj) Masc Sg P3) : reperiatur
pass (VPass (VPres VConj) Masc Pl P1) : reperiamur
pass (VPass (VPres VConj) Masc Pl P2) : reperiamini
pass (VPass (VPres VConj) Masc Pl P3) : reperiamur
pass (VPass (VPres VConj) Fem Sg P1) : reperiar
pass (VPass (VPres VConj) Fem Sg P2) : reperiaris
pass (VPass (VPres VConj) Fem Sg P3) : reperiatur
pass (VPass (VPres VConj) Fem Pl P1) : reperiamur
pass (VPass (VPres VConj) Fem Pl P2) : reperiamini
pass (VPass (VPres VConj) Fem Pl P3) : reperiamur
pass (VPass (VPres VConj) Neutr Sg P1) : reperiar
pass (VPass (VPres VConj) Neutr Sg P2) : reperiaris
pass (VPass (VPres VConj) Neutr Sg P3) : reperiatur
pass (VPass (VPres VConj) Neutr Pl P1) : reperiamur
pass (VPass (VPres VConj) Neutr Pl P2) : reperiamini
pass (VPass (VPres VConj) Neutr Pl P3) : reperiamur
pass (VPass (VImpf VInd) Masc Sg P1) : reperir
pass (VPass (VImpf VInd) Masc Sg P2) : reperiris
pass (VPass (VImpf VInd) Masc Sg P3) : reperitur
pass (VPass (VImpf VInd) Masc Pl P1) : reperimur
pass (VPass (VImpf VInd) Masc Pl P2) : reperimini
pass (VPass (VImpf VInd) Masc Pl P3) : reperimur
pass (VPass (VImpf VInd) Fem Sg P1) : reperir
pass (VPass (VImpf VInd) Fem Sg P2) : reperiris
pass (VPass (VImpf VInd) Fem Sg P3) : reperitur
pass (VPass (VImpf VInd) Fem Pl P1) : reperimur
pass (VPass (VImpf VInd) Fem Pl P2) : reperimini
pass (VPass (VImpf VInd) Fem Pl P3) : reperimur
pass (VPass (VImpf VInd) Neutr Sg P1) : reperir
pass (VPass (VImpf VInd) Neutr Sg P2) : reperiris
pass (VPass (VImpf VInd) Neutr Sg P3) : reperitur
pass (VPass (VImpf VInd) Neutr Pl P1) : reperimur
pass (VPass (VImpf VInd) Neutr Pl P2) : reperimini
pass (VPass (VImpf VInd) Neutr Pl P3) : reperimur
pass (VPass (VImpf VConj) Masc Sg P1) : reperirer
pass (VPass (VImpf VConj) Masc Sg P2) : reperireris
pass (VPass (VImpf VConj) Masc Sg P3) : reperiretur
pass (VPass (VImpf VConj) Masc Pl P1) : reperiremur
pass (VPass (VImpf VConj) Masc Pl P2) : reperiremini
pass (VPass (VImpf VConj) Masc Pl P3) : reperiremur
pass (VPass (VImpf VConj) Fem Sg P1) : reperirer
pass (VPass (VImpf VConj) Fem Sg P2) : reperireris
pass (VPass (VImpf VConj) Fem Sg P3) : reperiretur
pass (VPass (VImpf VConj) Fem Pl P1) : reperiremur
pass (VPass (VImpf VConj) Fem Pl P2) : reperiremini
pass (VPass (VImpf VConj) Fem Pl P3) : reperiremur
pass (VPass (VImpf VConj) Neutr Sg P1) : reperirer
pass (VPass (VImpf VConj) Neutr Sg P2) : reperireris
pass (VPass (VImpf VConj) Neutr Sg P3) : reperiretur
pass (VPass (VImpf VConj) Neutr Pl P1) : reperiremur
pass (VPass (VImpf VConj) Neutr Pl P2) : reperiremini
pass (VPass (VImpf VConj) Neutr Pl P3) : reperiremur
pass (VPass VFut Masc Sg P1) : reperibor
pass (VPass VFut Masc Sg P2) : reperiberis
pass (VPass VFut Masc Sg P3) : reperibitur
pass (VPass VFut Masc Pl P1) : reperibimur
pass (VPass VFut Masc Pl P2) : reperibimini
pass (VPass VFut Masc Pl P3) : reperibumur
pass (VPass VFut Fem Sg P1) : reperibor
pass (VPass VFut Fem Sg P2) : reperiberis
pass (VPass VFut Fem Sg P3) : reperibitur
pass (VPass VFut Fem Pl P1) : reperibimur
pass (VPass VFut Fem Pl P2) : reperibimini
pass (VPass VFut Fem Pl P3) : reperibumur
pass (VPass VFut Neutr Sg P1) : reperibor
pass (VPass VFut Neutr Sg P2) : reperiberis
pass (VPass VFut Neutr Sg P3) : reperibitur
pass (VPass VFut Neutr Pl P1) : reperibimur
pass (VPass VFut Neutr Pl P2) : reperibimini
pass (VPass VFut Neutr Pl P3) : reperibumur
sup VSupAcc : reperitum
sup VSupAbl : reperitu

 act (VAct VSim (VPres VInd) Sg P1) : audio
act (VAct VSim (VPres VInd) Sg P2) : audis
act (VAct VSim (VPres VInd) Sg P3) : audit
act (VAct VSim (VPres VInd) Pl P1) : audimus
act (VAct VSim (VPres VInd) Pl P2) : auditis
act (VAct VSim (VPres VInd) Pl P3) : audiunt
act (VAct VSim (VPres VConj) Sg P1) : audiam
act (VAct VSim (VPres VConj) Sg P2) : audias
act (VAct VSim (VPres VConj) Sg P3) : audiat
act (VAct VSim (VPres VConj) Pl P1) : audiamus
act (VAct VSim (VPres VConj) Pl P2) : audiatis
act (VAct VSim (VPres VConj) Pl P3) : audiant
act (VAct VSim (VImpf VInd) Sg P1) : audiebam
act (VAct VSim (VImpf VInd) Sg P2) : audiebas
act (VAct VSim (VImpf VInd) Sg P3) : audiebat
act (VAct VSim (VImpf VInd) Pl P1) : audiebamus
act (VAct VSim (VImpf VInd) Pl P2) : audiebatis
act (VAct VSim (VImpf VInd) Pl P3) : audiebant
act (VAct VSim (VImpf VConj) Sg P1) : audirem
act (VAct VSim (VImpf VConj) Sg P2) : audires
act (VAct VSim (VImpf VConj) Sg P3) : audiret
act (VAct VSim (VImpf VConj) Pl P1) : audiremus
act (VAct VSim (VImpf VConj) Pl P2) : audiretis
act (VAct VSim (VImpf VConj) Pl P3) : audirent
act (VAct VSim VFut Sg P1) : audiam
act (VAct VSim VFut Sg P2) : audies
act (VAct VSim VFut Sg P3) : audiet
act (VAct VSim VFut Pl P1) : audiemus
act (VAct VSim VFut Pl P2) : audietis
act (VAct VSim VFut Pl P3) : audient
act (VAct VAnt (VPres VInd) Sg P1) : audivi
act (VAct VAnt (VPres VInd) Sg P2) : audivisti
act (VAct VAnt (VPres VInd) Sg P3) : audivit
act (VAct VAnt (VPres VInd) Pl P1) : audivimus
act (VAct VAnt (VPres VInd) Pl P2) : audivistis
act (VAct VAnt (VPres VInd) Pl P3) : audiverunt
act (VAct VAnt (VPres VConj) Sg P1) : audiverim
act (VAct VAnt (VPres VConj) Sg P2) : audiveris
act (VAct VAnt (VPres VConj) Sg P3) : audiverit
act (VAct VAnt (VPres VConj) Pl P1) : audiverimus
act (VAct VAnt (VPres VConj) Pl P2) : audiveritis
act (VAct VAnt (VPres VConj) Pl P3) : audiverint
act (VAct VAnt (VImpf VInd) Sg P1) : audiveram
act (VAct VAnt (VImpf VInd) Sg P2) : audiveras
act (VAct VAnt (VImpf VInd) Sg P3) : audiverat
act (VAct VAnt (VImpf VInd) Pl P1) : audiveramus
act (VAct VAnt (VImpf VInd) Pl P2) : audiveratis
act (VAct VAnt (VImpf VInd) Pl P3) : audiverant
act (VAct VAnt (VImpf VConj) Sg P1) : audivissem
act (VAct VAnt (VImpf VConj) Sg P2) : audivisses
act (VAct VAnt (VImpf VConj) Sg P3) : audivisset
act (VAct VAnt (VImpf VConj) Pl P1) : audivissemus
act (VAct VAnt (VImpf VConj) Pl P2) : audivissetis
act (VAct VAnt (VImpf VConj) Pl P3) : audivissent
act (VAct VAnt VFut Sg P1) : audivero
act (VAct VAnt VFut Sg P2) : audiveris
act (VAct VAnt VFut Sg P3) : audiverit
act (VAct VAnt VFut Pl P1) : audiverimus
act (VAct VAnt VFut Pl P2) : audiveritis
act (VAct VAnt VFut Pl P3) : audiverint
c s : 
ger VGenAcc : audindum
ger VGenGen : audindi
ger VGenDat : audindo
ger VGenAbl : audindo
geriv Masc Sg Nom : audindus
geriv Masc Sg Acc : audindum
geriv Masc Sg Gen : audindi
geriv Masc Sg Dat : audindo
geriv Masc Sg Abl : audindo
geriv Masc Sg Voc : audinde
geriv Masc Pl Nom : audindi
geriv Masc Pl Acc : audindos
geriv Masc Pl Gen : audindorum
geriv Masc Pl Dat : audindis
geriv Masc Pl Abl : audindis
geriv Masc Pl Voc : audindi
geriv Fem Sg Nom : audinda
geriv Fem Sg Acc : audindam
geriv Fem Sg Gen : audindae
geriv Fem Sg Dat : audindae
geriv Fem Sg Abl : audinda
geriv Fem Sg Voc : audinda
geriv Fem Pl Nom : audindae
geriv Fem Pl Acc : audindas
geriv Fem Pl Gen : audindarum
geriv Fem Pl Dat : audindis
geriv Fem Pl Abl : audindis
geriv Fem Pl Voc : audindae
geriv Neutr Sg Nom : audindum
geriv Neutr Sg Acc : audindum
geriv Neutr Sg Gen : audindi
geriv Neutr Sg Dat : audindo
geriv Neutr Sg Abl : audindo
geriv Neutr Sg Voc : audindum
geriv Neutr Pl Nom : audinda
geriv Neutr Pl Acc : audinda
geriv Neutr Pl Gen : audindorum
geriv Neutr Pl Dat : audindis
geriv Neutr Pl Abl : audindis
geriv Neutr Pl Voc : audinda
imp (VImp1 Sg) : audi
imp (VImp1 Pl) : audite
imp (VImp2 Sg P1) : No imperative form
imp (VImp2 Sg P2) : audito
imp (VImp2 Sg P3) : audito
imp (VImp2 Pl P1) : No imperative form
imp (VImp2 Pl P2) : auditote
imp (VImp2 Pl P3) : audinto
inf VInfActPres : audire
inf VInfActPerf : audivisse
inf VInfActFut : auditurum
partActFut Masc Sg Nom : auditurus
partActFut Masc Sg Acc : auditurum
partActFut Masc Sg Gen : audituri
partActFut Masc Sg Dat : audituro
partActFut Masc Sg Abl : audituro
partActFut Masc Sg Voc : auditure
partActFut Masc Pl Nom : audituri
partActFut Masc Pl Acc : audituros
partActFut Masc Pl Gen : auditurorum
partActFut Masc Pl Dat : audituris
partActFut Masc Pl Abl : audituris
partActFut Masc Pl Voc : audituri
partActFut Fem Sg Nom : auditura
partActFut Fem Sg Acc : audituram
partActFut Fem Sg Gen : auditurae
partActFut Fem Sg Dat : auditurae
partActFut Fem Sg Abl : auditura
partActFut Fem Sg Voc : auditura
partActFut Fem Pl Nom : auditurae
partActFut Fem Pl Acc : audituras
partActFut Fem Pl Gen : auditurarum
partActFut Fem Pl Dat : audituris
partActFut Fem Pl Abl : audituris
partActFut Fem Pl Voc : auditurae
partActFut Neutr Sg Nom : auditurum
partActFut Neutr Sg Acc : auditurum
partActFut Neutr Sg Gen : audituri
partActFut Neutr Sg Dat : audituro
partActFut Neutr Sg Abl : audituro
partActFut Neutr Sg Voc : auditurum
partActFut Neutr Pl Nom : auditura
partActFut Neutr Pl Acc : auditura
partActFut Neutr Pl Gen : auditurorum
partActFut Neutr Pl Dat : audituris
partActFut Neutr Pl Abl : audituris
partActFut Neutr Pl Voc : auditura
partActPres Masc Sg Nom : audins
partActPres Masc Sg Acc : audintem
partActPres Masc Sg Gen : audintis
partActPres Masc Sg Dat : audinti
partActPres Masc Sg Abl : audinti
partActPres Masc Sg Voc : audins
partActPres Masc Pl Nom : audintes
partActPres Masc Pl Acc : audintes
partActPres Masc Pl Gen : audintium
partActPres Masc Pl Dat : audintibus
partActPres Masc Pl Abl : audintibus
partActPres Masc Pl Voc : audintes
partActPres Fem Sg Nom : audins
partActPres Fem Sg Acc : audintem
partActPres Fem Sg Gen : audintis
partActPres Fem Sg Dat : audinti
partActPres Fem Sg Abl : audinti
partActPres Fem Sg Voc : audins
partActPres Fem Pl Nom : audintes
partActPres Fem Pl Acc : audintes
partActPres Fem Pl Gen : audintium
partActPres Fem Pl Dat : audintibus
partActPres Fem Pl Abl : audintibus
partActPres Fem Pl Voc : audintes
partActPres Neutr Sg Nom : audins
partActPres Neutr Sg Acc : audins
partActPres Neutr Sg Gen : audintis
partActPres Neutr Sg Dat : audinti
partActPres Neutr Sg Abl : audinti
partActPres Neutr Sg Voc : audins
partActPres Neutr Pl Nom : audintia
partActPres Neutr Pl Acc : audintia
partActPres Neutr Pl Gen : audintium
partActPres Neutr Pl Dat : audintibus
partActPres Neutr Pl Abl : audintibus
partActPres Neutr Pl Voc : audintia
partPassPerf Masc Sg Nom : auditus
partPassPerf Masc Sg Acc : auditum
partPassPerf Masc Sg Gen : auditi
partPassPerf Masc Sg Dat : audito
partPassPerf Masc Sg Abl : audito
partPassPerf Masc Sg Voc : audite
partPassPerf Masc Pl Nom : auditi
partPassPerf Masc Pl Acc : auditos
partPassPerf Masc Pl Gen : auditorum
partPassPerf Masc Pl Dat : auditis
partPassPerf Masc Pl Abl : auditis
partPassPerf Masc Pl Voc : auditi
partPassPerf Fem Sg Nom : audita
partPassPerf Fem Sg Acc : auditam
partPassPerf Fem Sg Gen : auditae
partPassPerf Fem Sg Dat : auditae
partPassPerf Fem Sg Abl : audita
partPassPerf Fem Sg Voc : audita
partPassPerf Fem Pl Nom : auditae
partPassPerf Fem Pl Acc : auditas
partPassPerf Fem Pl Gen : auditarum
partPassPerf Fem Pl Dat : auditis
partPassPerf Fem Pl Abl : auditis
partPassPerf Fem Pl Voc : auditae
partPassPerf Neutr Sg Nom : auditum
partPassPerf Neutr Sg Acc : auditum
partPassPerf Neutr Sg Gen : auditi
partPassPerf Neutr Sg Dat : audito
partPassPerf Neutr Sg Abl : audito
partPassPerf Neutr Sg Voc : auditum
partPassPerf Neutr Pl Nom : audita
partPassPerf Neutr Pl Acc : audita
partPassPerf Neutr Pl Gen : auditorum
partPassPerf Neutr Pl Dat : auditis
partPassPerf Neutr Pl Abl : auditis
partPassPerf Neutr Pl Voc : audita
pass (VPass (VPres VInd) Masc Sg P1) : audior
pass (VPass (VPres VInd) Masc Sg P2) : audiris
pass (VPass (VPres VInd) Masc Sg P3) : auditur
pass (VPass (VPres VInd) Masc Pl P1) : audimur
pass (VPass (VPres VInd) Masc Pl P2) : audimini
pass (VPass (VPres VInd) Masc Pl P3) : audimur
pass (VPass (VPres VInd) Fem Sg P1) : audior
pass (VPass (VPres VInd) Fem Sg P2) : audiris
pass (VPass (VPres VInd) Fem Sg P3) : auditur
pass (VPass (VPres VInd) Fem Pl P1) : audimur
pass (VPass (VPres VInd) Fem Pl P2) : audimini
pass (VPass (VPres VInd) Fem Pl P3) : audimur
pass (VPass (VPres VInd) Neutr Sg P1) : audior
pass (VPass (VPres VInd) Neutr Sg P2) : audiris
pass (VPass (VPres VInd) Neutr Sg P3) : auditur
pass (VPass (VPres VInd) Neutr Pl P1) : audimur
pass (VPass (VPres VInd) Neutr Pl P2) : audimini
pass (VPass (VPres VInd) Neutr Pl P3) : audimur
pass (VPass (VPres VConj) Masc Sg P1) : audiar
pass (VPass (VPres VConj) Masc Sg P2) : audiaris
pass (VPass (VPres VConj) Masc Sg P3) : audiatur
pass (VPass (VPres VConj) Masc Pl P1) : audiamur
pass (VPass (VPres VConj) Masc Pl P2) : audiamini
pass (VPass (VPres VConj) Masc Pl P3) : audiamur
pass (VPass (VPres VConj) Fem Sg P1) : audiar
pass (VPass (VPres VConj) Fem Sg P2) : audiaris
pass (VPass (VPres VConj) Fem Sg P3) : audiatur
pass (VPass (VPres VConj) Fem Pl P1) : audiamur
pass (VPass (VPres VConj) Fem Pl P2) : audiamini
pass (VPass (VPres VConj) Fem Pl P3) : audiamur
pass (VPass (VPres VConj) Neutr Sg P1) : audiar
pass (VPass (VPres VConj) Neutr Sg P2) : audiaris
pass (VPass (VPres VConj) Neutr Sg P3) : audiatur
pass (VPass (VPres VConj) Neutr Pl P1) : audiamur
pass (VPass (VPres VConj) Neutr Pl P2) : audiamini
pass (VPass (VPres VConj) Neutr Pl P3) : audiamur
pass (VPass (VImpf VInd) Masc Sg P1) : audir
pass (VPass (VImpf VInd) Masc Sg P2) : audiris
pass (VPass (VImpf VInd) Masc Sg P3) : auditur
pass (VPass (VImpf VInd) Masc Pl P1) : audimur
pass (VPass (VImpf VInd) Masc Pl P2) : audimini
pass (VPass (VImpf VInd) Masc Pl P3) : audimur
pass (VPass (VImpf VInd) Fem Sg P1) : audir
pass (VPass (VImpf VInd) Fem Sg P2) : audiris
pass (VPass (VImpf VInd) Fem Sg P3) : auditur
pass (VPass (VImpf VInd) Fem Pl P1) : audimur
pass (VPass (VImpf VInd) Fem Pl P2) : audimini
pass (VPass (VImpf VInd) Fem Pl P3) : audimur
pass (VPass (VImpf VInd) Neutr Sg P1) : audir
pass (VPass (VImpf VInd) Neutr Sg P2) : audiris
pass (VPass (VImpf VInd) Neutr Sg P3) : auditur
pass (VPass (VImpf VInd) Neutr Pl P1) : audimur
pass (VPass (VImpf VInd) Neutr Pl P2) : audimini
pass (VPass (VImpf VInd) Neutr Pl P3) : audimur
pass (VPass (VImpf VConj) Masc Sg P1) : audirer
pass (VPass (VImpf VConj) Masc Sg P2) : audireris
pass (VPass (VImpf VConj) Masc Sg P3) : audiretur
pass (VPass (VImpf VConj) Masc Pl P1) : audiremur
pass (VPass (VImpf VConj) Masc Pl P2) : audiremini
pass (VPass (VImpf VConj) Masc Pl P3) : audiremur
pass (VPass (VImpf VConj) Fem Sg P1) : audirer
pass (VPass (VImpf VConj) Fem Sg P2) : audireris
pass (VPass (VImpf VConj) Fem Sg P3) : audiretur
pass (VPass (VImpf VConj) Fem Pl P1) : audiremur
pass (VPass (VImpf VConj) Fem Pl P2) : audiremini
pass (VPass (VImpf VConj) Fem Pl P3) : audiremur
pass (VPass (VImpf VConj) Neutr Sg P1) : audirer
pass (VPass (VImpf VConj) Neutr Sg P2) : audireris
pass (VPass (VImpf VConj) Neutr Sg P3) : audiretur
pass (VPass (VImpf VConj) Neutr Pl P1) : audiremur
pass (VPass (VImpf VConj) Neutr Pl P2) : audiremini
pass (VPass (VImpf VConj) Neutr Pl P3) : audiremur
pass (VPass VFut Masc Sg P1) : audibor
pass (VPass VFut Masc Sg P2) : audiberis
pass (VPass VFut Masc Sg P3) : audibitur
pass (VPass VFut Masc Pl P1) : audibimur
pass (VPass VFut Masc Pl P2) : audibimini
pass (VPass VFut Masc Pl P3) : audibumur
pass (VPass VFut Fem Sg P1) : audibor
pass (VPass VFut Fem Sg P2) : audiberis
pass (VPass VFut Fem Sg P3) : audibitur
pass (VPass VFut Fem Pl P1) : audibimur
pass (VPass VFut Fem Pl P2) : audibimini
pass (VPass VFut Fem Pl P3) : audibumur
pass (VPass VFut Neutr Sg P1) : audibor
pass (VPass VFut Neutr Sg P2) : audiberis
pass (VPass VFut Neutr Sg P3) : audibitur
pass (VPass VFut Neutr Pl P1) : audibimur
pass (VPass VFut Neutr Pl P2) : audibimini
pass (VPass VFut Neutr Pl P3) : audibumur
sup VSupAcc : auditum
sup VSupAbl : auditu

 act (VAct VSim (VPres VInd) Sg P1) : ferio
act (VAct VSim (VPres VInd) Sg P2) : feris
act (VAct VSim (VPres VInd) Sg P3) : ferit
act (VAct VSim (VPres VInd) Pl P1) : ferimus
act (VAct VSim (VPres VInd) Pl P2) : feritis
act (VAct VSim (VPres VInd) Pl P3) : feriunt
act (VAct VSim (VPres VConj) Sg P1) : feriam
act (VAct VSim (VPres VConj) Sg P2) : ferias
act (VAct VSim (VPres VConj) Sg P3) : feriat
act (VAct VSim (VPres VConj) Pl P1) : feriamus
act (VAct VSim (VPres VConj) Pl P2) : feriatis
act (VAct VSim (VPres VConj) Pl P3) : feriant
act (VAct VSim (VImpf VInd) Sg P1) : feriebam
act (VAct VSim (VImpf VInd) Sg P2) : feriebas
act (VAct VSim (VImpf VInd) Sg P3) : feriebat
act (VAct VSim (VImpf VInd) Pl P1) : feriebamus
act (VAct VSim (VImpf VInd) Pl P2) : feriebatis
act (VAct VSim (VImpf VInd) Pl P3) : feriebant
act (VAct VSim (VImpf VConj) Sg P1) : ferirem
act (VAct VSim (VImpf VConj) Sg P2) : ferires
act (VAct VSim (VImpf VConj) Sg P3) : feriret
act (VAct VSim (VImpf VConj) Pl P1) : feriremus
act (VAct VSim (VImpf VConj) Pl P2) : feriretis
act (VAct VSim (VImpf VConj) Pl P3) : ferirent
act (VAct VSim VFut Sg P1) : feriam
act (VAct VSim VFut Sg P2) : feries
act (VAct VSim VFut Sg P3) : feriet
act (VAct VSim VFut Pl P1) : feriemus
act (VAct VSim VFut Pl P2) : ferietis
act (VAct VSim VFut Pl P3) : ferient
act (VAct VAnt (VPres VInd) Sg P1) : ferivi
act (VAct VAnt (VPres VInd) Sg P2) : ferivisti
act (VAct VAnt (VPres VInd) Sg P3) : ferivit
act (VAct VAnt (VPres VInd) Pl P1) : ferivimus
act (VAct VAnt (VPres VInd) Pl P2) : ferivistis
act (VAct VAnt (VPres VInd) Pl P3) : feriverunt
act (VAct VAnt (VPres VConj) Sg P1) : feriverim
act (VAct VAnt (VPres VConj) Sg P2) : feriveris
act (VAct VAnt (VPres VConj) Sg P3) : feriverit
act (VAct VAnt (VPres VConj) Pl P1) : feriverimus
act (VAct VAnt (VPres VConj) Pl P2) : feriveritis
act (VAct VAnt (VPres VConj) Pl P3) : feriverint
act (VAct VAnt (VImpf VInd) Sg P1) : feriveram
act (VAct VAnt (VImpf VInd) Sg P2) : feriveras
act (VAct VAnt (VImpf VInd) Sg P3) : feriverat
act (VAct VAnt (VImpf VInd) Pl P1) : feriveramus
act (VAct VAnt (VImpf VInd) Pl P2) : feriveratis
act (VAct VAnt (VImpf VInd) Pl P3) : feriverant
act (VAct VAnt (VImpf VConj) Sg P1) : ferivissem
act (VAct VAnt (VImpf VConj) Sg P2) : ferivisses
act (VAct VAnt (VImpf VConj) Sg P3) : ferivisset
act (VAct VAnt (VImpf VConj) Pl P1) : ferivissemus
act (VAct VAnt (VImpf VConj) Pl P2) : ferivissetis
act (VAct VAnt (VImpf VConj) Pl P3) : ferivissent
act (VAct VAnt VFut Sg P1) : ferivero
act (VAct VAnt VFut Sg P2) : feriveris
act (VAct VAnt VFut Sg P3) : feriverit
act (VAct VAnt VFut Pl P1) : feriverimus
act (VAct VAnt VFut Pl P2) : feriveritis
act (VAct VAnt VFut Pl P3) : feriverint
c s : 
ger VGenAcc : ferindum
ger VGenGen : ferindi
ger VGenDat : ferindo
ger VGenAbl : ferindo
geriv Masc Sg Nom : ferindus
geriv Masc Sg Acc : ferindum
geriv Masc Sg Gen : ferindi
geriv Masc Sg Dat : ferindo
geriv Masc Sg Abl : ferindo
geriv Masc Sg Voc : ferinde
geriv Masc Pl Nom : ferindi
geriv Masc Pl Acc : ferindos
geriv Masc Pl Gen : ferindorum
geriv Masc Pl Dat : ferindis
geriv Masc Pl Abl : ferindis
geriv Masc Pl Voc : ferindi
geriv Fem Sg Nom : ferinda
geriv Fem Sg Acc : ferindam
geriv Fem Sg Gen : ferindae
geriv Fem Sg Dat : ferindae
geriv Fem Sg Abl : ferinda
geriv Fem Sg Voc : ferinda
geriv Fem Pl Nom : ferindae
geriv Fem Pl Acc : ferindas
geriv Fem Pl Gen : ferindarum
geriv Fem Pl Dat : ferindis
geriv Fem Pl Abl : ferindis
geriv Fem Pl Voc : ferindae
geriv Neutr Sg Nom : ferindum
geriv Neutr Sg Acc : ferindum
geriv Neutr Sg Gen : ferindi
geriv Neutr Sg Dat : ferindo
geriv Neutr Sg Abl : ferindo
geriv Neutr Sg Voc : ferindum
geriv Neutr Pl Nom : ferinda
geriv Neutr Pl Acc : ferinda
geriv Neutr Pl Gen : ferindorum
geriv Neutr Pl Dat : ferindis
geriv Neutr Pl Abl : ferindis
geriv Neutr Pl Voc : ferinda
imp (VImp1 Sg) : feri
imp (VImp1 Pl) : ferite
imp (VImp2 Sg P1) : No imperative form
imp (VImp2 Sg P2) : ferito
imp (VImp2 Sg P3) : ferito
imp (VImp2 Pl P1) : No imperative form
imp (VImp2 Pl P2) : feritote
imp (VImp2 Pl P3) : ferinto
inf VInfActPres : ferire
inf VInfActPerf : ferivisse
inf VInfActFut : feriturum
partActFut Masc Sg Nom : feriturus
partActFut Masc Sg Acc : feriturum
partActFut Masc Sg Gen : ferituri
partActFut Masc Sg Dat : ferituro
partActFut Masc Sg Abl : ferituro
partActFut Masc Sg Voc : feriture
partActFut Masc Pl Nom : ferituri
partActFut Masc Pl Acc : ferituros
partActFut Masc Pl Gen : feriturorum
partActFut Masc Pl Dat : ferituris
partActFut Masc Pl Abl : ferituris
partActFut Masc Pl Voc : ferituri
partActFut Fem Sg Nom : feritura
partActFut Fem Sg Acc : ferituram
partActFut Fem Sg Gen : feriturae
partActFut Fem Sg Dat : feriturae
partActFut Fem Sg Abl : feritura
partActFut Fem Sg Voc : feritura
partActFut Fem Pl Nom : feriturae
partActFut Fem Pl Acc : ferituras
partActFut Fem Pl Gen : feriturarum
partActFut Fem Pl Dat : ferituris
partActFut Fem Pl Abl : ferituris
partActFut Fem Pl Voc : feriturae
partActFut Neutr Sg Nom : feriturum
partActFut Neutr Sg Acc : feriturum
partActFut Neutr Sg Gen : ferituri
partActFut Neutr Sg Dat : ferituro
partActFut Neutr Sg Abl : ferituro
partActFut Neutr Sg Voc : feriturum
partActFut Neutr Pl Nom : feritura
partActFut Neutr Pl Acc : feritura
partActFut Neutr Pl Gen : feriturorum
partActFut Neutr Pl Dat : ferituris
partActFut Neutr Pl Abl : ferituris
partActFut Neutr Pl Voc : feritura
partActPres Masc Sg Nom : ferins
partActPres Masc Sg Acc : ferintem
partActPres Masc Sg Gen : ferintis
partActPres Masc Sg Dat : ferinti
partActPres Masc Sg Abl : ferinti
partActPres Masc Sg Voc : ferins
partActPres Masc Pl Nom : ferintes
partActPres Masc Pl Acc : ferintes
partActPres Masc Pl Gen : ferintium
partActPres Masc Pl Dat : ferintibus
partActPres Masc Pl Abl : ferintibus
partActPres Masc Pl Voc : ferintes
partActPres Fem Sg Nom : ferins
partActPres Fem Sg Acc : ferintem
partActPres Fem Sg Gen : ferintis
partActPres Fem Sg Dat : ferinti
partActPres Fem Sg Abl : ferinti
partActPres Fem Sg Voc : ferins
partActPres Fem Pl Nom : ferintes
partActPres Fem Pl Acc : ferintes
partActPres Fem Pl Gen : ferintium
partActPres Fem Pl Dat : ferintibus
partActPres Fem Pl Abl : ferintibus
partActPres Fem Pl Voc : ferintes
partActPres Neutr Sg Nom : ferins
partActPres Neutr Sg Acc : ferins
partActPres Neutr Sg Gen : ferintis
partActPres Neutr Sg Dat : ferinti
partActPres Neutr Sg Abl : ferinti
partActPres Neutr Sg Voc : ferins
partActPres Neutr Pl Nom : ferintia
partActPres Neutr Pl Acc : ferintia
partActPres Neutr Pl Gen : ferintium
partActPres Neutr Pl Dat : ferintibus
partActPres Neutr Pl Abl : ferintibus
partActPres Neutr Pl Voc : ferintia
partPassPerf Masc Sg Nom : feritus
partPassPerf Masc Sg Acc : feritum
partPassPerf Masc Sg Gen : feriti
partPassPerf Masc Sg Dat : ferito
partPassPerf Masc Sg Abl : ferito
partPassPerf Masc Sg Voc : ferite
partPassPerf Masc Pl Nom : feriti
partPassPerf Masc Pl Acc : feritos
partPassPerf Masc Pl Gen : feritorum
partPassPerf Masc Pl Dat : feritis
partPassPerf Masc Pl Abl : feritis
partPassPerf Masc Pl Voc : feriti
partPassPerf Fem Sg Nom : ferita
partPassPerf Fem Sg Acc : feritam
partPassPerf Fem Sg Gen : feritae
partPassPerf Fem Sg Dat : feritae
partPassPerf Fem Sg Abl : ferita
partPassPerf Fem Sg Voc : ferita
partPassPerf Fem Pl Nom : feritae
partPassPerf Fem Pl Acc : feritas
partPassPerf Fem Pl Gen : feritarum
partPassPerf Fem Pl Dat : feritis
partPassPerf Fem Pl Abl : feritis
partPassPerf Fem Pl Voc : feritae
partPassPerf Neutr Sg Nom : feritum
partPassPerf Neutr Sg Acc : feritum
partPassPerf Neutr Sg Gen : feriti
partPassPerf Neutr Sg Dat : ferito
partPassPerf Neutr Sg Abl : ferito
partPassPerf Neutr Sg Voc : feritum
partPassPerf Neutr Pl Nom : ferita
partPassPerf Neutr Pl Acc : ferita
partPassPerf Neutr Pl Gen : feritorum
partPassPerf Neutr Pl Dat : feritis
partPassPerf Neutr Pl Abl : feritis
partPassPerf Neutr Pl Voc : ferita
pass (VPass (VPres VInd) Masc Sg P1) : ferior
pass (VPass (VPres VInd) Masc Sg P2) : feriris
pass (VPass (VPres VInd) Masc Sg P3) : feritur
pass (VPass (VPres VInd) Masc Pl P1) : ferimur
pass (VPass (VPres VInd) Masc Pl P2) : ferimini
pass (VPass (VPres VInd) Masc Pl P3) : ferimur
pass (VPass (VPres VInd) Fem Sg P1) : ferior
pass (VPass (VPres VInd) Fem Sg P2) : feriris
pass (VPass (VPres VInd) Fem Sg P3) : feritur
pass (VPass (VPres VInd) Fem Pl P1) : ferimur
pass (VPass (VPres VInd) Fem Pl P2) : ferimini
pass (VPass (VPres VInd) Fem Pl P3) : ferimur
pass (VPass (VPres VInd) Neutr Sg P1) : ferior
pass (VPass (VPres VInd) Neutr Sg P2) : feriris
pass (VPass (VPres VInd) Neutr Sg P3) : feritur
pass (VPass (VPres VInd) Neutr Pl P1) : ferimur
pass (VPass (VPres VInd) Neutr Pl P2) : ferimini
pass (VPass (VPres VInd) Neutr Pl P3) : ferimur
pass (VPass (VPres VConj) Masc Sg P1) : feriar
pass (VPass (VPres VConj) Masc Sg P2) : feriaris
pass (VPass (VPres VConj) Masc Sg P3) : feriatur
pass (VPass (VPres VConj) Masc Pl P1) : feriamur
pass (VPass (VPres VConj) Masc Pl P2) : feriamini
pass (VPass (VPres VConj) Masc Pl P3) : feriamur
pass (VPass (VPres VConj) Fem Sg P1) : feriar
pass (VPass (VPres VConj) Fem Sg P2) : feriaris
pass (VPass (VPres VConj) Fem Sg P3) : feriatur
pass (VPass (VPres VConj) Fem Pl P1) : feriamur
pass (VPass (VPres VConj) Fem Pl P2) : feriamini
pass (VPass (VPres VConj) Fem Pl P3) : feriamur
pass (VPass (VPres VConj) Neutr Sg P1) : feriar
pass (VPass (VPres VConj) Neutr Sg P2) : feriaris
pass (VPass (VPres VConj) Neutr Sg P3) : feriatur
pass (VPass (VPres VConj) Neutr Pl P1) : feriamur
pass (VPass (VPres VConj) Neutr Pl P2) : feriamini
pass (VPass (VPres VConj) Neutr Pl P3) : feriamur
pass (VPass (VImpf VInd) Masc Sg P1) : ferir
pass (VPass (VImpf VInd) Masc Sg P2) : feriris
pass (VPass (VImpf VInd) Masc Sg P3) : feritur
pass (VPass (VImpf VInd) Masc Pl P1) : ferimur
pass (VPass (VImpf VInd) Masc Pl P2) : ferimini
pass (VPass (VImpf VInd) Masc Pl P3) : ferimur
pass (VPass (VImpf VInd) Fem Sg P1) : ferir
pass (VPass (VImpf VInd) Fem Sg P2) : feriris
pass (VPass (VImpf VInd) Fem Sg P3) : feritur
pass (VPass (VImpf VInd) Fem Pl P1) : ferimur
pass (VPass (VImpf VInd) Fem Pl P2) : ferimini
pass (VPass (VImpf VInd) Fem Pl P3) : ferimur
pass (VPass (VImpf VInd) Neutr Sg P1) : ferir
pass (VPass (VImpf VInd) Neutr Sg P2) : feriris
pass (VPass (VImpf VInd) Neutr Sg P3) : feritur
pass (VPass (VImpf VInd) Neutr Pl P1) : ferimur
pass (VPass (VImpf VInd) Neutr Pl P2) : ferimini
pass (VPass (VImpf VInd) Neutr Pl P3) : ferimur
pass (VPass (VImpf VConj) Masc Sg P1) : ferirer
pass (VPass (VImpf VConj) Masc Sg P2) : ferireris
pass (VPass (VImpf VConj) Masc Sg P3) : feriretur
pass (VPass (VImpf VConj) Masc Pl P1) : feriremur
pass (VPass (VImpf VConj) Masc Pl P2) : feriremini
pass (VPass (VImpf VConj) Masc Pl P3) : feriremur
pass (VPass (VImpf VConj) Fem Sg P1) : ferirer
pass (VPass (VImpf VConj) Fem Sg P2) : ferireris
pass (VPass (VImpf VConj) Fem Sg P3) : feriretur
pass (VPass (VImpf VConj) Fem Pl P1) : feriremur
pass (VPass (VImpf VConj) Fem Pl P2) : feriremini
pass (VPass (VImpf VConj) Fem Pl P3) : feriremur
pass (VPass (VImpf VConj) Neutr Sg P1) : ferirer
pass (VPass (VImpf VConj) Neutr Sg P2) : ferireris
pass (VPass (VImpf VConj) Neutr Sg P3) : feriretur
pass (VPass (VImpf VConj) Neutr Pl P1) : feriremur
pass (VPass (VImpf VConj) Neutr Pl P2) : feriremini
pass (VPass (VImpf VConj) Neutr Pl P3) : feriremur
pass (VPass VFut Masc Sg P1) : feribor
pass (VPass VFut Masc Sg P2) : feriberis
pass (VPass VFut Masc Sg P3) : feribitur
pass (VPass VFut Masc Pl P1) : feribimur
pass (VPass VFut Masc Pl P2) : feribimini
pass (VPass VFut Masc Pl P3) : feribumur
pass (VPass VFut Fem Sg P1) : feribor
pass (VPass VFut Fem Sg P2) : feriberis
pass (VPass VFut Fem Sg P3) : feribitur
pass (VPass VFut Fem Pl P1) : feribimur
pass (VPass VFut Fem Pl P2) : feribimini
pass (VPass VFut Fem Pl P3) : feribumur
pass (VPass VFut Neutr Sg P1) : feribor
pass (VPass VFut Neutr Sg P2) : feriberis
pass (VPass VFut Neutr Sg P3) : feribitur
pass (VPass VFut Neutr Pl P1) : feribimur
pass (VPass VFut Neutr Pl P2) : feribimini
pass (VPass VFut Neutr Pl P3) : feribumur
sup VSupAcc : feritum
sup VSupAbl : feritu

 act (VAct VSim (VPres VInd) Sg P1) : teneo
act (VAct VSim (VPres VInd) Sg P2) : tenes
act (VAct VSim (VPres VInd) Sg P3) : tenet
act (VAct VSim (VPres VInd) Pl P1) : tenemus
act (VAct VSim (VPres VInd) Pl P2) : tenetis
act (VAct VSim (VPres VInd) Pl P3) : tenent
act (VAct VSim (VPres VConj) Sg P1) : teneam
act (VAct VSim (VPres VConj) Sg P2) : teneas
act (VAct VSim (VPres VConj) Sg P3) : teneat
act (VAct VSim (VPres VConj) Pl P1) : teneamus
act (VAct VSim (VPres VConj) Pl P2) : teneatis
act (VAct VSim (VPres VConj) Pl P3) : teneant
act (VAct VSim (VImpf VInd) Sg P1) : tenebam
act (VAct VSim (VImpf VInd) Sg P2) : tenebas
act (VAct VSim (VImpf VInd) Sg P3) : tenebat
act (VAct VSim (VImpf VInd) Pl P1) : tenebamus
act (VAct VSim (VImpf VInd) Pl P2) : tenebatis
act (VAct VSim (VImpf VInd) Pl P3) : tenebant
act (VAct VSim (VImpf VConj) Sg P1) : tenerem
act (VAct VSim (VImpf VConj) Sg P2) : teneres
act (VAct VSim (VImpf VConj) Sg P3) : teneret
act (VAct VSim (VImpf VConj) Pl P1) : teneremus
act (VAct VSim (VImpf VConj) Pl P2) : teneretis
act (VAct VSim (VImpf VConj) Pl P3) : tenerent
act (VAct VSim VFut Sg P1) : tenebo
act (VAct VSim VFut Sg P2) : tenebis
act (VAct VSim VFut Sg P3) : tenebit
act (VAct VSim VFut Pl P1) : tenebimus
act (VAct VSim VFut Pl P2) : tenebitis
act (VAct VSim VFut Pl P3) : tenebunt
act (VAct VAnt (VPres VInd) Sg P1) : tenui
act (VAct VAnt (VPres VInd) Sg P2) : tenuisti
act (VAct VAnt (VPres VInd) Sg P3) : tenuit
act (VAct VAnt (VPres VInd) Pl P1) : tenuimus
act (VAct VAnt (VPres VInd) Pl P2) : tenuistis
act (VAct VAnt (VPres VInd) Pl P3) : tenuerunt
act (VAct VAnt (VPres VConj) Sg P1) : tenuerim
act (VAct VAnt (VPres VConj) Sg P2) : tenueris
act (VAct VAnt (VPres VConj) Sg P3) : tenuerit
act (VAct VAnt (VPres VConj) Pl P1) : tenuerimus
act (VAct VAnt (VPres VConj) Pl P2) : tenueritis
act (VAct VAnt (VPres VConj) Pl P3) : tenuerint
act (VAct VAnt (VImpf VInd) Sg P1) : tenueram
act (VAct VAnt (VImpf VInd) Sg P2) : tenueras
act (VAct VAnt (VImpf VInd) Sg P3) : tenuerat
act (VAct VAnt (VImpf VInd) Pl P1) : tenueramus
act (VAct VAnt (VImpf VInd) Pl P2) : tenueratis
act (VAct VAnt (VImpf VInd) Pl P3) : tenuerant
act (VAct VAnt (VImpf VConj) Sg P1) : tenuissem
act (VAct VAnt (VImpf VConj) Sg P2) : tenuisses
act (VAct VAnt (VImpf VConj) Sg P3) : tenuisset
act (VAct VAnt (VImpf VConj) Pl P1) : tenuissemus
act (VAct VAnt (VImpf VConj) Pl P2) : tenuissetis
act (VAct VAnt (VImpf VConj) Pl P3) : tenuissent
act (VAct VAnt VFut Sg P1) : tenuero
act (VAct VAnt VFut Sg P2) : tenueris
act (VAct VAnt VFut Sg P3) : tenuerit
act (VAct VAnt VFut Pl P1) : tenuerimus
act (VAct VAnt VFut Pl P2) : tenueritis
act (VAct VAnt VFut Pl P3) : tenuerint
c s : 
ger VGenAcc : tenendum
ger VGenGen : tenendi
ger VGenDat : tenendo
ger VGenAbl : tenendo
geriv Masc Sg Nom : tenendus
geriv Masc Sg Acc : tenendum
geriv Masc Sg Gen : tenendi
geriv Masc Sg Dat : tenendo
geriv Masc Sg Abl : tenendo
geriv Masc Sg Voc : tenende
geriv Masc Pl Nom : tenendi
geriv Masc Pl Acc : tenendos
geriv Masc Pl Gen : tenendorum
geriv Masc Pl Dat : tenendis
geriv Masc Pl Abl : tenendis
geriv Masc Pl Voc : tenendi
geriv Fem Sg Nom : tenenda
geriv Fem Sg Acc : tenendam
geriv Fem Sg Gen : tenendae
geriv Fem Sg Dat : tenendae
geriv Fem Sg Abl : tenenda
geriv Fem Sg Voc : tenenda
geriv Fem Pl Nom : tenendae
geriv Fem Pl Acc : tenendas
geriv Fem Pl Gen : tenendarum
geriv Fem Pl Dat : tenendis
geriv Fem Pl Abl : tenendis
geriv Fem Pl Voc : tenendae
geriv Neutr Sg Nom : tenendum
geriv Neutr Sg Acc : tenendum
geriv Neutr Sg Gen : tenendi
geriv Neutr Sg Dat : tenendo
geriv Neutr Sg Abl : tenendo
geriv Neutr Sg Voc : tenendum
geriv Neutr Pl Nom : tenenda
geriv Neutr Pl Acc : tenenda
geriv Neutr Pl Gen : tenendorum
geriv Neutr Pl Dat : tenendis
geriv Neutr Pl Abl : tenendis
geriv Neutr Pl Voc : tenenda
imp (VImp1 Sg) : tene
imp (VImp1 Pl) : tenete
imp (VImp2 Sg P1) : No imperative form
imp (VImp2 Sg P2) : teneto
imp (VImp2 Sg P3) : teneto
imp (VImp2 Pl P1) : No imperative form
imp (VImp2 Pl P2) : tenetote
imp (VImp2 Pl P3) : tenento
inf VInfActPres : tenere
inf VInfActPerf : tenuisse
inf VInfActFut : teneturum
partActFut Masc Sg Nom : teneturus
partActFut Masc Sg Acc : teneturum
partActFut Masc Sg Gen : teneturi
partActFut Masc Sg Dat : teneturo
partActFut Masc Sg Abl : teneturo
partActFut Masc Sg Voc : teneture
partActFut Masc Pl Nom : teneturi
partActFut Masc Pl Acc : teneturos
partActFut Masc Pl Gen : teneturorum
partActFut Masc Pl Dat : teneturis
partActFut Masc Pl Abl : teneturis
partActFut Masc Pl Voc : teneturi
partActFut Fem Sg Nom : tenetura
partActFut Fem Sg Acc : teneturam
partActFut Fem Sg Gen : teneturae
partActFut Fem Sg Dat : teneturae
partActFut Fem Sg Abl : tenetura
partActFut Fem Sg Voc : tenetura
partActFut Fem Pl Nom : teneturae
partActFut Fem Pl Acc : teneturas
partActFut Fem Pl Gen : teneturarum
partActFut Fem Pl Dat : teneturis
partActFut Fem Pl Abl : teneturis
partActFut Fem Pl Voc : teneturae
partActFut Neutr Sg Nom : teneturum
partActFut Neutr Sg Acc : teneturum
partActFut Neutr Sg Gen : teneturi
partActFut Neutr Sg Dat : teneturo
partActFut Neutr Sg Abl : teneturo
partActFut Neutr Sg Voc : teneturum
partActFut Neutr Pl Nom : tenetura
partActFut Neutr Pl Acc : tenetura
partActFut Neutr Pl Gen : teneturorum
partActFut Neutr Pl Dat : teneturis
partActFut Neutr Pl Abl : teneturis
partActFut Neutr Pl Voc : tenetura
partActPres Masc Sg Nom : tenens
partActPres Masc Sg Acc : tenentem
partActPres Masc Sg Gen : tenentis
partActPres Masc Sg Dat : tenenti
partActPres Masc Sg Abl : tenenti
partActPres Masc Sg Voc : tenens
partActPres Masc Pl Nom : tenentes
partActPres Masc Pl Acc : tenentes
partActPres Masc Pl Gen : tenentium
partActPres Masc Pl Dat : tenentibus
partActPres Masc Pl Abl : tenentibus
partActPres Masc Pl Voc : tenentes
partActPres Fem Sg Nom : tenens
partActPres Fem Sg Acc : tenentem
partActPres Fem Sg Gen : tenentis
partActPres Fem Sg Dat : tenenti
partActPres Fem Sg Abl : tenenti
partActPres Fem Sg Voc : tenens
partActPres Fem Pl Nom : tenentes
partActPres Fem Pl Acc : tenentes
partActPres Fem Pl Gen : tenentium
partActPres Fem Pl Dat : tenentibus
partActPres Fem Pl Abl : tenentibus
partActPres Fem Pl Voc : tenentes
partActPres Neutr Sg Nom : tenens
partActPres Neutr Sg Acc : tenens
partActPres Neutr Sg Gen : tenentis
partActPres Neutr Sg Dat : tenenti
partActPres Neutr Sg Abl : tenenti
partActPres Neutr Sg Voc : tenens
partActPres Neutr Pl Nom : tenentia
partActPres Neutr Pl Acc : tenentia
partActPres Neutr Pl Gen : tenentium
partActPres Neutr Pl Dat : tenentibus
partActPres Neutr Pl Abl : tenentibus
partActPres Neutr Pl Voc : tenentia
partPassPerf Masc Sg Nom : tenetus
partPassPerf Masc Sg Acc : tenetum
partPassPerf Masc Sg Gen : teneti
partPassPerf Masc Sg Dat : teneto
partPassPerf Masc Sg Abl : teneto
partPassPerf Masc Sg Voc : tenete
partPassPerf Masc Pl Nom : teneti
partPassPerf Masc Pl Acc : tenetos
partPassPerf Masc Pl Gen : tenetorum
partPassPerf Masc Pl Dat : tenetis
partPassPerf Masc Pl Abl : tenetis
partPassPerf Masc Pl Voc : teneti
partPassPerf Fem Sg Nom : teneta
partPassPerf Fem Sg Acc : tenetam
partPassPerf Fem Sg Gen : tenetae
partPassPerf Fem Sg Dat : tenetae
partPassPerf Fem Sg Abl : teneta
partPassPerf Fem Sg Voc : teneta
partPassPerf Fem Pl Nom : tenetae
partPassPerf Fem Pl Acc : tenetas
partPassPerf Fem Pl Gen : tenetarum
partPassPerf Fem Pl Dat : tenetis
partPassPerf Fem Pl Abl : tenetis
partPassPerf Fem Pl Voc : tenetae
partPassPerf Neutr Sg Nom : tenetum
partPassPerf Neutr Sg Acc : tenetum
partPassPerf Neutr Sg Gen : teneti
partPassPerf Neutr Sg Dat : teneto
partPassPerf Neutr Sg Abl : teneto
partPassPerf Neutr Sg Voc : tenetum
partPassPerf Neutr Pl Nom : teneta
partPassPerf Neutr Pl Acc : teneta
partPassPerf Neutr Pl Gen : tenetorum
partPassPerf Neutr Pl Dat : tenetis
partPassPerf Neutr Pl Abl : tenetis
partPassPerf Neutr Pl Voc : teneta
pass (VPass (VPres VInd) Masc Sg P1) : teneor
pass (VPass (VPres VInd) Masc Sg P2) : teneris
pass (VPass (VPres VInd) Masc Sg P3) : tenetur
pass (VPass (VPres VInd) Masc Pl P1) : tenemur
pass (VPass (VPres VInd) Masc Pl P2) : tenemini
pass (VPass (VPres VInd) Masc Pl P3) : tenemur
pass (VPass (VPres VInd) Fem Sg P1) : teneor
pass (VPass (VPres VInd) Fem Sg P2) : teneris
pass (VPass (VPres VInd) Fem Sg P3) : tenetur
pass (VPass (VPres VInd) Fem Pl P1) : tenemur
pass (VPass (VPres VInd) Fem Pl P2) : tenemini
pass (VPass (VPres VInd) Fem Pl P3) : tenemur
pass (VPass (VPres VInd) Neutr Sg P1) : teneor
pass (VPass (VPres VInd) Neutr Sg P2) : teneris
pass (VPass (VPres VInd) Neutr Sg P3) : tenetur
pass (VPass (VPres VInd) Neutr Pl P1) : tenemur
pass (VPass (VPres VInd) Neutr Pl P2) : tenemini
pass (VPass (VPres VInd) Neutr Pl P3) : tenemur
pass (VPass (VPres VConj) Masc Sg P1) : tenear
pass (VPass (VPres VConj) Masc Sg P2) : tenearis
pass (VPass (VPres VConj) Masc Sg P3) : teneatur
pass (VPass (VPres VConj) Masc Pl P1) : teneamur
pass (VPass (VPres VConj) Masc Pl P2) : teneamini
pass (VPass (VPres VConj) Masc Pl P3) : teneamur
pass (VPass (VPres VConj) Fem Sg P1) : tenear
pass (VPass (VPres VConj) Fem Sg P2) : tenearis
pass (VPass (VPres VConj) Fem Sg P3) : teneatur
pass (VPass (VPres VConj) Fem Pl P1) : teneamur
pass (VPass (VPres VConj) Fem Pl P2) : teneamini
pass (VPass (VPres VConj) Fem Pl P3) : teneamur
pass (VPass (VPres VConj) Neutr Sg P1) : tenear
pass (VPass (VPres VConj) Neutr Sg P2) : tenearis
pass (VPass (VPres VConj) Neutr Sg P3) : teneatur
pass (VPass (VPres VConj) Neutr Pl P1) : teneamur
pass (VPass (VPres VConj) Neutr Pl P2) : teneamini
pass (VPass (VPres VConj) Neutr Pl P3) : teneamur
pass (VPass (VImpf VInd) Masc Sg P1) : tener
pass (VPass (VImpf VInd) Masc Sg P2) : teneris
pass (VPass (VImpf VInd) Masc Sg P3) : tenetur
pass (VPass (VImpf VInd) Masc Pl P1) : tenemur
pass (VPass (VImpf VInd) Masc Pl P2) : tenemini
pass (VPass (VImpf VInd) Masc Pl P3) : tenemur
pass (VPass (VImpf VInd) Fem Sg P1) : tener
pass (VPass (VImpf VInd) Fem Sg P2) : teneris
pass (VPass (VImpf VInd) Fem Sg P3) : tenetur
pass (VPass (VImpf VInd) Fem Pl P1) : tenemur
pass (VPass (VImpf VInd) Fem Pl P2) : tenemini
pass (VPass (VImpf VInd) Fem Pl P3) : tenemur
pass (VPass (VImpf VInd) Neutr Sg P1) : tener
pass (VPass (VImpf VInd) Neutr Sg P2) : teneris
pass (VPass (VImpf VInd) Neutr Sg P3) : tenetur
pass (VPass (VImpf VInd) Neutr Pl P1) : tenemur
pass (VPass (VImpf VInd) Neutr Pl P2) : tenemini
pass (VPass (VImpf VInd) Neutr Pl P3) : tenemur
pass (VPass (VImpf VConj) Masc Sg P1) : tenerer
pass (VPass (VImpf VConj) Masc Sg P2) : tenereris
pass (VPass (VImpf VConj) Masc Sg P3) : teneretur
pass (VPass (VImpf VConj) Masc Pl P1) : teneremur
pass (VPass (VImpf VConj) Masc Pl P2) : teneremini
pass (VPass (VImpf VConj) Masc Pl P3) : teneremur
pass (VPass (VImpf VConj) Fem Sg P1) : tenerer
pass (VPass (VImpf VConj) Fem Sg P2) : tenereris
pass (VPass (VImpf VConj) Fem Sg P3) : teneretur
pass (VPass (VImpf VConj) Fem Pl P1) : teneremur
pass (VPass (VImpf VConj) Fem Pl P2) : teneremini
pass (VPass (VImpf VConj) Fem Pl P3) : teneremur
pass (VPass (VImpf VConj) Neutr Sg P1) : tenerer
pass (VPass (VImpf VConj) Neutr Sg P2) : tenereris
pass (VPass (VImpf VConj) Neutr Sg P3) : teneretur
pass (VPass (VImpf VConj) Neutr Pl P1) : teneremur
pass (VPass (VImpf VConj) Neutr Pl P2) : teneremini
pass (VPass (VImpf VConj) Neutr Pl P3) : teneremur
pass (VPass VFut Masc Sg P1) : tenebor
pass (VPass VFut Masc Sg P2) : teneberis
pass (VPass VFut Masc Sg P3) : tenebitur
pass (VPass VFut Masc Pl P1) : tenebimur
pass (VPass VFut Masc Pl P2) : tenebimini
pass (VPass VFut Masc Pl P3) : tenebumur
pass (VPass VFut Fem Sg P1) : tenebor
pass (VPass VFut Fem Sg P2) : teneberis
pass (VPass VFut Fem Sg P3) : tenebitur
pass (VPass VFut Fem Pl P1) : tenebimur
pass (VPass VFut Fem Pl P2) : tenebimini
pass (VPass VFut Fem Pl P3) : tenebumur
pass (VPass VFut Neutr Sg P1) : tenebor
pass (VPass VFut Neutr Sg P2) : teneberis
pass (VPass VFut Neutr Sg P3) : tenebitur
pass (VPass VFut Neutr Pl P1) : tenebimur
pass (VPass VFut Neutr Pl P2) : tenebimini
pass (VPass VFut Neutr Pl P3) : tenebumur
sup VSupAcc : tenetum
sup VSupAbl : tenetu

 act (VAct VSim (VPres VInd) Sg P1) : agito
act (VAct VSim (VPres VInd) Sg P2) : agitas
act (VAct VSim (VPres VInd) Sg P3) : agitat
act (VAct VSim (VPres VInd) Pl P1) : agitamus
act (VAct VSim (VPres VInd) Pl P2) : agitatis
act (VAct VSim (VPres VInd) Pl P3) : agitant
act (VAct VSim (VPres VConj) Sg P1) : agitem
act (VAct VSim (VPres VConj) Sg P2) : agites
act (VAct VSim (VPres VConj) Sg P3) : agitet
act (VAct VSim (VPres VConj) Pl P1) : agitemus
act (VAct VSim (VPres VConj) Pl P2) : agitetis
act (VAct VSim (VPres VConj) Pl P3) : agitent
act (VAct VSim (VImpf VInd) Sg P1) : agitabam
act (VAct VSim (VImpf VInd) Sg P2) : agitabas
act (VAct VSim (VImpf VInd) Sg P3) : agitabat
act (VAct VSim (VImpf VInd) Pl P1) : agitabamus
act (VAct VSim (VImpf VInd) Pl P2) : agitabatis
act (VAct VSim (VImpf VInd) Pl P3) : agitabant
act (VAct VSim (VImpf VConj) Sg P1) : agitarem
act (VAct VSim (VImpf VConj) Sg P2) : agitares
act (VAct VSim (VImpf VConj) Sg P3) : agitaret
act (VAct VSim (VImpf VConj) Pl P1) : agitaremus
act (VAct VSim (VImpf VConj) Pl P2) : agitaretis
act (VAct VSim (VImpf VConj) Pl P3) : agitarent
act (VAct VSim VFut Sg P1) : agitabo
act (VAct VSim VFut Sg P2) : agitabis
act (VAct VSim VFut Sg P3) : agitabit
act (VAct VSim VFut Pl P1) : agitabimus
act (VAct VSim VFut Pl P2) : agitabitis
act (VAct VSim VFut Pl P3) : agitabunt
act (VAct VAnt (VPres VInd) Sg P1) : agitavi
act (VAct VAnt (VPres VInd) Sg P2) : agitavisti
act (VAct VAnt (VPres VInd) Sg P3) : agitavit
act (VAct VAnt (VPres VInd) Pl P1) : agitavimus
act (VAct VAnt (VPres VInd) Pl P2) : agitavistis
act (VAct VAnt (VPres VInd) Pl P3) : agitaverunt
act (VAct VAnt (VPres VConj) Sg P1) : agitaverim
act (VAct VAnt (VPres VConj) Sg P2) : agitaveris
act (VAct VAnt (VPres VConj) Sg P3) : agitaverit
act (VAct VAnt (VPres VConj) Pl P1) : agitaverimus
act (VAct VAnt (VPres VConj) Pl P2) : agitaveritis
act (VAct VAnt (VPres VConj) Pl P3) : agitaverint
act (VAct VAnt (VImpf VInd) Sg P1) : agitaveram
act (VAct VAnt (VImpf VInd) Sg P2) : agitaveras
act (VAct VAnt (VImpf VInd) Sg P3) : agitaverat
act (VAct VAnt (VImpf VInd) Pl P1) : agitaveramus
act (VAct VAnt (VImpf VInd) Pl P2) : agitaveratis
act (VAct VAnt (VImpf VInd) Pl P3) : agitaverant
act (VAct VAnt (VImpf VConj) Sg P1) : agitavissem
act (VAct VAnt (VImpf VConj) Sg P2) : agitavisses
act (VAct VAnt (VImpf VConj) Sg P3) : agitavisset
act (VAct VAnt (VImpf VConj) Pl P1) : agitavissemus
act (VAct VAnt (VImpf VConj) Pl P2) : agitavissetis
act (VAct VAnt (VImpf VConj) Pl P3) : agitavissent
act (VAct VAnt VFut Sg P1) : agitavero
act (VAct VAnt VFut Sg P2) : agitaveris
act (VAct VAnt VFut Sg P3) : agitaverit
act (VAct VAnt VFut Pl P1) : agitaverimus
act (VAct VAnt VFut Pl P2) : agitaveritis
act (VAct VAnt VFut Pl P3) : agitaverint
c s : 
ger VGenAcc : agitandum
ger VGenGen : agitandi
ger VGenDat : agitando
ger VGenAbl : agitando
geriv Masc Sg Nom : agitandus
geriv Masc Sg Acc : agitandum
geriv Masc Sg Gen : agitandi
geriv Masc Sg Dat : agitando
geriv Masc Sg Abl : agitando
geriv Masc Sg Voc : agitande
geriv Masc Pl Nom : agitandi
geriv Masc Pl Acc : agitandos
geriv Masc Pl Gen : agitandorum
geriv Masc Pl Dat : agitandis
geriv Masc Pl Abl : agitandis
geriv Masc Pl Voc : agitandi
geriv Fem Sg Nom : agitanda
geriv Fem Sg Acc : agitandam
geriv Fem Sg Gen : agitandae
geriv Fem Sg Dat : agitandae
geriv Fem Sg Abl : agitanda
geriv Fem Sg Voc : agitanda
geriv Fem Pl Nom : agitandae
geriv Fem Pl Acc : agitandas
geriv Fem Pl Gen : agitandarum
geriv Fem Pl Dat : agitandis
geriv Fem Pl Abl : agitandis
geriv Fem Pl Voc : agitandae
geriv Neutr Sg Nom : agitandum
geriv Neutr Sg Acc : agitandum
geriv Neutr Sg Gen : agitandi
geriv Neutr Sg Dat : agitando
geriv Neutr Sg Abl : agitando
geriv Neutr Sg Voc : agitandum
geriv Neutr Pl Nom : agitanda
geriv Neutr Pl Acc : agitanda
geriv Neutr Pl Gen : agitandorum
geriv Neutr Pl Dat : agitandis
geriv Neutr Pl Abl : agitandis
geriv Neutr Pl Voc : agitanda
imp (VImp1 Sg) : agita
imp (VImp1 Pl) : agitate
imp (VImp2 Sg P1) : No imperative form
imp (VImp2 Sg P2) : agitato
imp (VImp2 Sg P3) : agitato
imp (VImp2 Pl P1) : No imperative form
imp (VImp2 Pl P2) : agitatote
imp (VImp2 Pl P3) : agitanto
inf VInfActPres : agitare
inf VInfActPerf : agitavisse
inf VInfActFut : agitaturum
partActFut Masc Sg Nom : agitaturus
partActFut Masc Sg Acc : agitaturum
partActFut Masc Sg Gen : agitaturi
partActFut Masc Sg Dat : agitaturo
partActFut Masc Sg Abl : agitaturo
partActFut Masc Sg Voc : agitature
partActFut Masc Pl Nom : agitaturi
partActFut Masc Pl Acc : agitaturos
partActFut Masc Pl Gen : agitaturorum
partActFut Masc Pl Dat : agitaturis
partActFut Masc Pl Abl : agitaturis
partActFut Masc Pl Voc : agitaturi
partActFut Fem Sg Nom : agitatura
partActFut Fem Sg Acc : agitaturam
partActFut Fem Sg Gen : agitaturae
partActFut Fem Sg Dat : agitaturae
partActFut Fem Sg Abl : agitatura
partActFut Fem Sg Voc : agitatura
partActFut Fem Pl Nom : agitaturae
partActFut Fem Pl Acc : agitaturas
partActFut Fem Pl Gen : agitaturarum
partActFut Fem Pl Dat : agitaturis
partActFut Fem Pl Abl : agitaturis
partActFut Fem Pl Voc : agitaturae
partActFut Neutr Sg Nom : agitaturum
partActFut Neutr Sg Acc : agitaturum
partActFut Neutr Sg Gen : agitaturi
partActFut Neutr Sg Dat : agitaturo
partActFut Neutr Sg Abl : agitaturo
partActFut Neutr Sg Voc : agitaturum
partActFut Neutr Pl Nom : agitatura
partActFut Neutr Pl Acc : agitatura
partActFut Neutr Pl Gen : agitaturorum
partActFut Neutr Pl Dat : agitaturis
partActFut Neutr Pl Abl : agitaturis
partActFut Neutr Pl Voc : agitatura
partActPres Masc Sg Nom : agitans
partActPres Masc Sg Acc : agitantem
partActPres Masc Sg Gen : agitantis
partActPres Masc Sg Dat : agitanti
partActPres Masc Sg Abl : agitanti
partActPres Masc Sg Voc : agitans
partActPres Masc Pl Nom : agitantes
partActPres Masc Pl Acc : agitantes
partActPres Masc Pl Gen : agitantium
partActPres Masc Pl Dat : agitantibus
partActPres Masc Pl Abl : agitantibus
partActPres Masc Pl Voc : agitantes
partActPres Fem Sg Nom : agitans
partActPres Fem Sg Acc : agitantem
partActPres Fem Sg Gen : agitantis
partActPres Fem Sg Dat : agitanti
partActPres Fem Sg Abl : agitanti
partActPres Fem Sg Voc : agitans
partActPres Fem Pl Nom : agitantes
partActPres Fem Pl Acc : agitantes
partActPres Fem Pl Gen : agitantium
partActPres Fem Pl Dat : agitantibus
partActPres Fem Pl Abl : agitantibus
partActPres Fem Pl Voc : agitantes
partActPres Neutr Sg Nom : agitans
partActPres Neutr Sg Acc : agitans
partActPres Neutr Sg Gen : agitantis
partActPres Neutr Sg Dat : agitanti
partActPres Neutr Sg Abl : agitanti
partActPres Neutr Sg Voc : agitans
partActPres Neutr Pl Nom : agitantia
partActPres Neutr Pl Acc : agitantia
partActPres Neutr Pl Gen : agitantium
partActPres Neutr Pl Dat : agitantibus
partActPres Neutr Pl Abl : agitantibus
partActPres Neutr Pl Voc : agitantia
partPassPerf Masc Sg Nom : agitatus
partPassPerf Masc Sg Acc : agitatum
partPassPerf Masc Sg Gen : agitati
partPassPerf Masc Sg Dat : agitato
partPassPerf Masc Sg Abl : agitato
partPassPerf Masc Sg Voc : agitate
partPassPerf Masc Pl Nom : agitati
partPassPerf Masc Pl Acc : agitatos
partPassPerf Masc Pl Gen : agitatorum
partPassPerf Masc Pl Dat : agitatis
partPassPerf Masc Pl Abl : agitatis
partPassPerf Masc Pl Voc : agitati
partPassPerf Fem Sg Nom : agitata
partPassPerf Fem Sg Acc : agitatam
partPassPerf Fem Sg Gen : agitatae
partPassPerf Fem Sg Dat : agitatae
partPassPerf Fem Sg Abl : agitata
partPassPerf Fem Sg Voc : agitata
partPassPerf Fem Pl Nom : agitatae
partPassPerf Fem Pl Acc : agitatas
partPassPerf Fem Pl Gen : agitatarum
partPassPerf Fem Pl Dat : agitatis
partPassPerf Fem Pl Abl : agitatis
partPassPerf Fem Pl Voc : agitatae
partPassPerf Neutr Sg Nom : agitatum
partPassPerf Neutr Sg Acc : agitatum
partPassPerf Neutr Sg Gen : agitati
partPassPerf Neutr Sg Dat : agitato
partPassPerf Neutr Sg Abl : agitato
partPassPerf Neutr Sg Voc : agitatum
partPassPerf Neutr Pl Nom : agitata
partPassPerf Neutr Pl Acc : agitata
partPassPerf Neutr Pl Gen : agitatorum
partPassPerf Neutr Pl Dat : agitatis
partPassPerf Neutr Pl Abl : agitatis
partPassPerf Neutr Pl Voc : agitata
pass (VPass (VPres VInd) Masc Sg P1) : agitor
pass (VPass (VPres VInd) Masc Sg P2) : agitaris
pass (VPass (VPres VInd) Masc Sg P3) : agitatur
pass (VPass (VPres VInd) Masc Pl P1) : agitamur
pass (VPass (VPres VInd) Masc Pl P2) : agitamini
pass (VPass (VPres VInd) Masc Pl P3) : agitamur
pass (VPass (VPres VInd) Fem Sg P1) : agitor
pass (VPass (VPres VInd) Fem Sg P2) : agitaris
pass (VPass (VPres VInd) Fem Sg P3) : agitatur
pass (VPass (VPres VInd) Fem Pl P1) : agitamur
pass (VPass (VPres VInd) Fem Pl P2) : agitamini
pass (VPass (VPres VInd) Fem Pl P3) : agitamur
pass (VPass (VPres VInd) Neutr Sg P1) : agitor
pass (VPass (VPres VInd) Neutr Sg P2) : agitaris
pass (VPass (VPres VInd) Neutr Sg P3) : agitatur
pass (VPass (VPres VInd) Neutr Pl P1) : agitamur
pass (VPass (VPres VInd) Neutr Pl P2) : agitamini
pass (VPass (VPres VInd) Neutr Pl P3) : agitamur
pass (VPass (VPres VConj) Masc Sg P1) : agiter
pass (VPass (VPres VConj) Masc Sg P2) : agiteris
pass (VPass (VPres VConj) Masc Sg P3) : agitetur
pass (VPass (VPres VConj) Masc Pl P1) : agitemur
pass (VPass (VPres VConj) Masc Pl P2) : agitemini
pass (VPass (VPres VConj) Masc Pl P3) : agitemur
pass (VPass (VPres VConj) Fem Sg P1) : agiter
pass (VPass (VPres VConj) Fem Sg P2) : agiteris
pass (VPass (VPres VConj) Fem Sg P3) : agitetur
pass (VPass (VPres VConj) Fem Pl P1) : agitemur
pass (VPass (VPres VConj) Fem Pl P2) : agitemini
pass (VPass (VPres VConj) Fem Pl P3) : agitemur
pass (VPass (VPres VConj) Neutr Sg P1) : agiter
pass (VPass (VPres VConj) Neutr Sg P2) : agiteris
pass (VPass (VPres VConj) Neutr Sg P3) : agitetur
pass (VPass (VPres VConj) Neutr Pl P1) : agitemur
pass (VPass (VPres VConj) Neutr Pl P2) : agitemini
pass (VPass (VPres VConj) Neutr Pl P3) : agitemur
pass (VPass (VImpf VInd) Masc Sg P1) : agitar
pass (VPass (VImpf VInd) Masc Sg P2) : agitaris
pass (VPass (VImpf VInd) Masc Sg P3) : agitatur
pass (VPass (VImpf VInd) Masc Pl P1) : agitamur
pass (VPass (VImpf VInd) Masc Pl P2) : agitamini
pass (VPass (VImpf VInd) Masc Pl P3) : agitamur
pass (VPass (VImpf VInd) Fem Sg P1) : agitar
pass (VPass (VImpf VInd) Fem Sg P2) : agitaris
pass (VPass (VImpf VInd) Fem Sg P3) : agitatur
pass (VPass (VImpf VInd) Fem Pl P1) : agitamur
pass (VPass (VImpf VInd) Fem Pl P2) : agitamini
pass (VPass (VImpf VInd) Fem Pl P3) : agitamur
pass (VPass (VImpf VInd) Neutr Sg P1) : agitar
pass (VPass (VImpf VInd) Neutr Sg P2) : agitaris
pass (VPass (VImpf VInd) Neutr Sg P3) : agitatur
pass (VPass (VImpf VInd) Neutr Pl P1) : agitamur
pass (VPass (VImpf VInd) Neutr Pl P2) : agitamini
pass (VPass (VImpf VInd) Neutr Pl P3) : agitamur
pass (VPass (VImpf VConj) Masc Sg P1) : agitarer
pass (VPass (VImpf VConj) Masc Sg P2) : agitareris
pass (VPass (VImpf VConj) Masc Sg P3) : agitaretur
pass (VPass (VImpf VConj) Masc Pl P1) : agitaremur
pass (VPass (VImpf VConj) Masc Pl P2) : agitaremini
pass (VPass (VImpf VConj) Masc Pl P3) : agitaremur
pass (VPass (VImpf VConj) Fem Sg P1) : agitarer
pass (VPass (VImpf VConj) Fem Sg P2) : agitareris
pass (VPass (VImpf VConj) Fem Sg P3) : agitaretur
pass (VPass (VImpf VConj) Fem Pl P1) : agitaremur
pass (VPass (VImpf VConj) Fem Pl P2) : agitaremini
pass (VPass (VImpf VConj) Fem Pl P3) : agitaremur
pass (VPass (VImpf VConj) Neutr Sg P1) : agitarer
pass (VPass (VImpf VConj) Neutr Sg P2) : agitareris
pass (VPass (VImpf VConj) Neutr Sg P3) : agitaretur
pass (VPass (VImpf VConj) Neutr Pl P1) : agitaremur
pass (VPass (VImpf VConj) Neutr Pl P2) : agitaremini
pass (VPass (VImpf VConj) Neutr Pl P3) : agitaremur
pass (VPass VFut Masc Sg P1) : agitabor
pass (VPass VFut Masc Sg P2) : agitaberis
pass (VPass VFut Masc Sg P3) : agitabitur
pass (VPass VFut Masc Pl P1) : agitabimur
pass (VPass VFut Masc Pl P2) : agitabimini
pass (VPass VFut Masc Pl P3) : agitabumur
pass (VPass VFut Fem Sg P1) : agitabor
pass (VPass VFut Fem Sg P2) : agitaberis
pass (VPass VFut Fem Sg P3) : agitabitur
pass (VPass VFut Fem Pl P1) : agitabimur
pass (VPass VFut Fem Pl P2) : agitabimini
pass (VPass VFut Fem Pl P3) : agitabumur
pass (VPass VFut Neutr Sg P1) : agitabor
pass (VPass VFut Neutr Sg P2) : agitaberis
pass (VPass VFut Neutr Sg P3) : agitabitur
pass (VPass VFut Neutr Pl P1) : agitabimur
pass (VPass VFut Neutr Pl P2) : agitabimini
pass (VPass VFut Neutr Pl P3) : agitabumur
sup VSupAcc : agitatum
sup VSupAbl : agitatu

 act (VAct VSim (VPres VInd) Sg P1) : neco
act (VAct VSim (VPres VInd) Sg P2) : necas
act (VAct VSim (VPres VInd) Sg P3) : necat
act (VAct VSim (VPres VInd) Pl P1) : necamus
act (VAct VSim (VPres VInd) Pl P2) : necatis
act (VAct VSim (VPres VInd) Pl P3) : necant
act (VAct VSim (VPres VConj) Sg P1) : necem
act (VAct VSim (VPres VConj) Sg P2) : neces
act (VAct VSim (VPres VConj) Sg P3) : necet
act (VAct VSim (VPres VConj) Pl P1) : necemus
act (VAct VSim (VPres VConj) Pl P2) : necetis
act (VAct VSim (VPres VConj) Pl P3) : necent
act (VAct VSim (VImpf VInd) Sg P1) : necabam
act (VAct VSim (VImpf VInd) Sg P2) : necabas
act (VAct VSim (VImpf VInd) Sg P3) : necabat
act (VAct VSim (VImpf VInd) Pl P1) : necabamus
act (VAct VSim (VImpf VInd) Pl P2) : necabatis
act (VAct VSim (VImpf VInd) Pl P3) : necabant
act (VAct VSim (VImpf VConj) Sg P1) : necarem
act (VAct VSim (VImpf VConj) Sg P2) : necares
act (VAct VSim (VImpf VConj) Sg P3) : necaret
act (VAct VSim (VImpf VConj) Pl P1) : necaremus
act (VAct VSim (VImpf VConj) Pl P2) : necaretis
act (VAct VSim (VImpf VConj) Pl P3) : necarent
act (VAct VSim VFut Sg P1) : necabo
act (VAct VSim VFut Sg P2) : necabis
act (VAct VSim VFut Sg P3) : necabit
act (VAct VSim VFut Pl P1) : necabimus
act (VAct VSim VFut Pl P2) : necabitis
act (VAct VSim VFut Pl P3) : necabunt
act (VAct VAnt (VPres VInd) Sg P1) : necavi
act (VAct VAnt (VPres VInd) Sg P2) : necavisti
act (VAct VAnt (VPres VInd) Sg P3) : necavit
act (VAct VAnt (VPres VInd) Pl P1) : necavimus
act (VAct VAnt (VPres VInd) Pl P2) : necavistis
act (VAct VAnt (VPres VInd) Pl P3) : necaverunt
act (VAct VAnt (VPres VConj) Sg P1) : necaverim
act (VAct VAnt (VPres VConj) Sg P2) : necaveris
act (VAct VAnt (VPres VConj) Sg P3) : necaverit
act (VAct VAnt (VPres VConj) Pl P1) : necaverimus
act (VAct VAnt (VPres VConj) Pl P2) : necaveritis
act (VAct VAnt (VPres VConj) Pl P3) : necaverint
act (VAct VAnt (VImpf VInd) Sg P1) : necaveram
act (VAct VAnt (VImpf VInd) Sg P2) : necaveras
act (VAct VAnt (VImpf VInd) Sg P3) : necaverat
act (VAct VAnt (VImpf VInd) Pl P1) : necaveramus
act (VAct VAnt (VImpf VInd) Pl P2) : necaveratis
act (VAct VAnt (VImpf VInd) Pl P3) : necaverant
act (VAct VAnt (VImpf VConj) Sg P1) : necavissem
act (VAct VAnt (VImpf VConj) Sg P2) : necavisses
act (VAct VAnt (VImpf VConj) Sg P3) : necavisset
act (VAct VAnt (VImpf VConj) Pl P1) : necavissemus
act (VAct VAnt (VImpf VConj) Pl P2) : necavissetis
act (VAct VAnt (VImpf VConj) Pl P3) : necavissent
act (VAct VAnt VFut Sg P1) : necavero
act (VAct VAnt VFut Sg P2) : necaveris
act (VAct VAnt VFut Sg P3) : necaverit
act (VAct VAnt VFut Pl P1) : necaverimus
act (VAct VAnt VFut Pl P2) : necaveritis
act (VAct VAnt VFut Pl P3) : necaverint
c s : 
ger VGenAcc : necandum
ger VGenGen : necandi
ger VGenDat : necando
ger VGenAbl : necando
geriv Masc Sg Nom : necandus
geriv Masc Sg Acc : necandum
geriv Masc Sg Gen : necandi
geriv Masc Sg Dat : necando
geriv Masc Sg Abl : necando
geriv Masc Sg Voc : necande
geriv Masc Pl Nom : necandi
geriv Masc Pl Acc : necandos
geriv Masc Pl Gen : necandorum
geriv Masc Pl Dat : necandis
geriv Masc Pl Abl : necandis
geriv Masc Pl Voc : necandi
geriv Fem Sg Nom : necanda
geriv Fem Sg Acc : necandam
geriv Fem Sg Gen : necandae
geriv Fem Sg Dat : necandae
geriv Fem Sg Abl : necanda
geriv Fem Sg Voc : necanda
geriv Fem Pl Nom : necandae
geriv Fem Pl Acc : necandas
geriv Fem Pl Gen : necandarum
geriv Fem Pl Dat : necandis
geriv Fem Pl Abl : necandis
geriv Fem Pl Voc : necandae
geriv Neutr Sg Nom : necandum
geriv Neutr Sg Acc : necandum
geriv Neutr Sg Gen : necandi
geriv Neutr Sg Dat : necando
geriv Neutr Sg Abl : necando
geriv Neutr Sg Voc : necandum
geriv Neutr Pl Nom : necanda
geriv Neutr Pl Acc : necanda
geriv Neutr Pl Gen : necandorum
geriv Neutr Pl Dat : necandis
geriv Neutr Pl Abl : necandis
geriv Neutr Pl Voc : necanda
imp (VImp1 Sg) : neca
imp (VImp1 Pl) : necate
imp (VImp2 Sg P1) : No imperative form
imp (VImp2 Sg P2) : necato
imp (VImp2 Sg P3) : necato
imp (VImp2 Pl P1) : No imperative form
imp (VImp2 Pl P2) : necatote
imp (VImp2 Pl P3) : necanto
inf VInfActPres : necare
inf VInfActPerf : necavisse
inf VInfActFut : necaturum
partActFut Masc Sg Nom : necaturus
partActFut Masc Sg Acc : necaturum
partActFut Masc Sg Gen : necaturi
partActFut Masc Sg Dat : necaturo
partActFut Masc Sg Abl : necaturo
partActFut Masc Sg Voc : necature
partActFut Masc Pl Nom : necaturi
partActFut Masc Pl Acc : necaturos
partActFut Masc Pl Gen : necaturorum
partActFut Masc Pl Dat : necaturis
partActFut Masc Pl Abl : necaturis
partActFut Masc Pl Voc : necaturi
partActFut Fem Sg Nom : necatura
partActFut Fem Sg Acc : necaturam
partActFut Fem Sg Gen : necaturae
partActFut Fem Sg Dat : necaturae
partActFut Fem Sg Abl : necatura
partActFut Fem Sg Voc : necatura
partActFut Fem Pl Nom : necaturae
partActFut Fem Pl Acc : necaturas
partActFut Fem Pl Gen : necaturarum
partActFut Fem Pl Dat : necaturis
partActFut Fem Pl Abl : necaturis
partActFut Fem Pl Voc : necaturae
partActFut Neutr Sg Nom : necaturum
partActFut Neutr Sg Acc : necaturum
partActFut Neutr Sg Gen : necaturi
partActFut Neutr Sg Dat : necaturo
partActFut Neutr Sg Abl : necaturo
partActFut Neutr Sg Voc : necaturum
partActFut Neutr Pl Nom : necatura
partActFut Neutr Pl Acc : necatura
partActFut Neutr Pl Gen : necaturorum
partActFut Neutr Pl Dat : necaturis
partActFut Neutr Pl Abl : necaturis
partActFut Neutr Pl Voc : necatura
partActPres Masc Sg Nom : necans
partActPres Masc Sg Acc : necantem
partActPres Masc Sg Gen : necantis
partActPres Masc Sg Dat : necanti
partActPres Masc Sg Abl : necanti
partActPres Masc Sg Voc : necans
partActPres Masc Pl Nom : necantes
partActPres Masc Pl Acc : necantes
partActPres Masc Pl Gen : necantium
partActPres Masc Pl Dat : necantibus
partActPres Masc Pl Abl : necantibus
partActPres Masc Pl Voc : necantes
partActPres Fem Sg Nom : necans
partActPres Fem Sg Acc : necantem
partActPres Fem Sg Gen : necantis
partActPres Fem Sg Dat : necanti
partActPres Fem Sg Abl : necanti
partActPres Fem Sg Voc : necans
partActPres Fem Pl Nom : necantes
partActPres Fem Pl Acc : necantes
partActPres Fem Pl Gen : necantium
partActPres Fem Pl Dat : necantibus
partActPres Fem Pl Abl : necantibus
partActPres Fem Pl Voc : necantes
partActPres Neutr Sg Nom : necans
partActPres Neutr Sg Acc : necans
partActPres Neutr Sg Gen : necantis
partActPres Neutr Sg Dat : necanti
partActPres Neutr Sg Abl : necanti
partActPres Neutr Sg Voc : necans
partActPres Neutr Pl Nom : necantia
partActPres Neutr Pl Acc : necantia
partActPres Neutr Pl Gen : necantium
partActPres Neutr Pl Dat : necantibus
partActPres Neutr Pl Abl : necantibus
partActPres Neutr Pl Voc : necantia
partPassPerf Masc Sg Nom : necatus
partPassPerf Masc Sg Acc : necatum
partPassPerf Masc Sg Gen : necati
partPassPerf Masc Sg Dat : necato
partPassPerf Masc Sg Abl : necato
partPassPerf Masc Sg Voc : necate
partPassPerf Masc Pl Nom : necati
partPassPerf Masc Pl Acc : necatos
partPassPerf Masc Pl Gen : necatorum
partPassPerf Masc Pl Dat : necatis
partPassPerf Masc Pl Abl : necatis
partPassPerf Masc Pl Voc : necati
partPassPerf Fem Sg Nom : necata
partPassPerf Fem Sg Acc : necatam
partPassPerf Fem Sg Gen : necatae
partPassPerf Fem Sg Dat : necatae
partPassPerf Fem Sg Abl : necata
partPassPerf Fem Sg Voc : necata
partPassPerf Fem Pl Nom : necatae
partPassPerf Fem Pl Acc : necatas
partPassPerf Fem Pl Gen : necatarum
partPassPerf Fem Pl Dat : necatis
partPassPerf Fem Pl Abl : necatis
partPassPerf Fem Pl Voc : necatae
partPassPerf Neutr Sg Nom : necatum
partPassPerf Neutr Sg Acc : necatum
partPassPerf Neutr Sg Gen : necati
partPassPerf Neutr Sg Dat : necato
partPassPerf Neutr Sg Abl : necato
partPassPerf Neutr Sg Voc : necatum
partPassPerf Neutr Pl Nom : necata
partPassPerf Neutr Pl Acc : necata
partPassPerf Neutr Pl Gen : necatorum
partPassPerf Neutr Pl Dat : necatis
partPassPerf Neutr Pl Abl : necatis
partPassPerf Neutr Pl Voc : necata
pass (VPass (VPres VInd) Masc Sg P1) : necor
pass (VPass (VPres VInd) Masc Sg P2) : necaris
pass (VPass (VPres VInd) Masc Sg P3) : necatur
pass (VPass (VPres VInd) Masc Pl P1) : necamur
pass (VPass (VPres VInd) Masc Pl P2) : necamini
pass (VPass (VPres VInd) Masc Pl P3) : necamur
pass (VPass (VPres VInd) Fem Sg P1) : necor
pass (VPass (VPres VInd) Fem Sg P2) : necaris
pass (VPass (VPres VInd) Fem Sg P3) : necatur
pass (VPass (VPres VInd) Fem Pl P1) : necamur
pass (VPass (VPres VInd) Fem Pl P2) : necamini
pass (VPass (VPres VInd) Fem Pl P3) : necamur
pass (VPass (VPres VInd) Neutr Sg P1) : necor
pass (VPass (VPres VInd) Neutr Sg P2) : necaris
pass (VPass (VPres VInd) Neutr Sg P3) : necatur
pass (VPass (VPres VInd) Neutr Pl P1) : necamur
pass (VPass (VPres VInd) Neutr Pl P2) : necamini
pass (VPass (VPres VInd) Neutr Pl P3) : necamur
pass (VPass (VPres VConj) Masc Sg P1) : necer
pass (VPass (VPres VConj) Masc Sg P2) : neceris
pass (VPass (VPres VConj) Masc Sg P3) : necetur
pass (VPass (VPres VConj) Masc Pl P1) : necemur
pass (VPass (VPres VConj) Masc Pl P2) : necemini
pass (VPass (VPres VConj) Masc Pl P3) : necemur
pass (VPass (VPres VConj) Fem Sg P1) : necer
pass (VPass (VPres VConj) Fem Sg P2) : neceris
pass (VPass (VPres VConj) Fem Sg P3) : necetur
pass (VPass (VPres VConj) Fem Pl P1) : necemur
pass (VPass (VPres VConj) Fem Pl P2) : necemini
pass (VPass (VPres VConj) Fem Pl P3) : necemur
pass (VPass (VPres VConj) Neutr Sg P1) : necer
pass (VPass (VPres VConj) Neutr Sg P2) : neceris
pass (VPass (VPres VConj) Neutr Sg P3) : necetur
pass (VPass (VPres VConj) Neutr Pl P1) : necemur
pass (VPass (VPres VConj) Neutr Pl P2) : necemini
pass (VPass (VPres VConj) Neutr Pl P3) : necemur
pass (VPass (VImpf VInd) Masc Sg P1) : necar
pass (VPass (VImpf VInd) Masc Sg P2) : necaris
pass (VPass (VImpf VInd) Masc Sg P3) : necatur
pass (VPass (VImpf VInd) Masc Pl P1) : necamur
pass (VPass (VImpf VInd) Masc Pl P2) : necamini
pass (VPass (VImpf VInd) Masc Pl P3) : necamur
pass (VPass (VImpf VInd) Fem Sg P1) : necar
pass (VPass (VImpf VInd) Fem Sg P2) : necaris
pass (VPass (VImpf VInd) Fem Sg P3) : necatur
pass (VPass (VImpf VInd) Fem Pl P1) : necamur
pass (VPass (VImpf VInd) Fem Pl P2) : necamini
pass (VPass (VImpf VInd) Fem Pl P3) : necamur
pass (VPass (VImpf VInd) Neutr Sg P1) : necar
pass (VPass (VImpf VInd) Neutr Sg P2) : necaris
pass (VPass (VImpf VInd) Neutr Sg P3) : necatur
pass (VPass (VImpf VInd) Neutr Pl P1) : necamur
pass (VPass (VImpf VInd) Neutr Pl P2) : necamini
pass (VPass (VImpf VInd) Neutr Pl P3) : necamur
pass (VPass (VImpf VConj) Masc Sg P1) : necarer
pass (VPass (VImpf VConj) Masc Sg P2) : necareris
pass (VPass (VImpf VConj) Masc Sg P3) : necaretur
pass (VPass (VImpf VConj) Masc Pl P1) : necaremur
pass (VPass (VImpf VConj) Masc Pl P2) : necaremini
pass (VPass (VImpf VConj) Masc Pl P3) : necaremur
pass (VPass (VImpf VConj) Fem Sg P1) : necarer
pass (VPass (VImpf VConj) Fem Sg P2) : necareris
pass (VPass (VImpf VConj) Fem Sg P3) : necaretur
pass (VPass (VImpf VConj) Fem Pl P1) : necaremur
pass (VPass (VImpf VConj) Fem Pl P2) : necaremini
pass (VPass (VImpf VConj) Fem Pl P3) : necaremur
pass (VPass (VImpf VConj) Neutr Sg P1) : necarer
pass (VPass (VImpf VConj) Neutr Sg P2) : necareris
pass (VPass (VImpf VConj) Neutr Sg P3) : necaretur
pass (VPass (VImpf VConj) Neutr Pl P1) : necaremur
pass (VPass (VImpf VConj) Neutr Pl P2) : necaremini
pass (VPass (VImpf VConj) Neutr Pl P3) : necaremur
pass (VPass VFut Masc Sg P1) : necabor
pass (VPass VFut Masc Sg P2) : necaberis
pass (VPass VFut Masc Sg P3) : necabitur
pass (VPass VFut Masc Pl P1) : necabimur
pass (VPass VFut Masc Pl P2) : necabimini
pass (VPass VFut Masc Pl P3) : necabumur
pass (VPass VFut Fem Sg P1) : necabor
pass (VPass VFut Fem Sg P2) : necaberis
pass (VPass VFut Fem Sg P3) : necabitur
pass (VPass VFut Fem Pl P1) : necabimur
pass (VPass VFut Fem Pl P2) : necabimini
pass (VPass VFut Fem Pl P3) : necabumur
pass (VPass VFut Neutr Sg P1) : necabor
pass (VPass VFut Neutr Sg P2) : necaberis
pass (VPass VFut Neutr Sg P3) : necabitur
pass (VPass VFut Neutr Pl P1) : necabimur
pass (VPass VFut Neutr Pl P2) : necabimini
pass (VPass VFut Neutr Pl P3) : necabumur
sup VSupAcc : necatum
sup VSupAbl : necatu

 act (VAct VSim (VPres VInd) Sg P1) : scio
act (VAct VSim (VPres VInd) Sg P2) : scis
act (VAct VSim (VPres VInd) Sg P3) : scit
act (VAct VSim (VPres VInd) Pl P1) : scimus
act (VAct VSim (VPres VInd) Pl P2) : scitis
act (VAct VSim (VPres VInd) Pl P3) : sciunt
act (VAct VSim (VPres VConj) Sg P1) : sciam
act (VAct VSim (VPres VConj) Sg P2) : scias
act (VAct VSim (VPres VConj) Sg P3) : sciat
act (VAct VSim (VPres VConj) Pl P1) : sciamus
act (VAct VSim (VPres VConj) Pl P2) : sciatis
act (VAct VSim (VPres VConj) Pl P3) : sciant
act (VAct VSim (VImpf VInd) Sg P1) : sciebam
act (VAct VSim (VImpf VInd) Sg P2) : sciebas
act (VAct VSim (VImpf VInd) Sg P3) : sciebat
act (VAct VSim (VImpf VInd) Pl P1) : sciebamus
act (VAct VSim (VImpf VInd) Pl P2) : sciebatis
act (VAct VSim (VImpf VInd) Pl P3) : sciebant
act (VAct VSim (VImpf VConj) Sg P1) : scirem
act (VAct VSim (VImpf VConj) Sg P2) : scires
act (VAct VSim (VImpf VConj) Sg P3) : sciret
act (VAct VSim (VImpf VConj) Pl P1) : sciremus
act (VAct VSim (VImpf VConj) Pl P2) : sciretis
act (VAct VSim (VImpf VConj) Pl P3) : scirent
act (VAct VSim VFut Sg P1) : sciam
act (VAct VSim VFut Sg P2) : scies
act (VAct VSim VFut Sg P3) : sciet
act (VAct VSim VFut Pl P1) : sciemus
act (VAct VSim VFut Pl P2) : scietis
act (VAct VSim VFut Pl P3) : scient
act (VAct VAnt (VPres VInd) Sg P1) : scivi
act (VAct VAnt (VPres VInd) Sg P2) : scivisti
act (VAct VAnt (VPres VInd) Sg P3) : scivit
act (VAct VAnt (VPres VInd) Pl P1) : scivimus
act (VAct VAnt (VPres VInd) Pl P2) : scivistis
act (VAct VAnt (VPres VInd) Pl P3) : sciverunt
act (VAct VAnt (VPres VConj) Sg P1) : sciverim
act (VAct VAnt (VPres VConj) Sg P2) : sciveris
act (VAct VAnt (VPres VConj) Sg P3) : sciverit
act (VAct VAnt (VPres VConj) Pl P1) : sciverimus
act (VAct VAnt (VPres VConj) Pl P2) : sciveritis
act (VAct VAnt (VPres VConj) Pl P3) : sciverint
act (VAct VAnt (VImpf VInd) Sg P1) : sciveram
act (VAct VAnt (VImpf VInd) Sg P2) : sciveras
act (VAct VAnt (VImpf VInd) Sg P3) : sciverat
act (VAct VAnt (VImpf VInd) Pl P1) : sciveramus
act (VAct VAnt (VImpf VInd) Pl P2) : sciveratis
act (VAct VAnt (VImpf VInd) Pl P3) : sciverant
act (VAct VAnt (VImpf VConj) Sg P1) : scivissem
act (VAct VAnt (VImpf VConj) Sg P2) : scivisses
act (VAct VAnt (VImpf VConj) Sg P3) : scivisset
act (VAct VAnt (VImpf VConj) Pl P1) : scivissemus
act (VAct VAnt (VImpf VConj) Pl P2) : scivissetis
act (VAct VAnt (VImpf VConj) Pl P3) : scivissent
act (VAct VAnt VFut Sg P1) : scivero
act (VAct VAnt VFut Sg P2) : sciveris
act (VAct VAnt VFut Sg P3) : sciverit
act (VAct VAnt VFut Pl P1) : sciverimus
act (VAct VAnt VFut Pl P2) : sciveritis
act (VAct VAnt VFut Pl P3) : sciverint
c s : 
ger VGenAcc : scindum
ger VGenGen : scindi
ger VGenDat : scindo
ger VGenAbl : scindo
geriv Masc Sg Nom : scindus
geriv Masc Sg Acc : scindum
geriv Masc Sg Gen : scindi
geriv Masc Sg Dat : scindo
geriv Masc Sg Abl : scindo
geriv Masc Sg Voc : scinde
geriv Masc Pl Nom : scindi
geriv Masc Pl Acc : scindos
geriv Masc Pl Gen : scindorum
geriv Masc Pl Dat : scindis
geriv Masc Pl Abl : scindis
geriv Masc Pl Voc : scindi
geriv Fem Sg Nom : scinda
geriv Fem Sg Acc : scindam
geriv Fem Sg Gen : scindae
geriv Fem Sg Dat : scindae
geriv Fem Sg Abl : scinda
geriv Fem Sg Voc : scinda
geriv Fem Pl Nom : scindae
geriv Fem Pl Acc : scindas
geriv Fem Pl Gen : scindarum
geriv Fem Pl Dat : scindis
geriv Fem Pl Abl : scindis
geriv Fem Pl Voc : scindae
geriv Neutr Sg Nom : scindum
geriv Neutr Sg Acc : scindum
geriv Neutr Sg Gen : scindi
geriv Neutr Sg Dat : scindo
geriv Neutr Sg Abl : scindo
geriv Neutr Sg Voc : scindum
geriv Neutr Pl Nom : scinda
geriv Neutr Pl Acc : scinda
geriv Neutr Pl Gen : scindorum
geriv Neutr Pl Dat : scindis
geriv Neutr Pl Abl : scindis
geriv Neutr Pl Voc : scinda
imp (VImp1 Sg) : sci
imp (VImp1 Pl) : scite
imp (VImp2 Sg P1) : No imperative form
imp (VImp2 Sg P2) : scito
imp (VImp2 Sg P3) : scito
imp (VImp2 Pl P1) : No imperative form
imp (VImp2 Pl P2) : scitote
imp (VImp2 Pl P3) : scinto
inf VInfActPres : scire
inf VInfActPerf : scivisse
inf VInfActFut : sciturum
partActFut Masc Sg Nom : sciturus
partActFut Masc Sg Acc : sciturum
partActFut Masc Sg Gen : scituri
partActFut Masc Sg Dat : scituro
partActFut Masc Sg Abl : scituro
partActFut Masc Sg Voc : sciture
partActFut Masc Pl Nom : scituri
partActFut Masc Pl Acc : scituros
partActFut Masc Pl Gen : sciturorum
partActFut Masc Pl Dat : scituris
partActFut Masc Pl Abl : scituris
partActFut Masc Pl Voc : scituri
partActFut Fem Sg Nom : scitura
partActFut Fem Sg Acc : scituram
partActFut Fem Sg Gen : sciturae
partActFut Fem Sg Dat : sciturae
partActFut Fem Sg Abl : scitura
partActFut Fem Sg Voc : scitura
partActFut Fem Pl Nom : sciturae
partActFut Fem Pl Acc : scituras
partActFut Fem Pl Gen : sciturarum
partActFut Fem Pl Dat : scituris
partActFut Fem Pl Abl : scituris
partActFut Fem Pl Voc : sciturae
partActFut Neutr Sg Nom : sciturum
partActFut Neutr Sg Acc : sciturum
partActFut Neutr Sg Gen : scituri
partActFut Neutr Sg Dat : scituro
partActFut Neutr Sg Abl : scituro
partActFut Neutr Sg Voc : sciturum
partActFut Neutr Pl Nom : scitura
partActFut Neutr Pl Acc : scitura
partActFut Neutr Pl Gen : sciturorum
partActFut Neutr Pl Dat : scituris
partActFut Neutr Pl Abl : scituris
partActFut Neutr Pl Voc : scitura
partActPres Masc Sg Nom : scins
partActPres Masc Sg Acc : scintem
partActPres Masc Sg Gen : scintis
partActPres Masc Sg Dat : scinti
partActPres Masc Sg Abl : scinti
partActPres Masc Sg Voc : scins
partActPres Masc Pl Nom : scintes
partActPres Masc Pl Acc : scintes
partActPres Masc Pl Gen : scintium
partActPres Masc Pl Dat : scintibus
partActPres Masc Pl Abl : scintibus
partActPres Masc Pl Voc : scintes
partActPres Fem Sg Nom : scins
partActPres Fem Sg Acc : scintem
partActPres Fem Sg Gen : scintis
partActPres Fem Sg Dat : scinti
partActPres Fem Sg Abl : scinti
partActPres Fem Sg Voc : scins
partActPres Fem Pl Nom : scintes
partActPres Fem Pl Acc : scintes
partActPres Fem Pl Gen : scintium
partActPres Fem Pl Dat : scintibus
partActPres Fem Pl Abl : scintibus
partActPres Fem Pl Voc : scintes
partActPres Neutr Sg Nom : scins
partActPres Neutr Sg Acc : scins
partActPres Neutr Sg Gen : scintis
partActPres Neutr Sg Dat : scinti
partActPres Neutr Sg Abl : scinti
partActPres Neutr Sg Voc : scins
partActPres Neutr Pl Nom : scintia
partActPres Neutr Pl Acc : scintia
partActPres Neutr Pl Gen : scintium
partActPres Neutr Pl Dat : scintibus
partActPres Neutr Pl Abl : scintibus
partActPres Neutr Pl Voc : scintia
partPassPerf Masc Sg Nom : scitus
partPassPerf Masc Sg Acc : scitum
partPassPerf Masc Sg Gen : sciti
partPassPerf Masc Sg Dat : scito
partPassPerf Masc Sg Abl : scito
partPassPerf Masc Sg Voc : scite
partPassPerf Masc Pl Nom : sciti
partPassPerf Masc Pl Acc : scitos
partPassPerf Masc Pl Gen : scitorum
partPassPerf Masc Pl Dat : scitis
partPassPerf Masc Pl Abl : scitis
partPassPerf Masc Pl Voc : sciti
partPassPerf Fem Sg Nom : scita
partPassPerf Fem Sg Acc : scitam
partPassPerf Fem Sg Gen : scitae
partPassPerf Fem Sg Dat : scitae
partPassPerf Fem Sg Abl : scita
partPassPerf Fem Sg Voc : scita
partPassPerf Fem Pl Nom : scitae
partPassPerf Fem Pl Acc : scitas
partPassPerf Fem Pl Gen : scitarum
partPassPerf Fem Pl Dat : scitis
partPassPerf Fem Pl Abl : scitis
partPassPerf Fem Pl Voc : scitae
partPassPerf Neutr Sg Nom : scitum
partPassPerf Neutr Sg Acc : scitum
partPassPerf Neutr Sg Gen : sciti
partPassPerf Neutr Sg Dat : scito
partPassPerf Neutr Sg Abl : scito
partPassPerf Neutr Sg Voc : scitum
partPassPerf Neutr Pl Nom : scita
partPassPerf Neutr Pl Acc : scita
partPassPerf Neutr Pl Gen : scitorum
partPassPerf Neutr Pl Dat : scitis
partPassPerf Neutr Pl Abl : scitis
partPassPerf Neutr Pl Voc : scita
pass (VPass (VPres VInd) Masc Sg P1) : scior
pass (VPass (VPres VInd) Masc Sg P2) : sciris
pass (VPass (VPres VInd) Masc Sg P3) : scitur
pass (VPass (VPres VInd) Masc Pl P1) : scimur
pass (VPass (VPres VInd) Masc Pl P2) : scimini
pass (VPass (VPres VInd) Masc Pl P3) : scimur
pass (VPass (VPres VInd) Fem Sg P1) : scior
pass (VPass (VPres VInd) Fem Sg P2) : sciris
pass (VPass (VPres VInd) Fem Sg P3) : scitur
pass (VPass (VPres VInd) Fem Pl P1) : scimur
pass (VPass (VPres VInd) Fem Pl P2) : scimini
pass (VPass (VPres VInd) Fem Pl P3) : scimur
pass (VPass (VPres VInd) Neutr Sg P1) : scior
pass (VPass (VPres VInd) Neutr Sg P2) : sciris
pass (VPass (VPres VInd) Neutr Sg P3) : scitur
pass (VPass (VPres VInd) Neutr Pl P1) : scimur
pass (VPass (VPres VInd) Neutr Pl P2) : scimini
pass (VPass (VPres VInd) Neutr Pl P3) : scimur
pass (VPass (VPres VConj) Masc Sg P1) : sciar
pass (VPass (VPres VConj) Masc Sg P2) : sciaris
pass (VPass (VPres VConj) Masc Sg P3) : sciatur
pass (VPass (VPres VConj) Masc Pl P1) : sciamur
pass (VPass (VPres VConj) Masc Pl P2) : sciamini
pass (VPass (VPres VConj) Masc Pl P3) : sciamur
pass (VPass (VPres VConj) Fem Sg P1) : sciar
pass (VPass (VPres VConj) Fem Sg P2) : sciaris
pass (VPass (VPres VConj) Fem Sg P3) : sciatur
pass (VPass (VPres VConj) Fem Pl P1) : sciamur
pass (VPass (VPres VConj) Fem Pl P2) : sciamini
pass (VPass (VPres VConj) Fem Pl P3) : sciamur
pass (VPass (VPres VConj) Neutr Sg P1) : sciar
pass (VPass (VPres VConj) Neutr Sg P2) : sciaris
pass (VPass (VPres VConj) Neutr Sg P3) : sciatur
pass (VPass (VPres VConj) Neutr Pl P1) : sciamur
pass (VPass (VPres VConj) Neutr Pl P2) : sciamini
pass (VPass (VPres VConj) Neutr Pl P3) : sciamur
pass (VPass (VImpf VInd) Masc Sg P1) : scir
pass (VPass (VImpf VInd) Masc Sg P2) : sciris
pass (VPass (VImpf VInd) Masc Sg P3) : scitur
pass (VPass (VImpf VInd) Masc Pl P1) : scimur
pass (VPass (VImpf VInd) Masc Pl P2) : scimini
pass (VPass (VImpf VInd) Masc Pl P3) : scimur
pass (VPass (VImpf VInd) Fem Sg P1) : scir
pass (VPass (VImpf VInd) Fem Sg P2) : sciris
pass (VPass (VImpf VInd) Fem Sg P3) : scitur
pass (VPass (VImpf VInd) Fem Pl P1) : scimur
pass (VPass (VImpf VInd) Fem Pl P2) : scimini
pass (VPass (VImpf VInd) Fem Pl P3) : scimur
pass (VPass (VImpf VInd) Neutr Sg P1) : scir
pass (VPass (VImpf VInd) Neutr Sg P2) : sciris
pass (VPass (VImpf VInd) Neutr Sg P3) : scitur
pass (VPass (VImpf VInd) Neutr Pl P1) : scimur
pass (VPass (VImpf VInd) Neutr Pl P2) : scimini
pass (VPass (VImpf VInd) Neutr Pl P3) : scimur
pass (VPass (VImpf VConj) Masc Sg P1) : scirer
pass (VPass (VImpf VConj) Masc Sg P2) : scireris
pass (VPass (VImpf VConj) Masc Sg P3) : sciretur
pass (VPass (VImpf VConj) Masc Pl P1) : sciremur
pass (VPass (VImpf VConj) Masc Pl P2) : sciremini
pass (VPass (VImpf VConj) Masc Pl P3) : sciremur
pass (VPass (VImpf VConj) Fem Sg P1) : scirer
pass (VPass (VImpf VConj) Fem Sg P2) : scireris
pass (VPass (VImpf VConj) Fem Sg P3) : sciretur
pass (VPass (VImpf VConj) Fem Pl P1) : sciremur
pass (VPass (VImpf VConj) Fem Pl P2) : sciremini
pass (VPass (VImpf VConj) Fem Pl P3) : sciremur
pass (VPass (VImpf VConj) Neutr Sg P1) : scirer
pass (VPass (VImpf VConj) Neutr Sg P2) : scireris
pass (VPass (VImpf VConj) Neutr Sg P3) : sciretur
pass (VPass (VImpf VConj) Neutr Pl P1) : sciremur
pass (VPass (VImpf VConj) Neutr Pl P2) : sciremini
pass (VPass (VImpf VConj) Neutr Pl P3) : sciremur
pass (VPass VFut Masc Sg P1) : scibor
pass (VPass VFut Masc Sg P2) : sciberis
pass (VPass VFut Masc Sg P3) : scibitur
pass (VPass VFut Masc Pl P1) : scibimur
pass (VPass VFut Masc Pl P2) : scibimini
pass (VPass VFut Masc Pl P3) : scibumur
pass (VPass VFut Fem Sg P1) : scibor
pass (VPass VFut Fem Sg P2) : sciberis
pass (VPass VFut Fem Sg P3) : scibitur
pass (VPass VFut Fem Pl P1) : scibimur
pass (VPass VFut Fem Pl P2) : scibimini
pass (VPass VFut Fem Pl P3) : scibumur
pass (VPass VFut Neutr Sg P1) : scibor
pass (VPass VFut Neutr Sg P2) : sciberis
pass (VPass VFut Neutr Sg P3) : scibitur
pass (VPass VFut Neutr Pl P1) : scibimur
pass (VPass VFut Neutr Pl P2) : scibimini
pass (VPass VFut Neutr Pl P3) : scibumur
sup VSupAcc : scitum
sup VSupAbl : scitu

 act (VAct VSim (VPres VInd) Sg P1) : disceo
act (VAct VSim (VPres VInd) Sg P2) : disces
act (VAct VSim (VPres VInd) Sg P3) : discet
act (VAct VSim (VPres VInd) Pl P1) : discemus
act (VAct VSim (VPres VInd) Pl P2) : discetis
act (VAct VSim (VPres VInd) Pl P3) : discent
act (VAct VSim (VPres VConj) Sg P1) : disceam
act (VAct VSim (VPres VConj) Sg P2) : disceas
act (VAct VSim (VPres VConj) Sg P3) : disceat
act (VAct VSim (VPres VConj) Pl P1) : disceamus
act (VAct VSim (VPres VConj) Pl P2) : disceatis
act (VAct VSim (VPres VConj) Pl P3) : disceant
act (VAct VSim (VImpf VInd) Sg P1) : discebam
act (VAct VSim (VImpf VInd) Sg P2) : discebas
act (VAct VSim (VImpf VInd) Sg P3) : discebat
act (VAct VSim (VImpf VInd) Pl P1) : discebamus
act (VAct VSim (VImpf VInd) Pl P2) : discebatis
act (VAct VSim (VImpf VInd) Pl P3) : discebant
act (VAct VSim (VImpf VConj) Sg P1) : discerem
act (VAct VSim (VImpf VConj) Sg P2) : disceres
act (VAct VSim (VImpf VConj) Sg P3) : disceret
act (VAct VSim (VImpf VConj) Pl P1) : disceremus
act (VAct VSim (VImpf VConj) Pl P2) : disceretis
act (VAct VSim (VImpf VConj) Pl P3) : discerent
act (VAct VSim VFut Sg P1) : discebo
act (VAct VSim VFut Sg P2) : discebis
act (VAct VSim VFut Sg P3) : discebit
act (VAct VSim VFut Pl P1) : discebimus
act (VAct VSim VFut Pl P2) : discebitis
act (VAct VSim VFut Pl P3) : discebunt
act (VAct VAnt (VPres VInd) Sg P1) : discui
act (VAct VAnt (VPres VInd) Sg P2) : discuisti
act (VAct VAnt (VPres VInd) Sg P3) : discuit
act (VAct VAnt (VPres VInd) Pl P1) : discuimus
act (VAct VAnt (VPres VInd) Pl P2) : discuistis
act (VAct VAnt (VPres VInd) Pl P3) : discuerunt
act (VAct VAnt (VPres VConj) Sg P1) : discuerim
act (VAct VAnt (VPres VConj) Sg P2) : discueris
act (VAct VAnt (VPres VConj) Sg P3) : discuerit
act (VAct VAnt (VPres VConj) Pl P1) : discuerimus
act (VAct VAnt (VPres VConj) Pl P2) : discueritis
act (VAct VAnt (VPres VConj) Pl P3) : discuerint
act (VAct VAnt (VImpf VInd) Sg P1) : discueram
act (VAct VAnt (VImpf VInd) Sg P2) : discueras
act (VAct VAnt (VImpf VInd) Sg P3) : discuerat
act (VAct VAnt (VImpf VInd) Pl P1) : discueramus
act (VAct VAnt (VImpf VInd) Pl P2) : discueratis
act (VAct VAnt (VImpf VInd) Pl P3) : discuerant
act (VAct VAnt (VImpf VConj) Sg P1) : discuissem
act (VAct VAnt (VImpf VConj) Sg P2) : discuisses
act (VAct VAnt (VImpf VConj) Sg P3) : discuisset
act (VAct VAnt (VImpf VConj) Pl P1) : discuissemus
act (VAct VAnt (VImpf VConj) Pl P2) : discuissetis
act (VAct VAnt (VImpf VConj) Pl P3) : discuissent
act (VAct VAnt VFut Sg P1) : discuero
act (VAct VAnt VFut Sg P2) : discueris
act (VAct VAnt VFut Sg P3) : discuerit
act (VAct VAnt VFut Pl P1) : discuerimus
act (VAct VAnt VFut Pl P2) : discueritis
act (VAct VAnt VFut Pl P3) : discuerint
c s : 
ger VGenAcc : discendum
ger VGenGen : discendi
ger VGenDat : discendo
ger VGenAbl : discendo
geriv Masc Sg Nom : discendus
geriv Masc Sg Acc : discendum
geriv Masc Sg Gen : discendi
geriv Masc Sg Dat : discendo
geriv Masc Sg Abl : discendo
geriv Masc Sg Voc : discende
geriv Masc Pl Nom : discendi
geriv Masc Pl Acc : discendos
geriv Masc Pl Gen : discendorum
geriv Masc Pl Dat : discendis
geriv Masc Pl Abl : discendis
geriv Masc Pl Voc : discendi
geriv Fem Sg Nom : discenda
geriv Fem Sg Acc : discendam
geriv Fem Sg Gen : discendae
geriv Fem Sg Dat : discendae
geriv Fem Sg Abl : discenda
geriv Fem Sg Voc : discenda
geriv Fem Pl Nom : discendae
geriv Fem Pl Acc : discendas
geriv Fem Pl Gen : discendarum
geriv Fem Pl Dat : discendis
geriv Fem Pl Abl : discendis
geriv Fem Pl Voc : discendae
geriv Neutr Sg Nom : discendum
geriv Neutr Sg Acc : discendum
geriv Neutr Sg Gen : discendi
geriv Neutr Sg Dat : discendo
geriv Neutr Sg Abl : discendo
geriv Neutr Sg Voc : discendum
geriv Neutr Pl Nom : discenda
geriv Neutr Pl Acc : discenda
geriv Neutr Pl Gen : discendorum
geriv Neutr Pl Dat : discendis
geriv Neutr Pl Abl : discendis
geriv Neutr Pl Voc : discenda
imp (VImp1 Sg) : disce
imp (VImp1 Pl) : discete
imp (VImp2 Sg P1) : No imperative form
imp (VImp2 Sg P2) : disceto
imp (VImp2 Sg P3) : disceto
imp (VImp2 Pl P1) : No imperative form
imp (VImp2 Pl P2) : discetote
imp (VImp2 Pl P3) : discento
inf VInfActPres : discere
inf VInfActPerf : discuisse
inf VInfActFut : disceturum
partActFut Masc Sg Nom : disceturus
partActFut Masc Sg Acc : disceturum
partActFut Masc Sg Gen : disceturi
partActFut Masc Sg Dat : disceturo
partActFut Masc Sg Abl : disceturo
partActFut Masc Sg Voc : disceture
partActFut Masc Pl Nom : disceturi
partActFut Masc Pl Acc : disceturos
partActFut Masc Pl Gen : disceturorum
partActFut Masc Pl Dat : disceturis
partActFut Masc Pl Abl : disceturis
partActFut Masc Pl Voc : disceturi
partActFut Fem Sg Nom : discetura
partActFut Fem Sg Acc : disceturam
partActFut Fem Sg Gen : disceturae
partActFut Fem Sg Dat : disceturae
partActFut Fem Sg Abl : discetura
partActFut Fem Sg Voc : discetura
partActFut Fem Pl Nom : disceturae
partActFut Fem Pl Acc : disceturas
partActFut Fem Pl Gen : disceturarum
partActFut Fem Pl Dat : disceturis
partActFut Fem Pl Abl : disceturis
partActFut Fem Pl Voc : disceturae
partActFut Neutr Sg Nom : disceturum
partActFut Neutr Sg Acc : disceturum
partActFut Neutr Sg Gen : disceturi
partActFut Neutr Sg Dat : disceturo
partActFut Neutr Sg Abl : disceturo
partActFut Neutr Sg Voc : disceturum
partActFut Neutr Pl Nom : discetura
partActFut Neutr Pl Acc : discetura
partActFut Neutr Pl Gen : disceturorum
partActFut Neutr Pl Dat : disceturis
partActFut Neutr Pl Abl : disceturis
partActFut Neutr Pl Voc : discetura
partActPres Masc Sg Nom : discens
partActPres Masc Sg Acc : discentem
partActPres Masc Sg Gen : discentis
partActPres Masc Sg Dat : discenti
partActPres Masc Sg Abl : discenti
partActPres Masc Sg Voc : discens
partActPres Masc Pl Nom : discentes
partActPres Masc Pl Acc : discentes
partActPres Masc Pl Gen : discentium
partActPres Masc Pl Dat : discentibus
partActPres Masc Pl Abl : discentibus
partActPres Masc Pl Voc : discentes
partActPres Fem Sg Nom : discens
partActPres Fem Sg Acc : discentem
partActPres Fem Sg Gen : discentis
partActPres Fem Sg Dat : discenti
partActPres Fem Sg Abl : discenti
partActPres Fem Sg Voc : discens
partActPres Fem Pl Nom : discentes
partActPres Fem Pl Acc : discentes
partActPres Fem Pl Gen : discentium
partActPres Fem Pl Dat : discentibus
partActPres Fem Pl Abl : discentibus
partActPres Fem Pl Voc : discentes
partActPres Neutr Sg Nom : discens
partActPres Neutr Sg Acc : discens
partActPres Neutr Sg Gen : discentis
partActPres Neutr Sg Dat : discenti
partActPres Neutr Sg Abl : discenti
partActPres Neutr Sg Voc : discens
partActPres Neutr Pl Nom : discentia
partActPres Neutr Pl Acc : discentia
partActPres Neutr Pl Gen : discentium
partActPres Neutr Pl Dat : discentibus
partActPres Neutr Pl Abl : discentibus
partActPres Neutr Pl Voc : discentia
partPassPerf Masc Sg Nom : discetus
partPassPerf Masc Sg Acc : discetum
partPassPerf Masc Sg Gen : disceti
partPassPerf Masc Sg Dat : disceto
partPassPerf Masc Sg Abl : disceto
partPassPerf Masc Sg Voc : discete
partPassPerf Masc Pl Nom : disceti
partPassPerf Masc Pl Acc : discetos
partPassPerf Masc Pl Gen : discetorum
partPassPerf Masc Pl Dat : discetis
partPassPerf Masc Pl Abl : discetis
partPassPerf Masc Pl Voc : disceti
partPassPerf Fem Sg Nom : disceta
partPassPerf Fem Sg Acc : discetam
partPassPerf Fem Sg Gen : discetae
partPassPerf Fem Sg Dat : discetae
partPassPerf Fem Sg Abl : disceta
partPassPerf Fem Sg Voc : disceta
partPassPerf Fem Pl Nom : discetae
partPassPerf Fem Pl Acc : discetas
partPassPerf Fem Pl Gen : discetarum
partPassPerf Fem Pl Dat : discetis
partPassPerf Fem Pl Abl : discetis
partPassPerf Fem Pl Voc : discetae
partPassPerf Neutr Sg Nom : discetum
partPassPerf Neutr Sg Acc : discetum
partPassPerf Neutr Sg Gen : disceti
partPassPerf Neutr Sg Dat : disceto
partPassPerf Neutr Sg Abl : disceto
partPassPerf Neutr Sg Voc : discetum
partPassPerf Neutr Pl Nom : disceta
partPassPerf Neutr Pl Acc : disceta
partPassPerf Neutr Pl Gen : discetorum
partPassPerf Neutr Pl Dat : discetis
partPassPerf Neutr Pl Abl : discetis
partPassPerf Neutr Pl Voc : disceta
pass (VPass (VPres VInd) Masc Sg P1) : disceor
pass (VPass (VPres VInd) Masc Sg P2) : disceris
pass (VPass (VPres VInd) Masc Sg P3) : discetur
pass (VPass (VPres VInd) Masc Pl P1) : discemur
pass (VPass (VPres VInd) Masc Pl P2) : discemini
pass (VPass (VPres VInd) Masc Pl P3) : discemur
pass (VPass (VPres VInd) Fem Sg P1) : disceor
pass (VPass (VPres VInd) Fem Sg P2) : disceris
pass (VPass (VPres VInd) Fem Sg P3) : discetur
pass (VPass (VPres VInd) Fem Pl P1) : discemur
pass (VPass (VPres VInd) Fem Pl P2) : discemini
pass (VPass (VPres VInd) Fem Pl P3) : discemur
pass (VPass (VPres VInd) Neutr Sg P1) : disceor
pass (VPass (VPres VInd) Neutr Sg P2) : disceris
pass (VPass (VPres VInd) Neutr Sg P3) : discetur
pass (VPass (VPres VInd) Neutr Pl P1) : discemur
pass (VPass (VPres VInd) Neutr Pl P2) : discemini
pass (VPass (VPres VInd) Neutr Pl P3) : discemur
pass (VPass (VPres VConj) Masc Sg P1) : discear
pass (VPass (VPres VConj) Masc Sg P2) : discearis
pass (VPass (VPres VConj) Masc Sg P3) : disceatur
pass (VPass (VPres VConj) Masc Pl P1) : disceamur
pass (VPass (VPres VConj) Masc Pl P2) : disceamini
pass (VPass (VPres VConj) Masc Pl P3) : disceamur
pass (VPass (VPres VConj) Fem Sg P1) : discear
pass (VPass (VPres VConj) Fem Sg P2) : discearis
pass (VPass (VPres VConj) Fem Sg P3) : disceatur
pass (VPass (VPres VConj) Fem Pl P1) : disceamur
pass (VPass (VPres VConj) Fem Pl P2) : disceamini
pass (VPass (VPres VConj) Fem Pl P3) : disceamur
pass (VPass (VPres VConj) Neutr Sg P1) : discear
pass (VPass (VPres VConj) Neutr Sg P2) : discearis
pass (VPass (VPres VConj) Neutr Sg P3) : disceatur
pass (VPass (VPres VConj) Neutr Pl P1) : disceamur
pass (VPass (VPres VConj) Neutr Pl P2) : disceamini
pass (VPass (VPres VConj) Neutr Pl P3) : disceamur
pass (VPass (VImpf VInd) Masc Sg P1) : discer
pass (VPass (VImpf VInd) Masc Sg P2) : disceris
pass (VPass (VImpf VInd) Masc Sg P3) : discetur
pass (VPass (VImpf VInd) Masc Pl P1) : discemur
pass (VPass (VImpf VInd) Masc Pl P2) : discemini
pass (VPass (VImpf VInd) Masc Pl P3) : discemur
pass (VPass (VImpf VInd) Fem Sg P1) : discer
pass (VPass (VImpf VInd) Fem Sg P2) : disceris
pass (VPass (VImpf VInd) Fem Sg P3) : discetur
pass (VPass (VImpf VInd) Fem Pl P1) : discemur
pass (VPass (VImpf VInd) Fem Pl P2) : discemini
pass (VPass (VImpf VInd) Fem Pl P3) : discemur
pass (VPass (VImpf VInd) Neutr Sg P1) : discer
pass (VPass (VImpf VInd) Neutr Sg P2) : disceris
pass (VPass (VImpf VInd) Neutr Sg P3) : discetur
pass (VPass (VImpf VInd) Neutr Pl P1) : discemur
pass (VPass (VImpf VInd) Neutr Pl P2) : discemini
pass (VPass (VImpf VInd) Neutr Pl P3) : discemur
pass (VPass (VImpf VConj) Masc Sg P1) : discerer
pass (VPass (VImpf VConj) Masc Sg P2) : discereris
pass (VPass (VImpf VConj) Masc Sg P3) : disceretur
pass (VPass (VImpf VConj) Masc Pl P1) : disceremur
pass (VPass (VImpf VConj) Masc Pl P2) : disceremini
pass (VPass (VImpf VConj) Masc Pl P3) : disceremur
pass (VPass (VImpf VConj) Fem Sg P1) : discerer
pass (VPass (VImpf VConj) Fem Sg P2) : discereris
pass (VPass (VImpf VConj) Fem Sg P3) : disceretur
pass (VPass (VImpf VConj) Fem Pl P1) : disceremur
pass (VPass (VImpf VConj) Fem Pl P2) : disceremini
pass (VPass (VImpf VConj) Fem Pl P3) : disceremur
pass (VPass (VImpf VConj) Neutr Sg P1) : discerer
pass (VPass (VImpf VConj) Neutr Sg P2) : discereris
pass (VPass (VImpf VConj) Neutr Sg P3) : disceretur
pass (VPass (VImpf VConj) Neutr Pl P1) : disceremur
pass (VPass (VImpf VConj) Neutr Pl P2) : disceremini
pass (VPass (VImpf VConj) Neutr Pl P3) : disceremur
pass (VPass VFut Masc Sg P1) : discebor
pass (VPass VFut Masc Sg P2) : disceberis
pass (VPass VFut Masc Sg P3) : discebitur
pass (VPass VFut Masc Pl P1) : discebimur
pass (VPass VFut Masc Pl P2) : discebimini
pass (VPass VFut Masc Pl P3) : discebumur
pass (VPass VFut Fem Sg P1) : discebor
pass (VPass VFut Fem Sg P2) : disceberis
pass (VPass VFut Fem Sg P3) : discebitur
pass (VPass VFut Fem Pl P1) : discebimur
pass (VPass VFut Fem Pl P2) : discebimini
pass (VPass VFut Fem Pl P3) : discebumur
pass (VPass VFut Neutr Sg P1) : discebor
pass (VPass VFut Neutr Sg P2) : disceberis
pass (VPass VFut Neutr Sg P3) : discebitur
pass (VPass VFut Neutr Pl P1) : discebimur
pass (VPass VFut Neutr Pl P2) : discebimini
pass (VPass VFut Neutr Pl P3) : discebumur
sup VSupAcc : discetum
sup VSupAbl : discetu

 act (VAct VSim (VPres VInd) Sg P1) : relinqueo
act (VAct VSim (VPres VInd) Sg P2) : relinques
act (VAct VSim (VPres VInd) Sg P3) : relinquet
act (VAct VSim (VPres VInd) Pl P1) : relinquemus
act (VAct VSim (VPres VInd) Pl P2) : relinquetis
act (VAct VSim (VPres VInd) Pl P3) : relinquent
act (VAct VSim (VPres VConj) Sg P1) : relinqueam
act (VAct VSim (VPres VConj) Sg P2) : relinqueas
act (VAct VSim (VPres VConj) Sg P3) : relinqueat
act (VAct VSim (VPres VConj) Pl P1) : relinqueamus
act (VAct VSim (VPres VConj) Pl P2) : relinqueatis
act (VAct VSim (VPres VConj) Pl P3) : relinqueant
act (VAct VSim (VImpf VInd) Sg P1) : relinquebam
act (VAct VSim (VImpf VInd) Sg P2) : relinquebas
act (VAct VSim (VImpf VInd) Sg P3) : relinquebat
act (VAct VSim (VImpf VInd) Pl P1) : relinquebamus
act (VAct VSim (VImpf VInd) Pl P2) : relinquebatis
act (VAct VSim (VImpf VInd) Pl P3) : relinquebant
act (VAct VSim (VImpf VConj) Sg P1) : relinquerem
act (VAct VSim (VImpf VConj) Sg P2) : relinqueres
act (VAct VSim (VImpf VConj) Sg P3) : relinqueret
act (VAct VSim (VImpf VConj) Pl P1) : relinqueremus
act (VAct VSim (VImpf VConj) Pl P2) : relinqueretis
act (VAct VSim (VImpf VConj) Pl P3) : relinquerent
act (VAct VSim VFut Sg P1) : relinquebo
act (VAct VSim VFut Sg P2) : relinquebis
act (VAct VSim VFut Sg P3) : relinquebit
act (VAct VSim VFut Pl P1) : relinquebimus
act (VAct VSim VFut Pl P2) : relinquebitis
act (VAct VSim VFut Pl P3) : relinquebunt
act (VAct VAnt (VPres VInd) Sg P1) : relinquui
act (VAct VAnt (VPres VInd) Sg P2) : relinquuisti
act (VAct VAnt (VPres VInd) Sg P3) : relinquuit
act (VAct VAnt (VPres VInd) Pl P1) : relinquuimus
act (VAct VAnt (VPres VInd) Pl P2) : relinquuistis
act (VAct VAnt (VPres VInd) Pl P3) : relinquuerunt
act (VAct VAnt (VPres VConj) Sg P1) : relinquuerim
act (VAct VAnt (VPres VConj) Sg P2) : relinquueris
act (VAct VAnt (VPres VConj) Sg P3) : relinquuerit
act (VAct VAnt (VPres VConj) Pl P1) : relinquuerimus
act (VAct VAnt (VPres VConj) Pl P2) : relinquueritis
act (VAct VAnt (VPres VConj) Pl P3) : relinquuerint
act (VAct VAnt (VImpf VInd) Sg P1) : relinquueram
act (VAct VAnt (VImpf VInd) Sg P2) : relinquueras
act (VAct VAnt (VImpf VInd) Sg P3) : relinquuerat
act (VAct VAnt (VImpf VInd) Pl P1) : relinquueramus
act (VAct VAnt (VImpf VInd) Pl P2) : relinquueratis
act (VAct VAnt (VImpf VInd) Pl P3) : relinquuerant
act (VAct VAnt (VImpf VConj) Sg P1) : relinquuissem
act (VAct VAnt (VImpf VConj) Sg P2) : relinquuisses
act (VAct VAnt (VImpf VConj) Sg P3) : relinquuisset
act (VAct VAnt (VImpf VConj) Pl P1) : relinquuissemus
act (VAct VAnt (VImpf VConj) Pl P2) : relinquuissetis
act (VAct VAnt (VImpf VConj) Pl P3) : relinquuissent
act (VAct VAnt VFut Sg P1) : relinquuero
act (VAct VAnt VFut Sg P2) : relinquueris
act (VAct VAnt VFut Sg P3) : relinquuerit
act (VAct VAnt VFut Pl P1) : relinquuerimus
act (VAct VAnt VFut Pl P2) : relinquueritis
act (VAct VAnt VFut Pl P3) : relinquuerint
c s : 
ger VGenAcc : relinquendum
ger VGenGen : relinquendi
ger VGenDat : relinquendo
ger VGenAbl : relinquendo
geriv Masc Sg Nom : relinquendus
geriv Masc Sg Acc : relinquendum
geriv Masc Sg Gen : relinquendi
geriv Masc Sg Dat : relinquendo
geriv Masc Sg Abl : relinquendo
geriv Masc Sg Voc : relinquende
geriv Masc Pl Nom : relinquendi
geriv Masc Pl Acc : relinquendos
geriv Masc Pl Gen : relinquendorum
geriv Masc Pl Dat : relinquendis
geriv Masc Pl Abl : relinquendis
geriv Masc Pl Voc : relinquendi
geriv Fem Sg Nom : relinquenda
geriv Fem Sg Acc : relinquendam
geriv Fem Sg Gen : relinquendae
geriv Fem Sg Dat : relinquendae
geriv Fem Sg Abl : relinquenda
geriv Fem Sg Voc : relinquenda
geriv Fem Pl Nom : relinquendae
geriv Fem Pl Acc : relinquendas
geriv Fem Pl Gen : relinquendarum
geriv Fem Pl Dat : relinquendis
geriv Fem Pl Abl : relinquendis
geriv Fem Pl Voc : relinquendae
geriv Neutr Sg Nom : relinquendum
geriv Neutr Sg Acc : relinquendum
geriv Neutr Sg Gen : relinquendi
geriv Neutr Sg Dat : relinquendo
geriv Neutr Sg Abl : relinquendo
geriv Neutr Sg Voc : relinquendum
geriv Neutr Pl Nom : relinquenda
geriv Neutr Pl Acc : relinquenda
geriv Neutr Pl Gen : relinquendorum
geriv Neutr Pl Dat : relinquendis
geriv Neutr Pl Abl : relinquendis
geriv Neutr Pl Voc : relinquenda
imp (VImp1 Sg) : relinque
imp (VImp1 Pl) : relinquete
imp (VImp2 Sg P1) : No imperative form
imp (VImp2 Sg P2) : relinqueto
imp (VImp2 Sg P3) : relinqueto
imp (VImp2 Pl P1) : No imperative form
imp (VImp2 Pl P2) : relinquetote
imp (VImp2 Pl P3) : relinquento
inf VInfActPres : relinquere
inf VInfActPerf : relinquuisse
inf VInfActFut : relinqueturum
partActFut Masc Sg Nom : relinqueturus
partActFut Masc Sg Acc : relinqueturum
partActFut Masc Sg Gen : relinqueturi
partActFut Masc Sg Dat : relinqueturo
partActFut Masc Sg Abl : relinqueturo
partActFut Masc Sg Voc : relinqueture
partActFut Masc Pl Nom : relinqueturi
partActFut Masc Pl Acc : relinqueturos
partActFut Masc Pl Gen : relinqueturorum
partActFut Masc Pl Dat : relinqueturis
partActFut Masc Pl Abl : relinqueturis
partActFut Masc Pl Voc : relinqueturi
partActFut Fem Sg Nom : relinquetura
partActFut Fem Sg Acc : relinqueturam
partActFut Fem Sg Gen : relinqueturae
partActFut Fem Sg Dat : relinqueturae
partActFut Fem Sg Abl : relinquetura
partActFut Fem Sg Voc : relinquetura
partActFut Fem Pl Nom : relinqueturae
partActFut Fem Pl Acc : relinqueturas
partActFut Fem Pl Gen : relinqueturarum
partActFut Fem Pl Dat : relinqueturis
partActFut Fem Pl Abl : relinqueturis
partActFut Fem Pl Voc : relinqueturae
partActFut Neutr Sg Nom : relinqueturum
partActFut Neutr Sg Acc : relinqueturum
partActFut Neutr Sg Gen : relinqueturi
partActFut Neutr Sg Dat : relinqueturo
partActFut Neutr Sg Abl : relinqueturo
partActFut Neutr Sg Voc : relinqueturum
partActFut Neutr Pl Nom : relinquetura
partActFut Neutr Pl Acc : relinquetura
partActFut Neutr Pl Gen : relinqueturorum
partActFut Neutr Pl Dat : relinqueturis
partActFut Neutr Pl Abl : relinqueturis
partActFut Neutr Pl Voc : relinquetura
partActPres Masc Sg Nom : relinquens
partActPres Masc Sg Acc : relinquentem
partActPres Masc Sg Gen : relinquentis
partActPres Masc Sg Dat : relinquenti
partActPres Masc Sg Abl : relinquenti
partActPres Masc Sg Voc : relinquens
partActPres Masc Pl Nom : relinquentes
partActPres Masc Pl Acc : relinquentes
partActPres Masc Pl Gen : relinquentium
partActPres Masc Pl Dat : relinquentibus
partActPres Masc Pl Abl : relinquentibus
partActPres Masc Pl Voc : relinquentes
partActPres Fem Sg Nom : relinquens
partActPres Fem Sg Acc : relinquentem
partActPres Fem Sg Gen : relinquentis
partActPres Fem Sg Dat : relinquenti
partActPres Fem Sg Abl : relinquenti
partActPres Fem Sg Voc : relinquens
partActPres Fem Pl Nom : relinquentes
partActPres Fem Pl Acc : relinquentes
partActPres Fem Pl Gen : relinquentium
partActPres Fem Pl Dat : relinquentibus
partActPres Fem Pl Abl : relinquentibus
partActPres Fem Pl Voc : relinquentes
partActPres Neutr Sg Nom : relinquens
partActPres Neutr Sg Acc : relinquens
partActPres Neutr Sg Gen : relinquentis
partActPres Neutr Sg Dat : relinquenti
partActPres Neutr Sg Abl : relinquenti
partActPres Neutr Sg Voc : relinquens
partActPres Neutr Pl Nom : relinquentia
partActPres Neutr Pl Acc : relinquentia
partActPres Neutr Pl Gen : relinquentium
partActPres Neutr Pl Dat : relinquentibus
partActPres Neutr Pl Abl : relinquentibus
partActPres Neutr Pl Voc : relinquentia
partPassPerf Masc Sg Nom : relinquetus
partPassPerf Masc Sg Acc : relinquetum
partPassPerf Masc Sg Gen : relinqueti
partPassPerf Masc Sg Dat : relinqueto
partPassPerf Masc Sg Abl : relinqueto
partPassPerf Masc Sg Voc : relinquete
partPassPerf Masc Pl Nom : relinqueti
partPassPerf Masc Pl Acc : relinquetos
partPassPerf Masc Pl Gen : relinquetorum
partPassPerf Masc Pl Dat : relinquetis
partPassPerf Masc Pl Abl : relinquetis
partPassPerf Masc Pl Voc : relinqueti
partPassPerf Fem Sg Nom : relinqueta
partPassPerf Fem Sg Acc : relinquetam
partPassPerf Fem Sg Gen : relinquetae
partPassPerf Fem Sg Dat : relinquetae
partPassPerf Fem Sg Abl : relinqueta
partPassPerf Fem Sg Voc : relinqueta
partPassPerf Fem Pl Nom : relinquetae
partPassPerf Fem Pl Acc : relinquetas
partPassPerf Fem Pl Gen : relinquetarum
partPassPerf Fem Pl Dat : relinquetis
partPassPerf Fem Pl Abl : relinquetis
partPassPerf Fem Pl Voc : relinquetae
partPassPerf Neutr Sg Nom : relinquetum
partPassPerf Neutr Sg Acc : relinquetum
partPassPerf Neutr Sg Gen : relinqueti
partPassPerf Neutr Sg Dat : relinqueto
partPassPerf Neutr Sg Abl : relinqueto
partPassPerf Neutr Sg Voc : relinquetum
partPassPerf Neutr Pl Nom : relinqueta
partPassPerf Neutr Pl Acc : relinqueta
partPassPerf Neutr Pl Gen : relinquetorum
partPassPerf Neutr Pl Dat : relinquetis
partPassPerf Neutr Pl Abl : relinquetis
partPassPerf Neutr Pl Voc : relinqueta
pass (VPass (VPres VInd) Masc Sg P1) : relinqueor
pass (VPass (VPres VInd) Masc Sg P2) : relinqueris
pass (VPass (VPres VInd) Masc Sg P3) : relinquetur
pass (VPass (VPres VInd) Masc Pl P1) : relinquemur
pass (VPass (VPres VInd) Masc Pl P2) : relinquemini
pass (VPass (VPres VInd) Masc Pl P3) : relinquemur
pass (VPass (VPres VInd) Fem Sg P1) : relinqueor
pass (VPass (VPres VInd) Fem Sg P2) : relinqueris
pass (VPass (VPres VInd) Fem Sg P3) : relinquetur
pass (VPass (VPres VInd) Fem Pl P1) : relinquemur
pass (VPass (VPres VInd) Fem Pl P2) : relinquemini
pass (VPass (VPres VInd) Fem Pl P3) : relinquemur
pass (VPass (VPres VInd) Neutr Sg P1) : relinqueor
pass (VPass (VPres VInd) Neutr Sg P2) : relinqueris
pass (VPass (VPres VInd) Neutr Sg P3) : relinquetur
pass (VPass (VPres VInd) Neutr Pl P1) : relinquemur
pass (VPass (VPres VInd) Neutr Pl P2) : relinquemini
pass (VPass (VPres VInd) Neutr Pl P3) : relinquemur
pass (VPass (VPres VConj) Masc Sg P1) : relinquear
pass (VPass (VPres VConj) Masc Sg P2) : relinquearis
pass (VPass (VPres VConj) Masc Sg P3) : relinqueatur
pass (VPass (VPres VConj) Masc Pl P1) : relinqueamur
pass (VPass (VPres VConj) Masc Pl P2) : relinqueamini
pass (VPass (VPres VConj) Masc Pl P3) : relinqueamur
pass (VPass (VPres VConj) Fem Sg P1) : relinquear
pass (VPass (VPres VConj) Fem Sg P2) : relinquearis
pass (VPass (VPres VConj) Fem Sg P3) : relinqueatur
pass (VPass (VPres VConj) Fem Pl P1) : relinqueamur
pass (VPass (VPres VConj) Fem Pl P2) : relinqueamini
pass (VPass (VPres VConj) Fem Pl P3) : relinqueamur
pass (VPass (VPres VConj) Neutr Sg P1) : relinquear
pass (VPass (VPres VConj) Neutr Sg P2) : relinquearis
pass (VPass (VPres VConj) Neutr Sg P3) : relinqueatur
pass (VPass (VPres VConj) Neutr Pl P1) : relinqueamur
pass (VPass (VPres VConj) Neutr Pl P2) : relinqueamini
pass (VPass (VPres VConj) Neutr Pl P3) : relinqueamur
pass (VPass (VImpf VInd) Masc Sg P1) : relinquer
pass (VPass (VImpf VInd) Masc Sg P2) : relinqueris
pass (VPass (VImpf VInd) Masc Sg P3) : relinquetur
pass (VPass (VImpf VInd) Masc Pl P1) : relinquemur
pass (VPass (VImpf VInd) Masc Pl P2) : relinquemini
pass (VPass (VImpf VInd) Masc Pl P3) : relinquemur
pass (VPass (VImpf VInd) Fem Sg P1) : relinquer
pass (VPass (VImpf VInd) Fem Sg P2) : relinqueris
pass (VPass (VImpf VInd) Fem Sg P3) : relinquetur
pass (VPass (VImpf VInd) Fem Pl P1) : relinquemur
pass (VPass (VImpf VInd) Fem Pl P2) : relinquemini
pass (VPass (VImpf VInd) Fem Pl P3) : relinquemur
pass (VPass (VImpf VInd) Neutr Sg P1) : relinquer
pass (VPass (VImpf VInd) Neutr Sg P2) : relinqueris
pass (VPass (VImpf VInd) Neutr Sg P3) : relinquetur
pass (VPass (VImpf VInd) Neutr Pl P1) : relinquemur
pass (VPass (VImpf VInd) Neutr Pl P2) : relinquemini
pass (VPass (VImpf VInd) Neutr Pl P3) : relinquemur
pass (VPass (VImpf VConj) Masc Sg P1) : relinquerer
pass (VPass (VImpf VConj) Masc Sg P2) : relinquereris
pass (VPass (VImpf VConj) Masc Sg P3) : relinqueretur
pass (VPass (VImpf VConj) Masc Pl P1) : relinqueremur
pass (VPass (VImpf VConj) Masc Pl P2) : relinqueremini
pass (VPass (VImpf VConj) Masc Pl P3) : relinqueremur
pass (VPass (VImpf VConj) Fem Sg P1) : relinquerer
pass (VPass (VImpf VConj) Fem Sg P2) : relinquereris
pass (VPass (VImpf VConj) Fem Sg P3) : relinqueretur
pass (VPass (VImpf VConj) Fem Pl P1) : relinqueremur
pass (VPass (VImpf VConj) Fem Pl P2) : relinqueremini
pass (VPass (VImpf VConj) Fem Pl P3) : relinqueremur
pass (VPass (VImpf VConj) Neutr Sg P1) : relinquerer
pass (VPass (VImpf VConj) Neutr Sg P2) : relinquereris
pass (VPass (VImpf VConj) Neutr Sg P3) : relinqueretur
pass (VPass (VImpf VConj) Neutr Pl P1) : relinqueremur
pass (VPass (VImpf VConj) Neutr Pl P2) : relinqueremini
pass (VPass (VImpf VConj) Neutr Pl P3) : relinqueremur
pass (VPass VFut Masc Sg P1) : relinquebor
pass (VPass VFut Masc Sg P2) : relinqueberis
pass (VPass VFut Masc Sg P3) : relinquebitur
pass (VPass VFut Masc Pl P1) : relinquebimur
pass (VPass VFut Masc Pl P2) : relinquebimini
pass (VPass VFut Masc Pl P3) : relinquebumur
pass (VPass VFut Fem Sg P1) : relinquebor
pass (VPass VFut Fem Sg P2) : relinqueberis
pass (VPass VFut Fem Sg P3) : relinquebitur
pass (VPass VFut Fem Pl P1) : relinquebimur
pass (VPass VFut Fem Pl P2) : relinquebimini
pass (VPass VFut Fem Pl P3) : relinquebumur
pass (VPass VFut Neutr Sg P1) : relinquebor
pass (VPass VFut Neutr Sg P2) : relinqueberis
pass (VPass VFut Neutr Sg P3) : relinquebitur
pass (VPass VFut Neutr Pl P1) : relinquebimur
pass (VPass VFut Neutr Pl P2) : relinquebimini
pass (VPass VFut Neutr Pl P3) : relinquebumur
sup VSupAcc : relinquetum
sup VSupAbl : relinquetu

 act (VAct VSim (VPres VInd) Sg P1) : ausculto
act (VAct VSim (VPres VInd) Sg P2) : auscultas
act (VAct VSim (VPres VInd) Sg P3) : auscultat
act (VAct VSim (VPres VInd) Pl P1) : auscultamus
act (VAct VSim (VPres VInd) Pl P2) : auscultatis
act (VAct VSim (VPres VInd) Pl P3) : auscultant
act (VAct VSim (VPres VConj) Sg P1) : auscultem
act (VAct VSim (VPres VConj) Sg P2) : auscultes
act (VAct VSim (VPres VConj) Sg P3) : auscultet
act (VAct VSim (VPres VConj) Pl P1) : auscultemus
act (VAct VSim (VPres VConj) Pl P2) : auscultetis
act (VAct VSim (VPres VConj) Pl P3) : auscultent
act (VAct VSim (VImpf VInd) Sg P1) : auscultabam
act (VAct VSim (VImpf VInd) Sg P2) : auscultabas
act (VAct VSim (VImpf VInd) Sg P3) : auscultabat
act (VAct VSim (VImpf VInd) Pl P1) : auscultabamus
act (VAct VSim (VImpf VInd) Pl P2) : auscultabatis
act (VAct VSim (VImpf VInd) Pl P3) : auscultabant
act (VAct VSim (VImpf VConj) Sg P1) : auscultarem
act (VAct VSim (VImpf VConj) Sg P2) : auscultares
act (VAct VSim (VImpf VConj) Sg P3) : auscultaret
act (VAct VSim (VImpf VConj) Pl P1) : auscultaremus
act (VAct VSim (VImpf VConj) Pl P2) : auscultaretis
act (VAct VSim (VImpf VConj) Pl P3) : auscultarent
act (VAct VSim VFut Sg P1) : auscultabo
act (VAct VSim VFut Sg P2) : auscultabis
act (VAct VSim VFut Sg P3) : auscultabit
act (VAct VSim VFut Pl P1) : auscultabimus
act (VAct VSim VFut Pl P2) : auscultabitis
act (VAct VSim VFut Pl P3) : auscultabunt
act (VAct VAnt (VPres VInd) Sg P1) : auscultavi
act (VAct VAnt (VPres VInd) Sg P2) : auscultavisti
act (VAct VAnt (VPres VInd) Sg P3) : auscultavit
act (VAct VAnt (VPres VInd) Pl P1) : auscultavimus
act (VAct VAnt (VPres VInd) Pl P2) : auscultavistis
act (VAct VAnt (VPres VInd) Pl P3) : auscultaverunt
act (VAct VAnt (VPres VConj) Sg P1) : auscultaverim
act (VAct VAnt (VPres VConj) Sg P2) : auscultaveris
act (VAct VAnt (VPres VConj) Sg P3) : auscultaverit
act (VAct VAnt (VPres VConj) Pl P1) : auscultaverimus
act (VAct VAnt (VPres VConj) Pl P2) : auscultaveritis
act (VAct VAnt (VPres VConj) Pl P3) : auscultaverint
act (VAct VAnt (VImpf VInd) Sg P1) : auscultaveram
act (VAct VAnt (VImpf VInd) Sg P2) : auscultaveras
act (VAct VAnt (VImpf VInd) Sg P3) : auscultaverat
act (VAct VAnt (VImpf VInd) Pl P1) : auscultaveramus
act (VAct VAnt (VImpf VInd) Pl P2) : auscultaveratis
act (VAct VAnt (VImpf VInd) Pl P3) : auscultaverant
act (VAct VAnt (VImpf VConj) Sg P1) : auscultavissem
act (VAct VAnt (VImpf VConj) Sg P2) : auscultavisses
act (VAct VAnt (VImpf VConj) Sg P3) : auscultavisset
act (VAct VAnt (VImpf VConj) Pl P1) : auscultavissemus
act (VAct VAnt (VImpf VConj) Pl P2) : auscultavissetis
act (VAct VAnt (VImpf VConj) Pl P3) : auscultavissent
act (VAct VAnt VFut Sg P1) : auscultavero
act (VAct VAnt VFut Sg P2) : auscultaveris
act (VAct VAnt VFut Sg P3) : auscultaverit
act (VAct VAnt VFut Pl P1) : auscultaverimus
act (VAct VAnt VFut Pl P2) : auscultaveritis
act (VAct VAnt VFut Pl P3) : auscultaverint
c s : 
ger VGenAcc : auscultandum
ger VGenGen : auscultandi
ger VGenDat : auscultando
ger VGenAbl : auscultando
geriv Masc Sg Nom : auscultandus
geriv Masc Sg Acc : auscultandum
geriv Masc Sg Gen : auscultandi
geriv Masc Sg Dat : auscultando
geriv Masc Sg Abl : auscultando
geriv Masc Sg Voc : auscultande
geriv Masc Pl Nom : auscultandi
geriv Masc Pl Acc : auscultandos
geriv Masc Pl Gen : auscultandorum
geriv Masc Pl Dat : auscultandis
geriv Masc Pl Abl : auscultandis
geriv Masc Pl Voc : auscultandi
geriv Fem Sg Nom : auscultanda
geriv Fem Sg Acc : auscultandam
geriv Fem Sg Gen : auscultandae
geriv Fem Sg Dat : auscultandae
geriv Fem Sg Abl : auscultanda
geriv Fem Sg Voc : auscultanda
geriv Fem Pl Nom : auscultandae
geriv Fem Pl Acc : auscultandas
geriv Fem Pl Gen : auscultandarum
geriv Fem Pl Dat : auscultandis
geriv Fem Pl Abl : auscultandis
geriv Fem Pl Voc : auscultandae
geriv Neutr Sg Nom : auscultandum
geriv Neutr Sg Acc : auscultandum
geriv Neutr Sg Gen : auscultandi
geriv Neutr Sg Dat : auscultando
geriv Neutr Sg Abl : auscultando
geriv Neutr Sg Voc : auscultandum
geriv Neutr Pl Nom : auscultanda
geriv Neutr Pl Acc : auscultanda
geriv Neutr Pl Gen : auscultandorum
geriv Neutr Pl Dat : auscultandis
geriv Neutr Pl Abl : auscultandis
geriv Neutr Pl Voc : auscultanda
imp (VImp1 Sg) : ausculta
imp (VImp1 Pl) : auscultate
imp (VImp2 Sg P1) : No imperative form
imp (VImp2 Sg P2) : auscultato
imp (VImp2 Sg P3) : auscultato
imp (VImp2 Pl P1) : No imperative form
imp (VImp2 Pl P2) : auscultatote
imp (VImp2 Pl P3) : auscultanto
inf VInfActPres : auscultare
inf VInfActPerf : auscultavisse
inf VInfActFut : auscultaturum
partActFut Masc Sg Nom : auscultaturus
partActFut Masc Sg Acc : auscultaturum
partActFut Masc Sg Gen : auscultaturi
partActFut Masc Sg Dat : auscultaturo
partActFut Masc Sg Abl : auscultaturo
partActFut Masc Sg Voc : auscultature
partActFut Masc Pl Nom : auscultaturi
partActFut Masc Pl Acc : auscultaturos
partActFut Masc Pl Gen : auscultaturorum
partActFut Masc Pl Dat : auscultaturis
partActFut Masc Pl Abl : auscultaturis
partActFut Masc Pl Voc : auscultaturi
partActFut Fem Sg Nom : auscultatura
partActFut Fem Sg Acc : auscultaturam
partActFut Fem Sg Gen : auscultaturae
partActFut Fem Sg Dat : auscultaturae
partActFut Fem Sg Abl : auscultatura
partActFut Fem Sg Voc : auscultatura
partActFut Fem Pl Nom : auscultaturae
partActFut Fem Pl Acc : auscultaturas
partActFut Fem Pl Gen : auscultaturarum
partActFut Fem Pl Dat : auscultaturis
partActFut Fem Pl Abl : auscultaturis
partActFut Fem Pl Voc : auscultaturae
partActFut Neutr Sg Nom : auscultaturum
partActFut Neutr Sg Acc : auscultaturum
partActFut Neutr Sg Gen : auscultaturi
partActFut Neutr Sg Dat : auscultaturo
partActFut Neutr Sg Abl : auscultaturo
partActFut Neutr Sg Voc : auscultaturum
partActFut Neutr Pl Nom : auscultatura
partActFut Neutr Pl Acc : auscultatura
partActFut Neutr Pl Gen : auscultaturorum
partActFut Neutr Pl Dat : auscultaturis
partActFut Neutr Pl Abl : auscultaturis
partActFut Neutr Pl Voc : auscultatura
partActPres Masc Sg Nom : auscultans
partActPres Masc Sg Acc : auscultantem
partActPres Masc Sg Gen : auscultantis
partActPres Masc Sg Dat : auscultanti
partActPres Masc Sg Abl : auscultanti
partActPres Masc Sg Voc : auscultans
partActPres Masc Pl Nom : auscultantes
partActPres Masc Pl Acc : auscultantes
partActPres Masc Pl Gen : auscultantium
partActPres Masc Pl Dat : auscultantibus
partActPres Masc Pl Abl : auscultantibus
partActPres Masc Pl Voc : auscultantes
partActPres Fem Sg Nom : auscultans
partActPres Fem Sg Acc : auscultantem
partActPres Fem Sg Gen : auscultantis
partActPres Fem Sg Dat : auscultanti
partActPres Fem Sg Abl : auscultanti
partActPres Fem Sg Voc : auscultans
partActPres Fem Pl Nom : auscultantes
partActPres Fem Pl Acc : auscultantes
partActPres Fem Pl Gen : auscultantium
partActPres Fem Pl Dat : auscultantibus
partActPres Fem Pl Abl : auscultantibus
partActPres Fem Pl Voc : auscultantes
partActPres Neutr Sg Nom : auscultans
partActPres Neutr Sg Acc : auscultans
partActPres Neutr Sg Gen : auscultantis
partActPres Neutr Sg Dat : auscultanti
partActPres Neutr Sg Abl : auscultanti
partActPres Neutr Sg Voc : auscultans
partActPres Neutr Pl Nom : auscultantia
partActPres Neutr Pl Acc : auscultantia
partActPres Neutr Pl Gen : auscultantium
partActPres Neutr Pl Dat : auscultantibus
partActPres Neutr Pl Abl : auscultantibus
partActPres Neutr Pl Voc : auscultantia
partPassPerf Masc Sg Nom : auscultatus
partPassPerf Masc Sg Acc : auscultatum
partPassPerf Masc Sg Gen : auscultati
partPassPerf Masc Sg Dat : auscultato
partPassPerf Masc Sg Abl : auscultato
partPassPerf Masc Sg Voc : auscultate
partPassPerf Masc Pl Nom : auscultati
partPassPerf Masc Pl Acc : auscultatos
partPassPerf Masc Pl Gen : auscultatorum
partPassPerf Masc Pl Dat : auscultatis
partPassPerf Masc Pl Abl : auscultatis
partPassPerf Masc Pl Voc : auscultati
partPassPerf Fem Sg Nom : auscultata
partPassPerf Fem Sg Acc : auscultatam
partPassPerf Fem Sg Gen : auscultatae
partPassPerf Fem Sg Dat : auscultatae
partPassPerf Fem Sg Abl : auscultata
partPassPerf Fem Sg Voc : auscultata
partPassPerf Fem Pl Nom : auscultatae
partPassPerf Fem Pl Acc : auscultatas
partPassPerf Fem Pl Gen : auscultatarum
partPassPerf Fem Pl Dat : auscultatis
partPassPerf Fem Pl Abl : auscultatis
partPassPerf Fem Pl Voc : auscultatae
partPassPerf Neutr Sg Nom : auscultatum
partPassPerf Neutr Sg Acc : auscultatum
partPassPerf Neutr Sg Gen : auscultati
partPassPerf Neutr Sg Dat : auscultato
partPassPerf Neutr Sg Abl : auscultato
partPassPerf Neutr Sg Voc : auscultatum
partPassPerf Neutr Pl Nom : auscultata
partPassPerf Neutr Pl Acc : auscultata
partPassPerf Neutr Pl Gen : auscultatorum
partPassPerf Neutr Pl Dat : auscultatis
partPassPerf Neutr Pl Abl : auscultatis
partPassPerf Neutr Pl Voc : auscultata
pass (VPass (VPres VInd) Masc Sg P1) : auscultor
pass (VPass (VPres VInd) Masc Sg P2) : auscultaris
pass (VPass (VPres VInd) Masc Sg P3) : auscultatur
pass (VPass (VPres VInd) Masc Pl P1) : auscultamur
pass (VPass (VPres VInd) Masc Pl P2) : auscultamini
pass (VPass (VPres VInd) Masc Pl P3) : auscultamur
pass (VPass (VPres VInd) Fem Sg P1) : auscultor
pass (VPass (VPres VInd) Fem Sg P2) : auscultaris
pass (VPass (VPres VInd) Fem Sg P3) : auscultatur
pass (VPass (VPres VInd) Fem Pl P1) : auscultamur
pass (VPass (VPres VInd) Fem Pl P2) : auscultamini
pass (VPass (VPres VInd) Fem Pl P3) : auscultamur
pass (VPass (VPres VInd) Neutr Sg P1) : auscultor
pass (VPass (VPres VInd) Neutr Sg P2) : auscultaris
pass (VPass (VPres VInd) Neutr Sg P3) : auscultatur
pass (VPass (VPres VInd) Neutr Pl P1) : auscultamur
pass (VPass (VPres VInd) Neutr Pl P2) : auscultamini
pass (VPass (VPres VInd) Neutr Pl P3) : auscultamur
pass (VPass (VPres VConj) Masc Sg P1) : ausculter
pass (VPass (VPres VConj) Masc Sg P2) : ausculteris
pass (VPass (VPres VConj) Masc Sg P3) : auscultetur
pass (VPass (VPres VConj) Masc Pl P1) : auscultemur
pass (VPass (VPres VConj) Masc Pl P2) : auscultemini
pass (VPass (VPres VConj) Masc Pl P3) : auscultemur
pass (VPass (VPres VConj) Fem Sg P1) : ausculter
pass (VPass (VPres VConj) Fem Sg P2) : ausculteris
pass (VPass (VPres VConj) Fem Sg P3) : auscultetur
pass (VPass (VPres VConj) Fem Pl P1) : auscultemur
pass (VPass (VPres VConj) Fem Pl P2) : auscultemini
pass (VPass (VPres VConj) Fem Pl P3) : auscultemur
pass (VPass (VPres VConj) Neutr Sg P1) : ausculter
pass (VPass (VPres VConj) Neutr Sg P2) : ausculteris
pass (VPass (VPres VConj) Neutr Sg P3) : auscultetur
pass (VPass (VPres VConj) Neutr Pl P1) : auscultemur
pass (VPass (VPres VConj) Neutr Pl P2) : auscultemini
pass (VPass (VPres VConj) Neutr Pl P3) : auscultemur
pass (VPass (VImpf VInd) Masc Sg P1) : auscultar
pass (VPass (VImpf VInd) Masc Sg P2) : auscultaris
pass (VPass (VImpf VInd) Masc Sg P3) : auscultatur
pass (VPass (VImpf VInd) Masc Pl P1) : auscultamur
pass (VPass (VImpf VInd) Masc Pl P2) : auscultamini
pass (VPass (VImpf VInd) Masc Pl P3) : auscultamur
pass (VPass (VImpf VInd) Fem Sg P1) : auscultar
pass (VPass (VImpf VInd) Fem Sg P2) : auscultaris
pass (VPass (VImpf VInd) Fem Sg P3) : auscultatur
pass (VPass (VImpf VInd) Fem Pl P1) : auscultamur
pass (VPass (VImpf VInd) Fem Pl P2) : auscultamini
pass (VPass (VImpf VInd) Fem Pl P3) : auscultamur
pass (VPass (VImpf VInd) Neutr Sg P1) : auscultar
pass (VPass (VImpf VInd) Neutr Sg P2) : auscultaris
pass (VPass (VImpf VInd) Neutr Sg P3) : auscultatur
pass (VPass (VImpf VInd) Neutr Pl P1) : auscultamur
pass (VPass (VImpf VInd) Neutr Pl P2) : auscultamini
pass (VPass (VImpf VInd) Neutr Pl P3) : auscultamur
pass (VPass (VImpf VConj) Masc Sg P1) : auscultarer
pass (VPass (VImpf VConj) Masc Sg P2) : auscultareris
pass (VPass (VImpf VConj) Masc Sg P3) : auscultaretur
pass (VPass (VImpf VConj) Masc Pl P1) : auscultaremur
pass (VPass (VImpf VConj) Masc Pl P2) : auscultaremini
pass (VPass (VImpf VConj) Masc Pl P3) : auscultaremur
pass (VPass (VImpf VConj) Fem Sg P1) : auscultarer
pass (VPass (VImpf VConj) Fem Sg P2) : auscultareris
pass (VPass (VImpf VConj) Fem Sg P3) : auscultaretur
pass (VPass (VImpf VConj) Fem Pl P1) : auscultaremur
pass (VPass (VImpf VConj) Fem Pl P2) : auscultaremini
pass (VPass (VImpf VConj) Fem Pl P3) : auscultaremur
pass (VPass (VImpf VConj) Neutr Sg P1) : auscultarer
pass (VPass (VImpf VConj) Neutr Sg P2) : auscultareris
pass (VPass (VImpf VConj) Neutr Sg P3) : auscultaretur
pass (VPass (VImpf VConj) Neutr Pl P1) : auscultaremur
pass (VPass (VImpf VConj) Neutr Pl P2) : auscultaremini
pass (VPass (VImpf VConj) Neutr Pl P3) : auscultaremur
pass (VPass VFut Masc Sg P1) : auscultabor
pass (VPass VFut Masc Sg P2) : auscultaberis
pass (VPass VFut Masc Sg P3) : auscultabitur
pass (VPass VFut Masc Pl P1) : auscultabimur
pass (VPass VFut Masc Pl P2) : auscultabimini
pass (VPass VFut Masc Pl P3) : auscultabumur
pass (VPass VFut Fem Sg P1) : auscultabor
pass (VPass VFut Fem Sg P2) : auscultaberis
pass (VPass VFut Fem Sg P3) : auscultabitur
pass (VPass VFut Fem Pl P1) : auscultabimur
pass (VPass VFut Fem Pl P2) : auscultabimini
pass (VPass VFut Fem Pl P3) : auscultabumur
pass (VPass VFut Neutr Sg P1) : auscultabor
pass (VPass VFut Neutr Sg P2) : auscultaberis
pass (VPass VFut Neutr Sg P3) : auscultabitur
pass (VPass VFut Neutr Pl P1) : auscultabimur
pass (VPass VFut Neutr Pl P2) : auscultabimini
pass (VPass VFut Neutr Pl P3) : auscultabumur
sup VSupAcc : auscultatum
sup VSupAbl : auscultatu

 act (VAct VSim (VPres VInd) Sg P1) : amitteo
act (VAct VSim (VPres VInd) Sg P2) : amittes
act (VAct VSim (VPres VInd) Sg P3) : amittet
act (VAct VSim (VPres VInd) Pl P1) : amittemus
act (VAct VSim (VPres VInd) Pl P2) : amittetis
act (VAct VSim (VPres VInd) Pl P3) : amittent
act (VAct VSim (VPres VConj) Sg P1) : amitteam
act (VAct VSim (VPres VConj) Sg P2) : amitteas
act (VAct VSim (VPres VConj) Sg P3) : amitteat
act (VAct VSim (VPres VConj) Pl P1) : amitteamus
act (VAct VSim (VPres VConj) Pl P2) : amitteatis
act (VAct VSim (VPres VConj) Pl P3) : amitteant
act (VAct VSim (VImpf VInd) Sg P1) : amittebam
act (VAct VSim (VImpf VInd) Sg P2) : amittebas
act (VAct VSim (VImpf VInd) Sg P3) : amittebat
act (VAct VSim (VImpf VInd) Pl P1) : amittebamus
act (VAct VSim (VImpf VInd) Pl P2) : amittebatis
act (VAct VSim (VImpf VInd) Pl P3) : amittebant
act (VAct VSim (VImpf VConj) Sg P1) : amitterem
act (VAct VSim (VImpf VConj) Sg P2) : amitteres
act (VAct VSim (VImpf VConj) Sg P3) : amitteret
act (VAct VSim (VImpf VConj) Pl P1) : amitteremus
act (VAct VSim (VImpf VConj) Pl P2) : amitteretis
act (VAct VSim (VImpf VConj) Pl P3) : amitterent
act (VAct VSim VFut Sg P1) : amittebo
act (VAct VSim VFut Sg P2) : amittebis
act (VAct VSim VFut Sg P3) : amittebit
act (VAct VSim VFut Pl P1) : amittebimus
act (VAct VSim VFut Pl P2) : amittebitis
act (VAct VSim VFut Pl P3) : amittebunt
act (VAct VAnt (VPres VInd) Sg P1) : amittui
act (VAct VAnt (VPres VInd) Sg P2) : amittuisti
act (VAct VAnt (VPres VInd) Sg P3) : amittuit
act (VAct VAnt (VPres VInd) Pl P1) : amittuimus
act (VAct VAnt (VPres VInd) Pl P2) : amittuistis
act (VAct VAnt (VPres VInd) Pl P3) : amittuerunt
act (VAct VAnt (VPres VConj) Sg P1) : amittuerim
act (VAct VAnt (VPres VConj) Sg P2) : amittueris
act (VAct VAnt (VPres VConj) Sg P3) : amittuerit
act (VAct VAnt (VPres VConj) Pl P1) : amittuerimus
act (VAct VAnt (VPres VConj) Pl P2) : amittueritis
act (VAct VAnt (VPres VConj) Pl P3) : amittuerint
act (VAct VAnt (VImpf VInd) Sg P1) : amittueram
act (VAct VAnt (VImpf VInd) Sg P2) : amittueras
act (VAct VAnt (VImpf VInd) Sg P3) : amittuerat
act (VAct VAnt (VImpf VInd) Pl P1) : amittueramus
act (VAct VAnt (VImpf VInd) Pl P2) : amittueratis
act (VAct VAnt (VImpf VInd) Pl P3) : amittuerant
act (VAct VAnt (VImpf VConj) Sg P1) : amittuissem
act (VAct VAnt (VImpf VConj) Sg P2) : amittuisses
act (VAct VAnt (VImpf VConj) Sg P3) : amittuisset
act (VAct VAnt (VImpf VConj) Pl P1) : amittuissemus
act (VAct VAnt (VImpf VConj) Pl P2) : amittuissetis
act (VAct VAnt (VImpf VConj) Pl P3) : amittuissent
act (VAct VAnt VFut Sg P1) : amittuero
act (VAct VAnt VFut Sg P2) : amittueris
act (VAct VAnt VFut Sg P3) : amittuerit
act (VAct VAnt VFut Pl P1) : amittuerimus
act (VAct VAnt VFut Pl P2) : amittueritis
act (VAct VAnt VFut Pl P3) : amittuerint
c s : 
ger VGenAcc : amittendum
ger VGenGen : amittendi
ger VGenDat : amittendo
ger VGenAbl : amittendo
geriv Masc Sg Nom : amittendus
geriv Masc Sg Acc : amittendum
geriv Masc Sg Gen : amittendi
geriv Masc Sg Dat : amittendo
geriv Masc Sg Abl : amittendo
geriv Masc Sg Voc : amittende
geriv Masc Pl Nom : amittendi
geriv Masc Pl Acc : amittendos
geriv Masc Pl Gen : amittendorum
geriv Masc Pl Dat : amittendis
geriv Masc Pl Abl : amittendis
geriv Masc Pl Voc : amittendi
geriv Fem Sg Nom : amittenda
geriv Fem Sg Acc : amittendam
geriv Fem Sg Gen : amittendae
geriv Fem Sg Dat : amittendae
geriv Fem Sg Abl : amittenda
geriv Fem Sg Voc : amittenda
geriv Fem Pl Nom : amittendae
geriv Fem Pl Acc : amittendas
geriv Fem Pl Gen : amittendarum
geriv Fem Pl Dat : amittendis
geriv Fem Pl Abl : amittendis
geriv Fem Pl Voc : amittendae
geriv Neutr Sg Nom : amittendum
geriv Neutr Sg Acc : amittendum
geriv Neutr Sg Gen : amittendi
geriv Neutr Sg Dat : amittendo
geriv Neutr Sg Abl : amittendo
geriv Neutr Sg Voc : amittendum
geriv Neutr Pl Nom : amittenda
geriv Neutr Pl Acc : amittenda
geriv Neutr Pl Gen : amittendorum
geriv Neutr Pl Dat : amittendis
geriv Neutr Pl Abl : amittendis
geriv Neutr Pl Voc : amittenda
imp (VImp1 Sg) : amitte
imp (VImp1 Pl) : amittete
imp (VImp2 Sg P1) : No imperative form
imp (VImp2 Sg P2) : amitteto
imp (VImp2 Sg P3) : amitteto
imp (VImp2 Pl P1) : No imperative form
imp (VImp2 Pl P2) : amittetote
imp (VImp2 Pl P3) : amittento
inf VInfActPres : amittere
inf VInfActPerf : amittuisse
inf VInfActFut : amitteturum
partActFut Masc Sg Nom : amitteturus
partActFut Masc Sg Acc : amitteturum
partActFut Masc Sg Gen : amitteturi
partActFut Masc Sg Dat : amitteturo
partActFut Masc Sg Abl : amitteturo
partActFut Masc Sg Voc : amitteture
partActFut Masc Pl Nom : amitteturi
partActFut Masc Pl Acc : amitteturos
partActFut Masc Pl Gen : amitteturorum
partActFut Masc Pl Dat : amitteturis
partActFut Masc Pl Abl : amitteturis
partActFut Masc Pl Voc : amitteturi
partActFut Fem Sg Nom : amittetura
partActFut Fem Sg Acc : amitteturam
partActFut Fem Sg Gen : amitteturae
partActFut Fem Sg Dat : amitteturae
partActFut Fem Sg Abl : amittetura
partActFut Fem Sg Voc : amittetura
partActFut Fem Pl Nom : amitteturae
partActFut Fem Pl Acc : amitteturas
partActFut Fem Pl Gen : amitteturarum
partActFut Fem Pl Dat : amitteturis
partActFut Fem Pl Abl : amitteturis
partActFut Fem Pl Voc : amitteturae
partActFut Neutr Sg Nom : amitteturum
partActFut Neutr Sg Acc : amitteturum
partActFut Neutr Sg Gen : amitteturi
partActFut Neutr Sg Dat : amitteturo
partActFut Neutr Sg Abl : amitteturo
partActFut Neutr Sg Voc : amitteturum
partActFut Neutr Pl Nom : amittetura
partActFut Neutr Pl Acc : amittetura
partActFut Neutr Pl Gen : amitteturorum
partActFut Neutr Pl Dat : amitteturis
partActFut Neutr Pl Abl : amitteturis
partActFut Neutr Pl Voc : amittetura
partActPres Masc Sg Nom : amittens
partActPres Masc Sg Acc : amittentem
partActPres Masc Sg Gen : amittentis
partActPres Masc Sg Dat : amittenti
partActPres Masc Sg Abl : amittenti
partActPres Masc Sg Voc : amittens
partActPres Masc Pl Nom : amittentes
partActPres Masc Pl Acc : amittentes
partActPres Masc Pl Gen : amittentium
partActPres Masc Pl Dat : amittentibus
partActPres Masc Pl Abl : amittentibus
partActPres Masc Pl Voc : amittentes
partActPres Fem Sg Nom : amittens
partActPres Fem Sg Acc : amittentem
partActPres Fem Sg Gen : amittentis
partActPres Fem Sg Dat : amittenti
partActPres Fem Sg Abl : amittenti
partActPres Fem Sg Voc : amittens
partActPres Fem Pl Nom : amittentes
partActPres Fem Pl Acc : amittentes
partActPres Fem Pl Gen : amittentium
partActPres Fem Pl Dat : amittentibus
partActPres Fem Pl Abl : amittentibus
partActPres Fem Pl Voc : amittentes
partActPres Neutr Sg Nom : amittens
partActPres Neutr Sg Acc : amittens
partActPres Neutr Sg Gen : amittentis
partActPres Neutr Sg Dat : amittenti
partActPres Neutr Sg Abl : amittenti
partActPres Neutr Sg Voc : amittens
partActPres Neutr Pl Nom : amittentia
partActPres Neutr Pl Acc : amittentia
partActPres Neutr Pl Gen : amittentium
partActPres Neutr Pl Dat : amittentibus
partActPres Neutr Pl Abl : amittentibus
partActPres Neutr Pl Voc : amittentia
partPassPerf Masc Sg Nom : amittetus
partPassPerf Masc Sg Acc : amittetum
partPassPerf Masc Sg Gen : amitteti
partPassPerf Masc Sg Dat : amitteto
partPassPerf Masc Sg Abl : amitteto
partPassPerf Masc Sg Voc : amittete
partPassPerf Masc Pl Nom : amitteti
partPassPerf Masc Pl Acc : amittetos
partPassPerf Masc Pl Gen : amittetorum
partPassPerf Masc Pl Dat : amittetis
partPassPerf Masc Pl Abl : amittetis
partPassPerf Masc Pl Voc : amitteti
partPassPerf Fem Sg Nom : amitteta
partPassPerf Fem Sg Acc : amittetam
partPassPerf Fem Sg Gen : amittetae
partPassPerf Fem Sg Dat : amittetae
partPassPerf Fem Sg Abl : amitteta
partPassPerf Fem Sg Voc : amitteta
partPassPerf Fem Pl Nom : amittetae
partPassPerf Fem Pl Acc : amittetas
partPassPerf Fem Pl Gen : amittetarum
partPassPerf Fem Pl Dat : amittetis
partPassPerf Fem Pl Abl : amittetis
partPassPerf Fem Pl Voc : amittetae
partPassPerf Neutr Sg Nom : amittetum
partPassPerf Neutr Sg Acc : amittetum
partPassPerf Neutr Sg Gen : amitteti
partPassPerf Neutr Sg Dat : amitteto
partPassPerf Neutr Sg Abl : amitteto
partPassPerf Neutr Sg Voc : amittetum
partPassPerf Neutr Pl Nom : amitteta
partPassPerf Neutr Pl Acc : amitteta
partPassPerf Neutr Pl Gen : amittetorum
partPassPerf Neutr Pl Dat : amittetis
partPassPerf Neutr Pl Abl : amittetis
partPassPerf Neutr Pl Voc : amitteta
pass (VPass (VPres VInd) Masc Sg P1) : amitteor
pass (VPass (VPres VInd) Masc Sg P2) : amitteris
pass (VPass (VPres VInd) Masc Sg P3) : amittetur
pass (VPass (VPres VInd) Masc Pl P1) : amittemur
pass (VPass (VPres VInd) Masc Pl P2) : amittemini
pass (VPass (VPres VInd) Masc Pl P3) : amittemur
pass (VPass (VPres VInd) Fem Sg P1) : amitteor
pass (VPass (VPres VInd) Fem Sg P2) : amitteris
pass (VPass (VPres VInd) Fem Sg P3) : amittetur
pass (VPass (VPres VInd) Fem Pl P1) : amittemur
pass (VPass (VPres VInd) Fem Pl P2) : amittemini
pass (VPass (VPres VInd) Fem Pl P3) : amittemur
pass (VPass (VPres VInd) Neutr Sg P1) : amitteor
pass (VPass (VPres VInd) Neutr Sg P2) : amitteris
pass (VPass (VPres VInd) Neutr Sg P3) : amittetur
pass (VPass (VPres VInd) Neutr Pl P1) : amittemur
pass (VPass (VPres VInd) Neutr Pl P2) : amittemini
pass (VPass (VPres VInd) Neutr Pl P3) : amittemur
pass (VPass (VPres VConj) Masc Sg P1) : amittear
pass (VPass (VPres VConj) Masc Sg P2) : amittearis
pass (VPass (VPres VConj) Masc Sg P3) : amitteatur
pass (VPass (VPres VConj) Masc Pl P1) : amitteamur
pass (VPass (VPres VConj) Masc Pl P2) : amitteamini
pass (VPass (VPres VConj) Masc Pl P3) : amitteamur
pass (VPass (VPres VConj) Fem Sg P1) : amittear
pass (VPass (VPres VConj) Fem Sg P2) : amittearis
pass (VPass (VPres VConj) Fem Sg P3) : amitteatur
pass (VPass (VPres VConj) Fem Pl P1) : amitteamur
pass (VPass (VPres VConj) Fem Pl P2) : amitteamini
pass (VPass (VPres VConj) Fem Pl P3) : amitteamur
pass (VPass (VPres VConj) Neutr Sg P1) : amittear
pass (VPass (VPres VConj) Neutr Sg P2) : amittearis
pass (VPass (VPres VConj) Neutr Sg P3) : amitteatur
pass (VPass (VPres VConj) Neutr Pl P1) : amitteamur
pass (VPass (VPres VConj) Neutr Pl P2) : amitteamini
pass (VPass (VPres VConj) Neutr Pl P3) : amitteamur
pass (VPass (VImpf VInd) Masc Sg P1) : amitter
pass (VPass (VImpf VInd) Masc Sg P2) : amitteris
pass (VPass (VImpf VInd) Masc Sg P3) : amittetur
pass (VPass (VImpf VInd) Masc Pl P1) : amittemur
pass (VPass (VImpf VInd) Masc Pl P2) : amittemini
pass (VPass (VImpf VInd) Masc Pl P3) : amittemur
pass (VPass (VImpf VInd) Fem Sg P1) : amitter
pass (VPass (VImpf VInd) Fem Sg P2) : amitteris
pass (VPass (VImpf VInd) Fem Sg P3) : amittetur
pass (VPass (VImpf VInd) Fem Pl P1) : amittemur
pass (VPass (VImpf VInd) Fem Pl P2) : amittemini
pass (VPass (VImpf VInd) Fem Pl P3) : amittemur
pass (VPass (VImpf VInd) Neutr Sg P1) : amitter
pass (VPass (VImpf VInd) Neutr Sg P2) : amitteris
pass (VPass (VImpf VInd) Neutr Sg P3) : amittetur
pass (VPass (VImpf VInd) Neutr Pl P1) : amittemur
pass (VPass (VImpf VInd) Neutr Pl P2) : amittemini
pass (VPass (VImpf VInd) Neutr Pl P3) : amittemur
pass (VPass (VImpf VConj) Masc Sg P1) : amitterer
pass (VPass (VImpf VConj) Masc Sg P2) : amittereris
pass (VPass (VImpf VConj) Masc Sg P3) : amitteretur
pass (VPass (VImpf VConj) Masc Pl P1) : amitteremur
pass (VPass (VImpf VConj) Masc Pl P2) : amitteremini
pass (VPass (VImpf VConj) Masc Pl P3) : amitteremur
pass (VPass (VImpf VConj) Fem Sg P1) : amitterer
pass (VPass (VImpf VConj) Fem Sg P2) : amittereris
pass (VPass (VImpf VConj) Fem Sg P3) : amitteretur
pass (VPass (VImpf VConj) Fem Pl P1) : amitteremur
pass (VPass (VImpf VConj) Fem Pl P2) : amitteremini
pass (VPass (VImpf VConj) Fem Pl P3) : amitteremur
pass (VPass (VImpf VConj) Neutr Sg P1) : amitterer
pass (VPass (VImpf VConj) Neutr Sg P2) : amittereris
pass (VPass (VImpf VConj) Neutr Sg P3) : amitteretur
pass (VPass (VImpf VConj) Neutr Pl P1) : amitteremur
pass (VPass (VImpf VConj) Neutr Pl P2) : amitteremini
pass (VPass (VImpf VConj) Neutr Pl P3) : amitteremur
pass (VPass VFut Masc Sg P1) : amittebor
pass (VPass VFut Masc Sg P2) : amitteberis
pass (VPass VFut Masc Sg P3) : amittebitur
pass (VPass VFut Masc Pl P1) : amittebimur
pass (VPass VFut Masc Pl P2) : amittebimini
pass (VPass VFut Masc Pl P3) : amittebumur
pass (VPass VFut Fem Sg P1) : amittebor
pass (VPass VFut Fem Sg P2) : amitteberis
pass (VPass VFut Fem Sg P3) : amittebitur
pass (VPass VFut Fem Pl P1) : amittebimur
pass (VPass VFut Fem Pl P2) : amittebimini
pass (VPass VFut Fem Pl P3) : amittebumur
pass (VPass VFut Neutr Sg P1) : amittebor
pass (VPass VFut Neutr Sg P2) : amitteberis
pass (VPass VFut Neutr Sg P3) : amittebitur
pass (VPass VFut Neutr Pl P1) : amittebimur
pass (VPass VFut Neutr Pl P2) : amittebimini
pass (VPass VFut Neutr Pl P3) : amittebumur
sup VSupAcc : amittetum
sup VSupAbl : amittetu

 act (VAct VSim (VPres VInd) Sg P1) : amo
act (VAct VSim (VPres VInd) Sg P2) : amas
act (VAct VSim (VPres VInd) Sg P3) : amat
act (VAct VSim (VPres VInd) Pl P1) : amamus
act (VAct VSim (VPres VInd) Pl P2) : amatis
act (VAct VSim (VPres VInd) Pl P3) : amant
act (VAct VSim (VPres VConj) Sg P1) : amem
act (VAct VSim (VPres VConj) Sg P2) : ames
act (VAct VSim (VPres VConj) Sg P3) : amet
act (VAct VSim (VPres VConj) Pl P1) : amemus
act (VAct VSim (VPres VConj) Pl P2) : ametis
act (VAct VSim (VPres VConj) Pl P3) : ament
act (VAct VSim (VImpf VInd) Sg P1) : amabam
act (VAct VSim (VImpf VInd) Sg P2) : amabas
act (VAct VSim (VImpf VInd) Sg P3) : amabat
act (VAct VSim (VImpf VInd) Pl P1) : amabamus
act (VAct VSim (VImpf VInd) Pl P2) : amabatis
act (VAct VSim (VImpf VInd) Pl P3) : amabant
act (VAct VSim (VImpf VConj) Sg P1) : amarem
act (VAct VSim (VImpf VConj) Sg P2) : amares
act (VAct VSim (VImpf VConj) Sg P3) : amaret
act (VAct VSim (VImpf VConj) Pl P1) : amaremus
act (VAct VSim (VImpf VConj) Pl P2) : amaretis
act (VAct VSim (VImpf VConj) Pl P3) : amarent
act (VAct VSim VFut Sg P1) : amabo
act (VAct VSim VFut Sg P2) : amabis
act (VAct VSim VFut Sg P3) : amabit
act (VAct VSim VFut Pl P1) : amabimus
act (VAct VSim VFut Pl P2) : amabitis
act (VAct VSim VFut Pl P3) : amabunt
act (VAct VAnt (VPres VInd) Sg P1) : amavi
act (VAct VAnt (VPres VInd) Sg P2) : amavisti
act (VAct VAnt (VPres VInd) Sg P3) : amavit
act (VAct VAnt (VPres VInd) Pl P1) : amavimus
act (VAct VAnt (VPres VInd) Pl P2) : amavistis
act (VAct VAnt (VPres VInd) Pl P3) : amaverunt
act (VAct VAnt (VPres VConj) Sg P1) : amaverim
act (VAct VAnt (VPres VConj) Sg P2) : amaveris
act (VAct VAnt (VPres VConj) Sg P3) : amaverit
act (VAct VAnt (VPres VConj) Pl P1) : amaverimus
act (VAct VAnt (VPres VConj) Pl P2) : amaveritis
act (VAct VAnt (VPres VConj) Pl P3) : amaverint
act (VAct VAnt (VImpf VInd) Sg P1) : amaveram
act (VAct VAnt (VImpf VInd) Sg P2) : amaveras
act (VAct VAnt (VImpf VInd) Sg P3) : amaverat
act (VAct VAnt (VImpf VInd) Pl P1) : amaveramus
act (VAct VAnt (VImpf VInd) Pl P2) : amaveratis
act (VAct VAnt (VImpf VInd) Pl P3) : amaverant
act (VAct VAnt (VImpf VConj) Sg P1) : amavissem
act (VAct VAnt (VImpf VConj) Sg P2) : amavisses
act (VAct VAnt (VImpf VConj) Sg P3) : amavisset
act (VAct VAnt (VImpf VConj) Pl P1) : amavissemus
act (VAct VAnt (VImpf VConj) Pl P2) : amavissetis
act (VAct VAnt (VImpf VConj) Pl P3) : amavissent
act (VAct VAnt VFut Sg P1) : amavero
act (VAct VAnt VFut Sg P2) : amaveris
act (VAct VAnt VFut Sg P3) : amaverit
act (VAct VAnt VFut Pl P1) : amaverimus
act (VAct VAnt VFut Pl P2) : amaveritis
act (VAct VAnt VFut Pl P3) : amaverint
c s : 
ger VGenAcc : amandum
ger VGenGen : amandi
ger VGenDat : amando
ger VGenAbl : amando
geriv Masc Sg Nom : amandus
geriv Masc Sg Acc : amandum
geriv Masc Sg Gen : amandi
geriv Masc Sg Dat : amando
geriv Masc Sg Abl : amando
geriv Masc Sg Voc : amande
geriv Masc Pl Nom : amandi
geriv Masc Pl Acc : amandos
geriv Masc Pl Gen : amandorum
geriv Masc Pl Dat : amandis
geriv Masc Pl Abl : amandis
geriv Masc Pl Voc : amandi
geriv Fem Sg Nom : amanda
geriv Fem Sg Acc : amandam
geriv Fem Sg Gen : amandae
geriv Fem Sg Dat : amandae
geriv Fem Sg Abl : amanda
geriv Fem Sg Voc : amanda
geriv Fem Pl Nom : amandae
geriv Fem Pl Acc : amandas
geriv Fem Pl Gen : amandarum
geriv Fem Pl Dat : amandis
geriv Fem Pl Abl : amandis
geriv Fem Pl Voc : amandae
geriv Neutr Sg Nom : amandum
geriv Neutr Sg Acc : amandum
geriv Neutr Sg Gen : amandi
geriv Neutr Sg Dat : amando
geriv Neutr Sg Abl : amando
geriv Neutr Sg Voc : amandum
geriv Neutr Pl Nom : amanda
geriv Neutr Pl Acc : amanda
geriv Neutr Pl Gen : amandorum
geriv Neutr Pl Dat : amandis
geriv Neutr Pl Abl : amandis
geriv Neutr Pl Voc : amanda
imp (VImp1 Sg) : ama
imp (VImp1 Pl) : amate
imp (VImp2 Sg P1) : No imperative form
imp (VImp2 Sg P2) : amato
imp (VImp2 Sg P3) : amato
imp (VImp2 Pl P1) : No imperative form
imp (VImp2 Pl P2) : amatote
imp (VImp2 Pl P3) : amanto
inf VInfActPres : amare
inf VInfActPerf : amavisse
inf VInfActFut : amaturum
partActFut Masc Sg Nom : amaturus
partActFut Masc Sg Acc : amaturum
partActFut Masc Sg Gen : amaturi
partActFut Masc Sg Dat : amaturo
partActFut Masc Sg Abl : amaturo
partActFut Masc Sg Voc : amature
partActFut Masc Pl Nom : amaturi
partActFut Masc Pl Acc : amaturos
partActFut Masc Pl Gen : amaturorum
partActFut Masc Pl Dat : amaturis
partActFut Masc Pl Abl : amaturis
partActFut Masc Pl Voc : amaturi
partActFut Fem Sg Nom : amatura
partActFut Fem Sg Acc : amaturam
partActFut Fem Sg Gen : amaturae
partActFut Fem Sg Dat : amaturae
partActFut Fem Sg Abl : amatura
partActFut Fem Sg Voc : amatura
partActFut Fem Pl Nom : amaturae
partActFut Fem Pl Acc : amaturas
partActFut Fem Pl Gen : amaturarum
partActFut Fem Pl Dat : amaturis
partActFut Fem Pl Abl : amaturis
partActFut Fem Pl Voc : amaturae
partActFut Neutr Sg Nom : amaturum
partActFut Neutr Sg Acc : amaturum
partActFut Neutr Sg Gen : amaturi
partActFut Neutr Sg Dat : amaturo
partActFut Neutr Sg Abl : amaturo
partActFut Neutr Sg Voc : amaturum
partActFut Neutr Pl Nom : amatura
partActFut Neutr Pl Acc : amatura
partActFut Neutr Pl Gen : amaturorum
partActFut Neutr Pl Dat : amaturis
partActFut Neutr Pl Abl : amaturis
partActFut Neutr Pl Voc : amatura
partActPres Masc Sg Nom : amans
partActPres Masc Sg Acc : amantem
partActPres Masc Sg Gen : amantis
partActPres Masc Sg Dat : amanti
partActPres Masc Sg Abl : amanti
partActPres Masc Sg Voc : amans
partActPres Masc Pl Nom : amantes
partActPres Masc Pl Acc : amantes
partActPres Masc Pl Gen : amantium
partActPres Masc Pl Dat : amantibus
partActPres Masc Pl Abl : amantibus
partActPres Masc Pl Voc : amantes
partActPres Fem Sg Nom : amans
partActPres Fem Sg Acc : amantem
partActPres Fem Sg Gen : amantis
partActPres Fem Sg Dat : amanti
partActPres Fem Sg Abl : amanti
partActPres Fem Sg Voc : amans
partActPres Fem Pl Nom : amantes
partActPres Fem Pl Acc : amantes
partActPres Fem Pl Gen : amantium
partActPres Fem Pl Dat : amantibus
partActPres Fem Pl Abl : amantibus
partActPres Fem Pl Voc : amantes
partActPres Neutr Sg Nom : amans
partActPres Neutr Sg Acc : amans
partActPres Neutr Sg Gen : amantis
partActPres Neutr Sg Dat : amanti
partActPres Neutr Sg Abl : amanti
partActPres Neutr Sg Voc : amans
partActPres Neutr Pl Nom : amantia
partActPres Neutr Pl Acc : amantia
partActPres Neutr Pl Gen : amantium
partActPres Neutr Pl Dat : amantibus
partActPres Neutr Pl Abl : amantibus
partActPres Neutr Pl Voc : amantia
partPassPerf Masc Sg Nom : amatus
partPassPerf Masc Sg Acc : amatum
partPassPerf Masc Sg Gen : amati
partPassPerf Masc Sg Dat : amato
partPassPerf Masc Sg Abl : amato
partPassPerf Masc Sg Voc : amate
partPassPerf Masc Pl Nom : amati
partPassPerf Masc Pl Acc : amatos
partPassPerf Masc Pl Gen : amatorum
partPassPerf Masc Pl Dat : amatis
partPassPerf Masc Pl Abl : amatis
partPassPerf Masc Pl Voc : amati
partPassPerf Fem Sg Nom : amata
partPassPerf Fem Sg Acc : amatam
partPassPerf Fem Sg Gen : amatae
partPassPerf Fem Sg Dat : amatae
partPassPerf Fem Sg Abl : amata
partPassPerf Fem Sg Voc : amata
partPassPerf Fem Pl Nom : amatae
partPassPerf Fem Pl Acc : amatas
partPassPerf Fem Pl Gen : amatarum
partPassPerf Fem Pl Dat : amatis
partPassPerf Fem Pl Abl : amatis
partPassPerf Fem Pl Voc : amatae
partPassPerf Neutr Sg Nom : amatum
partPassPerf Neutr Sg Acc : amatum
partPassPerf Neutr Sg Gen : amati
partPassPerf Neutr Sg Dat : amato
partPassPerf Neutr Sg Abl : amato
partPassPerf Neutr Sg Voc : amatum
partPassPerf Neutr Pl Nom : amata
partPassPerf Neutr Pl Acc : amata
partPassPerf Neutr Pl Gen : amatorum
partPassPerf Neutr Pl Dat : amatis
partPassPerf Neutr Pl Abl : amatis
partPassPerf Neutr Pl Voc : amata
pass (VPass (VPres VInd) Masc Sg P1) : amor
pass (VPass (VPres VInd) Masc Sg P2) : amaris
pass (VPass (VPres VInd) Masc Sg P3) : amatur
pass (VPass (VPres VInd) Masc Pl P1) : amamur
pass (VPass (VPres VInd) Masc Pl P2) : amamini
pass (VPass (VPres VInd) Masc Pl P3) : amamur
pass (VPass (VPres VInd) Fem Sg P1) : amor
pass (VPass (VPres VInd) Fem Sg P2) : amaris
pass (VPass (VPres VInd) Fem Sg P3) : amatur
pass (VPass (VPres VInd) Fem Pl P1) : amamur
pass (VPass (VPres VInd) Fem Pl P2) : amamini
pass (VPass (VPres VInd) Fem Pl P3) : amamur
pass (VPass (VPres VInd) Neutr Sg P1) : amor
pass (VPass (VPres VInd) Neutr Sg P2) : amaris
pass (VPass (VPres VInd) Neutr Sg P3) : amatur
pass (VPass (VPres VInd) Neutr Pl P1) : amamur
pass (VPass (VPres VInd) Neutr Pl P2) : amamini
pass (VPass (VPres VInd) Neutr Pl P3) : amamur
pass (VPass (VPres VConj) Masc Sg P1) : amer
pass (VPass (VPres VConj) Masc Sg P2) : ameris
pass (VPass (VPres VConj) Masc Sg P3) : ametur
pass (VPass (VPres VConj) Masc Pl P1) : amemur
pass (VPass (VPres VConj) Masc Pl P2) : amemini
pass (VPass (VPres VConj) Masc Pl P3) : amemur
pass (VPass (VPres VConj) Fem Sg P1) : amer
pass (VPass (VPres VConj) Fem Sg P2) : ameris
pass (VPass (VPres VConj) Fem Sg P3) : ametur
pass (VPass (VPres VConj) Fem Pl P1) : amemur
pass (VPass (VPres VConj) Fem Pl P2) : amemini
pass (VPass (VPres VConj) Fem Pl P3) : amemur
pass (VPass (VPres VConj) Neutr Sg P1) : amer
pass (VPass (VPres VConj) Neutr Sg P2) : ameris
pass (VPass (VPres VConj) Neutr Sg P3) : ametur
pass (VPass (VPres VConj) Neutr Pl P1) : amemur
pass (VPass (VPres VConj) Neutr Pl P2) : amemini
pass (VPass (VPres VConj) Neutr Pl P3) : amemur
pass (VPass (VImpf VInd) Masc Sg P1) : amar
pass (VPass (VImpf VInd) Masc Sg P2) : amaris
pass (VPass (VImpf VInd) Masc Sg P3) : amatur
pass (VPass (VImpf VInd) Masc Pl P1) : amamur
pass (VPass (VImpf VInd) Masc Pl P2) : amamini
pass (VPass (VImpf VInd) Masc Pl P3) : amamur
pass (VPass (VImpf VInd) Fem Sg P1) : amar
pass (VPass (VImpf VInd) Fem Sg P2) : amaris
pass (VPass (VImpf VInd) Fem Sg P3) : amatur
pass (VPass (VImpf VInd) Fem Pl P1) : amamur
pass (VPass (VImpf VInd) Fem Pl P2) : amamini
pass (VPass (VImpf VInd) Fem Pl P3) : amamur
pass (VPass (VImpf VInd) Neutr Sg P1) : amar
pass (VPass (VImpf VInd) Neutr Sg P2) : amaris
pass (VPass (VImpf VInd) Neutr Sg P3) : amatur
pass (VPass (VImpf VInd) Neutr Pl P1) : amamur
pass (VPass (VImpf VInd) Neutr Pl P2) : amamini
pass (VPass (VImpf VInd) Neutr Pl P3) : amamur
pass (VPass (VImpf VConj) Masc Sg P1) : amarer
pass (VPass (VImpf VConj) Masc Sg P2) : amareris
pass (VPass (VImpf VConj) Masc Sg P3) : amaretur
pass (VPass (VImpf VConj) Masc Pl P1) : amaremur
pass (VPass (VImpf VConj) Masc Pl P2) : amaremini
pass (VPass (VImpf VConj) Masc Pl P3) : amaremur
pass (VPass (VImpf VConj) Fem Sg P1) : amarer
pass (VPass (VImpf VConj) Fem Sg P2) : amareris
pass (VPass (VImpf VConj) Fem Sg P3) : amaretur
pass (VPass (VImpf VConj) Fem Pl P1) : amaremur
pass (VPass (VImpf VConj) Fem Pl P2) : amaremini
pass (VPass (VImpf VConj) Fem Pl P3) : amaremur
pass (VPass (VImpf VConj) Neutr Sg P1) : amarer
pass (VPass (VImpf VConj) Neutr Sg P2) : amareris
pass (VPass (VImpf VConj) Neutr Sg P3) : amaretur
pass (VPass (VImpf VConj) Neutr Pl P1) : amaremur
pass (VPass (VImpf VConj) Neutr Pl P2) : amaremini
pass (VPass (VImpf VConj) Neutr Pl P3) : amaremur
pass (VPass VFut Masc Sg P1) : amabor
pass (VPass VFut Masc Sg P2) : amaberis
pass (VPass VFut Masc Sg P3) : amabitur
pass (VPass VFut Masc Pl P1) : amabimur
pass (VPass VFut Masc Pl P2) : amabimini
pass (VPass VFut Masc Pl P3) : amabumur
pass (VPass VFut Fem Sg P1) : amabor
pass (VPass VFut Fem Sg P2) : amaberis
pass (VPass VFut Fem Sg P3) : amabitur
pass (VPass VFut Fem Pl P1) : amabimur
pass (VPass VFut Fem Pl P2) : amabimini
pass (VPass VFut Fem Pl P3) : amabumur
pass (VPass VFut Neutr Sg P1) : amabor
pass (VPass VFut Neutr Sg P2) : amaberis
pass (VPass VFut Neutr Sg P3) : amabitur
pass (VPass VFut Neutr Pl P1) : amabimur
pass (VPass VFut Neutr Pl P2) : amabimini
pass (VPass VFut Neutr Pl P3) : amabumur
sup VSupAcc : amatum
sup VSupAbl : amatu

 act (VAct VSim (VPres VInd) Sg P1) : aperio
act (VAct VSim (VPres VInd) Sg P2) : aperis
act (VAct VSim (VPres VInd) Sg P3) : aperit
act (VAct VSim (VPres VInd) Pl P1) : aperimus
act (VAct VSim (VPres VInd) Pl P2) : aperitis
act (VAct VSim (VPres VInd) Pl P3) : aperiunt
act (VAct VSim (VPres VConj) Sg P1) : aperiam
act (VAct VSim (VPres VConj) Sg P2) : aperias
act (VAct VSim (VPres VConj) Sg P3) : aperiat
act (VAct VSim (VPres VConj) Pl P1) : aperiamus
act (VAct VSim (VPres VConj) Pl P2) : aperiatis
act (VAct VSim (VPres VConj) Pl P3) : aperiant
act (VAct VSim (VImpf VInd) Sg P1) : aperiebam
act (VAct VSim (VImpf VInd) Sg P2) : aperiebas
act (VAct VSim (VImpf VInd) Sg P3) : aperiebat
act (VAct VSim (VImpf VInd) Pl P1) : aperiebamus
act (VAct VSim (VImpf VInd) Pl P2) : aperiebatis
act (VAct VSim (VImpf VInd) Pl P3) : aperiebant
act (VAct VSim (VImpf VConj) Sg P1) : aperirem
act (VAct VSim (VImpf VConj) Sg P2) : aperires
act (VAct VSim (VImpf VConj) Sg P3) : aperiret
act (VAct VSim (VImpf VConj) Pl P1) : aperiremus
act (VAct VSim (VImpf VConj) Pl P2) : aperiretis
act (VAct VSim (VImpf VConj) Pl P3) : aperirent
act (VAct VSim VFut Sg P1) : aperiam
act (VAct VSim VFut Sg P2) : aperies
act (VAct VSim VFut Sg P3) : aperiet
act (VAct VSim VFut Pl P1) : aperiemus
act (VAct VSim VFut Pl P2) : aperietis
act (VAct VSim VFut Pl P3) : aperient
act (VAct VAnt (VPres VInd) Sg P1) : aperivi
act (VAct VAnt (VPres VInd) Sg P2) : aperivisti
act (VAct VAnt (VPres VInd) Sg P3) : aperivit
act (VAct VAnt (VPres VInd) Pl P1) : aperivimus
act (VAct VAnt (VPres VInd) Pl P2) : aperivistis
act (VAct VAnt (VPres VInd) Pl P3) : aperiverunt
act (VAct VAnt (VPres VConj) Sg P1) : aperiverim
act (VAct VAnt (VPres VConj) Sg P2) : aperiveris
act (VAct VAnt (VPres VConj) Sg P3) : aperiverit
act (VAct VAnt (VPres VConj) Pl P1) : aperiverimus
act (VAct VAnt (VPres VConj) Pl P2) : aperiveritis
act (VAct VAnt (VPres VConj) Pl P3) : aperiverint
act (VAct VAnt (VImpf VInd) Sg P1) : aperiveram
act (VAct VAnt (VImpf VInd) Sg P2) : aperiveras
act (VAct VAnt (VImpf VInd) Sg P3) : aperiverat
act (VAct VAnt (VImpf VInd) Pl P1) : aperiveramus
act (VAct VAnt (VImpf VInd) Pl P2) : aperiveratis
act (VAct VAnt (VImpf VInd) Pl P3) : aperiverant
act (VAct VAnt (VImpf VConj) Sg P1) : aperivissem
act (VAct VAnt (VImpf VConj) Sg P2) : aperivisses
act (VAct VAnt (VImpf VConj) Sg P3) : aperivisset
act (VAct VAnt (VImpf VConj) Pl P1) : aperivissemus
act (VAct VAnt (VImpf VConj) Pl P2) : aperivissetis
act (VAct VAnt (VImpf VConj) Pl P3) : aperivissent
act (VAct VAnt VFut Sg P1) : aperivero
act (VAct VAnt VFut Sg P2) : aperiveris
act (VAct VAnt VFut Sg P3) : aperiverit
act (VAct VAnt VFut Pl P1) : aperiverimus
act (VAct VAnt VFut Pl P2) : aperiveritis
act (VAct VAnt VFut Pl P3) : aperiverint
c s : 
ger VGenAcc : aperindum
ger VGenGen : aperindi
ger VGenDat : aperindo
ger VGenAbl : aperindo
geriv Masc Sg Nom : aperindus
geriv Masc Sg Acc : aperindum
geriv Masc Sg Gen : aperindi
geriv Masc Sg Dat : aperindo
geriv Masc Sg Abl : aperindo
geriv Masc Sg Voc : aperinde
geriv Masc Pl Nom : aperindi
geriv Masc Pl Acc : aperindos
geriv Masc Pl Gen : aperindorum
geriv Masc Pl Dat : aperindis
geriv Masc Pl Abl : aperindis
geriv Masc Pl Voc : aperindi
geriv Fem Sg Nom : aperinda
geriv Fem Sg Acc : aperindam
geriv Fem Sg Gen : aperindae
geriv Fem Sg Dat : aperindae
geriv Fem Sg Abl : aperinda
geriv Fem Sg Voc : aperinda
geriv Fem Pl Nom : aperindae
geriv Fem Pl Acc : aperindas
geriv Fem Pl Gen : aperindarum
geriv Fem Pl Dat : aperindis
geriv Fem Pl Abl : aperindis
geriv Fem Pl Voc : aperindae
geriv Neutr Sg Nom : aperindum
geriv Neutr Sg Acc : aperindum
geriv Neutr Sg Gen : aperindi
geriv Neutr Sg Dat : aperindo
geriv Neutr Sg Abl : aperindo
geriv Neutr Sg Voc : aperindum
geriv Neutr Pl Nom : aperinda
geriv Neutr Pl Acc : aperinda
geriv Neutr Pl Gen : aperindorum
geriv Neutr Pl Dat : aperindis
geriv Neutr Pl Abl : aperindis
geriv Neutr Pl Voc : aperinda
imp (VImp1 Sg) : aperi
imp (VImp1 Pl) : aperite
imp (VImp2 Sg P1) : No imperative form
imp (VImp2 Sg P2) : aperito
imp (VImp2 Sg P3) : aperito
imp (VImp2 Pl P1) : No imperative form
imp (VImp2 Pl P2) : aperitote
imp (VImp2 Pl P3) : aperinto
inf VInfActPres : aperire
inf VInfActPerf : aperivisse
inf VInfActFut : aperiturum
partActFut Masc Sg Nom : aperiturus
partActFut Masc Sg Acc : aperiturum
partActFut Masc Sg Gen : aperituri
partActFut Masc Sg Dat : aperituro
partActFut Masc Sg Abl : aperituro
partActFut Masc Sg Voc : aperiture
partActFut Masc Pl Nom : aperituri
partActFut Masc Pl Acc : aperituros
partActFut Masc Pl Gen : aperiturorum
partActFut Masc Pl Dat : aperituris
partActFut Masc Pl Abl : aperituris
partActFut Masc Pl Voc : aperituri
partActFut Fem Sg Nom : aperitura
partActFut Fem Sg Acc : aperituram
partActFut Fem Sg Gen : aperiturae
partActFut Fem Sg Dat : aperiturae
partActFut Fem Sg Abl : aperitura
partActFut Fem Sg Voc : aperitura
partActFut Fem Pl Nom : aperiturae
partActFut Fem Pl Acc : aperituras
partActFut Fem Pl Gen : aperiturarum
partActFut Fem Pl Dat : aperituris
partActFut Fem Pl Abl : aperituris
partActFut Fem Pl Voc : aperiturae
partActFut Neutr Sg Nom : aperiturum
partActFut Neutr Sg Acc : aperiturum
partActFut Neutr Sg Gen : aperituri
partActFut Neutr Sg Dat : aperituro
partActFut Neutr Sg Abl : aperituro
partActFut Neutr Sg Voc : aperiturum
partActFut Neutr Pl Nom : aperitura
partActFut Neutr Pl Acc : aperitura
partActFut Neutr Pl Gen : aperiturorum
partActFut Neutr Pl Dat : aperituris
partActFut Neutr Pl Abl : aperituris
partActFut Neutr Pl Voc : aperitura
partActPres Masc Sg Nom : aperins
partActPres Masc Sg Acc : aperintem
partActPres Masc Sg Gen : aperintis
partActPres Masc Sg Dat : aperinti
partActPres Masc Sg Abl : aperinti
partActPres Masc Sg Voc : aperins
partActPres Masc Pl Nom : aperintes
partActPres Masc Pl Acc : aperintes
partActPres Masc Pl Gen : aperintium
partActPres Masc Pl Dat : aperintibus
partActPres Masc Pl Abl : aperintibus
partActPres Masc Pl Voc : aperintes
partActPres Fem Sg Nom : aperins
partActPres Fem Sg Acc : aperintem
partActPres Fem Sg Gen : aperintis
partActPres Fem Sg Dat : aperinti
partActPres Fem Sg Abl : aperinti
partActPres Fem Sg Voc : aperins
partActPres Fem Pl Nom : aperintes
partActPres Fem Pl Acc : aperintes
partActPres Fem Pl Gen : aperintium
partActPres Fem Pl Dat : aperintibus
partActPres Fem Pl Abl : aperintibus
partActPres Fem Pl Voc : aperintes
partActPres Neutr Sg Nom : aperins
partActPres Neutr Sg Acc : aperins
partActPres Neutr Sg Gen : aperintis
partActPres Neutr Sg Dat : aperinti
partActPres Neutr Sg Abl : aperinti
partActPres Neutr Sg Voc : aperins
partActPres Neutr Pl Nom : aperintia
partActPres Neutr Pl Acc : aperintia
partActPres Neutr Pl Gen : aperintium
partActPres Neutr Pl Dat : aperintibus
partActPres Neutr Pl Abl : aperintibus
partActPres Neutr Pl Voc : aperintia
partPassPerf Masc Sg Nom : aperitus
partPassPerf Masc Sg Acc : aperitum
partPassPerf Masc Sg Gen : aperiti
partPassPerf Masc Sg Dat : aperito
partPassPerf Masc Sg Abl : aperito
partPassPerf Masc Sg Voc : aperite
partPassPerf Masc Pl Nom : aperiti
partPassPerf Masc Pl Acc : aperitos
partPassPerf Masc Pl Gen : aperitorum
partPassPerf Masc Pl Dat : aperitis
partPassPerf Masc Pl Abl : aperitis
partPassPerf Masc Pl Voc : aperiti
partPassPerf Fem Sg Nom : aperita
partPassPerf Fem Sg Acc : aperitam
partPassPerf Fem Sg Gen : aperitae
partPassPerf Fem Sg Dat : aperitae
partPassPerf Fem Sg Abl : aperita
partPassPerf Fem Sg Voc : aperita
partPassPerf Fem Pl Nom : aperitae
partPassPerf Fem Pl Acc : aperitas
partPassPerf Fem Pl Gen : aperitarum
partPassPerf Fem Pl Dat : aperitis
partPassPerf Fem Pl Abl : aperitis
partPassPerf Fem Pl Voc : aperitae
partPassPerf Neutr Sg Nom : aperitum
partPassPerf Neutr Sg Acc : aperitum
partPassPerf Neutr Sg Gen : aperiti
partPassPerf Neutr Sg Dat : aperito
partPassPerf Neutr Sg Abl : aperito
partPassPerf Neutr Sg Voc : aperitum
partPassPerf Neutr Pl Nom : aperita
partPassPerf Neutr Pl Acc : aperita
partPassPerf Neutr Pl Gen : aperitorum
partPassPerf Neutr Pl Dat : aperitis
partPassPerf Neutr Pl Abl : aperitis
partPassPerf Neutr Pl Voc : aperita
pass (VPass (VPres VInd) Masc Sg P1) : aperior
pass (VPass (VPres VInd) Masc Sg P2) : aperiris
pass (VPass (VPres VInd) Masc Sg P3) : aperitur
pass (VPass (VPres VInd) Masc Pl P1) : aperimur
pass (VPass (VPres VInd) Masc Pl P2) : aperimini
pass (VPass (VPres VInd) Masc Pl P3) : aperimur
pass (VPass (VPres VInd) Fem Sg P1) : aperior
pass (VPass (VPres VInd) Fem Sg P2) : aperiris
pass (VPass (VPres VInd) Fem Sg P3) : aperitur
pass (VPass (VPres VInd) Fem Pl P1) : aperimur
pass (VPass (VPres VInd) Fem Pl P2) : aperimini
pass (VPass (VPres VInd) Fem Pl P3) : aperimur
pass (VPass (VPres VInd) Neutr Sg P1) : aperior
pass (VPass (VPres VInd) Neutr Sg P2) : aperiris
pass (VPass (VPres VInd) Neutr Sg P3) : aperitur
pass (VPass (VPres VInd) Neutr Pl P1) : aperimur
pass (VPass (VPres VInd) Neutr Pl P2) : aperimini
pass (VPass (VPres VInd) Neutr Pl P3) : aperimur
pass (VPass (VPres VConj) Masc Sg P1) : aperiar
pass (VPass (VPres VConj) Masc Sg P2) : aperiaris
pass (VPass (VPres VConj) Masc Sg P3) : aperiatur
pass (VPass (VPres VConj) Masc Pl P1) : aperiamur
pass (VPass (VPres VConj) Masc Pl P2) : aperiamini
pass (VPass (VPres VConj) Masc Pl P3) : aperiamur
pass (VPass (VPres VConj) Fem Sg P1) : aperiar
pass (VPass (VPres VConj) Fem Sg P2) : aperiaris
pass (VPass (VPres VConj) Fem Sg P3) : aperiatur
pass (VPass (VPres VConj) Fem Pl P1) : aperiamur
pass (VPass (VPres VConj) Fem Pl P2) : aperiamini
pass (VPass (VPres VConj) Fem Pl P3) : aperiamur
pass (VPass (VPres VConj) Neutr Sg P1) : aperiar
pass (VPass (VPres VConj) Neutr Sg P2) : aperiaris
pass (VPass (VPres VConj) Neutr Sg P3) : aperiatur
pass (VPass (VPres VConj) Neutr Pl P1) : aperiamur
pass (VPass (VPres VConj) Neutr Pl P2) : aperiamini
pass (VPass (VPres VConj) Neutr Pl P3) : aperiamur
pass (VPass (VImpf VInd) Masc Sg P1) : aperir
pass (VPass (VImpf VInd) Masc Sg P2) : aperiris
pass (VPass (VImpf VInd) Masc Sg P3) : aperitur
pass (VPass (VImpf VInd) Masc Pl P1) : aperimur
pass (VPass (VImpf VInd) Masc Pl P2) : aperimini
pass (VPass (VImpf VInd) Masc Pl P3) : aperimur
pass (VPass (VImpf VInd) Fem Sg P1) : aperir
pass (VPass (VImpf VInd) Fem Sg P2) : aperiris
pass (VPass (VImpf VInd) Fem Sg P3) : aperitur
pass (VPass (VImpf VInd) Fem Pl P1) : aperimur
pass (VPass (VImpf VInd) Fem Pl P2) : aperimini
pass (VPass (VImpf VInd) Fem Pl P3) : aperimur
pass (VPass (VImpf VInd) Neutr Sg P1) : aperir
pass (VPass (VImpf VInd) Neutr Sg P2) : aperiris
pass (VPass (VImpf VInd) Neutr Sg P3) : aperitur
pass (VPass (VImpf VInd) Neutr Pl P1) : aperimur
pass (VPass (VImpf VInd) Neutr Pl P2) : aperimini
pass (VPass (VImpf VInd) Neutr Pl P3) : aperimur
pass (VPass (VImpf VConj) Masc Sg P1) : aperirer
pass (VPass (VImpf VConj) Masc Sg P2) : aperireris
pass (VPass (VImpf VConj) Masc Sg P3) : aperiretur
pass (VPass (VImpf VConj) Masc Pl P1) : aperiremur
pass (VPass (VImpf VConj) Masc Pl P2) : aperiremini
pass (VPass (VImpf VConj) Masc Pl P3) : aperiremur
pass (VPass (VImpf VConj) Fem Sg P1) : aperirer
pass (VPass (VImpf VConj) Fem Sg P2) : aperireris
pass (VPass (VImpf VConj) Fem Sg P3) : aperiretur
pass (VPass (VImpf VConj) Fem Pl P1) : aperiremur
pass (VPass (VImpf VConj) Fem Pl P2) : aperiremini
pass (VPass (VImpf VConj) Fem Pl P3) : aperiremur
pass (VPass (VImpf VConj) Neutr Sg P1) : aperirer
pass (VPass (VImpf VConj) Neutr Sg P2) : aperireris
pass (VPass (VImpf VConj) Neutr Sg P3) : aperiretur
pass (VPass (VImpf VConj) Neutr Pl P1) : aperiremur
pass (VPass (VImpf VConj) Neutr Pl P2) : aperiremini
pass (VPass (VImpf VConj) Neutr Pl P3) : aperiremur
pass (VPass VFut Masc Sg P1) : aperibor
pass (VPass VFut Masc Sg P2) : aperiberis
pass (VPass VFut Masc Sg P3) : aperibitur
pass (VPass VFut Masc Pl P1) : aperibimur
pass (VPass VFut Masc Pl P2) : aperibimini
pass (VPass VFut Masc Pl P3) : aperibumur
pass (VPass VFut Fem Sg P1) : aperibor
pass (VPass VFut Fem Sg P2) : aperiberis
pass (VPass VFut Fem Sg P3) : aperibitur
pass (VPass VFut Fem Pl P1) : aperibimur
pass (VPass VFut Fem Pl P2) : aperibimini
pass (VPass VFut Fem Pl P3) : aperibumur
pass (VPass VFut Neutr Sg P1) : aperibor
pass (VPass VFut Neutr Sg P2) : aperiberis
pass (VPass VFut Neutr Sg P3) : aperibitur
pass (VPass VFut Neutr Pl P1) : aperibimur
pass (VPass VFut Neutr Pl P2) : aperibimini
pass (VPass VFut Neutr Pl P3) : aperibumur
sup VSupAcc : aperitum
sup VSupAbl : aperitu

 act (VAct VSim (VPres VInd) Sg P1) : ludeo
act (VAct VSim (VPres VInd) Sg P2) : ludes
act (VAct VSim (VPres VInd) Sg P3) : ludet
act (VAct VSim (VPres VInd) Pl P1) : ludemus
act (VAct VSim (VPres VInd) Pl P2) : ludetis
act (VAct VSim (VPres VInd) Pl P3) : ludent
act (VAct VSim (VPres VConj) Sg P1) : ludeam
act (VAct VSim (VPres VConj) Sg P2) : ludeas
act (VAct VSim (VPres VConj) Sg P3) : ludeat
act (VAct VSim (VPres VConj) Pl P1) : ludeamus
act (VAct VSim (VPres VConj) Pl P2) : ludeatis
act (VAct VSim (VPres VConj) Pl P3) : ludeant
act (VAct VSim (VImpf VInd) Sg P1) : ludebam
act (VAct VSim (VImpf VInd) Sg P2) : ludebas
act (VAct VSim (VImpf VInd) Sg P3) : ludebat
act (VAct VSim (VImpf VInd) Pl P1) : ludebamus
act (VAct VSim (VImpf VInd) Pl P2) : ludebatis
act (VAct VSim (VImpf VInd) Pl P3) : ludebant
act (VAct VSim (VImpf VConj) Sg P1) : luderem
act (VAct VSim (VImpf VConj) Sg P2) : luderes
act (VAct VSim (VImpf VConj) Sg P3) : luderet
act (VAct VSim (VImpf VConj) Pl P1) : luderemus
act (VAct VSim (VImpf VConj) Pl P2) : luderetis
act (VAct VSim (VImpf VConj) Pl P3) : luderent
act (VAct VSim VFut Sg P1) : ludebo
act (VAct VSim VFut Sg P2) : ludebis
act (VAct VSim VFut Sg P3) : ludebit
act (VAct VSim VFut Pl P1) : ludebimus
act (VAct VSim VFut Pl P2) : ludebitis
act (VAct VSim VFut Pl P3) : ludebunt
act (VAct VAnt (VPres VInd) Sg P1) : ludui
act (VAct VAnt (VPres VInd) Sg P2) : luduisti
act (VAct VAnt (VPres VInd) Sg P3) : luduit
act (VAct VAnt (VPres VInd) Pl P1) : luduimus
act (VAct VAnt (VPres VInd) Pl P2) : luduistis
act (VAct VAnt (VPres VInd) Pl P3) : luduerunt
act (VAct VAnt (VPres VConj) Sg P1) : luduerim
act (VAct VAnt (VPres VConj) Sg P2) : ludueris
act (VAct VAnt (VPres VConj) Sg P3) : luduerit
act (VAct VAnt (VPres VConj) Pl P1) : luduerimus
act (VAct VAnt (VPres VConj) Pl P2) : ludueritis
act (VAct VAnt (VPres VConj) Pl P3) : luduerint
act (VAct VAnt (VImpf VInd) Sg P1) : ludueram
act (VAct VAnt (VImpf VInd) Sg P2) : ludueras
act (VAct VAnt (VImpf VInd) Sg P3) : luduerat
act (VAct VAnt (VImpf VInd) Pl P1) : ludueramus
act (VAct VAnt (VImpf VInd) Pl P2) : ludueratis
act (VAct VAnt (VImpf VInd) Pl P3) : luduerant
act (VAct VAnt (VImpf VConj) Sg P1) : luduissem
act (VAct VAnt (VImpf VConj) Sg P2) : luduisses
act (VAct VAnt (VImpf VConj) Sg P3) : luduisset
act (VAct VAnt (VImpf VConj) Pl P1) : luduissemus
act (VAct VAnt (VImpf VConj) Pl P2) : luduissetis
act (VAct VAnt (VImpf VConj) Pl P3) : luduissent
act (VAct VAnt VFut Sg P1) : luduero
act (VAct VAnt VFut Sg P2) : ludueris
act (VAct VAnt VFut Sg P3) : luduerit
act (VAct VAnt VFut Pl P1) : luduerimus
act (VAct VAnt VFut Pl P2) : ludueritis
act (VAct VAnt VFut Pl P3) : luduerint
c s : 
ger VGenAcc : ludendum
ger VGenGen : ludendi
ger VGenDat : ludendo
ger VGenAbl : ludendo
geriv Masc Sg Nom : ludendus
geriv Masc Sg Acc : ludendum
geriv Masc Sg Gen : ludendi
geriv Masc Sg Dat : ludendo
geriv Masc Sg Abl : ludendo
geriv Masc Sg Voc : ludende
geriv Masc Pl Nom : ludendi
geriv Masc Pl Acc : ludendos
geriv Masc Pl Gen : ludendorum
geriv Masc Pl Dat : ludendis
geriv Masc Pl Abl : ludendis
geriv Masc Pl Voc : ludendi
geriv Fem Sg Nom : ludenda
geriv Fem Sg Acc : ludendam
geriv Fem Sg Gen : ludendae
geriv Fem Sg Dat : ludendae
geriv Fem Sg Abl : ludenda
geriv Fem Sg Voc : ludenda
geriv Fem Pl Nom : ludendae
geriv Fem Pl Acc : ludendas
geriv Fem Pl Gen : ludendarum
geriv Fem Pl Dat : ludendis
geriv Fem Pl Abl : ludendis
geriv Fem Pl Voc : ludendae
geriv Neutr Sg Nom : ludendum
geriv Neutr Sg Acc : ludendum
geriv Neutr Sg Gen : ludendi
geriv Neutr Sg Dat : ludendo
geriv Neutr Sg Abl : ludendo
geriv Neutr Sg Voc : ludendum
geriv Neutr Pl Nom : ludenda
geriv Neutr Pl Acc : ludenda
geriv Neutr Pl Gen : ludendorum
geriv Neutr Pl Dat : ludendis
geriv Neutr Pl Abl : ludendis
geriv Neutr Pl Voc : ludenda
imp (VImp1 Sg) : lude
imp (VImp1 Pl) : ludete
imp (VImp2 Sg P1) : No imperative form
imp (VImp2 Sg P2) : ludeto
imp (VImp2 Sg P3) : ludeto
imp (VImp2 Pl P1) : No imperative form
imp (VImp2 Pl P2) : ludetote
imp (VImp2 Pl P3) : ludento
inf VInfActPres : ludere
inf VInfActPerf : luduisse
inf VInfActFut : ludeturum
partActFut Masc Sg Nom : ludeturus
partActFut Masc Sg Acc : ludeturum
partActFut Masc Sg Gen : ludeturi
partActFut Masc Sg Dat : ludeturo
partActFut Masc Sg Abl : ludeturo
partActFut Masc Sg Voc : ludeture
partActFut Masc Pl Nom : ludeturi
partActFut Masc Pl Acc : ludeturos
partActFut Masc Pl Gen : ludeturorum
partActFut Masc Pl Dat : ludeturis
partActFut Masc Pl Abl : ludeturis
partActFut Masc Pl Voc : ludeturi
partActFut Fem Sg Nom : ludetura
partActFut Fem Sg Acc : ludeturam
partActFut Fem Sg Gen : ludeturae
partActFut Fem Sg Dat : ludeturae
partActFut Fem Sg Abl : ludetura
partActFut Fem Sg Voc : ludetura
partActFut Fem Pl Nom : ludeturae
partActFut Fem Pl Acc : ludeturas
partActFut Fem Pl Gen : ludeturarum
partActFut Fem Pl Dat : ludeturis
partActFut Fem Pl Abl : ludeturis
partActFut Fem Pl Voc : ludeturae
partActFut Neutr Sg Nom : ludeturum
partActFut Neutr Sg Acc : ludeturum
partActFut Neutr Sg Gen : ludeturi
partActFut Neutr Sg Dat : ludeturo
partActFut Neutr Sg Abl : ludeturo
partActFut Neutr Sg Voc : ludeturum
partActFut Neutr Pl Nom : ludetura
partActFut Neutr Pl Acc : ludetura
partActFut Neutr Pl Gen : ludeturorum
partActFut Neutr Pl Dat : ludeturis
partActFut Neutr Pl Abl : ludeturis
partActFut Neutr Pl Voc : ludetura
partActPres Masc Sg Nom : ludens
partActPres Masc Sg Acc : ludentem
partActPres Masc Sg Gen : ludentis
partActPres Masc Sg Dat : ludenti
partActPres Masc Sg Abl : ludenti
partActPres Masc Sg Voc : ludens
partActPres Masc Pl Nom : ludentes
partActPres Masc Pl Acc : ludentes
partActPres Masc Pl Gen : ludentium
partActPres Masc Pl Dat : ludentibus
partActPres Masc Pl Abl : ludentibus
partActPres Masc Pl Voc : ludentes
partActPres Fem Sg Nom : ludens
partActPres Fem Sg Acc : ludentem
partActPres Fem Sg Gen : ludentis
partActPres Fem Sg Dat : ludenti
partActPres Fem Sg Abl : ludenti
partActPres Fem Sg Voc : ludens
partActPres Fem Pl Nom : ludentes
partActPres Fem Pl Acc : ludentes
partActPres Fem Pl Gen : ludentium
partActPres Fem Pl Dat : ludentibus
partActPres Fem Pl Abl : ludentibus
partActPres Fem Pl Voc : ludentes
partActPres Neutr Sg Nom : ludens
partActPres Neutr Sg Acc : ludens
partActPres Neutr Sg Gen : ludentis
partActPres Neutr Sg Dat : ludenti
partActPres Neutr Sg Abl : ludenti
partActPres Neutr Sg Voc : ludens
partActPres Neutr Pl Nom : ludentia
partActPres Neutr Pl Acc : ludentia
partActPres Neutr Pl Gen : ludentium
partActPres Neutr Pl Dat : ludentibus
partActPres Neutr Pl Abl : ludentibus
partActPres Neutr Pl Voc : ludentia
partPassPerf Masc Sg Nom : ludetus
partPassPerf Masc Sg Acc : ludetum
partPassPerf Masc Sg Gen : ludeti
partPassPerf Masc Sg Dat : ludeto
partPassPerf Masc Sg Abl : ludeto
partPassPerf Masc Sg Voc : ludete
partPassPerf Masc Pl Nom : ludeti
partPassPerf Masc Pl Acc : ludetos
partPassPerf Masc Pl Gen : ludetorum
partPassPerf Masc Pl Dat : ludetis
partPassPerf Masc Pl Abl : ludetis
partPassPerf Masc Pl Voc : ludeti
partPassPerf Fem Sg Nom : ludeta
partPassPerf Fem Sg Acc : ludetam
partPassPerf Fem Sg Gen : ludetae
partPassPerf Fem Sg Dat : ludetae
partPassPerf Fem Sg Abl : ludeta
partPassPerf Fem Sg Voc : ludeta
partPassPerf Fem Pl Nom : ludetae
partPassPerf Fem Pl Acc : ludetas
partPassPerf Fem Pl Gen : ludetarum
partPassPerf Fem Pl Dat : ludetis
partPassPerf Fem Pl Abl : ludetis
partPassPerf Fem Pl Voc : ludetae
partPassPerf Neutr Sg Nom : ludetum
partPassPerf Neutr Sg Acc : ludetum
partPassPerf Neutr Sg Gen : ludeti
partPassPerf Neutr Sg Dat : ludeto
partPassPerf Neutr Sg Abl : ludeto
partPassPerf Neutr Sg Voc : ludetum
partPassPerf Neutr Pl Nom : ludeta
partPassPerf Neutr Pl Acc : ludeta
partPassPerf Neutr Pl Gen : ludetorum
partPassPerf Neutr Pl Dat : ludetis
partPassPerf Neutr Pl Abl : ludetis
partPassPerf Neutr Pl Voc : ludeta
pass (VPass (VPres VInd) Masc Sg P1) : ludeor
pass (VPass (VPres VInd) Masc Sg P2) : luderis
pass (VPass (VPres VInd) Masc Sg P3) : ludetur
pass (VPass (VPres VInd) Masc Pl P1) : ludemur
pass (VPass (VPres VInd) Masc Pl P2) : ludemini
pass (VPass (VPres VInd) Masc Pl P3) : ludemur
pass (VPass (VPres VInd) Fem Sg P1) : ludeor
pass (VPass (VPres VInd) Fem Sg P2) : luderis
pass (VPass (VPres VInd) Fem Sg P3) : ludetur
pass (VPass (VPres VInd) Fem Pl P1) : ludemur
pass (VPass (VPres VInd) Fem Pl P2) : ludemini
pass (VPass (VPres VInd) Fem Pl P3) : ludemur
pass (VPass (VPres VInd) Neutr Sg P1) : ludeor
pass (VPass (VPres VInd) Neutr Sg P2) : luderis
pass (VPass (VPres VInd) Neutr Sg P3) : ludetur
pass (VPass (VPres VInd) Neutr Pl P1) : ludemur
pass (VPass (VPres VInd) Neutr Pl P2) : ludemini
pass (VPass (VPres VInd) Neutr Pl P3) : ludemur
pass (VPass (VPres VConj) Masc Sg P1) : ludear
pass (VPass (VPres VConj) Masc Sg P2) : ludearis
pass (VPass (VPres VConj) Masc Sg P3) : ludeatur
pass (VPass (VPres VConj) Masc Pl P1) : ludeamur
pass (VPass (VPres VConj) Masc Pl P2) : ludeamini
pass (VPass (VPres VConj) Masc Pl P3) : ludeamur
pass (VPass (VPres VConj) Fem Sg P1) : ludear
pass (VPass (VPres VConj) Fem Sg P2) : ludearis
pass (VPass (VPres VConj) Fem Sg P3) : ludeatur
pass (VPass (VPres VConj) Fem Pl P1) : ludeamur
pass (VPass (VPres VConj) Fem Pl P2) : ludeamini
pass (VPass (VPres VConj) Fem Pl P3) : ludeamur
pass (VPass (VPres VConj) Neutr Sg P1) : ludear
pass (VPass (VPres VConj) Neutr Sg P2) : ludearis
pass (VPass (VPres VConj) Neutr Sg P3) : ludeatur
pass (VPass (VPres VConj) Neutr Pl P1) : ludeamur
pass (VPass (VPres VConj) Neutr Pl P2) : ludeamini
pass (VPass (VPres VConj) Neutr Pl P3) : ludeamur
pass (VPass (VImpf VInd) Masc Sg P1) : luder
pass (VPass (VImpf VInd) Masc Sg P2) : luderis
pass (VPass (VImpf VInd) Masc Sg P3) : ludetur
pass (VPass (VImpf VInd) Masc Pl P1) : ludemur
pass (VPass (VImpf VInd) Masc Pl P2) : ludemini
pass (VPass (VImpf VInd) Masc Pl P3) : ludemur
pass (VPass (VImpf VInd) Fem Sg P1) : luder
pass (VPass (VImpf VInd) Fem Sg P2) : luderis
pass (VPass (VImpf VInd) Fem Sg P3) : ludetur
pass (VPass (VImpf VInd) Fem Pl P1) : ludemur
pass (VPass (VImpf VInd) Fem Pl P2) : ludemini
pass (VPass (VImpf VInd) Fem Pl P3) : ludemur
pass (VPass (VImpf VInd) Neutr Sg P1) : luder
pass (VPass (VImpf VInd) Neutr Sg P2) : luderis
pass (VPass (VImpf VInd) Neutr Sg P3) : ludetur
pass (VPass (VImpf VInd) Neutr Pl P1) : ludemur
pass (VPass (VImpf VInd) Neutr Pl P2) : ludemini
pass (VPass (VImpf VInd) Neutr Pl P3) : ludemur
pass (VPass (VImpf VConj) Masc Sg P1) : luderer
pass (VPass (VImpf VConj) Masc Sg P2) : ludereris
pass (VPass (VImpf VConj) Masc Sg P3) : luderetur
pass (VPass (VImpf VConj) Masc Pl P1) : luderemur
pass (VPass (VImpf VConj) Masc Pl P2) : luderemini
pass (VPass (VImpf VConj) Masc Pl P3) : luderemur
pass (VPass (VImpf VConj) Fem Sg P1) : luderer
pass (VPass (VImpf VConj) Fem Sg P2) : ludereris
pass (VPass (VImpf VConj) Fem Sg P3) : luderetur
pass (VPass (VImpf VConj) Fem Pl P1) : luderemur
pass (VPass (VImpf VConj) Fem Pl P2) : luderemini
pass (VPass (VImpf VConj) Fem Pl P3) : luderemur
pass (VPass (VImpf VConj) Neutr Sg P1) : luderer
pass (VPass (VImpf VConj) Neutr Sg P2) : ludereris
pass (VPass (VImpf VConj) Neutr Sg P3) : luderetur
pass (VPass (VImpf VConj) Neutr Pl P1) : luderemur
pass (VPass (VImpf VConj) Neutr Pl P2) : luderemini
pass (VPass (VImpf VConj) Neutr Pl P3) : luderemur
pass (VPass VFut Masc Sg P1) : ludebor
pass (VPass VFut Masc Sg P2) : ludeberis
pass (VPass VFut Masc Sg P3) : ludebitur
pass (VPass VFut Masc Pl P1) : ludebimur
pass (VPass VFut Masc Pl P2) : ludebimini
pass (VPass VFut Masc Pl P3) : ludebumur
pass (VPass VFut Fem Sg P1) : ludebor
pass (VPass VFut Fem Sg P2) : ludeberis
pass (VPass VFut Fem Sg P3) : ludebitur
pass (VPass VFut Fem Pl P1) : ludebimur
pass (VPass VFut Fem Pl P2) : ludebimini
pass (VPass VFut Fem Pl P3) : ludebumur
pass (VPass VFut Neutr Sg P1) : ludebor
pass (VPass VFut Neutr Sg P2) : ludeberis
pass (VPass VFut Neutr Sg P3) : ludebitur
pass (VPass VFut Neutr Pl P1) : ludebimur
pass (VPass VFut Neutr Pl P2) : ludebimini
pass (VPass VFut Neutr Pl P3) : ludebumur
sup VSupAcc : ludetum
sup VSupAbl : ludetu

 act (VAct VSim (VPres VInd) Sg P1) : traheo
act (VAct VSim (VPres VInd) Sg P2) : trahes
act (VAct VSim (VPres VInd) Sg P3) : trahet
act (VAct VSim (VPres VInd) Pl P1) : trahemus
act (VAct VSim (VPres VInd) Pl P2) : trahetis
act (VAct VSim (VPres VInd) Pl P3) : trahent
act (VAct VSim (VPres VConj) Sg P1) : traheam
act (VAct VSim (VPres VConj) Sg P2) : traheas
act (VAct VSim (VPres VConj) Sg P3) : traheat
act (VAct VSim (VPres VConj) Pl P1) : traheamus
act (VAct VSim (VPres VConj) Pl P2) : traheatis
act (VAct VSim (VPres VConj) Pl P3) : traheant
act (VAct VSim (VImpf VInd) Sg P1) : trahebam
act (VAct VSim (VImpf VInd) Sg P2) : trahebas
act (VAct VSim (VImpf VInd) Sg P3) : trahebat
act (VAct VSim (VImpf VInd) Pl P1) : trahebamus
act (VAct VSim (VImpf VInd) Pl P2) : trahebatis
act (VAct VSim (VImpf VInd) Pl P3) : trahebant
act (VAct VSim (VImpf VConj) Sg P1) : traherem
act (VAct VSim (VImpf VConj) Sg P2) : traheres
act (VAct VSim (VImpf VConj) Sg P3) : traheret
act (VAct VSim (VImpf VConj) Pl P1) : traheremus
act (VAct VSim (VImpf VConj) Pl P2) : traheretis
act (VAct VSim (VImpf VConj) Pl P3) : traherent
act (VAct VSim VFut Sg P1) : trahebo
act (VAct VSim VFut Sg P2) : trahebis
act (VAct VSim VFut Sg P3) : trahebit
act (VAct VSim VFut Pl P1) : trahebimus
act (VAct VSim VFut Pl P2) : trahebitis
act (VAct VSim VFut Pl P3) : trahebunt
act (VAct VAnt (VPres VInd) Sg P1) : trahui
act (VAct VAnt (VPres VInd) Sg P2) : trahuisti
act (VAct VAnt (VPres VInd) Sg P3) : trahuit
act (VAct VAnt (VPres VInd) Pl P1) : trahuimus
act (VAct VAnt (VPres VInd) Pl P2) : trahuistis
act (VAct VAnt (VPres VInd) Pl P3) : trahuerunt
act (VAct VAnt (VPres VConj) Sg P1) : trahuerim
act (VAct VAnt (VPres VConj) Sg P2) : trahueris
act (VAct VAnt (VPres VConj) Sg P3) : trahuerit
act (VAct VAnt (VPres VConj) Pl P1) : trahuerimus
act (VAct VAnt (VPres VConj) Pl P2) : trahueritis
act (VAct VAnt (VPres VConj) Pl P3) : trahuerint
act (VAct VAnt (VImpf VInd) Sg P1) : trahueram
act (VAct VAnt (VImpf VInd) Sg P2) : trahueras
act (VAct VAnt (VImpf VInd) Sg P3) : trahuerat
act (VAct VAnt (VImpf VInd) Pl P1) : trahueramus
act (VAct VAnt (VImpf VInd) Pl P2) : trahueratis
act (VAct VAnt (VImpf VInd) Pl P3) : trahuerant
act (VAct VAnt (VImpf VConj) Sg P1) : trahuissem
act (VAct VAnt (VImpf VConj) Sg P2) : trahuisses
act (VAct VAnt (VImpf VConj) Sg P3) : trahuisset
act (VAct VAnt (VImpf VConj) Pl P1) : trahuissemus
act (VAct VAnt (VImpf VConj) Pl P2) : trahuissetis
act (VAct VAnt (VImpf VConj) Pl P3) : trahuissent
act (VAct VAnt VFut Sg P1) : trahuero
act (VAct VAnt VFut Sg P2) : trahueris
act (VAct VAnt VFut Sg P3) : trahuerit
act (VAct VAnt VFut Pl P1) : trahuerimus
act (VAct VAnt VFut Pl P2) : trahueritis
act (VAct VAnt VFut Pl P3) : trahuerint
c s : 
ger VGenAcc : trahendum
ger VGenGen : trahendi
ger VGenDat : trahendo
ger VGenAbl : trahendo
geriv Masc Sg Nom : trahendus
geriv Masc Sg Acc : trahendum
geriv Masc Sg Gen : trahendi
geriv Masc Sg Dat : trahendo
geriv Masc Sg Abl : trahendo
geriv Masc Sg Voc : trahende
geriv Masc Pl Nom : trahendi
geriv Masc Pl Acc : trahendos
geriv Masc Pl Gen : trahendorum
geriv Masc Pl Dat : trahendis
geriv Masc Pl Abl : trahendis
geriv Masc Pl Voc : trahendi
geriv Fem Sg Nom : trahenda
geriv Fem Sg Acc : trahendam
geriv Fem Sg Gen : trahendae
geriv Fem Sg Dat : trahendae
geriv Fem Sg Abl : trahenda
geriv Fem Sg Voc : trahenda
geriv Fem Pl Nom : trahendae
geriv Fem Pl Acc : trahendas
geriv Fem Pl Gen : trahendarum
geriv Fem Pl Dat : trahendis
geriv Fem Pl Abl : trahendis
geriv Fem Pl Voc : trahendae
geriv Neutr Sg Nom : trahendum
geriv Neutr Sg Acc : trahendum
geriv Neutr Sg Gen : trahendi
geriv Neutr Sg Dat : trahendo
geriv Neutr Sg Abl : trahendo
geriv Neutr Sg Voc : trahendum
geriv Neutr Pl Nom : trahenda
geriv Neutr Pl Acc : trahenda
geriv Neutr Pl Gen : trahendorum
geriv Neutr Pl Dat : trahendis
geriv Neutr Pl Abl : trahendis
geriv Neutr Pl Voc : trahenda
imp (VImp1 Sg) : trahe
imp (VImp1 Pl) : trahete
imp (VImp2 Sg P1) : No imperative form
imp (VImp2 Sg P2) : traheto
imp (VImp2 Sg P3) : traheto
imp (VImp2 Pl P1) : No imperative form
imp (VImp2 Pl P2) : trahetote
imp (VImp2 Pl P3) : trahento
inf VInfActPres : trahere
inf VInfActPerf : trahuisse
inf VInfActFut : traheturum
partActFut Masc Sg Nom : traheturus
partActFut Masc Sg Acc : traheturum
partActFut Masc Sg Gen : traheturi
partActFut Masc Sg Dat : traheturo
partActFut Masc Sg Abl : traheturo
partActFut Masc Sg Voc : traheture
partActFut Masc Pl Nom : traheturi
partActFut Masc Pl Acc : traheturos
partActFut Masc Pl Gen : traheturorum
partActFut Masc Pl Dat : traheturis
partActFut Masc Pl Abl : traheturis
partActFut Masc Pl Voc : traheturi
partActFut Fem Sg Nom : trahetura
partActFut Fem Sg Acc : traheturam
partActFut Fem Sg Gen : traheturae
partActFut Fem Sg Dat : traheturae
partActFut Fem Sg Abl : trahetura
partActFut Fem Sg Voc : trahetura
partActFut Fem Pl Nom : traheturae
partActFut Fem Pl Acc : traheturas
partActFut Fem Pl Gen : traheturarum
partActFut Fem Pl Dat : traheturis
partActFut Fem Pl Abl : traheturis
partActFut Fem Pl Voc : traheturae
partActFut Neutr Sg Nom : traheturum
partActFut Neutr Sg Acc : traheturum
partActFut Neutr Sg Gen : traheturi
partActFut Neutr Sg Dat : traheturo
partActFut Neutr Sg Abl : traheturo
partActFut Neutr Sg Voc : traheturum
partActFut Neutr Pl Nom : trahetura
partActFut Neutr Pl Acc : trahetura
partActFut Neutr Pl Gen : traheturorum
partActFut Neutr Pl Dat : traheturis
partActFut Neutr Pl Abl : traheturis
partActFut Neutr Pl Voc : trahetura
partActPres Masc Sg Nom : trahens
partActPres Masc Sg Acc : trahentem
partActPres Masc Sg Gen : trahentis
partActPres Masc Sg Dat : trahenti
partActPres Masc Sg Abl : trahenti
partActPres Masc Sg Voc : trahens
partActPres Masc Pl Nom : trahentes
partActPres Masc Pl Acc : trahentes
partActPres Masc Pl Gen : trahentium
partActPres Masc Pl Dat : trahentibus
partActPres Masc Pl Abl : trahentibus
partActPres Masc Pl Voc : trahentes
partActPres Fem Sg Nom : trahens
partActPres Fem Sg Acc : trahentem
partActPres Fem Sg Gen : trahentis
partActPres Fem Sg Dat : trahenti
partActPres Fem Sg Abl : trahenti
partActPres Fem Sg Voc : trahens
partActPres Fem Pl Nom : trahentes
partActPres Fem Pl Acc : trahentes
partActPres Fem Pl Gen : trahentium
partActPres Fem Pl Dat : trahentibus
partActPres Fem Pl Abl : trahentibus
partActPres Fem Pl Voc : trahentes
partActPres Neutr Sg Nom : trahens
partActPres Neutr Sg Acc : trahens
partActPres Neutr Sg Gen : trahentis
partActPres Neutr Sg Dat : trahenti
partActPres Neutr Sg Abl : trahenti
partActPres Neutr Sg Voc : trahens
partActPres Neutr Pl Nom : trahentia
partActPres Neutr Pl Acc : trahentia
partActPres Neutr Pl Gen : trahentium
partActPres Neutr Pl Dat : trahentibus
partActPres Neutr Pl Abl : trahentibus
partActPres Neutr Pl Voc : trahentia
partPassPerf Masc Sg Nom : trahetus
partPassPerf Masc Sg Acc : trahetum
partPassPerf Masc Sg Gen : traheti
partPassPerf Masc Sg Dat : traheto
partPassPerf Masc Sg Abl : traheto
partPassPerf Masc Sg Voc : trahete
partPassPerf Masc Pl Nom : traheti
partPassPerf Masc Pl Acc : trahetos
partPassPerf Masc Pl Gen : trahetorum
partPassPerf Masc Pl Dat : trahetis
partPassPerf Masc Pl Abl : trahetis
partPassPerf Masc Pl Voc : traheti
partPassPerf Fem Sg Nom : traheta
partPassPerf Fem Sg Acc : trahetam
partPassPerf Fem Sg Gen : trahetae
partPassPerf Fem Sg Dat : trahetae
partPassPerf Fem Sg Abl : traheta
partPassPerf Fem Sg Voc : traheta
partPassPerf Fem Pl Nom : trahetae
partPassPerf Fem Pl Acc : trahetas
partPassPerf Fem Pl Gen : trahetarum
partPassPerf Fem Pl Dat : trahetis
partPassPerf Fem Pl Abl : trahetis
partPassPerf Fem Pl Voc : trahetae
partPassPerf Neutr Sg Nom : trahetum
partPassPerf Neutr Sg Acc : trahetum
partPassPerf Neutr Sg Gen : traheti
partPassPerf Neutr Sg Dat : traheto
partPassPerf Neutr Sg Abl : traheto
partPassPerf Neutr Sg Voc : trahetum
partPassPerf Neutr Pl Nom : traheta
partPassPerf Neutr Pl Acc : traheta
partPassPerf Neutr Pl Gen : trahetorum
partPassPerf Neutr Pl Dat : trahetis
partPassPerf Neutr Pl Abl : trahetis
partPassPerf Neutr Pl Voc : traheta
pass (VPass (VPres VInd) Masc Sg P1) : traheor
pass (VPass (VPres VInd) Masc Sg P2) : traheris
pass (VPass (VPres VInd) Masc Sg P3) : trahetur
pass (VPass (VPres VInd) Masc Pl P1) : trahemur
pass (VPass (VPres VInd) Masc Pl P2) : trahemini
pass (VPass (VPres VInd) Masc Pl P3) : trahemur
pass (VPass (VPres VInd) Fem Sg P1) : traheor
pass (VPass (VPres VInd) Fem Sg P2) : traheris
pass (VPass (VPres VInd) Fem Sg P3) : trahetur
pass (VPass (VPres VInd) Fem Pl P1) : trahemur
pass (VPass (VPres VInd) Fem Pl P2) : trahemini
pass (VPass (VPres VInd) Fem Pl P3) : trahemur
pass (VPass (VPres VInd) Neutr Sg P1) : traheor
pass (VPass (VPres VInd) Neutr Sg P2) : traheris
pass (VPass (VPres VInd) Neutr Sg P3) : trahetur
pass (VPass (VPres VInd) Neutr Pl P1) : trahemur
pass (VPass (VPres VInd) Neutr Pl P2) : trahemini
pass (VPass (VPres VInd) Neutr Pl P3) : trahemur
pass (VPass (VPres VConj) Masc Sg P1) : trahear
pass (VPass (VPres VConj) Masc Sg P2) : trahearis
pass (VPass (VPres VConj) Masc Sg P3) : traheatur
pass (VPass (VPres VConj) Masc Pl P1) : traheamur
pass (VPass (VPres VConj) Masc Pl P2) : traheamini
pass (VPass (VPres VConj) Masc Pl P3) : traheamur
pass (VPass (VPres VConj) Fem Sg P1) : trahear
pass (VPass (VPres VConj) Fem Sg P2) : trahearis
pass (VPass (VPres VConj) Fem Sg P3) : traheatur
pass (VPass (VPres VConj) Fem Pl P1) : traheamur
pass (VPass (VPres VConj) Fem Pl P2) : traheamini
pass (VPass (VPres VConj) Fem Pl P3) : traheamur
pass (VPass (VPres VConj) Neutr Sg P1) : trahear
pass (VPass (VPres VConj) Neutr Sg P2) : trahearis
pass (VPass (VPres VConj) Neutr Sg P3) : traheatur
pass (VPass (VPres VConj) Neutr Pl P1) : traheamur
pass (VPass (VPres VConj) Neutr Pl P2) : traheamini
pass (VPass (VPres VConj) Neutr Pl P3) : traheamur
pass (VPass (VImpf VInd) Masc Sg P1) : traher
pass (VPass (VImpf VInd) Masc Sg P2) : traheris
pass (VPass (VImpf VInd) Masc Sg P3) : trahetur
pass (VPass (VImpf VInd) Masc Pl P1) : trahemur
pass (VPass (VImpf VInd) Masc Pl P2) : trahemini
pass (VPass (VImpf VInd) Masc Pl P3) : trahemur
pass (VPass (VImpf VInd) Fem Sg P1) : traher
pass (VPass (VImpf VInd) Fem Sg P2) : traheris
pass (VPass (VImpf VInd) Fem Sg P3) : trahetur
pass (VPass (VImpf VInd) Fem Pl P1) : trahemur
pass (VPass (VImpf VInd) Fem Pl P2) : trahemini
pass (VPass (VImpf VInd) Fem Pl P3) : trahemur
pass (VPass (VImpf VInd) Neutr Sg P1) : traher
pass (VPass (VImpf VInd) Neutr Sg P2) : traheris
pass (VPass (VImpf VInd) Neutr Sg P3) : trahetur
pass (VPass (VImpf VInd) Neutr Pl P1) : trahemur
pass (VPass (VImpf VInd) Neutr Pl P2) : trahemini
pass (VPass (VImpf VInd) Neutr Pl P3) : trahemur
pass (VPass (VImpf VConj) Masc Sg P1) : traherer
pass (VPass (VImpf VConj) Masc Sg P2) : trahereris
pass (VPass (VImpf VConj) Masc Sg P3) : traheretur
pass (VPass (VImpf VConj) Masc Pl P1) : traheremur
pass (VPass (VImpf VConj) Masc Pl P2) : traheremini
pass (VPass (VImpf VConj) Masc Pl P3) : traheremur
pass (VPass (VImpf VConj) Fem Sg P1) : traherer
pass (VPass (VImpf VConj) Fem Sg P2) : trahereris
pass (VPass (VImpf VConj) Fem Sg P3) : traheretur
pass (VPass (VImpf VConj) Fem Pl P1) : traheremur
pass (VPass (VImpf VConj) Fem Pl P2) : traheremini
pass (VPass (VImpf VConj) Fem Pl P3) : traheremur
pass (VPass (VImpf VConj) Neutr Sg P1) : traherer
pass (VPass (VImpf VConj) Neutr Sg P2) : trahereris
pass (VPass (VImpf VConj) Neutr Sg P3) : traheretur
pass (VPass (VImpf VConj) Neutr Pl P1) : traheremur
pass (VPass (VImpf VConj) Neutr Pl P2) : traheremini
pass (VPass (VImpf VConj) Neutr Pl P3) : traheremur
pass (VPass VFut Masc Sg P1) : trahebor
pass (VPass VFut Masc Sg P2) : traheberis
pass (VPass VFut Masc Sg P3) : trahebitur
pass (VPass VFut Masc Pl P1) : trahebimur
pass (VPass VFut Masc Pl P2) : trahebimini
pass (VPass VFut Masc Pl P3) : trahebumur
pass (VPass VFut Fem Sg P1) : trahebor
pass (VPass VFut Fem Sg P2) : traheberis
pass (VPass VFut Fem Sg P3) : trahebitur
pass (VPass VFut Fem Pl P1) : trahebimur
pass (VPass VFut Fem Pl P2) : trahebimini
pass (VPass VFut Fem Pl P3) : trahebumur
pass (VPass VFut Neutr Sg P1) : trahebor
pass (VPass VFut Neutr Sg P2) : traheberis
pass (VPass VFut Neutr Sg P3) : trahebitur
pass (VPass VFut Neutr Pl P1) : trahebimur
pass (VPass VFut Neutr Pl P2) : trahebimini
pass (VPass VFut Neutr Pl P3) : trahebumur
sup VSupAcc : trahetum
sup VSupAbl : trahetu

 act (VAct VSim (VPres VInd) Sg P1) : premeo
act (VAct VSim (VPres VInd) Sg P2) : premes
act (VAct VSim (VPres VInd) Sg P3) : premet
act (VAct VSim (VPres VInd) Pl P1) : prememus
act (VAct VSim (VPres VInd) Pl P2) : premetis
act (VAct VSim (VPres VInd) Pl P3) : prement
act (VAct VSim (VPres VConj) Sg P1) : premeam
act (VAct VSim (VPres VConj) Sg P2) : premeas
act (VAct VSim (VPres VConj) Sg P3) : premeat
act (VAct VSim (VPres VConj) Pl P1) : premeamus
act (VAct VSim (VPres VConj) Pl P2) : premeatis
act (VAct VSim (VPres VConj) Pl P3) : premeant
act (VAct VSim (VImpf VInd) Sg P1) : premebam
act (VAct VSim (VImpf VInd) Sg P2) : premebas
act (VAct VSim (VImpf VInd) Sg P3) : premebat
act (VAct VSim (VImpf VInd) Pl P1) : premebamus
act (VAct VSim (VImpf VInd) Pl P2) : premebatis
act (VAct VSim (VImpf VInd) Pl P3) : premebant
act (VAct VSim (VImpf VConj) Sg P1) : premerem
act (VAct VSim (VImpf VConj) Sg P2) : premeres
act (VAct VSim (VImpf VConj) Sg P3) : premeret
act (VAct VSim (VImpf VConj) Pl P1) : premeremus
act (VAct VSim (VImpf VConj) Pl P2) : premeretis
act (VAct VSim (VImpf VConj) Pl P3) : premerent
act (VAct VSim VFut Sg P1) : premebo
act (VAct VSim VFut Sg P2) : premebis
act (VAct VSim VFut Sg P3) : premebit
act (VAct VSim VFut Pl P1) : premebimus
act (VAct VSim VFut Pl P2) : premebitis
act (VAct VSim VFut Pl P3) : premebunt
act (VAct VAnt (VPres VInd) Sg P1) : premui
act (VAct VAnt (VPres VInd) Sg P2) : premuisti
act (VAct VAnt (VPres VInd) Sg P3) : premuit
act (VAct VAnt (VPres VInd) Pl P1) : premuimus
act (VAct VAnt (VPres VInd) Pl P2) : premuistis
act (VAct VAnt (VPres VInd) Pl P3) : premuerunt
act (VAct VAnt (VPres VConj) Sg P1) : premuerim
act (VAct VAnt (VPres VConj) Sg P2) : premueris
act (VAct VAnt (VPres VConj) Sg P3) : premuerit
act (VAct VAnt (VPres VConj) Pl P1) : premuerimus
act (VAct VAnt (VPres VConj) Pl P2) : premueritis
act (VAct VAnt (VPres VConj) Pl P3) : premuerint
act (VAct VAnt (VImpf VInd) Sg P1) : premueram
act (VAct VAnt (VImpf VInd) Sg P2) : premueras
act (VAct VAnt (VImpf VInd) Sg P3) : premuerat
act (VAct VAnt (VImpf VInd) Pl P1) : premueramus
act (VAct VAnt (VImpf VInd) Pl P2) : premueratis
act (VAct VAnt (VImpf VInd) Pl P3) : premuerant
act (VAct VAnt (VImpf VConj) Sg P1) : premuissem
act (VAct VAnt (VImpf VConj) Sg P2) : premuisses
act (VAct VAnt (VImpf VConj) Sg P3) : premuisset
act (VAct VAnt (VImpf VConj) Pl P1) : premuissemus
act (VAct VAnt (VImpf VConj) Pl P2) : premuissetis
act (VAct VAnt (VImpf VConj) Pl P3) : premuissent
act (VAct VAnt VFut Sg P1) : premuero
act (VAct VAnt VFut Sg P2) : premueris
act (VAct VAnt VFut Sg P3) : premuerit
act (VAct VAnt VFut Pl P1) : premuerimus
act (VAct VAnt VFut Pl P2) : premueritis
act (VAct VAnt VFut Pl P3) : premuerint
c s : 
ger VGenAcc : premendum
ger VGenGen : premendi
ger VGenDat : premendo
ger VGenAbl : premendo
geriv Masc Sg Nom : premendus
geriv Masc Sg Acc : premendum
geriv Masc Sg Gen : premendi
geriv Masc Sg Dat : premendo
geriv Masc Sg Abl : premendo
geriv Masc Sg Voc : premende
geriv Masc Pl Nom : premendi
geriv Masc Pl Acc : premendos
geriv Masc Pl Gen : premendorum
geriv Masc Pl Dat : premendis
geriv Masc Pl Abl : premendis
geriv Masc Pl Voc : premendi
geriv Fem Sg Nom : premenda
geriv Fem Sg Acc : premendam
geriv Fem Sg Gen : premendae
geriv Fem Sg Dat : premendae
geriv Fem Sg Abl : premenda
geriv Fem Sg Voc : premenda
geriv Fem Pl Nom : premendae
geriv Fem Pl Acc : premendas
geriv Fem Pl Gen : premendarum
geriv Fem Pl Dat : premendis
geriv Fem Pl Abl : premendis
geriv Fem Pl Voc : premendae
geriv Neutr Sg Nom : premendum
geriv Neutr Sg Acc : premendum
geriv Neutr Sg Gen : premendi
geriv Neutr Sg Dat : premendo
geriv Neutr Sg Abl : premendo
geriv Neutr Sg Voc : premendum
geriv Neutr Pl Nom : premenda
geriv Neutr Pl Acc : premenda
geriv Neutr Pl Gen : premendorum
geriv Neutr Pl Dat : premendis
geriv Neutr Pl Abl : premendis
geriv Neutr Pl Voc : premenda
imp (VImp1 Sg) : preme
imp (VImp1 Pl) : premete
imp (VImp2 Sg P1) : No imperative form
imp (VImp2 Sg P2) : premeto
imp (VImp2 Sg P3) : premeto
imp (VImp2 Pl P1) : No imperative form
imp (VImp2 Pl P2) : premetote
imp (VImp2 Pl P3) : premento
inf VInfActPres : premere
inf VInfActPerf : premuisse
inf VInfActFut : premeturum
partActFut Masc Sg Nom : premeturus
partActFut Masc Sg Acc : premeturum
partActFut Masc Sg Gen : premeturi
partActFut Masc Sg Dat : premeturo
partActFut Masc Sg Abl : premeturo
partActFut Masc Sg Voc : premeture
partActFut Masc Pl Nom : premeturi
partActFut Masc Pl Acc : premeturos
partActFut Masc Pl Gen : premeturorum
partActFut Masc Pl Dat : premeturis
partActFut Masc Pl Abl : premeturis
partActFut Masc Pl Voc : premeturi
partActFut Fem Sg Nom : premetura
partActFut Fem Sg Acc : premeturam
partActFut Fem Sg Gen : premeturae
partActFut Fem Sg Dat : premeturae
partActFut Fem Sg Abl : premetura
partActFut Fem Sg Voc : premetura
partActFut Fem Pl Nom : premeturae
partActFut Fem Pl Acc : premeturas
partActFut Fem Pl Gen : premeturarum
partActFut Fem Pl Dat : premeturis
partActFut Fem Pl Abl : premeturis
partActFut Fem Pl Voc : premeturae
partActFut Neutr Sg Nom : premeturum
partActFut Neutr Sg Acc : premeturum
partActFut Neutr Sg Gen : premeturi
partActFut Neutr Sg Dat : premeturo
partActFut Neutr Sg Abl : premeturo
partActFut Neutr Sg Voc : premeturum
partActFut Neutr Pl Nom : premetura
partActFut Neutr Pl Acc : premetura
partActFut Neutr Pl Gen : premeturorum
partActFut Neutr Pl Dat : premeturis
partActFut Neutr Pl Abl : premeturis
partActFut Neutr Pl Voc : premetura
partActPres Masc Sg Nom : premens
partActPres Masc Sg Acc : prementem
partActPres Masc Sg Gen : prementis
partActPres Masc Sg Dat : prementi
partActPres Masc Sg Abl : prementi
partActPres Masc Sg Voc : premens
partActPres Masc Pl Nom : prementes
partActPres Masc Pl Acc : prementes
partActPres Masc Pl Gen : prementium
partActPres Masc Pl Dat : prementibus
partActPres Masc Pl Abl : prementibus
partActPres Masc Pl Voc : prementes
partActPres Fem Sg Nom : premens
partActPres Fem Sg Acc : prementem
partActPres Fem Sg Gen : prementis
partActPres Fem Sg Dat : prementi
partActPres Fem Sg Abl : prementi
partActPres Fem Sg Voc : premens
partActPres Fem Pl Nom : prementes
partActPres Fem Pl Acc : prementes
partActPres Fem Pl Gen : prementium
partActPres Fem Pl Dat : prementibus
partActPres Fem Pl Abl : prementibus
partActPres Fem Pl Voc : prementes
partActPres Neutr Sg Nom : premens
partActPres Neutr Sg Acc : premens
partActPres Neutr Sg Gen : prementis
partActPres Neutr Sg Dat : prementi
partActPres Neutr Sg Abl : prementi
partActPres Neutr Sg Voc : premens
partActPres Neutr Pl Nom : prementia
partActPres Neutr Pl Acc : prementia
partActPres Neutr Pl Gen : prementium
partActPres Neutr Pl Dat : prementibus
partActPres Neutr Pl Abl : prementibus
partActPres Neutr Pl Voc : prementia
partPassPerf Masc Sg Nom : premetus
partPassPerf Masc Sg Acc : premetum
partPassPerf Masc Sg Gen : premeti
partPassPerf Masc Sg Dat : premeto
partPassPerf Masc Sg Abl : premeto
partPassPerf Masc Sg Voc : premete
partPassPerf Masc Pl Nom : premeti
partPassPerf Masc Pl Acc : premetos
partPassPerf Masc Pl Gen : premetorum
partPassPerf Masc Pl Dat : premetis
partPassPerf Masc Pl Abl : premetis
partPassPerf Masc Pl Voc : premeti
partPassPerf Fem Sg Nom : premeta
partPassPerf Fem Sg Acc : premetam
partPassPerf Fem Sg Gen : premetae
partPassPerf Fem Sg Dat : premetae
partPassPerf Fem Sg Abl : premeta
partPassPerf Fem Sg Voc : premeta
partPassPerf Fem Pl Nom : premetae
partPassPerf Fem Pl Acc : premetas
partPassPerf Fem Pl Gen : premetarum
partPassPerf Fem Pl Dat : premetis
partPassPerf Fem Pl Abl : premetis
partPassPerf Fem Pl Voc : premetae
partPassPerf Neutr Sg Nom : premetum
partPassPerf Neutr Sg Acc : premetum
partPassPerf Neutr Sg Gen : premeti
partPassPerf Neutr Sg Dat : premeto
partPassPerf Neutr Sg Abl : premeto
partPassPerf Neutr Sg Voc : premetum
partPassPerf Neutr Pl Nom : premeta
partPassPerf Neutr Pl Acc : premeta
partPassPerf Neutr Pl Gen : premetorum
partPassPerf Neutr Pl Dat : premetis
partPassPerf Neutr Pl Abl : premetis
partPassPerf Neutr Pl Voc : premeta
pass (VPass (VPres VInd) Masc Sg P1) : premeor
pass (VPass (VPres VInd) Masc Sg P2) : premeris
pass (VPass (VPres VInd) Masc Sg P3) : premetur
pass (VPass (VPres VInd) Masc Pl P1) : prememur
pass (VPass (VPres VInd) Masc Pl P2) : prememini
pass (VPass (VPres VInd) Masc Pl P3) : prememur
pass (VPass (VPres VInd) Fem Sg P1) : premeor
pass (VPass (VPres VInd) Fem Sg P2) : premeris
pass (VPass (VPres VInd) Fem Sg P3) : premetur
pass (VPass (VPres VInd) Fem Pl P1) : prememur
pass (VPass (VPres VInd) Fem Pl P2) : prememini
pass (VPass (VPres VInd) Fem Pl P3) : prememur
pass (VPass (VPres VInd) Neutr Sg P1) : premeor
pass (VPass (VPres VInd) Neutr Sg P2) : premeris
pass (VPass (VPres VInd) Neutr Sg P3) : premetur
pass (VPass (VPres VInd) Neutr Pl P1) : prememur
pass (VPass (VPres VInd) Neutr Pl P2) : prememini
pass (VPass (VPres VInd) Neutr Pl P3) : prememur
pass (VPass (VPres VConj) Masc Sg P1) : premear
pass (VPass (VPres VConj) Masc Sg P2) : premearis
pass (VPass (VPres VConj) Masc Sg P3) : premeatur
pass (VPass (VPres VConj) Masc Pl P1) : premeamur
pass (VPass (VPres VConj) Masc Pl P2) : premeamini
pass (VPass (VPres VConj) Masc Pl P3) : premeamur
pass (VPass (VPres VConj) Fem Sg P1) : premear
pass (VPass (VPres VConj) Fem Sg P2) : premearis
pass (VPass (VPres VConj) Fem Sg P3) : premeatur
pass (VPass (VPres VConj) Fem Pl P1) : premeamur
pass (VPass (VPres VConj) Fem Pl P2) : premeamini
pass (VPass (VPres VConj) Fem Pl P3) : premeamur
pass (VPass (VPres VConj) Neutr Sg P1) : premear
pass (VPass (VPres VConj) Neutr Sg P2) : premearis
pass (VPass (VPres VConj) Neutr Sg P3) : premeatur
pass (VPass (VPres VConj) Neutr Pl P1) : premeamur
pass (VPass (VPres VConj) Neutr Pl P2) : premeamini
pass (VPass (VPres VConj) Neutr Pl P3) : premeamur
pass (VPass (VImpf VInd) Masc Sg P1) : premer
pass (VPass (VImpf VInd) Masc Sg P2) : premeris
pass (VPass (VImpf VInd) Masc Sg P3) : premetur
pass (VPass (VImpf VInd) Masc Pl P1) : prememur
pass (VPass (VImpf VInd) Masc Pl P2) : prememini
pass (VPass (VImpf VInd) Masc Pl P3) : prememur
pass (VPass (VImpf VInd) Fem Sg P1) : premer
pass (VPass (VImpf VInd) Fem Sg P2) : premeris
pass (VPass (VImpf VInd) Fem Sg P3) : premetur
pass (VPass (VImpf VInd) Fem Pl P1) : prememur
pass (VPass (VImpf VInd) Fem Pl P2) : prememini
pass (VPass (VImpf VInd) Fem Pl P3) : prememur
pass (VPass (VImpf VInd) Neutr Sg P1) : premer
pass (VPass (VImpf VInd) Neutr Sg P2) : premeris
pass (VPass (VImpf VInd) Neutr Sg P3) : premetur
pass (VPass (VImpf VInd) Neutr Pl P1) : prememur
pass (VPass (VImpf VInd) Neutr Pl P2) : prememini
pass (VPass (VImpf VInd) Neutr Pl P3) : prememur
pass (VPass (VImpf VConj) Masc Sg P1) : premerer
pass (VPass (VImpf VConj) Masc Sg P2) : premereris
pass (VPass (VImpf VConj) Masc Sg P3) : premeretur
pass (VPass (VImpf VConj) Masc Pl P1) : premeremur
pass (VPass (VImpf VConj) Masc Pl P2) : premeremini
pass (VPass (VImpf VConj) Masc Pl P3) : premeremur
pass (VPass (VImpf VConj) Fem Sg P1) : premerer
pass (VPass (VImpf VConj) Fem Sg P2) : premereris
pass (VPass (VImpf VConj) Fem Sg P3) : premeretur
pass (VPass (VImpf VConj) Fem Pl P1) : premeremur
pass (VPass (VImpf VConj) Fem Pl P2) : premeremini
pass (VPass (VImpf VConj) Fem Pl P3) : premeremur
pass (VPass (VImpf VConj) Neutr Sg P1) : premerer
pass (VPass (VImpf VConj) Neutr Sg P2) : premereris
pass (VPass (VImpf VConj) Neutr Sg P3) : premeretur
pass (VPass (VImpf VConj) Neutr Pl P1) : premeremur
pass (VPass (VImpf VConj) Neutr Pl P2) : premeremini
pass (VPass (VImpf VConj) Neutr Pl P3) : premeremur
pass (VPass VFut Masc Sg P1) : premebor
pass (VPass VFut Masc Sg P2) : premeberis
pass (VPass VFut Masc Sg P3) : premebitur
pass (VPass VFut Masc Pl P1) : premebimur
pass (VPass VFut Masc Pl P2) : premebimini
pass (VPass VFut Masc Pl P3) : premebumur
pass (VPass VFut Fem Sg P1) : premebor
pass (VPass VFut Fem Sg P2) : premeberis
pass (VPass VFut Fem Sg P3) : premebitur
pass (VPass VFut Fem Pl P1) : premebimur
pass (VPass VFut Fem Pl P2) : premebimini
pass (VPass VFut Fem Pl P3) : premebumur
pass (VPass VFut Neutr Sg P1) : premebor
pass (VPass VFut Neutr Sg P2) : premeberis
pass (VPass VFut Neutr Sg P3) : premebitur
pass (VPass VFut Neutr Pl P1) : premebimur
pass (VPass VFut Neutr Pl P2) : premebimini
pass (VPass VFut Neutr Pl P3) : premebumur
sup VSupAcc : premetum
sup VSupAbl : premetu

 act (VAct VSim (VPres VInd) Sg P1) : poneo
act (VAct VSim (VPres VInd) Sg P2) : pones
act (VAct VSim (VPres VInd) Sg P3) : ponet
act (VAct VSim (VPres VInd) Pl P1) : ponemus
act (VAct VSim (VPres VInd) Pl P2) : ponetis
act (VAct VSim (VPres VInd) Pl P3) : ponent
act (VAct VSim (VPres VConj) Sg P1) : poneam
act (VAct VSim (VPres VConj) Sg P2) : poneas
act (VAct VSim (VPres VConj) Sg P3) : poneat
act (VAct VSim (VPres VConj) Pl P1) : poneamus
act (VAct VSim (VPres VConj) Pl P2) : poneatis
act (VAct VSim (VPres VConj) Pl P3) : poneant
act (VAct VSim (VImpf VInd) Sg P1) : ponebam
act (VAct VSim (VImpf VInd) Sg P2) : ponebas
act (VAct VSim (VImpf VInd) Sg P3) : ponebat
act (VAct VSim (VImpf VInd) Pl P1) : ponebamus
act (VAct VSim (VImpf VInd) Pl P2) : ponebatis
act (VAct VSim (VImpf VInd) Pl P3) : ponebant
act (VAct VSim (VImpf VConj) Sg P1) : ponerem
act (VAct VSim (VImpf VConj) Sg P2) : poneres
act (VAct VSim (VImpf VConj) Sg P3) : poneret
act (VAct VSim (VImpf VConj) Pl P1) : poneremus
act (VAct VSim (VImpf VConj) Pl P2) : poneretis
act (VAct VSim (VImpf VConj) Pl P3) : ponerent
act (VAct VSim VFut Sg P1) : ponebo
act (VAct VSim VFut Sg P2) : ponebis
act (VAct VSim VFut Sg P3) : ponebit
act (VAct VSim VFut Pl P1) : ponebimus
act (VAct VSim VFut Pl P2) : ponebitis
act (VAct VSim VFut Pl P3) : ponebunt
act (VAct VAnt (VPres VInd) Sg P1) : ponui
act (VAct VAnt (VPres VInd) Sg P2) : ponuisti
act (VAct VAnt (VPres VInd) Sg P3) : ponuit
act (VAct VAnt (VPres VInd) Pl P1) : ponuimus
act (VAct VAnt (VPres VInd) Pl P2) : ponuistis
act (VAct VAnt (VPres VInd) Pl P3) : ponuerunt
act (VAct VAnt (VPres VConj) Sg P1) : ponuerim
act (VAct VAnt (VPres VConj) Sg P2) : ponueris
act (VAct VAnt (VPres VConj) Sg P3) : ponuerit
act (VAct VAnt (VPres VConj) Pl P1) : ponuerimus
act (VAct VAnt (VPres VConj) Pl P2) : ponueritis
act (VAct VAnt (VPres VConj) Pl P3) : ponuerint
act (VAct VAnt (VImpf VInd) Sg P1) : ponueram
act (VAct VAnt (VImpf VInd) Sg P2) : ponueras
act (VAct VAnt (VImpf VInd) Sg P3) : ponuerat
act (VAct VAnt (VImpf VInd) Pl P1) : ponueramus
act (VAct VAnt (VImpf VInd) Pl P2) : ponueratis
act (VAct VAnt (VImpf VInd) Pl P3) : ponuerant
act (VAct VAnt (VImpf VConj) Sg P1) : ponuissem
act (VAct VAnt (VImpf VConj) Sg P2) : ponuisses
act (VAct VAnt (VImpf VConj) Sg P3) : ponuisset
act (VAct VAnt (VImpf VConj) Pl P1) : ponuissemus
act (VAct VAnt (VImpf VConj) Pl P2) : ponuissetis
act (VAct VAnt (VImpf VConj) Pl P3) : ponuissent
act (VAct VAnt VFut Sg P1) : ponuero
act (VAct VAnt VFut Sg P2) : ponueris
act (VAct VAnt VFut Sg P3) : ponuerit
act (VAct VAnt VFut Pl P1) : ponuerimus
act (VAct VAnt VFut Pl P2) : ponueritis
act (VAct VAnt VFut Pl P3) : ponuerint
c s : 
ger VGenAcc : ponendum
ger VGenGen : ponendi
ger VGenDat : ponendo
ger VGenAbl : ponendo
geriv Masc Sg Nom : ponendus
geriv Masc Sg Acc : ponendum
geriv Masc Sg Gen : ponendi
geriv Masc Sg Dat : ponendo
geriv Masc Sg Abl : ponendo
geriv Masc Sg Voc : ponende
geriv Masc Pl Nom : ponendi
geriv Masc Pl Acc : ponendos
geriv Masc Pl Gen : ponendorum
geriv Masc Pl Dat : ponendis
geriv Masc Pl Abl : ponendis
geriv Masc Pl Voc : ponendi
geriv Fem Sg Nom : ponenda
geriv Fem Sg Acc : ponendam
geriv Fem Sg Gen : ponendae
geriv Fem Sg Dat : ponendae
geriv Fem Sg Abl : ponenda
geriv Fem Sg Voc : ponenda
geriv Fem Pl Nom : ponendae
geriv Fem Pl Acc : ponendas
geriv Fem Pl Gen : ponendarum
geriv Fem Pl Dat : ponendis
geriv Fem Pl Abl : ponendis
geriv Fem Pl Voc : ponendae
geriv Neutr Sg Nom : ponendum
geriv Neutr Sg Acc : ponendum
geriv Neutr Sg Gen : ponendi
geriv Neutr Sg Dat : ponendo
geriv Neutr Sg Abl : ponendo
geriv Neutr Sg Voc : ponendum
geriv Neutr Pl Nom : ponenda
geriv Neutr Pl Acc : ponenda
geriv Neutr Pl Gen : ponendorum
geriv Neutr Pl Dat : ponendis
geriv Neutr Pl Abl : ponendis
geriv Neutr Pl Voc : ponenda
imp (VImp1 Sg) : pone
imp (VImp1 Pl) : ponete
imp (VImp2 Sg P1) : No imperative form
imp (VImp2 Sg P2) : poneto
imp (VImp2 Sg P3) : poneto
imp (VImp2 Pl P1) : No imperative form
imp (VImp2 Pl P2) : ponetote
imp (VImp2 Pl P3) : ponento
inf VInfActPres : ponere
inf VInfActPerf : ponuisse
inf VInfActFut : poneturum
partActFut Masc Sg Nom : poneturus
partActFut Masc Sg Acc : poneturum
partActFut Masc Sg Gen : poneturi
partActFut Masc Sg Dat : poneturo
partActFut Masc Sg Abl : poneturo
partActFut Masc Sg Voc : poneture
partActFut Masc Pl Nom : poneturi
partActFut Masc Pl Acc : poneturos
partActFut Masc Pl Gen : poneturorum
partActFut Masc Pl Dat : poneturis
partActFut Masc Pl Abl : poneturis
partActFut Masc Pl Voc : poneturi
partActFut Fem Sg Nom : ponetura
partActFut Fem Sg Acc : poneturam
partActFut Fem Sg Gen : poneturae
partActFut Fem Sg Dat : poneturae
partActFut Fem Sg Abl : ponetura
partActFut Fem Sg Voc : ponetura
partActFut Fem Pl Nom : poneturae
partActFut Fem Pl Acc : poneturas
partActFut Fem Pl Gen : poneturarum
partActFut Fem Pl Dat : poneturis
partActFut Fem Pl Abl : poneturis
partActFut Fem Pl Voc : poneturae
partActFut Neutr Sg Nom : poneturum
partActFut Neutr Sg Acc : poneturum
partActFut Neutr Sg Gen : poneturi
partActFut Neutr Sg Dat : poneturo
partActFut Neutr Sg Abl : poneturo
partActFut Neutr Sg Voc : poneturum
partActFut Neutr Pl Nom : ponetura
partActFut Neutr Pl Acc : ponetura
partActFut Neutr Pl Gen : poneturorum
partActFut Neutr Pl Dat : poneturis
partActFut Neutr Pl Abl : poneturis
partActFut Neutr Pl Voc : ponetura
partActPres Masc Sg Nom : ponens
partActPres Masc Sg Acc : ponentem
partActPres Masc Sg Gen : ponentis
partActPres Masc Sg Dat : ponenti
partActPres Masc Sg Abl : ponenti
partActPres Masc Sg Voc : ponens
partActPres Masc Pl Nom : ponentes
partActPres Masc Pl Acc : ponentes
partActPres Masc Pl Gen : ponentium
partActPres Masc Pl Dat : ponentibus
partActPres Masc Pl Abl : ponentibus
partActPres Masc Pl Voc : ponentes
partActPres Fem Sg Nom : ponens
partActPres Fem Sg Acc : ponentem
partActPres Fem Sg Gen : ponentis
partActPres Fem Sg Dat : ponenti
partActPres Fem Sg Abl : ponenti
partActPres Fem Sg Voc : ponens
partActPres Fem Pl Nom : ponentes
partActPres Fem Pl Acc : ponentes
partActPres Fem Pl Gen : ponentium
partActPres Fem Pl Dat : ponentibus
partActPres Fem Pl Abl : ponentibus
partActPres Fem Pl Voc : ponentes
partActPres Neutr Sg Nom : ponens
partActPres Neutr Sg Acc : ponens
partActPres Neutr Sg Gen : ponentis
partActPres Neutr Sg Dat : ponenti
partActPres Neutr Sg Abl : ponenti
partActPres Neutr Sg Voc : ponens
partActPres Neutr Pl Nom : ponentia
partActPres Neutr Pl Acc : ponentia
partActPres Neutr Pl Gen : ponentium
partActPres Neutr Pl Dat : ponentibus
partActPres Neutr Pl Abl : ponentibus
partActPres Neutr Pl Voc : ponentia
partPassPerf Masc Sg Nom : ponetus
partPassPerf Masc Sg Acc : ponetum
partPassPerf Masc Sg Gen : poneti
partPassPerf Masc Sg Dat : poneto
partPassPerf Masc Sg Abl : poneto
partPassPerf Masc Sg Voc : ponete
partPassPerf Masc Pl Nom : poneti
partPassPerf Masc Pl Acc : ponetos
partPassPerf Masc Pl Gen : ponetorum
partPassPerf Masc Pl Dat : ponetis
partPassPerf Masc Pl Abl : ponetis
partPassPerf Masc Pl Voc : poneti
partPassPerf Fem Sg Nom : poneta
partPassPerf Fem Sg Acc : ponetam
partPassPerf Fem Sg Gen : ponetae
partPassPerf Fem Sg Dat : ponetae
partPassPerf Fem Sg Abl : poneta
partPassPerf Fem Sg Voc : poneta
partPassPerf Fem Pl Nom : ponetae
partPassPerf Fem Pl Acc : ponetas
partPassPerf Fem Pl Gen : ponetarum
partPassPerf Fem Pl Dat : ponetis
partPassPerf Fem Pl Abl : ponetis
partPassPerf Fem Pl Voc : ponetae
partPassPerf Neutr Sg Nom : ponetum
partPassPerf Neutr Sg Acc : ponetum
partPassPerf Neutr Sg Gen : poneti
partPassPerf Neutr Sg Dat : poneto
partPassPerf Neutr Sg Abl : poneto
partPassPerf Neutr Sg Voc : ponetum
partPassPerf Neutr Pl Nom : poneta
partPassPerf Neutr Pl Acc : poneta
partPassPerf Neutr Pl Gen : ponetorum
partPassPerf Neutr Pl Dat : ponetis
partPassPerf Neutr Pl Abl : ponetis
partPassPerf Neutr Pl Voc : poneta
pass (VPass (VPres VInd) Masc Sg P1) : poneor
pass (VPass (VPres VInd) Masc Sg P2) : poneris
pass (VPass (VPres VInd) Masc Sg P3) : ponetur
pass (VPass (VPres VInd) Masc Pl P1) : ponemur
pass (VPass (VPres VInd) Masc Pl P2) : ponemini
pass (VPass (VPres VInd) Masc Pl P3) : ponemur
pass (VPass (VPres VInd) Fem Sg P1) : poneor
pass (VPass (VPres VInd) Fem Sg P2) : poneris
pass (VPass (VPres VInd) Fem Sg P3) : ponetur
pass (VPass (VPres VInd) Fem Pl P1) : ponemur
pass (VPass (VPres VInd) Fem Pl P2) : ponemini
pass (VPass (VPres VInd) Fem Pl P3) : ponemur
pass (VPass (VPres VInd) Neutr Sg P1) : poneor
pass (VPass (VPres VInd) Neutr Sg P2) : poneris
pass (VPass (VPres VInd) Neutr Sg P3) : ponetur
pass (VPass (VPres VInd) Neutr Pl P1) : ponemur
pass (VPass (VPres VInd) Neutr Pl P2) : ponemini
pass (VPass (VPres VInd) Neutr Pl P3) : ponemur
pass (VPass (VPres VConj) Masc Sg P1) : ponear
pass (VPass (VPres VConj) Masc Sg P2) : ponearis
pass (VPass (VPres VConj) Masc Sg P3) : poneatur
pass (VPass (VPres VConj) Masc Pl P1) : poneamur
pass (VPass (VPres VConj) Masc Pl P2) : poneamini
pass (VPass (VPres VConj) Masc Pl P3) : poneamur
pass (VPass (VPres VConj) Fem Sg P1) : ponear
pass (VPass (VPres VConj) Fem Sg P2) : ponearis
pass (VPass (VPres VConj) Fem Sg P3) : poneatur
pass (VPass (VPres VConj) Fem Pl P1) : poneamur
pass (VPass (VPres VConj) Fem Pl P2) : poneamini
pass (VPass (VPres VConj) Fem Pl P3) : poneamur
pass (VPass (VPres VConj) Neutr Sg P1) : ponear
pass (VPass (VPres VConj) Neutr Sg P2) : ponearis
pass (VPass (VPres VConj) Neutr Sg P3) : poneatur
pass (VPass (VPres VConj) Neutr Pl P1) : poneamur
pass (VPass (VPres VConj) Neutr Pl P2) : poneamini
pass (VPass (VPres VConj) Neutr Pl P3) : poneamur
pass (VPass (VImpf VInd) Masc Sg P1) : poner
pass (VPass (VImpf VInd) Masc Sg P2) : poneris
pass (VPass (VImpf VInd) Masc Sg P3) : ponetur
pass (VPass (VImpf VInd) Masc Pl P1) : ponemur
pass (VPass (VImpf VInd) Masc Pl P2) : ponemini
pass (VPass (VImpf VInd) Masc Pl P3) : ponemur
pass (VPass (VImpf VInd) Fem Sg P1) : poner
pass (VPass (VImpf VInd) Fem Sg P2) : poneris
pass (VPass (VImpf VInd) Fem Sg P3) : ponetur
pass (VPass (VImpf VInd) Fem Pl P1) : ponemur
pass (VPass (VImpf VInd) Fem Pl P2) : ponemini
pass (VPass (VImpf VInd) Fem Pl P3) : ponemur
pass (VPass (VImpf VInd) Neutr Sg P1) : poner
pass (VPass (VImpf VInd) Neutr Sg P2) : poneris
pass (VPass (VImpf VInd) Neutr Sg P3) : ponetur
pass (VPass (VImpf VInd) Neutr Pl P1) : ponemur
pass (VPass (VImpf VInd) Neutr Pl P2) : ponemini
pass (VPass (VImpf VInd) Neutr Pl P3) : ponemur
pass (VPass (VImpf VConj) Masc Sg P1) : ponerer
pass (VPass (VImpf VConj) Masc Sg P2) : ponereris
pass (VPass (VImpf VConj) Masc Sg P3) : poneretur
pass (VPass (VImpf VConj) Masc Pl P1) : poneremur
pass (VPass (VImpf VConj) Masc Pl P2) : poneremini
pass (VPass (VImpf VConj) Masc Pl P3) : poneremur
pass (VPass (VImpf VConj) Fem Sg P1) : ponerer
pass (VPass (VImpf VConj) Fem Sg P2) : ponereris
pass (VPass (VImpf VConj) Fem Sg P3) : poneretur
pass (VPass (VImpf VConj) Fem Pl P1) : poneremur
pass (VPass (VImpf VConj) Fem Pl P2) : poneremini
pass (VPass (VImpf VConj) Fem Pl P3) : poneremur
pass (VPass (VImpf VConj) Neutr Sg P1) : ponerer
pass (VPass (VImpf VConj) Neutr Sg P2) : ponereris
pass (VPass (VImpf VConj) Neutr Sg P3) : poneretur
pass (VPass (VImpf VConj) Neutr Pl P1) : poneremur
pass (VPass (VImpf VConj) Neutr Pl P2) : poneremini
pass (VPass (VImpf VConj) Neutr Pl P3) : poneremur
pass (VPass VFut Masc Sg P1) : ponebor
pass (VPass VFut Masc Sg P2) : poneberis
pass (VPass VFut Masc Sg P3) : ponebitur
pass (VPass VFut Masc Pl P1) : ponebimur
pass (VPass VFut Masc Pl P2) : ponebimini
pass (VPass VFut Masc Pl P3) : ponebumur
pass (VPass VFut Fem Sg P1) : ponebor
pass (VPass VFut Fem Sg P2) : poneberis
pass (VPass VFut Fem Sg P3) : ponebitur
pass (VPass VFut Fem Pl P1) : ponebimur
pass (VPass VFut Fem Pl P2) : ponebimini
pass (VPass VFut Fem Pl P3) : ponebumur
pass (VPass VFut Neutr Sg P1) : ponebor
pass (VPass VFut Neutr Sg P2) : poneberis
pass (VPass VFut Neutr Sg P3) : ponebitur
pass (VPass VFut Neutr Pl P1) : ponebimur
pass (VPass VFut Neutr Pl P2) : ponebimini
pass (VPass VFut Neutr Pl P3) : ponebumur
sup VSupAcc : ponetum
sup VSupAbl : ponetu

 act (VAct VSim (VPres VInd) Sg P1) : legeo
act (VAct VSim (VPres VInd) Sg P2) : leges
act (VAct VSim (VPres VInd) Sg P3) : leget
act (VAct VSim (VPres VInd) Pl P1) : legemus
act (VAct VSim (VPres VInd) Pl P2) : legetis
act (VAct VSim (VPres VInd) Pl P3) : legent
act (VAct VSim (VPres VConj) Sg P1) : legeam
act (VAct VSim (VPres VConj) Sg P2) : legeas
act (VAct VSim (VPres VConj) Sg P3) : legeat
act (VAct VSim (VPres VConj) Pl P1) : legeamus
act (VAct VSim (VPres VConj) Pl P2) : legeatis
act (VAct VSim (VPres VConj) Pl P3) : legeant
act (VAct VSim (VImpf VInd) Sg P1) : legebam
act (VAct VSim (VImpf VInd) Sg P2) : legebas
act (VAct VSim (VImpf VInd) Sg P3) : legebat
act (VAct VSim (VImpf VInd) Pl P1) : legebamus
act (VAct VSim (VImpf VInd) Pl P2) : legebatis
act (VAct VSim (VImpf VInd) Pl P3) : legebant
act (VAct VSim (VImpf VConj) Sg P1) : legerem
act (VAct VSim (VImpf VConj) Sg P2) : legeres
act (VAct VSim (VImpf VConj) Sg P3) : legeret
act (VAct VSim (VImpf VConj) Pl P1) : legeremus
act (VAct VSim (VImpf VConj) Pl P2) : legeretis
act (VAct VSim (VImpf VConj) Pl P3) : legerent
act (VAct VSim VFut Sg P1) : legebo
act (VAct VSim VFut Sg P2) : legebis
act (VAct VSim VFut Sg P3) : legebit
act (VAct VSim VFut Pl P1) : legebimus
act (VAct VSim VFut Pl P2) : legebitis
act (VAct VSim VFut Pl P3) : legebunt
act (VAct VAnt (VPres VInd) Sg P1) : legui
act (VAct VAnt (VPres VInd) Sg P2) : leguisti
act (VAct VAnt (VPres VInd) Sg P3) : leguit
act (VAct VAnt (VPres VInd) Pl P1) : leguimus
act (VAct VAnt (VPres VInd) Pl P2) : leguistis
act (VAct VAnt (VPres VInd) Pl P3) : leguerunt
act (VAct VAnt (VPres VConj) Sg P1) : leguerim
act (VAct VAnt (VPres VConj) Sg P2) : legueris
act (VAct VAnt (VPres VConj) Sg P3) : leguerit
act (VAct VAnt (VPres VConj) Pl P1) : leguerimus
act (VAct VAnt (VPres VConj) Pl P2) : legueritis
act (VAct VAnt (VPres VConj) Pl P3) : leguerint
act (VAct VAnt (VImpf VInd) Sg P1) : legueram
act (VAct VAnt (VImpf VInd) Sg P2) : legueras
act (VAct VAnt (VImpf VInd) Sg P3) : leguerat
act (VAct VAnt (VImpf VInd) Pl P1) : legueramus
act (VAct VAnt (VImpf VInd) Pl P2) : legueratis
act (VAct VAnt (VImpf VInd) Pl P3) : leguerant
act (VAct VAnt (VImpf VConj) Sg P1) : leguissem
act (VAct VAnt (VImpf VConj) Sg P2) : leguisses
act (VAct VAnt (VImpf VConj) Sg P3) : leguisset
act (VAct VAnt (VImpf VConj) Pl P1) : leguissemus
act (VAct VAnt (VImpf VConj) Pl P2) : leguissetis
act (VAct VAnt (VImpf VConj) Pl P3) : leguissent
act (VAct VAnt VFut Sg P1) : leguero
act (VAct VAnt VFut Sg P2) : legueris
act (VAct VAnt VFut Sg P3) : leguerit
act (VAct VAnt VFut Pl P1) : leguerimus
act (VAct VAnt VFut Pl P2) : legueritis
act (VAct VAnt VFut Pl P3) : leguerint
c s : 
ger VGenAcc : legendum
ger VGenGen : legendi
ger VGenDat : legendo
ger VGenAbl : legendo
geriv Masc Sg Nom : legendus
geriv Masc Sg Acc : legendum
geriv Masc Sg Gen : legendi
geriv Masc Sg Dat : legendo
geriv Masc Sg Abl : legendo
geriv Masc Sg Voc : legende
geriv Masc Pl Nom : legendi
geriv Masc Pl Acc : legendos
geriv Masc Pl Gen : legendorum
geriv Masc Pl Dat : legendis
geriv Masc Pl Abl : legendis
geriv Masc Pl Voc : legendi
geriv Fem Sg Nom : legenda
geriv Fem Sg Acc : legendam
geriv Fem Sg Gen : legendae
geriv Fem Sg Dat : legendae
geriv Fem Sg Abl : legenda
geriv Fem Sg Voc : legenda
geriv Fem Pl Nom : legendae
geriv Fem Pl Acc : legendas
geriv Fem Pl Gen : legendarum
geriv Fem Pl Dat : legendis
geriv Fem Pl Abl : legendis
geriv Fem Pl Voc : legendae
geriv Neutr Sg Nom : legendum
geriv Neutr Sg Acc : legendum
geriv Neutr Sg Gen : legendi
geriv Neutr Sg Dat : legendo
geriv Neutr Sg Abl : legendo
geriv Neutr Sg Voc : legendum
geriv Neutr Pl Nom : legenda
geriv Neutr Pl Acc : legenda
geriv Neutr Pl Gen : legendorum
geriv Neutr Pl Dat : legendis
geriv Neutr Pl Abl : legendis
geriv Neutr Pl Voc : legenda
imp (VImp1 Sg) : lege
imp (VImp1 Pl) : legete
imp (VImp2 Sg P1) : No imperative form
imp (VImp2 Sg P2) : legeto
imp (VImp2 Sg P3) : legeto
imp (VImp2 Pl P1) : No imperative form
imp (VImp2 Pl P2) : legetote
imp (VImp2 Pl P3) : legento
inf VInfActPres : legere
inf VInfActPerf : leguisse
inf VInfActFut : legeturum
partActFut Masc Sg Nom : legeturus
partActFut Masc Sg Acc : legeturum
partActFut Masc Sg Gen : legeturi
partActFut Masc Sg Dat : legeturo
partActFut Masc Sg Abl : legeturo
partActFut Masc Sg Voc : legeture
partActFut Masc Pl Nom : legeturi
partActFut Masc Pl Acc : legeturos
partActFut Masc Pl Gen : legeturorum
partActFut Masc Pl Dat : legeturis
partActFut Masc Pl Abl : legeturis
partActFut Masc Pl Voc : legeturi
partActFut Fem Sg Nom : legetura
partActFut Fem Sg Acc : legeturam
partActFut Fem Sg Gen : legeturae
partActFut Fem Sg Dat : legeturae
partActFut Fem Sg Abl : legetura
partActFut Fem Sg Voc : legetura
partActFut Fem Pl Nom : legeturae
partActFut Fem Pl Acc : legeturas
partActFut Fem Pl Gen : legeturarum
partActFut Fem Pl Dat : legeturis
partActFut Fem Pl Abl : legeturis
partActFut Fem Pl Voc : legeturae
partActFut Neutr Sg Nom : legeturum
partActFut Neutr Sg Acc : legeturum
partActFut Neutr Sg Gen : legeturi
partActFut Neutr Sg Dat : legeturo
partActFut Neutr Sg Abl : legeturo
partActFut Neutr Sg Voc : legeturum
partActFut Neutr Pl Nom : legetura
partActFut Neutr Pl Acc : legetura
partActFut Neutr Pl Gen : legeturorum
partActFut Neutr Pl Dat : legeturis
partActFut Neutr Pl Abl : legeturis
partActFut Neutr Pl Voc : legetura
partActPres Masc Sg Nom : legens
partActPres Masc Sg Acc : legentem
partActPres Masc Sg Gen : legentis
partActPres Masc Sg Dat : legenti
partActPres Masc Sg Abl : legenti
partActPres Masc Sg Voc : legens
partActPres Masc Pl Nom : legentes
partActPres Masc Pl Acc : legentes
partActPres Masc Pl Gen : legentium
partActPres Masc Pl Dat : legentibus
partActPres Masc Pl Abl : legentibus
partActPres Masc Pl Voc : legentes
partActPres Fem Sg Nom : legens
partActPres Fem Sg Acc : legentem
partActPres Fem Sg Gen : legentis
partActPres Fem Sg Dat : legenti
partActPres Fem Sg Abl : legenti
partActPres Fem Sg Voc : legens
partActPres Fem Pl Nom : legentes
partActPres Fem Pl Acc : legentes
partActPres Fem Pl Gen : legentium
partActPres Fem Pl Dat : legentibus
partActPres Fem Pl Abl : legentibus
partActPres Fem Pl Voc : legentes
partActPres Neutr Sg Nom : legens
partActPres Neutr Sg Acc : legens
partActPres Neutr Sg Gen : legentis
partActPres Neutr Sg Dat : legenti
partActPres Neutr Sg Abl : legenti
partActPres Neutr Sg Voc : legens
partActPres Neutr Pl Nom : legentia
partActPres Neutr Pl Acc : legentia
partActPres Neutr Pl Gen : legentium
partActPres Neutr Pl Dat : legentibus
partActPres Neutr Pl Abl : legentibus
partActPres Neutr Pl Voc : legentia
partPassPerf Masc Sg Nom : legetus
partPassPerf Masc Sg Acc : legetum
partPassPerf Masc Sg Gen : legeti
partPassPerf Masc Sg Dat : legeto
partPassPerf Masc Sg Abl : legeto
partPassPerf Masc Sg Voc : legete
partPassPerf Masc Pl Nom : legeti
partPassPerf Masc Pl Acc : legetos
partPassPerf Masc Pl Gen : legetorum
partPassPerf Masc Pl Dat : legetis
partPassPerf Masc Pl Abl : legetis
partPassPerf Masc Pl Voc : legeti
partPassPerf Fem Sg Nom : legeta
partPassPerf Fem Sg Acc : legetam
partPassPerf Fem Sg Gen : legetae
partPassPerf Fem Sg Dat : legetae
partPassPerf Fem Sg Abl : legeta
partPassPerf Fem Sg Voc : legeta
partPassPerf Fem Pl Nom : legetae
partPassPerf Fem Pl Acc : legetas
partPassPerf Fem Pl Gen : legetarum
partPassPerf Fem Pl Dat : legetis
partPassPerf Fem Pl Abl : legetis
partPassPerf Fem Pl Voc : legetae
partPassPerf Neutr Sg Nom : legetum
partPassPerf Neutr Sg Acc : legetum
partPassPerf Neutr Sg Gen : legeti
partPassPerf Neutr Sg Dat : legeto
partPassPerf Neutr Sg Abl : legeto
partPassPerf Neutr Sg Voc : legetum
partPassPerf Neutr Pl Nom : legeta
partPassPerf Neutr Pl Acc : legeta
partPassPerf Neutr Pl Gen : legetorum
partPassPerf Neutr Pl Dat : legetis
partPassPerf Neutr Pl Abl : legetis
partPassPerf Neutr Pl Voc : legeta
pass (VPass (VPres VInd) Masc Sg P1) : legeor
pass (VPass (VPres VInd) Masc Sg P2) : legeris
pass (VPass (VPres VInd) Masc Sg P3) : legetur
pass (VPass (VPres VInd) Masc Pl P1) : legemur
pass (VPass (VPres VInd) Masc Pl P2) : legemini
pass (VPass (VPres VInd) Masc Pl P3) : legemur
pass (VPass (VPres VInd) Fem Sg P1) : legeor
pass (VPass (VPres VInd) Fem Sg P2) : legeris
pass (VPass (VPres VInd) Fem Sg P3) : legetur
pass (VPass (VPres VInd) Fem Pl P1) : legemur
pass (VPass (VPres VInd) Fem Pl P2) : legemini
pass (VPass (VPres VInd) Fem Pl P3) : legemur
pass (VPass (VPres VInd) Neutr Sg P1) : legeor
pass (VPass (VPres VInd) Neutr Sg P2) : legeris
pass (VPass (VPres VInd) Neutr Sg P3) : legetur
pass (VPass (VPres VInd) Neutr Pl P1) : legemur
pass (VPass (VPres VInd) Neutr Pl P2) : legemini
pass (VPass (VPres VInd) Neutr Pl P3) : legemur
pass (VPass (VPres VConj) Masc Sg P1) : legear
pass (VPass (VPres VConj) Masc Sg P2) : legearis
pass (VPass (VPres VConj) Masc Sg P3) : legeatur
pass (VPass (VPres VConj) Masc Pl P1) : legeamur
pass (VPass (VPres VConj) Masc Pl P2) : legeamini
pass (VPass (VPres VConj) Masc Pl P3) : legeamur
pass (VPass (VPres VConj) Fem Sg P1) : legear
pass (VPass (VPres VConj) Fem Sg P2) : legearis
pass (VPass (VPres VConj) Fem Sg P3) : legeatur
pass (VPass (VPres VConj) Fem Pl P1) : legeamur
pass (VPass (VPres VConj) Fem Pl P2) : legeamini
pass (VPass (VPres VConj) Fem Pl P3) : legeamur
pass (VPass (VPres VConj) Neutr Sg P1) : legear
pass (VPass (VPres VConj) Neutr Sg P2) : legearis
pass (VPass (VPres VConj) Neutr Sg P3) : legeatur
pass (VPass (VPres VConj) Neutr Pl P1) : legeamur
pass (VPass (VPres VConj) Neutr Pl P2) : legeamini
pass (VPass (VPres VConj) Neutr Pl P3) : legeamur
pass (VPass (VImpf VInd) Masc Sg P1) : leger
pass (VPass (VImpf VInd) Masc Sg P2) : legeris
pass (VPass (VImpf VInd) Masc Sg P3) : legetur
pass (VPass (VImpf VInd) Masc Pl P1) : legemur
pass (VPass (VImpf VInd) Masc Pl P2) : legemini
pass (VPass (VImpf VInd) Masc Pl P3) : legemur
pass (VPass (VImpf VInd) Fem Sg P1) : leger
pass (VPass (VImpf VInd) Fem Sg P2) : legeris
pass (VPass (VImpf VInd) Fem Sg P3) : legetur
pass (VPass (VImpf VInd) Fem Pl P1) : legemur
pass (VPass (VImpf VInd) Fem Pl P2) : legemini
pass (VPass (VImpf VInd) Fem Pl P3) : legemur
pass (VPass (VImpf VInd) Neutr Sg P1) : leger
pass (VPass (VImpf VInd) Neutr Sg P2) : legeris
pass (VPass (VImpf VInd) Neutr Sg P3) : legetur
pass (VPass (VImpf VInd) Neutr Pl P1) : legemur
pass (VPass (VImpf VInd) Neutr Pl P2) : legemini
pass (VPass (VImpf VInd) Neutr Pl P3) : legemur
pass (VPass (VImpf VConj) Masc Sg P1) : legerer
pass (VPass (VImpf VConj) Masc Sg P2) : legereris
pass (VPass (VImpf VConj) Masc Sg P3) : legeretur
pass (VPass (VImpf VConj) Masc Pl P1) : legeremur
pass (VPass (VImpf VConj) Masc Pl P2) : legeremini
pass (VPass (VImpf VConj) Masc Pl P3) : legeremur
pass (VPass (VImpf VConj) Fem Sg P1) : legerer
pass (VPass (VImpf VConj) Fem Sg P2) : legereris
pass (VPass (VImpf VConj) Fem Sg P3) : legeretur
pass (VPass (VImpf VConj) Fem Pl P1) : legeremur
pass (VPass (VImpf VConj) Fem Pl P2) : legeremini
pass (VPass (VImpf VConj) Fem Pl P3) : legeremur
pass (VPass (VImpf VConj) Neutr Sg P1) : legerer
pass (VPass (VImpf VConj) Neutr Sg P2) : legereris
pass (VPass (VImpf VConj) Neutr Sg P3) : legeretur
pass (VPass (VImpf VConj) Neutr Pl P1) : legeremur
pass (VPass (VImpf VConj) Neutr Pl P2) : legeremini
pass (VPass (VImpf VConj) Neutr Pl P3) : legeremur
pass (VPass VFut Masc Sg P1) : legebor
pass (VPass VFut Masc Sg P2) : legeberis
pass (VPass VFut Masc Sg P3) : legebitur
pass (VPass VFut Masc Pl P1) : legebimur
pass (VPass VFut Masc Pl P2) : legebimini
pass (VPass VFut Masc Pl P3) : legebumur
pass (VPass VFut Fem Sg P1) : legebor
pass (VPass VFut Fem Sg P2) : legeberis
pass (VPass VFut Fem Sg P3) : legebitur
pass (VPass VFut Fem Pl P1) : legebimur
pass (VPass VFut Fem Pl P2) : legebimini
pass (VPass VFut Fem Pl P3) : legebumur
pass (VPass VFut Neutr Sg P1) : legebor
pass (VPass VFut Neutr Sg P2) : legeberis
pass (VPass VFut Neutr Sg P3) : legebitur
pass (VPass VFut Neutr Pl P1) : legebimur
pass (VPass VFut Neutr Pl P2) : legebimini
pass (VPass VFut Neutr Pl P3) : legebumur
sup VSupAcc : legetum
sup VSupAbl : legetu

 act (VAct VSim (VPres VInd) Sg P1) : radeo
act (VAct VSim (VPres VInd) Sg P2) : rades
act (VAct VSim (VPres VInd) Sg P3) : radet
act (VAct VSim (VPres VInd) Pl P1) : rademus
act (VAct VSim (VPres VInd) Pl P2) : radetis
act (VAct VSim (VPres VInd) Pl P3) : radent
act (VAct VSim (VPres VConj) Sg P1) : radeam
act (VAct VSim (VPres VConj) Sg P2) : radeas
act (VAct VSim (VPres VConj) Sg P3) : radeat
act (VAct VSim (VPres VConj) Pl P1) : radeamus
act (VAct VSim (VPres VConj) Pl P2) : radeatis
act (VAct VSim (VPres VConj) Pl P3) : radeant
act (VAct VSim (VImpf VInd) Sg P1) : radebam
act (VAct VSim (VImpf VInd) Sg P2) : radebas
act (VAct VSim (VImpf VInd) Sg P3) : radebat
act (VAct VSim (VImpf VInd) Pl P1) : radebamus
act (VAct VSim (VImpf VInd) Pl P2) : radebatis
act (VAct VSim (VImpf VInd) Pl P3) : radebant
act (VAct VSim (VImpf VConj) Sg P1) : raderem
act (VAct VSim (VImpf VConj) Sg P2) : raderes
act (VAct VSim (VImpf VConj) Sg P3) : raderet
act (VAct VSim (VImpf VConj) Pl P1) : raderemus
act (VAct VSim (VImpf VConj) Pl P2) : raderetis
act (VAct VSim (VImpf VConj) Pl P3) : raderent
act (VAct VSim VFut Sg P1) : radebo
act (VAct VSim VFut Sg P2) : radebis
act (VAct VSim VFut Sg P3) : radebit
act (VAct VSim VFut Pl P1) : radebimus
act (VAct VSim VFut Pl P2) : radebitis
act (VAct VSim VFut Pl P3) : radebunt
act (VAct VAnt (VPres VInd) Sg P1) : radui
act (VAct VAnt (VPres VInd) Sg P2) : raduisti
act (VAct VAnt (VPres VInd) Sg P3) : raduit
act (VAct VAnt (VPres VInd) Pl P1) : raduimus
act (VAct VAnt (VPres VInd) Pl P2) : raduistis
act (VAct VAnt (VPres VInd) Pl P3) : raduerunt
act (VAct VAnt (VPres VConj) Sg P1) : raduerim
act (VAct VAnt (VPres VConj) Sg P2) : radueris
act (VAct VAnt (VPres VConj) Sg P3) : raduerit
act (VAct VAnt (VPres VConj) Pl P1) : raduerimus
act (VAct VAnt (VPres VConj) Pl P2) : radueritis
act (VAct VAnt (VPres VConj) Pl P3) : raduerint
act (VAct VAnt (VImpf VInd) Sg P1) : radueram
act (VAct VAnt (VImpf VInd) Sg P2) : radueras
act (VAct VAnt (VImpf VInd) Sg P3) : raduerat
act (VAct VAnt (VImpf VInd) Pl P1) : radueramus
act (VAct VAnt (VImpf VInd) Pl P2) : radueratis
act (VAct VAnt (VImpf VInd) Pl P3) : raduerant
act (VAct VAnt (VImpf VConj) Sg P1) : raduissem
act (VAct VAnt (VImpf VConj) Sg P2) : raduisses
act (VAct VAnt (VImpf VConj) Sg P3) : raduisset
act (VAct VAnt (VImpf VConj) Pl P1) : raduissemus
act (VAct VAnt (VImpf VConj) Pl P2) : raduissetis
act (VAct VAnt (VImpf VConj) Pl P3) : raduissent
act (VAct VAnt VFut Sg P1) : raduero
act (VAct VAnt VFut Sg P2) : radueris
act (VAct VAnt VFut Sg P3) : raduerit
act (VAct VAnt VFut Pl P1) : raduerimus
act (VAct VAnt VFut Pl P2) : radueritis
act (VAct VAnt VFut Pl P3) : raduerint
c s : 
ger VGenAcc : radendum
ger VGenGen : radendi
ger VGenDat : radendo
ger VGenAbl : radendo
geriv Masc Sg Nom : radendus
geriv Masc Sg Acc : radendum
geriv Masc Sg Gen : radendi
geriv Masc Sg Dat : radendo
geriv Masc Sg Abl : radendo
geriv Masc Sg Voc : radende
geriv Masc Pl Nom : radendi
geriv Masc Pl Acc : radendos
geriv Masc Pl Gen : radendorum
geriv Masc Pl Dat : radendis
geriv Masc Pl Abl : radendis
geriv Masc Pl Voc : radendi
geriv Fem Sg Nom : radenda
geriv Fem Sg Acc : radendam
geriv Fem Sg Gen : radendae
geriv Fem Sg Dat : radendae
geriv Fem Sg Abl : radenda
geriv Fem Sg Voc : radenda
geriv Fem Pl Nom : radendae
geriv Fem Pl Acc : radendas
geriv Fem Pl Gen : radendarum
geriv Fem Pl Dat : radendis
geriv Fem Pl Abl : radendis
geriv Fem Pl Voc : radendae
geriv Neutr Sg Nom : radendum
geriv Neutr Sg Acc : radendum
geriv Neutr Sg Gen : radendi
geriv Neutr Sg Dat : radendo
geriv Neutr Sg Abl : radendo
geriv Neutr Sg Voc : radendum
geriv Neutr Pl Nom : radenda
geriv Neutr Pl Acc : radenda
geriv Neutr Pl Gen : radendorum
geriv Neutr Pl Dat : radendis
geriv Neutr Pl Abl : radendis
geriv Neutr Pl Voc : radenda
imp (VImp1 Sg) : rade
imp (VImp1 Pl) : radete
imp (VImp2 Sg P1) : No imperative form
imp (VImp2 Sg P2) : radeto
imp (VImp2 Sg P3) : radeto
imp (VImp2 Pl P1) : No imperative form
imp (VImp2 Pl P2) : radetote
imp (VImp2 Pl P3) : radento
inf VInfActPres : radere
inf VInfActPerf : raduisse
inf VInfActFut : radeturum
partActFut Masc Sg Nom : radeturus
partActFut Masc Sg Acc : radeturum
partActFut Masc Sg Gen : radeturi
partActFut Masc Sg Dat : radeturo
partActFut Masc Sg Abl : radeturo
partActFut Masc Sg Voc : radeture
partActFut Masc Pl Nom : radeturi
partActFut Masc Pl Acc : radeturos
partActFut Masc Pl Gen : radeturorum
partActFut Masc Pl Dat : radeturis
partActFut Masc Pl Abl : radeturis
partActFut Masc Pl Voc : radeturi
partActFut Fem Sg Nom : radetura
partActFut Fem Sg Acc : radeturam
partActFut Fem Sg Gen : radeturae
partActFut Fem Sg Dat : radeturae
partActFut Fem Sg Abl : radetura
partActFut Fem Sg Voc : radetura
partActFut Fem Pl Nom : radeturae
partActFut Fem Pl Acc : radeturas
partActFut Fem Pl Gen : radeturarum
partActFut Fem Pl Dat : radeturis
partActFut Fem Pl Abl : radeturis
partActFut Fem Pl Voc : radeturae
partActFut Neutr Sg Nom : radeturum
partActFut Neutr Sg Acc : radeturum
partActFut Neutr Sg Gen : radeturi
partActFut Neutr Sg Dat : radeturo
partActFut Neutr Sg Abl : radeturo
partActFut Neutr Sg Voc : radeturum
partActFut Neutr Pl Nom : radetura
partActFut Neutr Pl Acc : radetura
partActFut Neutr Pl Gen : radeturorum
partActFut Neutr Pl Dat : radeturis
partActFut Neutr Pl Abl : radeturis
partActFut Neutr Pl Voc : radetura
partActPres Masc Sg Nom : radens
partActPres Masc Sg Acc : radentem
partActPres Masc Sg Gen : radentis
partActPres Masc Sg Dat : radenti
partActPres Masc Sg Abl : radenti
partActPres Masc Sg Voc : radens
partActPres Masc Pl Nom : radentes
partActPres Masc Pl Acc : radentes
partActPres Masc Pl Gen : radentium
partActPres Masc Pl Dat : radentibus
partActPres Masc Pl Abl : radentibus
partActPres Masc Pl Voc : radentes
partActPres Fem Sg Nom : radens
partActPres Fem Sg Acc : radentem
partActPres Fem Sg Gen : radentis
partActPres Fem Sg Dat : radenti
partActPres Fem Sg Abl : radenti
partActPres Fem Sg Voc : radens
partActPres Fem Pl Nom : radentes
partActPres Fem Pl Acc : radentes
partActPres Fem Pl Gen : radentium
partActPres Fem Pl Dat : radentibus
partActPres Fem Pl Abl : radentibus
partActPres Fem Pl Voc : radentes
partActPres Neutr Sg Nom : radens
partActPres Neutr Sg Acc : radens
partActPres Neutr Sg Gen : radentis
partActPres Neutr Sg Dat : radenti
partActPres Neutr Sg Abl : radenti
partActPres Neutr Sg Voc : radens
partActPres Neutr Pl Nom : radentia
partActPres Neutr Pl Acc : radentia
partActPres Neutr Pl Gen : radentium
partActPres Neutr Pl Dat : radentibus
partActPres Neutr Pl Abl : radentibus
partActPres Neutr Pl Voc : radentia
partPassPerf Masc Sg Nom : radetus
partPassPerf Masc Sg Acc : radetum
partPassPerf Masc Sg Gen : radeti
partPassPerf Masc Sg Dat : radeto
partPassPerf Masc Sg Abl : radeto
partPassPerf Masc Sg Voc : radete
partPassPerf Masc Pl Nom : radeti
partPassPerf Masc Pl Acc : radetos
partPassPerf Masc Pl Gen : radetorum
partPassPerf Masc Pl Dat : radetis
partPassPerf Masc Pl Abl : radetis
partPassPerf Masc Pl Voc : radeti
partPassPerf Fem Sg Nom : radeta
partPassPerf Fem Sg Acc : radetam
partPassPerf Fem Sg Gen : radetae
partPassPerf Fem Sg Dat : radetae
partPassPerf Fem Sg Abl : radeta
partPassPerf Fem Sg Voc : radeta
partPassPerf Fem Pl Nom : radetae
partPassPerf Fem Pl Acc : radetas
partPassPerf Fem Pl Gen : radetarum
partPassPerf Fem Pl Dat : radetis
partPassPerf Fem Pl Abl : radetis
partPassPerf Fem Pl Voc : radetae
partPassPerf Neutr Sg Nom : radetum
partPassPerf Neutr Sg Acc : radetum
partPassPerf Neutr Sg Gen : radeti
partPassPerf Neutr Sg Dat : radeto
partPassPerf Neutr Sg Abl : radeto
partPassPerf Neutr Sg Voc : radetum
partPassPerf Neutr Pl Nom : radeta
partPassPerf Neutr Pl Acc : radeta
partPassPerf Neutr Pl Gen : radetorum
partPassPerf Neutr Pl Dat : radetis
partPassPerf Neutr Pl Abl : radetis
partPassPerf Neutr Pl Voc : radeta
pass (VPass (VPres VInd) Masc Sg P1) : radeor
pass (VPass (VPres VInd) Masc Sg P2) : raderis
pass (VPass (VPres VInd) Masc Sg P3) : radetur
pass (VPass (VPres VInd) Masc Pl P1) : rademur
pass (VPass (VPres VInd) Masc Pl P2) : rademini
pass (VPass (VPres VInd) Masc Pl P3) : rademur
pass (VPass (VPres VInd) Fem Sg P1) : radeor
pass (VPass (VPres VInd) Fem Sg P2) : raderis
pass (VPass (VPres VInd) Fem Sg P3) : radetur
pass (VPass (VPres VInd) Fem Pl P1) : rademur
pass (VPass (VPres VInd) Fem Pl P2) : rademini
pass (VPass (VPres VInd) Fem Pl P3) : rademur
pass (VPass (VPres VInd) Neutr Sg P1) : radeor
pass (VPass (VPres VInd) Neutr Sg P2) : raderis
pass (VPass (VPres VInd) Neutr Sg P3) : radetur
pass (VPass (VPres VInd) Neutr Pl P1) : rademur
pass (VPass (VPres VInd) Neutr Pl P2) : rademini
pass (VPass (VPres VInd) Neutr Pl P3) : rademur
pass (VPass (VPres VConj) Masc Sg P1) : radear
pass (VPass (VPres VConj) Masc Sg P2) : radearis
pass (VPass (VPres VConj) Masc Sg P3) : radeatur
pass (VPass (VPres VConj) Masc Pl P1) : radeamur
pass (VPass (VPres VConj) Masc Pl P2) : radeamini
pass (VPass (VPres VConj) Masc Pl P3) : radeamur
pass (VPass (VPres VConj) Fem Sg P1) : radear
pass (VPass (VPres VConj) Fem Sg P2) : radearis
pass (VPass (VPres VConj) Fem Sg P3) : radeatur
pass (VPass (VPres VConj) Fem Pl P1) : radeamur
pass (VPass (VPres VConj) Fem Pl P2) : radeamini
pass (VPass (VPres VConj) Fem Pl P3) : radeamur
pass (VPass (VPres VConj) Neutr Sg P1) : radear
pass (VPass (VPres VConj) Neutr Sg P2) : radearis
pass (VPass (VPres VConj) Neutr Sg P3) : radeatur
pass (VPass (VPres VConj) Neutr Pl P1) : radeamur
pass (VPass (VPres VConj) Neutr Pl P2) : radeamini
pass (VPass (VPres VConj) Neutr Pl P3) : radeamur
pass (VPass (VImpf VInd) Masc Sg P1) : rader
pass (VPass (VImpf VInd) Masc Sg P2) : raderis
pass (VPass (VImpf VInd) Masc Sg P3) : radetur
pass (VPass (VImpf VInd) Masc Pl P1) : rademur
pass (VPass (VImpf VInd) Masc Pl P2) : rademini
pass (VPass (VImpf VInd) Masc Pl P3) : rademur
pass (VPass (VImpf VInd) Fem Sg P1) : rader
pass (VPass (VImpf VInd) Fem Sg P2) : raderis
pass (VPass (VImpf VInd) Fem Sg P3) : radetur
pass (VPass (VImpf VInd) Fem Pl P1) : rademur
pass (VPass (VImpf VInd) Fem Pl P2) : rademini
pass (VPass (VImpf VInd) Fem Pl P3) : rademur
pass (VPass (VImpf VInd) Neutr Sg P1) : rader
pass (VPass (VImpf VInd) Neutr Sg P2) : raderis
pass (VPass (VImpf VInd) Neutr Sg P3) : radetur
pass (VPass (VImpf VInd) Neutr Pl P1) : rademur
pass (VPass (VImpf VInd) Neutr Pl P2) : rademini
pass (VPass (VImpf VInd) Neutr Pl P3) : rademur
pass (VPass (VImpf VConj) Masc Sg P1) : raderer
pass (VPass (VImpf VConj) Masc Sg P2) : radereris
pass (VPass (VImpf VConj) Masc Sg P3) : raderetur
pass (VPass (VImpf VConj) Masc Pl P1) : raderemur
pass (VPass (VImpf VConj) Masc Pl P2) : raderemini
pass (VPass (VImpf VConj) Masc Pl P3) : raderemur
pass (VPass (VImpf VConj) Fem Sg P1) : raderer
pass (VPass (VImpf VConj) Fem Sg P2) : radereris
pass (VPass (VImpf VConj) Fem Sg P3) : raderetur
pass (VPass (VImpf VConj) Fem Pl P1) : raderemur
pass (VPass (VImpf VConj) Fem Pl P2) : raderemini
pass (VPass (VImpf VConj) Fem Pl P3) : raderemur
pass (VPass (VImpf VConj) Neutr Sg P1) : raderer
pass (VPass (VImpf VConj) Neutr Sg P2) : radereris
pass (VPass (VImpf VConj) Neutr Sg P3) : raderetur
pass (VPass (VImpf VConj) Neutr Pl P1) : raderemur
pass (VPass (VImpf VConj) Neutr Pl P2) : raderemini
pass (VPass (VImpf VConj) Neutr Pl P3) : raderemur
pass (VPass VFut Masc Sg P1) : radebor
pass (VPass VFut Masc Sg P2) : radeberis
pass (VPass VFut Masc Sg P3) : radebitur
pass (VPass VFut Masc Pl P1) : radebimur
pass (VPass VFut Masc Pl P2) : radebimini
pass (VPass VFut Masc Pl P3) : radebumur
pass (VPass VFut Fem Sg P1) : radebor
pass (VPass VFut Fem Sg P2) : radeberis
pass (VPass VFut Fem Sg P3) : radebitur
pass (VPass VFut Fem Pl P1) : radebimur
pass (VPass VFut Fem Pl P2) : radebimini
pass (VPass VFut Fem Pl P3) : radebumur
pass (VPass VFut Neutr Sg P1) : radebor
pass (VPass VFut Neutr Sg P2) : radeberis
pass (VPass VFut Neutr Sg P3) : radebitur
pass (VPass VFut Neutr Pl P1) : radebimur
pass (VPass VFut Neutr Pl P2) : radebimini
pass (VPass VFut Neutr Pl P3) : radebumur
sup VSupAcc : radetum
sup VSupAbl : radetu

 act (VAct VSim (VPres VInd) Sg P1) : scalpeo
act (VAct VSim (VPres VInd) Sg P2) : scalpes
act (VAct VSim (VPres VInd) Sg P3) : scalpet
act (VAct VSim (VPres VInd) Pl P1) : scalpemus
act (VAct VSim (VPres VInd) Pl P2) : scalpetis
act (VAct VSim (VPres VInd) Pl P3) : scalpent
act (VAct VSim (VPres VConj) Sg P1) : scalpeam
act (VAct VSim (VPres VConj) Sg P2) : scalpeas
act (VAct VSim (VPres VConj) Sg P3) : scalpeat
act (VAct VSim (VPres VConj) Pl P1) : scalpeamus
act (VAct VSim (VPres VConj) Pl P2) : scalpeatis
act (VAct VSim (VPres VConj) Pl P3) : scalpeant
act (VAct VSim (VImpf VInd) Sg P1) : scalpebam
act (VAct VSim (VImpf VInd) Sg P2) : scalpebas
act (VAct VSim (VImpf VInd) Sg P3) : scalpebat
act (VAct VSim (VImpf VInd) Pl P1) : scalpebamus
act (VAct VSim (VImpf VInd) Pl P2) : scalpebatis
act (VAct VSim (VImpf VInd) Pl P3) : scalpebant
act (VAct VSim (VImpf VConj) Sg P1) : scalperem
act (VAct VSim (VImpf VConj) Sg P2) : scalperes
act (VAct VSim (VImpf VConj) Sg P3) : scalperet
act (VAct VSim (VImpf VConj) Pl P1) : scalperemus
act (VAct VSim (VImpf VConj) Pl P2) : scalperetis
act (VAct VSim (VImpf VConj) Pl P3) : scalperent
act (VAct VSim VFut Sg P1) : scalpebo
act (VAct VSim VFut Sg P2) : scalpebis
act (VAct VSim VFut Sg P3) : scalpebit
act (VAct VSim VFut Pl P1) : scalpebimus
act (VAct VSim VFut Pl P2) : scalpebitis
act (VAct VSim VFut Pl P3) : scalpebunt
act (VAct VAnt (VPres VInd) Sg P1) : scalpui
act (VAct VAnt (VPres VInd) Sg P2) : scalpuisti
act (VAct VAnt (VPres VInd) Sg P3) : scalpuit
act (VAct VAnt (VPres VInd) Pl P1) : scalpuimus
act (VAct VAnt (VPres VInd) Pl P2) : scalpuistis
act (VAct VAnt (VPres VInd) Pl P3) : scalpuerunt
act (VAct VAnt (VPres VConj) Sg P1) : scalpuerim
act (VAct VAnt (VPres VConj) Sg P2) : scalpueris
act (VAct VAnt (VPres VConj) Sg P3) : scalpuerit
act (VAct VAnt (VPres VConj) Pl P1) : scalpuerimus
act (VAct VAnt (VPres VConj) Pl P2) : scalpueritis
act (VAct VAnt (VPres VConj) Pl P3) : scalpuerint
act (VAct VAnt (VImpf VInd) Sg P1) : scalpueram
act (VAct VAnt (VImpf VInd) Sg P2) : scalpueras
act (VAct VAnt (VImpf VInd) Sg P3) : scalpuerat
act (VAct VAnt (VImpf VInd) Pl P1) : scalpueramus
act (VAct VAnt (VImpf VInd) Pl P2) : scalpueratis
act (VAct VAnt (VImpf VInd) Pl P3) : scalpuerant
act (VAct VAnt (VImpf VConj) Sg P1) : scalpuissem
act (VAct VAnt (VImpf VConj) Sg P2) : scalpuisses
act (VAct VAnt (VImpf VConj) Sg P3) : scalpuisset
act (VAct VAnt (VImpf VConj) Pl P1) : scalpuissemus
act (VAct VAnt (VImpf VConj) Pl P2) : scalpuissetis
act (VAct VAnt (VImpf VConj) Pl P3) : scalpuissent
act (VAct VAnt VFut Sg P1) : scalpuero
act (VAct VAnt VFut Sg P2) : scalpueris
act (VAct VAnt VFut Sg P3) : scalpuerit
act (VAct VAnt VFut Pl P1) : scalpuerimus
act (VAct VAnt VFut Pl P2) : scalpueritis
act (VAct VAnt VFut Pl P3) : scalpuerint
c s : 
ger VGenAcc : scalpendum
ger VGenGen : scalpendi
ger VGenDat : scalpendo
ger VGenAbl : scalpendo
geriv Masc Sg Nom : scalpendus
geriv Masc Sg Acc : scalpendum
geriv Masc Sg Gen : scalpendi
geriv Masc Sg Dat : scalpendo
geriv Masc Sg Abl : scalpendo
geriv Masc Sg Voc : scalpende
geriv Masc Pl Nom : scalpendi
geriv Masc Pl Acc : scalpendos
geriv Masc Pl Gen : scalpendorum
geriv Masc Pl Dat : scalpendis
geriv Masc Pl Abl : scalpendis
geriv Masc Pl Voc : scalpendi
geriv Fem Sg Nom : scalpenda
geriv Fem Sg Acc : scalpendam
geriv Fem Sg Gen : scalpendae
geriv Fem Sg Dat : scalpendae
geriv Fem Sg Abl : scalpenda
geriv Fem Sg Voc : scalpenda
geriv Fem Pl Nom : scalpendae
geriv Fem Pl Acc : scalpendas
geriv Fem Pl Gen : scalpendarum
geriv Fem Pl Dat : scalpendis
geriv Fem Pl Abl : scalpendis
geriv Fem Pl Voc : scalpendae
geriv Neutr Sg Nom : scalpendum
geriv Neutr Sg Acc : scalpendum
geriv Neutr Sg Gen : scalpendi
geriv Neutr Sg Dat : scalpendo
geriv Neutr Sg Abl : scalpendo
geriv Neutr Sg Voc : scalpendum
geriv Neutr Pl Nom : scalpenda
geriv Neutr Pl Acc : scalpenda
geriv Neutr Pl Gen : scalpendorum
geriv Neutr Pl Dat : scalpendis
geriv Neutr Pl Abl : scalpendis
geriv Neutr Pl Voc : scalpenda
imp (VImp1 Sg) : scalpe
imp (VImp1 Pl) : scalpete
imp (VImp2 Sg P1) : No imperative form
imp (VImp2 Sg P2) : scalpeto
imp (VImp2 Sg P3) : scalpeto
imp (VImp2 Pl P1) : No imperative form
imp (VImp2 Pl P2) : scalpetote
imp (VImp2 Pl P3) : scalpento
inf VInfActPres : scalpere
inf VInfActPerf : scalpuisse
inf VInfActFut : scalpeturum
partActFut Masc Sg Nom : scalpeturus
partActFut Masc Sg Acc : scalpeturum
partActFut Masc Sg Gen : scalpeturi
partActFut Masc Sg Dat : scalpeturo
partActFut Masc Sg Abl : scalpeturo
partActFut Masc Sg Voc : scalpeture
partActFut Masc Pl Nom : scalpeturi
partActFut Masc Pl Acc : scalpeturos
partActFut Masc Pl Gen : scalpeturorum
partActFut Masc Pl Dat : scalpeturis
partActFut Masc Pl Abl : scalpeturis
partActFut Masc Pl Voc : scalpeturi
partActFut Fem Sg Nom : scalpetura
partActFut Fem Sg Acc : scalpeturam
partActFut Fem Sg Gen : scalpeturae
partActFut Fem Sg Dat : scalpeturae
partActFut Fem Sg Abl : scalpetura
partActFut Fem Sg Voc : scalpetura
partActFut Fem Pl Nom : scalpeturae
partActFut Fem Pl Acc : scalpeturas
partActFut Fem Pl Gen : scalpeturarum
partActFut Fem Pl Dat : scalpeturis
partActFut Fem Pl Abl : scalpeturis
partActFut Fem Pl Voc : scalpeturae
partActFut Neutr Sg Nom : scalpeturum
partActFut Neutr Sg Acc : scalpeturum
partActFut Neutr Sg Gen : scalpeturi
partActFut Neutr Sg Dat : scalpeturo
partActFut Neutr Sg Abl : scalpeturo
partActFut Neutr Sg Voc : scalpeturum
partActFut Neutr Pl Nom : scalpetura
partActFut Neutr Pl Acc : scalpetura
partActFut Neutr Pl Gen : scalpeturorum
partActFut Neutr Pl Dat : scalpeturis
partActFut Neutr Pl Abl : scalpeturis
partActFut Neutr Pl Voc : scalpetura
partActPres Masc Sg Nom : scalpens
partActPres Masc Sg Acc : scalpentem
partActPres Masc Sg Gen : scalpentis
partActPres Masc Sg Dat : scalpenti
partActPres Masc Sg Abl : scalpenti
partActPres Masc Sg Voc : scalpens
partActPres Masc Pl Nom : scalpentes
partActPres Masc Pl Acc : scalpentes
partActPres Masc Pl Gen : scalpentium
partActPres Masc Pl Dat : scalpentibus
partActPres Masc Pl Abl : scalpentibus
partActPres Masc Pl Voc : scalpentes
partActPres Fem Sg Nom : scalpens
partActPres Fem Sg Acc : scalpentem
partActPres Fem Sg Gen : scalpentis
partActPres Fem Sg Dat : scalpenti
partActPres Fem Sg Abl : scalpenti
partActPres Fem Sg Voc : scalpens
partActPres Fem Pl Nom : scalpentes
partActPres Fem Pl Acc : scalpentes
partActPres Fem Pl Gen : scalpentium
partActPres Fem Pl Dat : scalpentibus
partActPres Fem Pl Abl : scalpentibus
partActPres Fem Pl Voc : scalpentes
partActPres Neutr Sg Nom : scalpens
partActPres Neutr Sg Acc : scalpens
partActPres Neutr Sg Gen : scalpentis
partActPres Neutr Sg Dat : scalpenti
partActPres Neutr Sg Abl : scalpenti
partActPres Neutr Sg Voc : scalpens
partActPres Neutr Pl Nom : scalpentia
partActPres Neutr Pl Acc : scalpentia
partActPres Neutr Pl Gen : scalpentium
partActPres Neutr Pl Dat : scalpentibus
partActPres Neutr Pl Abl : scalpentibus
partActPres Neutr Pl Voc : scalpentia
partPassPerf Masc Sg Nom : scalpetus
partPassPerf Masc Sg Acc : scalpetum
partPassPerf Masc Sg Gen : scalpeti
partPassPerf Masc Sg Dat : scalpeto
partPassPerf Masc Sg Abl : scalpeto
partPassPerf Masc Sg Voc : scalpete
partPassPerf Masc Pl Nom : scalpeti
partPassPerf Masc Pl Acc : scalpetos
partPassPerf Masc Pl Gen : scalpetorum
partPassPerf Masc Pl Dat : scalpetis
partPassPerf Masc Pl Abl : scalpetis
partPassPerf Masc Pl Voc : scalpeti
partPassPerf Fem Sg Nom : scalpeta
partPassPerf Fem Sg Acc : scalpetam
partPassPerf Fem Sg Gen : scalpetae
partPassPerf Fem Sg Dat : scalpetae
partPassPerf Fem Sg Abl : scalpeta
partPassPerf Fem Sg Voc : scalpeta
partPassPerf Fem Pl Nom : scalpetae
partPassPerf Fem Pl Acc : scalpetas
partPassPerf Fem Pl Gen : scalpetarum
partPassPerf Fem Pl Dat : scalpetis
partPassPerf Fem Pl Abl : scalpetis
partPassPerf Fem Pl Voc : scalpetae
partPassPerf Neutr Sg Nom : scalpetum
partPassPerf Neutr Sg Acc : scalpetum
partPassPerf Neutr Sg Gen : scalpeti
partPassPerf Neutr Sg Dat : scalpeto
partPassPerf Neutr Sg Abl : scalpeto
partPassPerf Neutr Sg Voc : scalpetum
partPassPerf Neutr Pl Nom : scalpeta
partPassPerf Neutr Pl Acc : scalpeta
partPassPerf Neutr Pl Gen : scalpetorum
partPassPerf Neutr Pl Dat : scalpetis
partPassPerf Neutr Pl Abl : scalpetis
partPassPerf Neutr Pl Voc : scalpeta
pass (VPass (VPres VInd) Masc Sg P1) : scalpeor
pass (VPass (VPres VInd) Masc Sg P2) : scalperis
pass (VPass (VPres VInd) Masc Sg P3) : scalpetur
pass (VPass (VPres VInd) Masc Pl P1) : scalpemur
pass (VPass (VPres VInd) Masc Pl P2) : scalpemini
pass (VPass (VPres VInd) Masc Pl P3) : scalpemur
pass (VPass (VPres VInd) Fem Sg P1) : scalpeor
pass (VPass (VPres VInd) Fem Sg P2) : scalperis
pass (VPass (VPres VInd) Fem Sg P3) : scalpetur
pass (VPass (VPres VInd) Fem Pl P1) : scalpemur
pass (VPass (VPres VInd) Fem Pl P2) : scalpemini
pass (VPass (VPres VInd) Fem Pl P3) : scalpemur
pass (VPass (VPres VInd) Neutr Sg P1) : scalpeor
pass (VPass (VPres VInd) Neutr Sg P2) : scalperis
pass (VPass (VPres VInd) Neutr Sg P3) : scalpetur
pass (VPass (VPres VInd) Neutr Pl P1) : scalpemur
pass (VPass (VPres VInd) Neutr Pl P2) : scalpemini
pass (VPass (VPres VInd) Neutr Pl P3) : scalpemur
pass (VPass (VPres VConj) Masc Sg P1) : scalpear
pass (VPass (VPres VConj) Masc Sg P2) : scalpearis
pass (VPass (VPres VConj) Masc Sg P3) : scalpeatur
pass (VPass (VPres VConj) Masc Pl P1) : scalpeamur
pass (VPass (VPres VConj) Masc Pl P2) : scalpeamini
pass (VPass (VPres VConj) Masc Pl P3) : scalpeamur
pass (VPass (VPres VConj) Fem Sg P1) : scalpear
pass (VPass (VPres VConj) Fem Sg P2) : scalpearis
pass (VPass (VPres VConj) Fem Sg P3) : scalpeatur
pass (VPass (VPres VConj) Fem Pl P1) : scalpeamur
pass (VPass (VPres VConj) Fem Pl P2) : scalpeamini
pass (VPass (VPres VConj) Fem Pl P3) : scalpeamur
pass (VPass (VPres VConj) Neutr Sg P1) : scalpear
pass (VPass (VPres VConj) Neutr Sg P2) : scalpearis
pass (VPass (VPres VConj) Neutr Sg P3) : scalpeatur
pass (VPass (VPres VConj) Neutr Pl P1) : scalpeamur
pass (VPass (VPres VConj) Neutr Pl P2) : scalpeamini
pass (VPass (VPres VConj) Neutr Pl P3) : scalpeamur
pass (VPass (VImpf VInd) Masc Sg P1) : scalper
pass (VPass (VImpf VInd) Masc Sg P2) : scalperis
pass (VPass (VImpf VInd) Masc Sg P3) : scalpetur
pass (VPass (VImpf VInd) Masc Pl P1) : scalpemur
pass (VPass (VImpf VInd) Masc Pl P2) : scalpemini
pass (VPass (VImpf VInd) Masc Pl P3) : scalpemur
pass (VPass (VImpf VInd) Fem Sg P1) : scalper
pass (VPass (VImpf VInd) Fem Sg P2) : scalperis
pass (VPass (VImpf VInd) Fem Sg P3) : scalpetur
pass (VPass (VImpf VInd) Fem Pl P1) : scalpemur
pass (VPass (VImpf VInd) Fem Pl P2) : scalpemini
pass (VPass (VImpf VInd) Fem Pl P3) : scalpemur
pass (VPass (VImpf VInd) Neutr Sg P1) : scalper
pass (VPass (VImpf VInd) Neutr Sg P2) : scalperis
pass (VPass (VImpf VInd) Neutr Sg P3) : scalpetur
pass (VPass (VImpf VInd) Neutr Pl P1) : scalpemur
pass (VPass (VImpf VInd) Neutr Pl P2) : scalpemini
pass (VPass (VImpf VInd) Neutr Pl P3) : scalpemur
pass (VPass (VImpf VConj) Masc Sg P1) : scalperer
pass (VPass (VImpf VConj) Masc Sg P2) : scalpereris
pass (VPass (VImpf VConj) Masc Sg P3) : scalperetur
pass (VPass (VImpf VConj) Masc Pl P1) : scalperemur
pass (VPass (VImpf VConj) Masc Pl P2) : scalperemini
pass (VPass (VImpf VConj) Masc Pl P3) : scalperemur
pass (VPass (VImpf VConj) Fem Sg P1) : scalperer
pass (VPass (VImpf VConj) Fem Sg P2) : scalpereris
pass (VPass (VImpf VConj) Fem Sg P3) : scalperetur
pass (VPass (VImpf VConj) Fem Pl P1) : scalperemur
pass (VPass (VImpf VConj) Fem Pl P2) : scalperemini
pass (VPass (VImpf VConj) Fem Pl P3) : scalperemur
pass (VPass (VImpf VConj) Neutr Sg P1) : scalperer
pass (VPass (VImpf VConj) Neutr Sg P2) : scalpereris
pass (VPass (VImpf VConj) Neutr Sg P3) : scalperetur
pass (VPass (VImpf VConj) Neutr Pl P1) : scalperemur
pass (VPass (VImpf VConj) Neutr Pl P2) : scalperemini
pass (VPass (VImpf VConj) Neutr Pl P3) : scalperemur
pass (VPass VFut Masc Sg P1) : scalpebor
pass (VPass VFut Masc Sg P2) : scalpeberis
pass (VPass VFut Masc Sg P3) : scalpebitur
pass (VPass VFut Masc Pl P1) : scalpebimur
pass (VPass VFut Masc Pl P2) : scalpebimini
pass (VPass VFut Masc Pl P3) : scalpebumur
pass (VPass VFut Fem Sg P1) : scalpebor
pass (VPass VFut Fem Sg P2) : scalpeberis
pass (VPass VFut Fem Sg P3) : scalpebitur
pass (VPass VFut Fem Pl P1) : scalpebimur
pass (VPass VFut Fem Pl P2) : scalpebimini
pass (VPass VFut Fem Pl P3) : scalpebumur
pass (VPass VFut Neutr Sg P1) : scalpebor
pass (VPass VFut Neutr Sg P2) : scalpeberis
pass (VPass VFut Neutr Sg P3) : scalpebitur
pass (VPass VFut Neutr Pl P1) : scalpebimur
pass (VPass VFut Neutr Pl P2) : scalpebimini
pass (VPass VFut Neutr Pl P3) : scalpebumur
sup VSupAcc : scalpetum
sup VSupAbl : scalpetu

 act (VAct VSim (VPres VInd) Sg P1) : video
act (VAct VSim (VPres VInd) Sg P2) : vides
act (VAct VSim (VPres VInd) Sg P3) : videt
act (VAct VSim (VPres VInd) Pl P1) : videmus
act (VAct VSim (VPres VInd) Pl P2) : videtis
act (VAct VSim (VPres VInd) Pl P3) : vident
act (VAct VSim (VPres VConj) Sg P1) : videam
act (VAct VSim (VPres VConj) Sg P2) : videas
act (VAct VSim (VPres VConj) Sg P3) : videat
act (VAct VSim (VPres VConj) Pl P1) : videamus
act (VAct VSim (VPres VConj) Pl P2) : videatis
act (VAct VSim (VPres VConj) Pl P3) : videant
act (VAct VSim (VImpf VInd) Sg P1) : videbam
act (VAct VSim (VImpf VInd) Sg P2) : videbas
act (VAct VSim (VImpf VInd) Sg P3) : videbat
act (VAct VSim (VImpf VInd) Pl P1) : videbamus
act (VAct VSim (VImpf VInd) Pl P2) : videbatis
act (VAct VSim (VImpf VInd) Pl P3) : videbant
act (VAct VSim (VImpf VConj) Sg P1) : viderem
act (VAct VSim (VImpf VConj) Sg P2) : videres
act (VAct VSim (VImpf VConj) Sg P3) : videret
act (VAct VSim (VImpf VConj) Pl P1) : videremus
act (VAct VSim (VImpf VConj) Pl P2) : videretis
act (VAct VSim (VImpf VConj) Pl P3) : viderent
act (VAct VSim VFut Sg P1) : videbo
act (VAct VSim VFut Sg P2) : videbis
act (VAct VSim VFut Sg P3) : videbit
act (VAct VSim VFut Pl P1) : videbimus
act (VAct VSim VFut Pl P2) : videbitis
act (VAct VSim VFut Pl P3) : videbunt
act (VAct VAnt (VPres VInd) Sg P1) : vidui
act (VAct VAnt (VPres VInd) Sg P2) : viduisti
act (VAct VAnt (VPres VInd) Sg P3) : viduit
act (VAct VAnt (VPres VInd) Pl P1) : viduimus
act (VAct VAnt (VPres VInd) Pl P2) : viduistis
act (VAct VAnt (VPres VInd) Pl P3) : viduerunt
act (VAct VAnt (VPres VConj) Sg P1) : viduerim
act (VAct VAnt (VPres VConj) Sg P2) : vidueris
act (VAct VAnt (VPres VConj) Sg P3) : viduerit
act (VAct VAnt (VPres VConj) Pl P1) : viduerimus
act (VAct VAnt (VPres VConj) Pl P2) : vidueritis
act (VAct VAnt (VPres VConj) Pl P3) : viduerint
act (VAct VAnt (VImpf VInd) Sg P1) : vidueram
act (VAct VAnt (VImpf VInd) Sg P2) : vidueras
act (VAct VAnt (VImpf VInd) Sg P3) : viduerat
act (VAct VAnt (VImpf VInd) Pl P1) : vidueramus
act (VAct VAnt (VImpf VInd) Pl P2) : vidueratis
act (VAct VAnt (VImpf VInd) Pl P3) : viduerant
act (VAct VAnt (VImpf VConj) Sg P1) : viduissem
act (VAct VAnt (VImpf VConj) Sg P2) : viduisses
act (VAct VAnt (VImpf VConj) Sg P3) : viduisset
act (VAct VAnt (VImpf VConj) Pl P1) : viduissemus
act (VAct VAnt (VImpf VConj) Pl P2) : viduissetis
act (VAct VAnt (VImpf VConj) Pl P3) : viduissent
act (VAct VAnt VFut Sg P1) : viduero
act (VAct VAnt VFut Sg P2) : vidueris
act (VAct VAnt VFut Sg P3) : viduerit
act (VAct VAnt VFut Pl P1) : viduerimus
act (VAct VAnt VFut Pl P2) : vidueritis
act (VAct VAnt VFut Pl P3) : viduerint
c s : 
ger VGenAcc : videndum
ger VGenGen : videndi
ger VGenDat : videndo
ger VGenAbl : videndo
geriv Masc Sg Nom : videndus
geriv Masc Sg Acc : videndum
geriv Masc Sg Gen : videndi
geriv Masc Sg Dat : videndo
geriv Masc Sg Abl : videndo
geriv Masc Sg Voc : vidende
geriv Masc Pl Nom : videndi
geriv Masc Pl Acc : videndos
geriv Masc Pl Gen : videndorum
geriv Masc Pl Dat : videndis
geriv Masc Pl Abl : videndis
geriv Masc Pl Voc : videndi
geriv Fem Sg Nom : videnda
geriv Fem Sg Acc : videndam
geriv Fem Sg Gen : videndae
geriv Fem Sg Dat : videndae
geriv Fem Sg Abl : videnda
geriv Fem Sg Voc : videnda
geriv Fem Pl Nom : videndae
geriv Fem Pl Acc : videndas
geriv Fem Pl Gen : videndarum
geriv Fem Pl Dat : videndis
geriv Fem Pl Abl : videndis
geriv Fem Pl Voc : videndae
geriv Neutr Sg Nom : videndum
geriv Neutr Sg Acc : videndum
geriv Neutr Sg Gen : videndi
geriv Neutr Sg Dat : videndo
geriv Neutr Sg Abl : videndo
geriv Neutr Sg Voc : videndum
geriv Neutr Pl Nom : videnda
geriv Neutr Pl Acc : videnda
geriv Neutr Pl Gen : videndorum
geriv Neutr Pl Dat : videndis
geriv Neutr Pl Abl : videndis
geriv Neutr Pl Voc : videnda
imp (VImp1 Sg) : vide
imp (VImp1 Pl) : videte
imp (VImp2 Sg P1) : No imperative form
imp (VImp2 Sg P2) : videto
imp (VImp2 Sg P3) : videto
imp (VImp2 Pl P1) : No imperative form
imp (VImp2 Pl P2) : videtote
imp (VImp2 Pl P3) : vidento
inf VInfActPres : videre
inf VInfActPerf : viduisse
inf VInfActFut : videturum
partActFut Masc Sg Nom : videturus
partActFut Masc Sg Acc : videturum
partActFut Masc Sg Gen : videturi
partActFut Masc Sg Dat : videturo
partActFut Masc Sg Abl : videturo
partActFut Masc Sg Voc : videture
partActFut Masc Pl Nom : videturi
partActFut Masc Pl Acc : videturos
partActFut Masc Pl Gen : videturorum
partActFut Masc Pl Dat : videturis
partActFut Masc Pl Abl : videturis
partActFut Masc Pl Voc : videturi
partActFut Fem Sg Nom : videtura
partActFut Fem Sg Acc : videturam
partActFut Fem Sg Gen : videturae
partActFut Fem Sg Dat : videturae
partActFut Fem Sg Abl : videtura
partActFut Fem Sg Voc : videtura
partActFut Fem Pl Nom : videturae
partActFut Fem Pl Acc : videturas
partActFut Fem Pl Gen : videturarum
partActFut Fem Pl Dat : videturis
partActFut Fem Pl Abl : videturis
partActFut Fem Pl Voc : videturae
partActFut Neutr Sg Nom : videturum
partActFut Neutr Sg Acc : videturum
partActFut Neutr Sg Gen : videturi
partActFut Neutr Sg Dat : videturo
partActFut Neutr Sg Abl : videturo
partActFut Neutr Sg Voc : videturum
partActFut Neutr Pl Nom : videtura
partActFut Neutr Pl Acc : videtura
partActFut Neutr Pl Gen : videturorum
partActFut Neutr Pl Dat : videturis
partActFut Neutr Pl Abl : videturis
partActFut Neutr Pl Voc : videtura
partActPres Masc Sg Nom : videns
partActPres Masc Sg Acc : videntem
partActPres Masc Sg Gen : videntis
partActPres Masc Sg Dat : videnti
partActPres Masc Sg Abl : videnti
partActPres Masc Sg Voc : videns
partActPres Masc Pl Nom : videntes
partActPres Masc Pl Acc : videntes
partActPres Masc Pl Gen : videntium
partActPres Masc Pl Dat : videntibus
partActPres Masc Pl Abl : videntibus
partActPres Masc Pl Voc : videntes
partActPres Fem Sg Nom : videns
partActPres Fem Sg Acc : videntem
partActPres Fem Sg Gen : videntis
partActPres Fem Sg Dat : videnti
partActPres Fem Sg Abl : videnti
partActPres Fem Sg Voc : videns
partActPres Fem Pl Nom : videntes
partActPres Fem Pl Acc : videntes
partActPres Fem Pl Gen : videntium
partActPres Fem Pl Dat : videntibus
partActPres Fem Pl Abl : videntibus
partActPres Fem Pl Voc : videntes
partActPres Neutr Sg Nom : videns
partActPres Neutr Sg Acc : videns
partActPres Neutr Sg Gen : videntis
partActPres Neutr Sg Dat : videnti
partActPres Neutr Sg Abl : videnti
partActPres Neutr Sg Voc : videns
partActPres Neutr Pl Nom : videntia
partActPres Neutr Pl Acc : videntia
partActPres Neutr Pl Gen : videntium
partActPres Neutr Pl Dat : videntibus
partActPres Neutr Pl Abl : videntibus
partActPres Neutr Pl Voc : videntia
partPassPerf Masc Sg Nom : videtus
partPassPerf Masc Sg Acc : videtum
partPassPerf Masc Sg Gen : videti
partPassPerf Masc Sg Dat : videto
partPassPerf Masc Sg Abl : videto
partPassPerf Masc Sg Voc : videte
partPassPerf Masc Pl Nom : videti
partPassPerf Masc Pl Acc : videtos
partPassPerf Masc Pl Gen : videtorum
partPassPerf Masc Pl Dat : videtis
partPassPerf Masc Pl Abl : videtis
partPassPerf Masc Pl Voc : videti
partPassPerf Fem Sg Nom : videta
partPassPerf Fem Sg Acc : videtam
partPassPerf Fem Sg Gen : videtae
partPassPerf Fem Sg Dat : videtae
partPassPerf Fem Sg Abl : videta
partPassPerf Fem Sg Voc : videta
partPassPerf Fem Pl Nom : videtae
partPassPerf Fem Pl Acc : videtas
partPassPerf Fem Pl Gen : videtarum
partPassPerf Fem Pl Dat : videtis
partPassPerf Fem Pl Abl : videtis
partPassPerf Fem Pl Voc : videtae
partPassPerf Neutr Sg Nom : videtum
partPassPerf Neutr Sg Acc : videtum
partPassPerf Neutr Sg Gen : videti
partPassPerf Neutr Sg Dat : videto
partPassPerf Neutr Sg Abl : videto
partPassPerf Neutr Sg Voc : videtum
partPassPerf Neutr Pl Nom : videta
partPassPerf Neutr Pl Acc : videta
partPassPerf Neutr Pl Gen : videtorum
partPassPerf Neutr Pl Dat : videtis
partPassPerf Neutr Pl Abl : videtis
partPassPerf Neutr Pl Voc : videta
pass (VPass (VPres VInd) Masc Sg P1) : videor
pass (VPass (VPres VInd) Masc Sg P2) : videris
pass (VPass (VPres VInd) Masc Sg P3) : videtur
pass (VPass (VPres VInd) Masc Pl P1) : videmur
pass (VPass (VPres VInd) Masc Pl P2) : videmini
pass (VPass (VPres VInd) Masc Pl P3) : videmur
pass (VPass (VPres VInd) Fem Sg P1) : videor
pass (VPass (VPres VInd) Fem Sg P2) : videris
pass (VPass (VPres VInd) Fem Sg P3) : videtur
pass (VPass (VPres VInd) Fem Pl P1) : videmur
pass (VPass (VPres VInd) Fem Pl P2) : videmini
pass (VPass (VPres VInd) Fem Pl P3) : videmur
pass (VPass (VPres VInd) Neutr Sg P1) : videor
pass (VPass (VPres VInd) Neutr Sg P2) : videris
pass (VPass (VPres VInd) Neutr Sg P3) : videtur
pass (VPass (VPres VInd) Neutr Pl P1) : videmur
pass (VPass (VPres VInd) Neutr Pl P2) : videmini
pass (VPass (VPres VInd) Neutr Pl P3) : videmur
pass (VPass (VPres VConj) Masc Sg P1) : videar
pass (VPass (VPres VConj) Masc Sg P2) : videaris
pass (VPass (VPres VConj) Masc Sg P3) : videatur
pass (VPass (VPres VConj) Masc Pl P1) : videamur
pass (VPass (VPres VConj) Masc Pl P2) : videamini
pass (VPass (VPres VConj) Masc Pl P3) : videamur
pass (VPass (VPres VConj) Fem Sg P1) : videar
pass (VPass (VPres VConj) Fem Sg P2) : videaris
pass (VPass (VPres VConj) Fem Sg P3) : videatur
pass (VPass (VPres VConj) Fem Pl P1) : videamur
pass (VPass (VPres VConj) Fem Pl P2) : videamini
pass (VPass (VPres VConj) Fem Pl P3) : videamur
pass (VPass (VPres VConj) Neutr Sg P1) : videar
pass (VPass (VPres VConj) Neutr Sg P2) : videaris
pass (VPass (VPres VConj) Neutr Sg P3) : videatur
pass (VPass (VPres VConj) Neutr Pl P1) : videamur
pass (VPass (VPres VConj) Neutr Pl P2) : videamini
pass (VPass (VPres VConj) Neutr Pl P3) : videamur
pass (VPass (VImpf VInd) Masc Sg P1) : vider
pass (VPass (VImpf VInd) Masc Sg P2) : videris
pass (VPass (VImpf VInd) Masc Sg P3) : videtur
pass (VPass (VImpf VInd) Masc Pl P1) : videmur
pass (VPass (VImpf VInd) Masc Pl P2) : videmini
pass (VPass (VImpf VInd) Masc Pl P3) : videmur
pass (VPass (VImpf VInd) Fem Sg P1) : vider
pass (VPass (VImpf VInd) Fem Sg P2) : videris
pass (VPass (VImpf VInd) Fem Sg P3) : videtur
pass (VPass (VImpf VInd) Fem Pl P1) : videmur
pass (VPass (VImpf VInd) Fem Pl P2) : videmini
pass (VPass (VImpf VInd) Fem Pl P3) : videmur
pass (VPass (VImpf VInd) Neutr Sg P1) : vider
pass (VPass (VImpf VInd) Neutr Sg P2) : videris
pass (VPass (VImpf VInd) Neutr Sg P3) : videtur
pass (VPass (VImpf VInd) Neutr Pl P1) : videmur
pass (VPass (VImpf VInd) Neutr Pl P2) : videmini
pass (VPass (VImpf VInd) Neutr Pl P3) : videmur
pass (VPass (VImpf VConj) Masc Sg P1) : viderer
pass (VPass (VImpf VConj) Masc Sg P2) : videreris
pass (VPass (VImpf VConj) Masc Sg P3) : videretur
pass (VPass (VImpf VConj) Masc Pl P1) : videremur
pass (VPass (VImpf VConj) Masc Pl P2) : videremini
pass (VPass (VImpf VConj) Masc Pl P3) : videremur
pass (VPass (VImpf VConj) Fem Sg P1) : viderer
pass (VPass (VImpf VConj) Fem Sg P2) : videreris
pass (VPass (VImpf VConj) Fem Sg P3) : videretur
pass (VPass (VImpf VConj) Fem Pl P1) : videremur
pass (VPass (VImpf VConj) Fem Pl P2) : videremini
pass (VPass (VImpf VConj) Fem Pl P3) : videremur
pass (VPass (VImpf VConj) Neutr Sg P1) : viderer
pass (VPass (VImpf VConj) Neutr Sg P2) : videreris
pass (VPass (VImpf VConj) Neutr Sg P3) : videretur
pass (VPass (VImpf VConj) Neutr Pl P1) : videremur
pass (VPass (VImpf VConj) Neutr Pl P2) : videremini
pass (VPass (VImpf VConj) Neutr Pl P3) : videremur
pass (VPass VFut Masc Sg P1) : videbor
pass (VPass VFut Masc Sg P2) : videberis
pass (VPass VFut Masc Sg P3) : videbitur
pass (VPass VFut Masc Pl P1) : videbimur
pass (VPass VFut Masc Pl P2) : videbimini
pass (VPass VFut Masc Pl P3) : videbumur
pass (VPass VFut Fem Sg P1) : videbor
pass (VPass VFut Fem Sg P2) : videberis
pass (VPass VFut Fem Sg P3) : videbitur
pass (VPass VFut Fem Pl P1) : videbimur
pass (VPass VFut Fem Pl P2) : videbimini
pass (VPass VFut Fem Pl P3) : videbumur
pass (VPass VFut Neutr Sg P1) : videbor
pass (VPass VFut Neutr Sg P2) : videberis
pass (VPass VFut Neutr Sg P3) : videbitur
pass (VPass VFut Neutr Pl P1) : videbimur
pass (VPass VFut Neutr Pl P2) : videbimini
pass (VPass VFut Neutr Pl P3) : videbumur
sup VSupAcc : videtum
sup VSupAbl : videtu

 act (VAct VSim (VPres VInd) Sg P1) : quaereo
act (VAct VSim (VPres VInd) Sg P2) : quaeres
act (VAct VSim (VPres VInd) Sg P3) : quaeret
act (VAct VSim (VPres VInd) Pl P1) : quaeremus
act (VAct VSim (VPres VInd) Pl P2) : quaeretis
act (VAct VSim (VPres VInd) Pl P3) : quaerent
act (VAct VSim (VPres VConj) Sg P1) : quaeream
act (VAct VSim (VPres VConj) Sg P2) : quaereas
act (VAct VSim (VPres VConj) Sg P3) : quaereat
act (VAct VSim (VPres VConj) Pl P1) : quaereamus
act (VAct VSim (VPres VConj) Pl P2) : quaereatis
act (VAct VSim (VPres VConj) Pl P3) : quaereant
act (VAct VSim (VImpf VInd) Sg P1) : quaerebam
act (VAct VSim (VImpf VInd) Sg P2) : quaerebas
act (VAct VSim (VImpf VInd) Sg P3) : quaerebat
act (VAct VSim (VImpf VInd) Pl P1) : quaerebamus
act (VAct VSim (VImpf VInd) Pl P2) : quaerebatis
act (VAct VSim (VImpf VInd) Pl P3) : quaerebant
act (VAct VSim (VImpf VConj) Sg P1) : quaererem
act (VAct VSim (VImpf VConj) Sg P2) : quaereres
act (VAct VSim (VImpf VConj) Sg P3) : quaereret
act (VAct VSim (VImpf VConj) Pl P1) : quaereremus
act (VAct VSim (VImpf VConj) Pl P2) : quaereretis
act (VAct VSim (VImpf VConj) Pl P3) : quaererent
act (VAct VSim VFut Sg P1) : quaerebo
act (VAct VSim VFut Sg P2) : quaerebis
act (VAct VSim VFut Sg P3) : quaerebit
act (VAct VSim VFut Pl P1) : quaerebimus
act (VAct VSim VFut Pl P2) : quaerebitis
act (VAct VSim VFut Pl P3) : quaerebunt
act (VAct VAnt (VPres VInd) Sg P1) : quaerui
act (VAct VAnt (VPres VInd) Sg P2) : quaeruisti
act (VAct VAnt (VPres VInd) Sg P3) : quaeruit
act (VAct VAnt (VPres VInd) Pl P1) : quaeruimus
act (VAct VAnt (VPres VInd) Pl P2) : quaeruistis
act (VAct VAnt (VPres VInd) Pl P3) : quaeruerunt
act (VAct VAnt (VPres VConj) Sg P1) : quaeruerim
act (VAct VAnt (VPres VConj) Sg P2) : quaerueris
act (VAct VAnt (VPres VConj) Sg P3) : quaeruerit
act (VAct VAnt (VPres VConj) Pl P1) : quaeruerimus
act (VAct VAnt (VPres VConj) Pl P2) : quaerueritis
act (VAct VAnt (VPres VConj) Pl P3) : quaeruerint
act (VAct VAnt (VImpf VInd) Sg P1) : quaerueram
act (VAct VAnt (VImpf VInd) Sg P2) : quaerueras
act (VAct VAnt (VImpf VInd) Sg P3) : quaeruerat
act (VAct VAnt (VImpf VInd) Pl P1) : quaerueramus
act (VAct VAnt (VImpf VInd) Pl P2) : quaerueratis
act (VAct VAnt (VImpf VInd) Pl P3) : quaeruerant
act (VAct VAnt (VImpf VConj) Sg P1) : quaeruissem
act (VAct VAnt (VImpf VConj) Sg P2) : quaeruisses
act (VAct VAnt (VImpf VConj) Sg P3) : quaeruisset
act (VAct VAnt (VImpf VConj) Pl P1) : quaeruissemus
act (VAct VAnt (VImpf VConj) Pl P2) : quaeruissetis
act (VAct VAnt (VImpf VConj) Pl P3) : quaeruissent
act (VAct VAnt VFut Sg P1) : quaeruero
act (VAct VAnt VFut Sg P2) : quaerueris
act (VAct VAnt VFut Sg P3) : quaeruerit
act (VAct VAnt VFut Pl P1) : quaeruerimus
act (VAct VAnt VFut Pl P2) : quaerueritis
act (VAct VAnt VFut Pl P3) : quaeruerint
c s : 
ger VGenAcc : quaerendum
ger VGenGen : quaerendi
ger VGenDat : quaerendo
ger VGenAbl : quaerendo
geriv Masc Sg Nom : quaerendus
geriv Masc Sg Acc : quaerendum
geriv Masc Sg Gen : quaerendi
geriv Masc Sg Dat : quaerendo
geriv Masc Sg Abl : quaerendo
geriv Masc Sg Voc : quaerende
geriv Masc Pl Nom : quaerendi
geriv Masc Pl Acc : quaerendos
geriv Masc Pl Gen : quaerendorum
geriv Masc Pl Dat : quaerendis
geriv Masc Pl Abl : quaerendis
geriv Masc Pl Voc : quaerendi
geriv Fem Sg Nom : quaerenda
geriv Fem Sg Acc : quaerendam
geriv Fem Sg Gen : quaerendae
geriv Fem Sg Dat : quaerendae
geriv Fem Sg Abl : quaerenda
geriv Fem Sg Voc : quaerenda
geriv Fem Pl Nom : quaerendae
geriv Fem Pl Acc : quaerendas
geriv Fem Pl Gen : quaerendarum
geriv Fem Pl Dat : quaerendis
geriv Fem Pl Abl : quaerendis
geriv Fem Pl Voc : quaerendae
geriv Neutr Sg Nom : quaerendum
geriv Neutr Sg Acc : quaerendum
geriv Neutr Sg Gen : quaerendi
geriv Neutr Sg Dat : quaerendo
geriv Neutr Sg Abl : quaerendo
geriv Neutr Sg Voc : quaerendum
geriv Neutr Pl Nom : quaerenda
geriv Neutr Pl Acc : quaerenda
geriv Neutr Pl Gen : quaerendorum
geriv Neutr Pl Dat : quaerendis
geriv Neutr Pl Abl : quaerendis
geriv Neutr Pl Voc : quaerenda
imp (VImp1 Sg) : quaere
imp (VImp1 Pl) : quaerete
imp (VImp2 Sg P1) : No imperative form
imp (VImp2 Sg P2) : quaereto
imp (VImp2 Sg P3) : quaereto
imp (VImp2 Pl P1) : No imperative form
imp (VImp2 Pl P2) : quaeretote
imp (VImp2 Pl P3) : quaerento
inf VInfActPres : quaerere
inf VInfActPerf : quaeruisse
inf VInfActFut : quaereturum
partActFut Masc Sg Nom : quaereturus
partActFut Masc Sg Acc : quaereturum
partActFut Masc Sg Gen : quaereturi
partActFut Masc Sg Dat : quaereturo
partActFut Masc Sg Abl : quaereturo
partActFut Masc Sg Voc : quaereture
partActFut Masc Pl Nom : quaereturi
partActFut Masc Pl Acc : quaereturos
partActFut Masc Pl Gen : quaereturorum
partActFut Masc Pl Dat : quaereturis
partActFut Masc Pl Abl : quaereturis
partActFut Masc Pl Voc : quaereturi
partActFut Fem Sg Nom : quaeretura
partActFut Fem Sg Acc : quaereturam
partActFut Fem Sg Gen : quaereturae
partActFut Fem Sg Dat : quaereturae
partActFut Fem Sg Abl : quaeretura
partActFut Fem Sg Voc : quaeretura
partActFut Fem Pl Nom : quaereturae
partActFut Fem Pl Acc : quaereturas
partActFut Fem Pl Gen : quaereturarum
partActFut Fem Pl Dat : quaereturis
partActFut Fem Pl Abl : quaereturis
partActFut Fem Pl Voc : quaereturae
partActFut Neutr Sg Nom : quaereturum
partActFut Neutr Sg Acc : quaereturum
partActFut Neutr Sg Gen : quaereturi
partActFut Neutr Sg Dat : quaereturo
partActFut Neutr Sg Abl : quaereturo
partActFut Neutr Sg Voc : quaereturum
partActFut Neutr Pl Nom : quaeretura
partActFut Neutr Pl Acc : quaeretura
partActFut Neutr Pl Gen : quaereturorum
partActFut Neutr Pl Dat : quaereturis
partActFut Neutr Pl Abl : quaereturis
partActFut Neutr Pl Voc : quaeretura
partActPres Masc Sg Nom : quaerens
partActPres Masc Sg Acc : quaerentem
partActPres Masc Sg Gen : quaerentis
partActPres Masc Sg Dat : quaerenti
partActPres Masc Sg Abl : quaerenti
partActPres Masc Sg Voc : quaerens
partActPres Masc Pl Nom : quaerentes
partActPres Masc Pl Acc : quaerentes
partActPres Masc Pl Gen : quaerentium
partActPres Masc Pl Dat : quaerentibus
partActPres Masc Pl Abl : quaerentibus
partActPres Masc Pl Voc : quaerentes
partActPres Fem Sg Nom : quaerens
partActPres Fem Sg Acc : quaerentem
partActPres Fem Sg Gen : quaerentis
partActPres Fem Sg Dat : quaerenti
partActPres Fem Sg Abl : quaerenti
partActPres Fem Sg Voc : quaerens
partActPres Fem Pl Nom : quaerentes
partActPres Fem Pl Acc : quaerentes
partActPres Fem Pl Gen : quaerentium
partActPres Fem Pl Dat : quaerentibus
partActPres Fem Pl Abl : quaerentibus
partActPres Fem Pl Voc : quaerentes
partActPres Neutr Sg Nom : quaerens
partActPres Neutr Sg Acc : quaerens
partActPres Neutr Sg Gen : quaerentis
partActPres Neutr Sg Dat : quaerenti
partActPres Neutr Sg Abl : quaerenti
partActPres Neutr Sg Voc : quaerens
partActPres Neutr Pl Nom : quaerentia
partActPres Neutr Pl Acc : quaerentia
partActPres Neutr Pl Gen : quaerentium
partActPres Neutr Pl Dat : quaerentibus
partActPres Neutr Pl Abl : quaerentibus
partActPres Neutr Pl Voc : quaerentia
partPassPerf Masc Sg Nom : quaeretus
partPassPerf Masc Sg Acc : quaeretum
partPassPerf Masc Sg Gen : quaereti
partPassPerf Masc Sg Dat : quaereto
partPassPerf Masc Sg Abl : quaereto
partPassPerf Masc Sg Voc : quaerete
partPassPerf Masc Pl Nom : quaereti
partPassPerf Masc Pl Acc : quaeretos
partPassPerf Masc Pl Gen : quaeretorum
partPassPerf Masc Pl Dat : quaeretis
partPassPerf Masc Pl Abl : quaeretis
partPassPerf Masc Pl Voc : quaereti
partPassPerf Fem Sg Nom : quaereta
partPassPerf Fem Sg Acc : quaeretam
partPassPerf Fem Sg Gen : quaeretae
partPassPerf Fem Sg Dat : quaeretae
partPassPerf Fem Sg Abl : quaereta
partPassPerf Fem Sg Voc : quaereta
partPassPerf Fem Pl Nom : quaeretae
partPassPerf Fem Pl Acc : quaeretas
partPassPerf Fem Pl Gen : quaeretarum
partPassPerf Fem Pl Dat : quaeretis
partPassPerf Fem Pl Abl : quaeretis
partPassPerf Fem Pl Voc : quaeretae
partPassPerf Neutr Sg Nom : quaeretum
partPassPerf Neutr Sg Acc : quaeretum
partPassPerf Neutr Sg Gen : quaereti
partPassPerf Neutr Sg Dat : quaereto
partPassPerf Neutr Sg Abl : quaereto
partPassPerf Neutr Sg Voc : quaeretum
partPassPerf Neutr Pl Nom : quaereta
partPassPerf Neutr Pl Acc : quaereta
partPassPerf Neutr Pl Gen : quaeretorum
partPassPerf Neutr Pl Dat : quaeretis
partPassPerf Neutr Pl Abl : quaeretis
partPassPerf Neutr Pl Voc : quaereta
pass (VPass (VPres VInd) Masc Sg P1) : quaereor
pass (VPass (VPres VInd) Masc Sg P2) : quaereris
pass (VPass (VPres VInd) Masc Sg P3) : quaeretur
pass (VPass (VPres VInd) Masc Pl P1) : quaeremur
pass (VPass (VPres VInd) Masc Pl P2) : quaeremini
pass (VPass (VPres VInd) Masc Pl P3) : quaeremur
pass (VPass (VPres VInd) Fem Sg P1) : quaereor
pass (VPass (VPres VInd) Fem Sg P2) : quaereris
pass (VPass (VPres VInd) Fem Sg P3) : quaeretur
pass (VPass (VPres VInd) Fem Pl P1) : quaeremur
pass (VPass (VPres VInd) Fem Pl P2) : quaeremini
pass (VPass (VPres VInd) Fem Pl P3) : quaeremur
pass (VPass (VPres VInd) Neutr Sg P1) : quaereor
pass (VPass (VPres VInd) Neutr Sg P2) : quaereris
pass (VPass (VPres VInd) Neutr Sg P3) : quaeretur
pass (VPass (VPres VInd) Neutr Pl P1) : quaeremur
pass (VPass (VPres VInd) Neutr Pl P2) : quaeremini
pass (VPass (VPres VInd) Neutr Pl P3) : quaeremur
pass (VPass (VPres VConj) Masc Sg P1) : quaerear
pass (VPass (VPres VConj) Masc Sg P2) : quaerearis
pass (VPass (VPres VConj) Masc Sg P3) : quaereatur
pass (VPass (VPres VConj) Masc Pl P1) : quaereamur
pass (VPass (VPres VConj) Masc Pl P2) : quaereamini
pass (VPass (VPres VConj) Masc Pl P3) : quaereamur
pass (VPass (VPres VConj) Fem Sg P1) : quaerear
pass (VPass (VPres VConj) Fem Sg P2) : quaerearis
pass (VPass (VPres VConj) Fem Sg P3) : quaereatur
pass (VPass (VPres VConj) Fem Pl P1) : quaereamur
pass (VPass (VPres VConj) Fem Pl P2) : quaereamini
pass (VPass (VPres VConj) Fem Pl P3) : quaereamur
pass (VPass (VPres VConj) Neutr Sg P1) : quaerear
pass (VPass (VPres VConj) Neutr Sg P2) : quaerearis
pass (VPass (VPres VConj) Neutr Sg P3) : quaereatur
pass (VPass (VPres VConj) Neutr Pl P1) : quaereamur
pass (VPass (VPres VConj) Neutr Pl P2) : quaereamini
pass (VPass (VPres VConj) Neutr Pl P3) : quaereamur
pass (VPass (VImpf VInd) Masc Sg P1) : quaerer
pass (VPass (VImpf VInd) Masc Sg P2) : quaereris
pass (VPass (VImpf VInd) Masc Sg P3) : quaeretur
pass (VPass (VImpf VInd) Masc Pl P1) : quaeremur
pass (VPass (VImpf VInd) Masc Pl P2) : quaeremini
pass (VPass (VImpf VInd) Masc Pl P3) : quaeremur
pass (VPass (VImpf VInd) Fem Sg P1) : quaerer
pass (VPass (VImpf VInd) Fem Sg P2) : quaereris
pass (VPass (VImpf VInd) Fem Sg P3) : quaeretur
pass (VPass (VImpf VInd) Fem Pl P1) : quaeremur
pass (VPass (VImpf VInd) Fem Pl P2) : quaeremini
pass (VPass (VImpf VInd) Fem Pl P3) : quaeremur
pass (VPass (VImpf VInd) Neutr Sg P1) : quaerer
pass (VPass (VImpf VInd) Neutr Sg P2) : quaereris
pass (VPass (VImpf VInd) Neutr Sg P3) : quaeretur
pass (VPass (VImpf VInd) Neutr Pl P1) : quaeremur
pass (VPass (VImpf VInd) Neutr Pl P2) : quaeremini
pass (VPass (VImpf VInd) Neutr Pl P3) : quaeremur
pass (VPass (VImpf VConj) Masc Sg P1) : quaererer
pass (VPass (VImpf VConj) Masc Sg P2) : quaerereris
pass (VPass (VImpf VConj) Masc Sg P3) : quaereretur
pass (VPass (VImpf VConj) Masc Pl P1) : quaereremur
pass (VPass (VImpf VConj) Masc Pl P2) : quaereremini
pass (VPass (VImpf VConj) Masc Pl P3) : quaereremur
pass (VPass (VImpf VConj) Fem Sg P1) : quaererer
pass (VPass (VImpf VConj) Fem Sg P2) : quaerereris
pass (VPass (VImpf VConj) Fem Sg P3) : quaereretur
pass (VPass (VImpf VConj) Fem Pl P1) : quaereremur
pass (VPass (VImpf VConj) Fem Pl P2) : quaereremini
pass (VPass (VImpf VConj) Fem Pl P3) : quaereremur
pass (VPass (VImpf VConj) Neutr Sg P1) : quaererer
pass (VPass (VImpf VConj) Neutr Sg P2) : quaerereris
pass (VPass (VImpf VConj) Neutr Sg P3) : quaereretur
pass (VPass (VImpf VConj) Neutr Pl P1) : quaereremur
pass (VPass (VImpf VConj) Neutr Pl P2) : quaereremini
pass (VPass (VImpf VConj) Neutr Pl P3) : quaereremur
pass (VPass VFut Masc Sg P1) : quaerebor
pass (VPass VFut Masc Sg P2) : quaereberis
pass (VPass VFut Masc Sg P3) : quaerebitur
pass (VPass VFut Masc Pl P1) : quaerebimur
pass (VPass VFut Masc Pl P2) : quaerebimini
pass (VPass VFut Masc Pl P3) : quaerebumur
pass (VPass VFut Fem Sg P1) : quaerebor
pass (VPass VFut Fem Sg P2) : quaereberis
pass (VPass VFut Fem Sg P3) : quaerebitur
pass (VPass VFut Fem Pl P1) : quaerebimur
pass (VPass VFut Fem Pl P2) : quaerebimini
pass (VPass VFut Fem Pl P3) : quaerebumur
pass (VPass VFut Neutr Sg P1) : quaerebor
pass (VPass VFut Neutr Sg P2) : quaereberis
pass (VPass VFut Neutr Sg P3) : quaerebitur
pass (VPass VFut Neutr Pl P1) : quaerebimur
pass (VPass VFut Neutr Pl P2) : quaerebimini
pass (VPass VFut Neutr Pl P3) : quaerebumur
sup VSupAcc : quaeretum
sup VSupAbl : quaeretu

 act (VAct VSim (VPres VInd) Sg P1) : scindeo
act (VAct VSim (VPres VInd) Sg P2) : scindes
act (VAct VSim (VPres VInd) Sg P3) : scindet
act (VAct VSim (VPres VInd) Pl P1) : scindemus
act (VAct VSim (VPres VInd) Pl P2) : scindetis
act (VAct VSim (VPres VInd) Pl P3) : scindent
act (VAct VSim (VPres VConj) Sg P1) : scindeam
act (VAct VSim (VPres VConj) Sg P2) : scindeas
act (VAct VSim (VPres VConj) Sg P3) : scindeat
act (VAct VSim (VPres VConj) Pl P1) : scindeamus
act (VAct VSim (VPres VConj) Pl P2) : scindeatis
act (VAct VSim (VPres VConj) Pl P3) : scindeant
act (VAct VSim (VImpf VInd) Sg P1) : scindebam
act (VAct VSim (VImpf VInd) Sg P2) : scindebas
act (VAct VSim (VImpf VInd) Sg P3) : scindebat
act (VAct VSim (VImpf VInd) Pl P1) : scindebamus
act (VAct VSim (VImpf VInd) Pl P2) : scindebatis
act (VAct VSim (VImpf VInd) Pl P3) : scindebant
act (VAct VSim (VImpf VConj) Sg P1) : scinderem
act (VAct VSim (VImpf VConj) Sg P2) : scinderes
act (VAct VSim (VImpf VConj) Sg P3) : scinderet
act (VAct VSim (VImpf VConj) Pl P1) : scinderemus
act (VAct VSim (VImpf VConj) Pl P2) : scinderetis
act (VAct VSim (VImpf VConj) Pl P3) : scinderent
act (VAct VSim VFut Sg P1) : scindebo
act (VAct VSim VFut Sg P2) : scindebis
act (VAct VSim VFut Sg P3) : scindebit
act (VAct VSim VFut Pl P1) : scindebimus
act (VAct VSim VFut Pl P2) : scindebitis
act (VAct VSim VFut Pl P3) : scindebunt
act (VAct VAnt (VPres VInd) Sg P1) : scindui
act (VAct VAnt (VPres VInd) Sg P2) : scinduisti
act (VAct VAnt (VPres VInd) Sg P3) : scinduit
act (VAct VAnt (VPres VInd) Pl P1) : scinduimus
act (VAct VAnt (VPres VInd) Pl P2) : scinduistis
act (VAct VAnt (VPres VInd) Pl P3) : scinduerunt
act (VAct VAnt (VPres VConj) Sg P1) : scinduerim
act (VAct VAnt (VPres VConj) Sg P2) : scindueris
act (VAct VAnt (VPres VConj) Sg P3) : scinduerit
act (VAct VAnt (VPres VConj) Pl P1) : scinduerimus
act (VAct VAnt (VPres VConj) Pl P2) : scindueritis
act (VAct VAnt (VPres VConj) Pl P3) : scinduerint
act (VAct VAnt (VImpf VInd) Sg P1) : scindueram
act (VAct VAnt (VImpf VInd) Sg P2) : scindueras
act (VAct VAnt (VImpf VInd) Sg P3) : scinduerat
act (VAct VAnt (VImpf VInd) Pl P1) : scindueramus
act (VAct VAnt (VImpf VInd) Pl P2) : scindueratis
act (VAct VAnt (VImpf VInd) Pl P3) : scinduerant
act (VAct VAnt (VImpf VConj) Sg P1) : scinduissem
act (VAct VAnt (VImpf VConj) Sg P2) : scinduisses
act (VAct VAnt (VImpf VConj) Sg P3) : scinduisset
act (VAct VAnt (VImpf VConj) Pl P1) : scinduissemus
act (VAct VAnt (VImpf VConj) Pl P2) : scinduissetis
act (VAct VAnt (VImpf VConj) Pl P3) : scinduissent
act (VAct VAnt VFut Sg P1) : scinduero
act (VAct VAnt VFut Sg P2) : scindueris
act (VAct VAnt VFut Sg P3) : scinduerit
act (VAct VAnt VFut Pl P1) : scinduerimus
act (VAct VAnt VFut Pl P2) : scindueritis
act (VAct VAnt VFut Pl P3) : scinduerint
c s : 
ger VGenAcc : scindendum
ger VGenGen : scindendi
ger VGenDat : scindendo
ger VGenAbl : scindendo
geriv Masc Sg Nom : scindendus
geriv Masc Sg Acc : scindendum
geriv Masc Sg Gen : scindendi
geriv Masc Sg Dat : scindendo
geriv Masc Sg Abl : scindendo
geriv Masc Sg Voc : scindende
geriv Masc Pl Nom : scindendi
geriv Masc Pl Acc : scindendos
geriv Masc Pl Gen : scindendorum
geriv Masc Pl Dat : scindendis
geriv Masc Pl Abl : scindendis
geriv Masc Pl Voc : scindendi
geriv Fem Sg Nom : scindenda
geriv Fem Sg Acc : scindendam
geriv Fem Sg Gen : scindendae
geriv Fem Sg Dat : scindendae
geriv Fem Sg Abl : scindenda
geriv Fem Sg Voc : scindenda
geriv Fem Pl Nom : scindendae
geriv Fem Pl Acc : scindendas
geriv Fem Pl Gen : scindendarum
geriv Fem Pl Dat : scindendis
geriv Fem Pl Abl : scindendis
geriv Fem Pl Voc : scindendae
geriv Neutr Sg Nom : scindendum
geriv Neutr Sg Acc : scindendum
geriv Neutr Sg Gen : scindendi
geriv Neutr Sg Dat : scindendo
geriv Neutr Sg Abl : scindendo
geriv Neutr Sg Voc : scindendum
geriv Neutr Pl Nom : scindenda
geriv Neutr Pl Acc : scindenda
geriv Neutr Pl Gen : scindendorum
geriv Neutr Pl Dat : scindendis
geriv Neutr Pl Abl : scindendis
geriv Neutr Pl Voc : scindenda
imp (VImp1 Sg) : scinde
imp (VImp1 Pl) : scindete
imp (VImp2 Sg P1) : No imperative form
imp (VImp2 Sg P2) : scindeto
imp (VImp2 Sg P3) : scindeto
imp (VImp2 Pl P1) : No imperative form
imp (VImp2 Pl P2) : scindetote
imp (VImp2 Pl P3) : scindento
inf VInfActPres : scindere
inf VInfActPerf : scinduisse
inf VInfActFut : scindeturum
partActFut Masc Sg Nom : scindeturus
partActFut Masc Sg Acc : scindeturum
partActFut Masc Sg Gen : scindeturi
partActFut Masc Sg Dat : scindeturo
partActFut Masc Sg Abl : scindeturo
partActFut Masc Sg Voc : scindeture
partActFut Masc Pl Nom : scindeturi
partActFut Masc Pl Acc : scindeturos
partActFut Masc Pl Gen : scindeturorum
partActFut Masc Pl Dat : scindeturis
partActFut Masc Pl Abl : scindeturis
partActFut Masc Pl Voc : scindeturi
partActFut Fem Sg Nom : scindetura
partActFut Fem Sg Acc : scindeturam
partActFut Fem Sg Gen : scindeturae
partActFut Fem Sg Dat : scindeturae
partActFut Fem Sg Abl : scindetura
partActFut Fem Sg Voc : scindetura
partActFut Fem Pl Nom : scindeturae
partActFut Fem Pl Acc : scindeturas
partActFut Fem Pl Gen : scindeturarum
partActFut Fem Pl Dat : scindeturis
partActFut Fem Pl Abl : scindeturis
partActFut Fem Pl Voc : scindeturae
partActFut Neutr Sg Nom : scindeturum
partActFut Neutr Sg Acc : scindeturum
partActFut Neutr Sg Gen : scindeturi
partActFut Neutr Sg Dat : scindeturo
partActFut Neutr Sg Abl : scindeturo
partActFut Neutr Sg Voc : scindeturum
partActFut Neutr Pl Nom : scindetura
partActFut Neutr Pl Acc : scindetura
partActFut Neutr Pl Gen : scindeturorum
partActFut Neutr Pl Dat : scindeturis
partActFut Neutr Pl Abl : scindeturis
partActFut Neutr Pl Voc : scindetura
partActPres Masc Sg Nom : scindens
partActPres Masc Sg Acc : scindentem
partActPres Masc Sg Gen : scindentis
partActPres Masc Sg Dat : scindenti
partActPres Masc Sg Abl : scindenti
partActPres Masc Sg Voc : scindens
partActPres Masc Pl Nom : scindentes
partActPres Masc Pl Acc : scindentes
partActPres Masc Pl Gen : scindentium
partActPres Masc Pl Dat : scindentibus
partActPres Masc Pl Abl : scindentibus
partActPres Masc Pl Voc : scindentes
partActPres Fem Sg Nom : scindens
partActPres Fem Sg Acc : scindentem
partActPres Fem Sg Gen : scindentis
partActPres Fem Sg Dat : scindenti
partActPres Fem Sg Abl : scindenti
partActPres Fem Sg Voc : scindens
partActPres Fem Pl Nom : scindentes
partActPres Fem Pl Acc : scindentes
partActPres Fem Pl Gen : scindentium
partActPres Fem Pl Dat : scindentibus
partActPres Fem Pl Abl : scindentibus
partActPres Fem Pl Voc : scindentes
partActPres Neutr Sg Nom : scindens
partActPres Neutr Sg Acc : scindens
partActPres Neutr Sg Gen : scindentis
partActPres Neutr Sg Dat : scindenti
partActPres Neutr Sg Abl : scindenti
partActPres Neutr Sg Voc : scindens
partActPres Neutr Pl Nom : scindentia
partActPres Neutr Pl Acc : scindentia
partActPres Neutr Pl Gen : scindentium
partActPres Neutr Pl Dat : scindentibus
partActPres Neutr Pl Abl : scindentibus
partActPres Neutr Pl Voc : scindentia
partPassPerf Masc Sg Nom : scindetus
partPassPerf Masc Sg Acc : scindetum
partPassPerf Masc Sg Gen : scindeti
partPassPerf Masc Sg Dat : scindeto
partPassPerf Masc Sg Abl : scindeto
partPassPerf Masc Sg Voc : scindete
partPassPerf Masc Pl Nom : scindeti
partPassPerf Masc Pl Acc : scindetos
partPassPerf Masc Pl Gen : scindetorum
partPassPerf Masc Pl Dat : scindetis
partPassPerf Masc Pl Abl : scindetis
partPassPerf Masc Pl Voc : scindeti
partPassPerf Fem Sg Nom : scindeta
partPassPerf Fem Sg Acc : scindetam
partPassPerf Fem Sg Gen : scindetae
partPassPerf Fem Sg Dat : scindetae
partPassPerf Fem Sg Abl : scindeta
partPassPerf Fem Sg Voc : scindeta
partPassPerf Fem Pl Nom : scindetae
partPassPerf Fem Pl Acc : scindetas
partPassPerf Fem Pl Gen : scindetarum
partPassPerf Fem Pl Dat : scindetis
partPassPerf Fem Pl Abl : scindetis
partPassPerf Fem Pl Voc : scindetae
partPassPerf Neutr Sg Nom : scindetum
partPassPerf Neutr Sg Acc : scindetum
partPassPerf Neutr Sg Gen : scindeti
partPassPerf Neutr Sg Dat : scindeto
partPassPerf Neutr Sg Abl : scindeto
partPassPerf Neutr Sg Voc : scindetum
partPassPerf Neutr Pl Nom : scindeta
partPassPerf Neutr Pl Acc : scindeta
partPassPerf Neutr Pl Gen : scindetorum
partPassPerf Neutr Pl Dat : scindetis
partPassPerf Neutr Pl Abl : scindetis
partPassPerf Neutr Pl Voc : scindeta
pass (VPass (VPres VInd) Masc Sg P1) : scindeor
pass (VPass (VPres VInd) Masc Sg P2) : scinderis
pass (VPass (VPres VInd) Masc Sg P3) : scindetur
pass (VPass (VPres VInd) Masc Pl P1) : scindemur
pass (VPass (VPres VInd) Masc Pl P2) : scindemini
pass (VPass (VPres VInd) Masc Pl P3) : scindemur
pass (VPass (VPres VInd) Fem Sg P1) : scindeor
pass (VPass (VPres VInd) Fem Sg P2) : scinderis
pass (VPass (VPres VInd) Fem Sg P3) : scindetur
pass (VPass (VPres VInd) Fem Pl P1) : scindemur
pass (VPass (VPres VInd) Fem Pl P2) : scindemini
pass (VPass (VPres VInd) Fem Pl P3) : scindemur
pass (VPass (VPres VInd) Neutr Sg P1) : scindeor
pass (VPass (VPres VInd) Neutr Sg P2) : scinderis
pass (VPass (VPres VInd) Neutr Sg P3) : scindetur
pass (VPass (VPres VInd) Neutr Pl P1) : scindemur
pass (VPass (VPres VInd) Neutr Pl P2) : scindemini
pass (VPass (VPres VInd) Neutr Pl P3) : scindemur
pass (VPass (VPres VConj) Masc Sg P1) : scindear
pass (VPass (VPres VConj) Masc Sg P2) : scindearis
pass (VPass (VPres VConj) Masc Sg P3) : scindeatur
pass (VPass (VPres VConj) Masc Pl P1) : scindeamur
pass (VPass (VPres VConj) Masc Pl P2) : scindeamini
pass (VPass (VPres VConj) Masc Pl P3) : scindeamur
pass (VPass (VPres VConj) Fem Sg P1) : scindear
pass (VPass (VPres VConj) Fem Sg P2) : scindearis
pass (VPass (VPres VConj) Fem Sg P3) : scindeatur
pass (VPass (VPres VConj) Fem Pl P1) : scindeamur
pass (VPass (VPres VConj) Fem Pl P2) : scindeamini
pass (VPass (VPres VConj) Fem Pl P3) : scindeamur
pass (VPass (VPres VConj) Neutr Sg P1) : scindear
pass (VPass (VPres VConj) Neutr Sg P2) : scindearis
pass (VPass (VPres VConj) Neutr Sg P3) : scindeatur
pass (VPass (VPres VConj) Neutr Pl P1) : scindeamur
pass (VPass (VPres VConj) Neutr Pl P2) : scindeamini
pass (VPass (VPres VConj) Neutr Pl P3) : scindeamur
pass (VPass (VImpf VInd) Masc Sg P1) : scinder
pass (VPass (VImpf VInd) Masc Sg P2) : scinderis
pass (VPass (VImpf VInd) Masc Sg P3) : scindetur
pass (VPass (VImpf VInd) Masc Pl P1) : scindemur
pass (VPass (VImpf VInd) Masc Pl P2) : scindemini
pass (VPass (VImpf VInd) Masc Pl P3) : scindemur
pass (VPass (VImpf VInd) Fem Sg P1) : scinder
pass (VPass (VImpf VInd) Fem Sg P2) : scinderis
pass (VPass (VImpf VInd) Fem Sg P3) : scindetur
pass (VPass (VImpf VInd) Fem Pl P1) : scindemur
pass (VPass (VImpf VInd) Fem Pl P2) : scindemini
pass (VPass (VImpf VInd) Fem Pl P3) : scindemur
pass (VPass (VImpf VInd) Neutr Sg P1) : scinder
pass (VPass (VImpf VInd) Neutr Sg P2) : scinderis
pass (VPass (VImpf VInd) Neutr Sg P3) : scindetur
pass (VPass (VImpf VInd) Neutr Pl P1) : scindemur
pass (VPass (VImpf VInd) Neutr Pl P2) : scindemini
pass (VPass (VImpf VInd) Neutr Pl P3) : scindemur
pass (VPass (VImpf VConj) Masc Sg P1) : scinderer
pass (VPass (VImpf VConj) Masc Sg P2) : scindereris
pass (VPass (VImpf VConj) Masc Sg P3) : scinderetur
pass (VPass (VImpf VConj) Masc Pl P1) : scinderemur
pass (VPass (VImpf VConj) Masc Pl P2) : scinderemini
pass (VPass (VImpf VConj) Masc Pl P3) : scinderemur
pass (VPass (VImpf VConj) Fem Sg P1) : scinderer
pass (VPass (VImpf VConj) Fem Sg P2) : scindereris
pass (VPass (VImpf VConj) Fem Sg P3) : scinderetur
pass (VPass (VImpf VConj) Fem Pl P1) : scinderemur
pass (VPass (VImpf VConj) Fem Pl P2) : scinderemini
pass (VPass (VImpf VConj) Fem Pl P3) : scinderemur
pass (VPass (VImpf VConj) Neutr Sg P1) : scinderer
pass (VPass (VImpf VConj) Neutr Sg P2) : scindereris
pass (VPass (VImpf VConj) Neutr Sg P3) : scinderetur
pass (VPass (VImpf VConj) Neutr Pl P1) : scinderemur
pass (VPass (VImpf VConj) Neutr Pl P2) : scinderemini
pass (VPass (VImpf VConj) Neutr Pl P3) : scinderemur
pass (VPass VFut Masc Sg P1) : scindebor
pass (VPass VFut Masc Sg P2) : scindeberis
pass (VPass VFut Masc Sg P3) : scindebitur
pass (VPass VFut Masc Pl P1) : scindebimur
pass (VPass VFut Masc Pl P2) : scindebimini
pass (VPass VFut Masc Pl P3) : scindebumur
pass (VPass VFut Fem Sg P1) : scindebor
pass (VPass VFut Fem Sg P2) : scindeberis
pass (VPass VFut Fem Sg P3) : scindebitur
pass (VPass VFut Fem Pl P1) : scindebimur
pass (VPass VFut Fem Pl P2) : scindebimini
pass (VPass VFut Fem Pl P3) : scindebumur
pass (VPass VFut Neutr Sg P1) : scindebor
pass (VPass VFut Neutr Sg P2) : scindeberis
pass (VPass VFut Neutr Sg P3) : scindebitur
pass (VPass VFut Neutr Pl P1) : scindebimur
pass (VPass VFut Neutr Pl P2) : scindebimini
pass (VPass VFut Neutr Pl P3) : scindebumur
sup VSupAcc : scindetum
sup VSupAbl : scindetu

 act (VAct VSim (VPres VInd) Sg P1) : premeo
act (VAct VSim (VPres VInd) Sg P2) : premes
act (VAct VSim (VPres VInd) Sg P3) : premet
act (VAct VSim (VPres VInd) Pl P1) : prememus
act (VAct VSim (VPres VInd) Pl P2) : premetis
act (VAct VSim (VPres VInd) Pl P3) : prement
act (VAct VSim (VPres VConj) Sg P1) : premeam
act (VAct VSim (VPres VConj) Sg P2) : premeas
act (VAct VSim (VPres VConj) Sg P3) : premeat
act (VAct VSim (VPres VConj) Pl P1) : premeamus
act (VAct VSim (VPres VConj) Pl P2) : premeatis
act (VAct VSim (VPres VConj) Pl P3) : premeant
act (VAct VSim (VImpf VInd) Sg P1) : premebam
act (VAct VSim (VImpf VInd) Sg P2) : premebas
act (VAct VSim (VImpf VInd) Sg P3) : premebat
act (VAct VSim (VImpf VInd) Pl P1) : premebamus
act (VAct VSim (VImpf VInd) Pl P2) : premebatis
act (VAct VSim (VImpf VInd) Pl P3) : premebant
act (VAct VSim (VImpf VConj) Sg P1) : premerem
act (VAct VSim (VImpf VConj) Sg P2) : premeres
act (VAct VSim (VImpf VConj) Sg P3) : premeret
act (VAct VSim (VImpf VConj) Pl P1) : premeremus
act (VAct VSim (VImpf VConj) Pl P2) : premeretis
act (VAct VSim (VImpf VConj) Pl P3) : premerent
act (VAct VSim VFut Sg P1) : premebo
act (VAct VSim VFut Sg P2) : premebis
act (VAct VSim VFut Sg P3) : premebit
act (VAct VSim VFut Pl P1) : premebimus
act (VAct VSim VFut Pl P2) : premebitis
act (VAct VSim VFut Pl P3) : premebunt
act (VAct VAnt (VPres VInd) Sg P1) : premui
act (VAct VAnt (VPres VInd) Sg P2) : premuisti
act (VAct VAnt (VPres VInd) Sg P3) : premuit
act (VAct VAnt (VPres VInd) Pl P1) : premuimus
act (VAct VAnt (VPres VInd) Pl P2) : premuistis
act (VAct VAnt (VPres VInd) Pl P3) : premuerunt
act (VAct VAnt (VPres VConj) Sg P1) : premuerim
act (VAct VAnt (VPres VConj) Sg P2) : premueris
act (VAct VAnt (VPres VConj) Sg P3) : premuerit
act (VAct VAnt (VPres VConj) Pl P1) : premuerimus
act (VAct VAnt (VPres VConj) Pl P2) : premueritis
act (VAct VAnt (VPres VConj) Pl P3) : premuerint
act (VAct VAnt (VImpf VInd) Sg P1) : premueram
act (VAct VAnt (VImpf VInd) Sg P2) : premueras
act (VAct VAnt (VImpf VInd) Sg P3) : premuerat
act (VAct VAnt (VImpf VInd) Pl P1) : premueramus
act (VAct VAnt (VImpf VInd) Pl P2) : premueratis
act (VAct VAnt (VImpf VInd) Pl P3) : premuerant
act (VAct VAnt (VImpf VConj) Sg P1) : premuissem
act (VAct VAnt (VImpf VConj) Sg P2) : premuisses
act (VAct VAnt (VImpf VConj) Sg P3) : premuisset
act (VAct VAnt (VImpf VConj) Pl P1) : premuissemus
act (VAct VAnt (VImpf VConj) Pl P2) : premuissetis
act (VAct VAnt (VImpf VConj) Pl P3) : premuissent
act (VAct VAnt VFut Sg P1) : premuero
act (VAct VAnt VFut Sg P2) : premueris
act (VAct VAnt VFut Sg P3) : premuerit
act (VAct VAnt VFut Pl P1) : premuerimus
act (VAct VAnt VFut Pl P2) : premueritis
act (VAct VAnt VFut Pl P3) : premuerint
c s : 
ger VGenAcc : premendum
ger VGenGen : premendi
ger VGenDat : premendo
ger VGenAbl : premendo
geriv Masc Sg Nom : premendus
geriv Masc Sg Acc : premendum
geriv Masc Sg Gen : premendi
geriv Masc Sg Dat : premendo
geriv Masc Sg Abl : premendo
geriv Masc Sg Voc : premende
geriv Masc Pl Nom : premendi
geriv Masc Pl Acc : premendos
geriv Masc Pl Gen : premendorum
geriv Masc Pl Dat : premendis
geriv Masc Pl Abl : premendis
geriv Masc Pl Voc : premendi
geriv Fem Sg Nom : premenda
geriv Fem Sg Acc : premendam
geriv Fem Sg Gen : premendae
geriv Fem Sg Dat : premendae
geriv Fem Sg Abl : premenda
geriv Fem Sg Voc : premenda
geriv Fem Pl Nom : premendae
geriv Fem Pl Acc : premendas
geriv Fem Pl Gen : premendarum
geriv Fem Pl Dat : premendis
geriv Fem Pl Abl : premendis
geriv Fem Pl Voc : premendae
geriv Neutr Sg Nom : premendum
geriv Neutr Sg Acc : premendum
geriv Neutr Sg Gen : premendi
geriv Neutr Sg Dat : premendo
geriv Neutr Sg Abl : premendo
geriv Neutr Sg Voc : premendum
geriv Neutr Pl Nom : premenda
geriv Neutr Pl Acc : premenda
geriv Neutr Pl Gen : premendorum
geriv Neutr Pl Dat : premendis
geriv Neutr Pl Abl : premendis
geriv Neutr Pl Voc : premenda
imp (VImp1 Sg) : preme
imp (VImp1 Pl) : premete
imp (VImp2 Sg P1) : No imperative form
imp (VImp2 Sg P2) : premeto
imp (VImp2 Sg P3) : premeto
imp (VImp2 Pl P1) : No imperative form
imp (VImp2 Pl P2) : premetote
imp (VImp2 Pl P3) : premento
inf VInfActPres : premere
inf VInfActPerf : premuisse
inf VInfActFut : premeturum
partActFut Masc Sg Nom : premeturus
partActFut Masc Sg Acc : premeturum
partActFut Masc Sg Gen : premeturi
partActFut Masc Sg Dat : premeturo
partActFut Masc Sg Abl : premeturo
partActFut Masc Sg Voc : premeture
partActFut Masc Pl Nom : premeturi
partActFut Masc Pl Acc : premeturos
partActFut Masc Pl Gen : premeturorum
partActFut Masc Pl Dat : premeturis
partActFut Masc Pl Abl : premeturis
partActFut Masc Pl Voc : premeturi
partActFut Fem Sg Nom : premetura
partActFut Fem Sg Acc : premeturam
partActFut Fem Sg Gen : premeturae
partActFut Fem Sg Dat : premeturae
partActFut Fem Sg Abl : premetura
partActFut Fem Sg Voc : premetura
partActFut Fem Pl Nom : premeturae
partActFut Fem Pl Acc : premeturas
partActFut Fem Pl Gen : premeturarum
partActFut Fem Pl Dat : premeturis
partActFut Fem Pl Abl : premeturis
partActFut Fem Pl Voc : premeturae
partActFut Neutr Sg Nom : premeturum
partActFut Neutr Sg Acc : premeturum
partActFut Neutr Sg Gen : premeturi
partActFut Neutr Sg Dat : premeturo
partActFut Neutr Sg Abl : premeturo
partActFut Neutr Sg Voc : premeturum
partActFut Neutr Pl Nom : premetura
partActFut Neutr Pl Acc : premetura
partActFut Neutr Pl Gen : premeturorum
partActFut Neutr Pl Dat : premeturis
partActFut Neutr Pl Abl : premeturis
partActFut Neutr Pl Voc : premetura
partActPres Masc Sg Nom : premens
partActPres Masc Sg Acc : prementem
partActPres Masc Sg Gen : prementis
partActPres Masc Sg Dat : prementi
partActPres Masc Sg Abl : prementi
partActPres Masc Sg Voc : premens
partActPres Masc Pl Nom : prementes
partActPres Masc Pl Acc : prementes
partActPres Masc Pl Gen : prementium
partActPres Masc Pl Dat : prementibus
partActPres Masc Pl Abl : prementibus
partActPres Masc Pl Voc : prementes
partActPres Fem Sg Nom : premens
partActPres Fem Sg Acc : prementem
partActPres Fem Sg Gen : prementis
partActPres Fem Sg Dat : prementi
partActPres Fem Sg Abl : prementi
partActPres Fem Sg Voc : premens
partActPres Fem Pl Nom : prementes
partActPres Fem Pl Acc : prementes
partActPres Fem Pl Gen : prementium
partActPres Fem Pl Dat : prementibus
partActPres Fem Pl Abl : prementibus
partActPres Fem Pl Voc : prementes
partActPres Neutr Sg Nom : premens
partActPres Neutr Sg Acc : premens
partActPres Neutr Sg Gen : prementis
partActPres Neutr Sg Dat : prementi
partActPres Neutr Sg Abl : prementi
partActPres Neutr Sg Voc : premens
partActPres Neutr Pl Nom : prementia
partActPres Neutr Pl Acc : prementia
partActPres Neutr Pl Gen : prementium
partActPres Neutr Pl Dat : prementibus
partActPres Neutr Pl Abl : prementibus
partActPres Neutr Pl Voc : prementia
partPassPerf Masc Sg Nom : premetus
partPassPerf Masc Sg Acc : premetum
partPassPerf Masc Sg Gen : premeti
partPassPerf Masc Sg Dat : premeto
partPassPerf Masc Sg Abl : premeto
partPassPerf Masc Sg Voc : premete
partPassPerf Masc Pl Nom : premeti
partPassPerf Masc Pl Acc : premetos
partPassPerf Masc Pl Gen : premetorum
partPassPerf Masc Pl Dat : premetis
partPassPerf Masc Pl Abl : premetis
partPassPerf Masc Pl Voc : premeti
partPassPerf Fem Sg Nom : premeta
partPassPerf Fem Sg Acc : premetam
partPassPerf Fem Sg Gen : premetae
partPassPerf Fem Sg Dat : premetae
partPassPerf Fem Sg Abl : premeta
partPassPerf Fem Sg Voc : premeta
partPassPerf Fem Pl Nom : premetae
partPassPerf Fem Pl Acc : premetas
partPassPerf Fem Pl Gen : premetarum
partPassPerf Fem Pl Dat : premetis
partPassPerf Fem Pl Abl : premetis
partPassPerf Fem Pl Voc : premetae
partPassPerf Neutr Sg Nom : premetum
partPassPerf Neutr Sg Acc : premetum
partPassPerf Neutr Sg Gen : premeti
partPassPerf Neutr Sg Dat : premeto
partPassPerf Neutr Sg Abl : premeto
partPassPerf Neutr Sg Voc : premetum
partPassPerf Neutr Pl Nom : premeta
partPassPerf Neutr Pl Acc : premeta
partPassPerf Neutr Pl Gen : premetorum
partPassPerf Neutr Pl Dat : premetis
partPassPerf Neutr Pl Abl : premetis
partPassPerf Neutr Pl Voc : premeta
pass (VPass (VPres VInd) Masc Sg P1) : premeor
pass (VPass (VPres VInd) Masc Sg P2) : premeris
pass (VPass (VPres VInd) Masc Sg P3) : premetur
pass (VPass (VPres VInd) Masc Pl P1) : prememur
pass (VPass (VPres VInd) Masc Pl P2) : prememini
pass (VPass (VPres VInd) Masc Pl P3) : prememur
pass (VPass (VPres VInd) Fem Sg P1) : premeor
pass (VPass (VPres VInd) Fem Sg P2) : premeris
pass (VPass (VPres VInd) Fem Sg P3) : premetur
pass (VPass (VPres VInd) Fem Pl P1) : prememur
pass (VPass (VPres VInd) Fem Pl P2) : prememini
pass (VPass (VPres VInd) Fem Pl P3) : prememur
pass (VPass (VPres VInd) Neutr Sg P1) : premeor
pass (VPass (VPres VInd) Neutr Sg P2) : premeris
pass (VPass (VPres VInd) Neutr Sg P3) : premetur
pass (VPass (VPres VInd) Neutr Pl P1) : prememur
pass (VPass (VPres VInd) Neutr Pl P2) : prememini
pass (VPass (VPres VInd) Neutr Pl P3) : prememur
pass (VPass (VPres VConj) Masc Sg P1) : premear
pass (VPass (VPres VConj) Masc Sg P2) : premearis
pass (VPass (VPres VConj) Masc Sg P3) : premeatur
pass (VPass (VPres VConj) Masc Pl P1) : premeamur
pass (VPass (VPres VConj) Masc Pl P2) : premeamini
pass (VPass (VPres VConj) Masc Pl P3) : premeamur
pass (VPass (VPres VConj) Fem Sg P1) : premear
pass (VPass (VPres VConj) Fem Sg P2) : premearis
pass (VPass (VPres VConj) Fem Sg P3) : premeatur
pass (VPass (VPres VConj) Fem Pl P1) : premeamur
pass (VPass (VPres VConj) Fem Pl P2) : premeamini
pass (VPass (VPres VConj) Fem Pl P3) : premeamur
pass (VPass (VPres VConj) Neutr Sg P1) : premear
pass (VPass (VPres VConj) Neutr Sg P2) : premearis
pass (VPass (VPres VConj) Neutr Sg P3) : premeatur
pass (VPass (VPres VConj) Neutr Pl P1) : premeamur
pass (VPass (VPres VConj) Neutr Pl P2) : premeamini
pass (VPass (VPres VConj) Neutr Pl P3) : premeamur
pass (VPass (VImpf VInd) Masc Sg P1) : premer
pass (VPass (VImpf VInd) Masc Sg P2) : premeris
pass (VPass (VImpf VInd) Masc Sg P3) : premetur
pass (VPass (VImpf VInd) Masc Pl P1) : prememur
pass (VPass (VImpf VInd) Masc Pl P2) : prememini
pass (VPass (VImpf VInd) Masc Pl P3) : prememur
pass (VPass (VImpf VInd) Fem Sg P1) : premer
pass (VPass (VImpf VInd) Fem Sg P2) : premeris
pass (VPass (VImpf VInd) Fem Sg P3) : premetur
pass (VPass (VImpf VInd) Fem Pl P1) : prememur
pass (VPass (VImpf VInd) Fem Pl P2) : prememini
pass (VPass (VImpf VInd) Fem Pl P3) : prememur
pass (VPass (VImpf VInd) Neutr Sg P1) : premer
pass (VPass (VImpf VInd) Neutr Sg P2) : premeris
pass (VPass (VImpf VInd) Neutr Sg P3) : premetur
pass (VPass (VImpf VInd) Neutr Pl P1) : prememur
pass (VPass (VImpf VInd) Neutr Pl P2) : prememini
pass (VPass (VImpf VInd) Neutr Pl P3) : prememur
pass (VPass (VImpf VConj) Masc Sg P1) : premerer
pass (VPass (VImpf VConj) Masc Sg P2) : premereris
pass (VPass (VImpf VConj) Masc Sg P3) : premeretur
pass (VPass (VImpf VConj) Masc Pl P1) : premeremur
pass (VPass (VImpf VConj) Masc Pl P2) : premeremini
pass (VPass (VImpf VConj) Masc Pl P3) : premeremur
pass (VPass (VImpf VConj) Fem Sg P1) : premerer
pass (VPass (VImpf VConj) Fem Sg P2) : premereris
pass (VPass (VImpf VConj) Fem Sg P3) : premeretur
pass (VPass (VImpf VConj) Fem Pl P1) : premeremur
pass (VPass (VImpf VConj) Fem Pl P2) : premeremini
pass (VPass (VImpf VConj) Fem Pl P3) : premeremur
pass (VPass (VImpf VConj) Neutr Sg P1) : premerer
pass (VPass (VImpf VConj) Neutr Sg P2) : premereris
pass (VPass (VImpf VConj) Neutr Sg P3) : premeretur
pass (VPass (VImpf VConj) Neutr Pl P1) : premeremur
pass (VPass (VImpf VConj) Neutr Pl P2) : premeremini
pass (VPass (VImpf VConj) Neutr Pl P3) : premeremur
pass (VPass VFut Masc Sg P1) : premebor
pass (VPass VFut Masc Sg P2) : premeberis
pass (VPass VFut Masc Sg P3) : premebitur
pass (VPass VFut Masc Pl P1) : premebimur
pass (VPass VFut Masc Pl P2) : premebimini
pass (VPass VFut Masc Pl P3) : premebumur
pass (VPass VFut Fem Sg P1) : premebor
pass (VPass VFut Fem Sg P2) : premeberis
pass (VPass VFut Fem Sg P3) : premebitur
pass (VPass VFut Fem Pl P1) : premebimur
pass (VPass VFut Fem Pl P2) : premebimini
pass (VPass VFut Fem Pl P3) : premebumur
pass (VPass VFut Neutr Sg P1) : premebor
pass (VPass VFut Neutr Sg P2) : premeberis
pass (VPass VFut Neutr Sg P3) : premebitur
pass (VPass VFut Neutr Pl P1) : premebimur
pass (VPass VFut Neutr Pl P2) : premebimini
pass (VPass VFut Neutr Pl P3) : premebumur
sup VSupAcc : premetum
sup VSupAbl : premetu

 act (VAct VSim (VPres VInd) Sg P1) : transfigeo
act (VAct VSim (VPres VInd) Sg P2) : transfiges
act (VAct VSim (VPres VInd) Sg P3) : transfiget
act (VAct VSim (VPres VInd) Pl P1) : transfigemus
act (VAct VSim (VPres VInd) Pl P2) : transfigetis
act (VAct VSim (VPres VInd) Pl P3) : transfigent
act (VAct VSim (VPres VConj) Sg P1) : transfigeam
act (VAct VSim (VPres VConj) Sg P2) : transfigeas
act (VAct VSim (VPres VConj) Sg P3) : transfigeat
act (VAct VSim (VPres VConj) Pl P1) : transfigeamus
act (VAct VSim (VPres VConj) Pl P2) : transfigeatis
act (VAct VSim (VPres VConj) Pl P3) : transfigeant
act (VAct VSim (VImpf VInd) Sg P1) : transfigebam
act (VAct VSim (VImpf VInd) Sg P2) : transfigebas
act (VAct VSim (VImpf VInd) Sg P3) : transfigebat
act (VAct VSim (VImpf VInd) Pl P1) : transfigebamus
act (VAct VSim (VImpf VInd) Pl P2) : transfigebatis
act (VAct VSim (VImpf VInd) Pl P3) : transfigebant
act (VAct VSim (VImpf VConj) Sg P1) : transfigerem
act (VAct VSim (VImpf VConj) Sg P2) : transfigeres
act (VAct VSim (VImpf VConj) Sg P3) : transfigeret
act (VAct VSim (VImpf VConj) Pl P1) : transfigeremus
act (VAct VSim (VImpf VConj) Pl P2) : transfigeretis
act (VAct VSim (VImpf VConj) Pl P3) : transfigerent
act (VAct VSim VFut Sg P1) : transfigebo
act (VAct VSim VFut Sg P2) : transfigebis
act (VAct VSim VFut Sg P3) : transfigebit
act (VAct VSim VFut Pl P1) : transfigebimus
act (VAct VSim VFut Pl P2) : transfigebitis
act (VAct VSim VFut Pl P3) : transfigebunt
act (VAct VAnt (VPres VInd) Sg P1) : transfigui
act (VAct VAnt (VPres VInd) Sg P2) : transfiguisti
act (VAct VAnt (VPres VInd) Sg P3) : transfiguit
act (VAct VAnt (VPres VInd) Pl P1) : transfiguimus
act (VAct VAnt (VPres VInd) Pl P2) : transfiguistis
act (VAct VAnt (VPres VInd) Pl P3) : transfiguerunt
act (VAct VAnt (VPres VConj) Sg P1) : transfiguerim
act (VAct VAnt (VPres VConj) Sg P2) : transfigueris
act (VAct VAnt (VPres VConj) Sg P3) : transfiguerit
act (VAct VAnt (VPres VConj) Pl P1) : transfiguerimus
act (VAct VAnt (VPres VConj) Pl P2) : transfigueritis
act (VAct VAnt (VPres VConj) Pl P3) : transfiguerint
act (VAct VAnt (VImpf VInd) Sg P1) : transfigueram
act (VAct VAnt (VImpf VInd) Sg P2) : transfigueras
act (VAct VAnt (VImpf VInd) Sg P3) : transfiguerat
act (VAct VAnt (VImpf VInd) Pl P1) : transfigueramus
act (VAct VAnt (VImpf VInd) Pl P2) : transfigueratis
act (VAct VAnt (VImpf VInd) Pl P3) : transfiguerant
act (VAct VAnt (VImpf VConj) Sg P1) : transfiguissem
act (VAct VAnt (VImpf VConj) Sg P2) : transfiguisses
act (VAct VAnt (VImpf VConj) Sg P3) : transfiguisset
act (VAct VAnt (VImpf VConj) Pl P1) : transfiguissemus
act (VAct VAnt (VImpf VConj) Pl P2) : transfiguissetis
act (VAct VAnt (VImpf VConj) Pl P3) : transfiguissent
act (VAct VAnt VFut Sg P1) : transfiguero
act (VAct VAnt VFut Sg P2) : transfigueris
act (VAct VAnt VFut Sg P3) : transfiguerit
act (VAct VAnt VFut Pl P1) : transfiguerimus
act (VAct VAnt VFut Pl P2) : transfigueritis
act (VAct VAnt VFut Pl P3) : transfiguerint
c s : 
ger VGenAcc : transfigendum
ger VGenGen : transfigendi
ger VGenDat : transfigendo
ger VGenAbl : transfigendo
geriv Masc Sg Nom : transfigendus
geriv Masc Sg Acc : transfigendum
geriv Masc Sg Gen : transfigendi
geriv Masc Sg Dat : transfigendo
geriv Masc Sg Abl : transfigendo
geriv Masc Sg Voc : transfigende
geriv Masc Pl Nom : transfigendi
geriv Masc Pl Acc : transfigendos
geriv Masc Pl Gen : transfigendorum
geriv Masc Pl Dat : transfigendis
geriv Masc Pl Abl : transfigendis
geriv Masc Pl Voc : transfigendi
geriv Fem Sg Nom : transfigenda
geriv Fem Sg Acc : transfigendam
geriv Fem Sg Gen : transfigendae
geriv Fem Sg Dat : transfigendae
geriv Fem Sg Abl : transfigenda
geriv Fem Sg Voc : transfigenda
geriv Fem Pl Nom : transfigendae
geriv Fem Pl Acc : transfigendas
geriv Fem Pl Gen : transfigendarum
geriv Fem Pl Dat : transfigendis
geriv Fem Pl Abl : transfigendis
geriv Fem Pl Voc : transfigendae
geriv Neutr Sg Nom : transfigendum
geriv Neutr Sg Acc : transfigendum
geriv Neutr Sg Gen : transfigendi
geriv Neutr Sg Dat : transfigendo
geriv Neutr Sg Abl : transfigendo
geriv Neutr Sg Voc : transfigendum
geriv Neutr Pl Nom : transfigenda
geriv Neutr Pl Acc : transfigenda
geriv Neutr Pl Gen : transfigendorum
geriv Neutr Pl Dat : transfigendis
geriv Neutr Pl Abl : transfigendis
geriv Neutr Pl Voc : transfigenda
imp (VImp1 Sg) : transfige
imp (VImp1 Pl) : transfigete
imp (VImp2 Sg P1) : No imperative form
imp (VImp2 Sg P2) : transfigeto
imp (VImp2 Sg P3) : transfigeto
imp (VImp2 Pl P1) : No imperative form
imp (VImp2 Pl P2) : transfigetote
imp (VImp2 Pl P3) : transfigento
inf VInfActPres : transfigere
inf VInfActPerf : transfiguisse
inf VInfActFut : transfigeturum
partActFut Masc Sg Nom : transfigeturus
partActFut Masc Sg Acc : transfigeturum
partActFut Masc Sg Gen : transfigeturi
partActFut Masc Sg Dat : transfigeturo
partActFut Masc Sg Abl : transfigeturo
partActFut Masc Sg Voc : transfigeture
partActFut Masc Pl Nom : transfigeturi
partActFut Masc Pl Acc : transfigeturos
partActFut Masc Pl Gen : transfigeturorum
partActFut Masc Pl Dat : transfigeturis
partActFut Masc Pl Abl : transfigeturis
partActFut Masc Pl Voc : transfigeturi
partActFut Fem Sg Nom : transfigetura
partActFut Fem Sg Acc : transfigeturam
partActFut Fem Sg Gen : transfigeturae
partActFut Fem Sg Dat : transfigeturae
partActFut Fem Sg Abl : transfigetura
partActFut Fem Sg Voc : transfigetura
partActFut Fem Pl Nom : transfigeturae
partActFut Fem Pl Acc : transfigeturas
partActFut Fem Pl Gen : transfigeturarum
partActFut Fem Pl Dat : transfigeturis
partActFut Fem Pl Abl : transfigeturis
partActFut Fem Pl Voc : transfigeturae
partActFut Neutr Sg Nom : transfigeturum
partActFut Neutr Sg Acc : transfigeturum
partActFut Neutr Sg Gen : transfigeturi
partActFut Neutr Sg Dat : transfigeturo
partActFut Neutr Sg Abl : transfigeturo
partActFut Neutr Sg Voc : transfigeturum
partActFut Neutr Pl Nom : transfigetura
partActFut Neutr Pl Acc : transfigetura
partActFut Neutr Pl Gen : transfigeturorum
partActFut Neutr Pl Dat : transfigeturis
partActFut Neutr Pl Abl : transfigeturis
partActFut Neutr Pl Voc : transfigetura
partActPres Masc Sg Nom : transfigens
partActPres Masc Sg Acc : transfigentem
partActPres Masc Sg Gen : transfigentis
partActPres Masc Sg Dat : transfigenti
partActPres Masc Sg Abl : transfigenti
partActPres Masc Sg Voc : transfigens
partActPres Masc Pl Nom : transfigentes
partActPres Masc Pl Acc : transfigentes
partActPres Masc Pl Gen : transfigentium
partActPres Masc Pl Dat : transfigentibus
partActPres Masc Pl Abl : transfigentibus
partActPres Masc Pl Voc : transfigentes
partActPres Fem Sg Nom : transfigens
partActPres Fem Sg Acc : transfigentem
partActPres Fem Sg Gen : transfigentis
partActPres Fem Sg Dat : transfigenti
partActPres Fem Sg Abl : transfigenti
partActPres Fem Sg Voc : transfigens
partActPres Fem Pl Nom : transfigentes
partActPres Fem Pl Acc : transfigentes
partActPres Fem Pl Gen : transfigentium
partActPres Fem Pl Dat : transfigentibus
partActPres Fem Pl Abl : transfigentibus
partActPres Fem Pl Voc : transfigentes
partActPres Neutr Sg Nom : transfigens
partActPres Neutr Sg Acc : transfigens
partActPres Neutr Sg Gen : transfigentis
partActPres Neutr Sg Dat : transfigenti
partActPres Neutr Sg Abl : transfigenti
partActPres Neutr Sg Voc : transfigens
partActPres Neutr Pl Nom : transfigentia
partActPres Neutr Pl Acc : transfigentia
partActPres Neutr Pl Gen : transfigentium
partActPres Neutr Pl Dat : transfigentibus
partActPres Neutr Pl Abl : transfigentibus
partActPres Neutr Pl Voc : transfigentia
partPassPerf Masc Sg Nom : transfigetus
partPassPerf Masc Sg Acc : transfigetum
partPassPerf Masc Sg Gen : transfigeti
partPassPerf Masc Sg Dat : transfigeto
partPassPerf Masc Sg Abl : transfigeto
partPassPerf Masc Sg Voc : transfigete
partPassPerf Masc Pl Nom : transfigeti
partPassPerf Masc Pl Acc : transfigetos
partPassPerf Masc Pl Gen : transfigetorum
partPassPerf Masc Pl Dat : transfigetis
partPassPerf Masc Pl Abl : transfigetis
partPassPerf Masc Pl Voc : transfigeti
partPassPerf Fem Sg Nom : transfigeta
partPassPerf Fem Sg Acc : transfigetam
partPassPerf Fem Sg Gen : transfigetae
partPassPerf Fem Sg Dat : transfigetae
partPassPerf Fem Sg Abl : transfigeta
partPassPerf Fem Sg Voc : transfigeta
partPassPerf Fem Pl Nom : transfigetae
partPassPerf Fem Pl Acc : transfigetas
partPassPerf Fem Pl Gen : transfigetarum
partPassPerf Fem Pl Dat : transfigetis
partPassPerf Fem Pl Abl : transfigetis
partPassPerf Fem Pl Voc : transfigetae
partPassPerf Neutr Sg Nom : transfigetum
partPassPerf Neutr Sg Acc : transfigetum
partPassPerf Neutr Sg Gen : transfigeti
partPassPerf Neutr Sg Dat : transfigeto
partPassPerf Neutr Sg Abl : transfigeto
partPassPerf Neutr Sg Voc : transfigetum
partPassPerf Neutr Pl Nom : transfigeta
partPassPerf Neutr Pl Acc : transfigeta
partPassPerf Neutr Pl Gen : transfigetorum
partPassPerf Neutr Pl Dat : transfigetis
partPassPerf Neutr Pl Abl : transfigetis
partPassPerf Neutr Pl Voc : transfigeta
pass (VPass (VPres VInd) Masc Sg P1) : transfigeor
pass (VPass (VPres VInd) Masc Sg P2) : transfigeris
pass (VPass (VPres VInd) Masc Sg P3) : transfigetur
pass (VPass (VPres VInd) Masc Pl P1) : transfigemur
pass (VPass (VPres VInd) Masc Pl P2) : transfigemini
pass (VPass (VPres VInd) Masc Pl P3) : transfigemur
pass (VPass (VPres VInd) Fem Sg P1) : transfigeor
pass (VPass (VPres VInd) Fem Sg P2) : transfigeris
pass (VPass (VPres VInd) Fem Sg P3) : transfigetur
pass (VPass (VPres VInd) Fem Pl P1) : transfigemur
pass (VPass (VPres VInd) Fem Pl P2) : transfigemini
pass (VPass (VPres VInd) Fem Pl P3) : transfigemur
pass (VPass (VPres VInd) Neutr Sg P1) : transfigeor
pass (VPass (VPres VInd) Neutr Sg P2) : transfigeris
pass (VPass (VPres VInd) Neutr Sg P3) : transfigetur
pass (VPass (VPres VInd) Neutr Pl P1) : transfigemur
pass (VPass (VPres VInd) Neutr Pl P2) : transfigemini
pass (VPass (VPres VInd) Neutr Pl P3) : transfigemur
pass (VPass (VPres VConj) Masc Sg P1) : transfigear
pass (VPass (VPres VConj) Masc Sg P2) : transfigearis
pass (VPass (VPres VConj) Masc Sg P3) : transfigeatur
pass (VPass (VPres VConj) Masc Pl P1) : transfigeamur
pass (VPass (VPres VConj) Masc Pl P2) : transfigeamini
pass (VPass (VPres VConj) Masc Pl P3) : transfigeamur
pass (VPass (VPres VConj) Fem Sg P1) : transfigear
pass (VPass (VPres VConj) Fem Sg P2) : transfigearis
pass (VPass (VPres VConj) Fem Sg P3) : transfigeatur
pass (VPass (VPres VConj) Fem Pl P1) : transfigeamur
pass (VPass (VPres VConj) Fem Pl P2) : transfigeamini
pass (VPass (VPres VConj) Fem Pl P3) : transfigeamur
pass (VPass (VPres VConj) Neutr Sg P1) : transfigear
pass (VPass (VPres VConj) Neutr Sg P2) : transfigearis
pass (VPass (VPres VConj) Neutr Sg P3) : transfigeatur
pass (VPass (VPres VConj) Neutr Pl P1) : transfigeamur
pass (VPass (VPres VConj) Neutr Pl P2) : transfigeamini
pass (VPass (VPres VConj) Neutr Pl P3) : transfigeamur
pass (VPass (VImpf VInd) Masc Sg P1) : transfiger
pass (VPass (VImpf VInd) Masc Sg P2) : transfigeris
pass (VPass (VImpf VInd) Masc Sg P3) : transfigetur
pass (VPass (VImpf VInd) Masc Pl P1) : transfigemur
pass (VPass (VImpf VInd) Masc Pl P2) : transfigemini
pass (VPass (VImpf VInd) Masc Pl P3) : transfigemur
pass (VPass (VImpf VInd) Fem Sg P1) : transfiger
pass (VPass (VImpf VInd) Fem Sg P2) : transfigeris
pass (VPass (VImpf VInd) Fem Sg P3) : transfigetur
pass (VPass (VImpf VInd) Fem Pl P1) : transfigemur
pass (VPass (VImpf VInd) Fem Pl P2) : transfigemini
pass (VPass (VImpf VInd) Fem Pl P3) : transfigemur
pass (VPass (VImpf VInd) Neutr Sg P1) : transfiger
pass (VPass (VImpf VInd) Neutr Sg P2) : transfigeris
pass (VPass (VImpf VInd) Neutr Sg P3) : transfigetur
pass (VPass (VImpf VInd) Neutr Pl P1) : transfigemur
pass (VPass (VImpf VInd) Neutr Pl P2) : transfigemini
pass (VPass (VImpf VInd) Neutr Pl P3) : transfigemur
pass (VPass (VImpf VConj) Masc Sg P1) : transfigerer
pass (VPass (VImpf VConj) Masc Sg P2) : transfigereris
pass (VPass (VImpf VConj) Masc Sg P3) : transfigeretur
pass (VPass (VImpf VConj) Masc Pl P1) : transfigeremur
pass (VPass (VImpf VConj) Masc Pl P2) : transfigeremini
pass (VPass (VImpf VConj) Masc Pl P3) : transfigeremur
pass (VPass (VImpf VConj) Fem Sg P1) : transfigerer
pass (VPass (VImpf VConj) Fem Sg P2) : transfigereris
pass (VPass (VImpf VConj) Fem Sg P3) : transfigeretur
pass (VPass (VImpf VConj) Fem Pl P1) : transfigeremur
pass (VPass (VImpf VConj) Fem Pl P2) : transfigeremini
pass (VPass (VImpf VConj) Fem Pl P3) : transfigeremur
pass (VPass (VImpf VConj) Neutr Sg P1) : transfigerer
pass (VPass (VImpf VConj) Neutr Sg P2) : transfigereris
pass (VPass (VImpf VConj) Neutr Sg P3) : transfigeretur
pass (VPass (VImpf VConj) Neutr Pl P1) : transfigeremur
pass (VPass (VImpf VConj) Neutr Pl P2) : transfigeremini
pass (VPass (VImpf VConj) Neutr Pl P3) : transfigeremur
pass (VPass VFut Masc Sg P1) : transfigebor
pass (VPass VFut Masc Sg P2) : transfigeberis
pass (VPass VFut Masc Sg P3) : transfigebitur
pass (VPass VFut Masc Pl P1) : transfigebimur
pass (VPass VFut Masc Pl P2) : transfigebimini
pass (VPass VFut Masc Pl P3) : transfigebumur
pass (VPass VFut Fem Sg P1) : transfigebor
pass (VPass VFut Fem Sg P2) : transfigeberis
pass (VPass VFut Fem Sg P3) : transfigebitur
pass (VPass VFut Fem Pl P1) : transfigebimur
pass (VPass VFut Fem Pl P2) : transfigebimini
pass (VPass VFut Fem Pl P3) : transfigebumur
pass (VPass VFut Neutr Sg P1) : transfigebor
pass (VPass VFut Neutr Sg P2) : transfigeberis
pass (VPass VFut Neutr Sg P3) : transfigebitur
pass (VPass VFut Neutr Pl P1) : transfigebimur
pass (VPass VFut Neutr Pl P2) : transfigebimini
pass (VPass VFut Neutr Pl P3) : transfigebumur
sup VSupAcc : transfigetum
sup VSupAbl : transfigetu

 act (VAct VSim (VPres VInd) Sg P1) : fello
act (VAct VSim (VPres VInd) Sg P2) : fellas
act (VAct VSim (VPres VInd) Sg P3) : fellat
act (VAct VSim (VPres VInd) Pl P1) : fellamus
act (VAct VSim (VPres VInd) Pl P2) : fellatis
act (VAct VSim (VPres VInd) Pl P3) : fellant
act (VAct VSim (VPres VConj) Sg P1) : fellem
act (VAct VSim (VPres VConj) Sg P2) : felles
act (VAct VSim (VPres VConj) Sg P3) : fellet
act (VAct VSim (VPres VConj) Pl P1) : fellemus
act (VAct VSim (VPres VConj) Pl P2) : felletis
act (VAct VSim (VPres VConj) Pl P3) : fellent
act (VAct VSim (VImpf VInd) Sg P1) : fellabam
act (VAct VSim (VImpf VInd) Sg P2) : fellabas
act (VAct VSim (VImpf VInd) Sg P3) : fellabat
act (VAct VSim (VImpf VInd) Pl P1) : fellabamus
act (VAct VSim (VImpf VInd) Pl P2) : fellabatis
act (VAct VSim (VImpf VInd) Pl P3) : fellabant
act (VAct VSim (VImpf VConj) Sg P1) : fellarem
act (VAct VSim (VImpf VConj) Sg P2) : fellares
act (VAct VSim (VImpf VConj) Sg P3) : fellaret
act (VAct VSim (VImpf VConj) Pl P1) : fellaremus
act (VAct VSim (VImpf VConj) Pl P2) : fellaretis
act (VAct VSim (VImpf VConj) Pl P3) : fellarent
act (VAct VSim VFut Sg P1) : fellabo
act (VAct VSim VFut Sg P2) : fellabis
act (VAct VSim VFut Sg P3) : fellabit
act (VAct VSim VFut Pl P1) : fellabimus
act (VAct VSim VFut Pl P2) : fellabitis
act (VAct VSim VFut Pl P3) : fellabunt
act (VAct VAnt (VPres VInd) Sg P1) : fellavi
act (VAct VAnt (VPres VInd) Sg P2) : fellavisti
act (VAct VAnt (VPres VInd) Sg P3) : fellavit
act (VAct VAnt (VPres VInd) Pl P1) : fellavimus
act (VAct VAnt (VPres VInd) Pl P2) : fellavistis
act (VAct VAnt (VPres VInd) Pl P3) : fellaverunt
act (VAct VAnt (VPres VConj) Sg P1) : fellaverim
act (VAct VAnt (VPres VConj) Sg P2) : fellaveris
act (VAct VAnt (VPres VConj) Sg P3) : fellaverit
act (VAct VAnt (VPres VConj) Pl P1) : fellaverimus
act (VAct VAnt (VPres VConj) Pl P2) : fellaveritis
act (VAct VAnt (VPres VConj) Pl P3) : fellaverint
act (VAct VAnt (VImpf VInd) Sg P1) : fellaveram
act (VAct VAnt (VImpf VInd) Sg P2) : fellaveras
act (VAct VAnt (VImpf VInd) Sg P3) : fellaverat
act (VAct VAnt (VImpf VInd) Pl P1) : fellaveramus
act (VAct VAnt (VImpf VInd) Pl P2) : fellaveratis
act (VAct VAnt (VImpf VInd) Pl P3) : fellaverant
act (VAct VAnt (VImpf VConj) Sg P1) : fellavissem
act (VAct VAnt (VImpf VConj) Sg P2) : fellavisses
act (VAct VAnt (VImpf VConj) Sg P3) : fellavisset
act (VAct VAnt (VImpf VConj) Pl P1) : fellavissemus
act (VAct VAnt (VImpf VConj) Pl P2) : fellavissetis
act (VAct VAnt (VImpf VConj) Pl P3) : fellavissent
act (VAct VAnt VFut Sg P1) : fellavero
act (VAct VAnt VFut Sg P2) : fellaveris
act (VAct VAnt VFut Sg P3) : fellaverit
act (VAct VAnt VFut Pl P1) : fellaverimus
act (VAct VAnt VFut Pl P2) : fellaveritis
act (VAct VAnt VFut Pl P3) : fellaverint
c s : 
ger VGenAcc : fellandum
ger VGenGen : fellandi
ger VGenDat : fellando
ger VGenAbl : fellando
geriv Masc Sg Nom : fellandus
geriv Masc Sg Acc : fellandum
geriv Masc Sg Gen : fellandi
geriv Masc Sg Dat : fellando
geriv Masc Sg Abl : fellando
geriv Masc Sg Voc : fellande
geriv Masc Pl Nom : fellandi
geriv Masc Pl Acc : fellandos
geriv Masc Pl Gen : fellandorum
geriv Masc Pl Dat : fellandis
geriv Masc Pl Abl : fellandis
geriv Masc Pl Voc : fellandi
geriv Fem Sg Nom : fellanda
geriv Fem Sg Acc : fellandam
geriv Fem Sg Gen : fellandae
geriv Fem Sg Dat : fellandae
geriv Fem Sg Abl : fellanda
geriv Fem Sg Voc : fellanda
geriv Fem Pl Nom : fellandae
geriv Fem Pl Acc : fellandas
geriv Fem Pl Gen : fellandarum
geriv Fem Pl Dat : fellandis
geriv Fem Pl Abl : fellandis
geriv Fem Pl Voc : fellandae
geriv Neutr Sg Nom : fellandum
geriv Neutr Sg Acc : fellandum
geriv Neutr Sg Gen : fellandi
geriv Neutr Sg Dat : fellando
geriv Neutr Sg Abl : fellando
geriv Neutr Sg Voc : fellandum
geriv Neutr Pl Nom : fellanda
geriv Neutr Pl Acc : fellanda
geriv Neutr Pl Gen : fellandorum
geriv Neutr Pl Dat : fellandis
geriv Neutr Pl Abl : fellandis
geriv Neutr Pl Voc : fellanda
imp (VImp1 Sg) : fella
imp (VImp1 Pl) : fellate
imp (VImp2 Sg P1) : No imperative form
imp (VImp2 Sg P2) : fellato
imp (VImp2 Sg P3) : fellato
imp (VImp2 Pl P1) : No imperative form
imp (VImp2 Pl P2) : fellatote
imp (VImp2 Pl P3) : fellanto
inf VInfActPres : fellare
inf VInfActPerf : fellavisse
inf VInfActFut : fellaturum
partActFut Masc Sg Nom : fellaturus
partActFut Masc Sg Acc : fellaturum
partActFut Masc Sg Gen : fellaturi
partActFut Masc Sg Dat : fellaturo
partActFut Masc Sg Abl : fellaturo
partActFut Masc Sg Voc : fellature
partActFut Masc Pl Nom : fellaturi
partActFut Masc Pl Acc : fellaturos
partActFut Masc Pl Gen : fellaturorum
partActFut Masc Pl Dat : fellaturis
partActFut Masc Pl Abl : fellaturis
partActFut Masc Pl Voc : fellaturi
partActFut Fem Sg Nom : fellatura
partActFut Fem Sg Acc : fellaturam
partActFut Fem Sg Gen : fellaturae
partActFut Fem Sg Dat : fellaturae
partActFut Fem Sg Abl : fellatura
partActFut Fem Sg Voc : fellatura
partActFut Fem Pl Nom : fellaturae
partActFut Fem Pl Acc : fellaturas
partActFut Fem Pl Gen : fellaturarum
partActFut Fem Pl Dat : fellaturis
partActFut Fem Pl Abl : fellaturis
partActFut Fem Pl Voc : fellaturae
partActFut Neutr Sg Nom : fellaturum
partActFut Neutr Sg Acc : fellaturum
partActFut Neutr Sg Gen : fellaturi
partActFut Neutr Sg Dat : fellaturo
partActFut Neutr Sg Abl : fellaturo
partActFut Neutr Sg Voc : fellaturum
partActFut Neutr Pl Nom : fellatura
partActFut Neutr Pl Acc : fellatura
partActFut Neutr Pl Gen : fellaturorum
partActFut Neutr Pl Dat : fellaturis
partActFut Neutr Pl Abl : fellaturis
partActFut Neutr Pl Voc : fellatura
partActPres Masc Sg Nom : fellans
partActPres Masc Sg Acc : fellantem
partActPres Masc Sg Gen : fellantis
partActPres Masc Sg Dat : fellanti
partActPres Masc Sg Abl : fellanti
partActPres Masc Sg Voc : fellans
partActPres Masc Pl Nom : fellantes
partActPres Masc Pl Acc : fellantes
partActPres Masc Pl Gen : fellantium
partActPres Masc Pl Dat : fellantibus
partActPres Masc Pl Abl : fellantibus
partActPres Masc Pl Voc : fellantes
partActPres Fem Sg Nom : fellans
partActPres Fem Sg Acc : fellantem
partActPres Fem Sg Gen : fellantis
partActPres Fem Sg Dat : fellanti
partActPres Fem Sg Abl : fellanti
partActPres Fem Sg Voc : fellans
partActPres Fem Pl Nom : fellantes
partActPres Fem Pl Acc : fellantes
partActPres Fem Pl Gen : fellantium
partActPres Fem Pl Dat : fellantibus
partActPres Fem Pl Abl : fellantibus
partActPres Fem Pl Voc : fellantes
partActPres Neutr Sg Nom : fellans
partActPres Neutr Sg Acc : fellans
partActPres Neutr Sg Gen : fellantis
partActPres Neutr Sg Dat : fellanti
partActPres Neutr Sg Abl : fellanti
partActPres Neutr Sg Voc : fellans
partActPres Neutr Pl Nom : fellantia
partActPres Neutr Pl Acc : fellantia
partActPres Neutr Pl Gen : fellantium
partActPres Neutr Pl Dat : fellantibus
partActPres Neutr Pl Abl : fellantibus
partActPres Neutr Pl Voc : fellantia
partPassPerf Masc Sg Nom : fellatus
partPassPerf Masc Sg Acc : fellatum
partPassPerf Masc Sg Gen : fellati
partPassPerf Masc Sg Dat : fellato
partPassPerf Masc Sg Abl : fellato
partPassPerf Masc Sg Voc : fellate
partPassPerf Masc Pl Nom : fellati
partPassPerf Masc Pl Acc : fellatos
partPassPerf Masc Pl Gen : fellatorum
partPassPerf Masc Pl Dat : fellatis
partPassPerf Masc Pl Abl : fellatis
partPassPerf Masc Pl Voc : fellati
partPassPerf Fem Sg Nom : fellata
partPassPerf Fem Sg Acc : fellatam
partPassPerf Fem Sg Gen : fellatae
partPassPerf Fem Sg Dat : fellatae
partPassPerf Fem Sg Abl : fellata
partPassPerf Fem Sg Voc : fellata
partPassPerf Fem Pl Nom : fellatae
partPassPerf Fem Pl Acc : fellatas
partPassPerf Fem Pl Gen : fellatarum
partPassPerf Fem Pl Dat : fellatis
partPassPerf Fem Pl Abl : fellatis
partPassPerf Fem Pl Voc : fellatae
partPassPerf Neutr Sg Nom : fellatum
partPassPerf Neutr Sg Acc : fellatum
partPassPerf Neutr Sg Gen : fellati
partPassPerf Neutr Sg Dat : fellato
partPassPerf Neutr Sg Abl : fellato
partPassPerf Neutr Sg Voc : fellatum
partPassPerf Neutr Pl Nom : fellata
partPassPerf Neutr Pl Acc : fellata
partPassPerf Neutr Pl Gen : fellatorum
partPassPerf Neutr Pl Dat : fellatis
partPassPerf Neutr Pl Abl : fellatis
partPassPerf Neutr Pl Voc : fellata
pass (VPass (VPres VInd) Masc Sg P1) : fellor
pass (VPass (VPres VInd) Masc Sg P2) : fellaris
pass (VPass (VPres VInd) Masc Sg P3) : fellatur
pass (VPass (VPres VInd) Masc Pl P1) : fellamur
pass (VPass (VPres VInd) Masc Pl P2) : fellamini
pass (VPass (VPres VInd) Masc Pl P3) : fellamur
pass (VPass (VPres VInd) Fem Sg P1) : fellor
pass (VPass (VPres VInd) Fem Sg P2) : fellaris
pass (VPass (VPres VInd) Fem Sg P3) : fellatur
pass (VPass (VPres VInd) Fem Pl P1) : fellamur
pass (VPass (VPres VInd) Fem Pl P2) : fellamini
pass (VPass (VPres VInd) Fem Pl P3) : fellamur
pass (VPass (VPres VInd) Neutr Sg P1) : fellor
pass (VPass (VPres VInd) Neutr Sg P2) : fellaris
pass (VPass (VPres VInd) Neutr Sg P3) : fellatur
pass (VPass (VPres VInd) Neutr Pl P1) : fellamur
pass (VPass (VPres VInd) Neutr Pl P2) : fellamini
pass (VPass (VPres VInd) Neutr Pl P3) : fellamur
pass (VPass (VPres VConj) Masc Sg P1) : feller
pass (VPass (VPres VConj) Masc Sg P2) : felleris
pass (VPass (VPres VConj) Masc Sg P3) : felletur
pass (VPass (VPres VConj) Masc Pl P1) : fellemur
pass (VPass (VPres VConj) Masc Pl P2) : fellemini
pass (VPass (VPres VConj) Masc Pl P3) : fellemur
pass (VPass (VPres VConj) Fem Sg P1) : feller
pass (VPass (VPres VConj) Fem Sg P2) : felleris
pass (VPass (VPres VConj) Fem Sg P3) : felletur
pass (VPass (VPres VConj) Fem Pl P1) : fellemur
pass (VPass (VPres VConj) Fem Pl P2) : fellemini
pass (VPass (VPres VConj) Fem Pl P3) : fellemur
pass (VPass (VPres VConj) Neutr Sg P1) : feller
pass (VPass (VPres VConj) Neutr Sg P2) : felleris
pass (VPass (VPres VConj) Neutr Sg P3) : felletur
pass (VPass (VPres VConj) Neutr Pl P1) : fellemur
pass (VPass (VPres VConj) Neutr Pl P2) : fellemini
pass (VPass (VPres VConj) Neutr Pl P3) : fellemur
pass (VPass (VImpf VInd) Masc Sg P1) : fellar
pass (VPass (VImpf VInd) Masc Sg P2) : fellaris
pass (VPass (VImpf VInd) Masc Sg P3) : fellatur
pass (VPass (VImpf VInd) Masc Pl P1) : fellamur
pass (VPass (VImpf VInd) Masc Pl P2) : fellamini
pass (VPass (VImpf VInd) Masc Pl P3) : fellamur
pass (VPass (VImpf VInd) Fem Sg P1) : fellar
pass (VPass (VImpf VInd) Fem Sg P2) : fellaris
pass (VPass (VImpf VInd) Fem Sg P3) : fellatur
pass (VPass (VImpf VInd) Fem Pl P1) : fellamur
pass (VPass (VImpf VInd) Fem Pl P2) : fellamini
pass (VPass (VImpf VInd) Fem Pl P3) : fellamur
pass (VPass (VImpf VInd) Neutr Sg P1) : fellar
pass (VPass (VImpf VInd) Neutr Sg P2) : fellaris
pass (VPass (VImpf VInd) Neutr Sg P3) : fellatur
pass (VPass (VImpf VInd) Neutr Pl P1) : fellamur
pass (VPass (VImpf VInd) Neutr Pl P2) : fellamini
pass (VPass (VImpf VInd) Neutr Pl P3) : fellamur
pass (VPass (VImpf VConj) Masc Sg P1) : fellarer
pass (VPass (VImpf VConj) Masc Sg P2) : fellareris
pass (VPass (VImpf VConj) Masc Sg P3) : fellaretur
pass (VPass (VImpf VConj) Masc Pl P1) : fellaremur
pass (VPass (VImpf VConj) Masc Pl P2) : fellaremini
pass (VPass (VImpf VConj) Masc Pl P3) : fellaremur
pass (VPass (VImpf VConj) Fem Sg P1) : fellarer
pass (VPass (VImpf VConj) Fem Sg P2) : fellareris
pass (VPass (VImpf VConj) Fem Sg P3) : fellaretur
pass (VPass (VImpf VConj) Fem Pl P1) : fellaremur
pass (VPass (VImpf VConj) Fem Pl P2) : fellaremini
pass (VPass (VImpf VConj) Fem Pl P3) : fellaremur
pass (VPass (VImpf VConj) Neutr Sg P1) : fellarer
pass (VPass (VImpf VConj) Neutr Sg P2) : fellareris
pass (VPass (VImpf VConj) Neutr Sg P3) : fellaretur
pass (VPass (VImpf VConj) Neutr Pl P1) : fellaremur
pass (VPass (VImpf VConj) Neutr Pl P2) : fellaremini
pass (VPass (VImpf VConj) Neutr Pl P3) : fellaremur
pass (VPass VFut Masc Sg P1) : fellabor
pass (VPass VFut Masc Sg P2) : fellaberis
pass (VPass VFut Masc Sg P3) : fellabitur
pass (VPass VFut Masc Pl P1) : fellabimur
pass (VPass VFut Masc Pl P2) : fellabimini
pass (VPass VFut Masc Pl P3) : fellabumur
pass (VPass VFut Fem Sg P1) : fellabor
pass (VPass VFut Fem Sg P2) : fellaberis
pass (VPass VFut Fem Sg P3) : fellabitur
pass (VPass VFut Fem Pl P1) : fellabimur
pass (VPass VFut Fem Pl P2) : fellabimini
pass (VPass VFut Fem Pl P3) : fellabumur
pass (VPass VFut Neutr Sg P1) : fellabor
pass (VPass VFut Neutr Sg P2) : fellaberis
pass (VPass VFut Neutr Sg P3) : fellabitur
pass (VPass VFut Neutr Pl P1) : fellabimur
pass (VPass VFut Neutr Pl P2) : fellabimini
pass (VPass VFut Neutr Pl P3) : fellabumur
sup VSupAcc : fellatum
sup VSupAbl : fellatu

 act (VAct VSim (VPres VInd) Sg P1) : accendeo
act (VAct VSim (VPres VInd) Sg P2) : accendes
act (VAct VSim (VPres VInd) Sg P3) : accendet
act (VAct VSim (VPres VInd) Pl P1) : accendemus
act (VAct VSim (VPres VInd) Pl P2) : accendetis
act (VAct VSim (VPres VInd) Pl P3) : accendent
act (VAct VSim (VPres VConj) Sg P1) : accendeam
act (VAct VSim (VPres VConj) Sg P2) : accendeas
act (VAct VSim (VPres VConj) Sg P3) : accendeat
act (VAct VSim (VPres VConj) Pl P1) : accendeamus
act (VAct VSim (VPres VConj) Pl P2) : accendeatis
act (VAct VSim (VPres VConj) Pl P3) : accendeant
act (VAct VSim (VImpf VInd) Sg P1) : accendebam
act (VAct VSim (VImpf VInd) Sg P2) : accendebas
act (VAct VSim (VImpf VInd) Sg P3) : accendebat
act (VAct VSim (VImpf VInd) Pl P1) : accendebamus
act (VAct VSim (VImpf VInd) Pl P2) : accendebatis
act (VAct VSim (VImpf VInd) Pl P3) : accendebant
act (VAct VSim (VImpf VConj) Sg P1) : accenderem
act (VAct VSim (VImpf VConj) Sg P2) : accenderes
act (VAct VSim (VImpf VConj) Sg P3) : accenderet
act (VAct VSim (VImpf VConj) Pl P1) : accenderemus
act (VAct VSim (VImpf VConj) Pl P2) : accenderetis
act (VAct VSim (VImpf VConj) Pl P3) : accenderent
act (VAct VSim VFut Sg P1) : accendebo
act (VAct VSim VFut Sg P2) : accendebis
act (VAct VSim VFut Sg P3) : accendebit
act (VAct VSim VFut Pl P1) : accendebimus
act (VAct VSim VFut Pl P2) : accendebitis
act (VAct VSim VFut Pl P3) : accendebunt
act (VAct VAnt (VPres VInd) Sg P1) : accendui
act (VAct VAnt (VPres VInd) Sg P2) : accenduisti
act (VAct VAnt (VPres VInd) Sg P3) : accenduit
act (VAct VAnt (VPres VInd) Pl P1) : accenduimus
act (VAct VAnt (VPres VInd) Pl P2) : accenduistis
act (VAct VAnt (VPres VInd) Pl P3) : accenduerunt
act (VAct VAnt (VPres VConj) Sg P1) : accenduerim
act (VAct VAnt (VPres VConj) Sg P2) : accendueris
act (VAct VAnt (VPres VConj) Sg P3) : accenduerit
act (VAct VAnt (VPres VConj) Pl P1) : accenduerimus
act (VAct VAnt (VPres VConj) Pl P2) : accendueritis
act (VAct VAnt (VPres VConj) Pl P3) : accenduerint
act (VAct VAnt (VImpf VInd) Sg P1) : accendueram
act (VAct VAnt (VImpf VInd) Sg P2) : accendueras
act (VAct VAnt (VImpf VInd) Sg P3) : accenduerat
act (VAct VAnt (VImpf VInd) Pl P1) : accendueramus
act (VAct VAnt (VImpf VInd) Pl P2) : accendueratis
act (VAct VAnt (VImpf VInd) Pl P3) : accenduerant
act (VAct VAnt (VImpf VConj) Sg P1) : accenduissem
act (VAct VAnt (VImpf VConj) Sg P2) : accenduisses
act (VAct VAnt (VImpf VConj) Sg P3) : accenduisset
act (VAct VAnt (VImpf VConj) Pl P1) : accenduissemus
act (VAct VAnt (VImpf VConj) Pl P2) : accenduissetis
act (VAct VAnt (VImpf VConj) Pl P3) : accenduissent
act (VAct VAnt VFut Sg P1) : accenduero
act (VAct VAnt VFut Sg P2) : accendueris
act (VAct VAnt VFut Sg P3) : accenduerit
act (VAct VAnt VFut Pl P1) : accenduerimus
act (VAct VAnt VFut Pl P2) : accendueritis
act (VAct VAnt VFut Pl P3) : accenduerint
c s : 
ger VGenAcc : accendendum
ger VGenGen : accendendi
ger VGenDat : accendendo
ger VGenAbl : accendendo
geriv Masc Sg Nom : accendendus
geriv Masc Sg Acc : accendendum
geriv Masc Sg Gen : accendendi
geriv Masc Sg Dat : accendendo
geriv Masc Sg Abl : accendendo
geriv Masc Sg Voc : accendende
geriv Masc Pl Nom : accendendi
geriv Masc Pl Acc : accendendos
geriv Masc Pl Gen : accendendorum
geriv Masc Pl Dat : accendendis
geriv Masc Pl Abl : accendendis
geriv Masc Pl Voc : accendendi
geriv Fem Sg Nom : accendenda
geriv Fem Sg Acc : accendendam
geriv Fem Sg Gen : accendendae
geriv Fem Sg Dat : accendendae
geriv Fem Sg Abl : accendenda
geriv Fem Sg Voc : accendenda
geriv Fem Pl Nom : accendendae
geriv Fem Pl Acc : accendendas
geriv Fem Pl Gen : accendendarum
geriv Fem Pl Dat : accendendis
geriv Fem Pl Abl : accendendis
geriv Fem Pl Voc : accendendae
geriv Neutr Sg Nom : accendendum
geriv Neutr Sg Acc : accendendum
geriv Neutr Sg Gen : accendendi
geriv Neutr Sg Dat : accendendo
geriv Neutr Sg Abl : accendendo
geriv Neutr Sg Voc : accendendum
geriv Neutr Pl Nom : accendenda
geriv Neutr Pl Acc : accendenda
geriv Neutr Pl Gen : accendendorum
geriv Neutr Pl Dat : accendendis
geriv Neutr Pl Abl : accendendis
geriv Neutr Pl Voc : accendenda
imp (VImp1 Sg) : accende
imp (VImp1 Pl) : accendete
imp (VImp2 Sg P1) : No imperative form
imp (VImp2 Sg P2) : accendeto
imp (VImp2 Sg P3) : accendeto
imp (VImp2 Pl P1) : No imperative form
imp (VImp2 Pl P2) : accendetote
imp (VImp2 Pl P3) : accendento
inf VInfActPres : accendere
inf VInfActPerf : accenduisse
inf VInfActFut : accendeturum
partActFut Masc Sg Nom : accendeturus
partActFut Masc Sg Acc : accendeturum
partActFut Masc Sg Gen : accendeturi
partActFut Masc Sg Dat : accendeturo
partActFut Masc Sg Abl : accendeturo
partActFut Masc Sg Voc : accendeture
partActFut Masc Pl Nom : accendeturi
partActFut Masc Pl Acc : accendeturos
partActFut Masc Pl Gen : accendeturorum
partActFut Masc Pl Dat : accendeturis
partActFut Masc Pl Abl : accendeturis
partActFut Masc Pl Voc : accendeturi
partActFut Fem Sg Nom : accendetura
partActFut Fem Sg Acc : accendeturam
partActFut Fem Sg Gen : accendeturae
partActFut Fem Sg Dat : accendeturae
partActFut Fem Sg Abl : accendetura
partActFut Fem Sg Voc : accendetura
partActFut Fem Pl Nom : accendeturae
partActFut Fem Pl Acc : accendeturas
partActFut Fem Pl Gen : accendeturarum
partActFut Fem Pl Dat : accendeturis
partActFut Fem Pl Abl : accendeturis
partActFut Fem Pl Voc : accendeturae
partActFut Neutr Sg Nom : accendeturum
partActFut Neutr Sg Acc : accendeturum
partActFut Neutr Sg Gen : accendeturi
partActFut Neutr Sg Dat : accendeturo
partActFut Neutr Sg Abl : accendeturo
partActFut Neutr Sg Voc : accendeturum
partActFut Neutr Pl Nom : accendetura
partActFut Neutr Pl Acc : accendetura
partActFut Neutr Pl Gen : accendeturorum
partActFut Neutr Pl Dat : accendeturis
partActFut Neutr Pl Abl : accendeturis
partActFut Neutr Pl Voc : accendetura
partActPres Masc Sg Nom : accendens
partActPres Masc Sg Acc : accendentem
partActPres Masc Sg Gen : accendentis
partActPres Masc Sg Dat : accendenti
partActPres Masc Sg Abl : accendenti
partActPres Masc Sg Voc : accendens
partActPres Masc Pl Nom : accendentes
partActPres Masc Pl Acc : accendentes
partActPres Masc Pl Gen : accendentium
partActPres Masc Pl Dat : accendentibus
partActPres Masc Pl Abl : accendentibus
partActPres Masc Pl Voc : accendentes
partActPres Fem Sg Nom : accendens
partActPres Fem Sg Acc : accendentem
partActPres Fem Sg Gen : accendentis
partActPres Fem Sg Dat : accendenti
partActPres Fem Sg Abl : accendenti
partActPres Fem Sg Voc : accendens
partActPres Fem Pl Nom : accendentes
partActPres Fem Pl Acc : accendentes
partActPres Fem Pl Gen : accendentium
partActPres Fem Pl Dat : accendentibus
partActPres Fem Pl Abl : accendentibus
partActPres Fem Pl Voc : accendentes
partActPres Neutr Sg Nom : accendens
partActPres Neutr Sg Acc : accendens
partActPres Neutr Sg Gen : accendentis
partActPres Neutr Sg Dat : accendenti
partActPres Neutr Sg Abl : accendenti
partActPres Neutr Sg Voc : accendens
partActPres Neutr Pl Nom : accendentia
partActPres Neutr Pl Acc : accendentia
partActPres Neutr Pl Gen : accendentium
partActPres Neutr Pl Dat : accendentibus
partActPres Neutr Pl Abl : accendentibus
partActPres Neutr Pl Voc : accendentia
partPassPerf Masc Sg Nom : accendetus
partPassPerf Masc Sg Acc : accendetum
partPassPerf Masc Sg Gen : accendeti
partPassPerf Masc Sg Dat : accendeto
partPassPerf Masc Sg Abl : accendeto
partPassPerf Masc Sg Voc : accendete
partPassPerf Masc Pl Nom : accendeti
partPassPerf Masc Pl Acc : accendetos
partPassPerf Masc Pl Gen : accendetorum
partPassPerf Masc Pl Dat : accendetis
partPassPerf Masc Pl Abl : accendetis
partPassPerf Masc Pl Voc : accendeti
partPassPerf Fem Sg Nom : accendeta
partPassPerf Fem Sg Acc : accendetam
partPassPerf Fem Sg Gen : accendetae
partPassPerf Fem Sg Dat : accendetae
partPassPerf Fem Sg Abl : accendeta
partPassPerf Fem Sg Voc : accendeta
partPassPerf Fem Pl Nom : accendetae
partPassPerf Fem Pl Acc : accendetas
partPassPerf Fem Pl Gen : accendetarum
partPassPerf Fem Pl Dat : accendetis
partPassPerf Fem Pl Abl : accendetis
partPassPerf Fem Pl Voc : accendetae
partPassPerf Neutr Sg Nom : accendetum
partPassPerf Neutr Sg Acc : accendetum
partPassPerf Neutr Sg Gen : accendeti
partPassPerf Neutr Sg Dat : accendeto
partPassPerf Neutr Sg Abl : accendeto
partPassPerf Neutr Sg Voc : accendetum
partPassPerf Neutr Pl Nom : accendeta
partPassPerf Neutr Pl Acc : accendeta
partPassPerf Neutr Pl Gen : accendetorum
partPassPerf Neutr Pl Dat : accendetis
partPassPerf Neutr Pl Abl : accendetis
partPassPerf Neutr Pl Voc : accendeta
pass (VPass (VPres VInd) Masc Sg P1) : accendeor
pass (VPass (VPres VInd) Masc Sg P2) : accenderis
pass (VPass (VPres VInd) Masc Sg P3) : accendetur
pass (VPass (VPres VInd) Masc Pl P1) : accendemur
pass (VPass (VPres VInd) Masc Pl P2) : accendemini
pass (VPass (VPres VInd) Masc Pl P3) : accendemur
pass (VPass (VPres VInd) Fem Sg P1) : accendeor
pass (VPass (VPres VInd) Fem Sg P2) : accenderis
pass (VPass (VPres VInd) Fem Sg P3) : accendetur
pass (VPass (VPres VInd) Fem Pl P1) : accendemur
pass (VPass (VPres VInd) Fem Pl P2) : accendemini
pass (VPass (VPres VInd) Fem Pl P3) : accendemur
pass (VPass (VPres VInd) Neutr Sg P1) : accendeor
pass (VPass (VPres VInd) Neutr Sg P2) : accenderis
pass (VPass (VPres VInd) Neutr Sg P3) : accendetur
pass (VPass (VPres VInd) Neutr Pl P1) : accendemur
pass (VPass (VPres VInd) Neutr Pl P2) : accendemini
pass (VPass (VPres VInd) Neutr Pl P3) : accendemur
pass (VPass (VPres VConj) Masc Sg P1) : accendear
pass (VPass (VPres VConj) Masc Sg P2) : accendearis
pass (VPass (VPres VConj) Masc Sg P3) : accendeatur
pass (VPass (VPres VConj) Masc Pl P1) : accendeamur
pass (VPass (VPres VConj) Masc Pl P2) : accendeamini
pass (VPass (VPres VConj) Masc Pl P3) : accendeamur
pass (VPass (VPres VConj) Fem Sg P1) : accendear
pass (VPass (VPres VConj) Fem Sg P2) : accendearis
pass (VPass (VPres VConj) Fem Sg P3) : accendeatur
pass (VPass (VPres VConj) Fem Pl P1) : accendeamur
pass (VPass (VPres VConj) Fem Pl P2) : accendeamini
pass (VPass (VPres VConj) Fem Pl P3) : accendeamur
pass (VPass (VPres VConj) Neutr Sg P1) : accendear
pass (VPass (VPres VConj) Neutr Sg P2) : accendearis
pass (VPass (VPres VConj) Neutr Sg P3) : accendeatur
pass (VPass (VPres VConj) Neutr Pl P1) : accendeamur
pass (VPass (VPres VConj) Neutr Pl P2) : accendeamini
pass (VPass (VPres VConj) Neutr Pl P3) : accendeamur
pass (VPass (VImpf VInd) Masc Sg P1) : accender
pass (VPass (VImpf VInd) Masc Sg P2) : accenderis
pass (VPass (VImpf VInd) Masc Sg P3) : accendetur
pass (VPass (VImpf VInd) Masc Pl P1) : accendemur
pass (VPass (VImpf VInd) Masc Pl P2) : accendemini
pass (VPass (VImpf VInd) Masc Pl P3) : accendemur
pass (VPass (VImpf VInd) Fem Sg P1) : accender
pass (VPass (VImpf VInd) Fem Sg P2) : accenderis
pass (VPass (VImpf VInd) Fem Sg P3) : accendetur
pass (VPass (VImpf VInd) Fem Pl P1) : accendemur
pass (VPass (VImpf VInd) Fem Pl P2) : accendemini
pass (VPass (VImpf VInd) Fem Pl P3) : accendemur
pass (VPass (VImpf VInd) Neutr Sg P1) : accender
pass (VPass (VImpf VInd) Neutr Sg P2) : accenderis
pass (VPass (VImpf VInd) Neutr Sg P3) : accendetur
pass (VPass (VImpf VInd) Neutr Pl P1) : accendemur
pass (VPass (VImpf VInd) Neutr Pl P2) : accendemini
pass (VPass (VImpf VInd) Neutr Pl P3) : accendemur
pass (VPass (VImpf VConj) Masc Sg P1) : accenderer
pass (VPass (VImpf VConj) Masc Sg P2) : accendereris
pass (VPass (VImpf VConj) Masc Sg P3) : accenderetur
pass (VPass (VImpf VConj) Masc Pl P1) : accenderemur
pass (VPass (VImpf VConj) Masc Pl P2) : accenderemini
pass (VPass (VImpf VConj) Masc Pl P3) : accenderemur
pass (VPass (VImpf VConj) Fem Sg P1) : accenderer
pass (VPass (VImpf VConj) Fem Sg P2) : accendereris
pass (VPass (VImpf VConj) Fem Sg P3) : accenderetur
pass (VPass (VImpf VConj) Fem Pl P1) : accenderemur
pass (VPass (VImpf VConj) Fem Pl P2) : accenderemini
pass (VPass (VImpf VConj) Fem Pl P3) : accenderemur
pass (VPass (VImpf VConj) Neutr Sg P1) : accenderer
pass (VPass (VImpf VConj) Neutr Sg P2) : accendereris
pass (VPass (VImpf VConj) Neutr Sg P3) : accenderetur
pass (VPass (VImpf VConj) Neutr Pl P1) : accenderemur
pass (VPass (VImpf VConj) Neutr Pl P2) : accenderemini
pass (VPass (VImpf VConj) Neutr Pl P3) : accenderemur
pass (VPass VFut Masc Sg P1) : accendebor
pass (VPass VFut Masc Sg P2) : accendeberis
pass (VPass VFut Masc Sg P3) : accendebitur
pass (VPass VFut Masc Pl P1) : accendebimur
pass (VPass VFut Masc Pl P2) : accendebimini
pass (VPass VFut Masc Pl P3) : accendebumur
pass (VPass VFut Fem Sg P1) : accendebor
pass (VPass VFut Fem Sg P2) : accendeberis
pass (VPass VFut Fem Sg P3) : accendebitur
pass (VPass VFut Fem Pl P1) : accendebimur
pass (VPass VFut Fem Pl P2) : accendebimini
pass (VPass VFut Fem Pl P3) : accendebumur
pass (VPass VFut Neutr Sg P1) : accendebor
pass (VPass VFut Neutr Sg P2) : accendeberis
pass (VPass VFut Neutr Sg P3) : accendebitur
pass (VPass VFut Neutr Pl P1) : accendebimur
pass (VPass VFut Neutr Pl P2) : accendebimini
pass (VPass VFut Neutr Pl P3) : accendebumur
sup VSupAcc : accendetum
sup VSupAbl : accendetu

 act (VAct VSim (VPres VInd) Sg P1) : exstingueo
act (VAct VSim (VPres VInd) Sg P2) : exstingues
act (VAct VSim (VPres VInd) Sg P3) : exstinguet
act (VAct VSim (VPres VInd) Pl P1) : exstinguemus
act (VAct VSim (VPres VInd) Pl P2) : exstinguetis
act (VAct VSim (VPres VInd) Pl P3) : exstinguent
act (VAct VSim (VPres VConj) Sg P1) : exstingueam
act (VAct VSim (VPres VConj) Sg P2) : exstingueas
act (VAct VSim (VPres VConj) Sg P3) : exstingueat
act (VAct VSim (VPres VConj) Pl P1) : exstingueamus
act (VAct VSim (VPres VConj) Pl P2) : exstingueatis
act (VAct VSim (VPres VConj) Pl P3) : exstingueant
act (VAct VSim (VImpf VInd) Sg P1) : exstinguebam
act (VAct VSim (VImpf VInd) Sg P2) : exstinguebas
act (VAct VSim (VImpf VInd) Sg P3) : exstinguebat
act (VAct VSim (VImpf VInd) Pl P1) : exstinguebamus
act (VAct VSim (VImpf VInd) Pl P2) : exstinguebatis
act (VAct VSim (VImpf VInd) Pl P3) : exstinguebant
act (VAct VSim (VImpf VConj) Sg P1) : exstinguerem
act (VAct VSim (VImpf VConj) Sg P2) : exstingueres
act (VAct VSim (VImpf VConj) Sg P3) : exstingueret
act (VAct VSim (VImpf VConj) Pl P1) : exstingueremus
act (VAct VSim (VImpf VConj) Pl P2) : exstingueretis
act (VAct VSim (VImpf VConj) Pl P3) : exstinguerent
act (VAct VSim VFut Sg P1) : exstinguebo
act (VAct VSim VFut Sg P2) : exstinguebis
act (VAct VSim VFut Sg P3) : exstinguebit
act (VAct VSim VFut Pl P1) : exstinguebimus
act (VAct VSim VFut Pl P2) : exstinguebitis
act (VAct VSim VFut Pl P3) : exstinguebunt
act (VAct VAnt (VPres VInd) Sg P1) : exstinguui
act (VAct VAnt (VPres VInd) Sg P2) : exstinguuisti
act (VAct VAnt (VPres VInd) Sg P3) : exstinguuit
act (VAct VAnt (VPres VInd) Pl P1) : exstinguuimus
act (VAct VAnt (VPres VInd) Pl P2) : exstinguuistis
act (VAct VAnt (VPres VInd) Pl P3) : exstinguuerunt
act (VAct VAnt (VPres VConj) Sg P1) : exstinguuerim
act (VAct VAnt (VPres VConj) Sg P2) : exstinguueris
act (VAct VAnt (VPres VConj) Sg P3) : exstinguuerit
act (VAct VAnt (VPres VConj) Pl P1) : exstinguuerimus
act (VAct VAnt (VPres VConj) Pl P2) : exstinguueritis
act (VAct VAnt (VPres VConj) Pl P3) : exstinguuerint
act (VAct VAnt (VImpf VInd) Sg P1) : exstinguueram
act (VAct VAnt (VImpf VInd) Sg P2) : exstinguueras
act (VAct VAnt (VImpf VInd) Sg P3) : exstinguuerat
act (VAct VAnt (VImpf VInd) Pl P1) : exstinguueramus
act (VAct VAnt (VImpf VInd) Pl P2) : exstinguueratis
act (VAct VAnt (VImpf VInd) Pl P3) : exstinguuerant
act (VAct VAnt (VImpf VConj) Sg P1) : exstinguuissem
act (VAct VAnt (VImpf VConj) Sg P2) : exstinguuisses
act (VAct VAnt (VImpf VConj) Sg P3) : exstinguuisset
act (VAct VAnt (VImpf VConj) Pl P1) : exstinguuissemus
act (VAct VAnt (VImpf VConj) Pl P2) : exstinguuissetis
act (VAct VAnt (VImpf VConj) Pl P3) : exstinguuissent
act (VAct VAnt VFut Sg P1) : exstinguuero
act (VAct VAnt VFut Sg P2) : exstinguueris
act (VAct VAnt VFut Sg P3) : exstinguuerit
act (VAct VAnt VFut Pl P1) : exstinguuerimus
act (VAct VAnt VFut Pl P2) : exstinguueritis
act (VAct VAnt VFut Pl P3) : exstinguuerint
c s : 
ger VGenAcc : exstinguendum
ger VGenGen : exstinguendi
ger VGenDat : exstinguendo
ger VGenAbl : exstinguendo
geriv Masc Sg Nom : exstinguendus
geriv Masc Sg Acc : exstinguendum
geriv Masc Sg Gen : exstinguendi
geriv Masc Sg Dat : exstinguendo
geriv Masc Sg Abl : exstinguendo
geriv Masc Sg Voc : exstinguende
geriv Masc Pl Nom : exstinguendi
geriv Masc Pl Acc : exstinguendos
geriv Masc Pl Gen : exstinguendorum
geriv Masc Pl Dat : exstinguendis
geriv Masc Pl Abl : exstinguendis
geriv Masc Pl Voc : exstinguendi
geriv Fem Sg Nom : exstinguenda
geriv Fem Sg Acc : exstinguendam
geriv Fem Sg Gen : exstinguendae
geriv Fem Sg Dat : exstinguendae
geriv Fem Sg Abl : exstinguenda
geriv Fem Sg Voc : exstinguenda
geriv Fem Pl Nom : exstinguendae
geriv Fem Pl Acc : exstinguendas
geriv Fem Pl Gen : exstinguendarum
geriv Fem Pl Dat : exstinguendis
geriv Fem Pl Abl : exstinguendis
geriv Fem Pl Voc : exstinguendae
geriv Neutr Sg Nom : exstinguendum
geriv Neutr Sg Acc : exstinguendum
geriv Neutr Sg Gen : exstinguendi
geriv Neutr Sg Dat : exstinguendo
geriv Neutr Sg Abl : exstinguendo
geriv Neutr Sg Voc : exstinguendum
geriv Neutr Pl Nom : exstinguenda
geriv Neutr Pl Acc : exstinguenda
geriv Neutr Pl Gen : exstinguendorum
geriv Neutr Pl Dat : exstinguendis
geriv Neutr Pl Abl : exstinguendis
geriv Neutr Pl Voc : exstinguenda
imp (VImp1 Sg) : exstingue
imp (VImp1 Pl) : exstinguete
imp (VImp2 Sg P1) : No imperative form
imp (VImp2 Sg P2) : exstingueto
imp (VImp2 Sg P3) : exstingueto
imp (VImp2 Pl P1) : No imperative form
imp (VImp2 Pl P2) : exstinguetote
imp (VImp2 Pl P3) : exstinguento
inf VInfActPres : exstinguere
inf VInfActPerf : exstinguuisse
inf VInfActFut : exstingueturum
partActFut Masc Sg Nom : exstingueturus
partActFut Masc Sg Acc : exstingueturum
partActFut Masc Sg Gen : exstingueturi
partActFut Masc Sg Dat : exstingueturo
partActFut Masc Sg Abl : exstingueturo
partActFut Masc Sg Voc : exstingueture
partActFut Masc Pl Nom : exstingueturi
partActFut Masc Pl Acc : exstingueturos
partActFut Masc Pl Gen : exstingueturorum
partActFut Masc Pl Dat : exstingueturis
partActFut Masc Pl Abl : exstingueturis
partActFut Masc Pl Voc : exstingueturi
partActFut Fem Sg Nom : exstinguetura
partActFut Fem Sg Acc : exstingueturam
partActFut Fem Sg Gen : exstingueturae
partActFut Fem Sg Dat : exstingueturae
partActFut Fem Sg Abl : exstinguetura
partActFut Fem Sg Voc : exstinguetura
partActFut Fem Pl Nom : exstingueturae
partActFut Fem Pl Acc : exstingueturas
partActFut Fem Pl Gen : exstingueturarum
partActFut Fem Pl Dat : exstingueturis
partActFut Fem Pl Abl : exstingueturis
partActFut Fem Pl Voc : exstingueturae
partActFut Neutr Sg Nom : exstingueturum
partActFut Neutr Sg Acc : exstingueturum
partActFut Neutr Sg Gen : exstingueturi
partActFut Neutr Sg Dat : exstingueturo
partActFut Neutr Sg Abl : exstingueturo
partActFut Neutr Sg Voc : exstingueturum
partActFut Neutr Pl Nom : exstinguetura
partActFut Neutr Pl Acc : exstinguetura
partActFut Neutr Pl Gen : exstingueturorum
partActFut Neutr Pl Dat : exstingueturis
partActFut Neutr Pl Abl : exstingueturis
partActFut Neutr Pl Voc : exstinguetura
partActPres Masc Sg Nom : exstinguens
partActPres Masc Sg Acc : exstinguentem
partActPres Masc Sg Gen : exstinguentis
partActPres Masc Sg Dat : exstinguenti
partActPres Masc Sg Abl : exstinguenti
partActPres Masc Sg Voc : exstinguens
partActPres Masc Pl Nom : exstinguentes
partActPres Masc Pl Acc : exstinguentes
partActPres Masc Pl Gen : exstinguentium
partActPres Masc Pl Dat : exstinguentibus
partActPres Masc Pl Abl : exstinguentibus
partActPres Masc Pl Voc : exstinguentes
partActPres Fem Sg Nom : exstinguens
partActPres Fem Sg Acc : exstinguentem
partActPres Fem Sg Gen : exstinguentis
partActPres Fem Sg Dat : exstinguenti
partActPres Fem Sg Abl : exstinguenti
partActPres Fem Sg Voc : exstinguens
partActPres Fem Pl Nom : exstinguentes
partActPres Fem Pl Acc : exstinguentes
partActPres Fem Pl Gen : exstinguentium
partActPres Fem Pl Dat : exstinguentibus
partActPres Fem Pl Abl : exstinguentibus
partActPres Fem Pl Voc : exstinguentes
partActPres Neutr Sg Nom : exstinguens
partActPres Neutr Sg Acc : exstinguens
partActPres Neutr Sg Gen : exstinguentis
partActPres Neutr Sg Dat : exstinguenti
partActPres Neutr Sg Abl : exstinguenti
partActPres Neutr Sg Voc : exstinguens
partActPres Neutr Pl Nom : exstinguentia
partActPres Neutr Pl Acc : exstinguentia
partActPres Neutr Pl Gen : exstinguentium
partActPres Neutr Pl Dat : exstinguentibus
partActPres Neutr Pl Abl : exstinguentibus
partActPres Neutr Pl Voc : exstinguentia
partPassPerf Masc Sg Nom : exstinguetus
partPassPerf Masc Sg Acc : exstinguetum
partPassPerf Masc Sg Gen : exstingueti
partPassPerf Masc Sg Dat : exstingueto
partPassPerf Masc Sg Abl : exstingueto
partPassPerf Masc Sg Voc : exstinguete
partPassPerf Masc Pl Nom : exstingueti
partPassPerf Masc Pl Acc : exstinguetos
partPassPerf Masc Pl Gen : exstinguetorum
partPassPerf Masc Pl Dat : exstinguetis
partPassPerf Masc Pl Abl : exstinguetis
partPassPerf Masc Pl Voc : exstingueti
partPassPerf Fem Sg Nom : exstingueta
partPassPerf Fem Sg Acc : exstinguetam
partPassPerf Fem Sg Gen : exstinguetae
partPassPerf Fem Sg Dat : exstinguetae
partPassPerf Fem Sg Abl : exstingueta
partPassPerf Fem Sg Voc : exstingueta
partPassPerf Fem Pl Nom : exstinguetae
partPassPerf Fem Pl Acc : exstinguetas
partPassPerf Fem Pl Gen : exstinguetarum
partPassPerf Fem Pl Dat : exstinguetis
partPassPerf Fem Pl Abl : exstinguetis
partPassPerf Fem Pl Voc : exstinguetae
partPassPerf Neutr Sg Nom : exstinguetum
partPassPerf Neutr Sg Acc : exstinguetum
partPassPerf Neutr Sg Gen : exstingueti
partPassPerf Neutr Sg Dat : exstingueto
partPassPerf Neutr Sg Abl : exstingueto
partPassPerf Neutr Sg Voc : exstinguetum
partPassPerf Neutr Pl Nom : exstingueta
partPassPerf Neutr Pl Acc : exstingueta
partPassPerf Neutr Pl Gen : exstinguetorum
partPassPerf Neutr Pl Dat : exstinguetis
partPassPerf Neutr Pl Abl : exstinguetis
partPassPerf Neutr Pl Voc : exstingueta
pass (VPass (VPres VInd) Masc Sg P1) : exstingueor
pass (VPass (VPres VInd) Masc Sg P2) : exstingueris
pass (VPass (VPres VInd) Masc Sg P3) : exstinguetur
pass (VPass (VPres VInd) Masc Pl P1) : exstinguemur
pass (VPass (VPres VInd) Masc Pl P2) : exstinguemini
pass (VPass (VPres VInd) Masc Pl P3) : exstinguemur
pass (VPass (VPres VInd) Fem Sg P1) : exstingueor
pass (VPass (VPres VInd) Fem Sg P2) : exstingueris
pass (VPass (VPres VInd) Fem Sg P3) : exstinguetur
pass (VPass (VPres VInd) Fem Pl P1) : exstinguemur
pass (VPass (VPres VInd) Fem Pl P2) : exstinguemini
pass (VPass (VPres VInd) Fem Pl P3) : exstinguemur
pass (VPass (VPres VInd) Neutr Sg P1) : exstingueor
pass (VPass (VPres VInd) Neutr Sg P2) : exstingueris
pass (VPass (VPres VInd) Neutr Sg P3) : exstinguetur
pass (VPass (VPres VInd) Neutr Pl P1) : exstinguemur
pass (VPass (VPres VInd) Neutr Pl P2) : exstinguemini
pass (VPass (VPres VInd) Neutr Pl P3) : exstinguemur
pass (VPass (VPres VConj) Masc Sg P1) : exstinguear
pass (VPass (VPres VConj) Masc Sg P2) : exstinguearis
pass (VPass (VPres VConj) Masc Sg P3) : exstingueatur
pass (VPass (VPres VConj) Masc Pl P1) : exstingueamur
pass (VPass (VPres VConj) Masc Pl P2) : exstingueamini
pass (VPass (VPres VConj) Masc Pl P3) : exstingueamur
pass (VPass (VPres VConj) Fem Sg P1) : exstinguear
pass (VPass (VPres VConj) Fem Sg P2) : exstinguearis
pass (VPass (VPres VConj) Fem Sg P3) : exstingueatur
pass (VPass (VPres VConj) Fem Pl P1) : exstingueamur
pass (VPass (VPres VConj) Fem Pl P2) : exstingueamini
pass (VPass (VPres VConj) Fem Pl P3) : exstingueamur
pass (VPass (VPres VConj) Neutr Sg P1) : exstinguear
pass (VPass (VPres VConj) Neutr Sg P2) : exstinguearis
pass (VPass (VPres VConj) Neutr Sg P3) : exstingueatur
pass (VPass (VPres VConj) Neutr Pl P1) : exstingueamur
pass (VPass (VPres VConj) Neutr Pl P2) : exstingueamini
pass (VPass (VPres VConj) Neutr Pl P3) : exstingueamur
pass (VPass (VImpf VInd) Masc Sg P1) : exstinguer
pass (VPass (VImpf VInd) Masc Sg P2) : exstingueris
pass (VPass (VImpf VInd) Masc Sg P3) : exstinguetur
pass (VPass (VImpf VInd) Masc Pl P1) : exstinguemur
pass (VPass (VImpf VInd) Masc Pl P2) : exstinguemini
pass (VPass (VImpf VInd) Masc Pl P3) : exstinguemur
pass (VPass (VImpf VInd) Fem Sg P1) : exstinguer
pass (VPass (VImpf VInd) Fem Sg P2) : exstingueris
pass (VPass (VImpf VInd) Fem Sg P3) : exstinguetur
pass (VPass (VImpf VInd) Fem Pl P1) : exstinguemur
pass (VPass (VImpf VInd) Fem Pl P2) : exstinguemini
pass (VPass (VImpf VInd) Fem Pl P3) : exstinguemur
pass (VPass (VImpf VInd) Neutr Sg P1) : exstinguer
pass (VPass (VImpf VInd) Neutr Sg P2) : exstingueris
pass (VPass (VImpf VInd) Neutr Sg P3) : exstinguetur
pass (VPass (VImpf VInd) Neutr Pl P1) : exstinguemur
pass (VPass (VImpf VInd) Neutr Pl P2) : exstinguemini
pass (VPass (VImpf VInd) Neutr Pl P3) : exstinguemur
pass (VPass (VImpf VConj) Masc Sg P1) : exstinguerer
pass (VPass (VImpf VConj) Masc Sg P2) : exstinguereris
pass (VPass (VImpf VConj) Masc Sg P3) : exstingueretur
pass (VPass (VImpf VConj) Masc Pl P1) : exstingueremur
pass (VPass (VImpf VConj) Masc Pl P2) : exstingueremini
pass (VPass (VImpf VConj) Masc Pl P3) : exstingueremur
pass (VPass (VImpf VConj) Fem Sg P1) : exstinguerer
pass (VPass (VImpf VConj) Fem Sg P2) : exstinguereris
pass (VPass (VImpf VConj) Fem Sg P3) : exstingueretur
pass (VPass (VImpf VConj) Fem Pl P1) : exstingueremur
pass (VPass (VImpf VConj) Fem Pl P2) : exstingueremini
pass (VPass (VImpf VConj) Fem Pl P3) : exstingueremur
pass (VPass (VImpf VConj) Neutr Sg P1) : exstinguerer
pass (VPass (VImpf VConj) Neutr Sg P2) : exstinguereris
pass (VPass (VImpf VConj) Neutr Sg P3) : exstingueretur
pass (VPass (VImpf VConj) Neutr Pl P1) : exstingueremur
pass (VPass (VImpf VConj) Neutr Pl P2) : exstingueremini
pass (VPass (VImpf VConj) Neutr Pl P3) : exstingueremur
pass (VPass VFut Masc Sg P1) : exstinguebor
pass (VPass VFut Masc Sg P2) : exstingueberis
pass (VPass VFut Masc Sg P3) : exstinguebitur
pass (VPass VFut Masc Pl P1) : exstinguebimur
pass (VPass VFut Masc Pl P2) : exstinguebimini
pass (VPass VFut Masc Pl P3) : exstinguebumur
pass (VPass VFut Fem Sg P1) : exstinguebor
pass (VPass VFut Fem Sg P2) : exstingueberis
pass (VPass VFut Fem Sg P3) : exstinguebitur
pass (VPass VFut Fem Pl P1) : exstinguebimur
pass (VPass VFut Fem Pl P2) : exstinguebimini
pass (VPass VFut Fem Pl P3) : exstinguebumur
pass (VPass VFut Neutr Sg P1) : exstinguebor
pass (VPass VFut Neutr Sg P2) : exstingueberis
pass (VPass VFut Neutr Sg P3) : exstinguebitur
pass (VPass VFut Neutr Pl P1) : exstinguebimur
pass (VPass VFut Neutr Pl P2) : exstinguebimini
pass (VPass VFut Neutr Pl P3) : exstinguebumur
sup VSupAcc : exstinguetum
sup VSupAbl : exstinguetu

act (VAct VSim (VPres VInd) Sg P1) : extingueo
act (VAct VSim (VPres VInd) Sg P2) : extingues
act (VAct VSim (VPres VInd) Sg P3) : extinguet
act (VAct VSim (VPres VInd) Pl P1) : extinguemus
act (VAct VSim (VPres VInd) Pl P2) : extinguetis
act (VAct VSim (VPres VInd) Pl P3) : extinguent
act (VAct VSim (VPres VConj) Sg P1) : extingueam
act (VAct VSim (VPres VConj) Sg P2) : extingueas
act (VAct VSim (VPres VConj) Sg P3) : extingueat
act (VAct VSim (VPres VConj) Pl P1) : extingueamus
act (VAct VSim (VPres VConj) Pl P2) : extingueatis
act (VAct VSim (VPres VConj) Pl P3) : extingueant
act (VAct VSim (VImpf VInd) Sg P1) : extinguebam
act (VAct VSim (VImpf VInd) Sg P2) : extinguebas
act (VAct VSim (VImpf VInd) Sg P3) : extinguebat
act (VAct VSim (VImpf VInd) Pl P1) : extinguebamus
act (VAct VSim (VImpf VInd) Pl P2) : extinguebatis
act (VAct VSim (VImpf VInd) Pl P3) : extinguebant
act (VAct VSim (VImpf VConj) Sg P1) : extinguerem
act (VAct VSim (VImpf VConj) Sg P2) : extingueres
act (VAct VSim (VImpf VConj) Sg P3) : extingueret
act (VAct VSim (VImpf VConj) Pl P1) : extingueremus
act (VAct VSim (VImpf VConj) Pl P2) : extingueretis
act (VAct VSim (VImpf VConj) Pl P3) : extinguerent
act (VAct VSim VFut Sg P1) : extinguebo
act (VAct VSim VFut Sg P2) : extinguebis
act (VAct VSim VFut Sg P3) : extinguebit
act (VAct VSim VFut Pl P1) : extinguebimus
act (VAct VSim VFut Pl P2) : extinguebitis
act (VAct VSim VFut Pl P3) : extinguebunt
act (VAct VAnt (VPres VInd) Sg P1) : extinguui
act (VAct VAnt (VPres VInd) Sg P2) : extinguuisti
act (VAct VAnt (VPres VInd) Sg P3) : extinguuit
act (VAct VAnt (VPres VInd) Pl P1) : extinguuimus
act (VAct VAnt (VPres VInd) Pl P2) : extinguuistis
act (VAct VAnt (VPres VInd) Pl P3) : extinguuerunt
act (VAct VAnt (VPres VConj) Sg P1) : extinguuerim
act (VAct VAnt (VPres VConj) Sg P2) : extinguueris
act (VAct VAnt (VPres VConj) Sg P3) : extinguuerit
act (VAct VAnt (VPres VConj) Pl P1) : extinguuerimus
act (VAct VAnt (VPres VConj) Pl P2) : extinguueritis
act (VAct VAnt (VPres VConj) Pl P3) : extinguuerint
act (VAct VAnt (VImpf VInd) Sg P1) : extinguueram
act (VAct VAnt (VImpf VInd) Sg P2) : extinguueras
act (VAct VAnt (VImpf VInd) Sg P3) : extinguuerat
act (VAct VAnt (VImpf VInd) Pl P1) : extinguueramus
act (VAct VAnt (VImpf VInd) Pl P2) : extinguueratis
act (VAct VAnt (VImpf VInd) Pl P3) : extinguuerant
act (VAct VAnt (VImpf VConj) Sg P1) : extinguuissem
act (VAct VAnt (VImpf VConj) Sg P2) : extinguuisses
act (VAct VAnt (VImpf VConj) Sg P3) : extinguuisset
act (VAct VAnt (VImpf VConj) Pl P1) : extinguuissemus
act (VAct VAnt (VImpf VConj) Pl P2) : extinguuissetis
act (VAct VAnt (VImpf VConj) Pl P3) : extinguuissent
act (VAct VAnt VFut Sg P1) : extinguuero
act (VAct VAnt VFut Sg P2) : extinguueris
act (VAct VAnt VFut Sg P3) : extinguuerit
act (VAct VAnt VFut Pl P1) : extinguuerimus
act (VAct VAnt VFut Pl P2) : extinguueritis
act (VAct VAnt VFut Pl P3) : extinguuerint
c s : 
ger VGenAcc : extinguendum
ger VGenGen : extinguendi
ger VGenDat : extinguendo
ger VGenAbl : extinguendo
geriv Masc Sg Nom : extinguendus
geriv Masc Sg Acc : extinguendum
geriv Masc Sg Gen : extinguendi
geriv Masc Sg Dat : extinguendo
geriv Masc Sg Abl : extinguendo
geriv Masc Sg Voc : extinguende
geriv Masc Pl Nom : extinguendi
geriv Masc Pl Acc : extinguendos
geriv Masc Pl Gen : extinguendorum
geriv Masc Pl Dat : extinguendis
geriv Masc Pl Abl : extinguendis
geriv Masc Pl Voc : extinguendi
geriv Fem Sg Nom : extinguenda
geriv Fem Sg Acc : extinguendam
geriv Fem Sg Gen : extinguendae
geriv Fem Sg Dat : extinguendae
geriv Fem Sg Abl : extinguenda
geriv Fem Sg Voc : extinguenda
geriv Fem Pl Nom : extinguendae
geriv Fem Pl Acc : extinguendas
geriv Fem Pl Gen : extinguendarum
geriv Fem Pl Dat : extinguendis
geriv Fem Pl Abl : extinguendis
geriv Fem Pl Voc : extinguendae
geriv Neutr Sg Nom : extinguendum
geriv Neutr Sg Acc : extinguendum
geriv Neutr Sg Gen : extinguendi
geriv Neutr Sg Dat : extinguendo
geriv Neutr Sg Abl : extinguendo
geriv Neutr Sg Voc : extinguendum
geriv Neutr Pl Nom : extinguenda
geriv Neutr Pl Acc : extinguenda
geriv Neutr Pl Gen : extinguendorum
geriv Neutr Pl Dat : extinguendis
geriv Neutr Pl Abl : extinguendis
geriv Neutr Pl Voc : extinguenda
imp (VImp1 Sg) : extingue
imp (VImp1 Pl) : extinguete
imp (VImp2 Sg P1) : No imperative form
imp (VImp2 Sg P2) : extingueto
imp (VImp2 Sg P3) : extingueto
imp (VImp2 Pl P1) : No imperative form
imp (VImp2 Pl P2) : extinguetote
imp (VImp2 Pl P3) : extinguento
inf VInfActPres : extinguere
inf VInfActPerf : extinguuisse
inf VInfActFut : extingueturum
partActFut Masc Sg Nom : extingueturus
partActFut Masc Sg Acc : extingueturum
partActFut Masc Sg Gen : extingueturi
partActFut Masc Sg Dat : extingueturo
partActFut Masc Sg Abl : extingueturo
partActFut Masc Sg Voc : extingueture
partActFut Masc Pl Nom : extingueturi
partActFut Masc Pl Acc : extingueturos
partActFut Masc Pl Gen : extingueturorum
partActFut Masc Pl Dat : extingueturis
partActFut Masc Pl Abl : extingueturis
partActFut Masc Pl Voc : extingueturi
partActFut Fem Sg Nom : extinguetura
partActFut Fem Sg Acc : extingueturam
partActFut Fem Sg Gen : extingueturae
partActFut Fem Sg Dat : extingueturae
partActFut Fem Sg Abl : extinguetura
partActFut Fem Sg Voc : extinguetura
partActFut Fem Pl Nom : extingueturae
partActFut Fem Pl Acc : extingueturas
partActFut Fem Pl Gen : extingueturarum
partActFut Fem Pl Dat : extingueturis
partActFut Fem Pl Abl : extingueturis
partActFut Fem Pl Voc : extingueturae
partActFut Neutr Sg Nom : extingueturum
partActFut Neutr Sg Acc : extingueturum
partActFut Neutr Sg Gen : extingueturi
partActFut Neutr Sg Dat : extingueturo
partActFut Neutr Sg Abl : extingueturo
partActFut Neutr Sg Voc : extingueturum
partActFut Neutr Pl Nom : extinguetura
partActFut Neutr Pl Acc : extinguetura
partActFut Neutr Pl Gen : extingueturorum
partActFut Neutr Pl Dat : extingueturis
partActFut Neutr Pl Abl : extingueturis
partActFut Neutr Pl Voc : extinguetura
partActPres Masc Sg Nom : extinguens
partActPres Masc Sg Acc : extinguentem
partActPres Masc Sg Gen : extinguentis
partActPres Masc Sg Dat : extinguenti
partActPres Masc Sg Abl : extinguenti
partActPres Masc Sg Voc : extinguens
partActPres Masc Pl Nom : extinguentes
partActPres Masc Pl Acc : extinguentes
partActPres Masc Pl Gen : extinguentium
partActPres Masc Pl Dat : extinguentibus
partActPres Masc Pl Abl : extinguentibus
partActPres Masc Pl Voc : extinguentes
partActPres Fem Sg Nom : extinguens
partActPres Fem Sg Acc : extinguentem
partActPres Fem Sg Gen : extinguentis
partActPres Fem Sg Dat : extinguenti
partActPres Fem Sg Abl : extinguenti
partActPres Fem Sg Voc : extinguens
partActPres Fem Pl Nom : extinguentes
partActPres Fem Pl Acc : extinguentes
partActPres Fem Pl Gen : extinguentium
partActPres Fem Pl Dat : extinguentibus
partActPres Fem Pl Abl : extinguentibus
partActPres Fem Pl Voc : extinguentes
partActPres Neutr Sg Nom : extinguens
partActPres Neutr Sg Acc : extinguens
partActPres Neutr Sg Gen : extinguentis
partActPres Neutr Sg Dat : extinguenti
partActPres Neutr Sg Abl : extinguenti
partActPres Neutr Sg Voc : extinguens
partActPres Neutr Pl Nom : extinguentia
partActPres Neutr Pl Acc : extinguentia
partActPres Neutr Pl Gen : extinguentium
partActPres Neutr Pl Dat : extinguentibus
partActPres Neutr Pl Abl : extinguentibus
partActPres Neutr Pl Voc : extinguentia
partPassPerf Masc Sg Nom : extinguetus
partPassPerf Masc Sg Acc : extinguetum
partPassPerf Masc Sg Gen : extingueti
partPassPerf Masc Sg Dat : extingueto
partPassPerf Masc Sg Abl : extingueto
partPassPerf Masc Sg Voc : extinguete
partPassPerf Masc Pl Nom : extingueti
partPassPerf Masc Pl Acc : extinguetos
partPassPerf Masc Pl Gen : extinguetorum
partPassPerf Masc Pl Dat : extinguetis
partPassPerf Masc Pl Abl : extinguetis
partPassPerf Masc Pl Voc : extingueti
partPassPerf Fem Sg Nom : extingueta
partPassPerf Fem Sg Acc : extinguetam
partPassPerf Fem Sg Gen : extinguetae
partPassPerf Fem Sg Dat : extinguetae
partPassPerf Fem Sg Abl : extingueta
partPassPerf Fem Sg Voc : extingueta
partPassPerf Fem Pl Nom : extinguetae
partPassPerf Fem Pl Acc : extinguetas
partPassPerf Fem Pl Gen : extinguetarum
partPassPerf Fem Pl Dat : extinguetis
partPassPerf Fem Pl Abl : extinguetis
partPassPerf Fem Pl Voc : extinguetae
partPassPerf Neutr Sg Nom : extinguetum
partPassPerf Neutr Sg Acc : extinguetum
partPassPerf Neutr Sg Gen : extingueti
partPassPerf Neutr Sg Dat : extingueto
partPassPerf Neutr Sg Abl : extingueto
partPassPerf Neutr Sg Voc : extinguetum
partPassPerf Neutr Pl Nom : extingueta
partPassPerf Neutr Pl Acc : extingueta
partPassPerf Neutr Pl Gen : extinguetorum
partPassPerf Neutr Pl Dat : extinguetis
partPassPerf Neutr Pl Abl : extinguetis
partPassPerf Neutr Pl Voc : extingueta
pass (VPass (VPres VInd) Masc Sg P1) : extingueor
pass (VPass (VPres VInd) Masc Sg P2) : extingueris
pass (VPass (VPres VInd) Masc Sg P3) : extinguetur
pass (VPass (VPres VInd) Masc Pl P1) : extinguemur
pass (VPass (VPres VInd) Masc Pl P2) : extinguemini
pass (VPass (VPres VInd) Masc Pl P3) : extinguemur
pass (VPass (VPres VInd) Fem Sg P1) : extingueor
pass (VPass (VPres VInd) Fem Sg P2) : extingueris
pass (VPass (VPres VInd) Fem Sg P3) : extinguetur
pass (VPass (VPres VInd) Fem Pl P1) : extinguemur
pass (VPass (VPres VInd) Fem Pl P2) : extinguemini
pass (VPass (VPres VInd) Fem Pl P3) : extinguemur
pass (VPass (VPres VInd) Neutr Sg P1) : extingueor
pass (VPass (VPres VInd) Neutr Sg P2) : extingueris
pass (VPass (VPres VInd) Neutr Sg P3) : extinguetur
pass (VPass (VPres VInd) Neutr Pl P1) : extinguemur
pass (VPass (VPres VInd) Neutr Pl P2) : extinguemini
pass (VPass (VPres VInd) Neutr Pl P3) : extinguemur
pass (VPass (VPres VConj) Masc Sg P1) : extinguear
pass (VPass (VPres VConj) Masc Sg P2) : extinguearis
pass (VPass (VPres VConj) Masc Sg P3) : extingueatur
pass (VPass (VPres VConj) Masc Pl P1) : extingueamur
pass (VPass (VPres VConj) Masc Pl P2) : extingueamini
pass (VPass (VPres VConj) Masc Pl P3) : extingueamur
pass (VPass (VPres VConj) Fem Sg P1) : extinguear
pass (VPass (VPres VConj) Fem Sg P2) : extinguearis
pass (VPass (VPres VConj) Fem Sg P3) : extingueatur
pass (VPass (VPres VConj) Fem Pl P1) : extingueamur
pass (VPass (VPres VConj) Fem Pl P2) : extingueamini
pass (VPass (VPres VConj) Fem Pl P3) : extingueamur
pass (VPass (VPres VConj) Neutr Sg P1) : extinguear
pass (VPass (VPres VConj) Neutr Sg P2) : extinguearis
pass (VPass (VPres VConj) Neutr Sg P3) : extingueatur
pass (VPass (VPres VConj) Neutr Pl P1) : extingueamur
pass (VPass (VPres VConj) Neutr Pl P2) : extingueamini
pass (VPass (VPres VConj) Neutr Pl P3) : extingueamur
pass (VPass (VImpf VInd) Masc Sg P1) : extinguer
pass (VPass (VImpf VInd) Masc Sg P2) : extingueris
pass (VPass (VImpf VInd) Masc Sg P3) : extinguetur
pass (VPass (VImpf VInd) Masc Pl P1) : extinguemur
pass (VPass (VImpf VInd) Masc Pl P2) : extinguemini
pass (VPass (VImpf VInd) Masc Pl P3) : extinguemur
pass (VPass (VImpf VInd) Fem Sg P1) : extinguer
pass (VPass (VImpf VInd) Fem Sg P2) : extingueris
pass (VPass (VImpf VInd) Fem Sg P3) : extinguetur
pass (VPass (VImpf VInd) Fem Pl P1) : extinguemur
pass (VPass (VImpf VInd) Fem Pl P2) : extinguemini
pass (VPass (VImpf VInd) Fem Pl P3) : extinguemur
pass (VPass (VImpf VInd) Neutr Sg P1) : extinguer
pass (VPass (VImpf VInd) Neutr Sg P2) : extingueris
pass (VPass (VImpf VInd) Neutr Sg P3) : extinguetur
pass (VPass (VImpf VInd) Neutr Pl P1) : extinguemur
pass (VPass (VImpf VInd) Neutr Pl P2) : extinguemini
pass (VPass (VImpf VInd) Neutr Pl P3) : extinguemur
pass (VPass (VImpf VConj) Masc Sg P1) : extinguerer
pass (VPass (VImpf VConj) Masc Sg P2) : extinguereris
pass (VPass (VImpf VConj) Masc Sg P3) : extingueretur
pass (VPass (VImpf VConj) Masc Pl P1) : extingueremur
pass (VPass (VImpf VConj) Masc Pl P2) : extingueremini
pass (VPass (VImpf VConj) Masc Pl P3) : extingueremur
pass (VPass (VImpf VConj) Fem Sg P1) : extinguerer
pass (VPass (VImpf VConj) Fem Sg P2) : extinguereris
pass (VPass (VImpf VConj) Fem Sg P3) : extingueretur
pass (VPass (VImpf VConj) Fem Pl P1) : extingueremur
pass (VPass (VImpf VConj) Fem Pl P2) : extingueremini
pass (VPass (VImpf VConj) Fem Pl P3) : extingueremur
pass (VPass (VImpf VConj) Neutr Sg P1) : extinguerer
pass (VPass (VImpf VConj) Neutr Sg P2) : extinguereris
pass (VPass (VImpf VConj) Neutr Sg P3) : extingueretur
pass (VPass (VImpf VConj) Neutr Pl P1) : extingueremur
pass (VPass (VImpf VConj) Neutr Pl P2) : extingueremini
pass (VPass (VImpf VConj) Neutr Pl P3) : extingueremur
pass (VPass VFut Masc Sg P1) : extinguebor
pass (VPass VFut Masc Sg P2) : extingueberis
pass (VPass VFut Masc Sg P3) : extinguebitur
pass (VPass VFut Masc Pl P1) : extinguebimur
pass (VPass VFut Masc Pl P2) : extinguebimini
pass (VPass VFut Masc Pl P3) : extinguebumur
pass (VPass VFut Fem Sg P1) : extinguebor
pass (VPass VFut Fem Sg P2) : extingueberis
pass (VPass VFut Fem Sg P3) : extinguebitur
pass (VPass VFut Fem Pl P1) : extinguebimur
pass (VPass VFut Fem Pl P2) : extinguebimini
pass (VPass VFut Fem Pl P3) : extinguebumur
pass (VPass VFut Neutr Sg P1) : extinguebor
pass (VPass VFut Neutr Sg P2) : extingueberis
pass (VPass VFut Neutr Sg P3) : extinguebitur
pass (VPass VFut Neutr Pl P1) : extinguebimur
pass (VPass VFut Neutr Pl P2) : extinguebimini
pass (VPass VFut Neutr Pl P3) : extinguebumur
sup VSupAcc : extinguetum
sup VSupAbl : extinguetu

 act (VAct VSim (VPres VInd) Sg P1) : doceo
act (VAct VSim (VPres VInd) Sg P2) : doces
act (VAct VSim (VPres VInd) Sg P3) : docet
act (VAct VSim (VPres VInd) Pl P1) : docemus
act (VAct VSim (VPres VInd) Pl P2) : docetis
act (VAct VSim (VPres VInd) Pl P3) : docent
act (VAct VSim (VPres VConj) Sg P1) : doceam
act (VAct VSim (VPres VConj) Sg P2) : doceas
act (VAct VSim (VPres VConj) Sg P3) : doceat
act (VAct VSim (VPres VConj) Pl P1) : doceamus
act (VAct VSim (VPres VConj) Pl P2) : doceatis
act (VAct VSim (VPres VConj) Pl P3) : doceant
act (VAct VSim (VImpf VInd) Sg P1) : docebam
act (VAct VSim (VImpf VInd) Sg P2) : docebas
act (VAct VSim (VImpf VInd) Sg P3) : docebat
act (VAct VSim (VImpf VInd) Pl P1) : docebamus
act (VAct VSim (VImpf VInd) Pl P2) : docebatis
act (VAct VSim (VImpf VInd) Pl P3) : docebant
act (VAct VSim (VImpf VConj) Sg P1) : docerem
act (VAct VSim (VImpf VConj) Sg P2) : doceres
act (VAct VSim (VImpf VConj) Sg P3) : doceret
act (VAct VSim (VImpf VConj) Pl P1) : doceremus
act (VAct VSim (VImpf VConj) Pl P2) : doceretis
act (VAct VSim (VImpf VConj) Pl P3) : docerent
act (VAct VSim VFut Sg P1) : docebo
act (VAct VSim VFut Sg P2) : docebis
act (VAct VSim VFut Sg P3) : docebit
act (VAct VSim VFut Pl P1) : docebimus
act (VAct VSim VFut Pl P2) : docebitis
act (VAct VSim VFut Pl P3) : docebunt
act (VAct VAnt (VPres VInd) Sg P1) : docui
act (VAct VAnt (VPres VInd) Sg P2) : docuisti
act (VAct VAnt (VPres VInd) Sg P3) : docuit
act (VAct VAnt (VPres VInd) Pl P1) : docuimus
act (VAct VAnt (VPres VInd) Pl P2) : docuistis
act (VAct VAnt (VPres VInd) Pl P3) : docuerunt
act (VAct VAnt (VPres VConj) Sg P1) : docuerim
act (VAct VAnt (VPres VConj) Sg P2) : docueris
act (VAct VAnt (VPres VConj) Sg P3) : docuerit
act (VAct VAnt (VPres VConj) Pl P1) : docuerimus
act (VAct VAnt (VPres VConj) Pl P2) : docueritis
act (VAct VAnt (VPres VConj) Pl P3) : docuerint
act (VAct VAnt (VImpf VInd) Sg P1) : docueram
act (VAct VAnt (VImpf VInd) Sg P2) : docueras
act (VAct VAnt (VImpf VInd) Sg P3) : docuerat
act (VAct VAnt (VImpf VInd) Pl P1) : docueramus
act (VAct VAnt (VImpf VInd) Pl P2) : docueratis
act (VAct VAnt (VImpf VInd) Pl P3) : docuerant
act (VAct VAnt (VImpf VConj) Sg P1) : docuissem
act (VAct VAnt (VImpf VConj) Sg P2) : docuisses
act (VAct VAnt (VImpf VConj) Sg P3) : docuisset
act (VAct VAnt (VImpf VConj) Pl P1) : docuissemus
act (VAct VAnt (VImpf VConj) Pl P2) : docuissetis
act (VAct VAnt (VImpf VConj) Pl P3) : docuissent
act (VAct VAnt VFut Sg P1) : docuero
act (VAct VAnt VFut Sg P2) : docueris
act (VAct VAnt VFut Sg P3) : docuerit
act (VAct VAnt VFut Pl P1) : docuerimus
act (VAct VAnt VFut Pl P2) : docueritis
act (VAct VAnt VFut Pl P3) : docuerint
c s : 
ger VGenAcc : docendum
ger VGenGen : docendi
ger VGenDat : docendo
ger VGenAbl : docendo
geriv Masc Sg Nom : docendus
geriv Masc Sg Acc : docendum
geriv Masc Sg Gen : docendi
geriv Masc Sg Dat : docendo
geriv Masc Sg Abl : docendo
geriv Masc Sg Voc : docende
geriv Masc Pl Nom : docendi
geriv Masc Pl Acc : docendos
geriv Masc Pl Gen : docendorum
geriv Masc Pl Dat : docendis
geriv Masc Pl Abl : docendis
geriv Masc Pl Voc : docendi
geriv Fem Sg Nom : docenda
geriv Fem Sg Acc : docendam
geriv Fem Sg Gen : docendae
geriv Fem Sg Dat : docendae
geriv Fem Sg Abl : docenda
geriv Fem Sg Voc : docenda
geriv Fem Pl Nom : docendae
geriv Fem Pl Acc : docendas
geriv Fem Pl Gen : docendarum
geriv Fem Pl Dat : docendis
geriv Fem Pl Abl : docendis
geriv Fem Pl Voc : docendae
geriv Neutr Sg Nom : docendum
geriv Neutr Sg Acc : docendum
geriv Neutr Sg Gen : docendi
geriv Neutr Sg Dat : docendo
geriv Neutr Sg Abl : docendo
geriv Neutr Sg Voc : docendum
geriv Neutr Pl Nom : docenda
geriv Neutr Pl Acc : docenda
geriv Neutr Pl Gen : docendorum
geriv Neutr Pl Dat : docendis
geriv Neutr Pl Abl : docendis
geriv Neutr Pl Voc : docenda
imp (VImp1 Sg) : doce
imp (VImp1 Pl) : docete
imp (VImp2 Sg P1) : No imperative form
imp (VImp2 Sg P2) : doceto
imp (VImp2 Sg P3) : doceto
imp (VImp2 Pl P1) : No imperative form
imp (VImp2 Pl P2) : docetote
imp (VImp2 Pl P3) : docento
inf VInfActPres : docere
inf VInfActPerf : docuisse
inf VInfActFut : doceturum
partActFut Masc Sg Nom : doceturus
partActFut Masc Sg Acc : doceturum
partActFut Masc Sg Gen : doceturi
partActFut Masc Sg Dat : doceturo
partActFut Masc Sg Abl : doceturo
partActFut Masc Sg Voc : doceture
partActFut Masc Pl Nom : doceturi
partActFut Masc Pl Acc : doceturos
partActFut Masc Pl Gen : doceturorum
partActFut Masc Pl Dat : doceturis
partActFut Masc Pl Abl : doceturis
partActFut Masc Pl Voc : doceturi
partActFut Fem Sg Nom : docetura
partActFut Fem Sg Acc : doceturam
partActFut Fem Sg Gen : doceturae
partActFut Fem Sg Dat : doceturae
partActFut Fem Sg Abl : docetura
partActFut Fem Sg Voc : docetura
partActFut Fem Pl Nom : doceturae
partActFut Fem Pl Acc : doceturas
partActFut Fem Pl Gen : doceturarum
partActFut Fem Pl Dat : doceturis
partActFut Fem Pl Abl : doceturis
partActFut Fem Pl Voc : doceturae
partActFut Neutr Sg Nom : doceturum
partActFut Neutr Sg Acc : doceturum
partActFut Neutr Sg Gen : doceturi
partActFut Neutr Sg Dat : doceturo
partActFut Neutr Sg Abl : doceturo
partActFut Neutr Sg Voc : doceturum
partActFut Neutr Pl Nom : docetura
partActFut Neutr Pl Acc : docetura
partActFut Neutr Pl Gen : doceturorum
partActFut Neutr Pl Dat : doceturis
partActFut Neutr Pl Abl : doceturis
partActFut Neutr Pl Voc : docetura
partActPres Masc Sg Nom : docens
partActPres Masc Sg Acc : docentem
partActPres Masc Sg Gen : docentis
partActPres Masc Sg Dat : docenti
partActPres Masc Sg Abl : docenti
partActPres Masc Sg Voc : docens
partActPres Masc Pl Nom : docentes
partActPres Masc Pl Acc : docentes
partActPres Masc Pl Gen : docentium
partActPres Masc Pl Dat : docentibus
partActPres Masc Pl Abl : docentibus
partActPres Masc Pl Voc : docentes
partActPres Fem Sg Nom : docens
partActPres Fem Sg Acc : docentem
partActPres Fem Sg Gen : docentis
partActPres Fem Sg Dat : docenti
partActPres Fem Sg Abl : docenti
partActPres Fem Sg Voc : docens
partActPres Fem Pl Nom : docentes
partActPres Fem Pl Acc : docentes
partActPres Fem Pl Gen : docentium
partActPres Fem Pl Dat : docentibus
partActPres Fem Pl Abl : docentibus
partActPres Fem Pl Voc : docentes
partActPres Neutr Sg Nom : docens
partActPres Neutr Sg Acc : docens
partActPres Neutr Sg Gen : docentis
partActPres Neutr Sg Dat : docenti
partActPres Neutr Sg Abl : docenti
partActPres Neutr Sg Voc : docens
partActPres Neutr Pl Nom : docentia
partActPres Neutr Pl Acc : docentia
partActPres Neutr Pl Gen : docentium
partActPres Neutr Pl Dat : docentibus
partActPres Neutr Pl Abl : docentibus
partActPres Neutr Pl Voc : docentia
partPassPerf Masc Sg Nom : docetus
partPassPerf Masc Sg Acc : docetum
partPassPerf Masc Sg Gen : doceti
partPassPerf Masc Sg Dat : doceto
partPassPerf Masc Sg Abl : doceto
partPassPerf Masc Sg Voc : docete
partPassPerf Masc Pl Nom : doceti
partPassPerf Masc Pl Acc : docetos
partPassPerf Masc Pl Gen : docetorum
partPassPerf Masc Pl Dat : docetis
partPassPerf Masc Pl Abl : docetis
partPassPerf Masc Pl Voc : doceti
partPassPerf Fem Sg Nom : doceta
partPassPerf Fem Sg Acc : docetam
partPassPerf Fem Sg Gen : docetae
partPassPerf Fem Sg Dat : docetae
partPassPerf Fem Sg Abl : doceta
partPassPerf Fem Sg Voc : doceta
partPassPerf Fem Pl Nom : docetae
partPassPerf Fem Pl Acc : docetas
partPassPerf Fem Pl Gen : docetarum
partPassPerf Fem Pl Dat : docetis
partPassPerf Fem Pl Abl : docetis
partPassPerf Fem Pl Voc : docetae
partPassPerf Neutr Sg Nom : docetum
partPassPerf Neutr Sg Acc : docetum
partPassPerf Neutr Sg Gen : doceti
partPassPerf Neutr Sg Dat : doceto
partPassPerf Neutr Sg Abl : doceto
partPassPerf Neutr Sg Voc : docetum
partPassPerf Neutr Pl Nom : doceta
partPassPerf Neutr Pl Acc : doceta
partPassPerf Neutr Pl Gen : docetorum
partPassPerf Neutr Pl Dat : docetis
partPassPerf Neutr Pl Abl : docetis
partPassPerf Neutr Pl Voc : doceta
pass (VPass (VPres VInd) Masc Sg P1) : doceor
pass (VPass (VPres VInd) Masc Sg P2) : doceris
pass (VPass (VPres VInd) Masc Sg P3) : docetur
pass (VPass (VPres VInd) Masc Pl P1) : docemur
pass (VPass (VPres VInd) Masc Pl P2) : docemini
pass (VPass (VPres VInd) Masc Pl P3) : docemur
pass (VPass (VPres VInd) Fem Sg P1) : doceor
pass (VPass (VPres VInd) Fem Sg P2) : doceris
pass (VPass (VPres VInd) Fem Sg P3) : docetur
pass (VPass (VPres VInd) Fem Pl P1) : docemur
pass (VPass (VPres VInd) Fem Pl P2) : docemini
pass (VPass (VPres VInd) Fem Pl P3) : docemur
pass (VPass (VPres VInd) Neutr Sg P1) : doceor
pass (VPass (VPres VInd) Neutr Sg P2) : doceris
pass (VPass (VPres VInd) Neutr Sg P3) : docetur
pass (VPass (VPres VInd) Neutr Pl P1) : docemur
pass (VPass (VPres VInd) Neutr Pl P2) : docemini
pass (VPass (VPres VInd) Neutr Pl P3) : docemur
pass (VPass (VPres VConj) Masc Sg P1) : docear
pass (VPass (VPres VConj) Masc Sg P2) : docearis
pass (VPass (VPres VConj) Masc Sg P3) : doceatur
pass (VPass (VPres VConj) Masc Pl P1) : doceamur
pass (VPass (VPres VConj) Masc Pl P2) : doceamini
pass (VPass (VPres VConj) Masc Pl P3) : doceamur
pass (VPass (VPres VConj) Fem Sg P1) : docear
pass (VPass (VPres VConj) Fem Sg P2) : docearis
pass (VPass (VPres VConj) Fem Sg P3) : doceatur
pass (VPass (VPres VConj) Fem Pl P1) : doceamur
pass (VPass (VPres VConj) Fem Pl P2) : doceamini
pass (VPass (VPres VConj) Fem Pl P3) : doceamur
pass (VPass (VPres VConj) Neutr Sg P1) : docear
pass (VPass (VPres VConj) Neutr Sg P2) : docearis
pass (VPass (VPres VConj) Neutr Sg P3) : doceatur
pass (VPass (VPres VConj) Neutr Pl P1) : doceamur
pass (VPass (VPres VConj) Neutr Pl P2) : doceamini
pass (VPass (VPres VConj) Neutr Pl P3) : doceamur
pass (VPass (VImpf VInd) Masc Sg P1) : docer
pass (VPass (VImpf VInd) Masc Sg P2) : doceris
pass (VPass (VImpf VInd) Masc Sg P3) : docetur
pass (VPass (VImpf VInd) Masc Pl P1) : docemur
pass (VPass (VImpf VInd) Masc Pl P2) : docemini
pass (VPass (VImpf VInd) Masc Pl P3) : docemur
pass (VPass (VImpf VInd) Fem Sg P1) : docer
pass (VPass (VImpf VInd) Fem Sg P2) : doceris
pass (VPass (VImpf VInd) Fem Sg P3) : docetur
pass (VPass (VImpf VInd) Fem Pl P1) : docemur
pass (VPass (VImpf VInd) Fem Pl P2) : docemini
pass (VPass (VImpf VInd) Fem Pl P3) : docemur
pass (VPass (VImpf VInd) Neutr Sg P1) : docer
pass (VPass (VImpf VInd) Neutr Sg P2) : doceris
pass (VPass (VImpf VInd) Neutr Sg P3) : docetur
pass (VPass (VImpf VInd) Neutr Pl P1) : docemur
pass (VPass (VImpf VInd) Neutr Pl P2) : docemini
pass (VPass (VImpf VInd) Neutr Pl P3) : docemur
pass (VPass (VImpf VConj) Masc Sg P1) : docerer
pass (VPass (VImpf VConj) Masc Sg P2) : docereris
pass (VPass (VImpf VConj) Masc Sg P3) : doceretur
pass (VPass (VImpf VConj) Masc Pl P1) : doceremur
pass (VPass (VImpf VConj) Masc Pl P2) : doceremini
pass (VPass (VImpf VConj) Masc Pl P3) : doceremur
pass (VPass (VImpf VConj) Fem Sg P1) : docerer
pass (VPass (VImpf VConj) Fem Sg P2) : docereris
pass (VPass (VImpf VConj) Fem Sg P3) : doceretur
pass (VPass (VImpf VConj) Fem Pl P1) : doceremur
pass (VPass (VImpf VConj) Fem Pl P2) : doceremini
pass (VPass (VImpf VConj) Fem Pl P3) : doceremur
pass (VPass (VImpf VConj) Neutr Sg P1) : docerer
pass (VPass (VImpf VConj) Neutr Sg P2) : docereris
pass (VPass (VImpf VConj) Neutr Sg P3) : doceretur
pass (VPass (VImpf VConj) Neutr Pl P1) : doceremur
pass (VPass (VImpf VConj) Neutr Pl P2) : doceremini
pass (VPass (VImpf VConj) Neutr Pl P3) : doceremur
pass (VPass VFut Masc Sg P1) : docebor
pass (VPass VFut Masc Sg P2) : doceberis
pass (VPass VFut Masc Sg P3) : docebitur
pass (VPass VFut Masc Pl P1) : docebimur
pass (VPass VFut Masc Pl P2) : docebimini
pass (VPass VFut Masc Pl P3) : docebumur
pass (VPass VFut Fem Sg P1) : docebor
pass (VPass VFut Fem Sg P2) : doceberis
pass (VPass VFut Fem Sg P3) : docebitur
pass (VPass VFut Fem Pl P1) : docebimur
pass (VPass VFut Fem Pl P2) : docebimini
pass (VPass VFut Fem Pl P3) : docebumur
pass (VPass VFut Neutr Sg P1) : docebor
pass (VPass VFut Neutr Sg P2) : doceberis
pass (VPass VFut Neutr Sg P3) : docebitur
pass (VPass VFut Neutr Pl P1) : docebimur
pass (VPass VFut Neutr Pl P2) : docebimini
pass (VPass VFut Neutr Pl P3) : docebumur
sup VSupAcc : docetum
sup VSupAbl : docetu

 act (VAct VSim (VPres VInd) Sg P1) : iaceo
act (VAct VSim (VPres VInd) Sg P2) : iaces
act (VAct VSim (VPres VInd) Sg P3) : iacet
act (VAct VSim (VPres VInd) Pl P1) : iacemus
act (VAct VSim (VPres VInd) Pl P2) : iacetis
act (VAct VSim (VPres VInd) Pl P3) : iacent
act (VAct VSim (VPres VConj) Sg P1) : iaceam
act (VAct VSim (VPres VConj) Sg P2) : iaceas
act (VAct VSim (VPres VConj) Sg P3) : iaceat
act (VAct VSim (VPres VConj) Pl P1) : iaceamus
act (VAct VSim (VPres VConj) Pl P2) : iaceatis
act (VAct VSim (VPres VConj) Pl P3) : iaceant
act (VAct VSim (VImpf VInd) Sg P1) : iacebam
act (VAct VSim (VImpf VInd) Sg P2) : iacebas
act (VAct VSim (VImpf VInd) Sg P3) : iacebat
act (VAct VSim (VImpf VInd) Pl P1) : iacebamus
act (VAct VSim (VImpf VInd) Pl P2) : iacebatis
act (VAct VSim (VImpf VInd) Pl P3) : iacebant
act (VAct VSim (VImpf VConj) Sg P1) : iacerem
act (VAct VSim (VImpf VConj) Sg P2) : iaceres
act (VAct VSim (VImpf VConj) Sg P3) : iaceret
act (VAct VSim (VImpf VConj) Pl P1) : iaceremus
act (VAct VSim (VImpf VConj) Pl P2) : iaceretis
act (VAct VSim (VImpf VConj) Pl P3) : iacerent
act (VAct VSim VFut Sg P1) : iacebo
act (VAct VSim VFut Sg P2) : iacebis
act (VAct VSim VFut Sg P3) : iacebit
act (VAct VSim VFut Pl P1) : iacebimus
act (VAct VSim VFut Pl P2) : iacebitis
act (VAct VSim VFut Pl P3) : iacebunt
act (VAct VAnt (VPres VInd) Sg P1) : iacui
act (VAct VAnt (VPres VInd) Sg P2) : iacuisti
act (VAct VAnt (VPres VInd) Sg P3) : iacuit
act (VAct VAnt (VPres VInd) Pl P1) : iacuimus
act (VAct VAnt (VPres VInd) Pl P2) : iacuistis
act (VAct VAnt (VPres VInd) Pl P3) : iacuerunt
act (VAct VAnt (VPres VConj) Sg P1) : iacuerim
act (VAct VAnt (VPres VConj) Sg P2) : iacueris
act (VAct VAnt (VPres VConj) Sg P3) : iacuerit
act (VAct VAnt (VPres VConj) Pl P1) : iacuerimus
act (VAct VAnt (VPres VConj) Pl P2) : iacueritis
act (VAct VAnt (VPres VConj) Pl P3) : iacuerint
act (VAct VAnt (VImpf VInd) Sg P1) : iacueram
act (VAct VAnt (VImpf VInd) Sg P2) : iacueras
act (VAct VAnt (VImpf VInd) Sg P3) : iacuerat
act (VAct VAnt (VImpf VInd) Pl P1) : iacueramus
act (VAct VAnt (VImpf VInd) Pl P2) : iacueratis
act (VAct VAnt (VImpf VInd) Pl P3) : iacuerant
act (VAct VAnt (VImpf VConj) Sg P1) : iacuissem
act (VAct VAnt (VImpf VConj) Sg P2) : iacuisses
act (VAct VAnt (VImpf VConj) Sg P3) : iacuisset
act (VAct VAnt (VImpf VConj) Pl P1) : iacuissemus
act (VAct VAnt (VImpf VConj) Pl P2) : iacuissetis
act (VAct VAnt (VImpf VConj) Pl P3) : iacuissent
act (VAct VAnt VFut Sg P1) : iacuero
act (VAct VAnt VFut Sg P2) : iacueris
act (VAct VAnt VFut Sg P3) : iacuerit
act (VAct VAnt VFut Pl P1) : iacuerimus
act (VAct VAnt VFut Pl P2) : iacueritis
act (VAct VAnt VFut Pl P3) : iacuerint
c s : 
ger VGenAcc : iacendum
ger VGenGen : iacendi
ger VGenDat : iacendo
ger VGenAbl : iacendo
geriv Masc Sg Nom : iacendus
geriv Masc Sg Acc : iacendum
geriv Masc Sg Gen : iacendi
geriv Masc Sg Dat : iacendo
geriv Masc Sg Abl : iacendo
geriv Masc Sg Voc : iacende
geriv Masc Pl Nom : iacendi
geriv Masc Pl Acc : iacendos
geriv Masc Pl Gen : iacendorum
geriv Masc Pl Dat : iacendis
geriv Masc Pl Abl : iacendis
geriv Masc Pl Voc : iacendi
geriv Fem Sg Nom : iacenda
geriv Fem Sg Acc : iacendam
geriv Fem Sg Gen : iacendae
geriv Fem Sg Dat : iacendae
geriv Fem Sg Abl : iacenda
geriv Fem Sg Voc : iacenda
geriv Fem Pl Nom : iacendae
geriv Fem Pl Acc : iacendas
geriv Fem Pl Gen : iacendarum
geriv Fem Pl Dat : iacendis
geriv Fem Pl Abl : iacendis
geriv Fem Pl Voc : iacendae
geriv Neutr Sg Nom : iacendum
geriv Neutr Sg Acc : iacendum
geriv Neutr Sg Gen : iacendi
geriv Neutr Sg Dat : iacendo
geriv Neutr Sg Abl : iacendo
geriv Neutr Sg Voc : iacendum
geriv Neutr Pl Nom : iacenda
geriv Neutr Pl Acc : iacenda
geriv Neutr Pl Gen : iacendorum
geriv Neutr Pl Dat : iacendis
geriv Neutr Pl Abl : iacendis
geriv Neutr Pl Voc : iacenda
imp (VImp1 Sg) : iace
imp (VImp1 Pl) : iacete
imp (VImp2 Sg P1) : No imperative form
imp (VImp2 Sg P2) : iaceto
imp (VImp2 Sg P3) : iaceto
imp (VImp2 Pl P1) : No imperative form
imp (VImp2 Pl P2) : iacetote
imp (VImp2 Pl P3) : iacento
inf VInfActPres : iacere
inf VInfActPerf : iacuisse
inf VInfActFut : iaceturum
partActFut Masc Sg Nom : iaceturus
partActFut Masc Sg Acc : iaceturum
partActFut Masc Sg Gen : iaceturi
partActFut Masc Sg Dat : iaceturo
partActFut Masc Sg Abl : iaceturo
partActFut Masc Sg Voc : iaceture
partActFut Masc Pl Nom : iaceturi
partActFut Masc Pl Acc : iaceturos
partActFut Masc Pl Gen : iaceturorum
partActFut Masc Pl Dat : iaceturis
partActFut Masc Pl Abl : iaceturis
partActFut Masc Pl Voc : iaceturi
partActFut Fem Sg Nom : iacetura
partActFut Fem Sg Acc : iaceturam
partActFut Fem Sg Gen : iaceturae
partActFut Fem Sg Dat : iaceturae
partActFut Fem Sg Abl : iacetura
partActFut Fem Sg Voc : iacetura
partActFut Fem Pl Nom : iaceturae
partActFut Fem Pl Acc : iaceturas
partActFut Fem Pl Gen : iaceturarum
partActFut Fem Pl Dat : iaceturis
partActFut Fem Pl Abl : iaceturis
partActFut Fem Pl Voc : iaceturae
partActFut Neutr Sg Nom : iaceturum
partActFut Neutr Sg Acc : iaceturum
partActFut Neutr Sg Gen : iaceturi
partActFut Neutr Sg Dat : iaceturo
partActFut Neutr Sg Abl : iaceturo
partActFut Neutr Sg Voc : iaceturum
partActFut Neutr Pl Nom : iacetura
partActFut Neutr Pl Acc : iacetura
partActFut Neutr Pl Gen : iaceturorum
partActFut Neutr Pl Dat : iaceturis
partActFut Neutr Pl Abl : iaceturis
partActFut Neutr Pl Voc : iacetura
partActPres Masc Sg Nom : iacens
partActPres Masc Sg Acc : iacentem
partActPres Masc Sg Gen : iacentis
partActPres Masc Sg Dat : iacenti
partActPres Masc Sg Abl : iacenti
partActPres Masc Sg Voc : iacens
partActPres Masc Pl Nom : iacentes
partActPres Masc Pl Acc : iacentes
partActPres Masc Pl Gen : iacentium
partActPres Masc Pl Dat : iacentibus
partActPres Masc Pl Abl : iacentibus
partActPres Masc Pl Voc : iacentes
partActPres Fem Sg Nom : iacens
partActPres Fem Sg Acc : iacentem
partActPres Fem Sg Gen : iacentis
partActPres Fem Sg Dat : iacenti
partActPres Fem Sg Abl : iacenti
partActPres Fem Sg Voc : iacens
partActPres Fem Pl Nom : iacentes
partActPres Fem Pl Acc : iacentes
partActPres Fem Pl Gen : iacentium
partActPres Fem Pl Dat : iacentibus
partActPres Fem Pl Abl : iacentibus
partActPres Fem Pl Voc : iacentes
partActPres Neutr Sg Nom : iacens
partActPres Neutr Sg Acc : iacens
partActPres Neutr Sg Gen : iacentis
partActPres Neutr Sg Dat : iacenti
partActPres Neutr Sg Abl : iacenti
partActPres Neutr Sg Voc : iacens
partActPres Neutr Pl Nom : iacentia
partActPres Neutr Pl Acc : iacentia
partActPres Neutr Pl Gen : iacentium
partActPres Neutr Pl Dat : iacentibus
partActPres Neutr Pl Abl : iacentibus
partActPres Neutr Pl Voc : iacentia
partPassPerf Masc Sg Nom : iacetus
partPassPerf Masc Sg Acc : iacetum
partPassPerf Masc Sg Gen : iaceti
partPassPerf Masc Sg Dat : iaceto
partPassPerf Masc Sg Abl : iaceto
partPassPerf Masc Sg Voc : iacete
partPassPerf Masc Pl Nom : iaceti
partPassPerf Masc Pl Acc : iacetos
partPassPerf Masc Pl Gen : iacetorum
partPassPerf Masc Pl Dat : iacetis
partPassPerf Masc Pl Abl : iacetis
partPassPerf Masc Pl Voc : iaceti
partPassPerf Fem Sg Nom : iaceta
partPassPerf Fem Sg Acc : iacetam
partPassPerf Fem Sg Gen : iacetae
partPassPerf Fem Sg Dat : iacetae
partPassPerf Fem Sg Abl : iaceta
partPassPerf Fem Sg Voc : iaceta
partPassPerf Fem Pl Nom : iacetae
partPassPerf Fem Pl Acc : iacetas
partPassPerf Fem Pl Gen : iacetarum
partPassPerf Fem Pl Dat : iacetis
partPassPerf Fem Pl Abl : iacetis
partPassPerf Fem Pl Voc : iacetae
partPassPerf Neutr Sg Nom : iacetum
partPassPerf Neutr Sg Acc : iacetum
partPassPerf Neutr Sg Gen : iaceti
partPassPerf Neutr Sg Dat : iaceto
partPassPerf Neutr Sg Abl : iaceto
partPassPerf Neutr Sg Voc : iacetum
partPassPerf Neutr Pl Nom : iaceta
partPassPerf Neutr Pl Acc : iaceta
partPassPerf Neutr Pl Gen : iacetorum
partPassPerf Neutr Pl Dat : iacetis
partPassPerf Neutr Pl Abl : iacetis
partPassPerf Neutr Pl Voc : iaceta
pass (VPass (VPres VInd) Masc Sg P1) : iaceor
pass (VPass (VPres VInd) Masc Sg P2) : iaceris
pass (VPass (VPres VInd) Masc Sg P3) : iacetur
pass (VPass (VPres VInd) Masc Pl P1) : iacemur
pass (VPass (VPres VInd) Masc Pl P2) : iacemini
pass (VPass (VPres VInd) Masc Pl P3) : iacemur
pass (VPass (VPres VInd) Fem Sg P1) : iaceor
pass (VPass (VPres VInd) Fem Sg P2) : iaceris
pass (VPass (VPres VInd) Fem Sg P3) : iacetur
pass (VPass (VPres VInd) Fem Pl P1) : iacemur
pass (VPass (VPres VInd) Fem Pl P2) : iacemini
pass (VPass (VPres VInd) Fem Pl P3) : iacemur
pass (VPass (VPres VInd) Neutr Sg P1) : iaceor
pass (VPass (VPres VInd) Neutr Sg P2) : iaceris
pass (VPass (VPres VInd) Neutr Sg P3) : iacetur
pass (VPass (VPres VInd) Neutr Pl P1) : iacemur
pass (VPass (VPres VInd) Neutr Pl P2) : iacemini
pass (VPass (VPres VInd) Neutr Pl P3) : iacemur
pass (VPass (VPres VConj) Masc Sg P1) : iacear
pass (VPass (VPres VConj) Masc Sg P2) : iacearis
pass (VPass (VPres VConj) Masc Sg P3) : iaceatur
pass (VPass (VPres VConj) Masc Pl P1) : iaceamur
pass (VPass (VPres VConj) Masc Pl P2) : iaceamini
pass (VPass (VPres VConj) Masc Pl P3) : iaceamur
pass (VPass (VPres VConj) Fem Sg P1) : iacear
pass (VPass (VPres VConj) Fem Sg P2) : iacearis
pass (VPass (VPres VConj) Fem Sg P3) : iaceatur
pass (VPass (VPres VConj) Fem Pl P1) : iaceamur
pass (VPass (VPres VConj) Fem Pl P2) : iaceamini
pass (VPass (VPres VConj) Fem Pl P3) : iaceamur
pass (VPass (VPres VConj) Neutr Sg P1) : iacear
pass (VPass (VPres VConj) Neutr Sg P2) : iacearis
pass (VPass (VPres VConj) Neutr Sg P3) : iaceatur
pass (VPass (VPres VConj) Neutr Pl P1) : iaceamur
pass (VPass (VPres VConj) Neutr Pl P2) : iaceamini
pass (VPass (VPres VConj) Neutr Pl P3) : iaceamur
pass (VPass (VImpf VInd) Masc Sg P1) : iacer
pass (VPass (VImpf VInd) Masc Sg P2) : iaceris
pass (VPass (VImpf VInd) Masc Sg P3) : iacetur
pass (VPass (VImpf VInd) Masc Pl P1) : iacemur
pass (VPass (VImpf VInd) Masc Pl P2) : iacemini
pass (VPass (VImpf VInd) Masc Pl P3) : iacemur
pass (VPass (VImpf VInd) Fem Sg P1) : iacer
pass (VPass (VImpf VInd) Fem Sg P2) : iaceris
pass (VPass (VImpf VInd) Fem Sg P3) : iacetur
pass (VPass (VImpf VInd) Fem Pl P1) : iacemur
pass (VPass (VImpf VInd) Fem Pl P2) : iacemini
pass (VPass (VImpf VInd) Fem Pl P3) : iacemur
pass (VPass (VImpf VInd) Neutr Sg P1) : iacer
pass (VPass (VImpf VInd) Neutr Sg P2) : iaceris
pass (VPass (VImpf VInd) Neutr Sg P3) : iacetur
pass (VPass (VImpf VInd) Neutr Pl P1) : iacemur
pass (VPass (VImpf VInd) Neutr Pl P2) : iacemini
pass (VPass (VImpf VInd) Neutr Pl P3) : iacemur
pass (VPass (VImpf VConj) Masc Sg P1) : iacerer
pass (VPass (VImpf VConj) Masc Sg P2) : iacereris
pass (VPass (VImpf VConj) Masc Sg P3) : iaceretur
pass (VPass (VImpf VConj) Masc Pl P1) : iaceremur
pass (VPass (VImpf VConj) Masc Pl P2) : iaceremini
pass (VPass (VImpf VConj) Masc Pl P3) : iaceremur
pass (VPass (VImpf VConj) Fem Sg P1) : iacerer
pass (VPass (VImpf VConj) Fem Sg P2) : iacereris
pass (VPass (VImpf VConj) Fem Sg P3) : iaceretur
pass (VPass (VImpf VConj) Fem Pl P1) : iaceremur
pass (VPass (VImpf VConj) Fem Pl P2) : iaceremini
pass (VPass (VImpf VConj) Fem Pl P3) : iaceremur
pass (VPass (VImpf VConj) Neutr Sg P1) : iacerer
pass (VPass (VImpf VConj) Neutr Sg P2) : iacereris
pass (VPass (VImpf VConj) Neutr Sg P3) : iaceretur
pass (VPass (VImpf VConj) Neutr Pl P1) : iaceremur
pass (VPass (VImpf VConj) Neutr Pl P2) : iaceremini
pass (VPass (VImpf VConj) Neutr Pl P3) : iaceremur
pass (VPass VFut Masc Sg P1) : iacebor
pass (VPass VFut Masc Sg P2) : iaceberis
pass (VPass VFut Masc Sg P3) : iacebitur
pass (VPass VFut Masc Pl P1) : iacebimur
pass (VPass VFut Masc Pl P2) : iacebimini
pass (VPass VFut Masc Pl P3) : iacebumur
pass (VPass VFut Fem Sg P1) : iacebor
pass (VPass VFut Fem Sg P2) : iaceberis
pass (VPass VFut Fem Sg P3) : iacebitur
pass (VPass VFut Fem Pl P1) : iacebimur
pass (VPass VFut Fem Pl P2) : iacebimini
pass (VPass VFut Fem Pl P3) : iacebumur
pass (VPass VFut Neutr Sg P1) : iacebor
pass (VPass VFut Neutr Sg P2) : iaceberis
pass (VPass VFut Neutr Sg P3) : iacebitur
pass (VPass VFut Neutr Pl P1) : iacebimur
pass (VPass VFut Neutr Pl P2) : iacebimini
pass (VPass VFut Neutr Pl P3) : iacebumur
sup VSupAcc : iacetum
sup VSupAbl : iacetu

 act (VAct VSim (VPres VInd) Sg P1) : vincio
act (VAct VSim (VPres VInd) Sg P2) : vincis
act (VAct VSim (VPres VInd) Sg P3) : vincit
act (VAct VSim (VPres VInd) Pl P1) : vincimus
act (VAct VSim (VPres VInd) Pl P2) : vincitis
act (VAct VSim (VPres VInd) Pl P3) : vinciunt
act (VAct VSim (VPres VConj) Sg P1) : vinciam
act (VAct VSim (VPres VConj) Sg P2) : vincias
act (VAct VSim (VPres VConj) Sg P3) : vinciat
act (VAct VSim (VPres VConj) Pl P1) : vinciamus
act (VAct VSim (VPres VConj) Pl P2) : vinciatis
act (VAct VSim (VPres VConj) Pl P3) : vinciant
act (VAct VSim (VImpf VInd) Sg P1) : vinciebam
act (VAct VSim (VImpf VInd) Sg P2) : vinciebas
act (VAct VSim (VImpf VInd) Sg P3) : vinciebat
act (VAct VSim (VImpf VInd) Pl P1) : vinciebamus
act (VAct VSim (VImpf VInd) Pl P2) : vinciebatis
act (VAct VSim (VImpf VInd) Pl P3) : vinciebant
act (VAct VSim (VImpf VConj) Sg P1) : vincirem
act (VAct VSim (VImpf VConj) Sg P2) : vincires
act (VAct VSim (VImpf VConj) Sg P3) : vinciret
act (VAct VSim (VImpf VConj) Pl P1) : vinciremus
act (VAct VSim (VImpf VConj) Pl P2) : vinciretis
act (VAct VSim (VImpf VConj) Pl P3) : vincirent
act (VAct VSim VFut Sg P1) : vinciam
act (VAct VSim VFut Sg P2) : vincies
act (VAct VSim VFut Sg P3) : vinciet
act (VAct VSim VFut Pl P1) : vinciemus
act (VAct VSim VFut Pl P2) : vincietis
act (VAct VSim VFut Pl P3) : vincient
act (VAct VAnt (VPres VInd) Sg P1) : vincivi
act (VAct VAnt (VPres VInd) Sg P2) : vincivisti
act (VAct VAnt (VPres VInd) Sg P3) : vincivit
act (VAct VAnt (VPres VInd) Pl P1) : vincivimus
act (VAct VAnt (VPres VInd) Pl P2) : vincivistis
act (VAct VAnt (VPres VInd) Pl P3) : vinciverunt
act (VAct VAnt (VPres VConj) Sg P1) : vinciverim
act (VAct VAnt (VPres VConj) Sg P2) : vinciveris
act (VAct VAnt (VPres VConj) Sg P3) : vinciverit
act (VAct VAnt (VPres VConj) Pl P1) : vinciverimus
act (VAct VAnt (VPres VConj) Pl P2) : vinciveritis
act (VAct VAnt (VPres VConj) Pl P3) : vinciverint
act (VAct VAnt (VImpf VInd) Sg P1) : vinciveram
act (VAct VAnt (VImpf VInd) Sg P2) : vinciveras
act (VAct VAnt (VImpf VInd) Sg P3) : vinciverat
act (VAct VAnt (VImpf VInd) Pl P1) : vinciveramus
act (VAct VAnt (VImpf VInd) Pl P2) : vinciveratis
act (VAct VAnt (VImpf VInd) Pl P3) : vinciverant
act (VAct VAnt (VImpf VConj) Sg P1) : vincivissem
act (VAct VAnt (VImpf VConj) Sg P2) : vincivisses
act (VAct VAnt (VImpf VConj) Sg P3) : vincivisset
act (VAct VAnt (VImpf VConj) Pl P1) : vincivissemus
act (VAct VAnt (VImpf VConj) Pl P2) : vincivissetis
act (VAct VAnt (VImpf VConj) Pl P3) : vincivissent
act (VAct VAnt VFut Sg P1) : vincivero
act (VAct VAnt VFut Sg P2) : vinciveris
act (VAct VAnt VFut Sg P3) : vinciverit
act (VAct VAnt VFut Pl P1) : vinciverimus
act (VAct VAnt VFut Pl P2) : vinciveritis
act (VAct VAnt VFut Pl P3) : vinciverint
c s : 
ger VGenAcc : vincindum
ger VGenGen : vincindi
ger VGenDat : vincindo
ger VGenAbl : vincindo
geriv Masc Sg Nom : vincindus
geriv Masc Sg Acc : vincindum
geriv Masc Sg Gen : vincindi
geriv Masc Sg Dat : vincindo
geriv Masc Sg Abl : vincindo
geriv Masc Sg Voc : vincinde
geriv Masc Pl Nom : vincindi
geriv Masc Pl Acc : vincindos
geriv Masc Pl Gen : vincindorum
geriv Masc Pl Dat : vincindis
geriv Masc Pl Abl : vincindis
geriv Masc Pl Voc : vincindi
geriv Fem Sg Nom : vincinda
geriv Fem Sg Acc : vincindam
geriv Fem Sg Gen : vincindae
geriv Fem Sg Dat : vincindae
geriv Fem Sg Abl : vincinda
geriv Fem Sg Voc : vincinda
geriv Fem Pl Nom : vincindae
geriv Fem Pl Acc : vincindas
geriv Fem Pl Gen : vincindarum
geriv Fem Pl Dat : vincindis
geriv Fem Pl Abl : vincindis
geriv Fem Pl Voc : vincindae
geriv Neutr Sg Nom : vincindum
geriv Neutr Sg Acc : vincindum
geriv Neutr Sg Gen : vincindi
geriv Neutr Sg Dat : vincindo
geriv Neutr Sg Abl : vincindo
geriv Neutr Sg Voc : vincindum
geriv Neutr Pl Nom : vincinda
geriv Neutr Pl Acc : vincinda
geriv Neutr Pl Gen : vincindorum
geriv Neutr Pl Dat : vincindis
geriv Neutr Pl Abl : vincindis
geriv Neutr Pl Voc : vincinda
imp (VImp1 Sg) : vinci
imp (VImp1 Pl) : vincite
imp (VImp2 Sg P1) : No imperative form
imp (VImp2 Sg P2) : vincito
imp (VImp2 Sg P3) : vincito
imp (VImp2 Pl P1) : No imperative form
imp (VImp2 Pl P2) : vincitote
imp (VImp2 Pl P3) : vincinto
inf VInfActPres : vincire
inf VInfActPerf : vincivisse
inf VInfActFut : vinciturum
partActFut Masc Sg Nom : vinciturus
partActFut Masc Sg Acc : vinciturum
partActFut Masc Sg Gen : vincituri
partActFut Masc Sg Dat : vincituro
partActFut Masc Sg Abl : vincituro
partActFut Masc Sg Voc : vinciture
partActFut Masc Pl Nom : vincituri
partActFut Masc Pl Acc : vincituros
partActFut Masc Pl Gen : vinciturorum
partActFut Masc Pl Dat : vincituris
partActFut Masc Pl Abl : vincituris
partActFut Masc Pl Voc : vincituri
partActFut Fem Sg Nom : vincitura
partActFut Fem Sg Acc : vincituram
partActFut Fem Sg Gen : vinciturae
partActFut Fem Sg Dat : vinciturae
partActFut Fem Sg Abl : vincitura
partActFut Fem Sg Voc : vincitura
partActFut Fem Pl Nom : vinciturae
partActFut Fem Pl Acc : vincituras
partActFut Fem Pl Gen : vinciturarum
partActFut Fem Pl Dat : vincituris
partActFut Fem Pl Abl : vincituris
partActFut Fem Pl Voc : vinciturae
partActFut Neutr Sg Nom : vinciturum
partActFut Neutr Sg Acc : vinciturum
partActFut Neutr Sg Gen : vincituri
partActFut Neutr Sg Dat : vincituro
partActFut Neutr Sg Abl : vincituro
partActFut Neutr Sg Voc : vinciturum
partActFut Neutr Pl Nom : vincitura
partActFut Neutr Pl Acc : vincitura
partActFut Neutr Pl Gen : vinciturorum
partActFut Neutr Pl Dat : vincituris
partActFut Neutr Pl Abl : vincituris
partActFut Neutr Pl Voc : vincitura
partActPres Masc Sg Nom : vincins
partActPres Masc Sg Acc : vincintem
partActPres Masc Sg Gen : vincintis
partActPres Masc Sg Dat : vincinti
partActPres Masc Sg Abl : vincinti
partActPres Masc Sg Voc : vincins
partActPres Masc Pl Nom : vincintes
partActPres Masc Pl Acc : vincintes
partActPres Masc Pl Gen : vincintium
partActPres Masc Pl Dat : vincintibus
partActPres Masc Pl Abl : vincintibus
partActPres Masc Pl Voc : vincintes
partActPres Fem Sg Nom : vincins
partActPres Fem Sg Acc : vincintem
partActPres Fem Sg Gen : vincintis
partActPres Fem Sg Dat : vincinti
partActPres Fem Sg Abl : vincinti
partActPres Fem Sg Voc : vincins
partActPres Fem Pl Nom : vincintes
partActPres Fem Pl Acc : vincintes
partActPres Fem Pl Gen : vincintium
partActPres Fem Pl Dat : vincintibus
partActPres Fem Pl Abl : vincintibus
partActPres Fem Pl Voc : vincintes
partActPres Neutr Sg Nom : vincins
partActPres Neutr Sg Acc : vincins
partActPres Neutr Sg Gen : vincintis
partActPres Neutr Sg Dat : vincinti
partActPres Neutr Sg Abl : vincinti
partActPres Neutr Sg Voc : vincins
partActPres Neutr Pl Nom : vincintia
partActPres Neutr Pl Acc : vincintia
partActPres Neutr Pl Gen : vincintium
partActPres Neutr Pl Dat : vincintibus
partActPres Neutr Pl Abl : vincintibus
partActPres Neutr Pl Voc : vincintia
partPassPerf Masc Sg Nom : vincitus
partPassPerf Masc Sg Acc : vincitum
partPassPerf Masc Sg Gen : vinciti
partPassPerf Masc Sg Dat : vincito
partPassPerf Masc Sg Abl : vincito
partPassPerf Masc Sg Voc : vincite
partPassPerf Masc Pl Nom : vinciti
partPassPerf Masc Pl Acc : vincitos
partPassPerf Masc Pl Gen : vincitorum
partPassPerf Masc Pl Dat : vincitis
partPassPerf Masc Pl Abl : vincitis
partPassPerf Masc Pl Voc : vinciti
partPassPerf Fem Sg Nom : vincita
partPassPerf Fem Sg Acc : vincitam
partPassPerf Fem Sg Gen : vincitae
partPassPerf Fem Sg Dat : vincitae
partPassPerf Fem Sg Abl : vincita
partPassPerf Fem Sg Voc : vincita
partPassPerf Fem Pl Nom : vincitae
partPassPerf Fem Pl Acc : vincitas
partPassPerf Fem Pl Gen : vincitarum
partPassPerf Fem Pl Dat : vincitis
partPassPerf Fem Pl Abl : vincitis
partPassPerf Fem Pl Voc : vincitae
partPassPerf Neutr Sg Nom : vincitum
partPassPerf Neutr Sg Acc : vincitum
partPassPerf Neutr Sg Gen : vinciti
partPassPerf Neutr Sg Dat : vincito
partPassPerf Neutr Sg Abl : vincito
partPassPerf Neutr Sg Voc : vincitum
partPassPerf Neutr Pl Nom : vincita
partPassPerf Neutr Pl Acc : vincita
partPassPerf Neutr Pl Gen : vincitorum
partPassPerf Neutr Pl Dat : vincitis
partPassPerf Neutr Pl Abl : vincitis
partPassPerf Neutr Pl Voc : vincita
pass (VPass (VPres VInd) Masc Sg P1) : vincior
pass (VPass (VPres VInd) Masc Sg P2) : vinciris
pass (VPass (VPres VInd) Masc Sg P3) : vincitur
pass (VPass (VPres VInd) Masc Pl P1) : vincimur
pass (VPass (VPres VInd) Masc Pl P2) : vincimini
pass (VPass (VPres VInd) Masc Pl P3) : vincimur
pass (VPass (VPres VInd) Fem Sg P1) : vincior
pass (VPass (VPres VInd) Fem Sg P2) : vinciris
pass (VPass (VPres VInd) Fem Sg P3) : vincitur
pass (VPass (VPres VInd) Fem Pl P1) : vincimur
pass (VPass (VPres VInd) Fem Pl P2) : vincimini
pass (VPass (VPres VInd) Fem Pl P3) : vincimur
pass (VPass (VPres VInd) Neutr Sg P1) : vincior
pass (VPass (VPres VInd) Neutr Sg P2) : vinciris
pass (VPass (VPres VInd) Neutr Sg P3) : vincitur
pass (VPass (VPres VInd) Neutr Pl P1) : vincimur
pass (VPass (VPres VInd) Neutr Pl P2) : vincimini
pass (VPass (VPres VInd) Neutr Pl P3) : vincimur
pass (VPass (VPres VConj) Masc Sg P1) : vinciar
pass (VPass (VPres VConj) Masc Sg P2) : vinciaris
pass (VPass (VPres VConj) Masc Sg P3) : vinciatur
pass (VPass (VPres VConj) Masc Pl P1) : vinciamur
pass (VPass (VPres VConj) Masc Pl P2) : vinciamini
pass (VPass (VPres VConj) Masc Pl P3) : vinciamur
pass (VPass (VPres VConj) Fem Sg P1) : vinciar
pass (VPass (VPres VConj) Fem Sg P2) : vinciaris
pass (VPass (VPres VConj) Fem Sg P3) : vinciatur
pass (VPass (VPres VConj) Fem Pl P1) : vinciamur
pass (VPass (VPres VConj) Fem Pl P2) : vinciamini
pass (VPass (VPres VConj) Fem Pl P3) : vinciamur
pass (VPass (VPres VConj) Neutr Sg P1) : vinciar
pass (VPass (VPres VConj) Neutr Sg P2) : vinciaris
pass (VPass (VPres VConj) Neutr Sg P3) : vinciatur
pass (VPass (VPres VConj) Neutr Pl P1) : vinciamur
pass (VPass (VPres VConj) Neutr Pl P2) : vinciamini
pass (VPass (VPres VConj) Neutr Pl P3) : vinciamur
pass (VPass (VImpf VInd) Masc Sg P1) : vincir
pass (VPass (VImpf VInd) Masc Sg P2) : vinciris
pass (VPass (VImpf VInd) Masc Sg P3) : vincitur
pass (VPass (VImpf VInd) Masc Pl P1) : vincimur
pass (VPass (VImpf VInd) Masc Pl P2) : vincimini
pass (VPass (VImpf VInd) Masc Pl P3) : vincimur
pass (VPass (VImpf VInd) Fem Sg P1) : vincir
pass (VPass (VImpf VInd) Fem Sg P2) : vinciris
pass (VPass (VImpf VInd) Fem Sg P3) : vincitur
pass (VPass (VImpf VInd) Fem Pl P1) : vincimur
pass (VPass (VImpf VInd) Fem Pl P2) : vincimini
pass (VPass (VImpf VInd) Fem Pl P3) : vincimur
pass (VPass (VImpf VInd) Neutr Sg P1) : vincir
pass (VPass (VImpf VInd) Neutr Sg P2) : vinciris
pass (VPass (VImpf VInd) Neutr Sg P3) : vincitur
pass (VPass (VImpf VInd) Neutr Pl P1) : vincimur
pass (VPass (VImpf VInd) Neutr Pl P2) : vincimini
pass (VPass (VImpf VInd) Neutr Pl P3) : vincimur
pass (VPass (VImpf VConj) Masc Sg P1) : vincirer
pass (VPass (VImpf VConj) Masc Sg P2) : vincireris
pass (VPass (VImpf VConj) Masc Sg P3) : vinciretur
pass (VPass (VImpf VConj) Masc Pl P1) : vinciremur
pass (VPass (VImpf VConj) Masc Pl P2) : vinciremini
pass (VPass (VImpf VConj) Masc Pl P3) : vinciremur
pass (VPass (VImpf VConj) Fem Sg P1) : vincirer
pass (VPass (VImpf VConj) Fem Sg P2) : vincireris
pass (VPass (VImpf VConj) Fem Sg P3) : vinciretur
pass (VPass (VImpf VConj) Fem Pl P1) : vinciremur
pass (VPass (VImpf VConj) Fem Pl P2) : vinciremini
pass (VPass (VImpf VConj) Fem Pl P3) : vinciremur
pass (VPass (VImpf VConj) Neutr Sg P1) : vincirer
pass (VPass (VImpf VConj) Neutr Sg P2) : vincireris
pass (VPass (VImpf VConj) Neutr Sg P3) : vinciretur
pass (VPass (VImpf VConj) Neutr Pl P1) : vinciremur
pass (VPass (VImpf VConj) Neutr Pl P2) : vinciremini
pass (VPass (VImpf VConj) Neutr Pl P3) : vinciremur
pass (VPass VFut Masc Sg P1) : vincibor
pass (VPass VFut Masc Sg P2) : vinciberis
pass (VPass VFut Masc Sg P3) : vincibitur
pass (VPass VFut Masc Pl P1) : vincibimur
pass (VPass VFut Masc Pl P2) : vincibimini
pass (VPass VFut Masc Pl P3) : vincibumur
pass (VPass VFut Fem Sg P1) : vincibor
pass (VPass VFut Fem Sg P2) : vinciberis
pass (VPass VFut Fem Sg P3) : vincibitur
pass (VPass VFut Fem Pl P1) : vincibimur
pass (VPass VFut Fem Pl P2) : vincibimini
pass (VPass VFut Fem Pl P3) : vincibumur
pass (VPass VFut Neutr Sg P1) : vincibor
pass (VPass VFut Neutr Sg P2) : vinciberis
pass (VPass VFut Neutr Sg P3) : vincibitur
pass (VPass VFut Neutr Pl P1) : vincibimur
pass (VPass VFut Neutr Pl P2) : vincibimini
pass (VPass VFut Neutr Pl P3) : vincibumur
sup VSupAcc : vincitum
sup VSupAbl : vincitu

 act (VAct VSim (VPres VInd) Sg P1) : intellegeo
act (VAct VSim (VPres VInd) Sg P2) : intelleges
act (VAct VSim (VPres VInd) Sg P3) : intelleget
act (VAct VSim (VPres VInd) Pl P1) : intellegemus
act (VAct VSim (VPres VInd) Pl P2) : intellegetis
act (VAct VSim (VPres VInd) Pl P3) : intellegent
act (VAct VSim (VPres VConj) Sg P1) : intellegeam
act (VAct VSim (VPres VConj) Sg P2) : intellegeas
act (VAct VSim (VPres VConj) Sg P3) : intellegeat
act (VAct VSim (VPres VConj) Pl P1) : intellegeamus
act (VAct VSim (VPres VConj) Pl P2) : intellegeatis
act (VAct VSim (VPres VConj) Pl P3) : intellegeant
act (VAct VSim (VImpf VInd) Sg P1) : intellegebam
act (VAct VSim (VImpf VInd) Sg P2) : intellegebas
act (VAct VSim (VImpf VInd) Sg P3) : intellegebat
act (VAct VSim (VImpf VInd) Pl P1) : intellegebamus
act (VAct VSim (VImpf VInd) Pl P2) : intellegebatis
act (VAct VSim (VImpf VInd) Pl P3) : intellegebant
act (VAct VSim (VImpf VConj) Sg P1) : intellegerem
act (VAct VSim (VImpf VConj) Sg P2) : intellegeres
act (VAct VSim (VImpf VConj) Sg P3) : intellegeret
act (VAct VSim (VImpf VConj) Pl P1) : intellegeremus
act (VAct VSim (VImpf VConj) Pl P2) : intellegeretis
act (VAct VSim (VImpf VConj) Pl P3) : intellegerent
act (VAct VSim VFut Sg P1) : intellegebo
act (VAct VSim VFut Sg P2) : intellegebis
act (VAct VSim VFut Sg P3) : intellegebit
act (VAct VSim VFut Pl P1) : intellegebimus
act (VAct VSim VFut Pl P2) : intellegebitis
act (VAct VSim VFut Pl P3) : intellegebunt
act (VAct VAnt (VPres VInd) Sg P1) : intellegui
act (VAct VAnt (VPres VInd) Sg P2) : intelleguisti
act (VAct VAnt (VPres VInd) Sg P3) : intelleguit
act (VAct VAnt (VPres VInd) Pl P1) : intelleguimus
act (VAct VAnt (VPres VInd) Pl P2) : intelleguistis
act (VAct VAnt (VPres VInd) Pl P3) : intelleguerunt
act (VAct VAnt (VPres VConj) Sg P1) : intelleguerim
act (VAct VAnt (VPres VConj) Sg P2) : intellegueris
act (VAct VAnt (VPres VConj) Sg P3) : intelleguerit
act (VAct VAnt (VPres VConj) Pl P1) : intelleguerimus
act (VAct VAnt (VPres VConj) Pl P2) : intellegueritis
act (VAct VAnt (VPres VConj) Pl P3) : intelleguerint
act (VAct VAnt (VImpf VInd) Sg P1) : intellegueram
act (VAct VAnt (VImpf VInd) Sg P2) : intellegueras
act (VAct VAnt (VImpf VInd) Sg P3) : intelleguerat
act (VAct VAnt (VImpf VInd) Pl P1) : intellegueramus
act (VAct VAnt (VImpf VInd) Pl P2) : intellegueratis
act (VAct VAnt (VImpf VInd) Pl P3) : intelleguerant
act (VAct VAnt (VImpf VConj) Sg P1) : intelleguissem
act (VAct VAnt (VImpf VConj) Sg P2) : intelleguisses
act (VAct VAnt (VImpf VConj) Sg P3) : intelleguisset
act (VAct VAnt (VImpf VConj) Pl P1) : intelleguissemus
act (VAct VAnt (VImpf VConj) Pl P2) : intelleguissetis
act (VAct VAnt (VImpf VConj) Pl P3) : intelleguissent
act (VAct VAnt VFut Sg P1) : intelleguero
act (VAct VAnt VFut Sg P2) : intellegueris
act (VAct VAnt VFut Sg P3) : intelleguerit
act (VAct VAnt VFut Pl P1) : intelleguerimus
act (VAct VAnt VFut Pl P2) : intellegueritis
act (VAct VAnt VFut Pl P3) : intelleguerint
c s : 
ger VGenAcc : intellegendum
ger VGenGen : intellegendi
ger VGenDat : intellegendo
ger VGenAbl : intellegendo
geriv Masc Sg Nom : intellegendus
geriv Masc Sg Acc : intellegendum
geriv Masc Sg Gen : intellegendi
geriv Masc Sg Dat : intellegendo
geriv Masc Sg Abl : intellegendo
geriv Masc Sg Voc : intellegende
geriv Masc Pl Nom : intellegendi
geriv Masc Pl Acc : intellegendos
geriv Masc Pl Gen : intellegendorum
geriv Masc Pl Dat : intellegendis
geriv Masc Pl Abl : intellegendis
geriv Masc Pl Voc : intellegendi
geriv Fem Sg Nom : intellegenda
geriv Fem Sg Acc : intellegendam
geriv Fem Sg Gen : intellegendae
geriv Fem Sg Dat : intellegendae
geriv Fem Sg Abl : intellegenda
geriv Fem Sg Voc : intellegenda
geriv Fem Pl Nom : intellegendae
geriv Fem Pl Acc : intellegendas
geriv Fem Pl Gen : intellegendarum
geriv Fem Pl Dat : intellegendis
geriv Fem Pl Abl : intellegendis
geriv Fem Pl Voc : intellegendae
geriv Neutr Sg Nom : intellegendum
geriv Neutr Sg Acc : intellegendum
geriv Neutr Sg Gen : intellegendi
geriv Neutr Sg Dat : intellegendo
geriv Neutr Sg Abl : intellegendo
geriv Neutr Sg Voc : intellegendum
geriv Neutr Pl Nom : intellegenda
geriv Neutr Pl Acc : intellegenda
geriv Neutr Pl Gen : intellegendorum
geriv Neutr Pl Dat : intellegendis
geriv Neutr Pl Abl : intellegendis
geriv Neutr Pl Voc : intellegenda
imp (VImp1 Sg) : intellege
imp (VImp1 Pl) : intellegete
imp (VImp2 Sg P1) : No imperative form
imp (VImp2 Sg P2) : intellegeto
imp (VImp2 Sg P3) : intellegeto
imp (VImp2 Pl P1) : No imperative form
imp (VImp2 Pl P2) : intellegetote
imp (VImp2 Pl P3) : intellegento
inf VInfActPres : intellegere
inf VInfActPerf : intelleguisse
inf VInfActFut : intellegeturum
partActFut Masc Sg Nom : intellegeturus
partActFut Masc Sg Acc : intellegeturum
partActFut Masc Sg Gen : intellegeturi
partActFut Masc Sg Dat : intellegeturo
partActFut Masc Sg Abl : intellegeturo
partActFut Masc Sg Voc : intellegeture
partActFut Masc Pl Nom : intellegeturi
partActFut Masc Pl Acc : intellegeturos
partActFut Masc Pl Gen : intellegeturorum
partActFut Masc Pl Dat : intellegeturis
partActFut Masc Pl Abl : intellegeturis
partActFut Masc Pl Voc : intellegeturi
partActFut Fem Sg Nom : intellegetura
partActFut Fem Sg Acc : intellegeturam
partActFut Fem Sg Gen : intellegeturae
partActFut Fem Sg Dat : intellegeturae
partActFut Fem Sg Abl : intellegetura
partActFut Fem Sg Voc : intellegetura
partActFut Fem Pl Nom : intellegeturae
partActFut Fem Pl Acc : intellegeturas
partActFut Fem Pl Gen : intellegeturarum
partActFut Fem Pl Dat : intellegeturis
partActFut Fem Pl Abl : intellegeturis
partActFut Fem Pl Voc : intellegeturae
partActFut Neutr Sg Nom : intellegeturum
partActFut Neutr Sg Acc : intellegeturum
partActFut Neutr Sg Gen : intellegeturi
partActFut Neutr Sg Dat : intellegeturo
partActFut Neutr Sg Abl : intellegeturo
partActFut Neutr Sg Voc : intellegeturum
partActFut Neutr Pl Nom : intellegetura
partActFut Neutr Pl Acc : intellegetura
partActFut Neutr Pl Gen : intellegeturorum
partActFut Neutr Pl Dat : intellegeturis
partActFut Neutr Pl Abl : intellegeturis
partActFut Neutr Pl Voc : intellegetura
partActPres Masc Sg Nom : intellegens
partActPres Masc Sg Acc : intellegentem
partActPres Masc Sg Gen : intellegentis
partActPres Masc Sg Dat : intellegenti
partActPres Masc Sg Abl : intellegenti
partActPres Masc Sg Voc : intellegens
partActPres Masc Pl Nom : intellegentes
partActPres Masc Pl Acc : intellegentes
partActPres Masc Pl Gen : intellegentium
partActPres Masc Pl Dat : intellegentibus
partActPres Masc Pl Abl : intellegentibus
partActPres Masc Pl Voc : intellegentes
partActPres Fem Sg Nom : intellegens
partActPres Fem Sg Acc : intellegentem
partActPres Fem Sg Gen : intellegentis
partActPres Fem Sg Dat : intellegenti
partActPres Fem Sg Abl : intellegenti
partActPres Fem Sg Voc : intellegens
partActPres Fem Pl Nom : intellegentes
partActPres Fem Pl Acc : intellegentes
partActPres Fem Pl Gen : intellegentium
partActPres Fem Pl Dat : intellegentibus
partActPres Fem Pl Abl : intellegentibus
partActPres Fem Pl Voc : intellegentes
partActPres Neutr Sg Nom : intellegens
partActPres Neutr Sg Acc : intellegens
partActPres Neutr Sg Gen : intellegentis
partActPres Neutr Sg Dat : intellegenti
partActPres Neutr Sg Abl : intellegenti
partActPres Neutr Sg Voc : intellegens
partActPres Neutr Pl Nom : intellegentia
partActPres Neutr Pl Acc : intellegentia
partActPres Neutr Pl Gen : intellegentium
partActPres Neutr Pl Dat : intellegentibus
partActPres Neutr Pl Abl : intellegentibus
partActPres Neutr Pl Voc : intellegentia
partPassPerf Masc Sg Nom : intellegetus
partPassPerf Masc Sg Acc : intellegetum
partPassPerf Masc Sg Gen : intellegeti
partPassPerf Masc Sg Dat : intellegeto
partPassPerf Masc Sg Abl : intellegeto
partPassPerf Masc Sg Voc : intellegete
partPassPerf Masc Pl Nom : intellegeti
partPassPerf Masc Pl Acc : intellegetos
partPassPerf Masc Pl Gen : intellegetorum
partPassPerf Masc Pl Dat : intellegetis
partPassPerf Masc Pl Abl : intellegetis
partPassPerf Masc Pl Voc : intellegeti
partPassPerf Fem Sg Nom : intellegeta
partPassPerf Fem Sg Acc : intellegetam
partPassPerf Fem Sg Gen : intellegetae
partPassPerf Fem Sg Dat : intellegetae
partPassPerf Fem Sg Abl : intellegeta
partPassPerf Fem Sg Voc : intellegeta
partPassPerf Fem Pl Nom : intellegetae
partPassPerf Fem Pl Acc : intellegetas
partPassPerf Fem Pl Gen : intellegetarum
partPassPerf Fem Pl Dat : intellegetis
partPassPerf Fem Pl Abl : intellegetis
partPassPerf Fem Pl Voc : intellegetae
partPassPerf Neutr Sg Nom : intellegetum
partPassPerf Neutr Sg Acc : intellegetum
partPassPerf Neutr Sg Gen : intellegeti
partPassPerf Neutr Sg Dat : intellegeto
partPassPerf Neutr Sg Abl : intellegeto
partPassPerf Neutr Sg Voc : intellegetum
partPassPerf Neutr Pl Nom : intellegeta
partPassPerf Neutr Pl Acc : intellegeta
partPassPerf Neutr Pl Gen : intellegetorum
partPassPerf Neutr Pl Dat : intellegetis
partPassPerf Neutr Pl Abl : intellegetis
partPassPerf Neutr Pl Voc : intellegeta
pass (VPass (VPres VInd) Masc Sg P1) : intellegeor
pass (VPass (VPres VInd) Masc Sg P2) : intellegeris
pass (VPass (VPres VInd) Masc Sg P3) : intellegetur
pass (VPass (VPres VInd) Masc Pl P1) : intellegemur
pass (VPass (VPres VInd) Masc Pl P2) : intellegemini
pass (VPass (VPres VInd) Masc Pl P3) : intellegemur
pass (VPass (VPres VInd) Fem Sg P1) : intellegeor
pass (VPass (VPres VInd) Fem Sg P2) : intellegeris
pass (VPass (VPres VInd) Fem Sg P3) : intellegetur
pass (VPass (VPres VInd) Fem Pl P1) : intellegemur
pass (VPass (VPres VInd) Fem Pl P2) : intellegemini
pass (VPass (VPres VInd) Fem Pl P3) : intellegemur
pass (VPass (VPres VInd) Neutr Sg P1) : intellegeor
pass (VPass (VPres VInd) Neutr Sg P2) : intellegeris
pass (VPass (VPres VInd) Neutr Sg P3) : intellegetur
pass (VPass (VPres VInd) Neutr Pl P1) : intellegemur
pass (VPass (VPres VInd) Neutr Pl P2) : intellegemini
pass (VPass (VPres VInd) Neutr Pl P3) : intellegemur
pass (VPass (VPres VConj) Masc Sg P1) : intellegear
pass (VPass (VPres VConj) Masc Sg P2) : intellegearis
pass (VPass (VPres VConj) Masc Sg P3) : intellegeatur
pass (VPass (VPres VConj) Masc Pl P1) : intellegeamur
pass (VPass (VPres VConj) Masc Pl P2) : intellegeamini
pass (VPass (VPres VConj) Masc Pl P3) : intellegeamur
pass (VPass (VPres VConj) Fem Sg P1) : intellegear
pass (VPass (VPres VConj) Fem Sg P2) : intellegearis
pass (VPass (VPres VConj) Fem Sg P3) : intellegeatur
pass (VPass (VPres VConj) Fem Pl P1) : intellegeamur
pass (VPass (VPres VConj) Fem Pl P2) : intellegeamini
pass (VPass (VPres VConj) Fem Pl P3) : intellegeamur
pass (VPass (VPres VConj) Neutr Sg P1) : intellegear
pass (VPass (VPres VConj) Neutr Sg P2) : intellegearis
pass (VPass (VPres VConj) Neutr Sg P3) : intellegeatur
pass (VPass (VPres VConj) Neutr Pl P1) : intellegeamur
pass (VPass (VPres VConj) Neutr Pl P2) : intellegeamini
pass (VPass (VPres VConj) Neutr Pl P3) : intellegeamur
pass (VPass (VImpf VInd) Masc Sg P1) : intelleger
pass (VPass (VImpf VInd) Masc Sg P2) : intellegeris
pass (VPass (VImpf VInd) Masc Sg P3) : intellegetur
pass (VPass (VImpf VInd) Masc Pl P1) : intellegemur
pass (VPass (VImpf VInd) Masc Pl P2) : intellegemini
pass (VPass (VImpf VInd) Masc Pl P3) : intellegemur
pass (VPass (VImpf VInd) Fem Sg P1) : intelleger
pass (VPass (VImpf VInd) Fem Sg P2) : intellegeris
pass (VPass (VImpf VInd) Fem Sg P3) : intellegetur
pass (VPass (VImpf VInd) Fem Pl P1) : intellegemur
pass (VPass (VImpf VInd) Fem Pl P2) : intellegemini
pass (VPass (VImpf VInd) Fem Pl P3) : intellegemur
pass (VPass (VImpf VInd) Neutr Sg P1) : intelleger
pass (VPass (VImpf VInd) Neutr Sg P2) : intellegeris
pass (VPass (VImpf VInd) Neutr Sg P3) : intellegetur
pass (VPass (VImpf VInd) Neutr Pl P1) : intellegemur
pass (VPass (VImpf VInd) Neutr Pl P2) : intellegemini
pass (VPass (VImpf VInd) Neutr Pl P3) : intellegemur
pass (VPass (VImpf VConj) Masc Sg P1) : intellegerer
pass (VPass (VImpf VConj) Masc Sg P2) : intellegereris
pass (VPass (VImpf VConj) Masc Sg P3) : intellegeretur
pass (VPass (VImpf VConj) Masc Pl P1) : intellegeremur
pass (VPass (VImpf VConj) Masc Pl P2) : intellegeremini
pass (VPass (VImpf VConj) Masc Pl P3) : intellegeremur
pass (VPass (VImpf VConj) Fem Sg P1) : intellegerer
pass (VPass (VImpf VConj) Fem Sg P2) : intellegereris
pass (VPass (VImpf VConj) Fem Sg P3) : intellegeretur
pass (VPass (VImpf VConj) Fem Pl P1) : intellegeremur
pass (VPass (VImpf VConj) Fem Pl P2) : intellegeremini
pass (VPass (VImpf VConj) Fem Pl P3) : intellegeremur
pass (VPass (VImpf VConj) Neutr Sg P1) : intellegerer
pass (VPass (VImpf VConj) Neutr Sg P2) : intellegereris
pass (VPass (VImpf VConj) Neutr Sg P3) : intellegeretur
pass (VPass (VImpf VConj) Neutr Pl P1) : intellegeremur
pass (VPass (VImpf VConj) Neutr Pl P2) : intellegeremini
pass (VPass (VImpf VConj) Neutr Pl P3) : intellegeremur
pass (VPass VFut Masc Sg P1) : intellegebor
pass (VPass VFut Masc Sg P2) : intellegeberis
pass (VPass VFut Masc Sg P3) : intellegebitur
pass (VPass VFut Masc Pl P1) : intellegebimur
pass (VPass VFut Masc Pl P2) : intellegebimini
pass (VPass VFut Masc Pl P3) : intellegebumur
pass (VPass VFut Fem Sg P1) : intellegebor
pass (VPass VFut Fem Sg P2) : intellegeberis
pass (VPass VFut Fem Sg P3) : intellegebitur
pass (VPass VFut Fem Pl P1) : intellegebimur
pass (VPass VFut Fem Pl P2) : intellegebimini
pass (VPass VFut Fem Pl P3) : intellegebumur
pass (VPass VFut Neutr Sg P1) : intellegebor
pass (VPass VFut Neutr Sg P2) : intellegeberis
pass (VPass VFut Neutr Sg P3) : intellegebitur
pass (VPass VFut Neutr Pl P1) : intellegebimur
pass (VPass VFut Neutr Pl P2) : intellegebimini
pass (VPass VFut Neutr Pl P3) : intellegebumur
sup VSupAcc : intellegetum
sup VSupAbl : intellegetu

 act (VAct VSim (VPres VInd) Sg P1) : exspecto
act (VAct VSim (VPres VInd) Sg P2) : exspectas
act (VAct VSim (VPres VInd) Sg P3) : exspectat
act (VAct VSim (VPres VInd) Pl P1) : exspectamus
act (VAct VSim (VPres VInd) Pl P2) : exspectatis
act (VAct VSim (VPres VInd) Pl P3) : exspectant
act (VAct VSim (VPres VConj) Sg P1) : exspectem
act (VAct VSim (VPres VConj) Sg P2) : exspectes
act (VAct VSim (VPres VConj) Sg P3) : exspectet
act (VAct VSim (VPres VConj) Pl P1) : exspectemus
act (VAct VSim (VPres VConj) Pl P2) : exspectetis
act (VAct VSim (VPres VConj) Pl P3) : exspectent
act (VAct VSim (VImpf VInd) Sg P1) : exspectabam
act (VAct VSim (VImpf VInd) Sg P2) : exspectabas
act (VAct VSim (VImpf VInd) Sg P3) : exspectabat
act (VAct VSim (VImpf VInd) Pl P1) : exspectabamus
act (VAct VSim (VImpf VInd) Pl P2) : exspectabatis
act (VAct VSim (VImpf VInd) Pl P3) : exspectabant
act (VAct VSim (VImpf VConj) Sg P1) : exspectarem
act (VAct VSim (VImpf VConj) Sg P2) : exspectares
act (VAct VSim (VImpf VConj) Sg P3) : exspectaret
act (VAct VSim (VImpf VConj) Pl P1) : exspectaremus
act (VAct VSim (VImpf VConj) Pl P2) : exspectaretis
act (VAct VSim (VImpf VConj) Pl P3) : exspectarent
act (VAct VSim VFut Sg P1) : exspectabo
act (VAct VSim VFut Sg P2) : exspectabis
act (VAct VSim VFut Sg P3) : exspectabit
act (VAct VSim VFut Pl P1) : exspectabimus
act (VAct VSim VFut Pl P2) : exspectabitis
act (VAct VSim VFut Pl P3) : exspectabunt
act (VAct VAnt (VPres VInd) Sg P1) : exspectavi
act (VAct VAnt (VPres VInd) Sg P2) : exspectavisti
act (VAct VAnt (VPres VInd) Sg P3) : exspectavit
act (VAct VAnt (VPres VInd) Pl P1) : exspectavimus
act (VAct VAnt (VPres VInd) Pl P2) : exspectavistis
act (VAct VAnt (VPres VInd) Pl P3) : exspectaverunt
act (VAct VAnt (VPres VConj) Sg P1) : exspectaverim
act (VAct VAnt (VPres VConj) Sg P2) : exspectaveris
act (VAct VAnt (VPres VConj) Sg P3) : exspectaverit
act (VAct VAnt (VPres VConj) Pl P1) : exspectaverimus
act (VAct VAnt (VPres VConj) Pl P2) : exspectaveritis
act (VAct VAnt (VPres VConj) Pl P3) : exspectaverint
act (VAct VAnt (VImpf VInd) Sg P1) : exspectaveram
act (VAct VAnt (VImpf VInd) Sg P2) : exspectaveras
act (VAct VAnt (VImpf VInd) Sg P3) : exspectaverat
act (VAct VAnt (VImpf VInd) Pl P1) : exspectaveramus
act (VAct VAnt (VImpf VInd) Pl P2) : exspectaveratis
act (VAct VAnt (VImpf VInd) Pl P3) : exspectaverant
act (VAct VAnt (VImpf VConj) Sg P1) : exspectavissem
act (VAct VAnt (VImpf VConj) Sg P2) : exspectavisses
act (VAct VAnt (VImpf VConj) Sg P3) : exspectavisset
act (VAct VAnt (VImpf VConj) Pl P1) : exspectavissemus
act (VAct VAnt (VImpf VConj) Pl P2) : exspectavissetis
act (VAct VAnt (VImpf VConj) Pl P3) : exspectavissent
act (VAct VAnt VFut Sg P1) : exspectavero
act (VAct VAnt VFut Sg P2) : exspectaveris
act (VAct VAnt VFut Sg P3) : exspectaverit
act (VAct VAnt VFut Pl P1) : exspectaverimus
act (VAct VAnt VFut Pl P2) : exspectaveritis
act (VAct VAnt VFut Pl P3) : exspectaverint
c s : 
ger VGenAcc : exspectandum
ger VGenGen : exspectandi
ger VGenDat : exspectando
ger VGenAbl : exspectando
geriv Masc Sg Nom : exspectandus
geriv Masc Sg Acc : exspectandum
geriv Masc Sg Gen : exspectandi
geriv Masc Sg Dat : exspectando
geriv Masc Sg Abl : exspectando
geriv Masc Sg Voc : exspectande
geriv Masc Pl Nom : exspectandi
geriv Masc Pl Acc : exspectandos
geriv Masc Pl Gen : exspectandorum
geriv Masc Pl Dat : exspectandis
geriv Masc Pl Abl : exspectandis
geriv Masc Pl Voc : exspectandi
geriv Fem Sg Nom : exspectanda
geriv Fem Sg Acc : exspectandam
geriv Fem Sg Gen : exspectandae
geriv Fem Sg Dat : exspectandae
geriv Fem Sg Abl : exspectanda
geriv Fem Sg Voc : exspectanda
geriv Fem Pl Nom : exspectandae
geriv Fem Pl Acc : exspectandas
geriv Fem Pl Gen : exspectandarum
geriv Fem Pl Dat : exspectandis
geriv Fem Pl Abl : exspectandis
geriv Fem Pl Voc : exspectandae
geriv Neutr Sg Nom : exspectandum
geriv Neutr Sg Acc : exspectandum
geriv Neutr Sg Gen : exspectandi
geriv Neutr Sg Dat : exspectando
geriv Neutr Sg Abl : exspectando
geriv Neutr Sg Voc : exspectandum
geriv Neutr Pl Nom : exspectanda
geriv Neutr Pl Acc : exspectanda
geriv Neutr Pl Gen : exspectandorum
geriv Neutr Pl Dat : exspectandis
geriv Neutr Pl Abl : exspectandis
geriv Neutr Pl Voc : exspectanda
imp (VImp1 Sg) : exspecta
imp (VImp1 Pl) : exspectate
imp (VImp2 Sg P1) : No imperative form
imp (VImp2 Sg P2) : exspectato
imp (VImp2 Sg P3) : exspectato
imp (VImp2 Pl P1) : No imperative form
imp (VImp2 Pl P2) : exspectatote
imp (VImp2 Pl P3) : exspectanto
inf VInfActPres : exspectare
inf VInfActPerf : exspectavisse
inf VInfActFut : exspectaturum
partActFut Masc Sg Nom : exspectaturus
partActFut Masc Sg Acc : exspectaturum
partActFut Masc Sg Gen : exspectaturi
partActFut Masc Sg Dat : exspectaturo
partActFut Masc Sg Abl : exspectaturo
partActFut Masc Sg Voc : exspectature
partActFut Masc Pl Nom : exspectaturi
partActFut Masc Pl Acc : exspectaturos
partActFut Masc Pl Gen : exspectaturorum
partActFut Masc Pl Dat : exspectaturis
partActFut Masc Pl Abl : exspectaturis
partActFut Masc Pl Voc : exspectaturi
partActFut Fem Sg Nom : exspectatura
partActFut Fem Sg Acc : exspectaturam
partActFut Fem Sg Gen : exspectaturae
partActFut Fem Sg Dat : exspectaturae
partActFut Fem Sg Abl : exspectatura
partActFut Fem Sg Voc : exspectatura
partActFut Fem Pl Nom : exspectaturae
partActFut Fem Pl Acc : exspectaturas
partActFut Fem Pl Gen : exspectaturarum
partActFut Fem Pl Dat : exspectaturis
partActFut Fem Pl Abl : exspectaturis
partActFut Fem Pl Voc : exspectaturae
partActFut Neutr Sg Nom : exspectaturum
partActFut Neutr Sg Acc : exspectaturum
partActFut Neutr Sg Gen : exspectaturi
partActFut Neutr Sg Dat : exspectaturo
partActFut Neutr Sg Abl : exspectaturo
partActFut Neutr Sg Voc : exspectaturum
partActFut Neutr Pl Nom : exspectatura
partActFut Neutr Pl Acc : exspectatura
partActFut Neutr Pl Gen : exspectaturorum
partActFut Neutr Pl Dat : exspectaturis
partActFut Neutr Pl Abl : exspectaturis
partActFut Neutr Pl Voc : exspectatura
partActPres Masc Sg Nom : exspectans
partActPres Masc Sg Acc : exspectantem
partActPres Masc Sg Gen : exspectantis
partActPres Masc Sg Dat : exspectanti
partActPres Masc Sg Abl : exspectanti
partActPres Masc Sg Voc : exspectans
partActPres Masc Pl Nom : exspectantes
partActPres Masc Pl Acc : exspectantes
partActPres Masc Pl Gen : exspectantium
partActPres Masc Pl Dat : exspectantibus
partActPres Masc Pl Abl : exspectantibus
partActPres Masc Pl Voc : exspectantes
partActPres Fem Sg Nom : exspectans
partActPres Fem Sg Acc : exspectantem
partActPres Fem Sg Gen : exspectantis
partActPres Fem Sg Dat : exspectanti
partActPres Fem Sg Abl : exspectanti
partActPres Fem Sg Voc : exspectans
partActPres Fem Pl Nom : exspectantes
partActPres Fem Pl Acc : exspectantes
partActPres Fem Pl Gen : exspectantium
partActPres Fem Pl Dat : exspectantibus
partActPres Fem Pl Abl : exspectantibus
partActPres Fem Pl Voc : exspectantes
partActPres Neutr Sg Nom : exspectans
partActPres Neutr Sg Acc : exspectans
partActPres Neutr Sg Gen : exspectantis
partActPres Neutr Sg Dat : exspectanti
partActPres Neutr Sg Abl : exspectanti
partActPres Neutr Sg Voc : exspectans
partActPres Neutr Pl Nom : exspectantia
partActPres Neutr Pl Acc : exspectantia
partActPres Neutr Pl Gen : exspectantium
partActPres Neutr Pl Dat : exspectantibus
partActPres Neutr Pl Abl : exspectantibus
partActPres Neutr Pl Voc : exspectantia
partPassPerf Masc Sg Nom : exspectatus
partPassPerf Masc Sg Acc : exspectatum
partPassPerf Masc Sg Gen : exspectati
partPassPerf Masc Sg Dat : exspectato
partPassPerf Masc Sg Abl : exspectato
partPassPerf Masc Sg Voc : exspectate
partPassPerf Masc Pl Nom : exspectati
partPassPerf Masc Pl Acc : exspectatos
partPassPerf Masc Pl Gen : exspectatorum
partPassPerf Masc Pl Dat : exspectatis
partPassPerf Masc Pl Abl : exspectatis
partPassPerf Masc Pl Voc : exspectati
partPassPerf Fem Sg Nom : exspectata
partPassPerf Fem Sg Acc : exspectatam
partPassPerf Fem Sg Gen : exspectatae
partPassPerf Fem Sg Dat : exspectatae
partPassPerf Fem Sg Abl : exspectata
partPassPerf Fem Sg Voc : exspectata
partPassPerf Fem Pl Nom : exspectatae
partPassPerf Fem Pl Acc : exspectatas
partPassPerf Fem Pl Gen : exspectatarum
partPassPerf Fem Pl Dat : exspectatis
partPassPerf Fem Pl Abl : exspectatis
partPassPerf Fem Pl Voc : exspectatae
partPassPerf Neutr Sg Nom : exspectatum
partPassPerf Neutr Sg Acc : exspectatum
partPassPerf Neutr Sg Gen : exspectati
partPassPerf Neutr Sg Dat : exspectato
partPassPerf Neutr Sg Abl : exspectato
partPassPerf Neutr Sg Voc : exspectatum
partPassPerf Neutr Pl Nom : exspectata
partPassPerf Neutr Pl Acc : exspectata
partPassPerf Neutr Pl Gen : exspectatorum
partPassPerf Neutr Pl Dat : exspectatis
partPassPerf Neutr Pl Abl : exspectatis
partPassPerf Neutr Pl Voc : exspectata
pass (VPass (VPres VInd) Masc Sg P1) : exspector
pass (VPass (VPres VInd) Masc Sg P2) : exspectaris
pass (VPass (VPres VInd) Masc Sg P3) : exspectatur
pass (VPass (VPres VInd) Masc Pl P1) : exspectamur
pass (VPass (VPres VInd) Masc Pl P2) : exspectamini
pass (VPass (VPres VInd) Masc Pl P3) : exspectamur
pass (VPass (VPres VInd) Fem Sg P1) : exspector
pass (VPass (VPres VInd) Fem Sg P2) : exspectaris
pass (VPass (VPres VInd) Fem Sg P3) : exspectatur
pass (VPass (VPres VInd) Fem Pl P1) : exspectamur
pass (VPass (VPres VInd) Fem Pl P2) : exspectamini
pass (VPass (VPres VInd) Fem Pl P3) : exspectamur
pass (VPass (VPres VInd) Neutr Sg P1) : exspector
pass (VPass (VPres VInd) Neutr Sg P2) : exspectaris
pass (VPass (VPres VInd) Neutr Sg P3) : exspectatur
pass (VPass (VPres VInd) Neutr Pl P1) : exspectamur
pass (VPass (VPres VInd) Neutr Pl P2) : exspectamini
pass (VPass (VPres VInd) Neutr Pl P3) : exspectamur
pass (VPass (VPres VConj) Masc Sg P1) : exspecter
pass (VPass (VPres VConj) Masc Sg P2) : exspecteris
pass (VPass (VPres VConj) Masc Sg P3) : exspectetur
pass (VPass (VPres VConj) Masc Pl P1) : exspectemur
pass (VPass (VPres VConj) Masc Pl P2) : exspectemini
pass (VPass (VPres VConj) Masc Pl P3) : exspectemur
pass (VPass (VPres VConj) Fem Sg P1) : exspecter
pass (VPass (VPres VConj) Fem Sg P2) : exspecteris
pass (VPass (VPres VConj) Fem Sg P3) : exspectetur
pass (VPass (VPres VConj) Fem Pl P1) : exspectemur
pass (VPass (VPres VConj) Fem Pl P2) : exspectemini
pass (VPass (VPres VConj) Fem Pl P3) : exspectemur
pass (VPass (VPres VConj) Neutr Sg P1) : exspecter
pass (VPass (VPres VConj) Neutr Sg P2) : exspecteris
pass (VPass (VPres VConj) Neutr Sg P3) : exspectetur
pass (VPass (VPres VConj) Neutr Pl P1) : exspectemur
pass (VPass (VPres VConj) Neutr Pl P2) : exspectemini
pass (VPass (VPres VConj) Neutr Pl P3) : exspectemur
pass (VPass (VImpf VInd) Masc Sg P1) : exspectar
pass (VPass (VImpf VInd) Masc Sg P2) : exspectaris
pass (VPass (VImpf VInd) Masc Sg P3) : exspectatur
pass (VPass (VImpf VInd) Masc Pl P1) : exspectamur
pass (VPass (VImpf VInd) Masc Pl P2) : exspectamini
pass (VPass (VImpf VInd) Masc Pl P3) : exspectamur
pass (VPass (VImpf VInd) Fem Sg P1) : exspectar
pass (VPass (VImpf VInd) Fem Sg P2) : exspectaris
pass (VPass (VImpf VInd) Fem Sg P3) : exspectatur
pass (VPass (VImpf VInd) Fem Pl P1) : exspectamur
pass (VPass (VImpf VInd) Fem Pl P2) : exspectamini
pass (VPass (VImpf VInd) Fem Pl P3) : exspectamur
pass (VPass (VImpf VInd) Neutr Sg P1) : exspectar
pass (VPass (VImpf VInd) Neutr Sg P2) : exspectaris
pass (VPass (VImpf VInd) Neutr Sg P3) : exspectatur
pass (VPass (VImpf VInd) Neutr Pl P1) : exspectamur
pass (VPass (VImpf VInd) Neutr Pl P2) : exspectamini
pass (VPass (VImpf VInd) Neutr Pl P3) : exspectamur
pass (VPass (VImpf VConj) Masc Sg P1) : exspectarer
pass (VPass (VImpf VConj) Masc Sg P2) : exspectareris
pass (VPass (VImpf VConj) Masc Sg P3) : exspectaretur
pass (VPass (VImpf VConj) Masc Pl P1) : exspectaremur
pass (VPass (VImpf VConj) Masc Pl P2) : exspectaremini
pass (VPass (VImpf VConj) Masc Pl P3) : exspectaremur
pass (VPass (VImpf VConj) Fem Sg P1) : exspectarer
pass (VPass (VImpf VConj) Fem Sg P2) : exspectareris
pass (VPass (VImpf VConj) Fem Sg P3) : exspectaretur
pass (VPass (VImpf VConj) Fem Pl P1) : exspectaremur
pass (VPass (VImpf VConj) Fem Pl P2) : exspectaremini
pass (VPass (VImpf VConj) Fem Pl P3) : exspectaremur
pass (VPass (VImpf VConj) Neutr Sg P1) : exspectarer
pass (VPass (VImpf VConj) Neutr Sg P2) : exspectareris
pass (VPass (VImpf VConj) Neutr Sg P3) : exspectaretur
pass (VPass (VImpf VConj) Neutr Pl P1) : exspectaremur
pass (VPass (VImpf VConj) Neutr Pl P2) : exspectaremini
pass (VPass (VImpf VConj) Neutr Pl P3) : exspectaremur
pass (VPass VFut Masc Sg P1) : exspectabor
pass (VPass VFut Masc Sg P2) : exspectaberis
pass (VPass VFut Masc Sg P3) : exspectabitur
pass (VPass VFut Masc Pl P1) : exspectabimur
pass (VPass VFut Masc Pl P2) : exspectabimini
pass (VPass VFut Masc Pl P3) : exspectabumur
pass (VPass VFut Fem Sg P1) : exspectabor
pass (VPass VFut Fem Sg P2) : exspectaberis
pass (VPass VFut Fem Sg P3) : exspectabitur
pass (VPass VFut Fem Pl P1) : exspectabimur
pass (VPass VFut Fem Pl P2) : exspectabimini
pass (VPass VFut Fem Pl P3) : exspectabumur
pass (VPass VFut Neutr Sg P1) : exspectabor
pass (VPass VFut Neutr Sg P2) : exspectaberis
pass (VPass VFut Neutr Sg P3) : exspectabitur
pass (VPass VFut Neutr Pl P1) : exspectabimur
pass (VPass VFut Neutr Pl P2) : exspectabimini
pass (VPass VFut Neutr Pl P3) : exspectabumur
sup VSupAcc : exspectatum
sup VSupAbl : exspectatu

 act (VAct VSim (VPres VInd) Sg P1) : lavo
act (VAct VSim (VPres VInd) Sg P2) : lavas
act (VAct VSim (VPres VInd) Sg P3) : lavat
act (VAct VSim (VPres VInd) Pl P1) : lavamus
act (VAct VSim (VPres VInd) Pl P2) : lavatis
act (VAct VSim (VPres VInd) Pl P3) : lavant
act (VAct VSim (VPres VConj) Sg P1) : lavem
act (VAct VSim (VPres VConj) Sg P2) : laves
act (VAct VSim (VPres VConj) Sg P3) : lavet
act (VAct VSim (VPres VConj) Pl P1) : lavemus
act (VAct VSim (VPres VConj) Pl P2) : lavetis
act (VAct VSim (VPres VConj) Pl P3) : lavent
act (VAct VSim (VImpf VInd) Sg P1) : lavabam
act (VAct VSim (VImpf VInd) Sg P2) : lavabas
act (VAct VSim (VImpf VInd) Sg P3) : lavabat
act (VAct VSim (VImpf VInd) Pl P1) : lavabamus
act (VAct VSim (VImpf VInd) Pl P2) : lavabatis
act (VAct VSim (VImpf VInd) Pl P3) : lavabant
act (VAct VSim (VImpf VConj) Sg P1) : lavarem
act (VAct VSim (VImpf VConj) Sg P2) : lavares
act (VAct VSim (VImpf VConj) Sg P3) : lavaret
act (VAct VSim (VImpf VConj) Pl P1) : lavaremus
act (VAct VSim (VImpf VConj) Pl P2) : lavaretis
act (VAct VSim (VImpf VConj) Pl P3) : lavarent
act (VAct VSim VFut Sg P1) : lavabo
act (VAct VSim VFut Sg P2) : lavabis
act (VAct VSim VFut Sg P3) : lavabit
act (VAct VSim VFut Pl P1) : lavabimus
act (VAct VSim VFut Pl P2) : lavabitis
act (VAct VSim VFut Pl P3) : lavabunt
act (VAct VAnt (VPres VInd) Sg P1) : lavavi
act (VAct VAnt (VPres VInd) Sg P2) : lavavisti
act (VAct VAnt (VPres VInd) Sg P3) : lavavit
act (VAct VAnt (VPres VInd) Pl P1) : lavavimus
act (VAct VAnt (VPres VInd) Pl P2) : lavavistis
act (VAct VAnt (VPres VInd) Pl P3) : lavaverunt
act (VAct VAnt (VPres VConj) Sg P1) : lavaverim
act (VAct VAnt (VPres VConj) Sg P2) : lavaveris
act (VAct VAnt (VPres VConj) Sg P3) : lavaverit
act (VAct VAnt (VPres VConj) Pl P1) : lavaverimus
act (VAct VAnt (VPres VConj) Pl P2) : lavaveritis
act (VAct VAnt (VPres VConj) Pl P3) : lavaverint
act (VAct VAnt (VImpf VInd) Sg P1) : lavaveram
act (VAct VAnt (VImpf VInd) Sg P2) : lavaveras
act (VAct VAnt (VImpf VInd) Sg P3) : lavaverat
act (VAct VAnt (VImpf VInd) Pl P1) : lavaveramus
act (VAct VAnt (VImpf VInd) Pl P2) : lavaveratis
act (VAct VAnt (VImpf VInd) Pl P3) : lavaverant
act (VAct VAnt (VImpf VConj) Sg P1) : lavavissem
act (VAct VAnt (VImpf VConj) Sg P2) : lavavisses
act (VAct VAnt (VImpf VConj) Sg P3) : lavavisset
act (VAct VAnt (VImpf VConj) Pl P1) : lavavissemus
act (VAct VAnt (VImpf VConj) Pl P2) : lavavissetis
act (VAct VAnt (VImpf VConj) Pl P3) : lavavissent
act (VAct VAnt VFut Sg P1) : lavavero
act (VAct VAnt VFut Sg P2) : lavaveris
act (VAct VAnt VFut Sg P3) : lavaverit
act (VAct VAnt VFut Pl P1) : lavaverimus
act (VAct VAnt VFut Pl P2) : lavaveritis
act (VAct VAnt VFut Pl P3) : lavaverint
c s : 
ger VGenAcc : lavandum
ger VGenGen : lavandi
ger VGenDat : lavando
ger VGenAbl : lavando
geriv Masc Sg Nom : lavandus
geriv Masc Sg Acc : lavandum
geriv Masc Sg Gen : lavandi
geriv Masc Sg Dat : lavando
geriv Masc Sg Abl : lavando
geriv Masc Sg Voc : lavande
geriv Masc Pl Nom : lavandi
geriv Masc Pl Acc : lavandos
geriv Masc Pl Gen : lavandorum
geriv Masc Pl Dat : lavandis
geriv Masc Pl Abl : lavandis
geriv Masc Pl Voc : lavandi
geriv Fem Sg Nom : lavanda
geriv Fem Sg Acc : lavandam
geriv Fem Sg Gen : lavandae
geriv Fem Sg Dat : lavandae
geriv Fem Sg Abl : lavanda
geriv Fem Sg Voc : lavanda
geriv Fem Pl Nom : lavandae
geriv Fem Pl Acc : lavandas
geriv Fem Pl Gen : lavandarum
geriv Fem Pl Dat : lavandis
geriv Fem Pl Abl : lavandis
geriv Fem Pl Voc : lavandae
geriv Neutr Sg Nom : lavandum
geriv Neutr Sg Acc : lavandum
geriv Neutr Sg Gen : lavandi
geriv Neutr Sg Dat : lavando
geriv Neutr Sg Abl : lavando
geriv Neutr Sg Voc : lavandum
geriv Neutr Pl Nom : lavanda
geriv Neutr Pl Acc : lavanda
geriv Neutr Pl Gen : lavandorum
geriv Neutr Pl Dat : lavandis
geriv Neutr Pl Abl : lavandis
geriv Neutr Pl Voc : lavanda
imp (VImp1 Sg) : lava
imp (VImp1 Pl) : lavate
imp (VImp2 Sg P1) : No imperative form
imp (VImp2 Sg P2) : lavato
imp (VImp2 Sg P3) : lavato
imp (VImp2 Pl P1) : No imperative form
imp (VImp2 Pl P2) : lavatote
imp (VImp2 Pl P3) : lavanto
inf VInfActPres : lavare
inf VInfActPerf : lavavisse
inf VInfActFut : lavaturum
partActFut Masc Sg Nom : lavaturus
partActFut Masc Sg Acc : lavaturum
partActFut Masc Sg Gen : lavaturi
partActFut Masc Sg Dat : lavaturo
partActFut Masc Sg Abl : lavaturo
partActFut Masc Sg Voc : lavature
partActFut Masc Pl Nom : lavaturi
partActFut Masc Pl Acc : lavaturos
partActFut Masc Pl Gen : lavaturorum
partActFut Masc Pl Dat : lavaturis
partActFut Masc Pl Abl : lavaturis
partActFut Masc Pl Voc : lavaturi
partActFut Fem Sg Nom : lavatura
partActFut Fem Sg Acc : lavaturam
partActFut Fem Sg Gen : lavaturae
partActFut Fem Sg Dat : lavaturae
partActFut Fem Sg Abl : lavatura
partActFut Fem Sg Voc : lavatura
partActFut Fem Pl Nom : lavaturae
partActFut Fem Pl Acc : lavaturas
partActFut Fem Pl Gen : lavaturarum
partActFut Fem Pl Dat : lavaturis
partActFut Fem Pl Abl : lavaturis
partActFut Fem Pl Voc : lavaturae
partActFut Neutr Sg Nom : lavaturum
partActFut Neutr Sg Acc : lavaturum
partActFut Neutr Sg Gen : lavaturi
partActFut Neutr Sg Dat : lavaturo
partActFut Neutr Sg Abl : lavaturo
partActFut Neutr Sg Voc : lavaturum
partActFut Neutr Pl Nom : lavatura
partActFut Neutr Pl Acc : lavatura
partActFut Neutr Pl Gen : lavaturorum
partActFut Neutr Pl Dat : lavaturis
partActFut Neutr Pl Abl : lavaturis
partActFut Neutr Pl Voc : lavatura
partActPres Masc Sg Nom : lavans
partActPres Masc Sg Acc : lavantem
partActPres Masc Sg Gen : lavantis
partActPres Masc Sg Dat : lavanti
partActPres Masc Sg Abl : lavanti
partActPres Masc Sg Voc : lavans
partActPres Masc Pl Nom : lavantes
partActPres Masc Pl Acc : lavantes
partActPres Masc Pl Gen : lavantium
partActPres Masc Pl Dat : lavantibus
partActPres Masc Pl Abl : lavantibus
partActPres Masc Pl Voc : lavantes
partActPres Fem Sg Nom : lavans
partActPres Fem Sg Acc : lavantem
partActPres Fem Sg Gen : lavantis
partActPres Fem Sg Dat : lavanti
partActPres Fem Sg Abl : lavanti
partActPres Fem Sg Voc : lavans
partActPres Fem Pl Nom : lavantes
partActPres Fem Pl Acc : lavantes
partActPres Fem Pl Gen : lavantium
partActPres Fem Pl Dat : lavantibus
partActPres Fem Pl Abl : lavantibus
partActPres Fem Pl Voc : lavantes
partActPres Neutr Sg Nom : lavans
partActPres Neutr Sg Acc : lavans
partActPres Neutr Sg Gen : lavantis
partActPres Neutr Sg Dat : lavanti
partActPres Neutr Sg Abl : lavanti
partActPres Neutr Sg Voc : lavans
partActPres Neutr Pl Nom : lavantia
partActPres Neutr Pl Acc : lavantia
partActPres Neutr Pl Gen : lavantium
partActPres Neutr Pl Dat : lavantibus
partActPres Neutr Pl Abl : lavantibus
partActPres Neutr Pl Voc : lavantia
partPassPerf Masc Sg Nom : lavatus
partPassPerf Masc Sg Acc : lavatum
partPassPerf Masc Sg Gen : lavati
partPassPerf Masc Sg Dat : lavato
partPassPerf Masc Sg Abl : lavato
partPassPerf Masc Sg Voc : lavate
partPassPerf Masc Pl Nom : lavati
partPassPerf Masc Pl Acc : lavatos
partPassPerf Masc Pl Gen : lavatorum
partPassPerf Masc Pl Dat : lavatis
partPassPerf Masc Pl Abl : lavatis
partPassPerf Masc Pl Voc : lavati
partPassPerf Fem Sg Nom : lavata
partPassPerf Fem Sg Acc : lavatam
partPassPerf Fem Sg Gen : lavatae
partPassPerf Fem Sg Dat : lavatae
partPassPerf Fem Sg Abl : lavata
partPassPerf Fem Sg Voc : lavata
partPassPerf Fem Pl Nom : lavatae
partPassPerf Fem Pl Acc : lavatas
partPassPerf Fem Pl Gen : lavatarum
partPassPerf Fem Pl Dat : lavatis
partPassPerf Fem Pl Abl : lavatis
partPassPerf Fem Pl Voc : lavatae
partPassPerf Neutr Sg Nom : lavatum
partPassPerf Neutr Sg Acc : lavatum
partPassPerf Neutr Sg Gen : lavati
partPassPerf Neutr Sg Dat : lavato
partPassPerf Neutr Sg Abl : lavato
partPassPerf Neutr Sg Voc : lavatum
partPassPerf Neutr Pl Nom : lavata
partPassPerf Neutr Pl Acc : lavata
partPassPerf Neutr Pl Gen : lavatorum
partPassPerf Neutr Pl Dat : lavatis
partPassPerf Neutr Pl Abl : lavatis
partPassPerf Neutr Pl Voc : lavata
pass (VPass (VPres VInd) Masc Sg P1) : lavor
pass (VPass (VPres VInd) Masc Sg P2) : lavaris
pass (VPass (VPres VInd) Masc Sg P3) : lavatur
pass (VPass (VPres VInd) Masc Pl P1) : lavamur
pass (VPass (VPres VInd) Masc Pl P2) : lavamini
pass (VPass (VPres VInd) Masc Pl P3) : lavamur
pass (VPass (VPres VInd) Fem Sg P1) : lavor
pass (VPass (VPres VInd) Fem Sg P2) : lavaris
pass (VPass (VPres VInd) Fem Sg P3) : lavatur
pass (VPass (VPres VInd) Fem Pl P1) : lavamur
pass (VPass (VPres VInd) Fem Pl P2) : lavamini
pass (VPass (VPres VInd) Fem Pl P3) : lavamur
pass (VPass (VPres VInd) Neutr Sg P1) : lavor
pass (VPass (VPres VInd) Neutr Sg P2) : lavaris
pass (VPass (VPres VInd) Neutr Sg P3) : lavatur
pass (VPass (VPres VInd) Neutr Pl P1) : lavamur
pass (VPass (VPres VInd) Neutr Pl P2) : lavamini
pass (VPass (VPres VInd) Neutr Pl P3) : lavamur
pass (VPass (VPres VConj) Masc Sg P1) : laver
pass (VPass (VPres VConj) Masc Sg P2) : laveris
pass (VPass (VPres VConj) Masc Sg P3) : lavetur
pass (VPass (VPres VConj) Masc Pl P1) : lavemur
pass (VPass (VPres VConj) Masc Pl P2) : lavemini
pass (VPass (VPres VConj) Masc Pl P3) : lavemur
pass (VPass (VPres VConj) Fem Sg P1) : laver
pass (VPass (VPres VConj) Fem Sg P2) : laveris
pass (VPass (VPres VConj) Fem Sg P3) : lavetur
pass (VPass (VPres VConj) Fem Pl P1) : lavemur
pass (VPass (VPres VConj) Fem Pl P2) : lavemini
pass (VPass (VPres VConj) Fem Pl P3) : lavemur
pass (VPass (VPres VConj) Neutr Sg P1) : laver
pass (VPass (VPres VConj) Neutr Sg P2) : laveris
pass (VPass (VPres VConj) Neutr Sg P3) : lavetur
pass (VPass (VPres VConj) Neutr Pl P1) : lavemur
pass (VPass (VPres VConj) Neutr Pl P2) : lavemini
pass (VPass (VPres VConj) Neutr Pl P3) : lavemur
pass (VPass (VImpf VInd) Masc Sg P1) : lavar
pass (VPass (VImpf VInd) Masc Sg P2) : lavaris
pass (VPass (VImpf VInd) Masc Sg P3) : lavatur
pass (VPass (VImpf VInd) Masc Pl P1) : lavamur
pass (VPass (VImpf VInd) Masc Pl P2) : lavamini
pass (VPass (VImpf VInd) Masc Pl P3) : lavamur
pass (VPass (VImpf VInd) Fem Sg P1) : lavar
pass (VPass (VImpf VInd) Fem Sg P2) : lavaris
pass (VPass (VImpf VInd) Fem Sg P3) : lavatur
pass (VPass (VImpf VInd) Fem Pl P1) : lavamur
pass (VPass (VImpf VInd) Fem Pl P2) : lavamini
pass (VPass (VImpf VInd) Fem Pl P3) : lavamur
pass (VPass (VImpf VInd) Neutr Sg P1) : lavar
pass (VPass (VImpf VInd) Neutr Sg P2) : lavaris
pass (VPass (VImpf VInd) Neutr Sg P3) : lavatur
pass (VPass (VImpf VInd) Neutr Pl P1) : lavamur
pass (VPass (VImpf VInd) Neutr Pl P2) : lavamini
pass (VPass (VImpf VInd) Neutr Pl P3) : lavamur
pass (VPass (VImpf VConj) Masc Sg P1) : lavarer
pass (VPass (VImpf VConj) Masc Sg P2) : lavareris
pass (VPass (VImpf VConj) Masc Sg P3) : lavaretur
pass (VPass (VImpf VConj) Masc Pl P1) : lavaremur
pass (VPass (VImpf VConj) Masc Pl P2) : lavaremini
pass (VPass (VImpf VConj) Masc Pl P3) : lavaremur
pass (VPass (VImpf VConj) Fem Sg P1) : lavarer
pass (VPass (VImpf VConj) Fem Sg P2) : lavareris
pass (VPass (VImpf VConj) Fem Sg P3) : lavaretur
pass (VPass (VImpf VConj) Fem Pl P1) : lavaremur
pass (VPass (VImpf VConj) Fem Pl P2) : lavaremini
pass (VPass (VImpf VConj) Fem Pl P3) : lavaremur
pass (VPass (VImpf VConj) Neutr Sg P1) : lavarer
pass (VPass (VImpf VConj) Neutr Sg P2) : lavareris
pass (VPass (VImpf VConj) Neutr Sg P3) : lavaretur
pass (VPass (VImpf VConj) Neutr Pl P1) : lavaremur
pass (VPass (VImpf VConj) Neutr Pl P2) : lavaremini
pass (VPass (VImpf VConj) Neutr Pl P3) : lavaremur
pass (VPass VFut Masc Sg P1) : lavabor
pass (VPass VFut Masc Sg P2) : lavaberis
pass (VPass VFut Masc Sg P3) : lavabitur
pass (VPass VFut Masc Pl P1) : lavabimur
pass (VPass VFut Masc Pl P2) : lavabimini
pass (VPass VFut Masc Pl P3) : lavabumur
pass (VPass VFut Fem Sg P1) : lavabor
pass (VPass VFut Fem Sg P2) : lavaberis
pass (VPass VFut Fem Sg P3) : lavabitur
pass (VPass VFut Fem Pl P1) : lavabimur
pass (VPass VFut Fem Pl P2) : lavabimini
pass (VPass VFut Fem Pl P3) : lavabumur
pass (VPass VFut Neutr Sg P1) : lavabor
pass (VPass VFut Neutr Sg P2) : lavaberis
pass (VPass VFut Neutr Sg P3) : lavabitur
pass (VPass VFut Neutr Pl P1) : lavabimur
pass (VPass VFut Neutr Pl P2) : lavabimini
pass (VPass VFut Neutr Pl P3) : lavabumur
sup VSupAcc : lavatum
sup VSupAbl : lavatu

 act (VAct VSim (VPres VInd) Sg P1) : specto
act (VAct VSim (VPres VInd) Sg P2) : spectas
act (VAct VSim (VPres VInd) Sg P3) : spectat
act (VAct VSim (VPres VInd) Pl P1) : spectamus
act (VAct VSim (VPres VInd) Pl P2) : spectatis
act (VAct VSim (VPres VInd) Pl P3) : spectant
act (VAct VSim (VPres VConj) Sg P1) : spectem
act (VAct VSim (VPres VConj) Sg P2) : spectes
act (VAct VSim (VPres VConj) Sg P3) : spectet
act (VAct VSim (VPres VConj) Pl P1) : spectemus
act (VAct VSim (VPres VConj) Pl P2) : spectetis
act (VAct VSim (VPres VConj) Pl P3) : spectent
act (VAct VSim (VImpf VInd) Sg P1) : spectabam
act (VAct VSim (VImpf VInd) Sg P2) : spectabas
act (VAct VSim (VImpf VInd) Sg P3) : spectabat
act (VAct VSim (VImpf VInd) Pl P1) : spectabamus
act (VAct VSim (VImpf VInd) Pl P2) : spectabatis
act (VAct VSim (VImpf VInd) Pl P3) : spectabant
act (VAct VSim (VImpf VConj) Sg P1) : spectarem
act (VAct VSim (VImpf VConj) Sg P2) : spectares
act (VAct VSim (VImpf VConj) Sg P3) : spectaret
act (VAct VSim (VImpf VConj) Pl P1) : spectaremus
act (VAct VSim (VImpf VConj) Pl P2) : spectaretis
act (VAct VSim (VImpf VConj) Pl P3) : spectarent
act (VAct VSim VFut Sg P1) : spectabo
act (VAct VSim VFut Sg P2) : spectabis
act (VAct VSim VFut Sg P3) : spectabit
act (VAct VSim VFut Pl P1) : spectabimus
act (VAct VSim VFut Pl P2) : spectabitis
act (VAct VSim VFut Pl P3) : spectabunt
act (VAct VAnt (VPres VInd) Sg P1) : spectavi
act (VAct VAnt (VPres VInd) Sg P2) : spectavisti
act (VAct VAnt (VPres VInd) Sg P3) : spectavit
act (VAct VAnt (VPres VInd) Pl P1) : spectavimus
act (VAct VAnt (VPres VInd) Pl P2) : spectavistis
act (VAct VAnt (VPres VInd) Pl P3) : spectaverunt
act (VAct VAnt (VPres VConj) Sg P1) : spectaverim
act (VAct VAnt (VPres VConj) Sg P2) : spectaveris
act (VAct VAnt (VPres VConj) Sg P3) : spectaverit
act (VAct VAnt (VPres VConj) Pl P1) : spectaverimus
act (VAct VAnt (VPres VConj) Pl P2) : spectaveritis
act (VAct VAnt (VPres VConj) Pl P3) : spectaverint
act (VAct VAnt (VImpf VInd) Sg P1) : spectaveram
act (VAct VAnt (VImpf VInd) Sg P2) : spectaveras
act (VAct VAnt (VImpf VInd) Sg P3) : spectaverat
act (VAct VAnt (VImpf VInd) Pl P1) : spectaveramus
act (VAct VAnt (VImpf VInd) Pl P2) : spectaveratis
act (VAct VAnt (VImpf VInd) Pl P3) : spectaverant
act (VAct VAnt (VImpf VConj) Sg P1) : spectavissem
act (VAct VAnt (VImpf VConj) Sg P2) : spectavisses
act (VAct VAnt (VImpf VConj) Sg P3) : spectavisset
act (VAct VAnt (VImpf VConj) Pl P1) : spectavissemus
act (VAct VAnt (VImpf VConj) Pl P2) : spectavissetis
act (VAct VAnt (VImpf VConj) Pl P3) : spectavissent
act (VAct VAnt VFut Sg P1) : spectavero
act (VAct VAnt VFut Sg P2) : spectaveris
act (VAct VAnt VFut Sg P3) : spectaverit
act (VAct VAnt VFut Pl P1) : spectaverimus
act (VAct VAnt VFut Pl P2) : spectaveritis
act (VAct VAnt VFut Pl P3) : spectaverint
c s : 
ger VGenAcc : spectandum
ger VGenGen : spectandi
ger VGenDat : spectando
ger VGenAbl : spectando
geriv Masc Sg Nom : spectandus
geriv Masc Sg Acc : spectandum
geriv Masc Sg Gen : spectandi
geriv Masc Sg Dat : spectando
geriv Masc Sg Abl : spectando
geriv Masc Sg Voc : spectande
geriv Masc Pl Nom : spectandi
geriv Masc Pl Acc : spectandos
geriv Masc Pl Gen : spectandorum
geriv Masc Pl Dat : spectandis
geriv Masc Pl Abl : spectandis
geriv Masc Pl Voc : spectandi
geriv Fem Sg Nom : spectanda
geriv Fem Sg Acc : spectandam
geriv Fem Sg Gen : spectandae
geriv Fem Sg Dat : spectandae
geriv Fem Sg Abl : spectanda
geriv Fem Sg Voc : spectanda
geriv Fem Pl Nom : spectandae
geriv Fem Pl Acc : spectandas
geriv Fem Pl Gen : spectandarum
geriv Fem Pl Dat : spectandis
geriv Fem Pl Abl : spectandis
geriv Fem Pl Voc : spectandae
geriv Neutr Sg Nom : spectandum
geriv Neutr Sg Acc : spectandum
geriv Neutr Sg Gen : spectandi
geriv Neutr Sg Dat : spectando
geriv Neutr Sg Abl : spectando
geriv Neutr Sg Voc : spectandum
geriv Neutr Pl Nom : spectanda
geriv Neutr Pl Acc : spectanda
geriv Neutr Pl Gen : spectandorum
geriv Neutr Pl Dat : spectandis
geriv Neutr Pl Abl : spectandis
geriv Neutr Pl Voc : spectanda
imp (VImp1 Sg) : specta
imp (VImp1 Pl) : spectate
imp (VImp2 Sg P1) : No imperative form
imp (VImp2 Sg P2) : spectato
imp (VImp2 Sg P3) : spectato
imp (VImp2 Pl P1) : No imperative form
imp (VImp2 Pl P2) : spectatote
imp (VImp2 Pl P3) : spectanto
inf VInfActPres : spectare
inf VInfActPerf : spectavisse
inf VInfActFut : spectaturum
partActFut Masc Sg Nom : spectaturus
partActFut Masc Sg Acc : spectaturum
partActFut Masc Sg Gen : spectaturi
partActFut Masc Sg Dat : spectaturo
partActFut Masc Sg Abl : spectaturo
partActFut Masc Sg Voc : spectature
partActFut Masc Pl Nom : spectaturi
partActFut Masc Pl Acc : spectaturos
partActFut Masc Pl Gen : spectaturorum
partActFut Masc Pl Dat : spectaturis
partActFut Masc Pl Abl : spectaturis
partActFut Masc Pl Voc : spectaturi
partActFut Fem Sg Nom : spectatura
partActFut Fem Sg Acc : spectaturam
partActFut Fem Sg Gen : spectaturae
partActFut Fem Sg Dat : spectaturae
partActFut Fem Sg Abl : spectatura
partActFut Fem Sg Voc : spectatura
partActFut Fem Pl Nom : spectaturae
partActFut Fem Pl Acc : spectaturas
partActFut Fem Pl Gen : spectaturarum
partActFut Fem Pl Dat : spectaturis
partActFut Fem Pl Abl : spectaturis
partActFut Fem Pl Voc : spectaturae
partActFut Neutr Sg Nom : spectaturum
partActFut Neutr Sg Acc : spectaturum
partActFut Neutr Sg Gen : spectaturi
partActFut Neutr Sg Dat : spectaturo
partActFut Neutr Sg Abl : spectaturo
partActFut Neutr Sg Voc : spectaturum
partActFut Neutr Pl Nom : spectatura
partActFut Neutr Pl Acc : spectatura
partActFut Neutr Pl Gen : spectaturorum
partActFut Neutr Pl Dat : spectaturis
partActFut Neutr Pl Abl : spectaturis
partActFut Neutr Pl Voc : spectatura
partActPres Masc Sg Nom : spectans
partActPres Masc Sg Acc : spectantem
partActPres Masc Sg Gen : spectantis
partActPres Masc Sg Dat : spectanti
partActPres Masc Sg Abl : spectanti
partActPres Masc Sg Voc : spectans
partActPres Masc Pl Nom : spectantes
partActPres Masc Pl Acc : spectantes
partActPres Masc Pl Gen : spectantium
partActPres Masc Pl Dat : spectantibus
partActPres Masc Pl Abl : spectantibus
partActPres Masc Pl Voc : spectantes
partActPres Fem Sg Nom : spectans
partActPres Fem Sg Acc : spectantem
partActPres Fem Sg Gen : spectantis
partActPres Fem Sg Dat : spectanti
partActPres Fem Sg Abl : spectanti
partActPres Fem Sg Voc : spectans
partActPres Fem Pl Nom : spectantes
partActPres Fem Pl Acc : spectantes
partActPres Fem Pl Gen : spectantium
partActPres Fem Pl Dat : spectantibus
partActPres Fem Pl Abl : spectantibus
partActPres Fem Pl Voc : spectantes
partActPres Neutr Sg Nom : spectans
partActPres Neutr Sg Acc : spectans
partActPres Neutr Sg Gen : spectantis
partActPres Neutr Sg Dat : spectanti
partActPres Neutr Sg Abl : spectanti
partActPres Neutr Sg Voc : spectans
partActPres Neutr Pl Nom : spectantia
partActPres Neutr Pl Acc : spectantia
partActPres Neutr Pl Gen : spectantium
partActPres Neutr Pl Dat : spectantibus
partActPres Neutr Pl Abl : spectantibus
partActPres Neutr Pl Voc : spectantia
partPassPerf Masc Sg Nom : spectatus
partPassPerf Masc Sg Acc : spectatum
partPassPerf Masc Sg Gen : spectati
partPassPerf Masc Sg Dat : spectato
partPassPerf Masc Sg Abl : spectato
partPassPerf Masc Sg Voc : spectate
partPassPerf Masc Pl Nom : spectati
partPassPerf Masc Pl Acc : spectatos
partPassPerf Masc Pl Gen : spectatorum
partPassPerf Masc Pl Dat : spectatis
partPassPerf Masc Pl Abl : spectatis
partPassPerf Masc Pl Voc : spectati
partPassPerf Fem Sg Nom : spectata
partPassPerf Fem Sg Acc : spectatam
partPassPerf Fem Sg Gen : spectatae
partPassPerf Fem Sg Dat : spectatae
partPassPerf Fem Sg Abl : spectata
partPassPerf Fem Sg Voc : spectata
partPassPerf Fem Pl Nom : spectatae
partPassPerf Fem Pl Acc : spectatas
partPassPerf Fem Pl Gen : spectatarum
partPassPerf Fem Pl Dat : spectatis
partPassPerf Fem Pl Abl : spectatis
partPassPerf Fem Pl Voc : spectatae
partPassPerf Neutr Sg Nom : spectatum
partPassPerf Neutr Sg Acc : spectatum
partPassPerf Neutr Sg Gen : spectati
partPassPerf Neutr Sg Dat : spectato
partPassPerf Neutr Sg Abl : spectato
partPassPerf Neutr Sg Voc : spectatum
partPassPerf Neutr Pl Nom : spectata
partPassPerf Neutr Pl Acc : spectata
partPassPerf Neutr Pl Gen : spectatorum
partPassPerf Neutr Pl Dat : spectatis
partPassPerf Neutr Pl Abl : spectatis
partPassPerf Neutr Pl Voc : spectata
pass (VPass (VPres VInd) Masc Sg P1) : spector
pass (VPass (VPres VInd) Masc Sg P2) : spectaris
pass (VPass (VPres VInd) Masc Sg P3) : spectatur
pass (VPass (VPres VInd) Masc Pl P1) : spectamur
pass (VPass (VPres VInd) Masc Pl P2) : spectamini
pass (VPass (VPres VInd) Masc Pl P3) : spectamur
pass (VPass (VPres VInd) Fem Sg P1) : spector
pass (VPass (VPres VInd) Fem Sg P2) : spectaris
pass (VPass (VPres VInd) Fem Sg P3) : spectatur
pass (VPass (VPres VInd) Fem Pl P1) : spectamur
pass (VPass (VPres VInd) Fem Pl P2) : spectamini
pass (VPass (VPres VInd) Fem Pl P3) : spectamur
pass (VPass (VPres VInd) Neutr Sg P1) : spector
pass (VPass (VPres VInd) Neutr Sg P2) : spectaris
pass (VPass (VPres VInd) Neutr Sg P3) : spectatur
pass (VPass (VPres VInd) Neutr Pl P1) : spectamur
pass (VPass (VPres VInd) Neutr Pl P2) : spectamini
pass (VPass (VPres VInd) Neutr Pl P3) : spectamur
pass (VPass (VPres VConj) Masc Sg P1) : specter
pass (VPass (VPres VConj) Masc Sg P2) : specteris
pass (VPass (VPres VConj) Masc Sg P3) : spectetur
pass (VPass (VPres VConj) Masc Pl P1) : spectemur
pass (VPass (VPres VConj) Masc Pl P2) : spectemini
pass (VPass (VPres VConj) Masc Pl P3) : spectemur
pass (VPass (VPres VConj) Fem Sg P1) : specter
pass (VPass (VPres VConj) Fem Sg P2) : specteris
pass (VPass (VPres VConj) Fem Sg P3) : spectetur
pass (VPass (VPres VConj) Fem Pl P1) : spectemur
pass (VPass (VPres VConj) Fem Pl P2) : spectemini
pass (VPass (VPres VConj) Fem Pl P3) : spectemur
pass (VPass (VPres VConj) Neutr Sg P1) : specter
pass (VPass (VPres VConj) Neutr Sg P2) : specteris
pass (VPass (VPres VConj) Neutr Sg P3) : spectetur
pass (VPass (VPres VConj) Neutr Pl P1) : spectemur
pass (VPass (VPres VConj) Neutr Pl P2) : spectemini
pass (VPass (VPres VConj) Neutr Pl P3) : spectemur
pass (VPass (VImpf VInd) Masc Sg P1) : spectar
pass (VPass (VImpf VInd) Masc Sg P2) : spectaris
pass (VPass (VImpf VInd) Masc Sg P3) : spectatur
pass (VPass (VImpf VInd) Masc Pl P1) : spectamur
pass (VPass (VImpf VInd) Masc Pl P2) : spectamini
pass (VPass (VImpf VInd) Masc Pl P3) : spectamur
pass (VPass (VImpf VInd) Fem Sg P1) : spectar
pass (VPass (VImpf VInd) Fem Sg P2) : spectaris
pass (VPass (VImpf VInd) Fem Sg P3) : spectatur
pass (VPass (VImpf VInd) Fem Pl P1) : spectamur
pass (VPass (VImpf VInd) Fem Pl P2) : spectamini
pass (VPass (VImpf VInd) Fem Pl P3) : spectamur
pass (VPass (VImpf VInd) Neutr Sg P1) : spectar
pass (VPass (VImpf VInd) Neutr Sg P2) : spectaris
pass (VPass (VImpf VInd) Neutr Sg P3) : spectatur
pass (VPass (VImpf VInd) Neutr Pl P1) : spectamur
pass (VPass (VImpf VInd) Neutr Pl P2) : spectamini
pass (VPass (VImpf VInd) Neutr Pl P3) : spectamur
pass (VPass (VImpf VConj) Masc Sg P1) : spectarer
pass (VPass (VImpf VConj) Masc Sg P2) : spectareris
pass (VPass (VImpf VConj) Masc Sg P3) : spectaretur
pass (VPass (VImpf VConj) Masc Pl P1) : spectaremur
pass (VPass (VImpf VConj) Masc Pl P2) : spectaremini
pass (VPass (VImpf VConj) Masc Pl P3) : spectaremur
pass (VPass (VImpf VConj) Fem Sg P1) : spectarer
pass (VPass (VImpf VConj) Fem Sg P2) : spectareris
pass (VPass (VImpf VConj) Fem Sg P3) : spectaretur
pass (VPass (VImpf VConj) Fem Pl P1) : spectaremur
pass (VPass (VImpf VConj) Fem Pl P2) : spectaremini
pass (VPass (VImpf VConj) Fem Pl P3) : spectaremur
pass (VPass (VImpf VConj) Neutr Sg P1) : spectarer
pass (VPass (VImpf VConj) Neutr Sg P2) : spectareris
pass (VPass (VImpf VConj) Neutr Sg P3) : spectaretur
pass (VPass (VImpf VConj) Neutr Pl P1) : spectaremur
pass (VPass (VImpf VConj) Neutr Pl P2) : spectaremini
pass (VPass (VImpf VConj) Neutr Pl P3) : spectaremur
pass (VPass VFut Masc Sg P1) : spectabor
pass (VPass VFut Masc Sg P2) : spectaberis
pass (VPass VFut Masc Sg P3) : spectabitur
pass (VPass VFut Masc Pl P1) : spectabimur
pass (VPass VFut Masc Pl P2) : spectabimini
pass (VPass VFut Masc Pl P3) : spectabumur
pass (VPass VFut Fem Sg P1) : spectabor
pass (VPass VFut Fem Sg P2) : spectaberis
pass (VPass VFut Fem Sg P3) : spectabitur
pass (VPass VFut Fem Pl P1) : spectabimur
pass (VPass VFut Fem Pl P2) : spectabimini
pass (VPass VFut Fem Pl P3) : spectabumur
pass (VPass VFut Neutr Sg P1) : spectabor
pass (VPass VFut Neutr Sg P2) : spectaberis
pass (VPass VFut Neutr Sg P3) : spectabitur
pass (VPass VFut Neutr Pl P1) : spectabimur
pass (VPass VFut Neutr Pl P2) : spectabimini
pass (VPass VFut Neutr Pl P3) : spectabumur
sup VSupAcc : spectatum
sup VSupAbl : spectatu

 act (VAct VSim (VPres VInd) Sg P1) : vinceo
act (VAct VSim (VPres VInd) Sg P2) : vinces
act (VAct VSim (VPres VInd) Sg P3) : vincet
act (VAct VSim (VPres VInd) Pl P1) : vincemus
act (VAct VSim (VPres VInd) Pl P2) : vincetis
act (VAct VSim (VPres VInd) Pl P3) : vincent
act (VAct VSim (VPres VConj) Sg P1) : vinceam
act (VAct VSim (VPres VConj) Sg P2) : vinceas
act (VAct VSim (VPres VConj) Sg P3) : vinceat
act (VAct VSim (VPres VConj) Pl P1) : vinceamus
act (VAct VSim (VPres VConj) Pl P2) : vinceatis
act (VAct VSim (VPres VConj) Pl P3) : vinceant
act (VAct VSim (VImpf VInd) Sg P1) : vincebam
act (VAct VSim (VImpf VInd) Sg P2) : vincebas
act (VAct VSim (VImpf VInd) Sg P3) : vincebat
act (VAct VSim (VImpf VInd) Pl P1) : vincebamus
act (VAct VSim (VImpf VInd) Pl P2) : vincebatis
act (VAct VSim (VImpf VInd) Pl P3) : vincebant
act (VAct VSim (VImpf VConj) Sg P1) : vincerem
act (VAct VSim (VImpf VConj) Sg P2) : vinceres
act (VAct VSim (VImpf VConj) Sg P3) : vinceret
act (VAct VSim (VImpf VConj) Pl P1) : vinceremus
act (VAct VSim (VImpf VConj) Pl P2) : vinceretis
act (VAct VSim (VImpf VConj) Pl P3) : vincerent
act (VAct VSim VFut Sg P1) : vincebo
act (VAct VSim VFut Sg P2) : vincebis
act (VAct VSim VFut Sg P3) : vincebit
act (VAct VSim VFut Pl P1) : vincebimus
act (VAct VSim VFut Pl P2) : vincebitis
act (VAct VSim VFut Pl P3) : vincebunt
act (VAct VAnt (VPres VInd) Sg P1) : vincui
act (VAct VAnt (VPres VInd) Sg P2) : vincuisti
act (VAct VAnt (VPres VInd) Sg P3) : vincuit
act (VAct VAnt (VPres VInd) Pl P1) : vincuimus
act (VAct VAnt (VPres VInd) Pl P2) : vincuistis
act (VAct VAnt (VPres VInd) Pl P3) : vincuerunt
act (VAct VAnt (VPres VConj) Sg P1) : vincuerim
act (VAct VAnt (VPres VConj) Sg P2) : vincueris
act (VAct VAnt (VPres VConj) Sg P3) : vincuerit
act (VAct VAnt (VPres VConj) Pl P1) : vincuerimus
act (VAct VAnt (VPres VConj) Pl P2) : vincueritis
act (VAct VAnt (VPres VConj) Pl P3) : vincuerint
act (VAct VAnt (VImpf VInd) Sg P1) : vincueram
act (VAct VAnt (VImpf VInd) Sg P2) : vincueras
act (VAct VAnt (VImpf VInd) Sg P3) : vincuerat
act (VAct VAnt (VImpf VInd) Pl P1) : vincueramus
act (VAct VAnt (VImpf VInd) Pl P2) : vincueratis
act (VAct VAnt (VImpf VInd) Pl P3) : vincuerant
act (VAct VAnt (VImpf VConj) Sg P1) : vincuissem
act (VAct VAnt (VImpf VConj) Sg P2) : vincuisses
act (VAct VAnt (VImpf VConj) Sg P3) : vincuisset
act (VAct VAnt (VImpf VConj) Pl P1) : vincuissemus
act (VAct VAnt (VImpf VConj) Pl P2) : vincuissetis
act (VAct VAnt (VImpf VConj) Pl P3) : vincuissent
act (VAct VAnt VFut Sg P1) : vincuero
act (VAct VAnt VFut Sg P2) : vincueris
act (VAct VAnt VFut Sg P3) : vincuerit
act (VAct VAnt VFut Pl P1) : vincuerimus
act (VAct VAnt VFut Pl P2) : vincueritis
act (VAct VAnt VFut Pl P3) : vincuerint
c s : 
ger VGenAcc : vincendum
ger VGenGen : vincendi
ger VGenDat : vincendo
ger VGenAbl : vincendo
geriv Masc Sg Nom : vincendus
geriv Masc Sg Acc : vincendum
geriv Masc Sg Gen : vincendi
geriv Masc Sg Dat : vincendo
geriv Masc Sg Abl : vincendo
geriv Masc Sg Voc : vincende
geriv Masc Pl Nom : vincendi
geriv Masc Pl Acc : vincendos
geriv Masc Pl Gen : vincendorum
geriv Masc Pl Dat : vincendis
geriv Masc Pl Abl : vincendis
geriv Masc Pl Voc : vincendi
geriv Fem Sg Nom : vincenda
geriv Fem Sg Acc : vincendam
geriv Fem Sg Gen : vincendae
geriv Fem Sg Dat : vincendae
geriv Fem Sg Abl : vincenda
geriv Fem Sg Voc : vincenda
geriv Fem Pl Nom : vincendae
geriv Fem Pl Acc : vincendas
geriv Fem Pl Gen : vincendarum
geriv Fem Pl Dat : vincendis
geriv Fem Pl Abl : vincendis
geriv Fem Pl Voc : vincendae
geriv Neutr Sg Nom : vincendum
geriv Neutr Sg Acc : vincendum
geriv Neutr Sg Gen : vincendi
geriv Neutr Sg Dat : vincendo
geriv Neutr Sg Abl : vincendo
geriv Neutr Sg Voc : vincendum
geriv Neutr Pl Nom : vincenda
geriv Neutr Pl Acc : vincenda
geriv Neutr Pl Gen : vincendorum
geriv Neutr Pl Dat : vincendis
geriv Neutr Pl Abl : vincendis
geriv Neutr Pl Voc : vincenda
imp (VImp1 Sg) : vince
imp (VImp1 Pl) : vincete
imp (VImp2 Sg P1) : No imperative form
imp (VImp2 Sg P2) : vinceto
imp (VImp2 Sg P3) : vinceto
imp (VImp2 Pl P1) : No imperative form
imp (VImp2 Pl P2) : vincetote
imp (VImp2 Pl P3) : vincento
inf VInfActPres : vincere
inf VInfActPerf : vincuisse
inf VInfActFut : vinceturum
partActFut Masc Sg Nom : vinceturus
partActFut Masc Sg Acc : vinceturum
partActFut Masc Sg Gen : vinceturi
partActFut Masc Sg Dat : vinceturo
partActFut Masc Sg Abl : vinceturo
partActFut Masc Sg Voc : vinceture
partActFut Masc Pl Nom : vinceturi
partActFut Masc Pl Acc : vinceturos
partActFut Masc Pl Gen : vinceturorum
partActFut Masc Pl Dat : vinceturis
partActFut Masc Pl Abl : vinceturis
partActFut Masc Pl Voc : vinceturi
partActFut Fem Sg Nom : vincetura
partActFut Fem Sg Acc : vinceturam
partActFut Fem Sg Gen : vinceturae
partActFut Fem Sg Dat : vinceturae
partActFut Fem Sg Abl : vincetura
partActFut Fem Sg Voc : vincetura
partActFut Fem Pl Nom : vinceturae
partActFut Fem Pl Acc : vinceturas
partActFut Fem Pl Gen : vinceturarum
partActFut Fem Pl Dat : vinceturis
partActFut Fem Pl Abl : vinceturis
partActFut Fem Pl Voc : vinceturae
partActFut Neutr Sg Nom : vinceturum
partActFut Neutr Sg Acc : vinceturum
partActFut Neutr Sg Gen : vinceturi
partActFut Neutr Sg Dat : vinceturo
partActFut Neutr Sg Abl : vinceturo
partActFut Neutr Sg Voc : vinceturum
partActFut Neutr Pl Nom : vincetura
partActFut Neutr Pl Acc : vincetura
partActFut Neutr Pl Gen : vinceturorum
partActFut Neutr Pl Dat : vinceturis
partActFut Neutr Pl Abl : vinceturis
partActFut Neutr Pl Voc : vincetura
partActPres Masc Sg Nom : vincens
partActPres Masc Sg Acc : vincentem
partActPres Masc Sg Gen : vincentis
partActPres Masc Sg Dat : vincenti
partActPres Masc Sg Abl : vincenti
partActPres Masc Sg Voc : vincens
partActPres Masc Pl Nom : vincentes
partActPres Masc Pl Acc : vincentes
partActPres Masc Pl Gen : vincentium
partActPres Masc Pl Dat : vincentibus
partActPres Masc Pl Abl : vincentibus
partActPres Masc Pl Voc : vincentes
partActPres Fem Sg Nom : vincens
partActPres Fem Sg Acc : vincentem
partActPres Fem Sg Gen : vincentis
partActPres Fem Sg Dat : vincenti
partActPres Fem Sg Abl : vincenti
partActPres Fem Sg Voc : vincens
partActPres Fem Pl Nom : vincentes
partActPres Fem Pl Acc : vincentes
partActPres Fem Pl Gen : vincentium
partActPres Fem Pl Dat : vincentibus
partActPres Fem Pl Abl : vincentibus
partActPres Fem Pl Voc : vincentes
partActPres Neutr Sg Nom : vincens
partActPres Neutr Sg Acc : vincens
partActPres Neutr Sg Gen : vincentis
partActPres Neutr Sg Dat : vincenti
partActPres Neutr Sg Abl : vincenti
partActPres Neutr Sg Voc : vincens
partActPres Neutr Pl Nom : vincentia
partActPres Neutr Pl Acc : vincentia
partActPres Neutr Pl Gen : vincentium
partActPres Neutr Pl Dat : vincentibus
partActPres Neutr Pl Abl : vincentibus
partActPres Neutr Pl Voc : vincentia
partPassPerf Masc Sg Nom : vincetus
partPassPerf Masc Sg Acc : vincetum
partPassPerf Masc Sg Gen : vinceti
partPassPerf Masc Sg Dat : vinceto
partPassPerf Masc Sg Abl : vinceto
partPassPerf Masc Sg Voc : vincete
partPassPerf Masc Pl Nom : vinceti
partPassPerf Masc Pl Acc : vincetos
partPassPerf Masc Pl Gen : vincetorum
partPassPerf Masc Pl Dat : vincetis
partPassPerf Masc Pl Abl : vincetis
partPassPerf Masc Pl Voc : vinceti
partPassPerf Fem Sg Nom : vinceta
partPassPerf Fem Sg Acc : vincetam
partPassPerf Fem Sg Gen : vincetae
partPassPerf Fem Sg Dat : vincetae
partPassPerf Fem Sg Abl : vinceta
partPassPerf Fem Sg Voc : vinceta
partPassPerf Fem Pl Nom : vincetae
partPassPerf Fem Pl Acc : vincetas
partPassPerf Fem Pl Gen : vincetarum
partPassPerf Fem Pl Dat : vincetis
partPassPerf Fem Pl Abl : vincetis
partPassPerf Fem Pl Voc : vincetae
partPassPerf Neutr Sg Nom : vincetum
partPassPerf Neutr Sg Acc : vincetum
partPassPerf Neutr Sg Gen : vinceti
partPassPerf Neutr Sg Dat : vinceto
partPassPerf Neutr Sg Abl : vinceto
partPassPerf Neutr Sg Voc : vincetum
partPassPerf Neutr Pl Nom : vinceta
partPassPerf Neutr Pl Acc : vinceta
partPassPerf Neutr Pl Gen : vincetorum
partPassPerf Neutr Pl Dat : vincetis
partPassPerf Neutr Pl Abl : vincetis
partPassPerf Neutr Pl Voc : vinceta
pass (VPass (VPres VInd) Masc Sg P1) : vinceor
pass (VPass (VPres VInd) Masc Sg P2) : vinceris
pass (VPass (VPres VInd) Masc Sg P3) : vincetur
pass (VPass (VPres VInd) Masc Pl P1) : vincemur
pass (VPass (VPres VInd) Masc Pl P2) : vincemini
pass (VPass (VPres VInd) Masc Pl P3) : vincemur
pass (VPass (VPres VInd) Fem Sg P1) : vinceor
pass (VPass (VPres VInd) Fem Sg P2) : vinceris
pass (VPass (VPres VInd) Fem Sg P3) : vincetur
pass (VPass (VPres VInd) Fem Pl P1) : vincemur
pass (VPass (VPres VInd) Fem Pl P2) : vincemini
pass (VPass (VPres VInd) Fem Pl P3) : vincemur
pass (VPass (VPres VInd) Neutr Sg P1) : vinceor
pass (VPass (VPres VInd) Neutr Sg P2) : vinceris
pass (VPass (VPres VInd) Neutr Sg P3) : vincetur
pass (VPass (VPres VInd) Neutr Pl P1) : vincemur
pass (VPass (VPres VInd) Neutr Pl P2) : vincemini
pass (VPass (VPres VInd) Neutr Pl P3) : vincemur
pass (VPass (VPres VConj) Masc Sg P1) : vincear
pass (VPass (VPres VConj) Masc Sg P2) : vincearis
pass (VPass (VPres VConj) Masc Sg P3) : vinceatur
pass (VPass (VPres VConj) Masc Pl P1) : vinceamur
pass (VPass (VPres VConj) Masc Pl P2) : vinceamini
pass (VPass (VPres VConj) Masc Pl P3) : vinceamur
pass (VPass (VPres VConj) Fem Sg P1) : vincear
pass (VPass (VPres VConj) Fem Sg P2) : vincearis
pass (VPass (VPres VConj) Fem Sg P3) : vinceatur
pass (VPass (VPres VConj) Fem Pl P1) : vinceamur
pass (VPass (VPres VConj) Fem Pl P2) : vinceamini
pass (VPass (VPres VConj) Fem Pl P3) : vinceamur
pass (VPass (VPres VConj) Neutr Sg P1) : vincear
pass (VPass (VPres VConj) Neutr Sg P2) : vincearis
pass (VPass (VPres VConj) Neutr Sg P3) : vinceatur
pass (VPass (VPres VConj) Neutr Pl P1) : vinceamur
pass (VPass (VPres VConj) Neutr Pl P2) : vinceamini
pass (VPass (VPres VConj) Neutr Pl P3) : vinceamur
pass (VPass (VImpf VInd) Masc Sg P1) : vincer
pass (VPass (VImpf VInd) Masc Sg P2) : vinceris
pass (VPass (VImpf VInd) Masc Sg P3) : vincetur
pass (VPass (VImpf VInd) Masc Pl P1) : vincemur
pass (VPass (VImpf VInd) Masc Pl P2) : vincemini
pass (VPass (VImpf VInd) Masc Pl P3) : vincemur
pass (VPass (VImpf VInd) Fem Sg P1) : vincer
pass (VPass (VImpf VInd) Fem Sg P2) : vinceris
pass (VPass (VImpf VInd) Fem Sg P3) : vincetur
pass (VPass (VImpf VInd) Fem Pl P1) : vincemur
pass (VPass (VImpf VInd) Fem Pl P2) : vincemini
pass (VPass (VImpf VInd) Fem Pl P3) : vincemur
pass (VPass (VImpf VInd) Neutr Sg P1) : vincer
pass (VPass (VImpf VInd) Neutr Sg P2) : vinceris
pass (VPass (VImpf VInd) Neutr Sg P3) : vincetur
pass (VPass (VImpf VInd) Neutr Pl P1) : vincemur
pass (VPass (VImpf VInd) Neutr Pl P2) : vincemini
pass (VPass (VImpf VInd) Neutr Pl P3) : vincemur
pass (VPass (VImpf VConj) Masc Sg P1) : vincerer
pass (VPass (VImpf VConj) Masc Sg P2) : vincereris
pass (VPass (VImpf VConj) Masc Sg P3) : vinceretur
pass (VPass (VImpf VConj) Masc Pl P1) : vinceremur
pass (VPass (VImpf VConj) Masc Pl P2) : vinceremini
pass (VPass (VImpf VConj) Masc Pl P3) : vinceremur
pass (VPass (VImpf VConj) Fem Sg P1) : vincerer
pass (VPass (VImpf VConj) Fem Sg P2) : vincereris
pass (VPass (VImpf VConj) Fem Sg P3) : vinceretur
pass (VPass (VImpf VConj) Fem Pl P1) : vinceremur
pass (VPass (VImpf VConj) Fem Pl P2) : vinceremini
pass (VPass (VImpf VConj) Fem Pl P3) : vinceremur
pass (VPass (VImpf VConj) Neutr Sg P1) : vincerer
pass (VPass (VImpf VConj) Neutr Sg P2) : vincereris
pass (VPass (VImpf VConj) Neutr Sg P3) : vinceretur
pass (VPass (VImpf VConj) Neutr Pl P1) : vinceremur
pass (VPass (VImpf VConj) Neutr Pl P2) : vinceremini
pass (VPass (VImpf VConj) Neutr Pl P3) : vinceremur
pass (VPass VFut Masc Sg P1) : vincebor
pass (VPass VFut Masc Sg P2) : vinceberis
pass (VPass VFut Masc Sg P3) : vincebitur
pass (VPass VFut Masc Pl P1) : vincebimur
pass (VPass VFut Masc Pl P2) : vincebimini
pass (VPass VFut Masc Pl P3) : vincebumur
pass (VPass VFut Fem Sg P1) : vincebor
pass (VPass VFut Fem Sg P2) : vinceberis
pass (VPass VFut Fem Sg P3) : vincebitur
pass (VPass VFut Fem Pl P1) : vincebimur
pass (VPass VFut Fem Pl P2) : vincebimini
pass (VPass VFut Fem Pl P3) : vincebumur
pass (VPass VFut Neutr Sg P1) : vincebor
pass (VPass VFut Neutr Sg P2) : vinceberis
pass (VPass VFut Neutr Sg P3) : vincebitur
pass (VPass VFut Neutr Pl P1) : vincebimur
pass (VPass VFut Neutr Pl P2) : vincebimini
pass (VPass VFut Neutr Pl P3) : vincebumur
sup VSupAcc : vincetum
sup VSupAbl : vincetu

 act (VAct VSim (VPres VInd) Sg P1) : detergeo
act (VAct VSim (VPres VInd) Sg P2) : deterges
act (VAct VSim (VPres VInd) Sg P3) : deterget
act (VAct VSim (VPres VInd) Pl P1) : detergemus
act (VAct VSim (VPres VInd) Pl P2) : detergetis
act (VAct VSim (VPres VInd) Pl P3) : detergent
act (VAct VSim (VPres VConj) Sg P1) : detergeam
act (VAct VSim (VPres VConj) Sg P2) : detergeas
act (VAct VSim (VPres VConj) Sg P3) : detergeat
act (VAct VSim (VPres VConj) Pl P1) : detergeamus
act (VAct VSim (VPres VConj) Pl P2) : detergeatis
act (VAct VSim (VPres VConj) Pl P3) : detergeant
act (VAct VSim (VImpf VInd) Sg P1) : detergebam
act (VAct VSim (VImpf VInd) Sg P2) : detergebas
act (VAct VSim (VImpf VInd) Sg P3) : detergebat
act (VAct VSim (VImpf VInd) Pl P1) : detergebamus
act (VAct VSim (VImpf VInd) Pl P2) : detergebatis
act (VAct VSim (VImpf VInd) Pl P3) : detergebant
act (VAct VSim (VImpf VConj) Sg P1) : detergerem
act (VAct VSim (VImpf VConj) Sg P2) : detergeres
act (VAct VSim (VImpf VConj) Sg P3) : detergeret
act (VAct VSim (VImpf VConj) Pl P1) : detergeremus
act (VAct VSim (VImpf VConj) Pl P2) : detergeretis
act (VAct VSim (VImpf VConj) Pl P3) : detergerent
act (VAct VSim VFut Sg P1) : detergebo
act (VAct VSim VFut Sg P2) : detergebis
act (VAct VSim VFut Sg P3) : detergebit
act (VAct VSim VFut Pl P1) : detergebimus
act (VAct VSim VFut Pl P2) : detergebitis
act (VAct VSim VFut Pl P3) : detergebunt
act (VAct VAnt (VPres VInd) Sg P1) : detergui
act (VAct VAnt (VPres VInd) Sg P2) : deterguisti
act (VAct VAnt (VPres VInd) Sg P3) : deterguit
act (VAct VAnt (VPres VInd) Pl P1) : deterguimus
act (VAct VAnt (VPres VInd) Pl P2) : deterguistis
act (VAct VAnt (VPres VInd) Pl P3) : deterguerunt
act (VAct VAnt (VPres VConj) Sg P1) : deterguerim
act (VAct VAnt (VPres VConj) Sg P2) : detergueris
act (VAct VAnt (VPres VConj) Sg P3) : deterguerit
act (VAct VAnt (VPres VConj) Pl P1) : deterguerimus
act (VAct VAnt (VPres VConj) Pl P2) : detergueritis
act (VAct VAnt (VPres VConj) Pl P3) : deterguerint
act (VAct VAnt (VImpf VInd) Sg P1) : detergueram
act (VAct VAnt (VImpf VInd) Sg P2) : detergueras
act (VAct VAnt (VImpf VInd) Sg P3) : deterguerat
act (VAct VAnt (VImpf VInd) Pl P1) : detergueramus
act (VAct VAnt (VImpf VInd) Pl P2) : detergueratis
act (VAct VAnt (VImpf VInd) Pl P3) : deterguerant
act (VAct VAnt (VImpf VConj) Sg P1) : deterguissem
act (VAct VAnt (VImpf VConj) Sg P2) : deterguisses
act (VAct VAnt (VImpf VConj) Sg P3) : deterguisset
act (VAct VAnt (VImpf VConj) Pl P1) : deterguissemus
act (VAct VAnt (VImpf VConj) Pl P2) : deterguissetis
act (VAct VAnt (VImpf VConj) Pl P3) : deterguissent
act (VAct VAnt VFut Sg P1) : deterguero
act (VAct VAnt VFut Sg P2) : detergueris
act (VAct VAnt VFut Sg P3) : deterguerit
act (VAct VAnt VFut Pl P1) : deterguerimus
act (VAct VAnt VFut Pl P2) : detergueritis
act (VAct VAnt VFut Pl P3) : deterguerint
c s : 
ger VGenAcc : detergendum
ger VGenGen : detergendi
ger VGenDat : detergendo
ger VGenAbl : detergendo
geriv Masc Sg Nom : detergendus
geriv Masc Sg Acc : detergendum
geriv Masc Sg Gen : detergendi
geriv Masc Sg Dat : detergendo
geriv Masc Sg Abl : detergendo
geriv Masc Sg Voc : detergende
geriv Masc Pl Nom : detergendi
geriv Masc Pl Acc : detergendos
geriv Masc Pl Gen : detergendorum
geriv Masc Pl Dat : detergendis
geriv Masc Pl Abl : detergendis
geriv Masc Pl Voc : detergendi
geriv Fem Sg Nom : detergenda
geriv Fem Sg Acc : detergendam
geriv Fem Sg Gen : detergendae
geriv Fem Sg Dat : detergendae
geriv Fem Sg Abl : detergenda
geriv Fem Sg Voc : detergenda
geriv Fem Pl Nom : detergendae
geriv Fem Pl Acc : detergendas
geriv Fem Pl Gen : detergendarum
geriv Fem Pl Dat : detergendis
geriv Fem Pl Abl : detergendis
geriv Fem Pl Voc : detergendae
geriv Neutr Sg Nom : detergendum
geriv Neutr Sg Acc : detergendum
geriv Neutr Sg Gen : detergendi
geriv Neutr Sg Dat : detergendo
geriv Neutr Sg Abl : detergendo
geriv Neutr Sg Voc : detergendum
geriv Neutr Pl Nom : detergenda
geriv Neutr Pl Acc : detergenda
geriv Neutr Pl Gen : detergendorum
geriv Neutr Pl Dat : detergendis
geriv Neutr Pl Abl : detergendis
geriv Neutr Pl Voc : detergenda
imp (VImp1 Sg) : deterge
imp (VImp1 Pl) : detergete
imp (VImp2 Sg P1) : No imperative form
imp (VImp2 Sg P2) : detergeto
imp (VImp2 Sg P3) : detergeto
imp (VImp2 Pl P1) : No imperative form
imp (VImp2 Pl P2) : detergetote
imp (VImp2 Pl P3) : detergento
inf VInfActPres : detergere
inf VInfActPerf : deterguisse
inf VInfActFut : detergeturum
partActFut Masc Sg Nom : detergeturus
partActFut Masc Sg Acc : detergeturum
partActFut Masc Sg Gen : detergeturi
partActFut Masc Sg Dat : detergeturo
partActFut Masc Sg Abl : detergeturo
partActFut Masc Sg Voc : detergeture
partActFut Masc Pl Nom : detergeturi
partActFut Masc Pl Acc : detergeturos
partActFut Masc Pl Gen : detergeturorum
partActFut Masc Pl Dat : detergeturis
partActFut Masc Pl Abl : detergeturis
partActFut Masc Pl Voc : detergeturi
partActFut Fem Sg Nom : detergetura
partActFut Fem Sg Acc : detergeturam
partActFut Fem Sg Gen : detergeturae
partActFut Fem Sg Dat : detergeturae
partActFut Fem Sg Abl : detergetura
partActFut Fem Sg Voc : detergetura
partActFut Fem Pl Nom : detergeturae
partActFut Fem Pl Acc : detergeturas
partActFut Fem Pl Gen : detergeturarum
partActFut Fem Pl Dat : detergeturis
partActFut Fem Pl Abl : detergeturis
partActFut Fem Pl Voc : detergeturae
partActFut Neutr Sg Nom : detergeturum
partActFut Neutr Sg Acc : detergeturum
partActFut Neutr Sg Gen : detergeturi
partActFut Neutr Sg Dat : detergeturo
partActFut Neutr Sg Abl : detergeturo
partActFut Neutr Sg Voc : detergeturum
partActFut Neutr Pl Nom : detergetura
partActFut Neutr Pl Acc : detergetura
partActFut Neutr Pl Gen : detergeturorum
partActFut Neutr Pl Dat : detergeturis
partActFut Neutr Pl Abl : detergeturis
partActFut Neutr Pl Voc : detergetura
partActPres Masc Sg Nom : detergens
partActPres Masc Sg Acc : detergentem
partActPres Masc Sg Gen : detergentis
partActPres Masc Sg Dat : detergenti
partActPres Masc Sg Abl : detergenti
partActPres Masc Sg Voc : detergens
partActPres Masc Pl Nom : detergentes
partActPres Masc Pl Acc : detergentes
partActPres Masc Pl Gen : detergentium
partActPres Masc Pl Dat : detergentibus
partActPres Masc Pl Abl : detergentibus
partActPres Masc Pl Voc : detergentes
partActPres Fem Sg Nom : detergens
partActPres Fem Sg Acc : detergentem
partActPres Fem Sg Gen : detergentis
partActPres Fem Sg Dat : detergenti
partActPres Fem Sg Abl : detergenti
partActPres Fem Sg Voc : detergens
partActPres Fem Pl Nom : detergentes
partActPres Fem Pl Acc : detergentes
partActPres Fem Pl Gen : detergentium
partActPres Fem Pl Dat : detergentibus
partActPres Fem Pl Abl : detergentibus
partActPres Fem Pl Voc : detergentes
partActPres Neutr Sg Nom : detergens
partActPres Neutr Sg Acc : detergens
partActPres Neutr Sg Gen : detergentis
partActPres Neutr Sg Dat : detergenti
partActPres Neutr Sg Abl : detergenti
partActPres Neutr Sg Voc : detergens
partActPres Neutr Pl Nom : detergentia
partActPres Neutr Pl Acc : detergentia
partActPres Neutr Pl Gen : detergentium
partActPres Neutr Pl Dat : detergentibus
partActPres Neutr Pl Abl : detergentibus
partActPres Neutr Pl Voc : detergentia
partPassPerf Masc Sg Nom : detergetus
partPassPerf Masc Sg Acc : detergetum
partPassPerf Masc Sg Gen : detergeti
partPassPerf Masc Sg Dat : detergeto
partPassPerf Masc Sg Abl : detergeto
partPassPerf Masc Sg Voc : detergete
partPassPerf Masc Pl Nom : detergeti
partPassPerf Masc Pl Acc : detergetos
partPassPerf Masc Pl Gen : detergetorum
partPassPerf Masc Pl Dat : detergetis
partPassPerf Masc Pl Abl : detergetis
partPassPerf Masc Pl Voc : detergeti
partPassPerf Fem Sg Nom : detergeta
partPassPerf Fem Sg Acc : detergetam
partPassPerf Fem Sg Gen : detergetae
partPassPerf Fem Sg Dat : detergetae
partPassPerf Fem Sg Abl : detergeta
partPassPerf Fem Sg Voc : detergeta
partPassPerf Fem Pl Nom : detergetae
partPassPerf Fem Pl Acc : detergetas
partPassPerf Fem Pl Gen : detergetarum
partPassPerf Fem Pl Dat : detergetis
partPassPerf Fem Pl Abl : detergetis
partPassPerf Fem Pl Voc : detergetae
partPassPerf Neutr Sg Nom : detergetum
partPassPerf Neutr Sg Acc : detergetum
partPassPerf Neutr Sg Gen : detergeti
partPassPerf Neutr Sg Dat : detergeto
partPassPerf Neutr Sg Abl : detergeto
partPassPerf Neutr Sg Voc : detergetum
partPassPerf Neutr Pl Nom : detergeta
partPassPerf Neutr Pl Acc : detergeta
partPassPerf Neutr Pl Gen : detergetorum
partPassPerf Neutr Pl Dat : detergetis
partPassPerf Neutr Pl Abl : detergetis
partPassPerf Neutr Pl Voc : detergeta
pass (VPass (VPres VInd) Masc Sg P1) : detergeor
pass (VPass (VPres VInd) Masc Sg P2) : detergeris
pass (VPass (VPres VInd) Masc Sg P3) : detergetur
pass (VPass (VPres VInd) Masc Pl P1) : detergemur
pass (VPass (VPres VInd) Masc Pl P2) : detergemini
pass (VPass (VPres VInd) Masc Pl P3) : detergemur
pass (VPass (VPres VInd) Fem Sg P1) : detergeor
pass (VPass (VPres VInd) Fem Sg P2) : detergeris
pass (VPass (VPres VInd) Fem Sg P3) : detergetur
pass (VPass (VPres VInd) Fem Pl P1) : detergemur
pass (VPass (VPres VInd) Fem Pl P2) : detergemini
pass (VPass (VPres VInd) Fem Pl P3) : detergemur
pass (VPass (VPres VInd) Neutr Sg P1) : detergeor
pass (VPass (VPres VInd) Neutr Sg P2) : detergeris
pass (VPass (VPres VInd) Neutr Sg P3) : detergetur
pass (VPass (VPres VInd) Neutr Pl P1) : detergemur
pass (VPass (VPres VInd) Neutr Pl P2) : detergemini
pass (VPass (VPres VInd) Neutr Pl P3) : detergemur
pass (VPass (VPres VConj) Masc Sg P1) : detergear
pass (VPass (VPres VConj) Masc Sg P2) : detergearis
pass (VPass (VPres VConj) Masc Sg P3) : detergeatur
pass (VPass (VPres VConj) Masc Pl P1) : detergeamur
pass (VPass (VPres VConj) Masc Pl P2) : detergeamini
pass (VPass (VPres VConj) Masc Pl P3) : detergeamur
pass (VPass (VPres VConj) Fem Sg P1) : detergear
pass (VPass (VPres VConj) Fem Sg P2) : detergearis
pass (VPass (VPres VConj) Fem Sg P3) : detergeatur
pass (VPass (VPres VConj) Fem Pl P1) : detergeamur
pass (VPass (VPres VConj) Fem Pl P2) : detergeamini
pass (VPass (VPres VConj) Fem Pl P3) : detergeamur
pass (VPass (VPres VConj) Neutr Sg P1) : detergear
pass (VPass (VPres VConj) Neutr Sg P2) : detergearis
pass (VPass (VPres VConj) Neutr Sg P3) : detergeatur
pass (VPass (VPres VConj) Neutr Pl P1) : detergeamur
pass (VPass (VPres VConj) Neutr Pl P2) : detergeamini
pass (VPass (VPres VConj) Neutr Pl P3) : detergeamur
pass (VPass (VImpf VInd) Masc Sg P1) : deterger
pass (VPass (VImpf VInd) Masc Sg P2) : detergeris
pass (VPass (VImpf VInd) Masc Sg P3) : detergetur
pass (VPass (VImpf VInd) Masc Pl P1) : detergemur
pass (VPass (VImpf VInd) Masc Pl P2) : detergemini
pass (VPass (VImpf VInd) Masc Pl P3) : detergemur
pass (VPass (VImpf VInd) Fem Sg P1) : deterger
pass (VPass (VImpf VInd) Fem Sg P2) : detergeris
pass (VPass (VImpf VInd) Fem Sg P3) : detergetur
pass (VPass (VImpf VInd) Fem Pl P1) : detergemur
pass (VPass (VImpf VInd) Fem Pl P2) : detergemini
pass (VPass (VImpf VInd) Fem Pl P3) : detergemur
pass (VPass (VImpf VInd) Neutr Sg P1) : deterger
pass (VPass (VImpf VInd) Neutr Sg P2) : detergeris
pass (VPass (VImpf VInd) Neutr Sg P3) : detergetur
pass (VPass (VImpf VInd) Neutr Pl P1) : detergemur
pass (VPass (VImpf VInd) Neutr Pl P2) : detergemini
pass (VPass (VImpf VInd) Neutr Pl P3) : detergemur
pass (VPass (VImpf VConj) Masc Sg P1) : detergerer
pass (VPass (VImpf VConj) Masc Sg P2) : detergereris
pass (VPass (VImpf VConj) Masc Sg P3) : detergeretur
pass (VPass (VImpf VConj) Masc Pl P1) : detergeremur
pass (VPass (VImpf VConj) Masc Pl P2) : detergeremini
pass (VPass (VImpf VConj) Masc Pl P3) : detergeremur
pass (VPass (VImpf VConj) Fem Sg P1) : detergerer
pass (VPass (VImpf VConj) Fem Sg P2) : detergereris
pass (VPass (VImpf VConj) Fem Sg P3) : detergeretur
pass (VPass (VImpf VConj) Fem Pl P1) : detergeremur
pass (VPass (VImpf VConj) Fem Pl P2) : detergeremini
pass (VPass (VImpf VConj) Fem Pl P3) : detergeremur
pass (VPass (VImpf VConj) Neutr Sg P1) : detergerer
pass (VPass (VImpf VConj) Neutr Sg P2) : detergereris
pass (VPass (VImpf VConj) Neutr Sg P3) : detergeretur
pass (VPass (VImpf VConj) Neutr Pl P1) : detergeremur
pass (VPass (VImpf VConj) Neutr Pl P2) : detergeremini
pass (VPass (VImpf VConj) Neutr Pl P3) : detergeremur
pass (VPass VFut Masc Sg P1) : detergebor
pass (VPass VFut Masc Sg P2) : detergeberis
pass (VPass VFut Masc Sg P3) : detergebitur
pass (VPass VFut Masc Pl P1) : detergebimur
pass (VPass VFut Masc Pl P2) : detergebimini
pass (VPass VFut Masc Pl P3) : detergebumur
pass (VPass VFut Fem Sg P1) : detergebor
pass (VPass VFut Fem Sg P2) : detergeberis
pass (VPass VFut Fem Sg P3) : detergebitur
pass (VPass VFut Fem Pl P1) : detergebimur
pass (VPass VFut Fem Pl P2) : detergebimini
pass (VPass VFut Fem Pl P3) : detergebumur
pass (VPass VFut Neutr Sg P1) : detergebor
pass (VPass VFut Neutr Sg P2) : detergeberis
pass (VPass VFut Neutr Sg P3) : detergebitur
pass (VPass VFut Neutr Pl P1) : detergebimur
pass (VPass VFut Neutr Pl P2) : detergebimini
pass (VPass VFut Neutr Pl P3) : detergebumur
sup VSupAcc : detergetum
sup VSupAbl : detergetu

 act (VAct VSim (VPres VInd) Sg P1) : scribeo
act (VAct VSim (VPres VInd) Sg P2) : scribes
act (VAct VSim (VPres VInd) Sg P3) : scribet
act (VAct VSim (VPres VInd) Pl P1) : scribemus
act (VAct VSim (VPres VInd) Pl P2) : scribetis
act (VAct VSim (VPres VInd) Pl P3) : scribent
act (VAct VSim (VPres VConj) Sg P1) : scribeam
act (VAct VSim (VPres VConj) Sg P2) : scribeas
act (VAct VSim (VPres VConj) Sg P3) : scribeat
act (VAct VSim (VPres VConj) Pl P1) : scribeamus
act (VAct VSim (VPres VConj) Pl P2) : scribeatis
act (VAct VSim (VPres VConj) Pl P3) : scribeant
act (VAct VSim (VImpf VInd) Sg P1) : scribebam
act (VAct VSim (VImpf VInd) Sg P2) : scribebas
act (VAct VSim (VImpf VInd) Sg P3) : scribebat
act (VAct VSim (VImpf VInd) Pl P1) : scribebamus
act (VAct VSim (VImpf VInd) Pl P2) : scribebatis
act (VAct VSim (VImpf VInd) Pl P3) : scribebant
act (VAct VSim (VImpf VConj) Sg P1) : scriberem
act (VAct VSim (VImpf VConj) Sg P2) : scriberes
act (VAct VSim (VImpf VConj) Sg P3) : scriberet
act (VAct VSim (VImpf VConj) Pl P1) : scriberemus
act (VAct VSim (VImpf VConj) Pl P2) : scriberetis
act (VAct VSim (VImpf VConj) Pl P3) : scriberent
act (VAct VSim VFut Sg P1) : scribebo
act (VAct VSim VFut Sg P2) : scribebis
act (VAct VSim VFut Sg P3) : scribebit
act (VAct VSim VFut Pl P1) : scribebimus
act (VAct VSim VFut Pl P2) : scribebitis
act (VAct VSim VFut Pl P3) : scribebunt
act (VAct VAnt (VPres VInd) Sg P1) : scribui
act (VAct VAnt (VPres VInd) Sg P2) : scribuisti
act (VAct VAnt (VPres VInd) Sg P3) : scribuit
act (VAct VAnt (VPres VInd) Pl P1) : scribuimus
act (VAct VAnt (VPres VInd) Pl P2) : scribuistis
act (VAct VAnt (VPres VInd) Pl P3) : scribuerunt
act (VAct VAnt (VPres VConj) Sg P1) : scribuerim
act (VAct VAnt (VPres VConj) Sg P2) : scribueris
act (VAct VAnt (VPres VConj) Sg P3) : scribuerit
act (VAct VAnt (VPres VConj) Pl P1) : scribuerimus
act (VAct VAnt (VPres VConj) Pl P2) : scribueritis
act (VAct VAnt (VPres VConj) Pl P3) : scribuerint
act (VAct VAnt (VImpf VInd) Sg P1) : scribueram
act (VAct VAnt (VImpf VInd) Sg P2) : scribueras
act (VAct VAnt (VImpf VInd) Sg P3) : scribuerat
act (VAct VAnt (VImpf VInd) Pl P1) : scribueramus
act (VAct VAnt (VImpf VInd) Pl P2) : scribueratis
act (VAct VAnt (VImpf VInd) Pl P3) : scribuerant
act (VAct VAnt (VImpf VConj) Sg P1) : scribuissem
act (VAct VAnt (VImpf VConj) Sg P2) : scribuisses
act (VAct VAnt (VImpf VConj) Sg P3) : scribuisset
act (VAct VAnt (VImpf VConj) Pl P1) : scribuissemus
act (VAct VAnt (VImpf VConj) Pl P2) : scribuissetis
act (VAct VAnt (VImpf VConj) Pl P3) : scribuissent
act (VAct VAnt VFut Sg P1) : scribuero
act (VAct VAnt VFut Sg P2) : scribueris
act (VAct VAnt VFut Sg P3) : scribuerit
act (VAct VAnt VFut Pl P1) : scribuerimus
act (VAct VAnt VFut Pl P2) : scribueritis
act (VAct VAnt VFut Pl P3) : scribuerint
c s : 
ger VGenAcc : scribendum
ger VGenGen : scribendi
ger VGenDat : scribendo
ger VGenAbl : scribendo
geriv Masc Sg Nom : scribendus
geriv Masc Sg Acc : scribendum
geriv Masc Sg Gen : scribendi
geriv Masc Sg Dat : scribendo
geriv Masc Sg Abl : scribendo
geriv Masc Sg Voc : scribende
geriv Masc Pl Nom : scribendi
geriv Masc Pl Acc : scribendos
geriv Masc Pl Gen : scribendorum
geriv Masc Pl Dat : scribendis
geriv Masc Pl Abl : scribendis
geriv Masc Pl Voc : scribendi
geriv Fem Sg Nom : scribenda
geriv Fem Sg Acc : scribendam
geriv Fem Sg Gen : scribendae
geriv Fem Sg Dat : scribendae
geriv Fem Sg Abl : scribenda
geriv Fem Sg Voc : scribenda
geriv Fem Pl Nom : scribendae
geriv Fem Pl Acc : scribendas
geriv Fem Pl Gen : scribendarum
geriv Fem Pl Dat : scribendis
geriv Fem Pl Abl : scribendis
geriv Fem Pl Voc : scribendae
geriv Neutr Sg Nom : scribendum
geriv Neutr Sg Acc : scribendum
geriv Neutr Sg Gen : scribendi
geriv Neutr Sg Dat : scribendo
geriv Neutr Sg Abl : scribendo
geriv Neutr Sg Voc : scribendum
geriv Neutr Pl Nom : scribenda
geriv Neutr Pl Acc : scribenda
geriv Neutr Pl Gen : scribendorum
geriv Neutr Pl Dat : scribendis
geriv Neutr Pl Abl : scribendis
geriv Neutr Pl Voc : scribenda
imp (VImp1 Sg) : scribe
imp (VImp1 Pl) : scribete
imp (VImp2 Sg P1) : No imperative form
imp (VImp2 Sg P2) : scribeto
imp (VImp2 Sg P3) : scribeto
imp (VImp2 Pl P1) : No imperative form
imp (VImp2 Pl P2) : scribetote
imp (VImp2 Pl P3) : scribento
inf VInfActPres : scribere
inf VInfActPerf : scribuisse
inf VInfActFut : scribeturum
partActFut Masc Sg Nom : scribeturus
partActFut Masc Sg Acc : scribeturum
partActFut Masc Sg Gen : scribeturi
partActFut Masc Sg Dat : scribeturo
partActFut Masc Sg Abl : scribeturo
partActFut Masc Sg Voc : scribeture
partActFut Masc Pl Nom : scribeturi
partActFut Masc Pl Acc : scribeturos
partActFut Masc Pl Gen : scribeturorum
partActFut Masc Pl Dat : scribeturis
partActFut Masc Pl Abl : scribeturis
partActFut Masc Pl Voc : scribeturi
partActFut Fem Sg Nom : scribetura
partActFut Fem Sg Acc : scribeturam
partActFut Fem Sg Gen : scribeturae
partActFut Fem Sg Dat : scribeturae
partActFut Fem Sg Abl : scribetura
partActFut Fem Sg Voc : scribetura
partActFut Fem Pl Nom : scribeturae
partActFut Fem Pl Acc : scribeturas
partActFut Fem Pl Gen : scribeturarum
partActFut Fem Pl Dat : scribeturis
partActFut Fem Pl Abl : scribeturis
partActFut Fem Pl Voc : scribeturae
partActFut Neutr Sg Nom : scribeturum
partActFut Neutr Sg Acc : scribeturum
partActFut Neutr Sg Gen : scribeturi
partActFut Neutr Sg Dat : scribeturo
partActFut Neutr Sg Abl : scribeturo
partActFut Neutr Sg Voc : scribeturum
partActFut Neutr Pl Nom : scribetura
partActFut Neutr Pl Acc : scribetura
partActFut Neutr Pl Gen : scribeturorum
partActFut Neutr Pl Dat : scribeturis
partActFut Neutr Pl Abl : scribeturis
partActFut Neutr Pl Voc : scribetura
partActPres Masc Sg Nom : scribens
partActPres Masc Sg Acc : scribentem
partActPres Masc Sg Gen : scribentis
partActPres Masc Sg Dat : scribenti
partActPres Masc Sg Abl : scribenti
partActPres Masc Sg Voc : scribens
partActPres Masc Pl Nom : scribentes
partActPres Masc Pl Acc : scribentes
partActPres Masc Pl Gen : scribentium
partActPres Masc Pl Dat : scribentibus
partActPres Masc Pl Abl : scribentibus
partActPres Masc Pl Voc : scribentes
partActPres Fem Sg Nom : scribens
partActPres Fem Sg Acc : scribentem
partActPres Fem Sg Gen : scribentis
partActPres Fem Sg Dat : scribenti
partActPres Fem Sg Abl : scribenti
partActPres Fem Sg Voc : scribens
partActPres Fem Pl Nom : scribentes
partActPres Fem Pl Acc : scribentes
partActPres Fem Pl Gen : scribentium
partActPres Fem Pl Dat : scribentibus
partActPres Fem Pl Abl : scribentibus
partActPres Fem Pl Voc : scribentes
partActPres Neutr Sg Nom : scribens
partActPres Neutr Sg Acc : scribens
partActPres Neutr Sg Gen : scribentis
partActPres Neutr Sg Dat : scribenti
partActPres Neutr Sg Abl : scribenti
partActPres Neutr Sg Voc : scribens
partActPres Neutr Pl Nom : scribentia
partActPres Neutr Pl Acc : scribentia
partActPres Neutr Pl Gen : scribentium
partActPres Neutr Pl Dat : scribentibus
partActPres Neutr Pl Abl : scribentibus
partActPres Neutr Pl Voc : scribentia
partPassPerf Masc Sg Nom : scribetus
partPassPerf Masc Sg Acc : scribetum
partPassPerf Masc Sg Gen : scribeti
partPassPerf Masc Sg Dat : scribeto
partPassPerf Masc Sg Abl : scribeto
partPassPerf Masc Sg Voc : scribete
partPassPerf Masc Pl Nom : scribeti
partPassPerf Masc Pl Acc : scribetos
partPassPerf Masc Pl Gen : scribetorum
partPassPerf Masc Pl Dat : scribetis
partPassPerf Masc Pl Abl : scribetis
partPassPerf Masc Pl Voc : scribeti
partPassPerf Fem Sg Nom : scribeta
partPassPerf Fem Sg Acc : scribetam
partPassPerf Fem Sg Gen : scribetae
partPassPerf Fem Sg Dat : scribetae
partPassPerf Fem Sg Abl : scribeta
partPassPerf Fem Sg Voc : scribeta
partPassPerf Fem Pl Nom : scribetae
partPassPerf Fem Pl Acc : scribetas
partPassPerf Fem Pl Gen : scribetarum
partPassPerf Fem Pl Dat : scribetis
partPassPerf Fem Pl Abl : scribetis
partPassPerf Fem Pl Voc : scribetae
partPassPerf Neutr Sg Nom : scribetum
partPassPerf Neutr Sg Acc : scribetum
partPassPerf Neutr Sg Gen : scribeti
partPassPerf Neutr Sg Dat : scribeto
partPassPerf Neutr Sg Abl : scribeto
partPassPerf Neutr Sg Voc : scribetum
partPassPerf Neutr Pl Nom : scribeta
partPassPerf Neutr Pl Acc : scribeta
partPassPerf Neutr Pl Gen : scribetorum
partPassPerf Neutr Pl Dat : scribetis
partPassPerf Neutr Pl Abl : scribetis
partPassPerf Neutr Pl Voc : scribeta
pass (VPass (VPres VInd) Masc Sg P1) : scribeor
pass (VPass (VPres VInd) Masc Sg P2) : scriberis
pass (VPass (VPres VInd) Masc Sg P3) : scribetur
pass (VPass (VPres VInd) Masc Pl P1) : scribemur
pass (VPass (VPres VInd) Masc Pl P2) : scribemini
pass (VPass (VPres VInd) Masc Pl P3) : scribemur
pass (VPass (VPres VInd) Fem Sg P1) : scribeor
pass (VPass (VPres VInd) Fem Sg P2) : scriberis
pass (VPass (VPres VInd) Fem Sg P3) : scribetur
pass (VPass (VPres VInd) Fem Pl P1) : scribemur
pass (VPass (VPres VInd) Fem Pl P2) : scribemini
pass (VPass (VPres VInd) Fem Pl P3) : scribemur
pass (VPass (VPres VInd) Neutr Sg P1) : scribeor
pass (VPass (VPres VInd) Neutr Sg P2) : scriberis
pass (VPass (VPres VInd) Neutr Sg P3) : scribetur
pass (VPass (VPres VInd) Neutr Pl P1) : scribemur
pass (VPass (VPres VInd) Neutr Pl P2) : scribemini
pass (VPass (VPres VInd) Neutr Pl P3) : scribemur
pass (VPass (VPres VConj) Masc Sg P1) : scribear
pass (VPass (VPres VConj) Masc Sg P2) : scribearis
pass (VPass (VPres VConj) Masc Sg P3) : scribeatur
pass (VPass (VPres VConj) Masc Pl P1) : scribeamur
pass (VPass (VPres VConj) Masc Pl P2) : scribeamini
pass (VPass (VPres VConj) Masc Pl P3) : scribeamur
pass (VPass (VPres VConj) Fem Sg P1) : scribear
pass (VPass (VPres VConj) Fem Sg P2) : scribearis
pass (VPass (VPres VConj) Fem Sg P3) : scribeatur
pass (VPass (VPres VConj) Fem Pl P1) : scribeamur
pass (VPass (VPres VConj) Fem Pl P2) : scribeamini
pass (VPass (VPres VConj) Fem Pl P3) : scribeamur
pass (VPass (VPres VConj) Neutr Sg P1) : scribear
pass (VPass (VPres VConj) Neutr Sg P2) : scribearis
pass (VPass (VPres VConj) Neutr Sg P3) : scribeatur
pass (VPass (VPres VConj) Neutr Pl P1) : scribeamur
pass (VPass (VPres VConj) Neutr Pl P2) : scribeamini
pass (VPass (VPres VConj) Neutr Pl P3) : scribeamur
pass (VPass (VImpf VInd) Masc Sg P1) : scriber
pass (VPass (VImpf VInd) Masc Sg P2) : scriberis
pass (VPass (VImpf VInd) Masc Sg P3) : scribetur
pass (VPass (VImpf VInd) Masc Pl P1) : scribemur
pass (VPass (VImpf VInd) Masc Pl P2) : scribemini
pass (VPass (VImpf VInd) Masc Pl P3) : scribemur
pass (VPass (VImpf VInd) Fem Sg P1) : scriber
pass (VPass (VImpf VInd) Fem Sg P2) : scriberis
pass (VPass (VImpf VInd) Fem Sg P3) : scribetur
pass (VPass (VImpf VInd) Fem Pl P1) : scribemur
pass (VPass (VImpf VInd) Fem Pl P2) : scribemini
pass (VPass (VImpf VInd) Fem Pl P3) : scribemur
pass (VPass (VImpf VInd) Neutr Sg P1) : scriber
pass (VPass (VImpf VInd) Neutr Sg P2) : scriberis
pass (VPass (VImpf VInd) Neutr Sg P3) : scribetur
pass (VPass (VImpf VInd) Neutr Pl P1) : scribemur
pass (VPass (VImpf VInd) Neutr Pl P2) : scribemini
pass (VPass (VImpf VInd) Neutr Pl P3) : scribemur
pass (VPass (VImpf VConj) Masc Sg P1) : scriberer
pass (VPass (VImpf VConj) Masc Sg P2) : scribereris
pass (VPass (VImpf VConj) Masc Sg P3) : scriberetur
pass (VPass (VImpf VConj) Masc Pl P1) : scriberemur
pass (VPass (VImpf VConj) Masc Pl P2) : scriberemini
pass (VPass (VImpf VConj) Masc Pl P3) : scriberemur
pass (VPass (VImpf VConj) Fem Sg P1) : scriberer
pass (VPass (VImpf VConj) Fem Sg P2) : scribereris
pass (VPass (VImpf VConj) Fem Sg P3) : scriberetur
pass (VPass (VImpf VConj) Fem Pl P1) : scriberemur
pass (VPass (VImpf VConj) Fem Pl P2) : scriberemini
pass (VPass (VImpf VConj) Fem Pl P3) : scriberemur
pass (VPass (VImpf VConj) Neutr Sg P1) : scriberer
pass (VPass (VImpf VConj) Neutr Sg P2) : scribereris
pass (VPass (VImpf VConj) Neutr Sg P3) : scriberetur
pass (VPass (VImpf VConj) Neutr Pl P1) : scriberemur
pass (VPass (VImpf VConj) Neutr Pl P2) : scriberemini
pass (VPass (VImpf VConj) Neutr Pl P3) : scriberemur
pass (VPass VFut Masc Sg P1) : scribebor
pass (VPass VFut Masc Sg P2) : scribeberis
pass (VPass VFut Masc Sg P3) : scribebitur
pass (VPass VFut Masc Pl P1) : scribebimur
pass (VPass VFut Masc Pl P2) : scribebimini
pass (VPass VFut Masc Pl P3) : scribebumur
pass (VPass VFut Fem Sg P1) : scribebor
pass (VPass VFut Fem Sg P2) : scribeberis
pass (VPass VFut Fem Sg P3) : scribebitur
pass (VPass VFut Fem Pl P1) : scribebimur
pass (VPass VFut Fem Pl P2) : scribebimini
pass (VPass VFut Fem Pl P3) : scribebumur
pass (VPass VFut Neutr Sg P1) : scribebor
pass (VPass VFut Neutr Sg P2) : scribeberis
pass (VPass VFut Neutr Sg P3) : scribebitur
pass (VPass VFut Neutr Pl P1) : scribebimur
pass (VPass VFut Neutr Pl P2) : scribebimini
pass (VPass VFut Neutr Pl P3) : scribebumur
sup VSupAcc : scribetum
sup VSupAbl : scribetu

